-paradigm: A1t
 -flex: .ьшии//.ѣьшии//.аишии//.еьшии//.ии
  gramm: du,n,acc,comp
 -flex: .ае//.ее//.ѣе
  gramm: sg,n,nom,comp
 -flex: .ою//.ую
  gramm: du,m,acc,anim
 -flex: .у
  gramm: du,n,loc,brev
 -flex: .ьшаго//.еьшего//.еьшаго//.аго//.аишего//.его//.ьшево//.аишаго//.еьшево//.ѣьшево//.ѣьшего//.ево//.ѣьшаго//.ьшего
  gramm: sg,m,acc,comp,anim
 -flex: .ѣьшѣ//.аиши//.еьше//.ьшѣ//.ѣ//.еьши//.аише//.и//.ьши//.аишѣ//.ѣьши//.е//.ьше
  gramm: pl,m,acc,comp,brev
 -flex: .и//.ѣьши//.аиши//.еьши//.ьши
  gramm: sg,n,loc,comp,brev
 -flex: .еьшему//.ѣьшему//.аишему//.ему//.ьшему
  gramm: sg,m,dat,comp
 -flex: .ое
  gramm: sg,n,acc
 -flex: .ае//.ее//.ѣе
  gramm: sg,n,acc,comp
 -flex: .еьше//.ьше//.е//.аише//.ѣьше
  gramm: sg,n,acc,comp,brev
 -flex: .у
  gramm: du,m,acc,brev,anim
 -flex: .ѣьшую//.аишею//.ьшую//.ею//.ѣьшею//.ую//.еьшею//.ьшею//.еьшую//.аишую
  gramm: du,f,loc,comp
 -flex: .ьших//.ѣьшихъ//.аишихъ//.еьшихъ//.их//.аиших//.ихъ//.еьших//.ьшихъ//.ѣьших
  gramm: pl,m,loc,comp,brev
 -flex: .ыма//.ома
  gramm: du,m,dat,brev
 -flex: .ыми//.ами//.ы
  gramm: pl,f,ins,brev
 -flex: .яхъ//.ьших//.ьшях//.ѣьшихъ//.аишихъ//.ях//.еьшихъ//.еьшях//.аишяхъ//.их//.аиших//.ьшяхъ//.ихъ//.еьших//.ьшихъ//.ѣьшяхъ//.ѣьшях//.аишях//.ѣьших//.еьшяхъ
  gramm: pl,n,loc,comp,brev
 -flex: .и
  gramm: pl,m,nom,brev
 -flex: .ыхъ//.ых
  gramm: pl,f,loc
 -flex: .ыма//.ома
  gramm: du,n,dat,brev
 -flex: .ою
  gramm: sg,f,ins,brev
 -flex: .ою//.ую
  gramm: du,m,loc
 -flex: .ѣ//.е
  gramm: sg,m,loc,brev
 -flex: .ьших//.ѣьшихъ//.аишихъ//.еьшихъ//.их//.аиших//.ихъ//.еьших//.ьшихъ//.ѣьших
  gramm: pl,m,loc,comp
 -flex: .ыхъ//.ых
  gramm: pl,n,loc
 -flex: .ою//.ую
  gramm: du,f,loc
 -flex: .ѣьшѣ//.аиши//.еьше//.ьшѣ//.ѣ//.еьши//.аише//.и//.ьши//.аишѣ//.ѣьши//.е//.ьше
  gramm: pl,f,nom,comp,brev
 -flex: .еи//.ей//.ѣьшеи//.ѣьшей//.ьшеи//.ьшей//.еьшеи//.еьшей//.аишей//.аишеи
  gramm: sg,f,dat,comp
 -flex: .ьшее//.ее//.аишиа//.иа//.ьшия//.ѣьшиа//.еьшиа//.еьшия//.ѣьшеѣ//.ѣьшия//.аишее//.ьшиа//.аишеѣ//.ия//.аишия//.еѣ//.ьшеѣ//.еьшее
  gramm: sg,f,gen,comp
 -flex: .ую
  gramm: sg,f,acc
 -flex: .еьшима//.има//.ьшима//.ѣьшима//.аишима
  gramm: du,m,ins,comp
 -flex: .у
  gramm: sg,f,acc,brev
 -flex: .ьших//.ь//.ѣьшихъ//.ьшь//.аишихъ//.еьшихъ//.ѣьшь//.их//.аиших//.аишь//.еьшь//.ихъ//.еьших//.ьшихъ//.ѣьших
  gramm: pl,f,gen,comp,brev
 -flex: .аишема//.еьшима//.еьшема//.ѣьшема//.има//.ьшима//.ьшема//.ѣьшима//.ема//.аишима
  gramm: du,m,dat,comp,brev
 -flex: .ьшии//.ѣьшии//.аишии//.еьшии//.ии
  gramm: du,f,nom,comp
 -flex: .ая//.аишая//.аишяа//.еьшяа//.яа//.еьшая//.ѣьшая//.еьшяя//.ѣьшяа//.ьшаа//.ьшая//.ѣьшяя//.ѣьшаа//.еьшаа//.ьшяя//.аишяя//.аишаа//.аа//.яя
  gramm: pl,n,nom,comp
 -flex: .ѣи//.еи
  gramm: du,n,nom
 -flex: .ыма//.ома
  gramm: du,n,ins,brev
 -flex: .ъ
  gramm: sg,m,nom,brev
 -flex: .ею//.аишею//.ьшею//.еьшею//.ѣьшею
  gramm: sg,f,ins,comp
 -flex: .ыма
  gramm: du,f,ins
 -flex: .ыми
  gramm: pl,n,ins
 -flex: .а
  gramm: du,m,nom,brev
 -flex: .ая//.аишая//.еьшая//.ѣьшая//.ьшая//.ѣьшаа//.еьшаа//.аишаа//.аа
  gramm: sg,f,nom,comp
 -flex: .ем//.ом//.ѣм//.омь//.емъ//.омъ//.ѣмъ
  gramm: sg,n,loc
 -flex: .ѣ//.е
  gramm: sg,f,dat,brev
 -flex: .ъ
  gramm: sg,m,acc,brev
 -flex: .ьших//.ѣьшихъ//.аишихъ//.еьшихъ//.их//.аиших//.ихъ//.еьших//.ьшихъ//.ѣьших
  gramm: pl,n,loc,comp
 -flex: .еьшь//.ь//.ьшь//.ѣьшь//.аишь
  gramm: sg,m,acc,comp,brev
 -flex: .и//.ѣьши//.аиши//.еьши//.ьши
  gramm: du,f,nom,comp,brev
 -flex: .амъ//.ам//.ымъ//.ым
  gramm: pl,f,dat,brev
 -flex: .ими//.аиши//.ьшими//.еьшими//.еьши//.и//.ьши//.аишими//.ѣьши//.ѣьшими
  gramm: pl,m,ins,comp,brev
 -flex: .еьшим//.еьшем//.ѣьшим//.ьшем//.ѣьшимъ//.еьшимъ//.аишимъ//.им//.ьшемъ//.ьшемь//.имъ//.еьшемь//.еьшемъ//.ем//.аишим//.емь//.емъ//.ьшимъ//.ьшим//.ѣьшем//.ѣьшемъ//.ѣьшемь//.аишемъ//.аишем//.аишемь
  gramm: sg,n,ins,comp,brev
 -flex: .ѣьшу//.ьшю//.ю//.ьшу//.у//.ѣьшю//.аишю//.еьшу//.аишу//.еьшю
  gramm: sg,m,dat,comp,brev
 -flex: .а//.ѣьша//.аиша//.еьша//.ьша
  gramm: sg,m,acc,comp,brev,anim
 -flex: .ыма
  gramm: du,m,ins
 -flex: .а//.ѣьша//.аиша//.еьша//.ьша
  gramm: du,m,nom,comp,brev
 -flex: .ем//.ьшем//.ьшемъ//.ѣьшем//.емъ//.ѣьшемъ//.еьшем//.аишемъ//.аишем//.еьшемъ
  gramm: sg,n,loc,comp
 -flex: .и//.ѣьши//.аиши//.еьши//.ьши
  gramm: du,n,acc,comp,brev
 -flex: .аишема//.еьшима//.еьшема//.ѣьшема//.има//.ьшима//.ьшема//.ѣьшима//.ема//.аишима
  gramm: du,n,dat,comp,brev
 -flex: .а//.ѣьша//.аиша//.еьша//.ьша
  gramm: sg,m,gen,comp,brev
 -flex: .ыа//.ыѣ//.ые//.ыя
  gramm: pl,f,nom
 -flex: .у
  gramm: du,n,gen,brev
 -flex: .о
  gramm: sg,n,nom,brev
 -flex: .ою
  gramm: sg,f,ins
 -flex: .ою//.ую
  gramm: du,f,gen
 -flex: .ыхъ//.ых
  gramm: pl,n,gen
 -flex: .аишѣѣ//.ьшѣѣ//.ьшыя//.еьшыя//.ьшее//.аишыа//.ее//.ѣьшыя//.ыя//.ыа//.ѣьшыа//.аишее//.аишыя//.ѣьшѣѣ//.еьшыа//.ьшыа//.ѣѣ//.еьшее
  gramm: pl,f,nom,comp
 -flex: .а
  gramm: du,m,acc,brev
 -flex: .ому
  gramm: sg,n,dat
 -flex: .еьшима//.еьшяма//.има//.ьшяма//.ьшима//.яма//.ѣьшима//.аишяма//.ѣьшяма//.аишима
  gramm: du,f,dat,comp,brev
 -flex: .еьшему//.ѣьшему//.аишему//.ему//.ьшему
  gramm: sg,n,dat,comp
 -flex: .ѣьшу//.ьшю//.ю//.ьшу//.у//.ѣьшю//.аишю//.еьшу//.аишу//.еьшю
  gramm: du,n,loc,comp,brev
 -flex: .ою//.ую
  gramm: du,n,gen
 -flex: .яхъ//.ьших//.ьшях//.ѣьшихъ//.аишихъ//.ях//.еьшихъ//.еьшях//.аишяхъ//.их//.аиших//.ьшяхъ//.ихъ//.еьших//.ьшихъ//.ѣьшяхъ//.ѣьшях//.аишях//.ѣьших//.еьшяхъ
  gramm: pl,f,loc,comp,brev
 -flex: .a//.аишa//.ѣьшa//.еьшa//.ьшa
  gramm: pl,n,nom,comp,brev
 -flex: .ьшии//.ѣьшии//.аишии//.еьшии//.ии
  gramm: du,n,nom,comp
 -flex: .ыми
  gramm: pl,m,ins
 -flex: .ыма//.ама
  gramm: du,f,dat,brev
 -flex: .аго//.ого
  gramm: sg,m,gen
 -flex: .ьших//.ѣьшихъ//.аишихъ//.еьшихъ//.их//.аиших//.ихъ//.еьших//.ьшихъ//.ѣьших
  gramm: pl,m,gen,comp
 -flex: .аго//.ого
  gramm: sg,m,acc,anim
 -flex: .ыма
  gramm: du,f,dat
 -flex: .ымъ//.ым
  gramm: pl,n,dat
 -flex: .ымъ//.ым//.ом//.омъ
  gramm: pl,n,dat,brev
 -flex: .а
  gramm: sg,n,gen,brev
 -flex: .еьшим//.ьшим//.аишымъ//.аишым//.аишимъ//.аишим//.им//.ѣьшим//.ьшимъ//.ѣьшимъ//.имъ//.ымъ//.еьшым//.ьшымъ//.ьшым//.еьшимъ//.еьшымъ//.ым//.ѣьшым//.ѣьшымъ
  gramm: pl,m,dat,comp
 -flex: .ымъ//.ым//.ымь
  gramm: sg,n,ins
 -flex: .ѣьшу//.ьшю//.ю//.ьшу//.у//.ѣьшю//.аишю//.еьшу//.аишу//.еьшю
  gramm: du,f,loc,comp,brev
 -flex: .ѣ//.е
  gramm: du,n,nom,brev
 -flex: .ая
  gramm: pl,n,acc
 -flex: .ѣи//.еи
  gramm: du,f,acc
 -flex: .ыма
  gramm: du,m,dat
 -flex: .ѣьшѣ//.аиши//.еьше//.ьшѣ//.ѣ//.еьши//.аише//.и//.ьши//.аишѣ//.ѣьши//.е//.ьше
  gramm: sg,f,gen,comp,brev
 -flex: .ыма
  gramm: du,n,ins
 -flex: .ѣ//.е
  gramm: du,f,nom,brev
 -flex: .ыа//.ыѣ//.ые//.ыя
  gramm: pl,m,acc
 -flex: .ьших//.ѣьшихъ//.аишихъ//.еьшихъ//.их//.аиших//.ихъ//.еьших//.ьшихъ//.ѣьших
  gramm: pl,f,gen,comp
 -flex: .у
  gramm: sg,m,dat,brev
 -flex: .ая//.аишая//.аишяа//.еьшяа//.яа//.еьшая//.ѣьшая//.еьшяя//.ѣьшяа//.ьшаа//.ьшая//.ѣьшяя//.ѣьшаа//.еьшаа//.ьшяя//.аишяя//.аишаа//.аа//.яя
  gramm: pl,n,acc,comp
 -flex: .ьшии//.ѣьшии//.аишии//.еьшии//.ии
  gramm: du,f,acc,comp
 -flex: .ыми//.ы
  gramm: pl,m,ins,brev
 -flex: .ъ//.ыхъ//.ых
  gramm: pl,f,gen,brev
 -flex: .ѣьшую//.аишею//.ьшую//.ею//.ѣьшею//.ую//.еьшею//.ьшею//.еьшую//.аишую
  gramm: du,n,loc,comp
 -flex: .омь//.ымъ//.ым//.ом//.омъ
  gramm: sg,n,ins,brev
 -flex: .ьших//.ѣьшихъ//.аишихъ//.еьшихъ//.их//.аиших//.ихъ//.еьших//.ьшихъ//.ѣьших
  gramm: pl,n,gen,comp
 -flex: .еьшими//.ими//.ьшими//.ѣьшими//.аишими
  gramm: pl,f,ins,comp
 -flex: .а//.ѣьша//.аиша//.еьша//.ьша
  gramm: du,m,acc,comp,brev
 -flex: .ею//.аишею//.ьшею//.еьшею//.ѣьшею
  gramm: sg,f,ins,comp,brev
 -flex: .ѣьшу//.ьшю//.ю//.ьшу//.у//.ѣьшю//.аишю//.еьшу//.аишу//.еьшю
  gramm: du,m,acc,comp,brev,anim
 -flex: .ы
  gramm: sg,f,gen,brev
 -flex: .а//.ѣьша//.аиша//.еьша//.ьша
  gramm: sg,f,nom,comp,brev
 -flex: .еьшима//.има//.ьшима//.ѣьшима//.аишима
  gramm: du,n,ins,comp
 -flex: .ѣй//.ои//.ой//.ей
  gramm: sg,f,dat
 -flex: .ѣьшу//.ьшю//.ю//.ьшу//.у//.ѣьшю//.аишю//.еьшу//.аишу//.еьшю
  gramm: du,m,gen,comp,brev
 -flex: .и//.ѣьши//.аиши//.еьши//.ьши
  gramm: du,n,nom,comp,brev
 -flex: .ымъ//.ым
  gramm: pl,m,dat
 -flex: .еьшь//.ь//.ьшь//.ѣьшь//.аишь
  gramm: sg,m,nom,comp,brev
 -flex: .еьше//.ьше//.е//.аише//.ѣьше
  gramm: sg,n,nom,comp,brev
 -flex: .ыма//.ома
  gramm: du,m,ins,brev
 -flex: .у
  gramm: du,f,gen,brev
 -flex: .ьшии//.ѣьшии//.аишии//.еьшии//.ии
  gramm: pl,m,nom,comp
 -flex: .ѣьшую//.аишею//.ьшую//.ею//.ѣьшею//.ую//.еьшею//.ьшею//.еьшую//.аишую
  gramm: du,f,gen,comp
 -flex: .ымъ//.ым//.ымь
  gramm: sg,m,ins
 -flex: .ьшаго//.еьшего//.еьшаго//.аго//.аишего//.его//.ьшево//.аишаго//.еьшево//.ѣьшево//.ѣьшего//.ево//.ѣьшаго//.ьшего
  gramm: sg,m,gen,comp
 -flex: .еьшима//.има//.ьшима//.ѣьшима//.аишима
  gramm: du,f,dat,comp
 -flex: .ыми
  gramm: pl,f,ins
 -flex: .ѣьшѣ//.аиши//.еьше//.ьшѣ//.ѣ//.еьши//.аише//.и//.ьши//.аишѣ//.ѣьши//.е//.ьше
  gramm: pl,f,acc,comp,brev
 -flex: .ыи//.ый
  gramm: sg,m,acc
 -flex: .ъ//.ыхъ//.ых
  gramm: pl,n,gen,brev
 -flex: .ѣьшемъ//.ем//.аишем//.аишымъ//.аишым//.ьшем//.ьшемъ//.ѣьшем//.емъ//.ымъ//.еьшым//.ьшымъ//.ьшым//.еьшем//.аишемъ//.еьшымъ//.ым//.еьшемъ//.ѣьшым//.ѣьшымъ
  gramm: pl,n,dat,comp,brev
 -flex: .и//.ѣьши//.аиши//.еьши//.ьши
  gramm: sg,m,loc,comp,brev
 -flex: .ое
  gramm: sg,n,nom
 -flex: .ыми//.ы
  gramm: pl,n,ins,brev
 -flex: .еьшим//.ьшим//.аишымъ//.аишым//.аишимъ//.аишим//.им//.ѣьшим//.ьшимъ//.ѣьшимъ//.имъ//.ымъ//.еьшым//.ьшымъ//.ьшым//.еьшимъ//.еьшымъ//.ым//.ѣьшым//.ѣьшымъ
  gramm: pl,n,dat,comp
 -flex: .ѣи//.ии//.еи//.аи
  gramm: sg,m,acc,comp
 -flex: .ы
  gramm: pl,f,acc,brev
 -flex: .у
  gramm: du,m,gen,brev
 -flex: .ѣ//.е
  gramm: sg,f,loc,brev
 -flex: .ѣьшу//.ьшю//.ю//.ьшу//.у//.ѣьшю//.аишю//.еьшу//.аишу//.еьшю
  gramm: du,m,loc,comp,brev
 -flex: .а//.ѣьша//.аиша//.еьша//.ьша
  gramm: sg,n,gen,comp,brev
 -flex: .ѣй//.ои//.ой//.ей
  gramm: sg,f,loc
 -flex: .ии
  gramm: pl,m,nom
 -flex: .еьшим//.ьшимь//.имь//.аишимь//.ѣьшим//.аишим//.им//.аишимъ//.ѣьшимъ//.имъ//.ѣьшимь//.ьшимъ//.еьшимъ//.ьшим//.еьшимь
  gramm: sg,m,ins,comp
 -flex: .аишѣѣ//.ьшѣѣ//.ьшыя//.еьшыя//.ьшее//.аишыа//.ее//.ѣьшыя//.ыя//.ыа//.ѣьшыа//.аишее//.аишыя//.ѣьшѣѣ//.еьшыа//.ьшыа//.ѣѣ//.еьшее
  gramm: pl,m,acc,comp
 -flex: .ая
  gramm: sg,f,nom
 -flex: .ѣ//.е
  gramm: du,f,acc,brev
 -flex: .ѣьшемъ//.ем//.аишем//.аишымъ//.аишым//.ьшем//.ьшемъ//.ѣьшем//.емъ//.ымъ//.еьшым//.ьшымъ//.ьшым//.еьшем//.аишемъ//.еьшымъ//.ым//.еьшемъ//.ѣьшым//.ѣьшымъ
  gramm: pl,m,dat,comp,brev
 -flex: .ѣьшую//.аишею//.ьшую//.ею//.ѣьшею//.ую//.еьшею//.ьшею//.еьшую//.аишую
  gramm: du,m,acc,comp,anim
 -flex: .еьшим//.ьшим//.аишымъ//.аишым//.аишимъ//.аишим//.им//.ѣьшим//.ьшимъ//.ѣьшимъ//.имъ//.ымъ//.еьшым//.ьшымъ//.ьшым//.еьшимъ//.еьшымъ//.ым//.ѣьшым//.ѣьшымъ
  gramm: pl,f,dat,comp
 -flex: .ѣьшѣ//.ѣьшa//.еьше//.a//.ѣ//.ьшa//.аише//.еьшa//.ьшѣ//.аишѣ//.аишa//.е//.ьше
  gramm: pl,n,acc,comp,brev
 -flex: .аишема//.еьшима//.еьшема//.ѣьшема//.има//.ьшима//.ьшема//.ѣьшима//.ема//.аишима
  gramm: du,n,ins,comp,brev
 -flex: .а
  gramm: pl,n,nom,brev
 -flex: .аишямъ//.ѣьшямъ//.ѣьшям//.аишымъ//.аишым//.еьшям//.аишям//.ям//.ьшямъ//.ымъ//.еьшым//.ьшымъ//.ьшым//.ямъ//.ьшям//.еьшымъ//.ым//.еьшямъ//.ѣьшым//.ѣьшымъ
  gramm: pl,f,dat,comp,brev
 -flex: .еьшима//.има//.ьшима//.ѣьшима//.аишима
  gramm: du,m,dat,comp
 -flex: .а
  gramm: sg,m,acc,brev,anim
 -flex: .ыма//.ама
  gramm: du,f,ins,brev
 -flex: .о
  gramm: sg,n,acc,brev
 -flex: .ыа//.ое//.оѣ//.ыя
  gramm: sg,f,gen
 -flex: .а//.ы
  gramm: pl,n,acc,brev
 -flex: .ая
  gramm: du,m,acc
 -flex: .ѣьшу//.ьшю//.ю//.ьшу//.у//.ѣьшю//.аишю//.еьшу//.аишу//.еьшю
  gramm: du,f,gen,comp,brev
 -flex: .ьших//.ь//.ѣьшихъ//.ьшь//.аишихъ//.еьшихъ//.ѣьшь//.их//.аиших//.аишь//.еьшь//.ихъ//.еьших//.ьшихъ//.ѣьших
  gramm: pl,n,gen,comp,brev
 -flex: .ах//.ыхъ//.ых//.ахъ
  gramm: pl,f,loc,brev
 -flex: .ыма
  gramm: du,n,dat
 -flex: .ою//.ую
  gramm: du,n,loc
 -flex: .у
  gramm: sg,n,dat,brev
 -flex: .юю//.ѣьшую//.ьшюю//.ьшую//.ѣьшюю//.еьшюю//.ую//.аишюю//.еьшую//.аишую
  gramm: sg,f,acc,comp
 -flex: .ому
  gramm: sg,m,dat
 -flex: .еьшима//.има//.ьшима//.ѣьшима//.аишима
  gramm: du,f,ins,comp
 -flex: .и//.ѣьши//.аиши//.еьши//.ьши
  gramm: du,f,acc,comp,brev
 -flex: .омь//.ымъ//.ым//.ом//.омъ
  gramm: sg,m,ins,brev
 -flex: .ѣьшу//.ьшю//.ю//.ьшу//.у//.ѣьшю//.аишю//.еьшу//.аишу//.еьшю
  gramm: sg,f,acc,comp,brev
 -flex: .еи//.ей//.ѣьшеи//.ѣьшей//.ьшеи//.ьшей//.еьшеи//.еьшей//.аишей//.аишеи
  gramm: sg,f,loc,comp
 -flex: .еьшими//.ими//.ьшими//.ѣьшими//.аишими
  gramm: pl,n,ins,comp
 -flex: .ая
  gramm: du,m,nom
 -flex: .у
  gramm: du,m,loc,brev
 -flex: .ая//.аишая//.аишяа//.еьшяа//.яа//.еьшая//.ѣьшая//.еьшяя//.ѣьшяа//.ьшаа//.ьшая//.ѣьшяя//.ѣьшаа//.еьшаа//.ьшяя//.аишяя//.аишаа//.аа//.яя
  gramm: du,m,acc,comp
 -flex: .и//.ѣьши//.аиши//.еьши//.ьши
  gramm: pl,m,nom,comp,brev
 -flex: .ѣи//.еи
  gramm: du,n,acc
 -flex: .еьшима//.еьшяма//.има//.ьшяма//.ьшима//.яма//.ѣьшима//.аишяма//.ѣьшяма//.аишима
  gramm: du,f,ins,comp,brev
 -flex: .ьших//.ѣьшихъ//.аишихъ//.еьшихъ//.их//.аиших//.ихъ//.еьших//.ьшихъ//.ѣьших
  gramm: pl,f,loc,comp
 -flex: .еьшим//.еьшем//.ѣьшим//.ьшем//.ѣьшимъ//.еьшимъ//.аишимъ//.им//.ьшемъ//.ьшемь//.имъ//.еьшемь//.еьшемъ//.ем//.аишим//.емь//.емъ//.ьшимъ//.ьшим//.ѣьшем//.ѣьшемъ//.ѣьшемь//.аишемъ//.аишем//.аишемь
  gramm: sg,m,ins,comp,brev
 -flex: .ѣи//.ии//.еи//.аи
  gramm: sg,m,nom,comp
 -flex: .еьшима//.има//.ьшима//.ѣьшима//.аишима
  gramm: du,n,dat,comp
 -flex: .аго//.ого
  gramm: sg,n,gen
 -flex: .ѣи//.еи
  gramm: du,f,nom
 -flex: .ая
  gramm: pl,n,nom
 -flex: .ьших//.ь//.ѣьшихъ//.ьшь//.аишихъ//.еьшихъ//.ѣьшь//.их//.аиших//.аишь//.еьшь//.ихъ//.еьших//.ьшихъ//.ѣьших
  gramm: pl,m,gen,comp,brev
 -flex: .ѣьшую//.аишею//.ьшую//.ею//.ѣьшею//.ую//.еьшею//.ьшею//.еьшую//.аишую
  gramm: du,m,gen,comp
 -flex: .ыхъ//.ых
  gramm: pl,m,gen
 -flex: .ыа//.ыѣ//.ые//.ыя
  gramm: pl,f,acc
 -flex: .аишѣѣ//.ьшѣѣ//.ьшыя//.еьшыя//.ьшее//.аишыа//.ее//.ѣьшыя//.ыя//.ыа//.ѣьшыа//.аишее//.аишыя//.ѣьшѣѣ//.еьшыа//.ьшыа//.ѣѣ//.еьшее
  gramm: pl,f,acc,comp
 -flex: .ою//.ую
  gramm: du,m,gen
 -flex: .аишема//.еьшима//.еьшема//.ѣьшема//.има//.ьшима//.ьшема//.ѣьшима//.ема//.аишима
  gramm: du,m,ins,comp,brev
 -flex: .ыхъ//.ых
  gramm: pl,f,gen
 -flex: .еьшими//.ими//.ьшими//.ѣьшими//.аишими
  gramm: pl,m,ins,comp
 -flex: .ах//.ыхъ//.ых//.ахъ
  gramm: pl,n,loc,brev
 -flex: .у
  gramm: du,f,loc,brev
 -flex: .ѣ//.е
  gramm: sg,n,loc,brev
 -flex: .ыи//.ый
  gramm: sg,m,nom
 -flex: .ѣьшую//.аишею//.ьшую//.ею//.ѣьшею//.ую//.еьшею//.ьшею//.еьшую//.аишую
  gramm: du,m,loc,comp
 -flex: .и//.ѣьши//.аиши//.еьши//.ьши
  gramm: sg,f,dat,comp,brev
 -flex: .ѣьшую//.аишею//.ьшую//.ею//.ѣьшею//.ую//.еьшею//.ьшею//.еьшую//.аишую
  gramm: du,n,gen,comp
 -flex: .ыхъ//.ых
  gramm: pl,m,loc
 -flex: .ьшаго//.еьшего//.еьшаго//.аго//.аишего//.его//.ьшево//.аишаго//.еьшево//.ѣьшево//.ѣьшего//.ево//.ѣьшаго//.ьшего
  gramm: sg,n,gen,comp
 -flex: .ѣ//.е
  gramm: du,n,acc,brev
 -flex: .ими//.аиши//.ьшими//.еьшими//.еьши//.и//.ьши//.аишими//.ѣьши//.ѣьшими
  gramm: pl,n,ins,comp,brev
 -flex: .ая//.аишая//.аишяа//.еьшяа//.яа//.еьшая//.ѣьшая//.еьшяя//.ѣьшяа//.ьшаа//.ьшая//.ѣьшяя//.ѣьшаа//.еьшаа//.ьшяя//.аишяя//.аишаа//.аа//.яя
  gramm: du,m,nom,comp
 -flex: .ымъ//.ым//.ом//.омъ
  gramm: pl,m,dat,brev
 -flex: .ѣьшу//.ьшю//.ю//.ьшу//.у//.ѣьшю//.аишю//.еьшу//.аишу//.еьшю
  gramm: du,n,gen,comp,brev
 -flex: .ем//.ом//.ѣм//.омь//.емъ//.омъ//.ѣмъ
  gramm: sg,m,loc
 -flex: .ы
  gramm: pl,f,nom,brev
 -flex: .ъ//.ыхъ//.ых
  gramm: pl,m,gen,brev
 -flex: .а
  gramm: sg,f,nom,brev
 -flex: .ымъ//.ым
  gramm: pl,f,dat
 -flex: .еьшим//.ьшимь//.имь//.аишимь//.ѣьшим//.аишим//.им//.аишимъ//.ѣьшимъ//.имъ//.ѣьшимь//.ьшимъ//.еьшимъ//.ьшим//.еьшимь
  gramm: sg,n,ins,comp
 -flex: .ѣьшу//.ьшю//.ю//.ьшу//.у//.ѣьшю//.аишю//.еьшу//.аишу//.еьшю
  gramm: sg,n,dat,comp,brev
 -flex: .а
  gramm: sg,m,gen,brev
 -flex: .ы
  gramm: pl,m,acc,brev
 -flex: .ем//.ьшем//.ьшемъ//.ѣьшем//.емъ//.ѣьшемъ//.еьшем//.аишемъ//.аишем//.еьшемъ
  gramm: sg,m,loc,comp
 -flex: .ими//.аиши//.ьшими//.ями//.еьшими//.еьши//.аишями//.еьшями//.и//.ьши//.ѣьшями//.аишими//.ьшями//.ѣьши//.ѣьшими
  gramm: pl,f,ins,comp,brev
 -flex: .ых//.ехъ//.ѣхъ//.ех//.ыхъ//.ѣх
  gramm: pl,m,loc,brev
 -flex: .и//.ѣьши//.аиши//.еьши//.ьши
  gramm: sg,f,loc,comp,brev
-paradigm: A1k*
 -flex: .ьшии//.ѣьшии//.аишии//.еьшии//.ии
  gramm: du,n,acc,comp
 -flex: .ае//.ее//.ѣе
  gramm: sg,n,nom,comp
 -flex: .ою//.ую
  gramm: du,m,acc,anim
 -flex: .у
  gramm: du,n,loc,brev
 -flex: .ьшаго//.еьшего//.еьшаго//.аго//.аишего//.его//.ьшево//.аишаго//.еьшево//.ѣьшево//.ѣьшего//.ево//.ѣьшаго//.ьшего
  gramm: sg,m,acc,comp,anim
 -flex: .ѣьшѣ//.аиши//.еьше//.ьшѣ//.ѣ//.еьши//.аише//.и//.ьши//.аишѣ//.ѣьши//.е//.ьше
  gramm: pl,m,acc,comp,brev
 -flex: .и//.ѣьши//.аиши//.еьши//.ьши
  gramm: sg,n,loc,comp,brev
 -flex: .еьшему//.ѣьшему//.аишему//.ему//.ьшему
  gramm: sg,m,dat,comp
 -flex: .ое
  gramm: sg,n,acc
 -flex: .ае//.ее//.ѣе
  gramm: sg,n,acc,comp
 -flex: .еьше//.ьше//.е//.аише//.ѣьше
  gramm: sg,n,acc,comp,brev
 -flex: .у
  gramm: du,m,acc,brev,anim
 -flex: .ѣьшую//.аишею//.ьшую//.ею//.ѣьшею//.ую//.еьшею//.ьшею//.еьшую//.аишую
  gramm: du,f,loc,comp
 -flex: .ьших//.ѣьшихъ//.аишихъ//.еьшихъ//.их//.аиших//.ихъ//.еьших//.ьшихъ//.ѣьших
  gramm: pl,m,loc,comp,brev
 -flex: .има//<2>.ема//.ема
  gramm: du,m,dat,brev
 -flex: .и//.ими//.ями
  gramm: pl,f,ins,brev
 -flex: .яхъ//.ьших//.ьшях//.ѣьшихъ//.аишихъ//.ях//.еьшихъ//.еьшях//.аишяхъ//.их//.аиших//.ьшяхъ//.ихъ//.еьших//.ьшихъ//.ѣьшяхъ//.ѣьшях//.аишях//.ѣьших//.еьшяхъ
  gramm: pl,n,loc,comp,brev
 -flex: <2>.ы//<2>.и
  gramm: pl,m,nom,brev
 -flex: .их//.ихъ
  gramm: pl,f,loc
 -flex: .има//.ома//.ема
  gramm: du,n,dat,brev
 -flex: .ою
  gramm: sg,f,ins,brev
 -flex: .ою//.ую
  gramm: du,m,loc
 -flex: <2>.ѣ//<2>.е
  gramm: sg,m,loc,brev
 -flex: .ьших//.ѣьшихъ//.аишихъ//.еьшихъ//.их//.аиших//.ихъ//.еьших//.ьшихъ//.ѣьших
  gramm: pl,m,loc,comp
 -flex: .их//.ихъ
  gramm: pl,n,loc
 -flex: .ою//.ую
  gramm: du,f,loc
 -flex: .ѣьшѣ//.аиши//.еьше//.ьшѣ//.ѣ//.еьши//.аише//.и//.ьши//.аишѣ//.ѣьши//.е//.ьше
  gramm: pl,f,nom,comp,brev
 -flex: .еи//.ей//.ѣьшеи//.ѣьшей//.ьшеи//.ьшей//.еьшеи//.еьшей//.аишей//.аишеи
  gramm: sg,f,dat,comp
 -flex: .ьшее//.ее//.аишиа//.иа//.ьшия//.ѣьшиа//.еьшиа//.еьшия//.ѣьшеѣ//.ѣьшия//.аишее//.ьшиа//.аишеѣ//.ия//.аишия//.еѣ//.ьшеѣ//.еьшее
  gramm: sg,f,gen,comp
 -flex: .ую
  gramm: sg,f,acc
 -flex: .еьшима//.има//.ьшима//.ѣьшима//.аишима
  gramm: du,m,ins,comp
 -flex: .у
  gramm: sg,f,acc,brev
 -flex: .ьших//.ь//.ѣьшихъ//.ьшь//.аишихъ//.еьшихъ//.ѣьшь//.их//.аиших//.аишь//.еьшь//.ихъ//.еьших//.ьшихъ//.ѣьших
  gramm: pl,f,gen,comp,brev
 -flex: .аишема//.еьшима//.еьшема//.ѣьшема//.има//.ьшима//.ьшема//.ѣьшима//.ема//.аишима
  gramm: du,m,dat,comp,brev
 -flex: .ьшии//.ѣьшии//.аишии//.еьшии//.ии
  gramm: du,f,nom,comp
 -flex: .ая//.аишая//.аишяа//.еьшяа//.яа//.еьшая//.ѣьшая//.еьшяя//.ѣьшяа//.ьшаа//.ьшая//.ѣьшяя//.ѣьшаа//.еьшаа//.ьшяя//.аишяя//.аишаа//.аа//.яя
  gramm: pl,n,nom,comp
 -flex: <2>.ѣи//<2>.еи
  gramm: du,n,nom
 -flex: .има//<2>.ема//.ема
  gramm: du,n,ins,brev
 -flex: <1>.ъ
  gramm: sg,m,nom,brev
 -flex: .ею//.аишею//.ьшею//.еьшею//.ѣьшею
  gramm: sg,f,ins,comp
 -flex: .има
  gramm: du,f,ins
 -flex: .ими
  gramm: pl,n,ins
 -flex: .а
  gramm: du,m,nom,brev
 -flex: .ая//.аишая//.еьшая//.ѣьшая//.ьшая//.ѣьшаа//.еьшаа//.аишаа//.аа
  gramm: sg,f,nom,comp
 -flex: .ом//.омь//<2>.ѣмъ//<2>.ѣм//.омъ//<2>.емъ//<2>.ем
  gramm: sg,n,loc
 -flex: <2>.ѣ//<2>.е
  gramm: sg,f,dat,brev
 -flex: <1>.ъ
  gramm: sg,m,acc,brev
 -flex: .ьших//.ѣьшихъ//.аишихъ//.еьшихъ//.их//.аиших//.ихъ//.еьших//.ьшихъ//.ѣьших
  gramm: pl,n,loc,comp
 -flex: .еьшь//.ь//.ьшь//.ѣьшь//.аишь
  gramm: sg,m,acc,comp,brev
 -flex: .и//.ѣьши//.аиши//.еьши//.ьши
  gramm: du,f,nom,comp,brev
 -flex: .имъ//.им//.ям//.ямъ
  gramm: pl,f,dat,brev
 -flex: .ими//.аиши//.ьшими//.еьшими//.еьши//.и//.ьши//.аишими//.ѣьши//.ѣьшими
  gramm: pl,m,ins,comp,brev
 -flex: .еьшим//.еьшем//.ѣьшим//.ьшем//.ѣьшимъ//.еьшимъ//.аишимъ//.им//.ьшемъ//.ьшемь//.имъ//.еьшемь//.еьшемъ//.ем//.аишим//.емь//.емъ//.ьшимъ//.ьшим//.ѣьшем//.ѣьшемъ//.ѣьшемь//.аишемъ//.аишем//.аишемь
  gramm: sg,n,ins,comp,brev
 -flex: .ѣьшу//.ьшю//.ю//.ьшу//.у//.ѣьшю//.аишю//.еьшу//.аишу//.еьшю
  gramm: sg,m,dat,comp,brev
 -flex: .а//.ѣьша//.аиша//.еьша//.ьша
  gramm: sg,m,acc,comp,brev,anim
 -flex: .има
  gramm: du,m,ins
 -flex: .а//.ѣьша//.аиша//.еьша//.ьша
  gramm: du,m,nom,comp,brev
 -flex: .ем//.ьшем//.ьшемъ//.ѣьшем//.емъ//.ѣьшемъ//.еьшем//.аишемъ//.аишем//.еьшемъ
  gramm: sg,n,loc,comp
 -flex: .и//.ѣьши//.аиши//.еьши//.ьши
  gramm: du,n,acc,comp,brev
 -flex: .аишема//.еьшима//.еьшема//.ѣьшема//.има//.ьшима//.ьшема//.ѣьшима//.ема//.аишима
  gramm: du,n,dat,comp,brev
 -flex: .а//.ѣьша//.аиша//.еьша//.ьша
  gramm: sg,m,gen,comp,brev
 -flex: .иа//<2>.ѣѣ//.ее//<2>.ее//.ия//.ѣѣ
  gramm: pl,f,nom
 -flex: .у
  gramm: du,n,gen,brev
 -flex: .о
  gramm: sg,n,nom,brev
 -flex: .ою
  gramm: sg,f,ins
 -flex: .ою//.ую
  gramm: du,f,gen
 -flex: .их//.ихъ
  gramm: pl,n,gen
 -flex: .аишѣѣ//.ьшѣѣ//.ьшыя//.еьшыя//.ьшее//.аишыа//.ее//.ѣьшыя//.ыя//.ыа//.ѣьшыа//.аишее//.аишыя//.ѣьшѣѣ//.еьшыа//.ьшыа//.ѣѣ//.еьшее
  gramm: pl,f,nom,comp
 -flex: .а
  gramm: du,m,acc,brev
 -flex: .ому
  gramm: sg,n,dat
 -flex: .еьшима//.еьшяма//.има//.ьшяма//.ьшима//.яма//.ѣьшима//.аишяма//.ѣьшяма//.аишима
  gramm: du,f,dat,comp,brev
 -flex: .еьшему//.ѣьшему//.аишему//.ему//.ьшему
  gramm: sg,n,dat,comp
 -flex: .ѣьшу//.ьшю//.ю//.ьшу//.у//.ѣьшю//.аишю//.еьшу//.аишу//.еьшю
  gramm: du,n,loc,comp,brev
 -flex: .ою//.ую
  gramm: du,n,gen
 -flex: .яхъ//.ьших//.ьшях//.ѣьшихъ//.аишихъ//.ях//.еьшихъ//.еьшях//.аишяхъ//.их//.аиших//.ьшяхъ//.ихъ//.еьших//.ьшихъ//.ѣьшяхъ//.ѣьшях//.аишях//.ѣьших//.еьшяхъ
  gramm: pl,f,loc,comp,brev
 -flex: .a//.аишa//.ѣьшa//.еьшa//.ьшa
  gramm: pl,n,nom,comp,brev
 -flex: .ьшии//.ѣьшии//.аишии//.еьшии//.ии
  gramm: du,n,nom,comp
 -flex: .ими
  gramm: pl,m,ins
 -flex: .има//<2>.ема//.ема
  gramm: du,f,dat,brev
 -flex: .аго//.ого
  gramm: sg,m,gen
 -flex: .ьших//.ѣьшихъ//.аишихъ//.еьшихъ//.их//.аиших//.ихъ//.еьших//.ьшихъ//.ѣьших
  gramm: pl,m,gen,comp
 -flex: .аго//.ого
  gramm: sg,m,acc,anim
 -flex: .има
  gramm: du,f,dat
 -flex: .имъ//.им
  gramm: pl,n,dat
 -flex: <2>.ем//.ем//<2>.емъ//.им//.емъ//.имъ
  gramm: pl,n,dat,brev
 -flex: .а
  gramm: sg,n,gen,brev
 -flex: .еьшим//.ьшим//.аишымъ//.аишым//.аишимъ//.аишим//.им//.ѣьшим//.ьшимъ//.ѣьшимъ//.имъ//.ымъ//.еьшым//.ьшымъ//.ьшым//.еьшимъ//.еьшымъ//.ым//.ѣьшым//.ѣьшымъ
  gramm: pl,m,dat,comp
 -flex: .имъ//.им//.имь
  gramm: sg,n,ins
 -flex: .ѣьшу//.ьшю//.ю//.ьшу//.у//.ѣьшю//.аишю//.еьшу//.аишу//.еьшю
  gramm: du,f,loc,comp,brev
 -flex: <2>.ѣ//<2>.е
  gramm: du,n,nom,brev
 -flex: .ая
  gramm: pl,n,acc
 -flex: <2>.ѣи//<2>.еи
  gramm: du,f,acc
 -flex: .има
  gramm: du,m,dat
 -flex: .ѣьшѣ//.аиши//.еьше//.ьшѣ//.ѣ//.еьши//.аише//.и//.ьши//.аишѣ//.ѣьши//.е//.ьше
  gramm: sg,f,gen,comp,brev
 -flex: .има
  gramm: du,n,ins
 -flex: <2>.ѣ//<2>.е
  gramm: du,f,nom,brev
 -flex: .иа//<2>.ѣѣ//.ее//<2>.ее//.ия//.ѣѣ
  gramm: pl,m,acc
 -flex: .ьших//.ѣьшихъ//.аишихъ//.еьшихъ//.их//.аиших//.ихъ//.еьших//.ьшихъ//.ѣьших
  gramm: pl,f,gen,comp
 -flex: .у
  gramm: sg,m,dat,brev
 -flex: .ая//.аишая//.аишяа//.еьшяа//.яа//.еьшая//.ѣьшая//.еьшяя//.ѣьшяа//.ьшаа//.ьшая//.ѣьшяя//.ѣьшаа//.еьшаа//.ьшяя//.аишяя//.аишаа//.аа//.яя
  gramm: pl,n,acc,comp
 -flex: .ьшии//.ѣьшии//.аишии//.еьшии//.ии
  gramm: du,f,acc,comp
 -flex: .и//.ими
  gramm: pl,m,ins,brev
 -flex: .их//.ь//.ихъ
  gramm: pl,f,gen,brev
 -flex: .ѣьшую//.аишею//.ьшую//.ею//.ѣьшею//.ую//.еьшею//.ьшею//.еьшую//.аишую
  gramm: du,n,loc,comp
 -flex: <2>.емь//.ем//<2>.емъ//.им//.емь//.емъ//.имъ//<2>.ем
  gramm: sg,n,ins,brev
 -flex: .ьших//.ѣьшихъ//.аишихъ//.еьшихъ//.их//.аиших//.ихъ//.еьших//.ьшихъ//.ѣьших
  gramm: pl,n,gen,comp
 -flex: .еьшими//.ими//.ьшими//.ѣьшими//.аишими
  gramm: pl,f,ins,comp
 -flex: .а//.ѣьша//.аиша//.еьша//.ьша
  gramm: du,m,acc,comp,brev
 -flex: .ею//.аишею//.ьшею//.еьшею//.ѣьшею
  gramm: sg,f,ins,comp,brev
 -flex: .ѣьшу//.ьшю//.ю//.ьшу//.у//.ѣьшю//.аишю//.еьшу//.аишу//.еьшю
  gramm: du,m,acc,comp,brev,anim
 -flex: .и//<2>.ѣ//.ѣ//.е//<2>.е
  gramm: sg,f,gen,brev
 -flex: .а//.ѣьша//.аиша//.еьша//.ьша
  gramm: sg,f,nom,comp,brev
 -flex: .еьшима//.има//.ьшима//.ѣьшима//.аишима
  gramm: du,n,ins,comp
 -flex: <2>.ѣй//<2>.ей//.ои
  gramm: sg,f,dat
 -flex: .ѣьшу//.ьшю//.ю//.ьшу//.у//.ѣьшю//.аишю//.еьшу//.аишу//.еьшю
  gramm: du,m,gen,comp,brev
 -flex: .и//.ѣьши//.аиши//.еьши//.ьши
  gramm: du,n,nom,comp,brev
 -flex: .имъ//.им
  gramm: pl,m,dat
 -flex: .еьшь//.ь//.ьшь//.ѣьшь//.аишь
  gramm: sg,m,nom,comp,brev
 -flex: .еьше//.ьше//.е//.аише//.ѣьше
  gramm: sg,n,nom,comp,brev
 -flex: .има//<2>.ема//.ема
  gramm: du,m,ins,brev
 -flex: .у
  gramm: du,f,gen,brev
 -flex: .ьшии//.ѣьшии//.аишии//.еьшии//.ии
  gramm: pl,m,nom,comp
 -flex: .ѣьшую//.аишею//.ьшую//.ею//.ѣьшею//.ую//.еьшею//.ьшею//.еьшую//.аишую
  gramm: du,f,gen,comp
 -flex: .имъ//.им//.имь
  gramm: sg,m,ins
 -flex: .ьшаго//.еьшего//.еьшаго//.аго//.аишего//.его//.ьшево//.аишаго//.еьшево//.ѣьшево//.ѣьшего//.ево//.ѣьшаго//.ьшего
  gramm: sg,m,gen,comp
 -flex: .еьшима//.има//.ьшима//.ѣьшима//.аишима
  gramm: du,f,dat,comp
 -flex: .ими
  gramm: pl,f,ins
 -flex: .ѣьшѣ//.аиши//.еьше//.ьшѣ//.ѣ//.еьши//.аише//.и//.ьши//.аишѣ//.ѣьши//.е//.ьше
  gramm: pl,f,acc,comp,brev
 -flex: .ий//.ии
  gramm: sg,m,acc
 -flex: .их//.ь//.ихъ
  gramm: pl,n,gen,brev
 -flex: .ѣьшемъ//.ем//.аишем//.аишымъ//.аишым//.ьшем//.ьшемъ//.ѣьшем//.емъ//.ымъ//.еьшым//.ьшымъ//.ьшым//.еьшем//.аишемъ//.еьшымъ//.ым//.еьшемъ//.ѣьшым//.ѣьшымъ
  gramm: pl,n,dat,comp,brev
 -flex: .и//.ѣьши//.аиши//.еьши//.ьши
  gramm: sg,m,loc,comp,brev
 -flex: .ое
  gramm: sg,n,nom
 -flex: .и//.ими
  gramm: pl,n,ins,brev
 -flex: .еьшим//.ьшим//.аишымъ//.аишым//.аишимъ//.аишим//.им//.ѣьшим//.ьшимъ//.ѣьшимъ//.имъ//.ымъ//.еьшым//.ьшымъ//.ьшым//.еьшимъ//.еьшымъ//.ым//.ѣьшым//.ѣьшымъ
  gramm: pl,n,dat,comp
 -flex: .ѣи//.ии//.еи//.аи
  gramm: sg,m,acc,comp
 -flex: .и//<2>.ѣ//.ѣ//.е//<2>.е
  gramm: pl,f,acc,brev
 -flex: .у
  gramm: du,m,gen,brev
 -flex: <2>.ѣ//<2>.е
  gramm: sg,f,loc,brev
 -flex: .ѣьшу//.ьшю//.ю//.ьшу//.у//.ѣьшю//.аишю//.еьшу//.аишу//.еьшю
  gramm: du,m,loc,comp,brev
 -flex: .а//.ѣьша//.аиша//.еьша//.ьша
  gramm: sg,n,gen,comp,brev
 -flex: <2>.ѣй//<2>.ей//.ои
  gramm: sg,f,loc
 -flex: <2>.ыи//<2>.ии
  gramm: pl,m,nom
 -flex: .еьшим//.ьшимь//.имь//.аишимь//.ѣьшим//.аишим//.им//.аишимъ//.ѣьшимъ//.имъ//.ѣьшимь//.ьшимъ//.еьшимъ//.ьшим//.еьшимь
  gramm: sg,m,ins,comp
 -flex: .аишѣѣ//.ьшѣѣ//.ьшыя//.еьшыя//.ьшее//.аишыа//.ее//.ѣьшыя//.ыя//.ыа//.ѣьшыа//.аишее//.аишыя//.ѣьшѣѣ//.еьшыа//.ьшыа//.ѣѣ//.еьшее
  gramm: pl,m,acc,comp
 -flex: .ая
  gramm: sg,f,nom
 -flex: <2>.ѣ//<2>.е
  gramm: du,f,acc,brev
 -flex: .ѣьшемъ//.ем//.аишем//.аишымъ//.аишым//.ьшем//.ьшемъ//.ѣьшем//.емъ//.ымъ//.еьшым//.ьшымъ//.ьшым//.еьшем//.аишемъ//.еьшымъ//.ым//.еьшемъ//.ѣьшым//.ѣьшымъ
  gramm: pl,m,dat,comp,brev
 -flex: .ѣьшую//.аишею//.ьшую//.ею//.ѣьшею//.ую//.еьшею//.ьшею//.еьшую//.аишую
  gramm: du,m,acc,comp,anim
 -flex: .еьшим//.ьшим//.аишымъ//.аишым//.аишимъ//.аишим//.им//.ѣьшим//.ьшимъ//.ѣьшимъ//.имъ//.ымъ//.еьшым//.ьшымъ//.ьшым//.еьшимъ//.еьшымъ//.ым//.ѣьшым//.ѣьшымъ
  gramm: pl,f,dat,comp
 -flex: .ѣьшѣ//.ѣьшa//.еьше//.a//.ѣ//.ьшa//.аише//.еьшa//.ьшѣ//.аишѣ//.аишa//.е//.ьше
  gramm: pl,n,acc,comp,brev
 -flex: .аишема//.еьшима//.еьшема//.ѣьшема//.има//.ьшима//.ьшема//.ѣьшима//.ема//.аишима
  gramm: du,n,ins,comp,brev
 -flex: .а
  gramm: pl,n,nom,brev
 -flex: .аишямъ//.ѣьшямъ//.ѣьшям//.аишымъ//.аишым//.еьшям//.аишям//.ям//.ьшямъ//.ымъ//.еьшым//.ьшымъ//.ьшым//.ямъ//.ьшям//.еьшымъ//.ым//.еьшямъ//.ѣьшым//.ѣьшымъ
  gramm: pl,f,dat,comp,brev
 -flex: .еьшима//.има//.ьшима//.ѣьшима//.аишима
  gramm: du,m,dat,comp
 -flex: .а
  gramm: sg,m,acc,brev,anim
 -flex: .има//<2>.ема//.ема
  gramm: du,f,ins,brev
 -flex: .о
  gramm: sg,n,acc,brev
 -flex: .иа//.ее//<2>.еѣ//<2>.ее//.ия//.еѣ
  gramm: sg,f,gen
 -flex: .а//.ы
  gramm: pl,n,acc,brev
 -flex: .ая
  gramm: du,m,acc
 -flex: .ѣьшу//.ьшю//.ю//.ьшу//.у//.ѣьшю//.аишю//.еьшу//.аишу//.еьшю
  gramm: du,f,gen,comp,brev
 -flex: .ьших//.ь//.ѣьшихъ//.ьшь//.аишихъ//.еьшихъ//.ѣьшь//.их//.аиших//.аишь//.еьшь//.ихъ//.еьших//.ьшихъ//.ѣьших
  gramm: pl,n,gen,comp,brev
 -flex: .их//.яхъ//.ях//.ихъ
  gramm: pl,f,loc,brev
 -flex: .има
  gramm: du,n,dat
 -flex: .ою//.ую
  gramm: du,n,loc
 -flex: .у
  gramm: sg,n,dat,brev
 -flex: .юю//.ѣьшую//.ьшюю//.ьшую//.ѣьшюю//.еьшюю//.ую//.аишюю//.еьшую//.аишую
  gramm: sg,f,acc,comp
 -flex: .ому
  gramm: sg,m,dat
 -flex: .еьшима//.има//.ьшима//.ѣьшима//.аишима
  gramm: du,f,ins,comp
 -flex: .и//.ѣьши//.аиши//.еьши//.ьши
  gramm: du,f,acc,comp,brev
 -flex: <2>.емь//.ем//<2>.емъ//.им//.емь//.емъ//.имъ//<2>.ем
  gramm: sg,m,ins,brev
 -flex: .ѣьшу//.ьшю//.ю//.ьшу//.у//.ѣьшю//.аишю//.еьшу//.аишу//.еьшю
  gramm: sg,f,acc,comp,brev
 -flex: .еи//.ей//.ѣьшеи//.ѣьшей//.ьшеи//.ьшей//.еьшеи//.еьшей//.аишей//.аишеи
  gramm: sg,f,loc,comp
 -flex: .еьшими//.ими//.ьшими//.ѣьшими//.аишими
  gramm: pl,n,ins,comp
 -flex: .ая
  gramm: du,m,nom
 -flex: .у
  gramm: du,m,loc,brev
 -flex: .ая//.аишая//.аишяа//.еьшяа//.яа//.еьшая//.ѣьшая//.еьшяя//.ѣьшяа//.ьшаа//.ьшая//.ѣьшяя//.ѣьшаа//.еьшаа//.ьшяя//.аишяя//.аишаа//.аа//.яя
  gramm: du,m,acc,comp
 -flex: .и//.ѣьши//.аиши//.еьши//.ьши
  gramm: pl,m,nom,comp,brev
 -flex: <2>.ѣи//<2>.еи
  gramm: du,n,acc
 -flex: .еьшима//.еьшяма//.има//.ьшяма//.ьшима//.яма//.ѣьшима//.аишяма//.ѣьшяма//.аишима
  gramm: du,f,ins,comp,brev
 -flex: .ьших//.ѣьшихъ//.аишихъ//.еьшихъ//.их//.аиших//.ихъ//.еьших//.ьшихъ//.ѣьших
  gramm: pl,f,loc,comp
 -flex: .еьшим//.еьшем//.ѣьшим//.ьшем//.ѣьшимъ//.еьшимъ//.аишимъ//.им//.ьшемъ//.ьшемь//.имъ//.еьшемь//.еьшемъ//.ем//.аишим//.емь//.емъ//.ьшимъ//.ьшим//.ѣьшем//.ѣьшемъ//.ѣьшемь//.аишемъ//.аишем//.аишемь
  gramm: sg,m,ins,comp,brev
 -flex: .ѣи//.ии//.еи//.аи
  gramm: sg,m,nom,comp
 -flex: .еьшима//.има//.ьшима//.ѣьшима//.аишима
  gramm: du,n,dat,comp
 -flex: .аго//.ого
  gramm: sg,n,gen
 -flex: <2>.ѣи//<2>.еи
  gramm: du,f,nom
 -flex: .ая
  gramm: pl,n,nom
 -flex: .ьших//.ь//.ѣьшихъ//.ьшь//.аишихъ//.еьшихъ//.ѣьшь//.их//.аиших//.аишь//.еьшь//.ихъ//.еьших//.ьшихъ//.ѣьших
  gramm: pl,m,gen,comp,brev
 -flex: .ѣьшую//.аишею//.ьшую//.ею//.ѣьшею//.ую//.еьшею//.ьшею//.еьшую//.аишую
  gramm: du,m,gen,comp
 -flex: .их//.ихъ
  gramm: pl,m,gen
 -flex: .иа//<2>.ѣѣ//.ее//<2>.ее//.ия//.ѣѣ
  gramm: pl,f,acc
 -flex: .аишѣѣ//.ьшѣѣ//.ьшыя//.еьшыя//.ьшее//.аишыа//.ее//.ѣьшыя//.ыя//.ыа//.ѣьшыа//.аишее//.аишыя//.ѣьшѣѣ//.еьшыа//.ьшыа//.ѣѣ//.еьшее
  gramm: pl,f,acc,comp
 -flex: .ою//.ую
  gramm: du,m,gen
 -flex: .аишема//.еьшима//.еьшема//.ѣьшема//.има//.ьшима//.ьшема//.ѣьшима//.ема//.аишима
  gramm: du,m,ins,comp,brev
 -flex: .их//.ихъ
  gramm: pl,f,gen
 -flex: .еьшими//.ими//.ьшими//.ѣьшими//.аишими
  gramm: pl,m,ins,comp
 -flex: .их//.ихъ
  gramm: pl,n,loc,brev
 -flex: .у
  gramm: du,f,loc,brev
 -flex: <2>.ѣ//<2>.е
  gramm: sg,n,loc,brev
 -flex: .ий//.ии
  gramm: sg,m,nom
 -flex: .ѣьшую//.аишею//.ьшую//.ею//.ѣьшею//.ую//.еьшею//.ьшею//.еьшую//.аишую
  gramm: du,m,loc,comp
 -flex: .и//.ѣьши//.аиши//.еьши//.ьши
  gramm: sg,f,dat,comp,brev
 -flex: .ѣьшую//.аишею//.ьшую//.ею//.ѣьшею//.ую//.еьшею//.ьшею//.еьшую//.аишую
  gramm: du,n,gen,comp
 -flex: .их//.ихъ
  gramm: pl,m,loc
 -flex: .ьшаго//.еьшего//.еьшаго//.аго//.аишего//.его//.ьшево//.аишаго//.еьшево//.ѣьшево//.ѣьшего//.ево//.ѣьшаго//.ьшего
  gramm: sg,n,gen,comp
 -flex: <2>.ѣ//<2>.е
  gramm: du,n,acc,brev
 -flex: .ими//.аиши//.ьшими//.еьшими//.еьши//.и//.ьши//.аишими//.ѣьши//.ѣьшими
  gramm: pl,n,ins,comp,brev
 -flex: .ая//.аишая//.аишяа//.еьшяа//.яа//.еьшая//.ѣьшая//.еьшяя//.ѣьшяа//.ьшаа//.ьшая//.ѣьшяя//.ѣьшаа//.еьшаа//.ьшяя//.аишяя//.аишаа//.аа//.яя
  gramm: du,m,nom,comp
 -flex: <2>.ем//.ем//<2>.емъ//.им//.емъ//.имъ
  gramm: pl,m,dat,brev
 -flex: .ѣьшу//.ьшю//.ю//.ьшу//.у//.ѣьшю//.аишю//.еьшу//.аишу//.еьшю
  gramm: du,n,gen,comp,brev
 -flex: .ом//.омь//<2>.ѣмъ//<2>.ѣм//.омъ//<2>.емъ//<2>.ем
  gramm: sg,m,loc
 -flex: .и//<2>.ѣ//.ѣ//.е//<2>.е
  gramm: pl,f,nom,brev
 -flex: .их//.ь//.ихъ
  gramm: pl,m,gen,brev
 -flex: .а
  gramm: sg,f,nom,brev
 -flex: .имъ//.им
  gramm: pl,f,dat
 -flex: .еьшим//.ьшимь//.имь//.аишимь//.ѣьшим//.аишим//.им//.аишимъ//.ѣьшимъ//.имъ//.ѣьшимь//.ьшимъ//.еьшимъ//.ьшим//.еьшимь
  gramm: sg,n,ins,comp
 -flex: .ѣьшу//.ьшю//.ю//.ьшу//.у//.ѣьшю//.аишю//.еьшу//.аишу//.еьшю
  gramm: sg,n,dat,comp,brev
 -flex: .а
  gramm: sg,m,gen,brev
 -flex: .и//<2>.ѣ//.ѣ//.е//<2>.е
  gramm: pl,m,acc,brev
 -flex: .ем//.ьшем//.ьшемъ//.ѣьшем//.емъ//.ѣьшемъ//.еьшем//.аишемъ//.аишем//.еьшемъ
  gramm: sg,m,loc,comp
 -flex: .ими//.аиши//.ьшими//.ями//.еьшими//.еьши//.аишями//.еьшями//.и//.ьши//.ѣьшями//.аишими//.ьшями//.ѣьши//.ѣьшими
  gramm: pl,f,ins,comp,brev
 -flex: .их//.ихъ
  gramm: pl,m,loc,brev
 -flex: .и//.ѣьши//.аиши//.еьши//.ьши
  gramm: sg,f,loc,comp,brev
-paradigm: A2t
 -flex: .ьшии//.ѣьшии//.аишии//.еьшии//.ии
  gramm: du,n,acc,comp
 -flex: .ае//.ее//.ѣе
  gramm: sg,n,nom,comp
 -flex: .ою//.ую
  gramm: du,m,acc,anim
 -flex: .у
  gramm: du,n,loc,brev
 -flex: .ьшаго//.еьшего//.еьшаго//.аго//.аишего//.его//.ьшево//.аишаго//.еьшево//.ѣьшево//.ѣьшего//.ево//.ѣьшаго//.ьшего
  gramm: sg,m,acc,comp,anim
 -flex: .ѣьшѣ//.аиши//.еьше//.ьшѣ//.ѣ//.еьши//.аише//.и//.ьши//.аишѣ//.ѣьши//.е//.ьше
  gramm: pl,m,acc,comp,brev
 -flex: .и//.ѣьши//.аиши//.еьши//.ьши
  gramm: sg,n,loc,comp,brev
 -flex: .еьшему//.ѣьшему//.аишему//.ему//.ьшему
  gramm: sg,m,dat,comp
 -flex: .ое
  gramm: sg,n,acc
 -flex: .ае//.ее//.ѣе
  gramm: sg,n,acc,comp
 -flex: .еьше//.ьше//.е//.аише//.ѣьше
  gramm: sg,n,acc,comp,brev
 -flex: .у
  gramm: du,m,acc,brev,anim
 -flex: .ѣьшую//.аишею//.ьшую//.ею//.ѣьшею//.ую//.еьшею//.ьшею//.еьшую//.аишую
  gramm: du,f,loc,comp
 -flex: .ьших//.ѣьшихъ//.аишихъ//.еьшихъ//.их//.аиших//.ихъ//.еьших//.ьшихъ//.ѣьших
  gramm: pl,m,loc,comp,brev
 -flex: .ыма//.ома
  gramm: du,m,dat,brev
 -flex: .ыми//.ами//.ы
  gramm: pl,f,ins,brev
 -flex: .яхъ//.ьших//.ьшях//.ѣьшихъ//.аишихъ//.ях//.еьшихъ//.еьшях//.аишяхъ//.их//.аиших//.ьшяхъ//.ихъ//.еьших//.ьшихъ//.ѣьшяхъ//.ѣьшях//.аишях//.ѣьших//.еьшяхъ
  gramm: pl,n,loc,comp,brev
 -flex: .и
  gramm: pl,m,nom,brev
 -flex: .ыхъ//.ых
  gramm: pl,f,loc
 -flex: .ыма//.ома
  gramm: du,n,dat,brev
 -flex: .ою
  gramm: sg,f,ins,brev
 -flex: .ою//.ую
  gramm: du,m,loc
 -flex: .ѣ//.е
  gramm: sg,m,loc,brev
 -flex: .ьших//.ѣьшихъ//.аишихъ//.еьшихъ//.их//.аиших//.ихъ//.еьших//.ьшихъ//.ѣьших
  gramm: pl,m,loc,comp
 -flex: .ыхъ//.ых
  gramm: pl,n,loc
 -flex: .ою//.ую
  gramm: du,f,loc
 -flex: .ѣьшѣ//.аиши//.еьше//.ьшѣ//.ѣ//.еьши//.аише//.и//.ьши//.аишѣ//.ѣьши//.е//.ьше
  gramm: pl,f,nom,comp,brev
 -flex: .еи//.ей//.ѣьшеи//.ѣьшей//.ьшеи//.ьшей//.еьшеи//.еьшей//.аишей//.аишеи
  gramm: sg,f,dat,comp
 -flex: .ьшее//.ее//.аишиа//.иа//.ьшия//.ѣьшиа//.еьшиа//.еьшия//.ѣьшеѣ//.ѣьшия//.аишее//.ьшиа//.аишеѣ//.ия//.аишия//.еѣ//.ьшеѣ//.еьшее
  gramm: sg,f,gen,comp
 -flex: .ую
  gramm: sg,f,acc
 -flex: .еьшима//.има//.ьшима//.ѣьшима//.аишима
  gramm: du,m,ins,comp
 -flex: .у
  gramm: sg,f,acc,brev
 -flex: .ьших//.ь//.ѣьшихъ//.ьшь//.аишихъ//.еьшихъ//.ѣьшь//.их//.аиших//.аишь//.еьшь//.ихъ//.еьших//.ьшихъ//.ѣьших
  gramm: pl,f,gen,comp,brev
 -flex: .аишема//.еьшима//.еьшема//.ѣьшема//.има//.ьшима//.ьшема//.ѣьшима//.ема//.аишима
  gramm: du,m,dat,comp,brev
 -flex: .ьшии//.ѣьшии//.аишии//.еьшии//.ии
  gramm: du,f,nom,comp
 -flex: .ая//.аишая//.аишяа//.еьшяа//.яа//.еьшая//.ѣьшая//.еьшяя//.ѣьшяа//.ьшаа//.ьшая//.ѣьшяя//.ѣьшаа//.еьшаа//.ьшяя//.аишяя//.аишаа//.аа//.яя
  gramm: pl,n,nom,comp
 -flex: .ѣи//.еи
  gramm: du,n,nom
 -flex: .ыма//.ома
  gramm: du,n,ins,brev
 -flex: .ъ
  gramm: sg,m,nom,brev
 -flex: .ею//.аишею//.ьшею//.еьшею//.ѣьшею
  gramm: sg,f,ins,comp
 -flex: .ыма
  gramm: du,f,ins
 -flex: .ыми
  gramm: pl,n,ins
 -flex: .а
  gramm: du,m,nom,brev
 -flex: .ая//.аишая//.еьшая//.ѣьшая//.ьшая//.ѣьшаа//.еьшаа//.аишаа//.аа
  gramm: sg,f,nom,comp
 -flex: .ем//.ом//.ѣм//.омь//.емъ//.омъ//.ѣмъ
  gramm: sg,n,loc
 -flex: .ѣ//.е
  gramm: sg,f,dat,brev
 -flex: .ъ
  gramm: sg,m,acc,brev
 -flex: .ьших//.ѣьшихъ//.аишихъ//.еьшихъ//.их//.аиших//.ихъ//.еьших//.ьшихъ//.ѣьших
  gramm: pl,n,loc,comp
 -flex: .еьшь//.ь//.ьшь//.ѣьшь//.аишь
  gramm: sg,m,acc,comp,brev
 -flex: .и//.ѣьши//.аиши//.еьши//.ьши
  gramm: du,f,nom,comp,brev
 -flex: .амъ//.ам//.ымъ//.ым
  gramm: pl,f,dat,brev
 -flex: .ими//.аиши//.ьшими//.еьшими//.еьши//.и//.ьши//.аишими//.ѣьши//.ѣьшими
  gramm: pl,m,ins,comp,brev
 -flex: .еьшим//.еьшем//.ѣьшим//.ьшем//.ѣьшимъ//.еьшимъ//.аишимъ//.им//.ьшемъ//.ьшемь//.имъ//.еьшемь//.еьшемъ//.ем//.аишим//.емь//.емъ//.ьшимъ//.ьшим//.ѣьшем//.ѣьшемъ//.ѣьшемь//.аишемъ//.аишем//.аишемь
  gramm: sg,n,ins,comp,brev
 -flex: .ѣьшу//.ьшю//.ю//.ьшу//.у//.ѣьшю//.аишю//.еьшу//.аишу//.еьшю
  gramm: sg,m,dat,comp,brev
 -flex: .а//.ѣьша//.аиша//.еьша//.ьша
  gramm: sg,m,acc,comp,brev,anim
 -flex: .ыма
  gramm: du,m,ins
 -flex: .а//.ѣьша//.аиша//.еьша//.ьша
  gramm: du,m,nom,comp,brev
 -flex: .ем//.ьшем//.ьшемъ//.ѣьшем//.емъ//.ѣьшемъ//.еьшем//.аишемъ//.аишем//.еьшемъ
  gramm: sg,n,loc,comp
 -flex: .и//.ѣьши//.аиши//.еьши//.ьши
  gramm: du,n,acc,comp,brev
 -flex: .аишема//.еьшима//.еьшема//.ѣьшема//.има//.ьшима//.ьшема//.ѣьшима//.ема//.аишима
  gramm: du,n,dat,comp,brev
 -flex: .а//.ѣьша//.аиша//.еьша//.ьша
  gramm: sg,m,gen,comp,brev
 -flex: .ыа//.ыѣ//.ые//.ыя
  gramm: pl,f,nom
 -flex: .у
  gramm: du,n,gen,brev
 -flex: .о
  gramm: sg,n,nom,brev
 -flex: .ою
  gramm: sg,f,ins
 -flex: .ою//.ую
  gramm: du,f,gen
 -flex: .ыхъ//.ых
  gramm: pl,n,gen
 -flex: .аишѣѣ//.ьшѣѣ//.ьшыя//.еьшыя//.ьшее//.аишыа//.ее//.ѣьшыя//.ыя//.ыа//.ѣьшыа//.аишее//.аишыя//.ѣьшѣѣ//.еьшыа//.ьшыа//.ѣѣ//.еьшее
  gramm: pl,f,nom,comp
 -flex: .а
  gramm: du,m,acc,brev
 -flex: .ому
  gramm: sg,n,dat
 -flex: .еьшима//.еьшяма//.има//.ьшяма//.ьшима//.яма//.ѣьшима//.аишяма//.ѣьшяма//.аишима
  gramm: du,f,dat,comp,brev
 -flex: .еьшему//.ѣьшему//.аишему//.ему//.ьшему
  gramm: sg,n,dat,comp
 -flex: .ѣьшу//.ьшю//.ю//.ьшу//.у//.ѣьшю//.аишю//.еьшу//.аишу//.еьшю
  gramm: du,n,loc,comp,brev
 -flex: .ою//.ую
  gramm: du,n,gen
 -flex: .яхъ//.ьших//.ьшях//.ѣьшихъ//.аишихъ//.ях//.еьшихъ//.еьшях//.аишяхъ//.их//.аиших//.ьшяхъ//.ихъ//.еьших//.ьшихъ//.ѣьшяхъ//.ѣьшях//.аишях//.ѣьших//.еьшяхъ
  gramm: pl,f,loc,comp,brev
 -flex: .a//.аишa//.ѣьшa//.еьшa//.ьшa
  gramm: pl,n,nom,comp,brev
 -flex: .ьшии//.ѣьшии//.аишии//.еьшии//.ии
  gramm: du,n,nom,comp
 -flex: .ыми
  gramm: pl,m,ins
 -flex: .ыма//.ама
  gramm: du,f,dat,brev
 -flex: .аго//.ого
  gramm: sg,m,gen
 -flex: .ьших//.ѣьшихъ//.аишихъ//.еьшихъ//.их//.аиших//.ихъ//.еьших//.ьшихъ//.ѣьших
  gramm: pl,m,gen,comp
 -flex: .аго//.ого
  gramm: sg,m,acc,anim
 -flex: .ыма
  gramm: du,f,dat
 -flex: .ымъ//.ым
  gramm: pl,n,dat
 -flex: .ымъ//.ым//.ом//.омъ
  gramm: pl,n,dat,brev
 -flex: .а
  gramm: sg,n,gen,brev
 -flex: .еьшим//.ьшим//.аишымъ//.аишым//.аишимъ//.аишим//.им//.ѣьшим//.ьшимъ//.ѣьшимъ//.имъ//.ымъ//.еьшым//.ьшымъ//.ьшым//.еьшимъ//.еьшымъ//.ым//.ѣьшым//.ѣьшымъ
  gramm: pl,m,dat,comp
 -flex: .ымъ//.ым//.ымь
  gramm: sg,n,ins
 -flex: .ѣьшу//.ьшю//.ю//.ьшу//.у//.ѣьшю//.аишю//.еьшу//.аишу//.еьшю
  gramm: du,f,loc,comp,brev
 -flex: .ѣ//.е
  gramm: du,n,nom,brev
 -flex: .ая
  gramm: pl,n,acc
 -flex: .ѣи//.еи
  gramm: du,f,acc
 -flex: .ыма
  gramm: du,m,dat
 -flex: .ѣьшѣ//.аиши//.еьше//.ьшѣ//.ѣ//.еьши//.аише//.и//.ьши//.аишѣ//.ѣьши//.е//.ьше
  gramm: sg,f,gen,comp,brev
 -flex: .ыма
  gramm: du,n,ins
 -flex: .ѣ//.е
  gramm: du,f,nom,brev
 -flex: .ыа//.ыѣ//.ые//.ыя
  gramm: pl,m,acc
 -flex: .ьших//.ѣьшихъ//.аишихъ//.еьшихъ//.их//.аиших//.ихъ//.еьших//.ьшихъ//.ѣьших
  gramm: pl,f,gen,comp
 -flex: .у
  gramm: sg,m,dat,brev
 -flex: .ая//.аишая//.аишяа//.еьшяа//.яа//.еьшая//.ѣьшая//.еьшяя//.ѣьшяа//.ьшаа//.ьшая//.ѣьшяя//.ѣьшаа//.еьшаа//.ьшяя//.аишяя//.аишаа//.аа//.яя
  gramm: pl,n,acc,comp
 -flex: .ьшии//.ѣьшии//.аишии//.еьшии//.ии
  gramm: du,f,acc,comp
 -flex: .ыми//.ы
  gramm: pl,m,ins,brev
 -flex: .ъ//.ыхъ//.ых
  gramm: pl,f,gen,brev
 -flex: .ѣьшую//.аишею//.ьшую//.ею//.ѣьшею//.ую//.еьшею//.ьшею//.еьшую//.аишую
  gramm: du,n,loc,comp
 -flex: .омь//.ымъ//.ым//.ом//.омъ
  gramm: sg,n,ins,brev
 -flex: .ьших//.ѣьшихъ//.аишихъ//.еьшихъ//.их//.аиших//.ихъ//.еьших//.ьшихъ//.ѣьших
  gramm: pl,n,gen,comp
 -flex: .еьшими//.ими//.ьшими//.ѣьшими//.аишими
  gramm: pl,f,ins,comp
 -flex: .а//.ѣьша//.аиша//.еьша//.ьша
  gramm: du,m,acc,comp,brev
 -flex: .ею//.аишею//.ьшею//.еьшею//.ѣьшею
  gramm: sg,f,ins,comp,brev
 -flex: .ѣьшу//.ьшю//.ю//.ьшу//.у//.ѣьшю//.аишю//.еьшу//.аишу//.еьшю
  gramm: du,m,acc,comp,brev,anim
 -flex: .ы
  gramm: sg,f,gen,brev
 -flex: .а//.ѣьша//.аиша//.еьша//.ьша
  gramm: sg,f,nom,comp,brev
 -flex: .еьшима//.има//.ьшима//.ѣьшима//.аишима
  gramm: du,n,ins,comp
 -flex: .ѣй//.ои//.ой//.ей
  gramm: sg,f,dat
 -flex: .ѣьшу//.ьшю//.ю//.ьшу//.у//.ѣьшю//.аишю//.еьшу//.аишу//.еьшю
  gramm: du,m,gen,comp,brev
 -flex: .и//.ѣьши//.аиши//.еьши//.ьши
  gramm: du,n,nom,comp,brev
 -flex: .ымъ//.ым
  gramm: pl,m,dat
 -flex: .еьшь//.ь//.ьшь//.ѣьшь//.аишь
  gramm: sg,m,nom,comp,brev
 -flex: .еьше//.ьше//.е//.аише//.ѣьше
  gramm: sg,n,nom,comp,brev
 -flex: .ыма//.ома
  gramm: du,m,ins,brev
 -flex: .у
  gramm: du,f,gen,brev
 -flex: .ьшии//.ѣьшии//.аишии//.еьшии//.ии
  gramm: pl,m,nom,comp
 -flex: .ѣьшую//.аишею//.ьшую//.ею//.ѣьшею//.ую//.еьшею//.ьшею//.еьшую//.аишую
  gramm: du,f,gen,comp
 -flex: .ымъ//.ым//.ымь
  gramm: sg,m,ins
 -flex: .ьшаго//.еьшего//.еьшаго//.аго//.аишего//.его//.ьшево//.аишаго//.еьшево//.ѣьшево//.ѣьшего//.ево//.ѣьшаго//.ьшего
  gramm: sg,m,gen,comp
 -flex: .еьшима//.има//.ьшима//.ѣьшима//.аишима
  gramm: du,f,dat,comp
 -flex: .ыми
  gramm: pl,f,ins
 -flex: .ѣьшѣ//.аиши//.еьше//.ьшѣ//.ѣ//.еьши//.аише//.и//.ьши//.аишѣ//.ѣьши//.е//.ьше
  gramm: pl,f,acc,comp,brev
 -flex: .ыи//.ый
  gramm: sg,m,acc
 -flex: .ъ//.ыхъ//.ых
  gramm: pl,n,gen,brev
 -flex: .ѣьшемъ//.ем//.аишем//.аишымъ//.аишым//.ьшем//.ьшемъ//.ѣьшем//.емъ//.ымъ//.еьшым//.ьшымъ//.ьшым//.еьшем//.аишемъ//.еьшымъ//.ым//.еьшемъ//.ѣьшым//.ѣьшымъ
  gramm: pl,n,dat,comp,brev
 -flex: .и//.ѣьши//.аиши//.еьши//.ьши
  gramm: sg,m,loc,comp,brev
 -flex: .ое
  gramm: sg,n,nom
 -flex: .ыми//.ы
  gramm: pl,n,ins,brev
 -flex: .еьшим//.ьшим//.аишымъ//.аишым//.аишимъ//.аишим//.им//.ѣьшим//.ьшимъ//.ѣьшимъ//.имъ//.ымъ//.еьшым//.ьшымъ//.ьшым//.еьшимъ//.еьшымъ//.ым//.ѣьшым//.ѣьшымъ
  gramm: pl,n,dat,comp
 -flex: .ѣи//.ии//.еи//.аи
  gramm: sg,m,acc,comp
 -flex: .ы
  gramm: pl,f,acc,brev
 -flex: .у
  gramm: du,m,gen,brev
 -flex: .ѣ//.е
  gramm: sg,f,loc,brev
 -flex: .ѣьшу//.ьшю//.ю//.ьшу//.у//.ѣьшю//.аишю//.еьшу//.аишу//.еьшю
  gramm: du,m,loc,comp,brev
 -flex: .а//.ѣьша//.аиша//.еьша//.ьша
  gramm: sg,n,gen,comp,brev
 -flex: .ѣй//.ои//.ой//.ей
  gramm: sg,f,loc
 -flex: .ии
  gramm: pl,m,nom
 -flex: .еьшим//.ьшимь//.имь//.аишимь//.ѣьшим//.аишим//.им//.аишимъ//.ѣьшимъ//.имъ//.ѣьшимь//.ьшимъ//.еьшимъ//.ьшим//.еьшимь
  gramm: sg,m,ins,comp
 -flex: .аишѣѣ//.ьшѣѣ//.ьшыя//.еьшыя//.ьшее//.аишыа//.ее//.ѣьшыя//.ыя//.ыа//.ѣьшыа//.аишее//.аишыя//.ѣьшѣѣ//.еьшыа//.ьшыа//.ѣѣ//.еьшее
  gramm: pl,m,acc,comp
 -flex: .ая
  gramm: sg,f,nom
 -flex: .ѣ//.е
  gramm: du,f,acc,brev
 -flex: .ѣьшемъ//.ем//.аишем//.аишымъ//.аишым//.ьшем//.ьшемъ//.ѣьшем//.емъ//.ымъ//.еьшым//.ьшымъ//.ьшым//.еьшем//.аишемъ//.еьшымъ//.ым//.еьшемъ//.ѣьшым//.ѣьшымъ
  gramm: pl,m,dat,comp,brev
 -flex: .ѣьшую//.аишею//.ьшую//.ею//.ѣьшею//.ую//.еьшею//.ьшею//.еьшую//.аишую
  gramm: du,m,acc,comp,anim
 -flex: .еьшим//.ьшим//.аишымъ//.аишым//.аишимъ//.аишим//.им//.ѣьшим//.ьшимъ//.ѣьшимъ//.имъ//.ымъ//.еьшым//.ьшымъ//.ьшым//.еьшимъ//.еьшымъ//.ым//.ѣьшым//.ѣьшымъ
  gramm: pl,f,dat,comp
 -flex: .ѣьшѣ//.ѣьшa//.еьше//.a//.ѣ//.ьшa//.аише//.еьшa//.ьшѣ//.аишѣ//.аишa//.е//.ьше
  gramm: pl,n,acc,comp,brev
 -flex: .аишема//.еьшима//.еьшема//.ѣьшема//.има//.ьшима//.ьшема//.ѣьшима//.ема//.аишима
  gramm: du,n,ins,comp,brev
 -flex: .а
  gramm: pl,n,nom,brev
 -flex: .аишямъ//.ѣьшямъ//.ѣьшям//.аишымъ//.аишым//.еьшям//.аишям//.ям//.ьшямъ//.ымъ//.еьшым//.ьшымъ//.ьшым//.ямъ//.ьшям//.еьшымъ//.ым//.еьшямъ//.ѣьшым//.ѣьшымъ
  gramm: pl,f,dat,comp,brev
 -flex: .еьшима//.има//.ьшима//.ѣьшима//.аишима
  gramm: du,m,dat,comp
 -flex: .а
  gramm: sg,m,acc,brev,anim
 -flex: .ыма//.ама
  gramm: du,f,ins,brev
 -flex: .о
  gramm: sg,n,acc,brev
 -flex: .ыа//.ое//.оѣ//.ыя
  gramm: sg,f,gen
 -flex: .а//.ы
  gramm: pl,n,acc,brev
 -flex: .ая
  gramm: du,m,acc
 -flex: .ѣьшу//.ьшю//.ю//.ьшу//.у//.ѣьшю//.аишю//.еьшу//.аишу//.еьшю
  gramm: du,f,gen,comp,brev
 -flex: .ьших//.ь//.ѣьшихъ//.ьшь//.аишихъ//.еьшихъ//.ѣьшь//.их//.аиших//.аишь//.еьшь//.ихъ//.еьших//.ьшихъ//.ѣьших
  gramm: pl,n,gen,comp,brev
 -flex: .ах//.ыхъ//.ых//.ахъ
  gramm: pl,f,loc,brev
 -flex: .ыма
  gramm: du,n,dat
 -flex: .ою//.ую
  gramm: du,n,loc
 -flex: .у
  gramm: sg,n,dat,brev
 -flex: .юю//.ѣьшую//.ьшюю//.ьшую//.ѣьшюю//.еьшюю//.ую//.аишюю//.еьшую//.аишую
  gramm: sg,f,acc,comp
 -flex: .ому
  gramm: sg,m,dat
 -flex: .еьшима//.има//.ьшима//.ѣьшима//.аишима
  gramm: du,f,ins,comp
 -flex: .и//.ѣьши//.аиши//.еьши//.ьши
  gramm: du,f,acc,comp,brev
 -flex: .омь//.ымъ//.ым//.ом//.омъ
  gramm: sg,m,ins,brev
 -flex: .ѣьшу//.ьшю//.ю//.ьшу//.у//.ѣьшю//.аишю//.еьшу//.аишу//.еьшю
  gramm: sg,f,acc,comp,brev
 -flex: .еи//.ей//.ѣьшеи//.ѣьшей//.ьшеи//.ьшей//.еьшеи//.еьшей//.аишей//.аишеи
  gramm: sg,f,loc,comp
 -flex: .еьшими//.ими//.ьшими//.ѣьшими//.аишими
  gramm: pl,n,ins,comp
 -flex: .ая
  gramm: du,m,nom
 -flex: .у
  gramm: du,m,loc,brev
 -flex: .ая//.аишая//.аишяа//.еьшяа//.яа//.еьшая//.ѣьшая//.еьшяя//.ѣьшяа//.ьшаа//.ьшая//.ѣьшяя//.ѣьшаа//.еьшаа//.ьшяя//.аишяя//.аишаа//.аа//.яя
  gramm: du,m,acc,comp
 -flex: .и//.ѣьши//.аиши//.еьши//.ьши
  gramm: pl,m,nom,comp,brev
 -flex: .ѣи//.еи
  gramm: du,n,acc
 -flex: .еьшима//.еьшяма//.има//.ьшяма//.ьшима//.яма//.ѣьшима//.аишяма//.ѣьшяма//.аишима
  gramm: du,f,ins,comp,brev
 -flex: .ьших//.ѣьшихъ//.аишихъ//.еьшихъ//.их//.аиших//.ихъ//.еьших//.ьшихъ//.ѣьших
  gramm: pl,f,loc,comp
 -flex: .еьшим//.еьшем//.ѣьшим//.ьшем//.ѣьшимъ//.еьшимъ//.аишимъ//.им//.ьшемъ//.ьшемь//.имъ//.еьшемь//.еьшемъ//.ем//.аишим//.емь//.емъ//.ьшимъ//.ьшим//.ѣьшем//.ѣьшемъ//.ѣьшемь//.аишемъ//.аишем//.аишемь
  gramm: sg,m,ins,comp,brev
 -flex: .ѣи//.ии//.еи//.аи
  gramm: sg,m,nom,comp
 -flex: .еьшима//.има//.ьшима//.ѣьшима//.аишима
  gramm: du,n,dat,comp
 -flex: .аго//.ого
  gramm: sg,n,gen
 -flex: .ѣи//.еи
  gramm: du,f,nom
 -flex: .ая
  gramm: pl,n,nom
 -flex: .ьших//.ь//.ѣьшихъ//.ьшь//.аишихъ//.еьшихъ//.ѣьшь//.их//.аиших//.аишь//.еьшь//.ихъ//.еьших//.ьшихъ//.ѣьших
  gramm: pl,m,gen,comp,brev
 -flex: .ѣьшую//.аишею//.ьшую//.ею//.ѣьшею//.ую//.еьшею//.ьшею//.еьшую//.аишую
  gramm: du,m,gen,comp
 -flex: .ыхъ//.ых
  gramm: pl,m,gen
 -flex: .ыа//.ыѣ//.ые//.ыя
  gramm: pl,f,acc
 -flex: .аишѣѣ//.ьшѣѣ//.ьшыя//.еьшыя//.ьшее//.аишыа//.ее//.ѣьшыя//.ыя//.ыа//.ѣьшыа//.аишее//.аишыя//.ѣьшѣѣ//.еьшыа//.ьшыа//.ѣѣ//.еьшее
  gramm: pl,f,acc,comp
 -flex: .ою//.ую
  gramm: du,m,gen
 -flex: .аишема//.еьшима//.еьшема//.ѣьшема//.има//.ьшима//.ьшема//.ѣьшима//.ема//.аишима
  gramm: du,m,ins,comp,brev
 -flex: .ыхъ//.ых
  gramm: pl,f,gen
 -flex: .еьшими//.ими//.ьшими//.ѣьшими//.аишими
  gramm: pl,m,ins,comp
 -flex: .ах//.ыхъ//.ых//.ахъ
  gramm: pl,n,loc,brev
 -flex: .у
  gramm: du,f,loc,brev
 -flex: .ѣ//.е
  gramm: sg,n,loc,brev
 -flex: .ыи//.ый
  gramm: sg,m,nom
 -flex: .ѣьшую//.аишею//.ьшую//.ею//.ѣьшею//.ую//.еьшею//.ьшею//.еьшую//.аишую
  gramm: du,m,loc,comp
 -flex: .и//.ѣьши//.аиши//.еьши//.ьши
  gramm: sg,f,dat,comp,brev
 -flex: .ѣьшую//.аишею//.ьшую//.ею//.ѣьшею//.ую//.еьшею//.ьшею//.еьшую//.аишую
  gramm: du,n,gen,comp
 -flex: .ыхъ//.ых
  gramm: pl,m,loc
 -flex: .ьшаго//.еьшего//.еьшаго//.аго//.аишего//.его//.ьшево//.аишаго//.еьшево//.ѣьшево//.ѣьшего//.ево//.ѣьшаго//.ьшего
  gramm: sg,n,gen,comp
 -flex: .ѣ//.е
  gramm: du,n,acc,brev
 -flex: .ими//.аиши//.ьшими//.еьшими//.еьши//.и//.ьши//.аишими//.ѣьши//.ѣьшими
  gramm: pl,n,ins,comp,brev
 -flex: .ая//.аишая//.аишяа//.еьшяа//.яа//.еьшая//.ѣьшая//.еьшяя//.ѣьшяа//.ьшаа//.ьшая//.ѣьшяя//.ѣьшаа//.еьшаа//.ьшяя//.аишяя//.аишаа//.аа//.яя
  gramm: du,m,nom,comp
 -flex: .ымъ//.ым//.ом//.омъ
  gramm: pl,m,dat,brev
 -flex: .ѣьшу//.ьшю//.ю//.ьшу//.у//.ѣьшю//.аишю//.еьшу//.аишу//.еьшю
  gramm: du,n,gen,comp,brev
 -flex: .ем//.ом//.ѣм//.омь//.емъ//.омъ//.ѣмъ
  gramm: sg,m,loc
 -flex: .ы
  gramm: pl,f,nom,brev
 -flex: .ъ//.ыхъ//.ых
  gramm: pl,m,gen,brev
 -flex: .а
  gramm: sg,f,nom,brev
 -flex: .ымъ//.ым
  gramm: pl,f,dat
 -flex: .еьшим//.ьшимь//.имь//.аишимь//.ѣьшим//.аишим//.им//.аишимъ//.ѣьшимъ//.имъ//.ѣьшимь//.ьшимъ//.еьшимъ//.ьшим//.еьшимь
  gramm: sg,n,ins,comp
 -flex: .ѣьшу//.ьшю//.ю//.ьшу//.у//.ѣьшю//.аишю//.еьшу//.аишу//.еьшю
  gramm: sg,n,dat,comp,brev
 -flex: .а
  gramm: sg,m,gen,brev
 -flex: .ы
  gramm: pl,m,acc,brev
 -flex: .ем//.ьшем//.ьшемъ//.ѣьшем//.емъ//.ѣьшемъ//.еьшем//.аишемъ//.аишем//.еьшемъ
  gramm: sg,m,loc,comp
 -flex: .ими//.аиши//.ьшими//.ями//.еьшими//.еьши//.аишями//.еьшями//.и//.ьши//.ѣьшями//.аишими//.ьшями//.ѣьши//.ѣьшими
  gramm: pl,f,ins,comp,brev
 -flex: .ых//.ехъ//.ѣхъ//.ех//.ыхъ//.ѣх
  gramm: pl,m,loc,brev
 -flex: .и//.ѣьши//.аиши//.еьши//.ьши
  gramm: sg,f,loc,comp,brev
-paradigm: A1s
 -flex: .ьшии//.ѣьшии//.аишии//.еьшии//.ии
  gramm: du,n,acc,comp
 -flex: .ае//.ее//.ѣе
  gramm: sg,n,nom,comp
 -flex: .ею//.ую
  gramm: du,m,acc,anim
 -flex: .у//.ю
  gramm: du,n,loc,brev
 -flex: .ьшаго//.еьшего//.еьшаго//.аго//.аишего//.его//.ьшево//.аишаго//.еьшево//.ѣьшево//.ѣьшего//.ево//.ѣьшаго//.ьшего
  gramm: sg,m,acc,comp,anim
 -flex: .ѣьшѣ//.аиши//.еьше//.ьшѣ//.ѣ//.еьши//.аише//.и//.ьши//.аишѣ//.ѣьши//.е//.ьше
  gramm: pl,m,acc,comp,brev
 -flex: .и//.ѣьши//.аиши//.еьши//.ьши
  gramm: sg,n,loc,comp,brev
 -flex: .еьшему//.ѣьшему//.аишему//.ему//.ьшему
  gramm: sg,m,dat,comp
 -flex: .ее
  gramm: sg,n,acc
 -flex: .ае//.ее//.ѣе
  gramm: sg,n,acc,comp
 -flex: .еьше//.ьше//.е//.аише//.ѣьше
  gramm: sg,n,acc,comp,brev
 -flex: .у//.ю
  gramm: du,m,acc,brev,anim
 -flex: .ѣьшую//.аишею//.ьшую//.ею//.ѣьшею//.ую//.еьшею//.ьшею//.еьшую//.аишую
  gramm: du,f,loc,comp
 -flex: .ьших//.ѣьшихъ//.аишихъ//.еьшихъ//.их//.аиших//.ихъ//.еьших//.ьшихъ//.ѣьших
  gramm: pl,m,loc,comp,brev
 -flex: .има//.ема
  gramm: du,m,dat,brev
 -flex: .и//.ими//.ями
  gramm: pl,f,ins,brev
 -flex: .яхъ//.ьших//.ьшях//.ѣьшихъ//.аишихъ//.ях//.еьшихъ//.еьшях//.аишяхъ//.их//.аиших//.ьшяхъ//.ихъ//.еьших//.ьшихъ//.ѣьшяхъ//.ѣьшях//.аишях//.ѣьших//.еьшяхъ
  gramm: pl,n,loc,comp,brev
 -flex: .и
  gramm: pl,m,nom,brev
 -flex: .их//.ихъ
  gramm: pl,f,loc
 -flex: .има//.ема
  gramm: du,n,dat,brev
 -flex: .ею
  gramm: sg,f,ins,brev
 -flex: .ею//.ую
  gramm: du,m,loc
 -flex: .и
  gramm: sg,m,loc,brev
 -flex: .ьших//.ѣьшихъ//.аишихъ//.еьшихъ//.их//.аиших//.ихъ//.еьших//.ьшихъ//.ѣьших
  gramm: pl,m,loc,comp
 -flex: .их//.ихъ
  gramm: pl,n,loc
 -flex: .ею//.ую
  gramm: du,f,loc
 -flex: .ѣьшѣ//.аиши//.еьше//.ьшѣ//.ѣ//.еьши//.аише//.и//.ьши//.аишѣ//.ѣьши//.е//.ьше
  gramm: pl,f,nom,comp,brev
 -flex: .еи//.ей//.ѣьшеи//.ѣьшей//.ьшеи//.ьшей//.еьшеи//.еьшей//.аишей//.аишеи
  gramm: sg,f,dat,comp
 -flex: .ьшее//.ее//.аишиа//.иа//.ьшия//.ѣьшиа//.еьшиа//.еьшия//.ѣьшеѣ//.ѣьшия//.аишее//.ьшиа//.аишеѣ//.ия//.аишия//.еѣ//.ьшеѣ//.еьшее
  gramm: sg,f,gen,comp
 -flex: .юю//.ую
  gramm: sg,f,acc
 -flex: .еьшима//.има//.ьшима//.ѣьшима//.аишима
  gramm: du,m,ins,comp
 -flex: .у//.ю
  gramm: sg,f,acc,brev
 -flex: .ьших//.ь//.ѣьшихъ//.ьшь//.аишихъ//.еьшихъ//.ѣьшь//.их//.аиших//.аишь//.еьшь//.ихъ//.еьших//.ьшихъ//.ѣьших
  gramm: pl,f,gen,comp,brev
 -flex: .аишема//.еьшима//.еьшема//.ѣьшема//.има//.ьшима//.ьшема//.ѣьшима//.ема//.аишима
  gramm: du,m,dat,comp,brev
 -flex: .ьшии//.ѣьшии//.аишии//.еьшии//.ии
  gramm: du,f,nom,comp
 -flex: .ая//.аишая//.аишяа//.еьшяа//.яа//.еьшая//.ѣьшая//.еьшяя//.ѣьшяа//.ьшаа//.ьшая//.ѣьшяя//.ѣьшаа//.еьшаа//.ьшяя//.аишяя//.аишаа//.аа//.яя
  gramm: pl,n,nom,comp
 -flex: .ии
  gramm: du,n,nom
 -flex: .има//.ема
  gramm: du,n,ins,brev
 -flex: .ь
  gramm: sg,m,nom,brev
 -flex: .ею//.аишею//.ьшею//.еьшею//.ѣьшею
  gramm: sg,f,ins,comp
 -flex: .има
  gramm: du,f,ins
 -flex: .ими
  gramm: pl,n,ins
 -flex: .а
  gramm: du,m,nom,brev
 -flex: .ая//.аишая//.еьшая//.ѣьшая//.ьшая//.ѣьшаа//.еьшаа//.аишаа//.аа
  gramm: sg,f,nom,comp
 -flex: .ем//.емъ
  gramm: sg,n,loc
 -flex: .и
  gramm: sg,f,dat,brev
 -flex: .ь
  gramm: sg,m,acc,brev
 -flex: .ьших//.ѣьшихъ//.аишихъ//.еьшихъ//.их//.аиших//.ихъ//.еьших//.ьшихъ//.ѣьших
  gramm: pl,n,loc,comp
 -flex: .еьшь//.ь//.ьшь//.ѣьшь//.аишь
  gramm: sg,m,acc,comp,brev
 -flex: .и//.ѣьши//.аиши//.еьши//.ьши
  gramm: du,f,nom,comp,brev
 -flex: .ям//.ымъ//.ым//.ямъ
  gramm: pl,f,dat,brev
 -flex: .ими//.аиши//.ьшими//.еьшими//.еьши//.и//.ьши//.аишими//.ѣьши//.ѣьшими
  gramm: pl,m,ins,comp,brev
 -flex: .еьшим//.еьшем//.ѣьшим//.ьшем//.ѣьшимъ//.еьшимъ//.аишимъ//.им//.ьшемъ//.ьшемь//.имъ//.еьшемь//.еьшемъ//.ем//.аишим//.емь//.емъ//.ьшимъ//.ьшим//.ѣьшем//.ѣьшемъ//.ѣьшемь//.аишемъ//.аишем//.аишемь
  gramm: sg,n,ins,comp,brev
 -flex: .ѣьшу//.ьшю//.ю//.ьшу//.у//.ѣьшю//.аишю//.еьшу//.аишу//.еьшю
  gramm: sg,m,dat,comp,brev
 -flex: .а//.ѣьша//.аиша//.еьша//.ьша
  gramm: sg,m,acc,comp,brev,anim
 -flex: .има
  gramm: du,m,ins
 -flex: .а//.ѣьша//.аиша//.еьша//.ьша
  gramm: du,m,nom,comp,brev
 -flex: .ем//.ьшем//.ьшемъ//.ѣьшем//.емъ//.ѣьшемъ//.еьшем//.аишемъ//.аишем//.еьшемъ
  gramm: sg,n,loc,comp
 -flex: .и//.ѣьши//.аиши//.еьши//.ьши
  gramm: du,n,acc,comp,brev
 -flex: .аишема//.еьшима//.еьшема//.ѣьшема//.има//.ьшима//.ьшема//.ѣьшима//.ема//.аишима
  gramm: du,n,dat,comp,brev
 -flex: .а//.ѣьша//.аиша//.еьша//.ьша
  gramm: sg,m,gen,comp,brev
 -flex: .ыа//.ее//.ѣѣ//.ыя
  gramm: pl,f,nom
 -flex: .у//.ю
  gramm: du,n,gen,brev
 -flex: .е
  gramm: sg,n,nom,brev
 -flex: .ею
  gramm: sg,f,ins
 -flex: .ею//.ую
  gramm: du,f,gen
 -flex: .их//.ихъ
  gramm: pl,n,gen
 -flex: .аишѣѣ//.ьшѣѣ//.ьшыя//.еьшыя//.ьшее//.аишыа//.ее//.ѣьшыя//.ыя//.ыа//.ѣьшыа//.аишее//.аишыя//.ѣьшѣѣ//.еьшыа//.ьшыа//.ѣѣ//.еьшее
  gramm: pl,f,nom,comp
 -flex: .а
  gramm: du,m,acc,brev
 -flex: .ему
  gramm: sg,n,dat
 -flex: .еьшима//.еьшяма//.има//.ьшяма//.ьшима//.яма//.ѣьшима//.аишяма//.ѣьшяма//.аишима
  gramm: du,f,dat,comp,brev
 -flex: .еьшему//.ѣьшему//.аишему//.ему//.ьшему
  gramm: sg,n,dat,comp
 -flex: .ѣьшу//.ьшю//.ю//.ьшу//.у//.ѣьшю//.аишю//.еьшу//.аишу//.еьшю
  gramm: du,n,loc,comp,brev
 -flex: .ею//.ую
  gramm: du,n,gen
 -flex: .яхъ//.ьших//.ьшях//.ѣьшихъ//.аишихъ//.ях//.еьшихъ//.еьшях//.аишяхъ//.их//.аиших//.ьшяхъ//.ихъ//.еьших//.ьшихъ//.ѣьшяхъ//.ѣьшях//.аишях//.ѣьших//.еьшяхъ
  gramm: pl,f,loc,comp,brev
 -flex: .a//.аишa//.ѣьшa//.еьшa//.ьшa
  gramm: pl,n,nom,comp,brev
 -flex: .ьшии//.ѣьшии//.аишии//.еьшии//.ии
  gramm: du,n,nom,comp
 -flex: .ими
  gramm: pl,m,ins
 -flex: .има//.яма
  gramm: du,f,dat,brev
 -flex: .его//.аго//.ево
  gramm: sg,m,gen
 -flex: .ьших//.ѣьшихъ//.аишихъ//.еьшихъ//.их//.аиших//.ихъ//.еьших//.ьшихъ//.ѣьших
  gramm: pl,m,gen,comp
 -flex: .его//.аго//.ево
  gramm: sg,m,acc,anim
 -flex: .има
  gramm: du,f,dat
 -flex: .имъ//.им//.ымъ//.ым
  gramm: pl,n,dat
 -flex: .ем//.ымъ//.ым//.емъ
  gramm: pl,n,dat,brev
 -flex: .а
  gramm: sg,n,gen,brev
 -flex: .еьшим//.ьшим//.аишымъ//.аишым//.аишимъ//.аишим//.им//.ѣьшим//.ьшимъ//.ѣьшимъ//.имъ//.ымъ//.еьшым//.ьшымъ//.ьшым//.еьшимъ//.еьшымъ//.ым//.ѣьшым//.ѣьшымъ
  gramm: pl,m,dat,comp
 -flex: .имъ//.им//.имь
  gramm: sg,n,ins
 -flex: .ѣьшу//.ьшю//.ю//.ьшу//.у//.ѣьшю//.аишю//.еьшу//.аишу//.еьшю
  gramm: du,f,loc,comp,brev
 -flex: .и
  gramm: du,n,nom,brev
 -flex: .ая//.яя//.аа
  gramm: pl,n,acc
 -flex: .ии
  gramm: du,f,acc
 -flex: .има
  gramm: du,m,dat
 -flex: .ѣьшѣ//.аиши//.еьше//.ьшѣ//.ѣ//.еьши//.аише//.и//.ьши//.аишѣ//.ѣьши//.е//.ьше
  gramm: sg,f,gen,comp,brev
 -flex: .има
  gramm: du,n,ins
 -flex: .и
  gramm: du,f,nom,brev
 -flex: .ыа//.ее//.ѣѣ//.ыя
  gramm: pl,m,acc
 -flex: .ьших//.ѣьшихъ//.аишихъ//.еьшихъ//.их//.аиших//.ихъ//.еьших//.ьшихъ//.ѣьших
  gramm: pl,f,gen,comp
 -flex: .у//.ю
  gramm: sg,m,dat,brev
 -flex: .ая//.аишая//.аишяа//.еьшяа//.яа//.еьшая//.ѣьшая//.еьшяя//.ѣьшяа//.ьшаа//.ьшая//.ѣьшяя//.ѣьшаа//.еьшаа//.ьшяя//.аишяя//.аишаа//.аа//.яя
  gramm: pl,n,acc,comp
 -flex: .ьшии//.ѣьшии//.аишии//.еьшии//.ии
  gramm: du,f,acc,comp
 -flex: .и//.ими
  gramm: pl,m,ins,brev
 -flex: .их//.ь//.ихъ
  gramm: pl,f,gen,brev
 -flex: .ѣьшую//.аишею//.ьшую//.ею//.ѣьшею//.ую//.еьшею//.ьшею//.еьшую//.аишую
  gramm: du,n,loc,comp
 -flex: .имъ//.им//.ем//.емь//.емъ
  gramm: sg,n,ins,brev
 -flex: .ьших//.ѣьшихъ//.аишихъ//.еьшихъ//.их//.аиших//.ихъ//.еьших//.ьшихъ//.ѣьших
  gramm: pl,n,gen,comp
 -flex: .еьшими//.ими//.ьшими//.ѣьшими//.аишими
  gramm: pl,f,ins,comp
 -flex: .а//.ѣьша//.аиша//.еьша//.ьша
  gramm: du,m,acc,comp,brev
 -flex: .ею//.аишею//.ьшею//.еьшею//.ѣьшею
  gramm: sg,f,ins,comp,brev
 -flex: .ѣьшу//.ьшю//.ю//.ьшу//.у//.ѣьшю//.аишю//.еьшу//.аишу//.еьшю
  gramm: du,m,acc,comp,brev,anim
 -flex: .и//.ѣ//.е
  gramm: sg,f,gen,brev
 -flex: .а//.ѣьша//.аиша//.еьша//.ьша
  gramm: sg,f,nom,comp,brev
 -flex: .еьшима//.има//.ьшима//.ѣьшима//.аишима
  gramm: du,n,ins,comp
 -flex: .еи//.ей
  gramm: sg,f,dat
 -flex: .ѣьшу//.ьшю//.ю//.ьшу//.у//.ѣьшю//.аишю//.еьшу//.аишу//.еьшю
  gramm: du,m,gen,comp,brev
 -flex: .и//.ѣьши//.аиши//.еьши//.ьши
  gramm: du,n,nom,comp,brev
 -flex: .имъ//.им//.ымъ//.ым
  gramm: pl,m,dat
 -flex: .еьшь//.ь//.ьшь//.ѣьшь//.аишь
  gramm: sg,m,nom,comp,brev
 -flex: .еьше//.ьше//.е//.аише//.ѣьше
  gramm: sg,n,nom,comp,brev
 -flex: .има//.ема
  gramm: du,m,ins,brev
 -flex: .у//.ю
  gramm: du,f,gen,brev
 -flex: .ьшии//.ѣьшии//.аишии//.еьшии//.ии
  gramm: pl,m,nom,comp
 -flex: .ѣьшую//.аишею//.ьшую//.ею//.ѣьшею//.ую//.еьшею//.ьшею//.еьшую//.аишую
  gramm: du,f,gen,comp
 -flex: .имъ//.им//.имь
  gramm: sg,m,ins
 -flex: .ьшаго//.еьшего//.еьшаго//.аго//.аишего//.его//.ьшево//.аишаго//.еьшево//.ѣьшево//.ѣьшего//.ево//.ѣьшаго//.ьшего
  gramm: sg,m,gen,comp
 -flex: .еьшима//.има//.ьшима//.ѣьшима//.аишима
  gramm: du,f,dat,comp
 -flex: .ими
  gramm: pl,f,ins
 -flex: .ѣьшѣ//.аиши//.еьше//.ьшѣ//.ѣ//.еьши//.аише//.и//.ьши//.аишѣ//.ѣьши//.е//.ьше
  gramm: pl,f,acc,comp,brev
 -flex: .ий//.ии
  gramm: sg,m,acc
 -flex: .их//.ь//.ихъ
  gramm: pl,n,gen,brev
 -flex: .ѣьшемъ//.ем//.аишем//.аишымъ//.аишым//.ьшем//.ьшемъ//.ѣьшем//.емъ//.ымъ//.еьшым//.ьшымъ//.ьшым//.еьшем//.аишемъ//.еьшымъ//.ым//.еьшемъ//.ѣьшым//.ѣьшымъ
  gramm: pl,n,dat,comp,brev
 -flex: .и//.ѣьши//.аиши//.еьши//.ьши
  gramm: sg,m,loc,comp,brev
 -flex: .ее
  gramm: sg,n,nom
 -flex: .и//.ими
  gramm: pl,n,ins,brev
 -flex: .еьшим//.ьшим//.аишымъ//.аишым//.аишимъ//.аишим//.им//.ѣьшим//.ьшимъ//.ѣьшимъ//.имъ//.ымъ//.еьшым//.ьшымъ//.ьшым//.еьшимъ//.еьшымъ//.ым//.ѣьшым//.ѣьшымъ
  gramm: pl,n,dat,comp
 -flex: .ѣи//.ии//.еи//.аи
  gramm: sg,m,acc,comp
 -flex: .и//.ѣ//.е
  gramm: pl,f,acc,brev
 -flex: .у//.ю
  gramm: du,m,gen,brev
 -flex: .и
  gramm: sg,f,loc,brev
 -flex: .ѣьшу//.ьшю//.ю//.ьшу//.у//.ѣьшю//.аишю//.еьшу//.аишу//.еьшю
  gramm: du,m,loc,comp,brev
 -flex: .а//.ѣьша//.аиша//.еьша//.ьша
  gramm: sg,n,gen,comp,brev
 -flex: .еи//.ей
  gramm: sg,f,loc
 -flex: .ии
  gramm: pl,m,nom
 -flex: .еьшим//.ьшимь//.имь//.аишимь//.ѣьшим//.аишим//.им//.аишимъ//.ѣьшимъ//.имъ//.ѣьшимь//.ьшимъ//.еьшимъ//.ьшим//.еьшимь
  gramm: sg,m,ins,comp
 -flex: .аишѣѣ//.ьшѣѣ//.ьшыя//.еьшыя//.ьшее//.аишыа//.ее//.ѣьшыя//.ыя//.ыа//.ѣьшыа//.аишее//.аишыя//.ѣьшѣѣ//.еьшыа//.ьшыа//.ѣѣ//.еьшее
  gramm: pl,m,acc,comp
 -flex: .ая
  gramm: sg,f,nom
 -flex: .и
  gramm: du,f,acc,brev
 -flex: .ѣьшемъ//.ем//.аишем//.аишымъ//.аишым//.ьшем//.ьшемъ//.ѣьшем//.емъ//.ымъ//.еьшым//.ьшымъ//.ьшым//.еьшем//.аишемъ//.еьшымъ//.ым//.еьшемъ//.ѣьшым//.ѣьшымъ
  gramm: pl,m,dat,comp,brev
 -flex: .ѣьшую//.аишею//.ьшую//.ею//.ѣьшею//.ую//.еьшею//.ьшею//.еьшую//.аишую
  gramm: du,m,acc,comp,anim
 -flex: .еьшим//.ьшим//.аишымъ//.аишым//.аишимъ//.аишим//.им//.ѣьшим//.ьшимъ//.ѣьшимъ//.имъ//.ымъ//.еьшым//.ьшымъ//.ьшым//.еьшимъ//.еьшымъ//.ым//.ѣьшым//.ѣьшымъ
  gramm: pl,f,dat,comp
 -flex: .ѣьшѣ//.ѣьшa//.еьше//.a//.ѣ//.ьшa//.аише//.еьшa//.ьшѣ//.аишѣ//.аишa//.е//.ьше
  gramm: pl,n,acc,comp,brev
 -flex: .аишема//.еьшима//.еьшема//.ѣьшема//.има//.ьшима//.ьшема//.ѣьшима//.ема//.аишима
  gramm: du,n,ins,comp,brev
 -flex: .a
  gramm: pl,n,nom,brev
 -flex: .аишямъ//.ѣьшямъ//.ѣьшям//.аишымъ//.аишым//.еьшям//.аишям//.ям//.ьшямъ//.ымъ//.еьшым//.ьшымъ//.ьшым//.ямъ//.ьшям//.еьшымъ//.ым//.еьшямъ//.ѣьшым//.ѣьшымъ
  gramm: pl,f,dat,comp,brev
 -flex: .еьшима//.има//.ьшима//.ѣьшима//.аишима
  gramm: du,m,dat,comp
 -flex: .а
  gramm: sg,m,acc,brev,anim
 -flex: .има//.яма
  gramm: du,f,ins,brev
 -flex: .е
  gramm: sg,n,acc,brev
 -flex: .ия//.ее//.иа//.еѣ
  gramm: sg,f,gen
 -flex: .a//.ѣ//.е
  gramm: pl,n,acc,brev
 -flex: .ая//.яя//.аа
  gramm: du,m,acc
 -flex: .ѣьшу//.ьшю//.ю//.ьшу//.у//.ѣьшю//.аишю//.еьшу//.аишу//.еьшю
  gramm: du,f,gen,comp,brev
 -flex: .ьших//.ь//.ѣьшихъ//.ьшь//.аишихъ//.еьшихъ//.ѣьшь//.их//.аиших//.аишь//.еьшь//.ихъ//.еьших//.ьшихъ//.ѣьших
  gramm: pl,n,gen,comp,brev
 -flex: .их//.яхъ//.ях//.ихъ
  gramm: pl,f,loc,brev
 -flex: .има
  gramm: du,n,dat
 -flex: .ею//.ую
  gramm: du,n,loc
 -flex: .у//.ю
  gramm: sg,n,dat,brev
 -flex: .юю//.ѣьшую//.ьшюю//.ьшую//.ѣьшюю//.еьшюю//.ую//.аишюю//.еьшую//.аишую
  gramm: sg,f,acc,comp
 -flex: .ему
  gramm: sg,m,dat
 -flex: .еьшима//.има//.ьшима//.ѣьшима//.аишима
  gramm: du,f,ins,comp
 -flex: .и//.ѣьши//.аиши//.еьши//.ьши
  gramm: du,f,acc,comp,brev
 -flex: .имъ//.им//.ем//.емь//.емъ
  gramm: sg,m,ins,brev
 -flex: .ѣьшу//.ьшю//.ю//.ьшу//.у//.ѣьшю//.аишю//.еьшу//.аишу//.еьшю
  gramm: sg,f,acc,comp,brev
 -flex: .еи//.ей//.ѣьшеи//.ѣьшей//.ьшеи//.ьшей//.еьшеи//.еьшей//.аишей//.аишеи
  gramm: sg,f,loc,comp
 -flex: .еьшими//.ими//.ьшими//.ѣьшими//.аишими
  gramm: pl,n,ins,comp
 -flex: .ая//.яя//.аа
  gramm: du,m,nom
 -flex: .у//.ю
  gramm: du,m,loc,brev
 -flex: .ая//.аишая//.аишяа//.еьшяа//.яа//.еьшая//.ѣьшая//.еьшяя//.ѣьшяа//.ьшаа//.ьшая//.ѣьшяя//.ѣьшаа//.еьшаа//.ьшяя//.аишяя//.аишаа//.аа//.яя
  gramm: du,m,acc,comp
 -flex: .и//.ѣьши//.аиши//.еьши//.ьши
  gramm: pl,m,nom,comp,brev
 -flex: .ии
  gramm: du,n,acc
 -flex: .еьшима//.еьшяма//.има//.ьшяма//.ьшима//.яма//.ѣьшима//.аишяма//.ѣьшяма//.аишима
  gramm: du,f,ins,comp,brev
 -flex: .ьших//.ѣьшихъ//.аишихъ//.еьшихъ//.их//.аиших//.ихъ//.еьших//.ьшихъ//.ѣьших
  gramm: pl,f,loc,comp
 -flex: .еьшим//.еьшем//.ѣьшим//.ьшем//.ѣьшимъ//.еьшимъ//.аишимъ//.им//.ьшемъ//.ьшемь//.имъ//.еьшемь//.еьшемъ//.ем//.аишим//.емь//.емъ//.ьшимъ//.ьшим//.ѣьшем//.ѣьшемъ//.ѣьшемь//.аишемъ//.аишем//.аишемь
  gramm: sg,m,ins,comp,brev
 -flex: .ѣи//.ии//.еи//.аи
  gramm: sg,m,nom,comp
 -flex: .еьшима//.има//.ьшима//.ѣьшима//.аишима
  gramm: du,n,dat,comp
 -flex: .его//.аго//.ево
  gramm: sg,n,gen
 -flex: .ии
  gramm: du,f,nom
 -flex: .ая//.яя//.аа
  gramm: pl,n,nom
 -flex: .ьших//.ь//.ѣьшихъ//.ьшь//.аишихъ//.еьшихъ//.ѣьшь//.их//.аиших//.аишь//.еьшь//.ихъ//.еьших//.ьшихъ//.ѣьших
  gramm: pl,m,gen,comp,brev
 -flex: .ѣьшую//.аишею//.ьшую//.ею//.ѣьшею//.ую//.еьшею//.ьшею//.еьшую//.аишую
  gramm: du,m,gen,comp
 -flex: .их//.ихъ
  gramm: pl,m,gen
 -flex: .ыа//.ее//.ѣѣ//.ыя
  gramm: pl,f,acc
 -flex: .аишѣѣ//.ьшѣѣ//.ьшыя//.еьшыя//.ьшее//.аишыа//.ее//.ѣьшыя//.ыя//.ыа//.ѣьшыа//.аишее//.аишыя//.ѣьшѣѣ//.еьшыа//.ьшыа//.ѣѣ//.еьшее
  gramm: pl,f,acc,comp
 -flex: .ею//.ую
  gramm: du,m,gen
 -flex: .аишема//.еьшима//.еьшема//.ѣьшема//.има//.ьшима//.ьшема//.ѣьшима//.ема//.аишима
  gramm: du,m,ins,comp,brev
 -flex: .их//.ихъ
  gramm: pl,f,gen
 -flex: .еьшими//.ими//.ьшими//.ѣьшими//.аишими
  gramm: pl,m,ins,comp
 -flex: .их//.яхъ//.ях//.ихъ
  gramm: pl,n,loc,brev
 -flex: .у//.ю
  gramm: du,f,loc,brev
 -flex: .и
  gramm: sg,n,loc,brev
 -flex: .ий//.ии
  gramm: sg,m,nom
 -flex: .ѣьшую//.аишею//.ьшую//.ею//.ѣьшею//.ую//.еьшею//.ьшею//.еьшую//.аишую
  gramm: du,m,loc,comp
 -flex: .и//.ѣьши//.аиши//.еьши//.ьши
  gramm: sg,f,dat,comp,brev
 -flex: .ѣьшую//.аишею//.ьшую//.ею//.ѣьшею//.ую//.еьшею//.ьшею//.еьшую//.аишую
  gramm: du,n,gen,comp
 -flex: .их//.ихъ
  gramm: pl,m,loc
 -flex: .ьшаго//.еьшего//.еьшаго//.аго//.аишего//.его//.ьшево//.аишаго//.еьшево//.ѣьшево//.ѣьшего//.ево//.ѣьшаго//.ьшего
  gramm: sg,n,gen,comp
 -flex: .и
  gramm: du,n,acc,brev
 -flex: .ими//.аиши//.ьшими//.еьшими//.еьши//.и//.ьши//.аишими//.ѣьши//.ѣьшими
  gramm: pl,n,ins,comp,brev
 -flex: .ая//.аишая//.аишяа//.еьшяа//.яа//.еьшая//.ѣьшая//.еьшяя//.ѣьшяа//.ьшаа//.ьшая//.ѣьшяя//.ѣьшаа//.еьшаа//.ьшяя//.аишяя//.аишаа//.аа//.яя
  gramm: du,m,nom,comp
 -flex: .ем//.ымъ//.ым//.емъ
  gramm: pl,m,dat,brev
 -flex: .ѣьшу//.ьшю//.ю//.ьшу//.у//.ѣьшю//.аишю//.еьшу//.аишу//.еьшю
  gramm: du,n,gen,comp,brev
 -flex: .ем//.емъ
  gramm: sg,m,loc
 -flex: .и//.ѣ//.е
  gramm: pl,f,nom,brev
 -flex: .их//.ь//.ихъ
  gramm: pl,m,gen,brev
 -flex: .а
  gramm: sg,f,nom,brev
 -flex: .имъ//.им//.ымъ//.ым
  gramm: pl,f,dat
 -flex: .еьшим//.ьшимь//.имь//.аишимь//.ѣьшим//.аишим//.им//.аишимъ//.ѣьшимъ//.имъ//.ѣьшимь//.ьшимъ//.еьшимъ//.ьшим//.еьшимь
  gramm: sg,n,ins,comp
 -flex: .ѣьшу//.ьшю//.ю//.ьшу//.у//.ѣьшю//.аишю//.еьшу//.аишу//.еьшю
  gramm: sg,n,dat,comp,brev
 -flex: .а
  gramm: sg,m,gen,brev
 -flex: .и//.ѣ//.е
  gramm: pl,m,acc,brev
 -flex: .ем//.ьшем//.ьшемъ//.ѣьшем//.емъ//.ѣьшемъ//.еьшем//.аишемъ//.аишем//.еьшемъ
  gramm: sg,m,loc,comp
 -flex: .ими//.аиши//.ьшими//.ями//.еьшими//.еьши//.аишями//.еьшями//.и//.ьши//.ѣьшями//.аишими//.ьшями//.ѣьши//.ѣьшими
  gramm: pl,f,ins,comp,brev
 -flex: .их//.ихъ
  gramm: pl,m,loc,brev
 -flex: .и//.ѣьши//.аиши//.еьши//.ьши
  gramm: sg,f,loc,comp,brev
-paradigm: A1t*
 -flex: .ьшии//.ѣьшии//.аишии//.еьшии//.ии
  gramm: du,n,acc,comp
 -flex: .ае//.ее//.ѣе
  gramm: sg,n,nom,comp
 -flex: .ою//.ую
  gramm: du,m,acc,anim
 -flex: .у
  gramm: du,n,loc,brev
 -flex: .ьшаго//.еьшего//.еьшаго//.аго//.аишего//.его//.ьшево//.аишаго//.еьшево//.ѣьшево//.ѣьшего//.ево//.ѣьшаго//.ьшего
  gramm: sg,m,acc,comp,anim
 -flex: .ѣьшѣ//.аиши//.еьше//.ьшѣ//.ѣ//.еьши//.аише//.и//.ьши//.аишѣ//.ѣьши//.е//.ьше
  gramm: pl,m,acc,comp,brev
 -flex: .и//.ѣьши//.аиши//.еьши//.ьши
  gramm: sg,n,loc,comp,brev
 -flex: .еьшему//.ѣьшему//.аишему//.ему//.ьшему
  gramm: sg,m,dat,comp
 -flex: .ое
  gramm: sg,n,acc
 -flex: .ае//.ее//.ѣе
  gramm: sg,n,acc,comp
 -flex: .еьше//.ьше//.е//.аише//.ѣьше
  gramm: sg,n,acc,comp,brev
 -flex: .у
  gramm: du,m,acc,brev,anim
 -flex: .ѣьшую//.аишею//.ьшую//.ею//.ѣьшею//.ую//.еьшею//.ьшею//.еьшую//.аишую
  gramm: du,f,loc,comp
 -flex: .ьших//.ѣьшихъ//.аишихъ//.еьшихъ//.их//.аиших//.ихъ//.еьших//.ьшихъ//.ѣьших
  gramm: pl,m,loc,comp,brev
 -flex: .ыма//.ома
  gramm: du,m,dat,brev
 -flex: .ыми//.ами//.ы
  gramm: pl,f,ins,brev
 -flex: .яхъ//.ьших//.ьшях//.ѣьшихъ//.аишихъ//.ях//.еьшихъ//.еьшях//.аишяхъ//.их//.аиших//.ьшяхъ//.ихъ//.еьших//.ьшихъ//.ѣьшяхъ//.ѣьшях//.аишях//.ѣьших//.еьшяхъ
  gramm: pl,n,loc,comp,brev
 -flex: .и
  gramm: pl,m,nom,brev
 -flex: .ыхъ//.ых
  gramm: pl,f,loc
 -flex: .ыма//.ома
  gramm: du,n,dat,brev
 -flex: .ою
  gramm: sg,f,ins,brev
 -flex: .ою//.ую
  gramm: du,m,loc
 -flex: .ѣ//.е
  gramm: sg,m,loc,brev
 -flex: .ьших//.ѣьшихъ//.аишихъ//.еьшихъ//.их//.аиших//.ихъ//.еьших//.ьшихъ//.ѣьших
  gramm: pl,m,loc,comp
 -flex: .ыхъ//.ых
  gramm: pl,n,loc
 -flex: .ою//.ую
  gramm: du,f,loc
 -flex: .ѣьшѣ//.аиши//.еьше//.ьшѣ//.ѣ//.еьши//.аише//.и//.ьши//.аишѣ//.ѣьши//.е//.ьше
  gramm: pl,f,nom,comp,brev
 -flex: .еи//.ей//.ѣьшеи//.ѣьшей//.ьшеи//.ьшей//.еьшеи//.еьшей//.аишей//.аишеи
  gramm: sg,f,dat,comp
 -flex: .ьшее//.ее//.аишиа//.иа//.ьшия//.ѣьшиа//.еьшиа//.еьшия//.ѣьшеѣ//.ѣьшия//.аишее//.ьшиа//.аишеѣ//.ия//.аишия//.еѣ//.ьшеѣ//.еьшее
  gramm: sg,f,gen,comp
 -flex: .ую
  gramm: sg,f,acc
 -flex: .еьшима//.има//.ьшима//.ѣьшима//.аишима
  gramm: du,m,ins,comp
 -flex: .у
  gramm: sg,f,acc,brev
 -flex: .ьших//.ь//.ѣьшихъ//.ьшь//.аишихъ//.еьшихъ//.ѣьшь//.их//.аиших//.аишь//.еьшь//.ихъ//.еьших//.ьшихъ//.ѣьших
  gramm: pl,f,gen,comp,brev
 -flex: .аишема//.еьшима//.еьшема//.ѣьшема//.има//.ьшима//.ьшема//.ѣьшима//.ема//.аишима
  gramm: du,m,dat,comp,brev
 -flex: .ьшии//.ѣьшии//.аишии//.еьшии//.ии
  gramm: du,f,nom,comp
 -flex: .ая//.аишая//.аишяа//.еьшяа//.яа//.еьшая//.ѣьшая//.еьшяя//.ѣьшяа//.ьшаа//.ьшая//.ѣьшяя//.ѣьшаа//.еьшаа//.ьшяя//.аишяя//.аишаа//.аа//.яя
  gramm: pl,n,nom,comp
 -flex: .ѣи//.еи
  gramm: du,n,nom
 -flex: .ыма//.ома
  gramm: du,n,ins,brev
 -flex: <1>.ъ
  gramm: sg,m,nom,brev
 -flex: .ею//.аишею//.ьшею//.еьшею//.ѣьшею
  gramm: sg,f,ins,comp
 -flex: .ыма
  gramm: du,f,ins
 -flex: .ыми
  gramm: pl,n,ins
 -flex: .а
  gramm: du,m,nom,brev
 -flex: .ая//.аишая//.еьшая//.ѣьшая//.ьшая//.ѣьшаа//.еьшаа//.аишаа//.аа
  gramm: sg,f,nom,comp
 -flex: .ем//.ом//.ѣм//.омь//.емъ//.омъ//.ѣмъ
  gramm: sg,n,loc
 -flex: .ѣ//.е
  gramm: sg,f,dat,brev
 -flex: <1>.ъ
  gramm: sg,m,acc,brev
 -flex: .ьших//.ѣьшихъ//.аишихъ//.еьшихъ//.их//.аиших//.ихъ//.еьших//.ьшихъ//.ѣьших
  gramm: pl,n,loc,comp
 -flex: .еьшь//.ь//.ьшь//.ѣьшь//.аишь
  gramm: sg,m,acc,comp,brev
 -flex: .и//.ѣьши//.аиши//.еьши//.ьши
  gramm: du,f,nom,comp,brev
 -flex: .амъ//.ам//.ымъ//.ым
  gramm: pl,f,dat,brev
 -flex: .ими//.аиши//.ьшими//.еьшими//.еьши//.и//.ьши//.аишими//.ѣьши//.ѣьшими
  gramm: pl,m,ins,comp,brev
 -flex: .еьшим//.еьшем//.ѣьшим//.ьшем//.ѣьшимъ//.еьшимъ//.аишимъ//.им//.ьшемъ//.ьшемь//.имъ//.еьшемь//.еьшемъ//.ем//.аишим//.емь//.емъ//.ьшимъ//.ьшим//.ѣьшем//.ѣьшемъ//.ѣьшемь//.аишемъ//.аишем//.аишемь
  gramm: sg,n,ins,comp,brev
 -flex: .ѣьшу//.ьшю//.ю//.ьшу//.у//.ѣьшю//.аишю//.еьшу//.аишу//.еьшю
  gramm: sg,m,dat,comp,brev
 -flex: .а//.ѣьша//.аиша//.еьша//.ьша
  gramm: sg,m,acc,comp,brev,anim
 -flex: .ыма
  gramm: du,m,ins
 -flex: .а//.ѣьша//.аиша//.еьша//.ьша
  gramm: du,m,nom,comp,brev
 -flex: .ем//.ьшем//.ьшемъ//.ѣьшем//.емъ//.ѣьшемъ//.еьшем//.аишемъ//.аишем//.еьшемъ
  gramm: sg,n,loc,comp
 -flex: .и//.ѣьши//.аиши//.еьши//.ьши
  gramm: du,n,acc,comp,brev
 -flex: .аишема//.еьшима//.еьшема//.ѣьшема//.има//.ьшима//.ьшема//.ѣьшима//.ема//.аишима
  gramm: du,n,dat,comp,brev
 -flex: .а//.ѣьша//.аиша//.еьша//.ьша
  gramm: sg,m,gen,comp,brev
 -flex: .ыа//.ыѣ//.ые//.ыя
  gramm: pl,f,nom
 -flex: .у
  gramm: du,n,gen,brev
 -flex: .о
  gramm: sg,n,nom,brev
 -flex: .ою
  gramm: sg,f,ins
 -flex: .ою//.ую
  gramm: du,f,gen
 -flex: .ыхъ//.ых
  gramm: pl,n,gen
 -flex: .аишѣѣ//.ьшѣѣ//.ьшыя//.еьшыя//.ьшее//.аишыа//.ее//.ѣьшыя//.ыя//.ыа//.ѣьшыа//.аишее//.аишыя//.ѣьшѣѣ//.еьшыа//.ьшыа//.ѣѣ//.еьшее
  gramm: pl,f,nom,comp
 -flex: .а
  gramm: du,m,acc,brev
 -flex: .ому
  gramm: sg,n,dat
 -flex: .еьшима//.еьшяма//.има//.ьшяма//.ьшима//.яма//.ѣьшима//.аишяма//.ѣьшяма//.аишима
  gramm: du,f,dat,comp,brev
 -flex: .еьшему//.ѣьшему//.аишему//.ему//.ьшему
  gramm: sg,n,dat,comp
 -flex: .ѣьшу//.ьшю//.ю//.ьшу//.у//.ѣьшю//.аишю//.еьшу//.аишу//.еьшю
  gramm: du,n,loc,comp,brev
 -flex: .ою//.ую
  gramm: du,n,gen
 -flex: .яхъ//.ьших//.ьшях//.ѣьшихъ//.аишихъ//.ях//.еьшихъ//.еьшях//.аишяхъ//.их//.аиших//.ьшяхъ//.ихъ//.еьших//.ьшихъ//.ѣьшяхъ//.ѣьшях//.аишях//.ѣьших//.еьшяхъ
  gramm: pl,f,loc,comp,brev
 -flex: .a//.аишa//.ѣьшa//.еьшa//.ьшa
  gramm: pl,n,nom,comp,brev
 -flex: .ьшии//.ѣьшии//.аишии//.еьшии//.ии
  gramm: du,n,nom,comp
 -flex: .ыми
  gramm: pl,m,ins
 -flex: .ыма//.ама
  gramm: du,f,dat,brev
 -flex: .аго//.ого
  gramm: sg,m,gen
 -flex: .ьших//.ѣьшихъ//.аишихъ//.еьшихъ//.их//.аиших//.ихъ//.еьших//.ьшихъ//.ѣьших
  gramm: pl,m,gen,comp
 -flex: .аго//.ого
  gramm: sg,m,acc,anim
 -flex: .ыма
  gramm: du,f,dat
 -flex: .ымъ//.ым
  gramm: pl,n,dat
 -flex: .ымъ//.ым//.ом//.омъ
  gramm: pl,n,dat,brev
 -flex: .а
  gramm: sg,n,gen,brev
 -flex: .еьшим//.ьшим//.аишымъ//.аишым//.аишимъ//.аишим//.им//.ѣьшим//.ьшимъ//.ѣьшимъ//.имъ//.ымъ//.еьшым//.ьшымъ//.ьшым//.еьшимъ//.еьшымъ//.ым//.ѣьшым//.ѣьшымъ
  gramm: pl,m,dat,comp
 -flex: .ымъ//.ым//.ымь
  gramm: sg,n,ins
 -flex: .ѣьшу//.ьшю//.ю//.ьшу//.у//.ѣьшю//.аишю//.еьшу//.аишу//.еьшю
  gramm: du,f,loc,comp,brev
 -flex: .ѣ//.е
  gramm: du,n,nom,brev
 -flex: .ая
  gramm: pl,n,acc
 -flex: .ѣи//.еи
  gramm: du,f,acc
 -flex: .ыма
  gramm: du,m,dat
 -flex: .ѣьшѣ//.аиши//.еьше//.ьшѣ//.ѣ//.еьши//.аише//.и//.ьши//.аишѣ//.ѣьши//.е//.ьше
  gramm: sg,f,gen,comp,brev
 -flex: .ыма
  gramm: du,n,ins
 -flex: .ѣ//.е
  gramm: du,f,nom,brev
 -flex: .ыа//.ыѣ//.ые//.ыя
  gramm: pl,m,acc
 -flex: .ьших//.ѣьшихъ//.аишихъ//.еьшихъ//.их//.аиших//.ихъ//.еьших//.ьшихъ//.ѣьших
  gramm: pl,f,gen,comp
 -flex: .у
  gramm: sg,m,dat,brev
 -flex: .ая//.аишая//.аишяа//.еьшяа//.яа//.еьшая//.ѣьшая//.еьшяя//.ѣьшяа//.ьшаа//.ьшая//.ѣьшяя//.ѣьшаа//.еьшаа//.ьшяя//.аишяя//.аишаа//.аа//.яя
  gramm: pl,n,acc,comp
 -flex: .ьшии//.ѣьшии//.аишии//.еьшии//.ии
  gramm: du,f,acc,comp
 -flex: .ыми//.ы
  gramm: pl,m,ins,brev
 -flex: .ъ//.ыхъ//.ых
  gramm: pl,f,gen,brev
 -flex: .ѣьшую//.аишею//.ьшую//.ею//.ѣьшею//.ую//.еьшею//.ьшею//.еьшую//.аишую
  gramm: du,n,loc,comp
 -flex: .омь//.ымъ//.ым//.ом//.омъ
  gramm: sg,n,ins,brev
 -flex: .ьших//.ѣьшихъ//.аишихъ//.еьшихъ//.их//.аиших//.ихъ//.еьших//.ьшихъ//.ѣьших
  gramm: pl,n,gen,comp
 -flex: .еьшими//.ими//.ьшими//.ѣьшими//.аишими
  gramm: pl,f,ins,comp
 -flex: .а//.ѣьша//.аиша//.еьша//.ьша
  gramm: du,m,acc,comp,brev
 -flex: .ею//.аишею//.ьшею//.еьшею//.ѣьшею
  gramm: sg,f,ins,comp,brev
 -flex: .ѣьшу//.ьшю//.ю//.ьшу//.у//.ѣьшю//.аишю//.еьшу//.аишу//.еьшю
  gramm: du,m,acc,comp,brev,anim
 -flex: .ы
  gramm: sg,f,gen,brev
 -flex: .а//.ѣьша//.аиша//.еьша//.ьша
  gramm: sg,f,nom,comp,brev
 -flex: .еьшима//.има//.ьшима//.ѣьшима//.аишима
  gramm: du,n,ins,comp
 -flex: .ѣй//.ои//.ой//.ей
  gramm: sg,f,dat
 -flex: .ѣьшу//.ьшю//.ю//.ьшу//.у//.ѣьшю//.аишю//.еьшу//.аишу//.еьшю
  gramm: du,m,gen,comp,brev
 -flex: .и//.ѣьши//.аиши//.еьши//.ьши
  gramm: du,n,nom,comp,brev
 -flex: .ымъ//.ым
  gramm: pl,m,dat
 -flex: .еьшь//.ь//.ьшь//.ѣьшь//.аишь
  gramm: sg,m,nom,comp,brev
 -flex: .еьше//.ьше//.е//.аише//.ѣьше
  gramm: sg,n,nom,comp,brev
 -flex: .ыма//.ома
  gramm: du,m,ins,brev
 -flex: .у
  gramm: du,f,gen,brev
 -flex: .ьшии//.ѣьшии//.аишии//.еьшии//.ии
  gramm: pl,m,nom,comp
 -flex: .ѣьшую//.аишею//.ьшую//.ею//.ѣьшею//.ую//.еьшею//.ьшею//.еьшую//.аишую
  gramm: du,f,gen,comp
 -flex: .ымъ//.ым//.ымь
  gramm: sg,m,ins
 -flex: .ьшаго//.еьшего//.еьшаго//.аго//.аишего//.его//.ьшево//.аишаго//.еьшево//.ѣьшево//.ѣьшего//.ево//.ѣьшаго//.ьшего
  gramm: sg,m,gen,comp
 -flex: .еьшима//.има//.ьшима//.ѣьшима//.аишима
  gramm: du,f,dat,comp
 -flex: .ыми
  gramm: pl,f,ins
 -flex: .ѣьшѣ//.аиши//.еьше//.ьшѣ//.ѣ//.еьши//.аише//.и//.ьши//.аишѣ//.ѣьши//.е//.ьше
  gramm: pl,f,acc,comp,brev
 -flex: .ыи//.ый
  gramm: sg,m,acc
 -flex: .ъ//.ыхъ//.ых
  gramm: pl,n,gen,brev
 -flex: .ѣьшемъ//.ем//.аишем//.аишымъ//.аишым//.ьшем//.ьшемъ//.ѣьшем//.емъ//.ымъ//.еьшым//.ьшымъ//.ьшым//.еьшем//.аишемъ//.еьшымъ//.ым//.еьшемъ//.ѣьшым//.ѣьшымъ
  gramm: pl,n,dat,comp,brev
 -flex: .и//.ѣьши//.аиши//.еьши//.ьши
  gramm: sg,m,loc,comp,brev
 -flex: .ое
  gramm: sg,n,nom
 -flex: .ыми//.ы
  gramm: pl,n,ins,brev
 -flex: .еьшим//.ьшим//.аишымъ//.аишым//.аишимъ//.аишим//.им//.ѣьшим//.ьшимъ//.ѣьшимъ//.имъ//.ымъ//.еьшым//.ьшымъ//.ьшым//.еьшимъ//.еьшымъ//.ым//.ѣьшым//.ѣьшымъ
  gramm: pl,n,dat,comp
 -flex: .ѣи//.ии//.еи//.аи
  gramm: sg,m,acc,comp
 -flex: .ы
  gramm: pl,f,acc,brev
 -flex: .у
  gramm: du,m,gen,brev
 -flex: .ѣ//.е
  gramm: sg,f,loc,brev
 -flex: .ѣьшу//.ьшю//.ю//.ьшу//.у//.ѣьшю//.аишю//.еьшу//.аишу//.еьшю
  gramm: du,m,loc,comp,brev
 -flex: .а//.ѣьша//.аиша//.еьша//.ьша
  gramm: sg,n,gen,comp,brev
 -flex: .ѣй//.ои//.ой//.ей
  gramm: sg,f,loc
 -flex: .ии
  gramm: pl,m,nom
 -flex: .еьшим//.ьшимь//.имь//.аишимь//.ѣьшим//.аишим//.им//.аишимъ//.ѣьшимъ//.имъ//.ѣьшимь//.ьшимъ//.еьшимъ//.ьшим//.еьшимь
  gramm: sg,m,ins,comp
 -flex: .аишѣѣ//.ьшѣѣ//.ьшыя//.еьшыя//.ьшее//.аишыа//.ее//.ѣьшыя//.ыя//.ыа//.ѣьшыа//.аишее//.аишыя//.ѣьшѣѣ//.еьшыа//.ьшыа//.ѣѣ//.еьшее
  gramm: pl,m,acc,comp
 -flex: .ая
  gramm: sg,f,nom
 -flex: .ѣ//.е
  gramm: du,f,acc,brev
 -flex: .ѣьшемъ//.ем//.аишем//.аишымъ//.аишым//.ьшем//.ьшемъ//.ѣьшем//.емъ//.ымъ//.еьшым//.ьшымъ//.ьшым//.еьшем//.аишемъ//.еьшымъ//.ым//.еьшемъ//.ѣьшым//.ѣьшымъ
  gramm: pl,m,dat,comp,brev
 -flex: .ѣьшую//.аишею//.ьшую//.ею//.ѣьшею//.ую//.еьшею//.ьшею//.еьшую//.аишую
  gramm: du,m,acc,comp,anim
 -flex: .еьшим//.ьшим//.аишымъ//.аишым//.аишимъ//.аишим//.им//.ѣьшим//.ьшимъ//.ѣьшимъ//.имъ//.ымъ//.еьшым//.ьшымъ//.ьшым//.еьшимъ//.еьшымъ//.ым//.ѣьшым//.ѣьшымъ
  gramm: pl,f,dat,comp
 -flex: .ѣьшѣ//.ѣьшa//.еьше//.a//.ѣ//.ьшa//.аише//.еьшa//.ьшѣ//.аишѣ//.аишa//.е//.ьше
  gramm: pl,n,acc,comp,brev
 -flex: .аишема//.еьшима//.еьшема//.ѣьшема//.има//.ьшима//.ьшема//.ѣьшима//.ема//.аишима
  gramm: du,n,ins,comp,brev
 -flex: .а
  gramm: pl,n,nom,brev
 -flex: .аишямъ//.ѣьшямъ//.ѣьшям//.аишымъ//.аишым//.еьшям//.аишям//.ям//.ьшямъ//.ымъ//.еьшым//.ьшымъ//.ьшым//.ямъ//.ьшям//.еьшымъ//.ым//.еьшямъ//.ѣьшым//.ѣьшымъ
  gramm: pl,f,dat,comp,brev
 -flex: .еьшима//.има//.ьшима//.ѣьшима//.аишима
  gramm: du,m,dat,comp
 -flex: .а
  gramm: sg,m,acc,brev,anim
 -flex: .ыма//.ама
  gramm: du,f,ins,brev
 -flex: .о
  gramm: sg,n,acc,brev
 -flex: .ыа//.ое//.оѣ//.ыя
  gramm: sg,f,gen
 -flex: .а//.ы
  gramm: pl,n,acc,brev
 -flex: .ая
  gramm: du,m,acc
 -flex: .ѣьшу//.ьшю//.ю//.ьшу//.у//.ѣьшю//.аишю//.еьшу//.аишу//.еьшю
  gramm: du,f,gen,comp,brev
 -flex: .ьших//.ь//.ѣьшихъ//.ьшь//.аишихъ//.еьшихъ//.ѣьшь//.их//.аиших//.аишь//.еьшь//.ихъ//.еьших//.ьшихъ//.ѣьших
  gramm: pl,n,gen,comp,brev
 -flex: .ах//.ыхъ//.ых//.ахъ
  gramm: pl,f,loc,brev
 -flex: .ыма
  gramm: du,n,dat
 -flex: .ою//.ую
  gramm: du,n,loc
 -flex: .у
  gramm: sg,n,dat,brev
 -flex: .юю//.ѣьшую//.ьшюю//.ьшую//.ѣьшюю//.еьшюю//.ую//.аишюю//.еьшую//.аишую
  gramm: sg,f,acc,comp
 -flex: .ому
  gramm: sg,m,dat
 -flex: .еьшима//.има//.ьшима//.ѣьшима//.аишима
  gramm: du,f,ins,comp
 -flex: .и//.ѣьши//.аиши//.еьши//.ьши
  gramm: du,f,acc,comp,brev
 -flex: .омь//.ымъ//.ым//.ом//.омъ
  gramm: sg,m,ins,brev
 -flex: .ѣьшу//.ьшю//.ю//.ьшу//.у//.ѣьшю//.аишю//.еьшу//.аишу//.еьшю
  gramm: sg,f,acc,comp,brev
 -flex: .еи//.ей//.ѣьшеи//.ѣьшей//.ьшеи//.ьшей//.еьшеи//.еьшей//.аишей//.аишеи
  gramm: sg,f,loc,comp
 -flex: .еьшими//.ими//.ьшими//.ѣьшими//.аишими
  gramm: pl,n,ins,comp
 -flex: .ая
  gramm: du,m,nom
 -flex: .у
  gramm: du,m,loc,brev
 -flex: .ая//.аишая//.аишяа//.еьшяа//.яа//.еьшая//.ѣьшая//.еьшяя//.ѣьшяа//.ьшаа//.ьшая//.ѣьшяя//.ѣьшаа//.еьшаа//.ьшяя//.аишяя//.аишаа//.аа//.яя
  gramm: du,m,acc,comp
 -flex: .и//.ѣьши//.аиши//.еьши//.ьши
  gramm: pl,m,nom,comp,brev
 -flex: .ѣи//.еи
  gramm: du,n,acc
 -flex: .еьшима//.еьшяма//.има//.ьшяма//.ьшима//.яма//.ѣьшима//.аишяма//.ѣьшяма//.аишима
  gramm: du,f,ins,comp,brev
 -flex: .ьших//.ѣьшихъ//.аишихъ//.еьшихъ//.их//.аиших//.ихъ//.еьших//.ьшихъ//.ѣьших
  gramm: pl,f,loc,comp
 -flex: .еьшим//.еьшем//.ѣьшим//.ьшем//.ѣьшимъ//.еьшимъ//.аишимъ//.им//.ьшемъ//.ьшемь//.имъ//.еьшемь//.еьшемъ//.ем//.аишим//.емь//.емъ//.ьшимъ//.ьшим//.ѣьшем//.ѣьшемъ//.ѣьшемь//.аишемъ//.аишем//.аишемь
  gramm: sg,m,ins,comp,brev
 -flex: .ѣи//.ии//.еи//.аи
  gramm: sg,m,nom,comp
 -flex: .еьшима//.има//.ьшима//.ѣьшима//.аишима
  gramm: du,n,dat,comp
 -flex: .аго//.ого
  gramm: sg,n,gen
 -flex: .ѣи//.еи
  gramm: du,f,nom
 -flex: .ая
  gramm: pl,n,nom
 -flex: .ьших//.ь//.ѣьшихъ//.ьшь//.аишихъ//.еьшихъ//.ѣьшь//.их//.аиших//.аишь//.еьшь//.ихъ//.еьших//.ьшихъ//.ѣьших
  gramm: pl,m,gen,comp,brev
 -flex: .ѣьшую//.аишею//.ьшую//.ею//.ѣьшею//.ую//.еьшею//.ьшею//.еьшую//.аишую
  gramm: du,m,gen,comp
 -flex: .ыхъ//.ых
  gramm: pl,m,gen
 -flex: .ыа//.ыѣ//.ые//.ыя
  gramm: pl,f,acc
 -flex: .аишѣѣ//.ьшѣѣ//.ьшыя//.еьшыя//.ьшее//.аишыа//.ее//.ѣьшыя//.ыя//.ыа//.ѣьшыа//.аишее//.аишыя//.ѣьшѣѣ//.еьшыа//.ьшыа//.ѣѣ//.еьшее
  gramm: pl,f,acc,comp
 -flex: .ою//.ую
  gramm: du,m,gen
 -flex: .аишема//.еьшима//.еьшема//.ѣьшема//.има//.ьшима//.ьшема//.ѣьшима//.ема//.аишима
  gramm: du,m,ins,comp,brev
 -flex: .ыхъ//.ых
  gramm: pl,f,gen
 -flex: .еьшими//.ими//.ьшими//.ѣьшими//.аишими
  gramm: pl,m,ins,comp
 -flex: .ах//.ыхъ//.ых//.ахъ
  gramm: pl,n,loc,brev
 -flex: .у
  gramm: du,f,loc,brev
 -flex: .ѣ//.е
  gramm: sg,n,loc,brev
 -flex: .ыи//.ый
  gramm: sg,m,nom
 -flex: .ѣьшую//.аишею//.ьшую//.ею//.ѣьшею//.ую//.еьшею//.ьшею//.еьшую//.аишую
  gramm: du,m,loc,comp
 -flex: .и//.ѣьши//.аиши//.еьши//.ьши
  gramm: sg,f,dat,comp,brev
 -flex: .ѣьшую//.аишею//.ьшую//.ею//.ѣьшею//.ую//.еьшею//.ьшею//.еьшую//.аишую
  gramm: du,n,gen,comp
 -flex: .ыхъ//.ых
  gramm: pl,m,loc
 -flex: .ьшаго//.еьшего//.еьшаго//.аго//.аишего//.его//.ьшево//.аишаго//.еьшево//.ѣьшево//.ѣьшего//.ево//.ѣьшаго//.ьшего
  gramm: sg,n,gen,comp
 -flex: .ѣ//.е
  gramm: du,n,acc,brev
 -flex: .ими//.аиши//.ьшими//.еьшими//.еьши//.и//.ьши//.аишими//.ѣьши//.ѣьшими
  gramm: pl,n,ins,comp,brev
 -flex: .ая//.аишая//.аишяа//.еьшяа//.яа//.еьшая//.ѣьшая//.еьшяя//.ѣьшяа//.ьшаа//.ьшая//.ѣьшяя//.ѣьшаа//.еьшаа//.ьшяя//.аишяя//.аишаа//.аа//.яя
  gramm: du,m,nom,comp
 -flex: .ымъ//.ым//.ом//.омъ
  gramm: pl,m,dat,brev
 -flex: .ѣьшу//.ьшю//.ю//.ьшу//.у//.ѣьшю//.аишю//.еьшу//.аишу//.еьшю
  gramm: du,n,gen,comp,brev
 -flex: .ем//.ом//.ѣм//.омь//.емъ//.омъ//.ѣмъ
  gramm: sg,m,loc
 -flex: .ы
  gramm: pl,f,nom,brev
 -flex: .ъ//.ыхъ//.ых
  gramm: pl,m,gen,brev
 -flex: .а
  gramm: sg,f,nom,brev
 -flex: .ымъ//.ым
  gramm: pl,f,dat
 -flex: .еьшим//.ьшимь//.имь//.аишимь//.ѣьшим//.аишим//.им//.аишимъ//.ѣьшимъ//.имъ//.ѣьшимь//.ьшимъ//.еьшимъ//.ьшим//.еьшимь
  gramm: sg,n,ins,comp
 -flex: .ѣьшу//.ьшю//.ю//.ьшу//.у//.ѣьшю//.аишю//.еьшу//.аишу//.еьшю
  gramm: sg,n,dat,comp,brev
 -flex: .а
  gramm: sg,m,gen,brev
 -flex: .ы
  gramm: pl,m,acc,brev
 -flex: .ем//.ьшем//.ьшемъ//.ѣьшем//.емъ//.ѣьшемъ//.еьшем//.аишемъ//.аишем//.еьшемъ
  gramm: sg,m,loc,comp
 -flex: .ими//.аиши//.ьшими//.ями//.еьшими//.еьши//.аишями//.еьшями//.и//.ьши//.ѣьшями//.аишими//.ьшями//.ѣьши//.ѣьшими
  gramm: pl,f,ins,comp,brev
 -flex: .ых//.ехъ//.ѣхъ//.ех//.ыхъ//.ѣх
  gramm: pl,m,loc,brev
 -flex: .и//.ѣьши//.аиши//.еьши//.ьши
  gramm: sg,f,loc,comp,brev
-paradigm: A1g
 -flex: .ьшии//.ѣьшии//.аишии//.еьшии//.ии
  gramm: du,n,acc,comp
 -flex: .ае//.ее//.ѣе
  gramm: sg,n,nom,comp
 -flex: .ою//.ую
  gramm: du,m,acc,anim
 -flex: .у
  gramm: du,n,loc,brev
 -flex: .ьшаго//.еьшего//.еьшаго//.аго//.аишего//.его//.ьшево//.аишаго//.еьшево//.ѣьшево//.ѣьшего//.ево//.ѣьшаго//.ьшего
  gramm: sg,m,acc,comp,anim
 -flex: .ѣьшѣ//.аиши//.еьше//.ьшѣ//.ѣ//.еьши//.аише//.и//.ьши//.аишѣ//.ѣьши//.е//.ьше
  gramm: pl,m,acc,comp,brev
 -flex: .и//.ѣьши//.аиши//.еьши//.ьши
  gramm: sg,n,loc,comp,brev
 -flex: .еьшему//.ѣьшему//.аишему//.ему//.ьшему
  gramm: sg,m,dat,comp
 -flex: .ое
  gramm: sg,n,acc
 -flex: .ае//.ее//.ѣе
  gramm: sg,n,acc,comp
 -flex: .еьше//.ьше//.е//.аише//.ѣьше
  gramm: sg,n,acc,comp,brev
 -flex: .у
  gramm: du,m,acc,brev,anim
 -flex: .ѣьшую//.аишею//.ьшую//.ею//.ѣьшею//.ую//.еьшею//.ьшею//.еьшую//.аишую
  gramm: du,f,loc,comp
 -flex: .ьших//.ѣьшихъ//.аишихъ//.еьшихъ//.их//.аиших//.ихъ//.еьших//.ьшихъ//.ѣьших
  gramm: pl,m,loc,comp,brev
 -flex: .има//<2>.ема//.ема
  gramm: du,m,dat,brev
 -flex: .и//.ими//.ями
  gramm: pl,f,ins,brev
 -flex: .яхъ//.ьших//.ьшях//.ѣьшихъ//.аишихъ//.ях//.еьшихъ//.еьшях//.аишяхъ//.их//.аиших//.ьшяхъ//.ихъ//.еьших//.ьшихъ//.ѣьшяхъ//.ѣьшях//.аишях//.ѣьших//.еьшяхъ
  gramm: pl,n,loc,comp,brev
 -flex: <2>.ы//<2>.и
  gramm: pl,m,nom,brev
 -flex: .их//.ихъ
  gramm: pl,f,loc
 -flex: .има//.ома//.ема
  gramm: du,n,dat,brev
 -flex: .ою
  gramm: sg,f,ins,brev
 -flex: .ою//.ую
  gramm: du,m,loc
 -flex: <2>.ѣ//<2>.е
  gramm: sg,m,loc,brev
 -flex: .ьших//.ѣьшихъ//.аишихъ//.еьшихъ//.их//.аиших//.ихъ//.еьших//.ьшихъ//.ѣьших
  gramm: pl,m,loc,comp
 -flex: .их//.ихъ
  gramm: pl,n,loc
 -flex: .ою//.ую
  gramm: du,f,loc
 -flex: .ѣьшѣ//.аиши//.еьше//.ьшѣ//.ѣ//.еьши//.аише//.и//.ьши//.аишѣ//.ѣьши//.е//.ьше
  gramm: pl,f,nom,comp,brev
 -flex: .еи//.ей//.ѣьшеи//.ѣьшей//.ьшеи//.ьшей//.еьшеи//.еьшей//.аишей//.аишеи
  gramm: sg,f,dat,comp
 -flex: .ьшее//.ее//.аишиа//.иа//.ьшия//.ѣьшиа//.еьшиа//.еьшия//.ѣьшеѣ//.ѣьшия//.аишее//.ьшиа//.аишеѣ//.ия//.аишия//.еѣ//.ьшеѣ//.еьшее
  gramm: sg,f,gen,comp
 -flex: .ую
  gramm: sg,f,acc
 -flex: .еьшима//.има//.ьшима//.ѣьшима//.аишима
  gramm: du,m,ins,comp
 -flex: .у
  gramm: sg,f,acc,brev
 -flex: .ьших//.ь//.ѣьшихъ//.ьшь//.аишихъ//.еьшихъ//.ѣьшь//.их//.аиших//.аишь//.еьшь//.ихъ//.еьших//.ьшихъ//.ѣьших
  gramm: pl,f,gen,comp,brev
 -flex: .аишема//.еьшима//.еьшема//.ѣьшема//.има//.ьшима//.ьшема//.ѣьшима//.ема//.аишима
  gramm: du,m,dat,comp,brev
 -flex: .ьшии//.ѣьшии//.аишии//.еьшии//.ии
  gramm: du,f,nom,comp
 -flex: .ая//.аишая//.аишяа//.еьшяа//.яа//.еьшая//.ѣьшая//.еьшяя//.ѣьшяа//.ьшаа//.ьшая//.ѣьшяя//.ѣьшаа//.еьшаа//.ьшяя//.аишяя//.аишаа//.аа//.яя
  gramm: pl,n,nom,comp
 -flex: <2>.ѣи//<2>.еи
  gramm: du,n,nom
 -flex: .има//<2>.ема//.ема
  gramm: du,n,ins,brev
 -flex: .ъ
  gramm: sg,m,nom,brev
 -flex: .ею//.аишею//.ьшею//.еьшею//.ѣьшею
  gramm: sg,f,ins,comp
 -flex: .има
  gramm: du,f,ins
 -flex: .ими
  gramm: pl,n,ins
 -flex: .а
  gramm: du,m,nom,brev
 -flex: .ая//.аишая//.еьшая//.ѣьшая//.ьшая//.ѣьшаа//.еьшаа//.аишаа//.аа
  gramm: sg,f,nom,comp
 -flex: .ом//.омь//<2>.ѣмъ//<2>.ѣм//.омъ//<2>.емъ//<2>.ем
  gramm: sg,n,loc
 -flex: <2>.ѣ//<2>.е
  gramm: sg,f,dat,brev
 -flex: .ъ
  gramm: sg,m,acc,brev
 -flex: .ьших//.ѣьшихъ//.аишихъ//.еьшихъ//.их//.аиших//.ихъ//.еьших//.ьшихъ//.ѣьших
  gramm: pl,n,loc,comp
 -flex: .еьшь//.ь//.ьшь//.ѣьшь//.аишь
  gramm: sg,m,acc,comp,brev
 -flex: .и//.ѣьши//.аиши//.еьши//.ьши
  gramm: du,f,nom,comp,brev
 -flex: .имъ//.им//.ям//.ямъ
  gramm: pl,f,dat,brev
 -flex: .ими//.аиши//.ьшими//.еьшими//.еьши//.и//.ьши//.аишими//.ѣьши//.ѣьшими
  gramm: pl,m,ins,comp,brev
 -flex: .еьшим//.еьшем//.ѣьшим//.ьшем//.ѣьшимъ//.еьшимъ//.аишимъ//.им//.ьшемъ//.ьшемь//.имъ//.еьшемь//.еьшемъ//.ем//.аишим//.емь//.емъ//.ьшимъ//.ьшим//.ѣьшем//.ѣьшемъ//.ѣьшемь//.аишемъ//.аишем//.аишемь
  gramm: sg,n,ins,comp,brev
 -flex: .ѣьшу//.ьшю//.ю//.ьшу//.у//.ѣьшю//.аишю//.еьшу//.аишу//.еьшю
  gramm: sg,m,dat,comp,brev
 -flex: .а//.ѣьша//.аиша//.еьша//.ьша
  gramm: sg,m,acc,comp,brev,anim
 -flex: .има
  gramm: du,m,ins
 -flex: .а//.ѣьша//.аиша//.еьша//.ьша
  gramm: du,m,nom,comp,brev
 -flex: .ем//.ьшем//.ьшемъ//.ѣьшем//.емъ//.ѣьшемъ//.еьшем//.аишемъ//.аишем//.еьшемъ
  gramm: sg,n,loc,comp
 -flex: .и//.ѣьши//.аиши//.еьши//.ьши
  gramm: du,n,acc,comp,brev
 -flex: .аишема//.еьшима//.еьшема//.ѣьшема//.има//.ьшима//.ьшема//.ѣьшима//.ема//.аишима
  gramm: du,n,dat,comp,brev
 -flex: .а//.ѣьша//.аиша//.еьша//.ьша
  gramm: sg,m,gen,comp,brev
 -flex: .иа//<2>.ѣѣ//.ее//<2>.ее//.ия//.ѣѣ
  gramm: pl,f,nom
 -flex: .у
  gramm: du,n,gen,brev
 -flex: .о
  gramm: sg,n,nom,brev
 -flex: .ою
  gramm: sg,f,ins
 -flex: .ою//.ую
  gramm: du,f,gen
 -flex: .их//.ихъ
  gramm: pl,n,gen
 -flex: .аишѣѣ//.ьшѣѣ//.ьшыя//.еьшыя//.ьшее//.аишыа//.ее//.ѣьшыя//.ыя//.ыа//.ѣьшыа//.аишее//.аишыя//.ѣьшѣѣ//.еьшыа//.ьшыа//.ѣѣ//.еьшее
  gramm: pl,f,nom,comp
 -flex: .а
  gramm: du,m,acc,brev
 -flex: .ому
  gramm: sg,n,dat
 -flex: .еьшима//.еьшяма//.има//.ьшяма//.ьшима//.яма//.ѣьшима//.аишяма//.ѣьшяма//.аишима
  gramm: du,f,dat,comp,brev
 -flex: .еьшему//.ѣьшему//.аишему//.ему//.ьшему
  gramm: sg,n,dat,comp
 -flex: .ѣьшу//.ьшю//.ю//.ьшу//.у//.ѣьшю//.аишю//.еьшу//.аишу//.еьшю
  gramm: du,n,loc,comp,brev
 -flex: .ою//.ую
  gramm: du,n,gen
 -flex: .яхъ//.ьших//.ьшях//.ѣьшихъ//.аишихъ//.ях//.еьшихъ//.еьшях//.аишяхъ//.их//.аиших//.ьшяхъ//.ихъ//.еьших//.ьшихъ//.ѣьшяхъ//.ѣьшях//.аишях//.ѣьших//.еьшяхъ
  gramm: pl,f,loc,comp,brev
 -flex: .a//.аишa//.ѣьшa//.еьшa//.ьшa
  gramm: pl,n,nom,comp,brev
 -flex: .ьшии//.ѣьшии//.аишии//.еьшии//.ии
  gramm: du,n,nom,comp
 -flex: .ими
  gramm: pl,m,ins
 -flex: .има//<2>.ема//.ема
  gramm: du,f,dat,brev
 -flex: .аго//.ого
  gramm: sg,m,gen
 -flex: .ьших//.ѣьшихъ//.аишихъ//.еьшихъ//.их//.аиших//.ихъ//.еьших//.ьшихъ//.ѣьших
  gramm: pl,m,gen,comp
 -flex: .аго//.ого
  gramm: sg,m,acc,anim
 -flex: .има
  gramm: du,f,dat
 -flex: .имъ//.им
  gramm: pl,n,dat
 -flex: <2>.ем//.ем//<2>.емъ//.им//.емъ//.имъ
  gramm: pl,n,dat,brev
 -flex: .а
  gramm: sg,n,gen,brev
 -flex: .еьшим//.ьшим//.аишымъ//.аишым//.аишимъ//.аишим//.им//.ѣьшим//.ьшимъ//.ѣьшимъ//.имъ//.ымъ//.еьшым//.ьшымъ//.ьшым//.еьшимъ//.еьшымъ//.ым//.ѣьшым//.ѣьшымъ
  gramm: pl,m,dat,comp
 -flex: .имъ//.им//.имь
  gramm: sg,n,ins
 -flex: .ѣьшу//.ьшю//.ю//.ьшу//.у//.ѣьшю//.аишю//.еьшу//.аишу//.еьшю
  gramm: du,f,loc,comp,brev
 -flex: <2>.ѣ//<2>.е
  gramm: du,n,nom,brev
 -flex: .ая
  gramm: pl,n,acc
 -flex: <2>.ѣи//<2>.еи
  gramm: du,f,acc
 -flex: .има
  gramm: du,m,dat
 -flex: .ѣьшѣ//.аиши//.еьше//.ьшѣ//.ѣ//.еьши//.аише//.и//.ьши//.аишѣ//.ѣьши//.е//.ьше
  gramm: sg,f,gen,comp,brev
 -flex: .има
  gramm: du,n,ins
 -flex: <2>.ѣ//<2>.е
  gramm: du,f,nom,brev
 -flex: .иа//<2>.ѣѣ//.ее//<2>.ее//.ия//.ѣѣ
  gramm: pl,m,acc
 -flex: .ьших//.ѣьшихъ//.аишихъ//.еьшихъ//.их//.аиших//.ихъ//.еьших//.ьшихъ//.ѣьших
  gramm: pl,f,gen,comp
 -flex: .у
  gramm: sg,m,dat,brev
 -flex: .ая//.аишая//.аишяа//.еьшяа//.яа//.еьшая//.ѣьшая//.еьшяя//.ѣьшяа//.ьшаа//.ьшая//.ѣьшяя//.ѣьшаа//.еьшаа//.ьшяя//.аишяя//.аишаа//.аа//.яя
  gramm: pl,n,acc,comp
 -flex: .ьшии//.ѣьшии//.аишии//.еьшии//.ии
  gramm: du,f,acc,comp
 -flex: .и//.ими
  gramm: pl,m,ins,brev
 -flex: .их//.ь//.ихъ
  gramm: pl,f,gen,brev
 -flex: .ѣьшую//.аишею//.ьшую//.ею//.ѣьшею//.ую//.еьшею//.ьшею//.еьшую//.аишую
  gramm: du,n,loc,comp
 -flex: <2>.емь//.ем//<2>.емъ//.им//.емь//.емъ//.имъ//<2>.ем
  gramm: sg,n,ins,brev
 -flex: .ьших//.ѣьшихъ//.аишихъ//.еьшихъ//.их//.аиших//.ихъ//.еьших//.ьшихъ//.ѣьших
  gramm: pl,n,gen,comp
 -flex: .еьшими//.ими//.ьшими//.ѣьшими//.аишими
  gramm: pl,f,ins,comp
 -flex: .а//.ѣьша//.аиша//.еьша//.ьша
  gramm: du,m,acc,comp,brev
 -flex: .ею//.аишею//.ьшею//.еьшею//.ѣьшею
  gramm: sg,f,ins,comp,brev
 -flex: .ѣьшу//.ьшю//.ю//.ьшу//.у//.ѣьшю//.аишю//.еьшу//.аишу//.еьшю
  gramm: du,m,acc,comp,brev,anim
 -flex: .и//<2>.ѣ//.ѣ//.е//<2>.е
  gramm: sg,f,gen,brev
 -flex: .а//.ѣьша//.аиша//.еьша//.ьша
  gramm: sg,f,nom,comp,brev
 -flex: .еьшима//.има//.ьшима//.ѣьшима//.аишима
  gramm: du,n,ins,comp
 -flex: <2>.ѣй//<2>.ей//.ои
  gramm: sg,f,dat
 -flex: .ѣьшу//.ьшю//.ю//.ьшу//.у//.ѣьшю//.аишю//.еьшу//.аишу//.еьшю
  gramm: du,m,gen,comp,brev
 -flex: .и//.ѣьши//.аиши//.еьши//.ьши
  gramm: du,n,nom,comp,brev
 -flex: .имъ//.им
  gramm: pl,m,dat
 -flex: .еьшь//.ь//.ьшь//.ѣьшь//.аишь
  gramm: sg,m,nom,comp,brev
 -flex: .еьше//.ьше//.е//.аише//.ѣьше
  gramm: sg,n,nom,comp,brev
 -flex: .има//<2>.ема//.ема
  gramm: du,m,ins,brev
 -flex: .у
  gramm: du,f,gen,brev
 -flex: .ьшии//.ѣьшии//.аишии//.еьшии//.ии
  gramm: pl,m,nom,comp
 -flex: .ѣьшую//.аишею//.ьшую//.ею//.ѣьшею//.ую//.еьшею//.ьшею//.еьшую//.аишую
  gramm: du,f,gen,comp
 -flex: .имъ//.им//.имь
  gramm: sg,m,ins
 -flex: .ьшаго//.еьшего//.еьшаго//.аго//.аишего//.его//.ьшево//.аишаго//.еьшево//.ѣьшево//.ѣьшего//.ево//.ѣьшаго//.ьшего
  gramm: sg,m,gen,comp
 -flex: .еьшима//.има//.ьшима//.ѣьшима//.аишима
  gramm: du,f,dat,comp
 -flex: .ими
  gramm: pl,f,ins
 -flex: .ѣьшѣ//.аиши//.еьше//.ьшѣ//.ѣ//.еьши//.аише//.и//.ьши//.аишѣ//.ѣьши//.е//.ьше
  gramm: pl,f,acc,comp,brev
 -flex: .ий//.ии
  gramm: sg,m,acc
 -flex: .их//.ь//.ихъ
  gramm: pl,n,gen,brev
 -flex: .ѣьшемъ//.ем//.аишем//.аишымъ//.аишым//.ьшем//.ьшемъ//.ѣьшем//.емъ//.ымъ//.еьшым//.ьшымъ//.ьшым//.еьшем//.аишемъ//.еьшымъ//.ым//.еьшемъ//.ѣьшым//.ѣьшымъ
  gramm: pl,n,dat,comp,brev
 -flex: .и//.ѣьши//.аиши//.еьши//.ьши
  gramm: sg,m,loc,comp,brev
 -flex: .ое
  gramm: sg,n,nom
 -flex: .и//.ими
  gramm: pl,n,ins,brev
 -flex: .еьшим//.ьшим//.аишымъ//.аишым//.аишимъ//.аишим//.им//.ѣьшим//.ьшимъ//.ѣьшимъ//.имъ//.ымъ//.еьшым//.ьшымъ//.ьшым//.еьшимъ//.еьшымъ//.ым//.ѣьшым//.ѣьшымъ
  gramm: pl,n,dat,comp
 -flex: .ѣи//.ии//.еи//.аи
  gramm: sg,m,acc,comp
 -flex: .и//<2>.ѣ//.ѣ//.е//<2>.е
  gramm: pl,f,acc,brev
 -flex: .у
  gramm: du,m,gen,brev
 -flex: <2>.ѣ//<2>.е
  gramm: sg,f,loc,brev
 -flex: .ѣьшу//.ьшю//.ю//.ьшу//.у//.ѣьшю//.аишю//.еьшу//.аишу//.еьшю
  gramm: du,m,loc,comp,brev
 -flex: .а//.ѣьша//.аиша//.еьша//.ьша
  gramm: sg,n,gen,comp,brev
 -flex: <2>.ѣй//<2>.ей//.ои
  gramm: sg,f,loc
 -flex: <2>.ыи//<2>.ии
  gramm: pl,m,nom
 -flex: .еьшим//.ьшимь//.имь//.аишимь//.ѣьшим//.аишим//.им//.аишимъ//.ѣьшимъ//.имъ//.ѣьшимь//.ьшимъ//.еьшимъ//.ьшим//.еьшимь
  gramm: sg,m,ins,comp
 -flex: .аишѣѣ//.ьшѣѣ//.ьшыя//.еьшыя//.ьшее//.аишыа//.ее//.ѣьшыя//.ыя//.ыа//.ѣьшыа//.аишее//.аишыя//.ѣьшѣѣ//.еьшыа//.ьшыа//.ѣѣ//.еьшее
  gramm: pl,m,acc,comp
 -flex: .ая
  gramm: sg,f,nom
 -flex: <2>.ѣ//<2>.е
  gramm: du,f,acc,brev
 -flex: .ѣьшемъ//.ем//.аишем//.аишымъ//.аишым//.ьшем//.ьшемъ//.ѣьшем//.емъ//.ымъ//.еьшым//.ьшымъ//.ьшым//.еьшем//.аишемъ//.еьшымъ//.ым//.еьшемъ//.ѣьшым//.ѣьшымъ
  gramm: pl,m,dat,comp,brev
 -flex: .ѣьшую//.аишею//.ьшую//.ею//.ѣьшею//.ую//.еьшею//.ьшею//.еьшую//.аишую
  gramm: du,m,acc,comp,anim
 -flex: .еьшим//.ьшим//.аишымъ//.аишым//.аишимъ//.аишим//.им//.ѣьшим//.ьшимъ//.ѣьшимъ//.имъ//.ымъ//.еьшым//.ьшымъ//.ьшым//.еьшимъ//.еьшымъ//.ым//.ѣьшым//.ѣьшымъ
  gramm: pl,f,dat,comp
 -flex: .ѣьшѣ//.ѣьшa//.еьше//.a//.ѣ//.ьшa//.аише//.еьшa//.ьшѣ//.аишѣ//.аишa//.е//.ьше
  gramm: pl,n,acc,comp,brev
 -flex: .аишема//.еьшима//.еьшема//.ѣьшема//.има//.ьшима//.ьшема//.ѣьшима//.ема//.аишима
  gramm: du,n,ins,comp,brev
 -flex: .а
  gramm: pl,n,nom,brev
 -flex: .аишямъ//.ѣьшямъ//.ѣьшям//.аишымъ//.аишым//.еьшям//.аишям//.ям//.ьшямъ//.ымъ//.еьшым//.ьшымъ//.ьшым//.ямъ//.ьшям//.еьшымъ//.ым//.еьшямъ//.ѣьшым//.ѣьшымъ
  gramm: pl,f,dat,comp,brev
 -flex: .еьшима//.има//.ьшима//.ѣьшима//.аишима
  gramm: du,m,dat,comp
 -flex: .а
  gramm: sg,m,acc,brev,anim
 -flex: .има//<2>.ема//.ема
  gramm: du,f,ins,brev
 -flex: .о
  gramm: sg,n,acc,brev
 -flex: .иа//.ее//<2>.еѣ//<2>.ее//.ия//.еѣ
  gramm: sg,f,gen
 -flex: .а//.ы
  gramm: pl,n,acc,brev
 -flex: .ая
  gramm: du,m,acc
 -flex: .ѣьшу//.ьшю//.ю//.ьшу//.у//.ѣьшю//.аишю//.еьшу//.аишу//.еьшю
  gramm: du,f,gen,comp,brev
 -flex: .ьших//.ь//.ѣьшихъ//.ьшь//.аишихъ//.еьшихъ//.ѣьшь//.их//.аиших//.аишь//.еьшь//.ихъ//.еьших//.ьшихъ//.ѣьших
  gramm: pl,n,gen,comp,brev
 -flex: .их//.яхъ//.ях//.ихъ
  gramm: pl,f,loc,brev
 -flex: .има
  gramm: du,n,dat
 -flex: .ою//.ую
  gramm: du,n,loc
 -flex: .у
  gramm: sg,n,dat,brev
 -flex: .юю//.ѣьшую//.ьшюю//.ьшую//.ѣьшюю//.еьшюю//.ую//.аишюю//.еьшую//.аишую
  gramm: sg,f,acc,comp
 -flex: .ому
  gramm: sg,m,dat
 -flex: .еьшима//.има//.ьшима//.ѣьшима//.аишима
  gramm: du,f,ins,comp
 -flex: .и//.ѣьши//.аиши//.еьши//.ьши
  gramm: du,f,acc,comp,brev
 -flex: <2>.емь//.ем//<2>.емъ//.им//.емь//.емъ//.имъ//<2>.ем
  gramm: sg,m,ins,brev
 -flex: .ѣьшу//.ьшю//.ю//.ьшу//.у//.ѣьшю//.аишю//.еьшу//.аишу//.еьшю
  gramm: sg,f,acc,comp,brev
 -flex: .еи//.ей//.ѣьшеи//.ѣьшей//.ьшеи//.ьшей//.еьшеи//.еьшей//.аишей//.аишеи
  gramm: sg,f,loc,comp
 -flex: .еьшими//.ими//.ьшими//.ѣьшими//.аишими
  gramm: pl,n,ins,comp
 -flex: .ая
  gramm: du,m,nom
 -flex: .у
  gramm: du,m,loc,brev
 -flex: .ая//.аишая//.аишяа//.еьшяа//.яа//.еьшая//.ѣьшая//.еьшяя//.ѣьшяа//.ьшаа//.ьшая//.ѣьшяя//.ѣьшаа//.еьшаа//.ьшяя//.аишяя//.аишаа//.аа//.яя
  gramm: du,m,acc,comp
 -flex: .и//.ѣьши//.аиши//.еьши//.ьши
  gramm: pl,m,nom,comp,brev
 -flex: <2>.ѣи//<2>.еи
  gramm: du,n,acc
 -flex: .еьшима//.еьшяма//.има//.ьшяма//.ьшима//.яма//.ѣьшима//.аишяма//.ѣьшяма//.аишима
  gramm: du,f,ins,comp,brev
 -flex: .ьших//.ѣьшихъ//.аишихъ//.еьшихъ//.их//.аиших//.ихъ//.еьших//.ьшихъ//.ѣьших
  gramm: pl,f,loc,comp
 -flex: .еьшим//.еьшем//.ѣьшим//.ьшем//.ѣьшимъ//.еьшимъ//.аишимъ//.им//.ьшемъ//.ьшемь//.имъ//.еьшемь//.еьшемъ//.ем//.аишим//.емь//.емъ//.ьшимъ//.ьшим//.ѣьшем//.ѣьшемъ//.ѣьшемь//.аишемъ//.аишем//.аишемь
  gramm: sg,m,ins,comp,brev
 -flex: .ѣи//.ии//.еи//.аи
  gramm: sg,m,nom,comp
 -flex: .еьшима//.има//.ьшима//.ѣьшима//.аишима
  gramm: du,n,dat,comp
 -flex: .аго//.ого
  gramm: sg,n,gen
 -flex: <2>.ѣи//<2>.еи
  gramm: du,f,nom
 -flex: .ая
  gramm: pl,n,nom
 -flex: .ьших//.ь//.ѣьшихъ//.ьшь//.аишихъ//.еьшихъ//.ѣьшь//.их//.аиших//.аишь//.еьшь//.ихъ//.еьших//.ьшихъ//.ѣьших
  gramm: pl,m,gen,comp,brev
 -flex: .ѣьшую//.аишею//.ьшую//.ею//.ѣьшею//.ую//.еьшею//.ьшею//.еьшую//.аишую
  gramm: du,m,gen,comp
 -flex: .их//.ихъ
  gramm: pl,m,gen
 -flex: .иа//<2>.ѣѣ//.ее//<2>.ее//.ия//.ѣѣ
  gramm: pl,f,acc
 -flex: .аишѣѣ//.ьшѣѣ//.ьшыя//.еьшыя//.ьшее//.аишыа//.ее//.ѣьшыя//.ыя//.ыа//.ѣьшыа//.аишее//.аишыя//.ѣьшѣѣ//.еьшыа//.ьшыа//.ѣѣ//.еьшее
  gramm: pl,f,acc,comp
 -flex: .ою//.ую
  gramm: du,m,gen
 -flex: .аишема//.еьшима//.еьшема//.ѣьшема//.има//.ьшима//.ьшема//.ѣьшима//.ема//.аишима
  gramm: du,m,ins,comp,brev
 -flex: .их//.ихъ
  gramm: pl,f,gen
 -flex: .еьшими//.ими//.ьшими//.ѣьшими//.аишими
  gramm: pl,m,ins,comp
 -flex: .их//.ихъ
  gramm: pl,n,loc,brev
 -flex: .у
  gramm: du,f,loc,brev
 -flex: <2>.ѣ//<2>.е
  gramm: sg,n,loc,brev
 -flex: .ий//.ии
  gramm: sg,m,nom
 -flex: .ѣьшую//.аишею//.ьшую//.ею//.ѣьшею//.ую//.еьшею//.ьшею//.еьшую//.аишую
  gramm: du,m,loc,comp
 -flex: .и//.ѣьши//.аиши//.еьши//.ьши
  gramm: sg,f,dat,comp,brev
 -flex: .ѣьшую//.аишею//.ьшую//.ею//.ѣьшею//.ую//.еьшею//.ьшею//.еьшую//.аишую
  gramm: du,n,gen,comp
 -flex: .их//.ихъ
  gramm: pl,m,loc
 -flex: .ьшаго//.еьшего//.еьшаго//.аго//.аишего//.его//.ьшево//.аишаго//.еьшево//.ѣьшево//.ѣьшего//.ево//.ѣьшаго//.ьшего
  gramm: sg,n,gen,comp
 -flex: <2>.ѣ//<2>.е
  gramm: du,n,acc,brev
 -flex: .ими//.аиши//.ьшими//.еьшими//.еьши//.и//.ьши//.аишими//.ѣьши//.ѣьшими
  gramm: pl,n,ins,comp,brev
 -flex: .ая//.аишая//.аишяа//.еьшяа//.яа//.еьшая//.ѣьшая//.еьшяя//.ѣьшяа//.ьшаа//.ьшая//.ѣьшяя//.ѣьшаа//.еьшаа//.ьшяя//.аишяя//.аишаа//.аа//.яя
  gramm: du,m,nom,comp
 -flex: <2>.ем//.ем//<2>.емъ//.им//.емъ//.имъ
  gramm: pl,m,dat,brev
 -flex: .ѣьшу//.ьшю//.ю//.ьшу//.у//.ѣьшю//.аишю//.еьшу//.аишу//.еьшю
  gramm: du,n,gen,comp,brev
 -flex: .ом//.омь//<2>.ѣмъ//<2>.ѣм//.омъ//<2>.емъ//<2>.ем
  gramm: sg,m,loc
 -flex: .и//<2>.ѣ//.ѣ//.е//<2>.е
  gramm: pl,f,nom,brev
 -flex: .их//.ь//.ихъ
  gramm: pl,m,gen,brev
 -flex: .а
  gramm: sg,f,nom,brev
 -flex: .имъ//.им
  gramm: pl,f,dat
 -flex: .еьшим//.ьшимь//.имь//.аишимь//.ѣьшим//.аишим//.им//.аишимъ//.ѣьшимъ//.имъ//.ѣьшимь//.ьшимъ//.еьшимъ//.ьшим//.еьшимь
  gramm: sg,n,ins,comp
 -flex: .ѣьшу//.ьшю//.ю//.ьшу//.у//.ѣьшю//.аишю//.еьшу//.аишу//.еьшю
  gramm: sg,n,dat,comp,brev
 -flex: .а
  gramm: sg,m,gen,brev
 -flex: .и//<2>.ѣ//.ѣ//.е//<2>.е
  gramm: pl,m,acc,brev
 -flex: .ем//.ьшем//.ьшемъ//.ѣьшем//.емъ//.ѣьшемъ//.еьшем//.аишемъ//.аишем//.еьшемъ
  gramm: sg,m,loc,comp
 -flex: .ими//.аиши//.ьшими//.ями//.еьшими//.еьши//.аишями//.еьшями//.и//.ьши//.ѣьшями//.аишими//.ьшями//.ѣьши//.ѣьшими
  gramm: pl,f,ins,comp,brev
 -flex: .их//.ихъ
  gramm: pl,m,loc,brev
 -flex: .и//.ѣьши//.аиши//.еьши//.ьши
  gramm: sg,f,loc,comp,brev
-paradigm: A2j
 -flex: .ьшии//.ѣьшии//.аишии//.еьшии//.ии
  gramm: du,n,acc,comp
 -flex: .ае//.ее//.ѣе
  gramm: sg,n,nom,comp
 -flex: .ею//.юю
  gramm: du,m,acc,anim
 -flex: .ю
  gramm: du,n,loc,brev
 -flex: .ьшаго//.еьшего//.еьшаго//.аго//.аишего//.его//.ьшево//.аишаго//.еьшево//.ѣьшево//.ѣьшего//.ево//.ѣьшаго//.ьшего
  gramm: sg,m,acc,comp,anim
 -flex: .ѣьшѣ//.аиши//.еьше//.ьшѣ//.ѣ//.еьши//.аише//.и//.ьши//.аишѣ//.ѣьши//.е//.ьше
  gramm: pl,m,acc,comp,brev
 -flex: .и//.ѣьши//.аиши//.еьши//.ьши
  gramm: sg,n,loc,comp,brev
 -flex: .еьшему//.ѣьшему//.аишему//.ему//.ьшему
  gramm: sg,m,dat,comp
 -flex: .ее
  gramm: sg,n,acc
 -flex: .ае//.ее//.ѣе
  gramm: sg,n,acc,comp
 -flex: .еьше//.ьше//.е//.аише//.ѣьше
  gramm: sg,n,acc,comp,brev
 -flex: .ю
  gramm: du,m,acc,brev,anim
 -flex: .ѣьшую//.аишею//.ьшую//.ею//.ѣьшею//.ую//.еьшею//.ьшею//.еьшую//.аишую
  gramm: du,f,loc,comp
 -flex: .ьших//.ѣьшихъ//.аишихъ//.еьшихъ//.их//.аиших//.ихъ//.еьших//.ьшихъ//.ѣьших
  gramm: pl,m,loc,comp,brev
 -flex: .има//.ема
  gramm: du,m,dat,brev
 -flex: .и//.ими//.ями
  gramm: pl,f,ins,brev
 -flex: .яхъ//.ьших//.ьшях//.ѣьшихъ//.аишихъ//.ях//.еьшихъ//.еьшях//.аишяхъ//.их//.аиших//.ьшяхъ//.ихъ//.еьших//.ьшихъ//.ѣьшяхъ//.ѣьшях//.аишях//.ѣьших//.еьшяхъ
  gramm: pl,n,loc,comp,brev
 -flex: .и
  gramm: pl,m,nom,brev
 -flex: .их//.ихъ
  gramm: pl,f,loc
 -flex: .има//.ема
  gramm: du,n,dat,brev
 -flex: .ею
  gramm: sg,f,ins,brev
 -flex: .ею//.юю
  gramm: du,m,loc
 -flex: .и
  gramm: sg,m,loc,brev
 -flex: .ьших//.ѣьшихъ//.аишихъ//.еьшихъ//.их//.аиших//.ихъ//.еьших//.ьшихъ//.ѣьших
  gramm: pl,m,loc,comp
 -flex: .их//.ихъ
  gramm: pl,n,loc
 -flex: .ею//.юю
  gramm: du,f,loc
 -flex: .ѣьшѣ//.аиши//.еьше//.ьшѣ//.ѣ//.еьши//.аише//.и//.ьши//.аишѣ//.ѣьши//.е//.ьше
  gramm: pl,f,nom,comp,brev
 -flex: .еи//.ей//.ѣьшеи//.ѣьшей//.ьшеи//.ьшей//.еьшеи//.еьшей//.аишей//.аишеи
  gramm: sg,f,dat,comp
 -flex: .ьшее//.ее//.аишиа//.иа//.ьшия//.ѣьшиа//.еьшиа//.еьшия//.ѣьшеѣ//.ѣьшия//.аишее//.ьшиа//.аишеѣ//.ия//.аишия//.еѣ//.ьшеѣ//.еьшее
  gramm: sg,f,gen,comp
 -flex: .юю
  gramm: sg,f,acc
 -flex: .еьшима//.има//.ьшима//.ѣьшима//.аишима
  gramm: du,m,ins,comp
 -flex: .ю
  gramm: sg,f,acc,brev
 -flex: .ьших//.ь//.ѣьшихъ//.ьшь//.аишихъ//.еьшихъ//.ѣьшь//.их//.аиших//.аишь//.еьшь//.ихъ//.еьших//.ьшихъ//.ѣьших
  gramm: pl,f,gen,comp,brev
 -flex: .аишема//.еьшима//.еьшема//.ѣьшема//.има//.ьшима//.ьшема//.ѣьшима//.ема//.аишима
  gramm: du,m,dat,comp,brev
 -flex: .ьшии//.ѣьшии//.аишии//.еьшии//.ии
  gramm: du,f,nom,comp
 -flex: .ая//.аишая//.аишяа//.еьшяа//.яа//.еьшая//.ѣьшая//.еьшяя//.ѣьшяа//.ьшаа//.ьшая//.ѣьшяя//.ѣьшаа//.еьшаа//.ьшяя//.аишяя//.аишаа//.аа//.яя
  gramm: pl,n,nom,comp
 -flex: .ии
  gramm: du,n,nom
 -flex: .има//.ема
  gramm: du,n,ins,brev
 -flex: .ь
  gramm: sg,m,nom,brev
 -flex: .ею//.аишею//.ьшею//.еьшею//.ѣьшею
  gramm: sg,f,ins,comp
 -flex: .има
  gramm: du,f,ins
 -flex: .ими
  gramm: pl,n,ins
 -flex: .я
  gramm: du,m,nom,brev
 -flex: .ая//.аишая//.еьшая//.ѣьшая//.ьшая//.ѣьшаа//.еьшаа//.аишаа//.аа
  gramm: sg,f,nom,comp
 -flex: .ем//.емь//.емъ
  gramm: sg,n,loc
 -flex: .и
  gramm: sg,f,dat,brev
 -flex: .ь
  gramm: sg,m,acc,brev
 -flex: .ьших//.ѣьшихъ//.аишихъ//.еьшихъ//.их//.аиших//.ихъ//.еьших//.ьшихъ//.ѣьших
  gramm: pl,n,loc,comp
 -flex: .еьшь//.ь//.ьшь//.ѣьшь//.аишь
  gramm: sg,m,acc,comp,brev
 -flex: .и//.ѣьши//.аиши//.еьши//.ьши
  gramm: du,f,nom,comp,brev
 -flex: .имъ//.им//.ям//.ямъ
  gramm: pl,f,dat,brev
 -flex: .ими//.аиши//.ьшими//.еьшими//.еьши//.и//.ьши//.аишими//.ѣьши//.ѣьшими
  gramm: pl,m,ins,comp,brev
 -flex: .еьшим//.еьшем//.ѣьшим//.ьшем//.ѣьшимъ//.еьшимъ//.аишимъ//.им//.ьшемъ//.ьшемь//.имъ//.еьшемь//.еьшемъ//.ем//.аишим//.емь//.емъ//.ьшимъ//.ьшим//.ѣьшем//.ѣьшемъ//.ѣьшемь//.аишемъ//.аишем//.аишемь
  gramm: sg,n,ins,comp,brev
 -flex: .ѣьшу//.ьшю//.ю//.ьшу//.у//.ѣьшю//.аишю//.еьшу//.аишу//.еьшю
  gramm: sg,m,dat,comp,brev
 -flex: .а//.ѣьша//.аиша//.еьша//.ьша
  gramm: sg,m,acc,comp,brev,anim
 -flex: .има
  gramm: du,m,ins
 -flex: .а//.ѣьша//.аиша//.еьша//.ьша
  gramm: du,m,nom,comp,brev
 -flex: .ем//.ьшем//.ьшемъ//.ѣьшем//.емъ//.ѣьшемъ//.еьшем//.аишемъ//.аишем//.еьшемъ
  gramm: sg,n,loc,comp
 -flex: .и//.ѣьши//.аиши//.еьши//.ьши
  gramm: du,n,acc,comp,brev
 -flex: .аишема//.еьшима//.еьшема//.ѣьшема//.има//.ьшима//.ьшема//.ѣьшима//.ема//.аишима
  gramm: du,n,dat,comp,brev
 -flex: .а//.ѣьша//.аиша//.еьша//.ьша
  gramm: sg,m,gen,comp,brev
 -flex: .ия//.ѣѣ//.иа//.ее
  gramm: pl,f,nom
 -flex: .ю
  gramm: du,n,gen,brev
 -flex: .е
  gramm: sg,n,nom,brev
 -flex: .ею
  gramm: sg,f,ins
 -flex: .ею//.юю
  gramm: du,f,gen
 -flex: .их//.ихъ
  gramm: pl,n,gen
 -flex: .аишѣѣ//.ьшѣѣ//.ьшыя//.еьшыя//.ьшее//.аишыа//.ее//.ѣьшыя//.ыя//.ыа//.ѣьшыа//.аишее//.аишыя//.ѣьшѣѣ//.еьшыа//.ьшыа//.ѣѣ//.еьшее
  gramm: pl,f,nom,comp
 -flex: .я
  gramm: du,m,acc,brev
 -flex: .ему
  gramm: sg,n,dat
 -flex: .еьшима//.еьшяма//.има//.ьшяма//.ьшима//.яма//.ѣьшима//.аишяма//.ѣьшяма//.аишима
  gramm: du,f,dat,comp,brev
 -flex: .еьшему//.ѣьшему//.аишему//.ему//.ьшему
  gramm: sg,n,dat,comp
 -flex: .ѣьшу//.ьшю//.ю//.ьшу//.у//.ѣьшю//.аишю//.еьшу//.аишу//.еьшю
  gramm: du,n,loc,comp,brev
 -flex: .ею//.юю
  gramm: du,n,gen
 -flex: .яхъ//.ьших//.ьшях//.ѣьшихъ//.аишихъ//.ях//.еьшихъ//.еьшях//.аишяхъ//.их//.аиших//.ьшяхъ//.ихъ//.еьших//.ьшихъ//.ѣьшяхъ//.ѣьшях//.аишях//.ѣьших//.еьшяхъ
  gramm: pl,f,loc,comp,brev
 -flex: .a//.аишa//.ѣьшa//.еьшa//.ьшa
  gramm: pl,n,nom,comp,brev
 -flex: .ьшии//.ѣьшии//.аишии//.еьшии//.ии
  gramm: du,n,nom,comp
 -flex: .ими
  gramm: pl,m,ins
 -flex: .има//.яма
  gramm: du,f,dat,brev
 -flex: .его//.яго//.ево
  gramm: sg,m,gen
 -flex: .ьших//.ѣьшихъ//.аишихъ//.еьшихъ//.их//.аиших//.ихъ//.еьших//.ьшихъ//.ѣьших
  gramm: pl,m,gen,comp
 -flex: .его//.яго//.ево
  gramm: sg,m,acc,anim
 -flex: .има
  gramm: du,f,dat
 -flex: .имъ//.им
  gramm: pl,n,dat
 -flex: .имъ//.им//.ем//.емъ
  gramm: pl,n,dat,brev
 -flex: .я
  gramm: sg,n,gen,brev
 -flex: .еьшим//.ьшим//.аишымъ//.аишым//.аишимъ//.аишим//.им//.ѣьшим//.ьшимъ//.ѣьшимъ//.имъ//.ымъ//.еьшым//.ьшымъ//.ьшым//.еьшимъ//.еьшымъ//.ым//.ѣьшым//.ѣьшымъ
  gramm: pl,m,dat,comp
 -flex: .имъ//.им//.имь
  gramm: sg,n,ins
 -flex: .ѣьшу//.ьшю//.ю//.ьшу//.у//.ѣьшю//.аишю//.еьшу//.аишу//.еьшю
  gramm: du,f,loc,comp,brev
 -flex: .и
  gramm: du,n,nom,brev
 -flex: .яя
  gramm: pl,n,acc
 -flex: .ии
  gramm: du,f,acc
 -flex: .има
  gramm: du,m,dat
 -flex: .ѣьшѣ//.аиши//.еьше//.ьшѣ//.ѣ//.еьши//.аише//.и//.ьши//.аишѣ//.ѣьши//.е//.ьше
  gramm: sg,f,gen,comp,brev
 -flex: .има
  gramm: du,n,ins
 -flex: .и
  gramm: du,f,nom,brev
 -flex: .ия//.ѣѣ//.иа//.ее
  gramm: pl,m,acc
 -flex: .ьших//.ѣьшихъ//.аишихъ//.еьшихъ//.их//.аиших//.ихъ//.еьших//.ьшихъ//.ѣьших
  gramm: pl,f,gen,comp
 -flex: .ю
  gramm: sg,m,dat,brev
 -flex: .ая//.аишая//.аишяа//.еьшяа//.яа//.еьшая//.ѣьшая//.еьшяя//.ѣьшяа//.ьшаа//.ьшая//.ѣьшяя//.ѣьшаа//.еьшаа//.ьшяя//.аишяя//.аишаа//.аа//.яя
  gramm: pl,n,acc,comp
 -flex: .ьшии//.ѣьшии//.аишии//.еьшии//.ии
  gramm: du,f,acc,comp
 -flex: .и//.ими
  gramm: pl,m,ins,brev
 -flex: .их//.ь//.ихъ
  gramm: pl,f,gen,brev
 -flex: .ѣьшую//.аишею//.ьшую//.ею//.ѣьшею//.ую//.еьшею//.ьшею//.еьшую//.аишую
  gramm: du,n,loc,comp
 -flex: .имъ//.им//.ем//.емь//.емъ
  gramm: sg,n,ins,brev
 -flex: .ьших//.ѣьшихъ//.аишихъ//.еьшихъ//.их//.аиших//.ихъ//.еьших//.ьшихъ//.ѣьших
  gramm: pl,n,gen,comp
 -flex: .еьшими//.ими//.ьшими//.ѣьшими//.аишими
  gramm: pl,f,ins,comp
 -flex: .а//.ѣьша//.аиша//.еьша//.ьша
  gramm: du,m,acc,comp,brev
 -flex: .ею//.аишею//.ьшею//.еьшею//.ѣьшею
  gramm: sg,f,ins,comp,brev
 -flex: .ѣьшу//.ьшю//.ю//.ьшу//.у//.ѣьшю//.аишю//.еьшу//.аишу//.еьшю
  gramm: du,m,acc,comp,brev,anim
 -flex: .и//.ѣ//.е
  gramm: sg,f,gen,brev
 -flex: .а//.ѣьша//.аиша//.еьша//.ьша
  gramm: sg,f,nom,comp,brev
 -flex: .еьшима//.има//.ьшима//.ѣьшима//.аишима
  gramm: du,n,ins,comp
 -flex: .еи//.ей
  gramm: sg,f,dat
 -flex: .ѣьшу//.ьшю//.ю//.ьшу//.у//.ѣьшю//.аишю//.еьшу//.аишу//.еьшю
  gramm: du,m,gen,comp,brev
 -flex: .и//.ѣьши//.аиши//.еьши//.ьши
  gramm: du,n,nom,comp,brev
 -flex: .имъ//.им
  gramm: pl,m,dat
 -flex: .еьшь//.ь//.ьшь//.ѣьшь//.аишь
  gramm: sg,m,nom,comp,brev
 -flex: .еьше//.ьше//.е//.аише//.ѣьше
  gramm: sg,n,nom,comp,brev
 -flex: .има//.ема
  gramm: du,m,ins,brev
 -flex: .ю
  gramm: du,f,gen,brev
 -flex: .ьшии//.ѣьшии//.аишии//.еьшии//.ии
  gramm: pl,m,nom,comp
 -flex: .ѣьшую//.аишею//.ьшую//.ею//.ѣьшею//.ую//.еьшею//.ьшею//.еьшую//.аишую
  gramm: du,f,gen,comp
 -flex: .имъ//.им//.имь
  gramm: sg,m,ins
 -flex: .ьшаго//.еьшего//.еьшаго//.аго//.аишего//.его//.ьшево//.аишаго//.еьшево//.ѣьшево//.ѣьшего//.ево//.ѣьшаго//.ьшего
  gramm: sg,m,gen,comp
 -flex: .еьшима//.има//.ьшима//.ѣьшима//.аишима
  gramm: du,f,dat,comp
 -flex: .ими
  gramm: pl,f,ins
 -flex: .ѣьшѣ//.аиши//.еьше//.ьшѣ//.ѣ//.еьши//.аише//.и//.ьши//.аишѣ//.ѣьши//.е//.ьше
  gramm: pl,f,acc,comp,brev
 -flex: .ий//.ии
  gramm: sg,m,acc
 -flex: .их//.ь//.ихъ
  gramm: pl,n,gen,brev
 -flex: .ѣьшемъ//.ем//.аишем//.аишымъ//.аишым//.ьшем//.ьшемъ//.ѣьшем//.емъ//.ымъ//.еьшым//.ьшымъ//.ьшым//.еьшем//.аишемъ//.еьшымъ//.ым//.еьшемъ//.ѣьшым//.ѣьшымъ
  gramm: pl,n,dat,comp,brev
 -flex: .и//.ѣьши//.аиши//.еьши//.ьши
  gramm: sg,m,loc,comp,brev
 -flex: .ее
  gramm: sg,n,nom
 -flex: .и//.ими
  gramm: pl,n,ins,brev
 -flex: .еьшим//.ьшим//.аишымъ//.аишым//.аишимъ//.аишим//.им//.ѣьшим//.ьшимъ//.ѣьшимъ//.имъ//.ымъ//.еьшым//.ьшымъ//.ьшым//.еьшимъ//.еьшымъ//.ым//.ѣьшым//.ѣьшымъ
  gramm: pl,n,dat,comp
 -flex: .ѣи//.ии//.еи//.аи
  gramm: sg,m,acc,comp
 -flex: .и//.ѣ//.е
  gramm: pl,f,acc,brev
 -flex: .ю
  gramm: du,m,gen,brev
 -flex: .и
  gramm: sg,f,loc,brev
 -flex: .ѣьшу//.ьшю//.ю//.ьшу//.у//.ѣьшю//.аишю//.еьшу//.аишу//.еьшю
  gramm: du,m,loc,comp,brev
 -flex: .а//.ѣьша//.аиша//.еьша//.ьша
  gramm: sg,n,gen,comp,brev
 -flex: .еи//.ей
  gramm: sg,f,loc
 -flex: .ии
  gramm: pl,m,nom
 -flex: .еьшим//.ьшимь//.имь//.аишимь//.ѣьшим//.аишим//.им//.аишимъ//.ѣьшимъ//.имъ//.ѣьшимь//.ьшимъ//.еьшимъ//.ьшим//.еьшимь
  gramm: sg,m,ins,comp
 -flex: .аишѣѣ//.ьшѣѣ//.ьшыя//.еьшыя//.ьшее//.аишыа//.ее//.ѣьшыя//.ыя//.ыа//.ѣьшыа//.аишее//.аишыя//.ѣьшѣѣ//.еьшыа//.ьшыа//.ѣѣ//.еьшее
  gramm: pl,m,acc,comp
 -flex: .яя
  gramm: sg,f,nom
 -flex: .и
  gramm: du,f,acc,brev
 -flex: .ѣьшемъ//.ем//.аишем//.аишымъ//.аишым//.ьшем//.ьшемъ//.ѣьшем//.емъ//.ымъ//.еьшым//.ьшымъ//.ьшым//.еьшем//.аишемъ//.еьшымъ//.ым//.еьшемъ//.ѣьшым//.ѣьшымъ
  gramm: pl,m,dat,comp,brev
 -flex: .ѣьшую//.аишею//.ьшую//.ею//.ѣьшею//.ую//.еьшею//.ьшею//.еьшую//.аишую
  gramm: du,m,acc,comp,anim
 -flex: .еьшим//.ьшим//.аишымъ//.аишым//.аишимъ//.аишим//.им//.ѣьшим//.ьшимъ//.ѣьшимъ//.имъ//.ымъ//.еьшым//.ьшымъ//.ьшым//.еьшимъ//.еьшымъ//.ым//.ѣьшым//.ѣьшымъ
  gramm: pl,f,dat,comp
 -flex: .ѣьшѣ//.ѣьшa//.еьше//.a//.ѣ//.ьшa//.аише//.еьшa//.ьшѣ//.аишѣ//.аишa//.е//.ьше
  gramm: pl,n,acc,comp,brev
 -flex: .аишема//.еьшима//.еьшема//.ѣьшема//.има//.ьшима//.ьшема//.ѣьшима//.ема//.аишима
  gramm: du,n,ins,comp,brev
 -flex: .я
  gramm: pl,n,nom,brev
 -flex: .аишямъ//.ѣьшямъ//.ѣьшям//.аишымъ//.аишым//.еьшям//.аишям//.ям//.ьшямъ//.ымъ//.еьшым//.ьшымъ//.ьшым//.ямъ//.ьшям//.еьшымъ//.ым//.еьшямъ//.ѣьшым//.ѣьшымъ
  gramm: pl,f,dat,comp,brev
 -flex: .еьшима//.има//.ьшима//.ѣьшима//.аишима
  gramm: du,m,dat,comp
 -flex: .я
  gramm: sg,m,acc,brev,anim
 -flex: .има//.яма
  gramm: du,f,ins,brev
 -flex: .е
  gramm: sg,n,acc,brev
 -flex: .ия//.ее//.иа//.еѣ
  gramm: sg,f,gen
 -flex: .ѣ//.е//.я
  gramm: pl,n,acc,brev
 -flex: .яя
  gramm: du,m,acc
 -flex: .ѣьшу//.ьшю//.ю//.ьшу//.у//.ѣьшю//.аишю//.еьшу//.аишу//.еьшю
  gramm: du,f,gen,comp,brev
 -flex: .ьших//.ь//.ѣьшихъ//.ьшь//.аишихъ//.еьшихъ//.ѣьшь//.их//.аиших//.аишь//.еьшь//.ихъ//.еьших//.ьшихъ//.ѣьших
  gramm: pl,n,gen,comp,brev
 -flex: .их//.яхъ//.ях//.ихъ
  gramm: pl,f,loc,brev
 -flex: .има
  gramm: du,n,dat
 -flex: .ею//.юю
  gramm: du,n,loc
 -flex: .ю
  gramm: sg,n,dat,brev
 -flex: .юю//.ѣьшую//.ьшюю//.ьшую//.ѣьшюю//.еьшюю//.ую//.аишюю//.еьшую//.аишую
  gramm: sg,f,acc,comp
 -flex: .ему
  gramm: sg,m,dat
 -flex: .еьшима//.има//.ьшима//.ѣьшима//.аишима
  gramm: du,f,ins,comp
 -flex: .и//.ѣьши//.аиши//.еьши//.ьши
  gramm: du,f,acc,comp,brev
 -flex: .имъ//.им//.ем//.емь//.емъ
  gramm: sg,m,ins,brev
 -flex: .ѣьшу//.ьшю//.ю//.ьшу//.у//.ѣьшю//.аишю//.еьшу//.аишу//.еьшю
  gramm: sg,f,acc,comp,brev
 -flex: .еи//.ей//.ѣьшеи//.ѣьшей//.ьшеи//.ьшей//.еьшеи//.еьшей//.аишей//.аишеи
  gramm: sg,f,loc,comp
 -flex: .еьшими//.ими//.ьшими//.ѣьшими//.аишими
  gramm: pl,n,ins,comp
 -flex: .яя
  gramm: du,m,nom
 -flex: .ю
  gramm: du,m,loc,brev
 -flex: .ая//.аишая//.аишяа//.еьшяа//.яа//.еьшая//.ѣьшая//.еьшяя//.ѣьшяа//.ьшаа//.ьшая//.ѣьшяя//.ѣьшаа//.еьшаа//.ьшяя//.аишяя//.аишаа//.аа//.яя
  gramm: du,m,acc,comp
 -flex: .и//.ѣьши//.аиши//.еьши//.ьши
  gramm: pl,m,nom,comp,brev
 -flex: .ии
  gramm: du,n,acc
 -flex: .еьшима//.еьшяма//.има//.ьшяма//.ьшима//.яма//.ѣьшима//.аишяма//.ѣьшяма//.аишима
  gramm: du,f,ins,comp,brev
 -flex: .ьших//.ѣьшихъ//.аишихъ//.еьшихъ//.их//.аиших//.ихъ//.еьших//.ьшихъ//.ѣьших
  gramm: pl,f,loc,comp
 -flex: .еьшим//.еьшем//.ѣьшим//.ьшем//.ѣьшимъ//.еьшимъ//.аишимъ//.им//.ьшемъ//.ьшемь//.имъ//.еьшемь//.еьшемъ//.ем//.аишим//.емь//.емъ//.ьшимъ//.ьшим//.ѣьшем//.ѣьшемъ//.ѣьшемь//.аишемъ//.аишем//.аишемь
  gramm: sg,m,ins,comp,brev
 -flex: .ѣи//.ии//.еи//.аи
  gramm: sg,m,nom,comp
 -flex: .еьшима//.има//.ьшима//.ѣьшима//.аишима
  gramm: du,n,dat,comp
 -flex: .его//.яго//.ево
  gramm: sg,n,gen
 -flex: .ии
  gramm: du,f,nom
 -flex: .яя
  gramm: pl,n,nom
 -flex: .ьших//.ь//.ѣьшихъ//.ьшь//.аишихъ//.еьшихъ//.ѣьшь//.их//.аиших//.аишь//.еьшь//.ихъ//.еьших//.ьшихъ//.ѣьших
  gramm: pl,m,gen,comp,brev
 -flex: .ѣьшую//.аишею//.ьшую//.ею//.ѣьшею//.ую//.еьшею//.ьшею//.еьшую//.аишую
  gramm: du,m,gen,comp
 -flex: .их//.ихъ
  gramm: pl,m,gen
 -flex: .ия//.ѣѣ//.иа//.ее
  gramm: pl,f,acc
 -flex: .аишѣѣ//.ьшѣѣ//.ьшыя//.еьшыя//.ьшее//.аишыа//.ее//.ѣьшыя//.ыя//.ыа//.ѣьшыа//.аишее//.аишыя//.ѣьшѣѣ//.еьшыа//.ьшыа//.ѣѣ//.еьшее
  gramm: pl,f,acc,comp
 -flex: .ею//.юю
  gramm: du,m,gen
 -flex: .аишема//.еьшима//.еьшема//.ѣьшема//.има//.ьшима//.ьшема//.ѣьшима//.ема//.аишима
  gramm: du,m,ins,comp,brev
 -flex: .их//.ихъ
  gramm: pl,f,gen
 -flex: .еьшими//.ими//.ьшими//.ѣьшими//.аишими
  gramm: pl,m,ins,comp
 -flex: .их//.яхъ//.ях//.ихъ
  gramm: pl,n,loc,brev
 -flex: .ю
  gramm: du,f,loc,brev
 -flex: .и
  gramm: sg,n,loc,brev
 -flex: .ий//.ии
  gramm: sg,m,nom
 -flex: .ѣьшую//.аишею//.ьшую//.ею//.ѣьшею//.ую//.еьшею//.ьшею//.еьшую//.аишую
  gramm: du,m,loc,comp
 -flex: .и//.ѣьши//.аиши//.еьши//.ьши
  gramm: sg,f,dat,comp,brev
 -flex: .ѣьшую//.аишею//.ьшую//.ею//.ѣьшею//.ую//.еьшею//.ьшею//.еьшую//.аишую
  gramm: du,n,gen,comp
 -flex: .их//.ихъ
  gramm: pl,m,loc
 -flex: .ьшаго//.еьшего//.еьшаго//.аго//.аишего//.его//.ьшево//.аишаго//.еьшево//.ѣьшево//.ѣьшего//.ево//.ѣьшаго//.ьшего
  gramm: sg,n,gen,comp
 -flex: .и
  gramm: du,n,acc,brev
 -flex: .ими//.аиши//.ьшими//.еьшими//.еьши//.и//.ьши//.аишими//.ѣьши//.ѣьшими
  gramm: pl,n,ins,comp,brev
 -flex: .ая//.аишая//.аишяа//.еьшяа//.яа//.еьшая//.ѣьшая//.еьшяя//.ѣьшяа//.ьшаа//.ьшая//.ѣьшяя//.ѣьшаа//.еьшаа//.ьшяя//.аишяя//.аишаа//.аа//.яя
  gramm: du,m,nom,comp
 -flex: .имъ//.им//.ем//.емъ
  gramm: pl,m,dat,brev
 -flex: .ѣьшу//.ьшю//.ю//.ьшу//.у//.ѣьшю//.аишю//.еьшу//.аишу//.еьшю
  gramm: du,n,gen,comp,brev
 -flex: .ем//.емь//.емъ
  gramm: sg,m,loc
 -flex: .и//.ѣ//.е
  gramm: pl,f,nom,brev
 -flex: .их//.ь//.ихъ
  gramm: pl,m,gen,brev
 -flex: .я
  gramm: sg,f,nom,brev
 -flex: .имъ//.им
  gramm: pl,f,dat
 -flex: .еьшим//.ьшимь//.имь//.аишимь//.ѣьшим//.аишим//.им//.аишимъ//.ѣьшимъ//.имъ//.ѣьшимь//.ьшимъ//.еьшимъ//.ьшим//.еьшимь
  gramm: sg,n,ins,comp
 -flex: .ѣьшу//.ьшю//.ю//.ьшу//.у//.ѣьшю//.аишю//.еьшу//.аишу//.еьшю
  gramm: sg,n,dat,comp,brev
 -flex: .я
  gramm: sg,m,gen,brev
 -flex: .и//.ѣ//.е
  gramm: pl,m,acc,brev
 -flex: .ем//.ьшем//.ьшемъ//.ѣьшем//.емъ//.ѣьшемъ//.еьшем//.аишемъ//.аишем//.еьшемъ
  gramm: sg,m,loc,comp
 -flex: .ими//.аиши//.ьшими//.ями//.еьшими//.еьши//.аишями//.еьшями//.и//.ьши//.ѣьшями//.аишими//.ьшями//.ѣьши//.ѣьшими
  gramm: pl,f,ins,comp,brev
 -flex: .их//.ихъ
  gramm: pl,m,loc,brev
 -flex: .и//.ѣьши//.аиши//.еьши//.ьши
  gramm: sg,f,loc,comp,brev
-paradigm: A1i
 -flex: .ьшии//.ѣьшии//.аишии//.еьшии//.ии
  gramm: du,n,acc,comp
 -flex: .ае//.ее//.ѣе
  gramm: sg,n,nom,comp
 -flex: .ю
  gramm: du,n,loc,brev
 -flex: .ьшаго//.еьшего//.еьшаго//.аго//.аишего//.его//.ьшево//.аишаго//.еьшево//.ѣьшево//.ѣьшего//.ево//.ѣьшаго//.ьшего
  gramm: sg,m,acc,comp,anim
 -flex: .ѣьшѣ//.аиши//.еьше//.ьшѣ//.ѣ//.еьши//.аише//.и//.ьши//.аишѣ//.ѣьши//.е//.ьше
  gramm: pl,m,acc,comp,brev
 -flex: .и//.ѣьши//.аиши//.еьши//.ьши
  gramm: sg,n,loc,comp,brev
 -flex: .еьшему//.ѣьшему//.аишему//.ему//.ьшему
  gramm: sg,m,dat,comp
 -flex: .ае//.ее//.ѣе
  gramm: sg,n,acc,comp
 -flex: .еьше//.ьше//.е//.аише//.ѣьше
  gramm: sg,n,acc,comp,brev
 -flex: .ю
  gramm: du,m,acc,brev,anim
 -flex: .ѣьшую//.аишею//.ьшую//.ею//.ѣьшею//.ую//.еьшею//.ьшею//.еьшую//.аишую
  gramm: du,f,loc,comp
 -flex: .ьших//.ѣьшихъ//.аишихъ//.еьшихъ//.их//.аиших//.ихъ//.еьших//.ьшихъ//.ѣьших
  gramm: pl,m,loc,comp,brev
 -flex: .има//.ема
  gramm: du,m,dat,brev
 -flex: .и//.ими//.ями
  gramm: pl,f,ins,brev
 -flex: .яхъ//.ьших//.ьшях//.ѣьшихъ//.аишихъ//.ях//.еьшихъ//.еьшях//.аишяхъ//.их//.аиших//.ьшяхъ//.ихъ//.еьших//.ьшихъ//.ѣьшяхъ//.ѣьшях//.аишях//.ѣьших//.еьшяхъ
  gramm: pl,n,loc,comp,brev
 -flex: .и
  gramm: pl,m,nom,brev
 -flex: .их//.ихъ
  gramm: pl,f,loc
 -flex: .има//.ема
  gramm: du,n,dat,brev
 -flex: .ею
  gramm: sg,f,ins,brev
 -flex: .и//.ем//.емъ
  gramm: sg,m,loc,brev
 -flex: .ьших//.ѣьшихъ//.аишихъ//.еьшихъ//.их//.аиших//.ихъ//.еьших//.ьшихъ//.ѣьших
  gramm: pl,m,loc,comp
 -flex: .их//.ихъ
  gramm: pl,n,loc
 -flex: .ѣьшѣ//.аиши//.еьше//.ьшѣ//.ѣ//.еьши//.аише//.и//.ьши//.аишѣ//.ѣьши//.е//.ьше
  gramm: pl,f,nom,comp,brev
 -flex: .еи//.ей//.ѣьшеи//.ѣьшей//.ьшеи//.ьшей//.еьшеи//.еьшей//.аишей//.аишеи
  gramm: sg,f,dat,comp
 -flex: .ьшее//.ее//.аишиа//.иа//.ьшия//.ѣьшиа//.еьшиа//.еьшия//.ѣьшеѣ//.ѣьшия//.аишее//.ьшиа//.аишеѣ//.ия//.аишия//.еѣ//.ьшеѣ//.еьшее
  gramm: sg,f,gen,comp
 -flex: .еьшима//.има//.ьшима//.ѣьшима//.аишима
  gramm: du,m,ins,comp
 -flex: .ю
  gramm: sg,f,acc,brev
 -flex: .ьших//.ь//.ѣьшихъ//.ьшь//.аишихъ//.еьшихъ//.ѣьшь//.их//.аиших//.аишь//.еьшь//.ихъ//.еьших//.ьшихъ//.ѣьших
  gramm: pl,f,gen,comp,brev
 -flex: .аишема//.еьшима//.еьшема//.ѣьшема//.има//.ьшима//.ьшема//.ѣьшима//.ема//.аишима
  gramm: du,m,dat,comp,brev
 -flex: .ьшии//.ѣьшии//.аишии//.еьшии//.ии
  gramm: du,f,nom,comp
 -flex: .ая//.аишая//.аишяа//.еьшяа//.яа//.еьшая//.ѣьшая//.еьшяя//.ѣьшяа//.ьшаа//.ьшая//.ѣьшяя//.ѣьшаа//.еьшаа//.ьшяя//.аишяя//.аишаа//.аа//.яя
  gramm: pl,n,nom,comp
 -flex: .има//.ема
  gramm: du,n,ins,brev
 -flex: .й
  gramm: sg,m,nom,brev
 -flex: .ею//.аишею//.ьшею//.еьшею//.ѣьшею
  gramm: sg,f,ins,comp
 -flex: .има
  gramm: du,f,ins
 -flex: .ими
  gramm: pl,n,ins
 -flex: .я
  gramm: du,m,nom,brev
 -flex: .ая//.аишая//.еьшая//.ѣьшая//.ьшая//.ѣьшаа//.еьшаа//.аишаа//.аа
  gramm: sg,f,nom,comp
 -flex: .ем//.емь//.емъ
  gramm: sg,n,loc
 -flex: .и
  gramm: sg,f,dat,brev
 -flex: .й
  gramm: sg,m,acc,brev
 -flex: .ьших//.ѣьшихъ//.аишихъ//.еьшихъ//.их//.аиших//.ихъ//.еьших//.ьшихъ//.ѣьших
  gramm: pl,n,loc,comp
 -flex: .еьшь//.ь//.ьшь//.ѣьшь//.аишь
  gramm: sg,m,acc,comp,brev
 -flex: .и//.ѣьши//.аиши//.еьши//.ьши
  gramm: du,f,nom,comp,brev
 -flex: .имъ//.им//.ям//.ямъ
  gramm: pl,f,dat,brev
 -flex: .ими//.аиши//.ьшими//.еьшими//.еьши//.и//.ьши//.аишими//.ѣьши//.ѣьшими
  gramm: pl,m,ins,comp,brev
 -flex: .еьшим//.еьшем//.ѣьшим//.ьшем//.ѣьшимъ//.еьшимъ//.аишимъ//.им//.ьшемъ//.ьшемь//.имъ//.еьшемь//.еьшемъ//.ем//.аишим//.емь//.емъ//.ьшимъ//.ьшим//.ѣьшем//.ѣьшемъ//.ѣьшемь//.аишемъ//.аишем//.аишемь
  gramm: sg,n,ins,comp,brev
 -flex: .ѣьшу//.ьшю//.ю//.ьшу//.у//.ѣьшю//.аишю//.еьшу//.аишу//.еьшю
  gramm: sg,m,dat,comp,brev
 -flex: .а//.ѣьша//.аиша//.еьша//.ьша
  gramm: sg,m,acc,comp,brev,anim
 -flex: .има
  gramm: du,m,ins
 -flex: .а//.ѣьша//.аиша//.еьша//.ьша
  gramm: du,m,nom,comp,brev
 -flex: .ем//.ьшем//.ьшемъ//.ѣьшем//.емъ//.ѣьшемъ//.еьшем//.аишемъ//.аишем//.еьшемъ
  gramm: sg,n,loc,comp
 -flex: .и//.ѣьши//.аиши//.еьши//.ьши
  gramm: du,n,acc,comp,brev
 -flex: .аишема//.еьшима//.еьшема//.ѣьшема//.има//.ьшима//.ьшема//.ѣьшима//.ема//.аишима
  gramm: du,n,dat,comp,brev
 -flex: .а//.ѣьша//.аиша//.еьша//.ьша
  gramm: sg,m,gen,comp,brev
 -flex: .ю
  gramm: du,n,gen,brev
 -flex: .е
  gramm: sg,n,nom,brev
 -flex: .ею
  gramm: sg,f,ins
 -flex: .их//.ихъ
  gramm: pl,n,gen
 -flex: .аишѣѣ//.ьшѣѣ//.ьшыя//.еьшыя//.ьшее//.аишыа//.ее//.ѣьшыя//.ыя//.ыа//.ѣьшыа//.аишее//.аишыя//.ѣьшѣѣ//.еьшыа//.ьшыа//.ѣѣ//.еьшее
  gramm: pl,f,nom,comp
 -flex: .я
  gramm: du,m,acc,brev
 -flex: .ему
  gramm: sg,n,dat
 -flex: .еьшима//.еьшяма//.има//.ьшяма//.ьшима//.яма//.ѣьшима//.аишяма//.ѣьшяма//.аишима
  gramm: du,f,dat,comp,brev
 -flex: .еьшему//.ѣьшему//.аишему//.ему//.ьшему
  gramm: sg,n,dat,comp
 -flex: .ѣьшу//.ьшю//.ю//.ьшу//.у//.ѣьшю//.аишю//.еьшу//.аишу//.еьшю
  gramm: du,n,loc,comp,brev
 -flex: .яхъ//.ьших//.ьшях//.ѣьшихъ//.аишихъ//.ях//.еьшихъ//.еьшях//.аишяхъ//.их//.аиших//.ьшяхъ//.ихъ//.еьших//.ьшихъ//.ѣьшяхъ//.ѣьшях//.аишях//.ѣьших//.еьшяхъ
  gramm: pl,f,loc,comp,brev
 -flex: .a//.аишa//.ѣьшa//.еьшa//.ьшa
  gramm: pl,n,nom,comp,brev
 -flex: .ьшии//.ѣьшии//.аишии//.еьшии//.ии
  gramm: du,n,nom,comp
 -flex: .ими
  gramm: pl,m,ins
 -flex: .има//.яма
  gramm: du,f,dat,brev
 -flex: .его//.яго//.ево
  gramm: sg,m,gen
 -flex: .ьших//.ѣьшихъ//.аишихъ//.еьшихъ//.их//.аиших//.ихъ//.еьших//.ьшихъ//.ѣьших
  gramm: pl,m,gen,comp
 -flex: .его//.яго//.ево
  gramm: sg,m,acc,anim
 -flex: .има
  gramm: du,f,dat
 -flex: .имъ//.им
  gramm: pl,n,dat
 -flex: .имъ//.им//.ем//.емъ
  gramm: pl,n,dat,brev
 -flex: .я
  gramm: sg,n,gen,brev
 -flex: .еьшим//.ьшим//.аишымъ//.аишым//.аишимъ//.аишим//.им//.ѣьшим//.ьшимъ//.ѣьшимъ//.имъ//.ымъ//.еьшым//.ьшымъ//.ьшым//.еьшимъ//.еьшымъ//.ым//.ѣьшым//.ѣьшымъ
  gramm: pl,m,dat,comp
 -flex: .имъ//.им//.имь
  gramm: sg,n,ins
 -flex: .ѣьшу//.ьшю//.ю//.ьшу//.у//.ѣьшю//.аишю//.еьшу//.аишу//.еьшю
  gramm: du,f,loc,comp,brev
 -flex: .и
  gramm: du,n,nom,brev
 -flex: .има
  gramm: du,m,dat
 -flex: .ѣьшѣ//.аиши//.еьше//.ьшѣ//.ѣ//.еьши//.аише//.и//.ьши//.аишѣ//.ѣьши//.е//.ьше
  gramm: sg,f,gen,comp,brev
 -flex: .има
  gramm: du,n,ins
 -flex: .и
  gramm: du,f,nom,brev
 -flex: .ьших//.ѣьшихъ//.аишихъ//.еьшихъ//.их//.аиших//.ихъ//.еьших//.ьшихъ//.ѣьших
  gramm: pl,f,gen,comp
 -flex: .ю
  gramm: sg,m,dat,brev
 -flex: .ая//.аишая//.аишяа//.еьшяа//.яа//.еьшая//.ѣьшая//.еьшяя//.ѣьшяа//.ьшаа//.ьшая//.ѣьшяя//.ѣьшаа//.еьшаа//.ьшяя//.аишяя//.аишаа//.аа//.яя
  gramm: pl,n,acc,comp
 -flex: .ьшии//.ѣьшии//.аишии//.еьшии//.ии
  gramm: du,f,acc,comp
 -flex: .и//.ими
  gramm: pl,m,ins,brev
 -flex: .их//.ихъ
  gramm: pl,f,gen,brev
 -flex: .ѣьшую//.аишею//.ьшую//.ею//.ѣьшею//.ую//.еьшею//.ьшею//.еьшую//.аишую
  gramm: du,n,loc,comp
 -flex: .имъ//.им//.ем//.емь//.емъ
  gramm: sg,n,ins,brev
 -flex: .ьших//.ѣьшихъ//.аишихъ//.еьшихъ//.их//.аиших//.ихъ//.еьших//.ьшихъ//.ѣьших
  gramm: pl,n,gen,comp
 -flex: .еьшими//.ими//.ьшими//.ѣьшими//.аишими
  gramm: pl,f,ins,comp
 -flex: .а//.ѣьша//.аиша//.еьша//.ьша
  gramm: du,m,acc,comp,brev
 -flex: .ею//.аишею//.ьшею//.еьшею//.ѣьшею
  gramm: sg,f,ins,comp,brev
 -flex: .ѣьшу//.ьшю//.ю//.ьшу//.у//.ѣьшю//.аишю//.еьшу//.аишу//.еьшю
  gramm: du,m,acc,comp,brev,anim
 -flex: .я
  gramm: sg,f,gen,brev
 -flex: .а//.ѣьша//.аиша//.еьша//.ьша
  gramm: sg,f,nom,comp,brev
 -flex: .еьшима//.има//.ьшима//.ѣьшима//.аишима
  gramm: du,n,ins,comp
 -flex: .еи//.ей
  gramm: sg,f,dat
 -flex: .ѣьшу//.ьшю//.ю//.ьшу//.у//.ѣьшю//.аишю//.еьшу//.аишу//.еьшю
  gramm: du,m,gen,comp,brev
 -flex: .и//.ѣьши//.аиши//.еьши//.ьши
  gramm: du,n,nom,comp,brev
 -flex: .имъ//.им
  gramm: pl,m,dat
 -flex: .еьшь//.ь//.ьшь//.ѣьшь//.аишь
  gramm: sg,m,nom,comp,brev
 -flex: .еьше//.ьше//.е//.аише//.ѣьше
  gramm: sg,n,nom,comp,brev
 -flex: .има//.ема
  gramm: du,m,ins,brev
 -flex: .ю
  gramm: du,f,gen,brev
 -flex: .ьшии//.ѣьшии//.аишии//.еьшии//.ии
  gramm: pl,m,nom,comp
 -flex: .ѣьшую//.аишею//.ьшую//.ею//.ѣьшею//.ую//.еьшею//.ьшею//.еьшую//.аишую
  gramm: du,f,gen,comp
 -flex: .имъ//.им//.имь
  gramm: sg,m,ins
 -flex: .ьшаго//.еьшего//.еьшаго//.аго//.аишего//.его//.ьшево//.аишаго//.еьшево//.ѣьшево//.ѣьшего//.ево//.ѣьшаго//.ьшего
  gramm: sg,m,gen,comp
 -flex: .еьшима//.има//.ьшима//.ѣьшима//.аишима
  gramm: du,f,dat,comp
 -flex: .ими
  gramm: pl,f,ins
 -flex: .ѣьшѣ//.аиши//.еьше//.ьшѣ//.ѣ//.еьши//.аише//.и//.ьши//.аишѣ//.ѣьши//.е//.ьше
  gramm: pl,f,acc,comp,brev
 -flex: .их//.ихъ
  gramm: pl,n,gen,brev
 -flex: .ѣьшемъ//.ем//.аишем//.аишымъ//.аишым//.ьшем//.ьшемъ//.ѣьшем//.емъ//.ымъ//.еьшым//.ьшымъ//.ьшым//.еьшем//.аишемъ//.еьшымъ//.ым//.еьшемъ//.ѣьшым//.ѣьшымъ
  gramm: pl,n,dat,comp,brev
 -flex: .и//.ѣьши//.аиши//.еьши//.ьши
  gramm: sg,m,loc,comp,brev
 -flex: .и//.ими
  gramm: pl,n,ins,brev
 -flex: .еьшим//.ьшим//.аишымъ//.аишым//.аишимъ//.аишим//.им//.ѣьшим//.ьшимъ//.ѣьшимъ//.имъ//.ымъ//.еьшым//.ьшымъ//.ьшым//.еьшимъ//.еьшымъ//.ым//.ѣьшым//.ѣьшымъ
  gramm: pl,n,dat,comp
 -flex: .ѣи//.ии//.еи//.аи
  gramm: sg,m,acc,comp
 -flex: .и
  gramm: pl,f,acc,brev
 -flex: .ю
  gramm: du,m,gen,brev
 -flex: .и
  gramm: sg,f,loc,brev
 -flex: .ѣьшу//.ьшю//.ю//.ьшу//.у//.ѣьшю//.аишю//.еьшу//.аишу//.еьшю
  gramm: du,m,loc,comp,brev
 -flex: .а//.ѣьша//.аиша//.еьша//.ьша
  gramm: sg,n,gen,comp,brev
 -flex: .еи//.ей
  gramm: sg,f,loc
 -flex: .еьшим//.ьшимь//.имь//.аишимь//.ѣьшим//.аишим//.им//.аишимъ//.ѣьшимъ//.имъ//.ѣьшимь//.ьшимъ//.еьшимъ//.ьшим//.еьшимь
  gramm: sg,m,ins,comp
 -flex: .аишѣѣ//.ьшѣѣ//.ьшыя//.еьшыя//.ьшее//.аишыа//.ее//.ѣьшыя//.ыя//.ыа//.ѣьшыа//.аишее//.аишыя//.ѣьшѣѣ//.еьшыа//.ьшыа//.ѣѣ//.еьшее
  gramm: pl,m,acc,comp
 -flex: .и
  gramm: du,f,acc,brev
 -flex: .ѣьшемъ//.ем//.аишем//.аишымъ//.аишым//.ьшем//.ьшемъ//.ѣьшем//.емъ//.ымъ//.еьшым//.ьшымъ//.ьшым//.еьшем//.аишемъ//.еьшымъ//.ым//.еьшемъ//.ѣьшым//.ѣьшымъ
  gramm: pl,m,dat,comp,brev
 -flex: .ѣьшую//.аишею//.ьшую//.ею//.ѣьшею//.ую//.еьшею//.ьшею//.еьшую//.аишую
  gramm: du,m,acc,comp,anim
 -flex: .еьшим//.ьшим//.аишымъ//.аишым//.аишимъ//.аишим//.им//.ѣьшим//.ьшимъ//.ѣьшимъ//.имъ//.ымъ//.еьшым//.ьшымъ//.ьшым//.еьшимъ//.еьшымъ//.ым//.ѣьшым//.ѣьшымъ
  gramm: pl,f,dat,comp
 -flex: .ѣьшѣ//.ѣьшa//.еьше//.a//.ѣ//.ьшa//.аише//.еьшa//.ьшѣ//.аишѣ//.аишa//.е//.ьше
  gramm: pl,n,acc,comp,brev
 -flex: .аишема//.еьшима//.еьшема//.ѣьшема//.има//.ьшима//.ьшема//.ѣьшима//.ема//.аишима
  gramm: du,n,ins,comp,brev
 -flex: .я
  gramm: pl,n,nom,brev
 -flex: .аишямъ//.ѣьшямъ//.ѣьшям//.аишымъ//.аишым//.еьшям//.аишям//.ям//.ьшямъ//.ымъ//.еьшым//.ьшымъ//.ьшым//.ямъ//.ьшям//.еьшымъ//.ым//.еьшямъ//.ѣьшым//.ѣьшымъ
  gramm: pl,f,dat,comp,brev
 -flex: .еьшима//.има//.ьшима//.ѣьшима//.аишима
  gramm: du,m,dat,comp
 -flex: .я
  gramm: sg,m,acc,brev,anim
 -flex: .има//.яма
  gramm: du,f,ins,brev
 -flex: .е
  gramm: sg,n,acc,brev
 -flex: .ѣ//.е//.я
  gramm: pl,n,acc,brev
 -flex: .ѣьшу//.ьшю//.ю//.ьшу//.у//.ѣьшю//.аишю//.еьшу//.аишу//.еьшю
  gramm: du,f,gen,comp,brev
 -flex: .ьших//.ь//.ѣьшихъ//.ьшь//.аишихъ//.еьшихъ//.ѣьшь//.их//.аиших//.аишь//.еьшь//.ихъ//.еьших//.ьшихъ//.ѣьших
  gramm: pl,n,gen,comp,brev
 -flex: .их//.яхъ//.ях//.ихъ
  gramm: pl,f,loc,brev
 -flex: .има
  gramm: du,n,dat
 -flex: .ю
  gramm: sg,n,dat,brev
 -flex: .юю//.ѣьшую//.ьшюю//.ьшую//.ѣьшюю//.еьшюю//.ую//.аишюю//.еьшую//.аишую
  gramm: sg,f,acc,comp
 -flex: .ему
  gramm: sg,m,dat
 -flex: .еьшима//.има//.ьшима//.ѣьшима//.аишима
  gramm: du,f,ins,comp
 -flex: .и//.ѣьши//.аиши//.еьши//.ьши
  gramm: du,f,acc,comp,brev
 -flex: .имъ//.им//.ем//.емь//.емъ
  gramm: sg,m,ins,brev
 -flex: .ѣьшу//.ьшю//.ю//.ьшу//.у//.ѣьшю//.аишю//.еьшу//.аишу//.еьшю
  gramm: sg,f,acc,comp,brev
 -flex: .еи//.ей//.ѣьшеи//.ѣьшей//.ьшеи//.ьшей//.еьшеи//.еьшей//.аишей//.аишеи
  gramm: sg,f,loc,comp
 -flex: .еьшими//.ими//.ьшими//.ѣьшими//.аишими
  gramm: pl,n,ins,comp
 -flex: .ю
  gramm: du,m,loc,brev
 -flex: .ая//.аишая//.аишяа//.еьшяа//.яа//.еьшая//.ѣьшая//.еьшяя//.ѣьшяа//.ьшаа//.ьшая//.ѣьшяя//.ѣьшаа//.еьшаа//.ьшяя//.аишяя//.аишаа//.аа//.яя
  gramm: du,m,acc,comp
 -flex: .и//.ѣьши//.аиши//.еьши//.ьши
  gramm: pl,m,nom,comp,brev
 -flex: .еьшима//.еьшяма//.има//.ьшяма//.ьшима//.яма//.ѣьшима//.аишяма//.ѣьшяма//.аишима
  gramm: du,f,ins,comp,brev
 -flex: .ьших//.ѣьшихъ//.аишихъ//.еьшихъ//.их//.аиших//.ихъ//.еьших//.ьшихъ//.ѣьших
  gramm: pl,f,loc,comp
 -flex: .еьшим//.еьшем//.ѣьшим//.ьшем//.ѣьшимъ//.еьшимъ//.аишимъ//.им//.ьшемъ//.ьшемь//.имъ//.еьшемь//.еьшемъ//.ем//.аишим//.емь//.емъ//.ьшимъ//.ьшим//.ѣьшем//.ѣьшемъ//.ѣьшемь//.аишемъ//.аишем//.аишемь
  gramm: sg,m,ins,comp,brev
 -flex: .ѣи//.ии//.еи//.аи
  gramm: sg,m,nom,comp
 -flex: .еьшима//.има//.ьшима//.ѣьшима//.аишима
  gramm: du,n,dat,comp
 -flex: .его//.яго//.ево
  gramm: sg,n,gen
 -flex: .ьших//.ь//.ѣьшихъ//.ьшь//.аишихъ//.еьшихъ//.ѣьшь//.их//.аиших//.аишь//.еьшь//.ихъ//.еьших//.ьшихъ//.ѣьших
  gramm: pl,m,gen,comp,brev
 -flex: .ѣьшую//.аишею//.ьшую//.ею//.ѣьшею//.ую//.еьшею//.ьшею//.еьшую//.аишую
  gramm: du,m,gen,comp
 -flex: .их//.ихъ
  gramm: pl,m,gen
 -flex: .аишѣѣ//.ьшѣѣ//.ьшыя//.еьшыя//.ьшее//.аишыа//.ее//.ѣьшыя//.ыя//.ыа//.ѣьшыа//.аишее//.аишыя//.ѣьшѣѣ//.еьшыа//.ьшыа//.ѣѣ//.еьшее
  gramm: pl,f,acc,comp
 -flex: .аишема//.еьшима//.еьшема//.ѣьшема//.има//.ьшима//.ьшема//.ѣьшима//.ема//.аишима
  gramm: du,m,ins,comp,brev
 -flex: .их//.ихъ
  gramm: pl,f,gen
 -flex: .еьшими//.ими//.ьшими//.ѣьшими//.аишими
  gramm: pl,m,ins,comp
 -flex: .их//.яхъ//.ях//.ихъ
  gramm: pl,n,loc,brev
 -flex: .ю
  gramm: du,f,loc,brev
 -flex: .и//.ем//.емъ
  gramm: sg,n,loc,brev
 -flex: .ѣьшую//.аишею//.ьшую//.ею//.ѣьшею//.ую//.еьшею//.ьшею//.еьшую//.аишую
  gramm: du,m,loc,comp
 -flex: .и//.ѣьши//.аиши//.еьши//.ьши
  gramm: sg,f,dat,comp,brev
 -flex: .ѣьшую//.аишею//.ьшую//.ею//.ѣьшею//.ую//.еьшею//.ьшею//.еьшую//.аишую
  gramm: du,n,gen,comp
 -flex: .их//.ихъ
  gramm: pl,m,loc
 -flex: .ьшаго//.еьшего//.еьшаго//.аго//.аишего//.его//.ьшево//.аишаго//.еьшево//.ѣьшево//.ѣьшего//.ево//.ѣьшаго//.ьшего
  gramm: sg,n,gen,comp
 -flex: .и
  gramm: du,n,acc,brev
 -flex: .ими//.аиши//.ьшими//.еьшими//.еьши//.и//.ьши//.аишими//.ѣьши//.ѣьшими
  gramm: pl,n,ins,comp,brev
 -flex: .ая//.аишая//.аишяа//.еьшяа//.яа//.еьшая//.ѣьшая//.еьшяя//.ѣьшяа//.ьшаа//.ьшая//.ѣьшяя//.ѣьшаа//.еьшаа//.ьшяя//.аишяя//.аишаа//.аа//.яя
  gramm: du,m,nom,comp
 -flex: .имъ//.им//.ем//.емъ
  gramm: pl,m,dat,brev
 -flex: .ѣьшу//.ьшю//.ю//.ьшу//.у//.ѣьшю//.аишю//.еьшу//.аишу//.еьшю
  gramm: du,n,gen,comp,brev
 -flex: .ем//.емь//.емъ
  gramm: sg,m,loc
 -flex: .и
  gramm: pl,f,nom,brev
 -flex: .их//.ихъ
  gramm: pl,m,gen,brev
 -flex: .я
  gramm: sg,f,nom,brev
 -flex: .имъ//.им
  gramm: pl,f,dat
 -flex: .еьшим//.ьшимь//.имь//.аишимь//.ѣьшим//.аишим//.им//.аишимъ//.ѣьшимъ//.имъ//.ѣьшимь//.ьшимъ//.еьшимъ//.ьшим//.еьшимь
  gramm: sg,n,ins,comp
 -flex: .ѣьшу//.ьшю//.ю//.ьшу//.у//.ѣьшю//.аишю//.еьшу//.аишу//.еьшю
  gramm: sg,n,dat,comp,brev
 -flex: .я
  gramm: sg,m,gen,brev
 -flex: .и
  gramm: pl,m,acc,brev
 -flex: .ем//.ьшем//.ьшемъ//.ѣьшем//.емъ//.ѣьшемъ//.еьшем//.аишемъ//.аишем//.еьшемъ
  gramm: sg,m,loc,comp
 -flex: .ими//.аиши//.ьшими//.ями//.еьшими//.еьши//.аишями//.еьшями//.и//.ьши//.ѣьшями//.аишими//.ьшями//.ѣьши//.ѣьшими
  gramm: pl,f,ins,comp,brev
 -flex: .их//.ихъ
  gramm: pl,m,loc,brev
 -flex: .и//.ѣьши//.аиши//.еьши//.ьши
  gramm: sg,f,loc,comp,brev
-paradigm: A1j*
 -flex: .ьшии//.ѣьшии//.аишии//.еьшии//.ии
  gramm: du,n,acc,comp
 -flex: .ае//.ее//.ѣе
  gramm: sg,n,nom,comp
 -flex: .ею//.юю
  gramm: du,m,acc,anim
 -flex: .ю
  gramm: du,n,loc,brev
 -flex: .ьшаго//.еьшего//.еьшаго//.аго//.аишего//.его//.ьшево//.аишаго//.еьшево//.ѣьшево//.ѣьшего//.ево//.ѣьшаго//.ьшего
  gramm: sg,m,acc,comp,anim
 -flex: .ѣьшѣ//.аиши//.еьше//.ьшѣ//.ѣ//.еьши//.аише//.и//.ьши//.аишѣ//.ѣьши//.е//.ьше
  gramm: pl,m,acc,comp,brev
 -flex: .и//.ѣьши//.аиши//.еьши//.ьши
  gramm: sg,n,loc,comp,brev
 -flex: .еьшему//.ѣьшему//.аишему//.ему//.ьшему
  gramm: sg,m,dat,comp
 -flex: .ее
  gramm: sg,n,acc
 -flex: .ае//.ее//.ѣе
  gramm: sg,n,acc,comp
 -flex: .еьше//.ьше//.е//.аише//.ѣьше
  gramm: sg,n,acc,comp,brev
 -flex: .ю
  gramm: du,m,acc,brev,anim
 -flex: .ѣьшую//.аишею//.ьшую//.ею//.ѣьшею//.ую//.еьшею//.ьшею//.еьшую//.аишую
  gramm: du,f,loc,comp
 -flex: .ьших//.ѣьшихъ//.аишихъ//.еьшихъ//.их//.аиших//.ихъ//.еьших//.ьшихъ//.ѣьших
  gramm: pl,m,loc,comp,brev
 -flex: .има//.ема
  gramm: du,m,dat,brev
 -flex: .и//.ими//.ями
  gramm: pl,f,ins,brev
 -flex: .яхъ//.ьших//.ьшях//.ѣьшихъ//.аишихъ//.ях//.еьшихъ//.еьшях//.аишяхъ//.их//.аиших//.ьшяхъ//.ихъ//.еьших//.ьшихъ//.ѣьшяхъ//.ѣьшях//.аишях//.ѣьших//.еьшяхъ
  gramm: pl,n,loc,comp,brev
 -flex: .и
  gramm: pl,m,nom,brev
 -flex: .их//.ихъ
  gramm: pl,f,loc
 -flex: .има//.ема
  gramm: du,n,dat,brev
 -flex: .ею
  gramm: sg,f,ins,brev
 -flex: .ею//.юю
  gramm: du,m,loc
 -flex: .и
  gramm: sg,m,loc,brev
 -flex: .ьших//.ѣьшихъ//.аишихъ//.еьшихъ//.их//.аиших//.ихъ//.еьших//.ьшихъ//.ѣьших
  gramm: pl,m,loc,comp
 -flex: .их//.ихъ
  gramm: pl,n,loc
 -flex: .ею//.юю
  gramm: du,f,loc
 -flex: .ѣьшѣ//.аиши//.еьше//.ьшѣ//.ѣ//.еьши//.аише//.и//.ьши//.аишѣ//.ѣьши//.е//.ьше
  gramm: pl,f,nom,comp,brev
 -flex: .еи//.ей//.ѣьшеи//.ѣьшей//.ьшеи//.ьшей//.еьшеи//.еьшей//.аишей//.аишеи
  gramm: sg,f,dat,comp
 -flex: .ьшее//.ее//.аишиа//.иа//.ьшия//.ѣьшиа//.еьшиа//.еьшия//.ѣьшеѣ//.ѣьшия//.аишее//.ьшиа//.аишеѣ//.ия//.аишия//.еѣ//.ьшеѣ//.еьшее
  gramm: sg,f,gen,comp
 -flex: .юю
  gramm: sg,f,acc
 -flex: .еьшима//.има//.ьшима//.ѣьшима//.аишима
  gramm: du,m,ins,comp
 -flex: .ю
  gramm: sg,f,acc,brev
 -flex: .ьших//.ь//.ѣьшихъ//.ьшь//.аишихъ//.еьшихъ//.ѣьшь//.их//.аиших//.аишь//.еьшь//.ихъ//.еьших//.ьшихъ//.ѣьших
  gramm: pl,f,gen,comp,brev
 -flex: .аишема//.еьшима//.еьшема//.ѣьшема//.има//.ьшима//.ьшема//.ѣьшима//.ема//.аишима
  gramm: du,m,dat,comp,brev
 -flex: .ьшии//.ѣьшии//.аишии//.еьшии//.ии
  gramm: du,f,nom,comp
 -flex: .ая//.аишая//.аишяа//.еьшяа//.яа//.еьшая//.ѣьшая//.еьшяя//.ѣьшяа//.ьшаа//.ьшая//.ѣьшяя//.ѣьшаа//.еьшаа//.ьшяя//.аишяя//.аишаа//.аа//.яя
  gramm: pl,n,nom,comp
 -flex: .ии
  gramm: du,n,nom
 -flex: .има//.ема
  gramm: du,n,ins,brev
 -flex: <1>.ь
  gramm: sg,m,nom,brev
 -flex: .ею//.аишею//.ьшею//.еьшею//.ѣьшею
  gramm: sg,f,ins,comp
 -flex: .има
  gramm: du,f,ins
 -flex: .ими
  gramm: pl,n,ins
 -flex: .я
  gramm: du,m,nom,brev
 -flex: .ая//.аишая//.еьшая//.ѣьшая//.ьшая//.ѣьшаа//.еьшаа//.аишаа//.аа
  gramm: sg,f,nom,comp
 -flex: .ем//.емь//.емъ
  gramm: sg,n,loc
 -flex: .и
  gramm: sg,f,dat,brev
 -flex: <1>.ь
  gramm: sg,m,acc,brev
 -flex: .ьших//.ѣьшихъ//.аишихъ//.еьшихъ//.их//.аиших//.ихъ//.еьших//.ьшихъ//.ѣьших
  gramm: pl,n,loc,comp
 -flex: .еьшь//.ь//.ьшь//.ѣьшь//.аишь
  gramm: sg,m,acc,comp,brev
 -flex: .и//.ѣьши//.аиши//.еьши//.ьши
  gramm: du,f,nom,comp,brev
 -flex: .имъ//.им//.ям//.ямъ
  gramm: pl,f,dat,brev
 -flex: .ими//.аиши//.ьшими//.еьшими//.еьши//.и//.ьши//.аишими//.ѣьши//.ѣьшими
  gramm: pl,m,ins,comp,brev
 -flex: .еьшим//.еьшем//.ѣьшим//.ьшем//.ѣьшимъ//.еьшимъ//.аишимъ//.им//.ьшемъ//.ьшемь//.имъ//.еьшемь//.еьшемъ//.ем//.аишим//.емь//.емъ//.ьшимъ//.ьшим//.ѣьшем//.ѣьшемъ//.ѣьшемь//.аишемъ//.аишем//.аишемь
  gramm: sg,n,ins,comp,brev
 -flex: .ѣьшу//.ьшю//.ю//.ьшу//.у//.ѣьшю//.аишю//.еьшу//.аишу//.еьшю
  gramm: sg,m,dat,comp,brev
 -flex: .а//.ѣьша//.аиша//.еьша//.ьша
  gramm: sg,m,acc,comp,brev,anim
 -flex: .има
  gramm: du,m,ins
 -flex: .а//.ѣьша//.аиша//.еьша//.ьша
  gramm: du,m,nom,comp,brev
 -flex: .ем//.ьшем//.ьшемъ//.ѣьшем//.емъ//.ѣьшемъ//.еьшем//.аишемъ//.аишем//.еьшемъ
  gramm: sg,n,loc,comp
 -flex: .и//.ѣьши//.аиши//.еьши//.ьши
  gramm: du,n,acc,comp,brev
 -flex: .аишема//.еьшима//.еьшема//.ѣьшема//.има//.ьшима//.ьшема//.ѣьшима//.ема//.аишима
  gramm: du,n,dat,comp,brev
 -flex: .а//.ѣьша//.аиша//.еьша//.ьша
  gramm: sg,m,gen,comp,brev
 -flex: .ия//.ѣѣ//.иа//.ее
  gramm: pl,f,nom
 -flex: .ю
  gramm: du,n,gen,brev
 -flex: .е
  gramm: sg,n,nom,brev
 -flex: .ею
  gramm: sg,f,ins
 -flex: .ею//.юю
  gramm: du,f,gen
 -flex: .их//.ихъ
  gramm: pl,n,gen
 -flex: .аишѣѣ//.ьшѣѣ//.ьшыя//.еьшыя//.ьшее//.аишыа//.ее//.ѣьшыя//.ыя//.ыа//.ѣьшыа//.аишее//.аишыя//.ѣьшѣѣ//.еьшыа//.ьшыа//.ѣѣ//.еьшее
  gramm: pl,f,nom,comp
 -flex: .я
  gramm: du,m,acc,brev
 -flex: .ему
  gramm: sg,n,dat
 -flex: .еьшима//.еьшяма//.има//.ьшяма//.ьшима//.яма//.ѣьшима//.аишяма//.ѣьшяма//.аишима
  gramm: du,f,dat,comp,brev
 -flex: .еьшему//.ѣьшему//.аишему//.ему//.ьшему
  gramm: sg,n,dat,comp
 -flex: .ѣьшу//.ьшю//.ю//.ьшу//.у//.ѣьшю//.аишю//.еьшу//.аишу//.еьшю
  gramm: du,n,loc,comp,brev
 -flex: .ею//.юю
  gramm: du,n,gen
 -flex: .яхъ//.ьших//.ьшях//.ѣьшихъ//.аишихъ//.ях//.еьшихъ//.еьшях//.аишяхъ//.их//.аиших//.ьшяхъ//.ихъ//.еьших//.ьшихъ//.ѣьшяхъ//.ѣьшях//.аишях//.ѣьших//.еьшяхъ
  gramm: pl,f,loc,comp,brev
 -flex: .a//.аишa//.ѣьшa//.еьшa//.ьшa
  gramm: pl,n,nom,comp,brev
 -flex: .ьшии//.ѣьшии//.аишии//.еьшии//.ии
  gramm: du,n,nom,comp
 -flex: .ими
  gramm: pl,m,ins
 -flex: .има//.яма
  gramm: du,f,dat,brev
 -flex: .его//.яго//.ево
  gramm: sg,m,gen
 -flex: .ьших//.ѣьшихъ//.аишихъ//.еьшихъ//.их//.аиших//.ихъ//.еьших//.ьшихъ//.ѣьших
  gramm: pl,m,gen,comp
 -flex: .его//.яго//.ево
  gramm: sg,m,acc,anim
 -flex: .има
  gramm: du,f,dat
 -flex: .имъ//.им
  gramm: pl,n,dat
 -flex: .имъ//.им//.ем//.емъ
  gramm: pl,n,dat,brev
 -flex: .я
  gramm: sg,n,gen,brev
 -flex: .еьшим//.ьшим//.аишымъ//.аишым//.аишимъ//.аишим//.им//.ѣьшим//.ьшимъ//.ѣьшимъ//.имъ//.ымъ//.еьшым//.ьшымъ//.ьшым//.еьшимъ//.еьшымъ//.ым//.ѣьшым//.ѣьшымъ
  gramm: pl,m,dat,comp
 -flex: .имъ//.им//.имь
  gramm: sg,n,ins
 -flex: .ѣьшу//.ьшю//.ю//.ьшу//.у//.ѣьшю//.аишю//.еьшу//.аишу//.еьшю
  gramm: du,f,loc,comp,brev
 -flex: .и
  gramm: du,n,nom,brev
 -flex: .яя
  gramm: pl,n,acc
 -flex: .ии
  gramm: du,f,acc
 -flex: .има
  gramm: du,m,dat
 -flex: .ѣьшѣ//.аиши//.еьше//.ьшѣ//.ѣ//.еьши//.аише//.и//.ьши//.аишѣ//.ѣьши//.е//.ьше
  gramm: sg,f,gen,comp,brev
 -flex: .има
  gramm: du,n,ins
 -flex: .и
  gramm: du,f,nom,brev
 -flex: .ия//.ѣѣ//.иа//.ее
  gramm: pl,m,acc
 -flex: .ьших//.ѣьшихъ//.аишихъ//.еьшихъ//.их//.аиших//.ихъ//.еьших//.ьшихъ//.ѣьших
  gramm: pl,f,gen,comp
 -flex: .ю
  gramm: sg,m,dat,brev
 -flex: .ая//.аишая//.аишяа//.еьшяа//.яа//.еьшая//.ѣьшая//.еьшяя//.ѣьшяа//.ьшаа//.ьшая//.ѣьшяя//.ѣьшаа//.еьшаа//.ьшяя//.аишяя//.аишаа//.аа//.яя
  gramm: pl,n,acc,comp
 -flex: .ьшии//.ѣьшии//.аишии//.еьшии//.ии
  gramm: du,f,acc,comp
 -flex: .и//.ими
  gramm: pl,m,ins,brev
 -flex: .их//.ь//.ихъ
  gramm: pl,f,gen,brev
 -flex: .ѣьшую//.аишею//.ьшую//.ею//.ѣьшею//.ую//.еьшею//.ьшею//.еьшую//.аишую
  gramm: du,n,loc,comp
 -flex: .имъ//.им//.ем//.емь//.емъ
  gramm: sg,n,ins,brev
 -flex: .ьших//.ѣьшихъ//.аишихъ//.еьшихъ//.их//.аиших//.ихъ//.еьших//.ьшихъ//.ѣьших
  gramm: pl,n,gen,comp
 -flex: .еьшими//.ими//.ьшими//.ѣьшими//.аишими
  gramm: pl,f,ins,comp
 -flex: .а//.ѣьша//.аиша//.еьша//.ьша
  gramm: du,m,acc,comp,brev
 -flex: .ею//.аишею//.ьшею//.еьшею//.ѣьшею
  gramm: sg,f,ins,comp,brev
 -flex: .ѣьшу//.ьшю//.ю//.ьшу//.у//.ѣьшю//.аишю//.еьшу//.аишу//.еьшю
  gramm: du,m,acc,comp,brev,anim
 -flex: .и//.ѣ//.е
  gramm: sg,f,gen,brev
 -flex: .а//.ѣьша//.аиша//.еьша//.ьша
  gramm: sg,f,nom,comp,brev
 -flex: .еьшима//.има//.ьшима//.ѣьшима//.аишима
  gramm: du,n,ins,comp
 -flex: .еи//.ей
  gramm: sg,f,dat
 -flex: .ѣьшу//.ьшю//.ю//.ьшу//.у//.ѣьшю//.аишю//.еьшу//.аишу//.еьшю
  gramm: du,m,gen,comp,brev
 -flex: .и//.ѣьши//.аиши//.еьши//.ьши
  gramm: du,n,nom,comp,brev
 -flex: .имъ//.им
  gramm: pl,m,dat
 -flex: .еьшь//.ь//.ьшь//.ѣьшь//.аишь
  gramm: sg,m,nom,comp,brev
 -flex: .еьше//.ьше//.е//.аише//.ѣьше
  gramm: sg,n,nom,comp,brev
 -flex: .има//.ема
  gramm: du,m,ins,brev
 -flex: .ю
  gramm: du,f,gen,brev
 -flex: .ьшии//.ѣьшии//.аишии//.еьшии//.ии
  gramm: pl,m,nom,comp
 -flex: .ѣьшую//.аишею//.ьшую//.ею//.ѣьшею//.ую//.еьшею//.ьшею//.еьшую//.аишую
  gramm: du,f,gen,comp
 -flex: .имъ//.им//.имь
  gramm: sg,m,ins
 -flex: .ьшаго//.еьшего//.еьшаго//.аго//.аишего//.его//.ьшево//.аишаго//.еьшево//.ѣьшево//.ѣьшего//.ево//.ѣьшаго//.ьшего
  gramm: sg,m,gen,comp
 -flex: .еьшима//.има//.ьшима//.ѣьшима//.аишима
  gramm: du,f,dat,comp
 -flex: .ими
  gramm: pl,f,ins
 -flex: .ѣьшѣ//.аиши//.еьше//.ьшѣ//.ѣ//.еьши//.аише//.и//.ьши//.аишѣ//.ѣьши//.е//.ьше
  gramm: pl,f,acc,comp,brev
 -flex: .ий//.ии
  gramm: sg,m,acc
 -flex: .их//.ь//.ихъ
  gramm: pl,n,gen,brev
 -flex: .ѣьшемъ//.ем//.аишем//.аишымъ//.аишым//.ьшем//.ьшемъ//.ѣьшем//.емъ//.ымъ//.еьшым//.ьшымъ//.ьшым//.еьшем//.аишемъ//.еьшымъ//.ым//.еьшемъ//.ѣьшым//.ѣьшымъ
  gramm: pl,n,dat,comp,brev
 -flex: .и//.ѣьши//.аиши//.еьши//.ьши
  gramm: sg,m,loc,comp,brev
 -flex: .ее
  gramm: sg,n,nom
 -flex: .и//.ими
  gramm: pl,n,ins,brev
 -flex: .еьшим//.ьшим//.аишымъ//.аишым//.аишимъ//.аишим//.им//.ѣьшим//.ьшимъ//.ѣьшимъ//.имъ//.ымъ//.еьшым//.ьшымъ//.ьшым//.еьшимъ//.еьшымъ//.ым//.ѣьшым//.ѣьшымъ
  gramm: pl,n,dat,comp
 -flex: .ѣи//.ии//.еи//.аи
  gramm: sg,m,acc,comp
 -flex: .и//.ѣ//.е
  gramm: pl,f,acc,brev
 -flex: .ю
  gramm: du,m,gen,brev
 -flex: .и
  gramm: sg,f,loc,brev
 -flex: .ѣьшу//.ьшю//.ю//.ьшу//.у//.ѣьшю//.аишю//.еьшу//.аишу//.еьшю
  gramm: du,m,loc,comp,brev
 -flex: .а//.ѣьша//.аиша//.еьша//.ьша
  gramm: sg,n,gen,comp,brev
 -flex: .еи//.ей
  gramm: sg,f,loc
 -flex: .ии
  gramm: pl,m,nom
 -flex: .еьшим//.ьшимь//.имь//.аишимь//.ѣьшим//.аишим//.им//.аишимъ//.ѣьшимъ//.имъ//.ѣьшимь//.ьшимъ//.еьшимъ//.ьшим//.еьшимь
  gramm: sg,m,ins,comp
 -flex: .аишѣѣ//.ьшѣѣ//.ьшыя//.еьшыя//.ьшее//.аишыа//.ее//.ѣьшыя//.ыя//.ыа//.ѣьшыа//.аишее//.аишыя//.ѣьшѣѣ//.еьшыа//.ьшыа//.ѣѣ//.еьшее
  gramm: pl,m,acc,comp
 -flex: .яя
  gramm: sg,f,nom
 -flex: .и
  gramm: du,f,acc,brev
 -flex: .ѣьшемъ//.ем//.аишем//.аишымъ//.аишым//.ьшем//.ьшемъ//.ѣьшем//.емъ//.ымъ//.еьшым//.ьшымъ//.ьшым//.еьшем//.аишемъ//.еьшымъ//.ым//.еьшемъ//.ѣьшым//.ѣьшымъ
  gramm: pl,m,dat,comp,brev
 -flex: .ѣьшую//.аишею//.ьшую//.ею//.ѣьшею//.ую//.еьшею//.ьшею//.еьшую//.аишую
  gramm: du,m,acc,comp,anim
 -flex: .еьшим//.ьшим//.аишымъ//.аишым//.аишимъ//.аишим//.им//.ѣьшим//.ьшимъ//.ѣьшимъ//.имъ//.ымъ//.еьшым//.ьшымъ//.ьшым//.еьшимъ//.еьшымъ//.ым//.ѣьшым//.ѣьшымъ
  gramm: pl,f,dat,comp
 -flex: .ѣьшѣ//.ѣьшa//.еьше//.a//.ѣ//.ьшa//.аише//.еьшa//.ьшѣ//.аишѣ//.аишa//.е//.ьше
  gramm: pl,n,acc,comp,brev
 -flex: .аишема//.еьшима//.еьшема//.ѣьшема//.има//.ьшима//.ьшема//.ѣьшима//.ема//.аишима
  gramm: du,n,ins,comp,brev
 -flex: .я
  gramm: pl,n,nom,brev
 -flex: .аишямъ//.ѣьшямъ//.ѣьшям//.аишымъ//.аишым//.еьшям//.аишям//.ям//.ьшямъ//.ымъ//.еьшым//.ьшымъ//.ьшым//.ямъ//.ьшям//.еьшымъ//.ым//.еьшямъ//.ѣьшым//.ѣьшымъ
  gramm: pl,f,dat,comp,brev
 -flex: .еьшима//.има//.ьшима//.ѣьшима//.аишима
  gramm: du,m,dat,comp
 -flex: .я
  gramm: sg,m,acc,brev,anim
 -flex: .има//.яма
  gramm: du,f,ins,brev
 -flex: .е
  gramm: sg,n,acc,brev
 -flex: .ия//.ее//.иа//.еѣ
  gramm: sg,f,gen
 -flex: .ѣ//.е//.я
  gramm: pl,n,acc,brev
 -flex: .яя
  gramm: du,m,acc
 -flex: .ѣьшу//.ьшю//.ю//.ьшу//.у//.ѣьшю//.аишю//.еьшу//.аишу//.еьшю
  gramm: du,f,gen,comp,brev
 -flex: .ьших//.ь//.ѣьшихъ//.ьшь//.аишихъ//.еьшихъ//.ѣьшь//.их//.аиших//.аишь//.еьшь//.ихъ//.еьших//.ьшихъ//.ѣьших
  gramm: pl,n,gen,comp,brev
 -flex: .их//.яхъ//.ях//.ихъ
  gramm: pl,f,loc,brev
 -flex: .има
  gramm: du,n,dat
 -flex: .ею//.юю
  gramm: du,n,loc
 -flex: .ю
  gramm: sg,n,dat,brev
 -flex: .юю//.ѣьшую//.ьшюю//.ьшую//.ѣьшюю//.еьшюю//.ую//.аишюю//.еьшую//.аишую
  gramm: sg,f,acc,comp
 -flex: .ему
  gramm: sg,m,dat
 -flex: .еьшима//.има//.ьшима//.ѣьшима//.аишима
  gramm: du,f,ins,comp
 -flex: .и//.ѣьши//.аиши//.еьши//.ьши
  gramm: du,f,acc,comp,brev
 -flex: .имъ//.им//.ем//.емь//.емъ
  gramm: sg,m,ins,brev
 -flex: .ѣьшу//.ьшю//.ю//.ьшу//.у//.ѣьшю//.аишю//.еьшу//.аишу//.еьшю
  gramm: sg,f,acc,comp,brev
 -flex: .еи//.ей//.ѣьшеи//.ѣьшей//.ьшеи//.ьшей//.еьшеи//.еьшей//.аишей//.аишеи
  gramm: sg,f,loc,comp
 -flex: .еьшими//.ими//.ьшими//.ѣьшими//.аишими
  gramm: pl,n,ins,comp
 -flex: .яя
  gramm: du,m,nom
 -flex: .ю
  gramm: du,m,loc,brev
 -flex: .ая//.аишая//.аишяа//.еьшяа//.яа//.еьшая//.ѣьшая//.еьшяя//.ѣьшяа//.ьшаа//.ьшая//.ѣьшяя//.ѣьшаа//.еьшаа//.ьшяя//.аишяя//.аишаа//.аа//.яя
  gramm: du,m,acc,comp
 -flex: .и//.ѣьши//.аиши//.еьши//.ьши
  gramm: pl,m,nom,comp,brev
 -flex: .ии
  gramm: du,n,acc
 -flex: .еьшима//.еьшяма//.има//.ьшяма//.ьшима//.яма//.ѣьшима//.аишяма//.ѣьшяма//.аишима
  gramm: du,f,ins,comp,brev
 -flex: .ьших//.ѣьшихъ//.аишихъ//.еьшихъ//.их//.аиших//.ихъ//.еьших//.ьшихъ//.ѣьших
  gramm: pl,f,loc,comp
 -flex: .еьшим//.еьшем//.ѣьшим//.ьшем//.ѣьшимъ//.еьшимъ//.аишимъ//.им//.ьшемъ//.ьшемь//.имъ//.еьшемь//.еьшемъ//.ем//.аишим//.емь//.емъ//.ьшимъ//.ьшим//.ѣьшем//.ѣьшемъ//.ѣьшемь//.аишемъ//.аишем//.аишемь
  gramm: sg,m,ins,comp,brev
 -flex: .ѣи//.ии//.еи//.аи
  gramm: sg,m,nom,comp
 -flex: .еьшима//.има//.ьшима//.ѣьшима//.аишима
  gramm: du,n,dat,comp
 -flex: .его//.яго//.ево
  gramm: sg,n,gen
 -flex: .ии
  gramm: du,f,nom
 -flex: .яя
  gramm: pl,n,nom
 -flex: .ьших//.ь//.ѣьшихъ//.ьшь//.аишихъ//.еьшихъ//.ѣьшь//.их//.аиших//.аишь//.еьшь//.ихъ//.еьших//.ьшихъ//.ѣьших
  gramm: pl,m,gen,comp,brev
 -flex: .ѣьшую//.аишею//.ьшую//.ею//.ѣьшею//.ую//.еьшею//.ьшею//.еьшую//.аишую
  gramm: du,m,gen,comp
 -flex: .их//.ихъ
  gramm: pl,m,gen
 -flex: .ия//.ѣѣ//.иа//.ее
  gramm: pl,f,acc
 -flex: .аишѣѣ//.ьшѣѣ//.ьшыя//.еьшыя//.ьшее//.аишыа//.ее//.ѣьшыя//.ыя//.ыа//.ѣьшыа//.аишее//.аишыя//.ѣьшѣѣ//.еьшыа//.ьшыа//.ѣѣ//.еьшее
  gramm: pl,f,acc,comp
 -flex: .ею//.юю
  gramm: du,m,gen
 -flex: .аишема//.еьшима//.еьшема//.ѣьшема//.има//.ьшима//.ьшема//.ѣьшима//.ема//.аишима
  gramm: du,m,ins,comp,brev
 -flex: .их//.ихъ
  gramm: pl,f,gen
 -flex: .еьшими//.ими//.ьшими//.ѣьшими//.аишими
  gramm: pl,m,ins,comp
 -flex: .их//.яхъ//.ях//.ихъ
  gramm: pl,n,loc,brev
 -flex: .ю
  gramm: du,f,loc,brev
 -flex: .и
  gramm: sg,n,loc,brev
 -flex: .ий//.ии
  gramm: sg,m,nom
 -flex: .ѣьшую//.аишею//.ьшую//.ею//.ѣьшею//.ую//.еьшею//.ьшею//.еьшую//.аишую
  gramm: du,m,loc,comp
 -flex: .и//.ѣьши//.аиши//.еьши//.ьши
  gramm: sg,f,dat,comp,brev
 -flex: .ѣьшую//.аишею//.ьшую//.ею//.ѣьшею//.ую//.еьшею//.ьшею//.еьшую//.аишую
  gramm: du,n,gen,comp
 -flex: .их//.ихъ
  gramm: pl,m,loc
 -flex: .ьшаго//.еьшего//.еьшаго//.аго//.аишего//.его//.ьшево//.аишаго//.еьшево//.ѣьшево//.ѣьшего//.ево//.ѣьшаго//.ьшего
  gramm: sg,n,gen,comp
 -flex: .и
  gramm: du,n,acc,brev
 -flex: .ими//.аиши//.ьшими//.еьшими//.еьши//.и//.ьши//.аишими//.ѣьши//.ѣьшими
  gramm: pl,n,ins,comp,brev
 -flex: .ая//.аишая//.аишяа//.еьшяа//.яа//.еьшая//.ѣьшая//.еьшяя//.ѣьшяа//.ьшаа//.ьшая//.ѣьшяя//.ѣьшаа//.еьшаа//.ьшяя//.аишяя//.аишаа//.аа//.яя
  gramm: du,m,nom,comp
 -flex: .имъ//.им//.ем//.емъ
  gramm: pl,m,dat,brev
 -flex: .ѣьшу//.ьшю//.ю//.ьшу//.у//.ѣьшю//.аишю//.еьшу//.аишу//.еьшю
  gramm: du,n,gen,comp,brev
 -flex: .ем//.емь//.емъ
  gramm: sg,m,loc
 -flex: .и//.ѣ//.е
  gramm: pl,f,nom,brev
 -flex: .их//.ь//.ихъ
  gramm: pl,m,gen,brev
 -flex: .я
  gramm: sg,f,nom,brev
 -flex: .имъ//.им
  gramm: pl,f,dat
 -flex: .еьшим//.ьшимь//.имь//.аишимь//.ѣьшим//.аишим//.им//.аишимъ//.ѣьшимъ//.имъ//.ѣьшимь//.ьшимъ//.еьшимъ//.ьшим//.еьшимь
  gramm: sg,n,ins,comp
 -flex: .ѣьшу//.ьшю//.ю//.ьшу//.у//.ѣьшю//.аишю//.еьшу//.аишу//.еьшю
  gramm: sg,n,dat,comp,brev
 -flex: .я
  gramm: sg,m,gen,brev
 -flex: .и//.ѣ//.е
  gramm: pl,m,acc,brev
 -flex: .ем//.ьшем//.ьшемъ//.ѣьшем//.емъ//.ѣьшемъ//.еьшем//.аишемъ//.аишем//.еьшемъ
  gramm: sg,m,loc,comp
 -flex: .ими//.аиши//.ьшими//.ями//.еьшими//.еьши//.аишями//.еьшями//.и//.ьши//.ѣьшями//.аишими//.ьшями//.ѣьши//.ѣьшими
  gramm: pl,f,ins,comp,brev
 -flex: .их//.ихъ
  gramm: pl,m,loc,brev
 -flex: .и//.ѣьши//.аиши//.еьши//.ьши
  gramm: sg,f,loc,comp,brev
-paradigm: A1k
 -flex: .ьшии//.ѣьшии//.аишии//.еьшии//.ии
  gramm: du,n,acc,comp
 -flex: .ае//.ее//.ѣе
  gramm: sg,n,nom,comp
 -flex: .ою//.ую
  gramm: du,m,acc,anim
 -flex: .у
  gramm: du,n,loc,brev
 -flex: .ьшаго//.еьшего//.еьшаго//.аго//.аишего//.его//.ьшево//.аишаго//.еьшево//.ѣьшево//.ѣьшего//.ево//.ѣьшаго//.ьшего
  gramm: sg,m,acc,comp,anim
 -flex: .ѣьшѣ//.аиши//.еьше//.ьшѣ//.ѣ//.еьши//.аише//.и//.ьши//.аишѣ//.ѣьши//.е//.ьше
  gramm: pl,m,acc,comp,brev
 -flex: .и//.ѣьши//.аиши//.еьши//.ьши
  gramm: sg,n,loc,comp,brev
 -flex: .еьшему//.ѣьшему//.аишему//.ему//.ьшему
  gramm: sg,m,dat,comp
 -flex: .ое
  gramm: sg,n,acc
 -flex: .ае//.ее//.ѣе
  gramm: sg,n,acc,comp
 -flex: .еьше//.ьше//.е//.аише//.ѣьше
  gramm: sg,n,acc,comp,brev
 -flex: .у
  gramm: du,m,acc,brev,anim
 -flex: .ѣьшую//.аишею//.ьшую//.ею//.ѣьшею//.ую//.еьшею//.ьшею//.еьшую//.аишую
  gramm: du,f,loc,comp
 -flex: .ьших//.ѣьшихъ//.аишихъ//.еьшихъ//.их//.аиших//.ихъ//.еьших//.ьшихъ//.ѣьших
  gramm: pl,m,loc,comp,brev
 -flex: .има//<2>.ема//.ема
  gramm: du,m,dat,brev
 -flex: .и//.ими//.ями
  gramm: pl,f,ins,brev
 -flex: .яхъ//.ьших//.ьшях//.ѣьшихъ//.аишихъ//.ях//.еьшихъ//.еьшях//.аишяхъ//.их//.аиших//.ьшяхъ//.ихъ//.еьших//.ьшихъ//.ѣьшяхъ//.ѣьшях//.аишях//.ѣьших//.еьшяхъ
  gramm: pl,n,loc,comp,brev
 -flex: <2>.ы//<2>.и
  gramm: pl,m,nom,brev
 -flex: .их//.ихъ
  gramm: pl,f,loc
 -flex: .има//.ома//.ема
  gramm: du,n,dat,brev
 -flex: .ою
  gramm: sg,f,ins,brev
 -flex: .ою//.ую
  gramm: du,m,loc
 -flex: <2>.ѣ//<2>.е
  gramm: sg,m,loc,brev
 -flex: .ьших//.ѣьшихъ//.аишихъ//.еьшихъ//.их//.аиших//.ихъ//.еьших//.ьшихъ//.ѣьших
  gramm: pl,m,loc,comp
 -flex: .их//.ихъ
  gramm: pl,n,loc
 -flex: .ою//.ую
  gramm: du,f,loc
 -flex: .ѣьшѣ//.аиши//.еьше//.ьшѣ//.ѣ//.еьши//.аише//.и//.ьши//.аишѣ//.ѣьши//.е//.ьше
  gramm: pl,f,nom,comp,brev
 -flex: .еи//.ей//.ѣьшеи//.ѣьшей//.ьшеи//.ьшей//.еьшеи//.еьшей//.аишей//.аишеи
  gramm: sg,f,dat,comp
 -flex: .ьшее//.ее//.аишиа//.иа//.ьшия//.ѣьшиа//.еьшиа//.еьшия//.ѣьшеѣ//.ѣьшия//.аишее//.ьшиа//.аишеѣ//.ия//.аишия//.еѣ//.ьшеѣ//.еьшее
  gramm: sg,f,gen,comp
 -flex: .ую
  gramm: sg,f,acc
 -flex: .еьшима//.има//.ьшима//.ѣьшима//.аишима
  gramm: du,m,ins,comp
 -flex: .у
  gramm: sg,f,acc,brev
 -flex: .ьших//.ь//.ѣьшихъ//.ьшь//.аишихъ//.еьшихъ//.ѣьшь//.их//.аиших//.аишь//.еьшь//.ихъ//.еьших//.ьшихъ//.ѣьших
  gramm: pl,f,gen,comp,brev
 -flex: .аишема//.еьшима//.еьшема//.ѣьшема//.има//.ьшима//.ьшема//.ѣьшима//.ема//.аишима
  gramm: du,m,dat,comp,brev
 -flex: .ьшии//.ѣьшии//.аишии//.еьшии//.ии
  gramm: du,f,nom,comp
 -flex: .ая//.аишая//.аишяа//.еьшяа//.яа//.еьшая//.ѣьшая//.еьшяя//.ѣьшяа//.ьшаа//.ьшая//.ѣьшяя//.ѣьшаа//.еьшаа//.ьшяя//.аишяя//.аишаа//.аа//.яя
  gramm: pl,n,nom,comp
 -flex: <2>.ѣи//<2>.еи
  gramm: du,n,nom
 -flex: .има//<2>.ема//.ема
  gramm: du,n,ins,brev
 -flex: .ъ
  gramm: sg,m,nom,brev
 -flex: .ею//.аишею//.ьшею//.еьшею//.ѣьшею
  gramm: sg,f,ins,comp
 -flex: .има
  gramm: du,f,ins
 -flex: .ими
  gramm: pl,n,ins
 -flex: .а
  gramm: du,m,nom,brev
 -flex: .ая//.аишая//.еьшая//.ѣьшая//.ьшая//.ѣьшаа//.еьшаа//.аишаа//.аа
  gramm: sg,f,nom,comp
 -flex: .ом//.омь//<2>.ѣмъ//<2>.ѣм//.омъ//<2>.емъ//<2>.ем
  gramm: sg,n,loc
 -flex: <2>.ѣ//<2>.е
  gramm: sg,f,dat,brev
 -flex: .ъ
  gramm: sg,m,acc,brev
 -flex: .ьших//.ѣьшихъ//.аишихъ//.еьшихъ//.их//.аиших//.ихъ//.еьших//.ьшихъ//.ѣьших
  gramm: pl,n,loc,comp
 -flex: .еьшь//.ь//.ьшь//.ѣьшь//.аишь
  gramm: sg,m,acc,comp,brev
 -flex: .и//.ѣьши//.аиши//.еьши//.ьши
  gramm: du,f,nom,comp,brev
 -flex: .имъ//.им//.ям//.ямъ
  gramm: pl,f,dat,brev
 -flex: .ими//.аиши//.ьшими//.еьшими//.еьши//.и//.ьши//.аишими//.ѣьши//.ѣьшими
  gramm: pl,m,ins,comp,brev
 -flex: .еьшим//.еьшем//.ѣьшим//.ьшем//.ѣьшимъ//.еьшимъ//.аишимъ//.им//.ьшемъ//.ьшемь//.имъ//.еьшемь//.еьшемъ//.ем//.аишим//.емь//.емъ//.ьшимъ//.ьшим//.ѣьшем//.ѣьшемъ//.ѣьшемь//.аишемъ//.аишем//.аишемь
  gramm: sg,n,ins,comp,brev
 -flex: .ѣьшу//.ьшю//.ю//.ьшу//.у//.ѣьшю//.аишю//.еьшу//.аишу//.еьшю
  gramm: sg,m,dat,comp,brev
 -flex: .а//.ѣьша//.аиша//.еьша//.ьша
  gramm: sg,m,acc,comp,brev,anim
 -flex: .има
  gramm: du,m,ins
 -flex: .а//.ѣьша//.аиша//.еьша//.ьша
  gramm: du,m,nom,comp,brev
 -flex: .ем//.ьшем//.ьшемъ//.ѣьшем//.емъ//.ѣьшемъ//.еьшем//.аишемъ//.аишем//.еьшемъ
  gramm: sg,n,loc,comp
 -flex: .и//.ѣьши//.аиши//.еьши//.ьши
  gramm: du,n,acc,comp,brev
 -flex: .аишема//.еьшима//.еьшема//.ѣьшема//.има//.ьшима//.ьшема//.ѣьшима//.ема//.аишима
  gramm: du,n,dat,comp,brev
 -flex: .а//.ѣьша//.аиша//.еьша//.ьша
  gramm: sg,m,gen,comp,brev
 -flex: .иа//<2>.ѣѣ//.ее//<2>.ее//.ия//.ѣѣ
  gramm: pl,f,nom
 -flex: .у
  gramm: du,n,gen,brev
 -flex: .о
  gramm: sg,n,nom,brev
 -flex: .ою
  gramm: sg,f,ins
 -flex: .ою//.ую
  gramm: du,f,gen
 -flex: .их//.ихъ
  gramm: pl,n,gen
 -flex: .аишѣѣ//.ьшѣѣ//.ьшыя//.еьшыя//.ьшее//.аишыа//.ее//.ѣьшыя//.ыя//.ыа//.ѣьшыа//.аишее//.аишыя//.ѣьшѣѣ//.еьшыа//.ьшыа//.ѣѣ//.еьшее
  gramm: pl,f,nom,comp
 -flex: .а
  gramm: du,m,acc,brev
 -flex: .ому
  gramm: sg,n,dat
 -flex: .еьшима//.еьшяма//.има//.ьшяма//.ьшима//.яма//.ѣьшима//.аишяма//.ѣьшяма//.аишима
  gramm: du,f,dat,comp,brev
 -flex: .еьшему//.ѣьшему//.аишему//.ему//.ьшему
  gramm: sg,n,dat,comp
 -flex: .ѣьшу//.ьшю//.ю//.ьшу//.у//.ѣьшю//.аишю//.еьшу//.аишу//.еьшю
  gramm: du,n,loc,comp,brev
 -flex: .ою//.ую
  gramm: du,n,gen
 -flex: .яхъ//.ьших//.ьшях//.ѣьшихъ//.аишихъ//.ях//.еьшихъ//.еьшях//.аишяхъ//.их//.аиших//.ьшяхъ//.ихъ//.еьших//.ьшихъ//.ѣьшяхъ//.ѣьшях//.аишях//.ѣьших//.еьшяхъ
  gramm: pl,f,loc,comp,brev
 -flex: .a//.аишa//.ѣьшa//.еьшa//.ьшa
  gramm: pl,n,nom,comp,brev
 -flex: .ьшии//.ѣьшии//.аишии//.еьшии//.ии
  gramm: du,n,nom,comp
 -flex: .ими
  gramm: pl,m,ins
 -flex: .има//<2>.ема//.ема
  gramm: du,f,dat,brev
 -flex: .аго//.ого
  gramm: sg,m,gen
 -flex: .ьших//.ѣьшихъ//.аишихъ//.еьшихъ//.их//.аиших//.ихъ//.еьших//.ьшихъ//.ѣьших
  gramm: pl,m,gen,comp
 -flex: .аго//.ого
  gramm: sg,m,acc,anim
 -flex: .има
  gramm: du,f,dat
 -flex: .имъ//.им
  gramm: pl,n,dat
 -flex: <2>.ем//.ем//<2>.емъ//.им//.емъ//.имъ
  gramm: pl,n,dat,brev
 -flex: .а
  gramm: sg,n,gen,brev
 -flex: .еьшим//.ьшим//.аишымъ//.аишым//.аишимъ//.аишим//.им//.ѣьшим//.ьшимъ//.ѣьшимъ//.имъ//.ымъ//.еьшым//.ьшымъ//.ьшым//.еьшимъ//.еьшымъ//.ым//.ѣьшым//.ѣьшымъ
  gramm: pl,m,dat,comp
 -flex: .имъ//.им//.имь
  gramm: sg,n,ins
 -flex: .ѣьшу//.ьшю//.ю//.ьшу//.у//.ѣьшю//.аишю//.еьшу//.аишу//.еьшю
  gramm: du,f,loc,comp,brev
 -flex: <2>.ѣ//<2>.е
  gramm: du,n,nom,brev
 -flex: .ая
  gramm: pl,n,acc
 -flex: <2>.ѣи//<2>.еи
  gramm: du,f,acc
 -flex: .има
  gramm: du,m,dat
 -flex: .ѣьшѣ//.аиши//.еьше//.ьшѣ//.ѣ//.еьши//.аише//.и//.ьши//.аишѣ//.ѣьши//.е//.ьше
  gramm: sg,f,gen,comp,brev
 -flex: .има
  gramm: du,n,ins
 -flex: <2>.ѣ//<2>.е
  gramm: du,f,nom,brev
 -flex: .иа//<2>.ѣѣ//.ее//<2>.ее//.ия//.ѣѣ
  gramm: pl,m,acc
 -flex: .ьших//.ѣьшихъ//.аишихъ//.еьшихъ//.их//.аиших//.ихъ//.еьших//.ьшихъ//.ѣьших
  gramm: pl,f,gen,comp
 -flex: .у
  gramm: sg,m,dat,brev
 -flex: .ая//.аишая//.аишяа//.еьшяа//.яа//.еьшая//.ѣьшая//.еьшяя//.ѣьшяа//.ьшаа//.ьшая//.ѣьшяя//.ѣьшаа//.еьшаа//.ьшяя//.аишяя//.аишаа//.аа//.яя
  gramm: pl,n,acc,comp
 -flex: .ьшии//.ѣьшии//.аишии//.еьшии//.ии
  gramm: du,f,acc,comp
 -flex: .и//.ими
  gramm: pl,m,ins,brev
 -flex: .их//.ь//.ихъ
  gramm: pl,f,gen,brev
 -flex: .ѣьшую//.аишею//.ьшую//.ею//.ѣьшею//.ую//.еьшею//.ьшею//.еьшую//.аишую
  gramm: du,n,loc,comp
 -flex: <2>.емь//.ем//<2>.емъ//.им//.емь//.емъ//.имъ//<2>.ем
  gramm: sg,n,ins,brev
 -flex: .ьших//.ѣьшихъ//.аишихъ//.еьшихъ//.их//.аиших//.ихъ//.еьших//.ьшихъ//.ѣьших
  gramm: pl,n,gen,comp
 -flex: .еьшими//.ими//.ьшими//.ѣьшими//.аишими
  gramm: pl,f,ins,comp
 -flex: .а//.ѣьша//.аиша//.еьша//.ьша
  gramm: du,m,acc,comp,brev
 -flex: .ею//.аишею//.ьшею//.еьшею//.ѣьшею
  gramm: sg,f,ins,comp,brev
 -flex: .ѣьшу//.ьшю//.ю//.ьшу//.у//.ѣьшю//.аишю//.еьшу//.аишу//.еьшю
  gramm: du,m,acc,comp,brev,anim
 -flex: .и//<2>.ѣ//.ѣ//.е//<2>.е
  gramm: sg,f,gen,brev
 -flex: .а//.ѣьша//.аиша//.еьша//.ьша
  gramm: sg,f,nom,comp,brev
 -flex: .еьшима//.има//.ьшима//.ѣьшима//.аишима
  gramm: du,n,ins,comp
 -flex: <2>.ѣй//<2>.ей//.ои
  gramm: sg,f,dat
 -flex: .ѣьшу//.ьшю//.ю//.ьшу//.у//.ѣьшю//.аишю//.еьшу//.аишу//.еьшю
  gramm: du,m,gen,comp,brev
 -flex: .и//.ѣьши//.аиши//.еьши//.ьши
  gramm: du,n,nom,comp,brev
 -flex: .имъ//.им
  gramm: pl,m,dat
 -flex: .еьшь//.ь//.ьшь//.ѣьшь//.аишь
  gramm: sg,m,nom,comp,brev
 -flex: .еьше//.ьше//.е//.аише//.ѣьше
  gramm: sg,n,nom,comp,brev
 -flex: .има//<2>.ема//.ема
  gramm: du,m,ins,brev
 -flex: .у
  gramm: du,f,gen,brev
 -flex: .ьшии//.ѣьшии//.аишии//.еьшии//.ии
  gramm: pl,m,nom,comp
 -flex: .ѣьшую//.аишею//.ьшую//.ею//.ѣьшею//.ую//.еьшею//.ьшею//.еьшую//.аишую
  gramm: du,f,gen,comp
 -flex: .имъ//.им//.имь
  gramm: sg,m,ins
 -flex: .ьшаго//.еьшего//.еьшаго//.аго//.аишего//.его//.ьшево//.аишаго//.еьшево//.ѣьшево//.ѣьшего//.ево//.ѣьшаго//.ьшего
  gramm: sg,m,gen,comp
 -flex: .еьшима//.има//.ьшима//.ѣьшима//.аишима
  gramm: du,f,dat,comp
 -flex: .ими
  gramm: pl,f,ins
 -flex: .ѣьшѣ//.аиши//.еьше//.ьшѣ//.ѣ//.еьши//.аише//.и//.ьши//.аишѣ//.ѣьши//.е//.ьше
  gramm: pl,f,acc,comp,brev
 -flex: .ий//.ии
  gramm: sg,m,acc
 -flex: .их//.ь//.ихъ
  gramm: pl,n,gen,brev
 -flex: .ѣьшемъ//.ем//.аишем//.аишымъ//.аишым//.ьшем//.ьшемъ//.ѣьшем//.емъ//.ымъ//.еьшым//.ьшымъ//.ьшым//.еьшем//.аишемъ//.еьшымъ//.ым//.еьшемъ//.ѣьшым//.ѣьшымъ
  gramm: pl,n,dat,comp,brev
 -flex: .и//.ѣьши//.аиши//.еьши//.ьши
  gramm: sg,m,loc,comp,brev
 -flex: .ое
  gramm: sg,n,nom
 -flex: .и//.ими
  gramm: pl,n,ins,brev
 -flex: .еьшим//.ьшим//.аишымъ//.аишым//.аишимъ//.аишим//.им//.ѣьшим//.ьшимъ//.ѣьшимъ//.имъ//.ымъ//.еьшым//.ьшымъ//.ьшым//.еьшимъ//.еьшымъ//.ым//.ѣьшым//.ѣьшымъ
  gramm: pl,n,dat,comp
 -flex: .ѣи//.ии//.еи//.аи
  gramm: sg,m,acc,comp
 -flex: .и//<2>.ѣ//.ѣ//.е//<2>.е
  gramm: pl,f,acc,brev
 -flex: .у
  gramm: du,m,gen,brev
 -flex: <2>.ѣ//<2>.е
  gramm: sg,f,loc,brev
 -flex: .ѣьшу//.ьшю//.ю//.ьшу//.у//.ѣьшю//.аишю//.еьшу//.аишу//.еьшю
  gramm: du,m,loc,comp,brev
 -flex: .а//.ѣьша//.аиша//.еьша//.ьша
  gramm: sg,n,gen,comp,brev
 -flex: <2>.ѣй//<2>.ей//.ои
  gramm: sg,f,loc
 -flex: <2>.ыи//<2>.ии
  gramm: pl,m,nom
 -flex: .еьшим//.ьшимь//.имь//.аишимь//.ѣьшим//.аишим//.им//.аишимъ//.ѣьшимъ//.имъ//.ѣьшимь//.ьшимъ//.еьшимъ//.ьшим//.еьшимь
  gramm: sg,m,ins,comp
 -flex: .аишѣѣ//.ьшѣѣ//.ьшыя//.еьшыя//.ьшее//.аишыа//.ее//.ѣьшыя//.ыя//.ыа//.ѣьшыа//.аишее//.аишыя//.ѣьшѣѣ//.еьшыа//.ьшыа//.ѣѣ//.еьшее
  gramm: pl,m,acc,comp
 -flex: .ая
  gramm: sg,f,nom
 -flex: <2>.ѣ//<2>.е
  gramm: du,f,acc,brev
 -flex: .ѣьшемъ//.ем//.аишем//.аишымъ//.аишым//.ьшем//.ьшемъ//.ѣьшем//.емъ//.ымъ//.еьшым//.ьшымъ//.ьшым//.еьшем//.аишемъ//.еьшымъ//.ым//.еьшемъ//.ѣьшым//.ѣьшымъ
  gramm: pl,m,dat,comp,brev
 -flex: .ѣьшую//.аишею//.ьшую//.ею//.ѣьшею//.ую//.еьшею//.ьшею//.еьшую//.аишую
  gramm: du,m,acc,comp,anim
 -flex: .еьшим//.ьшим//.аишымъ//.аишым//.аишимъ//.аишим//.им//.ѣьшим//.ьшимъ//.ѣьшимъ//.имъ//.ымъ//.еьшым//.ьшымъ//.ьшым//.еьшимъ//.еьшымъ//.ым//.ѣьшым//.ѣьшымъ
  gramm: pl,f,dat,comp
 -flex: .ѣьшѣ//.ѣьшa//.еьше//.a//.ѣ//.ьшa//.аише//.еьшa//.ьшѣ//.аишѣ//.аишa//.е//.ьше
  gramm: pl,n,acc,comp,brev
 -flex: .аишема//.еьшима//.еьшема//.ѣьшема//.има//.ьшима//.ьшема//.ѣьшима//.ема//.аишима
  gramm: du,n,ins,comp,brev
 -flex: .а
  gramm: pl,n,nom,brev
 -flex: .аишямъ//.ѣьшямъ//.ѣьшям//.аишымъ//.аишым//.еьшям//.аишям//.ям//.ьшямъ//.ымъ//.еьшым//.ьшымъ//.ьшым//.ямъ//.ьшям//.еьшымъ//.ым//.еьшямъ//.ѣьшым//.ѣьшымъ
  gramm: pl,f,dat,comp,brev
 -flex: .еьшима//.има//.ьшима//.ѣьшима//.аишима
  gramm: du,m,dat,comp
 -flex: .а
  gramm: sg,m,acc,brev,anim
 -flex: .има//<2>.ема//.ема
  gramm: du,f,ins,brev
 -flex: .о
  gramm: sg,n,acc,brev
 -flex: .иа//.ее//<2>.еѣ//<2>.ее//.ия//.еѣ
  gramm: sg,f,gen
 -flex: .а//.ы
  gramm: pl,n,acc,brev
 -flex: .ая
  gramm: du,m,acc
 -flex: .ѣьшу//.ьшю//.ю//.ьшу//.у//.ѣьшю//.аишю//.еьшу//.аишу//.еьшю
  gramm: du,f,gen,comp,brev
 -flex: .ьших//.ь//.ѣьшихъ//.ьшь//.аишихъ//.еьшихъ//.ѣьшь//.их//.аиших//.аишь//.еьшь//.ихъ//.еьших//.ьшихъ//.ѣьших
  gramm: pl,n,gen,comp,brev
 -flex: .их//.яхъ//.ях//.ихъ
  gramm: pl,f,loc,brev
 -flex: .има
  gramm: du,n,dat
 -flex: .ою//.ую
  gramm: du,n,loc
 -flex: .у
  gramm: sg,n,dat,brev
 -flex: .юю//.ѣьшую//.ьшюю//.ьшую//.ѣьшюю//.еьшюю//.ую//.аишюю//.еьшую//.аишую
  gramm: sg,f,acc,comp
 -flex: .ому
  gramm: sg,m,dat
 -flex: .еьшима//.има//.ьшима//.ѣьшима//.аишима
  gramm: du,f,ins,comp
 -flex: .и//.ѣьши//.аиши//.еьши//.ьши
  gramm: du,f,acc,comp,brev
 -flex: <2>.емь//.ем//<2>.емъ//.им//.емь//.емъ//.имъ//<2>.ем
  gramm: sg,m,ins,brev
 -flex: .ѣьшу//.ьшю//.ю//.ьшу//.у//.ѣьшю//.аишю//.еьшу//.аишу//.еьшю
  gramm: sg,f,acc,comp,brev
 -flex: .еи//.ей//.ѣьшеи//.ѣьшей//.ьшеи//.ьшей//.еьшеи//.еьшей//.аишей//.аишеи
  gramm: sg,f,loc,comp
 -flex: .еьшими//.ими//.ьшими//.ѣьшими//.аишими
  gramm: pl,n,ins,comp
 -flex: .ая
  gramm: du,m,nom
 -flex: .у
  gramm: du,m,loc,brev
 -flex: .ая//.аишая//.аишяа//.еьшяа//.яа//.еьшая//.ѣьшая//.еьшяя//.ѣьшяа//.ьшаа//.ьшая//.ѣьшяя//.ѣьшаа//.еьшаа//.ьшяя//.аишяя//.аишаа//.аа//.яя
  gramm: du,m,acc,comp
 -flex: .и//.ѣьши//.аиши//.еьши//.ьши
  gramm: pl,m,nom,comp,brev
 -flex: <2>.ѣи//<2>.еи
  gramm: du,n,acc
 -flex: .еьшима//.еьшяма//.има//.ьшяма//.ьшима//.яма//.ѣьшима//.аишяма//.ѣьшяма//.аишима
  gramm: du,f,ins,comp,brev
 -flex: .ьших//.ѣьшихъ//.аишихъ//.еьшихъ//.их//.аиших//.ихъ//.еьших//.ьшихъ//.ѣьших
  gramm: pl,f,loc,comp
 -flex: .еьшим//.еьшем//.ѣьшим//.ьшем//.ѣьшимъ//.еьшимъ//.аишимъ//.им//.ьшемъ//.ьшемь//.имъ//.еьшемь//.еьшемъ//.ем//.аишим//.емь//.емъ//.ьшимъ//.ьшим//.ѣьшем//.ѣьшемъ//.ѣьшемь//.аишемъ//.аишем//.аишемь
  gramm: sg,m,ins,comp,brev
 -flex: .ѣи//.ии//.еи//.аи
  gramm: sg,m,nom,comp
 -flex: .еьшима//.има//.ьшима//.ѣьшима//.аишима
  gramm: du,n,dat,comp
 -flex: .аго//.ого
  gramm: sg,n,gen
 -flex: <2>.ѣи//<2>.еи
  gramm: du,f,nom
 -flex: .ая
  gramm: pl,n,nom
 -flex: .ьших//.ь//.ѣьшихъ//.ьшь//.аишихъ//.еьшихъ//.ѣьшь//.их//.аиших//.аишь//.еьшь//.ихъ//.еьших//.ьшихъ//.ѣьших
  gramm: pl,m,gen,comp,brev
 -flex: .ѣьшую//.аишею//.ьшую//.ею//.ѣьшею//.ую//.еьшею//.ьшею//.еьшую//.аишую
  gramm: du,m,gen,comp
 -flex: .их//.ихъ
  gramm: pl,m,gen
 -flex: .иа//<2>.ѣѣ//.ее//<2>.ее//.ия//.ѣѣ
  gramm: pl,f,acc
 -flex: .аишѣѣ//.ьшѣѣ//.ьшыя//.еьшыя//.ьшее//.аишыа//.ее//.ѣьшыя//.ыя//.ыа//.ѣьшыа//.аишее//.аишыя//.ѣьшѣѣ//.еьшыа//.ьшыа//.ѣѣ//.еьшее
  gramm: pl,f,acc,comp
 -flex: .ою//.ую
  gramm: du,m,gen
 -flex: .аишема//.еьшима//.еьшема//.ѣьшема//.има//.ьшима//.ьшема//.ѣьшима//.ема//.аишима
  gramm: du,m,ins,comp,brev
 -flex: .их//.ихъ
  gramm: pl,f,gen
 -flex: .еьшими//.ими//.ьшими//.ѣьшими//.аишими
  gramm: pl,m,ins,comp
 -flex: .их//.ихъ
  gramm: pl,n,loc,brev
 -flex: .у
  gramm: du,f,loc,brev
 -flex: <2>.ѣ//<2>.е
  gramm: sg,n,loc,brev
 -flex: .ий//.ии
  gramm: sg,m,nom
 -flex: .ѣьшую//.аишею//.ьшую//.ею//.ѣьшею//.ую//.еьшею//.ьшею//.еьшую//.аишую
  gramm: du,m,loc,comp
 -flex: .и//.ѣьши//.аиши//.еьши//.ьши
  gramm: sg,f,dat,comp,brev
 -flex: .ѣьшую//.аишею//.ьшую//.ею//.ѣьшею//.ую//.еьшею//.ьшею//.еьшую//.аишую
  gramm: du,n,gen,comp
 -flex: .их//.ихъ
  gramm: pl,m,loc
 -flex: .ьшаго//.еьшего//.еьшаго//.аго//.аишего//.его//.ьшево//.аишаго//.еьшево//.ѣьшево//.ѣьшего//.ево//.ѣьшаго//.ьшего
  gramm: sg,n,gen,comp
 -flex: <2>.ѣ//<2>.е
  gramm: du,n,acc,brev
 -flex: .ими//.аиши//.ьшими//.еьшими//.еьши//.и//.ьши//.аишими//.ѣьши//.ѣьшими
  gramm: pl,n,ins,comp,brev
 -flex: .ая//.аишая//.аишяа//.еьшяа//.яа//.еьшая//.ѣьшая//.еьшяя//.ѣьшяа//.ьшаа//.ьшая//.ѣьшяя//.ѣьшаа//.еьшаа//.ьшяя//.аишяя//.аишаа//.аа//.яя
  gramm: du,m,nom,comp
 -flex: <2>.ем//.ем//<2>.емъ//.им//.емъ//.имъ
  gramm: pl,m,dat,brev
 -flex: .ѣьшу//.ьшю//.ю//.ьшу//.у//.ѣьшю//.аишю//.еьшу//.аишу//.еьшю
  gramm: du,n,gen,comp,brev
 -flex: .ом//.омь//<2>.ѣмъ//<2>.ѣм//.омъ//<2>.емъ//<2>.ем
  gramm: sg,m,loc
 -flex: .и//<2>.ѣ//.ѣ//.е//<2>.е
  gramm: pl,f,nom,brev
 -flex: .их//.ь//.ихъ
  gramm: pl,m,gen,brev
 -flex: .а
  gramm: sg,f,nom,brev
 -flex: .имъ//.им
  gramm: pl,f,dat
 -flex: .еьшим//.ьшимь//.имь//.аишимь//.ѣьшим//.аишим//.им//.аишимъ//.ѣьшимъ//.имъ//.ѣьшимь//.ьшимъ//.еьшимъ//.ьшим//.еьшимь
  gramm: sg,n,ins,comp
 -flex: .ѣьшу//.ьшю//.ю//.ьшу//.у//.ѣьшю//.аишю//.еьшу//.аишу//.еьшю
  gramm: sg,n,dat,comp,brev
 -flex: .а
  gramm: sg,m,gen,brev
 -flex: .и//<2>.ѣ//.ѣ//.е//<2>.е
  gramm: pl,m,acc,brev
 -flex: .ем//.ьшем//.ьшемъ//.ѣьшем//.емъ//.ѣьшемъ//.еьшем//.аишемъ//.аишем//.еьшемъ
  gramm: sg,m,loc,comp
 -flex: .ими//.аиши//.ьшими//.ями//.еьшими//.еьши//.аишями//.еьшями//.и//.ьши//.ѣьшями//.аишими//.ьшями//.ѣьши//.ѣьшими
  gramm: pl,f,ins,comp,brev
 -flex: .их//.ихъ
  gramm: pl,m,loc,brev
 -flex: .и//.ѣьши//.аиши//.еьши//.ьши
  gramm: sg,f,loc,comp,brev
-paradigm: A1j
 -flex: .ьшии//.ѣьшии//.аишии//.еьшии//.ии
  gramm: du,n,acc,comp
 -flex: .ае//.ее//.ѣе
  gramm: sg,n,nom,comp
 -flex: .ею//.юю
  gramm: du,m,acc,anim
 -flex: .ю
  gramm: du,n,loc,brev
 -flex: .ьшаго//.еьшего//.еьшаго//.аго//.аишего//.его//.ьшево//.аишаго//.еьшево//.ѣьшево//.ѣьшего//.ево//.ѣьшаго//.ьшего
  gramm: sg,m,acc,comp,anim
 -flex: .ѣьшѣ//.аиши//.еьше//.ьшѣ//.ѣ//.еьши//.аише//.и//.ьши//.аишѣ//.ѣьши//.е//.ьше
  gramm: pl,m,acc,comp,brev
 -flex: .и//.ѣьши//.аиши//.еьши//.ьши
  gramm: sg,n,loc,comp,brev
 -flex: .еьшему//.ѣьшему//.аишему//.ему//.ьшему
  gramm: sg,m,dat,comp
 -flex: .ее
  gramm: sg,n,acc
 -flex: .ае//.ее//.ѣе
  gramm: sg,n,acc,comp
 -flex: .еьше//.ьше//.е//.аише//.ѣьше
  gramm: sg,n,acc,comp,brev
 -flex: .ю
  gramm: du,m,acc,brev,anim
 -flex: .ѣьшую//.аишею//.ьшую//.ею//.ѣьшею//.ую//.еьшею//.ьшею//.еьшую//.аишую
  gramm: du,f,loc,comp
 -flex: .ьших//.ѣьшихъ//.аишихъ//.еьшихъ//.их//.аиших//.ихъ//.еьших//.ьшихъ//.ѣьших
  gramm: pl,m,loc,comp,brev
 -flex: .има//.ема
  gramm: du,m,dat,brev
 -flex: .и//.ими//.ями
  gramm: pl,f,ins,brev
 -flex: .яхъ//.ьших//.ьшях//.ѣьшихъ//.аишихъ//.ях//.еьшихъ//.еьшях//.аишяхъ//.их//.аиших//.ьшяхъ//.ихъ//.еьших//.ьшихъ//.ѣьшяхъ//.ѣьшях//.аишях//.ѣьших//.еьшяхъ
  gramm: pl,n,loc,comp,brev
 -flex: .и
  gramm: pl,m,nom,brev
 -flex: .их//.ихъ
  gramm: pl,f,loc
 -flex: .има//.ема
  gramm: du,n,dat,brev
 -flex: .ею
  gramm: sg,f,ins,brev
 -flex: .ею//.юю
  gramm: du,m,loc
 -flex: .и
  gramm: sg,m,loc,brev
 -flex: .ьших//.ѣьшихъ//.аишихъ//.еьшихъ//.их//.аиших//.ихъ//.еьших//.ьшихъ//.ѣьших
  gramm: pl,m,loc,comp
 -flex: .их//.ихъ
  gramm: pl,n,loc
 -flex: .ею//.юю
  gramm: du,f,loc
 -flex: .ѣьшѣ//.аиши//.еьше//.ьшѣ//.ѣ//.еьши//.аише//.и//.ьши//.аишѣ//.ѣьши//.е//.ьше
  gramm: pl,f,nom,comp,brev
 -flex: .еи//.ей//.ѣьшеи//.ѣьшей//.ьшеи//.ьшей//.еьшеи//.еьшей//.аишей//.аишеи
  gramm: sg,f,dat,comp
 -flex: .ьшее//.ее//.аишиа//.иа//.ьшия//.ѣьшиа//.еьшиа//.еьшия//.ѣьшеѣ//.ѣьшия//.аишее//.ьшиа//.аишеѣ//.ия//.аишия//.еѣ//.ьшеѣ//.еьшее
  gramm: sg,f,gen,comp
 -flex: .юю
  gramm: sg,f,acc
 -flex: .еьшима//.има//.ьшима//.ѣьшима//.аишима
  gramm: du,m,ins,comp
 -flex: .ю
  gramm: sg,f,acc,brev
 -flex: .ьших//.ь//.ѣьшихъ//.ьшь//.аишихъ//.еьшихъ//.ѣьшь//.их//.аиших//.аишь//.еьшь//.ихъ//.еьших//.ьшихъ//.ѣьших
  gramm: pl,f,gen,comp,brev
 -flex: .аишема//.еьшима//.еьшема//.ѣьшема//.има//.ьшима//.ьшема//.ѣьшима//.ема//.аишима
  gramm: du,m,dat,comp,brev
 -flex: .ьшии//.ѣьшии//.аишии//.еьшии//.ии
  gramm: du,f,nom,comp
 -flex: .ая//.аишая//.аишяа//.еьшяа//.яа//.еьшая//.ѣьшая//.еьшяя//.ѣьшяа//.ьшаа//.ьшая//.ѣьшяя//.ѣьшаа//.еьшаа//.ьшяя//.аишяя//.аишаа//.аа//.яя
  gramm: pl,n,nom,comp
 -flex: .ии
  gramm: du,n,nom
 -flex: .има//.ема
  gramm: du,n,ins,brev
 -flex: .ь
  gramm: sg,m,nom,brev
 -flex: .ею//.аишею//.ьшею//.еьшею//.ѣьшею
  gramm: sg,f,ins,comp
 -flex: .има
  gramm: du,f,ins
 -flex: .ими
  gramm: pl,n,ins
 -flex: .я
  gramm: du,m,nom,brev
 -flex: .ая//.аишая//.еьшая//.ѣьшая//.ьшая//.ѣьшаа//.еьшаа//.аишаа//.аа
  gramm: sg,f,nom,comp
 -flex: .ем//.емь//.емъ
  gramm: sg,n,loc
 -flex: .и
  gramm: sg,f,dat,brev
 -flex: .ь
  gramm: sg,m,acc,brev
 -flex: .ьших//.ѣьшихъ//.аишихъ//.еьшихъ//.их//.аиших//.ихъ//.еьших//.ьшихъ//.ѣьших
  gramm: pl,n,loc,comp
 -flex: .еьшь//.ь//.ьшь//.ѣьшь//.аишь
  gramm: sg,m,acc,comp,brev
 -flex: .и//.ѣьши//.аиши//.еьши//.ьши
  gramm: du,f,nom,comp,brev
 -flex: .имъ//.им//.ям//.ямъ
  gramm: pl,f,dat,brev
 -flex: .ими//.аиши//.ьшими//.еьшими//.еьши//.и//.ьши//.аишими//.ѣьши//.ѣьшими
  gramm: pl,m,ins,comp,brev
 -flex: .еьшим//.еьшем//.ѣьшим//.ьшем//.ѣьшимъ//.еьшимъ//.аишимъ//.им//.ьшемъ//.ьшемь//.имъ//.еьшемь//.еьшемъ//.ем//.аишим//.емь//.емъ//.ьшимъ//.ьшим//.ѣьшем//.ѣьшемъ//.ѣьшемь//.аишемъ//.аишем//.аишемь
  gramm: sg,n,ins,comp,brev
 -flex: .ѣьшу//.ьшю//.ю//.ьшу//.у//.ѣьшю//.аишю//.еьшу//.аишу//.еьшю
  gramm: sg,m,dat,comp,brev
 -flex: .а//.ѣьша//.аиша//.еьша//.ьша
  gramm: sg,m,acc,comp,brev,anim
 -flex: .има
  gramm: du,m,ins
 -flex: .а//.ѣьша//.аиша//.еьша//.ьша
  gramm: du,m,nom,comp,brev
 -flex: .ем//.ьшем//.ьшемъ//.ѣьшем//.емъ//.ѣьшемъ//.еьшем//.аишемъ//.аишем//.еьшемъ
  gramm: sg,n,loc,comp
 -flex: .и//.ѣьши//.аиши//.еьши//.ьши
  gramm: du,n,acc,comp,brev
 -flex: .аишема//.еьшима//.еьшема//.ѣьшема//.има//.ьшима//.ьшема//.ѣьшима//.ема//.аишима
  gramm: du,n,dat,comp,brev
 -flex: .а//.ѣьша//.аиша//.еьша//.ьша
  gramm: sg,m,gen,comp,brev
 -flex: .ия//.ѣѣ//.иа//.ее
  gramm: pl,f,nom
 -flex: .ю
  gramm: du,n,gen,brev
 -flex: .е
  gramm: sg,n,nom,brev
 -flex: .ею
  gramm: sg,f,ins
 -flex: .ею//.юю
  gramm: du,f,gen
 -flex: .их//.ихъ
  gramm: pl,n,gen
 -flex: .аишѣѣ//.ьшѣѣ//.ьшыя//.еьшыя//.ьшее//.аишыа//.ее//.ѣьшыя//.ыя//.ыа//.ѣьшыа//.аишее//.аишыя//.ѣьшѣѣ//.еьшыа//.ьшыа//.ѣѣ//.еьшее
  gramm: pl,f,nom,comp
 -flex: .я
  gramm: du,m,acc,brev
 -flex: .ему
  gramm: sg,n,dat
 -flex: .еьшима//.еьшяма//.има//.ьшяма//.ьшима//.яма//.ѣьшима//.аишяма//.ѣьшяма//.аишима
  gramm: du,f,dat,comp,brev
 -flex: .еьшему//.ѣьшему//.аишему//.ему//.ьшему
  gramm: sg,n,dat,comp
 -flex: .ѣьшу//.ьшю//.ю//.ьшу//.у//.ѣьшю//.аишю//.еьшу//.аишу//.еьшю
  gramm: du,n,loc,comp,brev
 -flex: .ею//.юю
  gramm: du,n,gen
 -flex: .яхъ//.ьших//.ьшях//.ѣьшихъ//.аишихъ//.ях//.еьшихъ//.еьшях//.аишяхъ//.их//.аиших//.ьшяхъ//.ихъ//.еьших//.ьшихъ//.ѣьшяхъ//.ѣьшях//.аишях//.ѣьших//.еьшяхъ
  gramm: pl,f,loc,comp,brev
 -flex: .a//.аишa//.ѣьшa//.еьшa//.ьшa
  gramm: pl,n,nom,comp,brev
 -flex: .ьшии//.ѣьшии//.аишии//.еьшии//.ии
  gramm: du,n,nom,comp
 -flex: .ими
  gramm: pl,m,ins
 -flex: .има//.яма
  gramm: du,f,dat,brev
 -flex: .его//.яго//.ево
  gramm: sg,m,gen
 -flex: .ьших//.ѣьшихъ//.аишихъ//.еьшихъ//.их//.аиших//.ихъ//.еьших//.ьшихъ//.ѣьших
  gramm: pl,m,gen,comp
 -flex: .его//.яго//.ево
  gramm: sg,m,acc,anim
 -flex: .има
  gramm: du,f,dat
 -flex: .имъ//.им
  gramm: pl,n,dat
 -flex: .имъ//.им//.ем//.емъ
  gramm: pl,n,dat,brev
 -flex: .я
  gramm: sg,n,gen,brev
 -flex: .еьшим//.ьшим//.аишымъ//.аишым//.аишимъ//.аишим//.им//.ѣьшим//.ьшимъ//.ѣьшимъ//.имъ//.ымъ//.еьшым//.ьшымъ//.ьшым//.еьшимъ//.еьшымъ//.ым//.ѣьшым//.ѣьшымъ
  gramm: pl,m,dat,comp
 -flex: .имъ//.им//.имь
  gramm: sg,n,ins
 -flex: .ѣьшу//.ьшю//.ю//.ьшу//.у//.ѣьшю//.аишю//.еьшу//.аишу//.еьшю
  gramm: du,f,loc,comp,brev
 -flex: .и
  gramm: du,n,nom,brev
 -flex: .яя
  gramm: pl,n,acc
 -flex: .ии
  gramm: du,f,acc
 -flex: .има
  gramm: du,m,dat
 -flex: .ѣьшѣ//.аиши//.еьше//.ьшѣ//.ѣ//.еьши//.аише//.и//.ьши//.аишѣ//.ѣьши//.е//.ьше
  gramm: sg,f,gen,comp,brev
 -flex: .има
  gramm: du,n,ins
 -flex: .и
  gramm: du,f,nom,brev
 -flex: .ия//.ѣѣ//.иа//.ее
  gramm: pl,m,acc
 -flex: .ьших//.ѣьшихъ//.аишихъ//.еьшихъ//.их//.аиших//.ихъ//.еьших//.ьшихъ//.ѣьших
  gramm: pl,f,gen,comp
 -flex: .ю
  gramm: sg,m,dat,brev
 -flex: .ая//.аишая//.аишяа//.еьшяа//.яа//.еьшая//.ѣьшая//.еьшяя//.ѣьшяа//.ьшаа//.ьшая//.ѣьшяя//.ѣьшаа//.еьшаа//.ьшяя//.аишяя//.аишаа//.аа//.яя
  gramm: pl,n,acc,comp
 -flex: .ьшии//.ѣьшии//.аишии//.еьшии//.ии
  gramm: du,f,acc,comp
 -flex: .и//.ими
  gramm: pl,m,ins,brev
 -flex: .их//.ь//.ихъ
  gramm: pl,f,gen,brev
 -flex: .ѣьшую//.аишею//.ьшую//.ею//.ѣьшею//.ую//.еьшею//.ьшею//.еьшую//.аишую
  gramm: du,n,loc,comp
 -flex: .имъ//.им//.ем//.емь//.емъ
  gramm: sg,n,ins,brev
 -flex: .ьших//.ѣьшихъ//.аишихъ//.еьшихъ//.их//.аиших//.ихъ//.еьших//.ьшихъ//.ѣьших
  gramm: pl,n,gen,comp
 -flex: .еьшими//.ими//.ьшими//.ѣьшими//.аишими
  gramm: pl,f,ins,comp
 -flex: .а//.ѣьша//.аиша//.еьша//.ьша
  gramm: du,m,acc,comp,brev
 -flex: .ею//.аишею//.ьшею//.еьшею//.ѣьшею
  gramm: sg,f,ins,comp,brev
 -flex: .ѣьшу//.ьшю//.ю//.ьшу//.у//.ѣьшю//.аишю//.еьшу//.аишу//.еьшю
  gramm: du,m,acc,comp,brev,anim
 -flex: .и//.ѣ//.е
  gramm: sg,f,gen,brev
 -flex: .а//.ѣьша//.аиша//.еьша//.ьша
  gramm: sg,f,nom,comp,brev
 -flex: .еьшима//.има//.ьшима//.ѣьшима//.аишима
  gramm: du,n,ins,comp
 -flex: .еи//.ей
  gramm: sg,f,dat
 -flex: .ѣьшу//.ьшю//.ю//.ьшу//.у//.ѣьшю//.аишю//.еьшу//.аишу//.еьшю
  gramm: du,m,gen,comp,brev
 -flex: .и//.ѣьши//.аиши//.еьши//.ьши
  gramm: du,n,nom,comp,brev
 -flex: .имъ//.им
  gramm: pl,m,dat
 -flex: .еьшь//.ь//.ьшь//.ѣьшь//.аишь
  gramm: sg,m,nom,comp,brev
 -flex: .еьше//.ьше//.е//.аише//.ѣьше
  gramm: sg,n,nom,comp,brev
 -flex: .има//.ема
  gramm: du,m,ins,brev
 -flex: .ю
  gramm: du,f,gen,brev
 -flex: .ьшии//.ѣьшии//.аишии//.еьшии//.ии
  gramm: pl,m,nom,comp
 -flex: .ѣьшую//.аишею//.ьшую//.ею//.ѣьшею//.ую//.еьшею//.ьшею//.еьшую//.аишую
  gramm: du,f,gen,comp
 -flex: .имъ//.им//.имь
  gramm: sg,m,ins
 -flex: .ьшаго//.еьшего//.еьшаго//.аго//.аишего//.его//.ьшево//.аишаго//.еьшево//.ѣьшево//.ѣьшего//.ево//.ѣьшаго//.ьшего
  gramm: sg,m,gen,comp
 -flex: .еьшима//.има//.ьшима//.ѣьшима//.аишима
  gramm: du,f,dat,comp
 -flex: .ими
  gramm: pl,f,ins
 -flex: .ѣьшѣ//.аиши//.еьше//.ьшѣ//.ѣ//.еьши//.аише//.и//.ьши//.аишѣ//.ѣьши//.е//.ьше
  gramm: pl,f,acc,comp,brev
 -flex: .ий//.ии
  gramm: sg,m,acc
 -flex: .их//.ь//.ихъ
  gramm: pl,n,gen,brev
 -flex: .ѣьшемъ//.ем//.аишем//.аишымъ//.аишым//.ьшем//.ьшемъ//.ѣьшем//.емъ//.ымъ//.еьшым//.ьшымъ//.ьшым//.еьшем//.аишемъ//.еьшымъ//.ым//.еьшемъ//.ѣьшым//.ѣьшымъ
  gramm: pl,n,dat,comp,brev
 -flex: .и//.ѣьши//.аиши//.еьши//.ьши
  gramm: sg,m,loc,comp,brev
 -flex: .ее
  gramm: sg,n,nom
 -flex: .и//.ими
  gramm: pl,n,ins,brev
 -flex: .еьшим//.ьшим//.аишымъ//.аишым//.аишимъ//.аишим//.им//.ѣьшим//.ьшимъ//.ѣьшимъ//.имъ//.ымъ//.еьшым//.ьшымъ//.ьшым//.еьшимъ//.еьшымъ//.ым//.ѣьшым//.ѣьшымъ
  gramm: pl,n,dat,comp
 -flex: .ѣи//.ии//.еи//.аи
  gramm: sg,m,acc,comp
 -flex: .и//.ѣ//.е
  gramm: pl,f,acc,brev
 -flex: .ю
  gramm: du,m,gen,brev
 -flex: .и
  gramm: sg,f,loc,brev
 -flex: .ѣьшу//.ьшю//.ю//.ьшу//.у//.ѣьшю//.аишю//.еьшу//.аишу//.еьшю
  gramm: du,m,loc,comp,brev
 -flex: .а//.ѣьша//.аиша//.еьша//.ьша
  gramm: sg,n,gen,comp,brev
 -flex: .еи//.ей
  gramm: sg,f,loc
 -flex: .ии
  gramm: pl,m,nom
 -flex: .еьшим//.ьшимь//.имь//.аишимь//.ѣьшим//.аишим//.им//.аишимъ//.ѣьшимъ//.имъ//.ѣьшимь//.ьшимъ//.еьшимъ//.ьшим//.еьшимь
  gramm: sg,m,ins,comp
 -flex: .аишѣѣ//.ьшѣѣ//.ьшыя//.еьшыя//.ьшее//.аишыа//.ее//.ѣьшыя//.ыя//.ыа//.ѣьшыа//.аишее//.аишыя//.ѣьшѣѣ//.еьшыа//.ьшыа//.ѣѣ//.еьшее
  gramm: pl,m,acc,comp
 -flex: .яя
  gramm: sg,f,nom
 -flex: .и
  gramm: du,f,acc,brev
 -flex: .ѣьшемъ//.ем//.аишем//.аишымъ//.аишым//.ьшем//.ьшемъ//.ѣьшем//.емъ//.ымъ//.еьшым//.ьшымъ//.ьшым//.еьшем//.аишемъ//.еьшымъ//.ым//.еьшемъ//.ѣьшым//.ѣьшымъ
  gramm: pl,m,dat,comp,brev
 -flex: .ѣьшую//.аишею//.ьшую//.ею//.ѣьшею//.ую//.еьшею//.ьшею//.еьшую//.аишую
  gramm: du,m,acc,comp,anim
 -flex: .еьшим//.ьшим//.аишымъ//.аишым//.аишимъ//.аишим//.им//.ѣьшим//.ьшимъ//.ѣьшимъ//.имъ//.ымъ//.еьшым//.ьшымъ//.ьшым//.еьшимъ//.еьшымъ//.ым//.ѣьшым//.ѣьшымъ
  gramm: pl,f,dat,comp
 -flex: .ѣьшѣ//.ѣьшa//.еьше//.a//.ѣ//.ьшa//.аише//.еьшa//.ьшѣ//.аишѣ//.аишa//.е//.ьше
  gramm: pl,n,acc,comp,brev
 -flex: .аишема//.еьшима//.еьшема//.ѣьшема//.има//.ьшима//.ьшема//.ѣьшима//.ема//.аишима
  gramm: du,n,ins,comp,brev
 -flex: .я
  gramm: pl,n,nom,brev
 -flex: .аишямъ//.ѣьшямъ//.ѣьшям//.аишымъ//.аишым//.еьшям//.аишям//.ям//.ьшямъ//.ымъ//.еьшым//.ьшымъ//.ьшым//.ямъ//.ьшям//.еьшымъ//.ым//.еьшямъ//.ѣьшым//.ѣьшымъ
  gramm: pl,f,dat,comp,brev
 -flex: .еьшима//.има//.ьшима//.ѣьшима//.аишима
  gramm: du,m,dat,comp
 -flex: .я
  gramm: sg,m,acc,brev,anim
 -flex: .има//.яма
  gramm: du,f,ins,brev
 -flex: .е
  gramm: sg,n,acc,brev
 -flex: .ия//.ее//.иа//.еѣ
  gramm: sg,f,gen
 -flex: .ѣ//.е//.я
  gramm: pl,n,acc,brev
 -flex: .яя
  gramm: du,m,acc
 -flex: .ѣьшу//.ьшю//.ю//.ьшу//.у//.ѣьшю//.аишю//.еьшу//.аишу//.еьшю
  gramm: du,f,gen,comp,brev
 -flex: .ьших//.ь//.ѣьшихъ//.ьшь//.аишихъ//.еьшихъ//.ѣьшь//.их//.аиших//.аишь//.еьшь//.ихъ//.еьших//.ьшихъ//.ѣьших
  gramm: pl,n,gen,comp,brev
 -flex: .их//.яхъ//.ях//.ихъ
  gramm: pl,f,loc,brev
 -flex: .има
  gramm: du,n,dat
 -flex: .ею//.юю
  gramm: du,n,loc
 -flex: .ю
  gramm: sg,n,dat,brev
 -flex: .юю//.ѣьшую//.ьшюю//.ьшую//.ѣьшюю//.еьшюю//.ую//.аишюю//.еьшую//.аишую
  gramm: sg,f,acc,comp
 -flex: .ему
  gramm: sg,m,dat
 -flex: .еьшима//.има//.ьшима//.ѣьшима//.аишима
  gramm: du,f,ins,comp
 -flex: .и//.ѣьши//.аиши//.еьши//.ьши
  gramm: du,f,acc,comp,brev
 -flex: .имъ//.им//.ем//.емь//.емъ
  gramm: sg,m,ins,brev
 -flex: .ѣьшу//.ьшю//.ю//.ьшу//.у//.ѣьшю//.аишю//.еьшу//.аишу//.еьшю
  gramm: sg,f,acc,comp,brev
 -flex: .еи//.ей//.ѣьшеи//.ѣьшей//.ьшеи//.ьшей//.еьшеи//.еьшей//.аишей//.аишеи
  gramm: sg,f,loc,comp
 -flex: .еьшими//.ими//.ьшими//.ѣьшими//.аишими
  gramm: pl,n,ins,comp
 -flex: .яя
  gramm: du,m,nom
 -flex: .ю
  gramm: du,m,loc,brev
 -flex: .ая//.аишая//.аишяа//.еьшяа//.яа//.еьшая//.ѣьшая//.еьшяя//.ѣьшяа//.ьшаа//.ьшая//.ѣьшяя//.ѣьшаа//.еьшаа//.ьшяя//.аишяя//.аишаа//.аа//.яя
  gramm: du,m,acc,comp
 -flex: .и//.ѣьши//.аиши//.еьши//.ьши
  gramm: pl,m,nom,comp,brev
 -flex: .ии
  gramm: du,n,acc
 -flex: .еьшима//.еьшяма//.има//.ьшяма//.ьшима//.яма//.ѣьшима//.аишяма//.ѣьшяма//.аишима
  gramm: du,f,ins,comp,brev
 -flex: .ьших//.ѣьшихъ//.аишихъ//.еьшихъ//.их//.аиших//.ихъ//.еьших//.ьшихъ//.ѣьших
  gramm: pl,f,loc,comp
 -flex: .еьшим//.еьшем//.ѣьшим//.ьшем//.ѣьшимъ//.еьшимъ//.аишимъ//.им//.ьшемъ//.ьшемь//.имъ//.еьшемь//.еьшемъ//.ем//.аишим//.емь//.емъ//.ьшимъ//.ьшим//.ѣьшем//.ѣьшемъ//.ѣьшемь//.аишемъ//.аишем//.аишемь
  gramm: sg,m,ins,comp,brev
 -flex: .ѣи//.ии//.еи//.аи
  gramm: sg,m,nom,comp
 -flex: .еьшима//.има//.ьшима//.ѣьшима//.аишима
  gramm: du,n,dat,comp
 -flex: .его//.яго//.ево
  gramm: sg,n,gen
 -flex: .ии
  gramm: du,f,nom
 -flex: .яя
  gramm: pl,n,nom
 -flex: .ьших//.ь//.ѣьшихъ//.ьшь//.аишихъ//.еьшихъ//.ѣьшь//.их//.аиших//.аишь//.еьшь//.ихъ//.еьших//.ьшихъ//.ѣьших
  gramm: pl,m,gen,comp,brev
 -flex: .ѣьшую//.аишею//.ьшую//.ею//.ѣьшею//.ую//.еьшею//.ьшею//.еьшую//.аишую
  gramm: du,m,gen,comp
 -flex: .их//.ихъ
  gramm: pl,m,gen
 -flex: .ия//.ѣѣ//.иа//.ее
  gramm: pl,f,acc
 -flex: .аишѣѣ//.ьшѣѣ//.ьшыя//.еьшыя//.ьшее//.аишыа//.ее//.ѣьшыя//.ыя//.ыа//.ѣьшыа//.аишее//.аишыя//.ѣьшѣѣ//.еьшыа//.ьшыа//.ѣѣ//.еьшее
  gramm: pl,f,acc,comp
 -flex: .ею//.юю
  gramm: du,m,gen
 -flex: .аишема//.еьшима//.еьшема//.ѣьшема//.има//.ьшима//.ьшема//.ѣьшима//.ема//.аишима
  gramm: du,m,ins,comp,brev
 -flex: .их//.ихъ
  gramm: pl,f,gen
 -flex: .еьшими//.ими//.ьшими//.ѣьшими//.аишими
  gramm: pl,m,ins,comp
 -flex: .их//.яхъ//.ях//.ихъ
  gramm: pl,n,loc,brev
 -flex: .ю
  gramm: du,f,loc,brev
 -flex: .и
  gramm: sg,n,loc,brev
 -flex: .ий//.ии
  gramm: sg,m,nom
 -flex: .ѣьшую//.аишею//.ьшую//.ею//.ѣьшею//.ую//.еьшею//.ьшею//.еьшую//.аишую
  gramm: du,m,loc,comp
 -flex: .и//.ѣьши//.аиши//.еьши//.ьши
  gramm: sg,f,dat,comp,brev
 -flex: .ѣьшую//.аишею//.ьшую//.ею//.ѣьшею//.ую//.еьшею//.ьшею//.еьшую//.аишую
  gramm: du,n,gen,comp
 -flex: .их//.ихъ
  gramm: pl,m,loc
 -flex: .ьшаго//.еьшего//.еьшаго//.аго//.аишего//.его//.ьшево//.аишаго//.еьшево//.ѣьшево//.ѣьшего//.ево//.ѣьшаго//.ьшего
  gramm: sg,n,gen,comp
 -flex: .и
  gramm: du,n,acc,brev
 -flex: .ими//.аиши//.ьшими//.еьшими//.еьши//.и//.ьши//.аишими//.ѣьши//.ѣьшими
  gramm: pl,n,ins,comp,brev
 -flex: .ая//.аишая//.аишяа//.еьшяа//.яа//.еьшая//.ѣьшая//.еьшяя//.ѣьшяа//.ьшаа//.ьшая//.ѣьшяя//.ѣьшаа//.еьшаа//.ьшяя//.аишяя//.аишаа//.аа//.яя
  gramm: du,m,nom,comp
 -flex: .имъ//.им//.ем//.емъ
  gramm: pl,m,dat,brev
 -flex: .ѣьшу//.ьшю//.ю//.ьшу//.у//.ѣьшю//.аишю//.еьшу//.аишу//.еьшю
  gramm: du,n,gen,comp,brev
 -flex: .ем//.емь//.емъ
  gramm: sg,m,loc
 -flex: .и//.ѣ//.е
  gramm: pl,f,nom,brev
 -flex: .их//.ь//.ихъ
  gramm: pl,m,gen,brev
 -flex: .я
  gramm: sg,f,nom,brev
 -flex: .имъ//.им
  gramm: pl,f,dat
 -flex: .еьшим//.ьшимь//.имь//.аишимь//.ѣьшим//.аишим//.им//.аишимъ//.ѣьшимъ//.имъ//.ѣьшимь//.ьшимъ//.еьшимъ//.ьшим//.еьшимь
  gramm: sg,n,ins,comp
 -flex: .ѣьшу//.ьшю//.ю//.ьшу//.у//.ѣьшю//.аишю//.еьшу//.аишу//.еьшю
  gramm: sg,n,dat,comp,brev
 -flex: .я
  gramm: sg,m,gen,brev
 -flex: .и//.ѣ//.е
  gramm: pl,m,acc,brev
 -flex: .ем//.ьшем//.ьшемъ//.ѣьшем//.емъ//.ѣьшемъ//.еьшем//.аишемъ//.аишем//.еьшемъ
  gramm: sg,m,loc,comp
 -flex: .ими//.аиши//.ьшими//.ями//.еьшими//.еьши//.аишями//.еьшями//.и//.ьши//.ѣьшями//.аишими//.ьшями//.ѣьши//.ѣьшими
  gramm: pl,f,ins,comp,brev
 -flex: .их//.ихъ
  gramm: pl,m,loc,brev
 -flex: .и//.ѣьши//.аиши//.еьши//.ьши
  gramm: sg,f,loc,comp,brev
-paradigm: N1k*
 -flex: <1>.ома
  gramm: du,ins
 -flex: .ъ
  gramm: sg,nom
 -flex: <1>.у
  gramm: du,loc
 -flex: <1>.а
  gramm: du,voc
 -flex: <1>.и
  gramm: pl,ins
 -flex: <2>.ехъ//<2>.ех//<1>.ехъ//<1>.ех//<1>.ѣхъ//<2>.ѣх//<2>.ѣхъ//<1>.ѣх
  gramm: pl,loc
 -flex: <1>.ы//<1>.и
  gramm: pl,acc
 -flex: <2>.ѣ//<1>.ѣ//<2>.е//<1>.е
  gramm: sg,loc
 -flex: <1>.у
  gramm: du,gen
 -flex: <1>.у//<1>.еви//<2>.еви//<3>.еви
  gramm: sg,dat
 -flex: <1>.а
  gramm: du,nom
 -flex: <2>.ы//<1>.ы//<1>.и//<2>.и
  gramm: pl,nom
 -flex: <1>.а
  gramm: sg,gen
 -flex: <1>.омъ//<1>.ом//<1>.ъмь//<1>.ъмъ//<1>.ъм
  gramm: sg,ins
 -flex: <2>.ы//<1>.ы//<1>.и//<2>.и
  gramm: pl,voc
 -flex: <1>.ома
  gramm: du,dat
 -flex: <1>.а
  gramm: du,acc
 -flex: <1>.омъ//<1>.ом//<1>.амъ//<1>.ам
  gramm: pl,dat
 -flex: .ъ//<3>.е//<1>.е
  gramm: sg,voc
 -flex: <1>.ъ//<1>.овъ//<1>.ов
  gramm: pl,gen
 -flex: .ъ//<1>.а
  gramm: sg,acc
-paradigm: N1t*
 -flex: <1>.ома
  gramm: du,ins
 -flex: .ъ
  gramm: sg,nom
 -flex: <1>.у
  gramm: du,loc
 -flex: <1>.а
  gramm: du,voc
 -flex: <1>.ы
  gramm: pl,ins
 -flex: <1>.ехъ//<1>.ех//<1>.ѣхъ//<1>.ѣх
  gramm: pl,loc
 -flex: <1>.ы//.овъ//.ов
  gramm: pl,acc
 -flex: //<1>.ѣ//<1>.е
  gramm: sg,loc
 -flex: <1>.у
  gramm: du,gen
 -flex: <1>.у//<1>.ови
  gramm: sg,dat
 -flex: <1>.а
  gramm: du,nom
 -flex: <1>.ы//<1>.и//<1>.а
  gramm: pl,nom
 -flex: <1>.а
  gramm: sg,gen
 -flex: <1>.омъ//<1>.ом//<1>.ъмь//<1>.ъмъ//<1>.ъм
  gramm: sg,ins
 -flex: <1>.ы//<1>.и//<1>.а
  gramm: pl,voc
 -flex: <1>.ома
  gramm: du,dat
 -flex: <1>.а
  gramm: du,acc
 -flex: <1>.омъ//<1>.ом//<1>.амъ//<1>.ам
  gramm: pl,dat
 -flex: .ь//<1>.е
  gramm: sg,voc
 -flex: <1>.ъ//<1>.овъ//<1>.ов
  gramm: pl,gen
 -flex: .ъ//<1>.а
  gramm: sg,acc
-paradigm: N1i
 -flex: .ема
  gramm: du,ins
 -flex: .й
  gramm: sg,nom
 -flex: .ю
  gramm: du,loc
 -flex: .я
  gramm: du,voc
 -flex: .и
  gramm: pl,ins
 -flex: .ех//.ехъ
  gramm: pl,loc
 -flex: .и//.ѣ//.е
  gramm: pl,acc
 -flex: .и
  gramm: sg,loc
 -flex: .ю
  gramm: du,gen
 -flex: .еви//.ю
  gramm: sg,dat
 -flex: .я
  gramm: du,nom
 -flex: .и
  gramm: pl,nom
 -flex: .а
  gramm: sg,gen
 -flex: <1>.ьмъ//.ем//<1>.ьм//<1>.ьмь//.емъ
  gramm: sg,ins
 -flex: .и
  gramm: pl,voc
 -flex: .ема
  gramm: du,dat
 -flex: .я
  gramm: du,acc
 -flex: .ям//.ем//.емъ//.ямъ
  gramm: pl,dat
 -flex: .й//.ю
  gramm: sg,voc
 -flex: .евъ//.ев
  gramm: pl,gen
 -flex: .а//.й
  gramm: sg,acc
-paradigm: N1t
 -flex: .ома
  gramm: du,ins
 -flex: .ъ
  gramm: sg,nom
 -flex: .у
  gramm: du,loc
 -flex: .а
  gramm: du,voc
 -flex: .ы
  gramm: pl,ins
 -flex: .ех//.ѣхъ//.ѣх//.ехъ
  gramm: pl,loc
 -flex: .ы//.овъ//.ов
  gramm: pl,acc
 -flex: .ѣ//.е
  gramm: sg,loc
 -flex: .у
  gramm: du,gen
 -flex: .у//.ови
  gramm: sg,dat
 -flex: .а
  gramm: du,nom
 -flex: .и//.а//.ы
  gramm: pl,nom
 -flex: .а
  gramm: sg,gen
 -flex: .ъмъ//.ом//.ъмь//.омъ//.ъм
  gramm: sg,ins
 -flex: .и//.а//.ы
  gramm: pl,voc
 -flex: .ома
  gramm: du,dat
 -flex: .а
  gramm: du,acc
 -flex: .амъ//.ам//.ом//.омъ
  gramm: pl,dat
 -flex: .ъ//.е
  gramm: sg,voc
 -flex: .ъ//.овъ//.ов
  gramm: pl,gen
 -flex: .а//.ъ
  gramm: sg,acc
-paradigm: N1s
 -flex: .ема
  gramm: du,ins
 -flex: .ъ//.ь
  gramm: sg,nom
 -flex: .у//.ю
  gramm: du,loc
 -flex: .а//.я
  gramm: du,voc
 -flex: .и//.ы
  gramm: pl,ins
 -flex: .ехъ//.ах//.ахъ//.их//.ихъ//.ех
  gramm: pl,loc
 -flex: .ы//.ѣ//.е//.ей
  gramm: pl,acc
 -flex: .и
  gramm: sg,loc
 -flex: .у//.ю
  gramm: du,gen
 -flex: .еви//.у//.ю
  gramm: sg,dat
 -flex: .а//.я
  gramm: du,nom
 -flex: .и//.ие
  gramm: pl,nom
 -flex: .а//.я
  gramm: sg,gen
 -flex: .ем//.ьмъ//.емъ//.ьмь//.ьм
  gramm: sg,ins
 -flex: .и//.ие
  gramm: pl,voc
 -flex: .ема
  gramm: du,dat
 -flex: .а//.я
  gramm: du,acc
 -flex: .ям//.ем//.емъ//.ямъ
  gramm: pl,dat
 -flex: .ъ//.ь//.е
  gramm: sg,voc
 -flex: .ев//.евъ//.ь//.ей
  gramm: pl,gen
 -flex: .а//.ъ//.ь//.я
  gramm: sg,acc
-paradigm: N1sj
 -flex: .ема
  gramm: du,ins
 -flex: .ь
  gramm: sg,nom
 -flex: .у//.ю
  gramm: du,loc
 -flex: .а//.я
  gramm: du,voc
 -flex: .и
  gramm: pl,ins
 -flex: .ах//.ахъ
  gramm: pl,loc
 -flex: .и//.ѣ//.е//.ей
  gramm: pl,acc
 -flex: .и
  gramm: sg,loc
 -flex: .у//.ю
  gramm: du,gen
 -flex: .еви//.у//.ю
  gramm: sg,dat
 -flex: .а//.я
  gramm: du,nom
 -flex: .и//.ие
  gramm: pl,nom
 -flex: .а
  gramm: sg,gen
 -flex: .ем//.ьмъ//.емъ//.ьмь//.ьм
  gramm: sg,ins
 -flex: .и//.ие
  gramm: pl,voc
 -flex: .ема
  gramm: du,dat
 -flex: .а//.я
  gramm: du,acc
 -flex: .ем//.емъ//.ям//.ам//.ямъ//.амъ
  gramm: pl,dat
 -flex: .у//.ь//.е//.ю
  gramm: sg,voc
 -flex: .ев//.евъ//.ь//.ей
  gramm: pl,gen
 -flex: .а//.ь
  gramm: sg,acc
-paradigm: N1c
 -flex: .ема
  gramm: du,ins
 -flex: .ъ//.ь
  gramm: sg,nom
 -flex: .у//.ю
  gramm: du,loc
 -flex: .а//.я
  gramm: du,voc
 -flex: .и//.ы
  gramm: pl,ins
 -flex: .ехъ//.их//.ѣхъ//.ихъ//.ех//.ѣх
  gramm: pl,loc
 -flex: .ъ//.ы//.ѣ//.ев//.евъ//.е
  gramm: pl,acc
 -flex: .и//.ѣ//.е
  gramm: sg,loc
 -flex: .у//.ю
  gramm: du,gen
 -flex: .еви//.у//.ю
  gramm: sg,dat
 -flex: .а//.я
  gramm: du,nom
 -flex: .и//.ы
  gramm: pl,nom
 -flex: .а//.я
  gramm: sg,gen
 -flex: .ем//.ьмъ//.емъ//.ьмь//.ьм
  gramm: sg,ins
 -flex: .и//.ы
  gramm: pl,voc
 -flex: .ема
  gramm: du,dat
 -flex: .а//.я
  gramm: du,acc
 -flex: .ям//.ем//.емъ//.ямъ
  gramm: pl,dat
 -flex: .ъ//.ь//<1>.е
  gramm: sg,voc
 -flex: .ь//.ъ//.евъ//.ев
  gramm: pl,gen
 -flex: .а//.ъ//.ь//.я
  gramm: sg,acc
-paradigm: N1a
 -flex: .ема
  gramm: du,ins
 -flex: .й
  gramm: sg,nom
 -flex: .ю
  gramm: du,loc
 -flex: .я
  gramm: du,voc
 -flex: .и
  gramm: pl,ins
 -flex: .ех//.ехъ
  gramm: pl,loc
 -flex: .и//.ѣ//.е
  gramm: pl,acc
 -flex: .и
  gramm: sg,loc
 -flex: .ю
  gramm: du,gen
 -flex: .еви//.ю
  gramm: sg,dat
 -flex: .я
  gramm: du,nom
 -flex: .и
  gramm: pl,nom
 -flex: .я
  gramm: sg,gen
 -flex: <1>.ьмъ//.ем//<1>.ьм//<1>.ьмь//.емъ
  gramm: sg,ins
 -flex: .и
  gramm: pl,voc
 -flex: .ема
  gramm: du,dat
 -flex: .я
  gramm: du,acc
 -flex: .ям//.ем//.емъ//.ямъ
  gramm: pl,dat
 -flex: .й//.ю
  gramm: sg,voc
 -flex: .евъ//.ев
  gramm: pl,gen
 -flex: .й//.я
  gramm: sg,acc
-paradigm: N1g
 -flex: .ома
  gramm: du,ins
 -flex: .ъ
  gramm: sg,nom
 -flex: .у
  gramm: du,loc
 -flex: .а
  gramm: du,voc
 -flex: .и
  gramm: pl,ins
 -flex: <1>.ехъ//<1>.ех//<1>.ѣхъ//.ѣхъ//.ехъ//.ех//.ѣх//<1>.ѣх
  gramm: pl,loc
 -flex: .и//.ы//.овъ//.ов
  gramm: pl,acc
 -flex: <1>.ѣ//.ѣ//.е//<1>.е
  gramm: sg,loc
 -flex: .у
  gramm: du,gen
 -flex: .у//.ови
  gramm: sg,dat
 -flex: .а
  gramm: du,nom
 -flex: .и//<1>.ы//<1>.и//.ы
  gramm: pl,nom
 -flex: .а
  gramm: sg,gen
 -flex: .ъмъ//.ом//.ъмь//.омъ//.ъм
  gramm: sg,ins
 -flex: .и//<1>.ы//<1>.и//.ы
  gramm: pl,voc
 -flex: .ома
  gramm: du,dat
 -flex: .а
  gramm: du,acc
 -flex: .амъ//.ам//.ом//.омъ
  gramm: pl,dat
 -flex: .ъ//.е//<2>.е
  gramm: sg,voc
 -flex: .ъ//.овъ//.ов
  gramm: pl,gen
 -flex: .а//.ъ
  gramm: sg,acc
-paradigm: N1e
 -flex: .ома//.ема
  gramm: du,ins
 -flex: .й
  gramm: sg,nom
 -flex: .ю
  gramm: du,loc
 -flex: .а//.я
  gramm: du,voc
 -flex: .и
  gramm: pl,ins
 -flex: .ех//.ехъ
  gramm: pl,loc
 -flex: .и//.ѣ//.е
  gramm: pl,acc
 -flex: .и
  gramm: sg,loc
 -flex: .ю
  gramm: du,gen
 -flex: .еви//.ю
  gramm: sg,dat
 -flex: .а//.я
  gramm: du,nom
 -flex: .и//.е
  gramm: pl,nom
 -flex: .а
  gramm: sg,gen
 -flex: <1>.ьмъ//.ем//<1>.ьм//<1>.ьмь//.емъ
  gramm: sg,ins
 -flex: .и//.е
  gramm: pl,voc
 -flex: .ома//.ема
  gramm: du,dat
 -flex: .а//.я
  gramm: du,acc
 -flex: .ем//.ом//.емъ//.омъ//.ям//.ямъ
  gramm: pl,dat
 -flex: .й//.е//.ю
  gramm: sg,voc
 -flex: .евъ//.ев
  gramm: pl,gen
 -flex: .а//.й
  gramm: sg,acc
-paradigm: N1j
 -flex: .ема
  gramm: du,ins
 -flex: .ь
  gramm: sg,nom
 -flex: .ю
  gramm: du,loc
 -flex: .я
  gramm: du,voc
 -flex: .и//.ьми
  gramm: pl,ins
 -flex: .их//.ех//.ехъ//.ихъ
  gramm: pl,loc
 -flex: .и//.ѣ//.е//.ей
  gramm: pl,acc
 -flex: .и//.е
  gramm: sg,loc
 -flex: .ю
  gramm: du,gen
 -flex: .еви//.ю
  gramm: sg,dat
 -flex: .я
  gramm: du,nom
 -flex: .и//.ие
  gramm: pl,nom
 -flex: .я
  gramm: sg,gen
 -flex: .ем//.ьмъ//.емъ//.ьмь//.ьм
  gramm: sg,ins
 -flex: .и//.ие
  gramm: pl,voc
 -flex: .ема
  gramm: du,dat
 -flex: .я
  gramm: du,acc
 -flex: .ям//.ем//.емъ//.ямъ
  gramm: pl,dat
 -flex: .ь//.ю
  gramm: sg,voc
 -flex: .ев//.евъ//.ь//.ей
  gramm: pl,gen
 -flex: .ь//.я
  gramm: sg,acc
-paradigm: N1k
 -flex: .ома
  gramm: du,ins
 -flex: .ъ
  gramm: sg,nom
 -flex: .у
  gramm: du,loc
 -flex: .а
  gramm: du,voc
 -flex: .и
  gramm: pl,ins
 -flex: <1>.ехъ//<1>.ех//<1>.ѣхъ//.ѣхъ//.ехъ//.ех//.ѣх//<1>.ѣх
  gramm: pl,loc
 -flex: .и//.ы//.овъ//.ов
  gramm: pl,acc
 -flex: <1>.ѣ//.ѣ//.е//<1>.е
  gramm: sg,loc
 -flex: .у
  gramm: du,gen
 -flex: .у//.ови
  gramm: sg,dat
 -flex: .а
  gramm: du,nom
 -flex: .и//<1>.ы//<1>.и//.ы
  gramm: pl,nom
 -flex: .а
  gramm: sg,gen
 -flex: .ъмъ//.ом//.ъмь//.омъ//.ъм
  gramm: sg,ins
 -flex: .и//<1>.ы//<1>.и//.ы
  gramm: pl,voc
 -flex: .ома
  gramm: du,dat
 -flex: .а
  gramm: du,acc
 -flex: .амъ//.ам//.ом//.омъ
  gramm: pl,dat
 -flex: .ъ//.е//<2>.е
  gramm: sg,voc
 -flex: .ъ//.овъ//.ов
  gramm: pl,gen
 -flex: .а//.ъ
  gramm: sg,acc
-paradigm: N1in
 -flex: .ома
  gramm: du,ins
 -flex: .ин//.инъ
  gramm: sg,nom
 -flex: .у
  gramm: du,loc
 -flex: .а
  gramm: du,voc
 -flex: .ы
  gramm: pl,ins
 -flex: .ех//.ѣхъ//.ѣх//.ехъ
  gramm: pl,loc
 -flex: .ъ//.ы//.ѣ//.е
  gramm: pl,acc
 -flex: .ине//.и//.инѣ
  gramm: sg,loc
 -flex: .у
  gramm: du,gen
 -flex: .иневи//.ину
  gramm: sg,dat
 -flex: .а
  gramm: du,nom
 -flex: .и//.е
  gramm: pl,nom
 -flex: .ина
  gramm: sg,gen
 -flex: .иньмь//.ином//.иньмъ//.иньм//.иномъ
  gramm: sg,ins
 -flex: .и//.е
  gramm: pl,voc
 -flex: .ома
  gramm: du,dat
 -flex: .а
  gramm: du,acc
 -flex: .амъ//.ам//.ом//.омъ
  gramm: pl,dat
 -flex: .ине//.ин//.инъ
  gramm: sg,voc
 -flex: .ъ
  gramm: pl,gen
 -flex: .ин//.ина//.инъ
  gramm: sg,acc
-paradigm: N1c*
 -flex: <1>.ема
  gramm: du,ins
 -flex: .ъ//.ь
  gramm: sg,nom
 -flex: <1>.у//<1>.ю
  gramm: du,loc
 -flex: <1>.а//<1>.я
  gramm: du,voc
 -flex: <1>.ы//<1>.и
  gramm: pl,ins
 -flex: <1>.ехъ//<1>.ех//<1>.ѣхъ//<1>.их//<1>.ихъ//<1>.ѣх
  gramm: pl,loc
 -flex: .ъ//.ѣ//<1>.евъ//<1>.ев//<1>.ы//.е
  gramm: pl,acc
 -flex: <1>.ѣ//<1>.и//<1>.е
  gramm: sg,loc
 -flex: <1>.у//<1>.ю
  gramm: du,gen
 -flex: <1>.у//<1>.еви//<1>.ю
  gramm: sg,dat
 -flex: <1>.а//<1>.я
  gramm: du,nom
 -flex: <1>.ы//<1>.и
  gramm: pl,nom
 -flex: <1>.а//<1>.я
  gramm: sg,gen
 -flex: <1>.ьмь//<1>.ьмъ//<1>.емъ//<1>.ем//<1>.ьм
  gramm: sg,ins
 -flex: <1>.ы//<1>.и
  gramm: pl,voc
 -flex: <1>.ема
  gramm: du,dat
 -flex: <1>.а//<1>.я
  gramm: du,acc
 -flex: <1>.ямъ//<1>.ям//<1>.емъ//<1>.ем
  gramm: pl,dat
 -flex: .ъ//.ь//<2>.е
  gramm: sg,voc
 -flex: <1>.ъ//<1>.евъ//<1>.ев//.ь//.ъ
  gramm: pl,gen
 -flex: .ъ//.ь//<1>.а//<1>.я
  gramm: sg,acc
-paradigm: N1j*
 -flex: <1>.ема
  gramm: du,ins
 -flex: .ь
  gramm: sg,nom
 -flex: <1>.ю
  gramm: du,loc
 -flex: <1>.я
  gramm: du,voc
 -flex: <1>.ьми//<1>.и
  gramm: pl,ins
 -flex: <1>.ехъ//<1>.ех//<1>.их//<1>.ихъ
  gramm: pl,loc
 -flex: <1>.ей//<1>.и//<1>.е//<1>.ѣ
  gramm: pl,acc
 -flex: <1>.и//<1>.е
  gramm: sg,loc
 -flex: <1>.ю
  gramm: du,gen
 -flex: <1>.еви//<1>.ю
  gramm: sg,dat
 -flex: <1>.я
  gramm: du,nom
 -flex: .ие//<1>.и
  gramm: pl,nom
 -flex: <1>.я
  gramm: sg,gen
 -flex: <1>.ьмь//<1>.ьмъ//<1>.емъ//<1>.ем//<1>.ьм
  gramm: sg,ins
 -flex: .ие//<1>.и
  gramm: pl,voc
 -flex: <1>.ема
  gramm: du,dat
 -flex: <1>.я
  gramm: du,acc
 -flex: <1>.ямъ//<1>.ям//<1>.емъ//<1>.ем
  gramm: pl,dat
 -flex: .ь//<1>.ю
  gramm: sg,voc
 -flex: <1>.ей//<1>.ев//<1>.ь//<1>.евъ
  gramm: pl,gen
 -flex: .ь//<1>.я
  gramm: sg,acc
-paradigm: N2k
 -flex: .ома
  gramm: du,ins
 -flex: .о
  gramm: sg,nom
 -flex: .у
  gramm: du,loc
 -flex: .и//.ы
  gramm: pl,ins
 -flex: <1>.ехъ//<1>.ех//<1>.ѣхъ//<1>.ѣх
  gramm: pl,loc
 -flex: .а
  gramm: pl,acc
 -flex: <1>.ѣ//<1>.е
  gramm: sg,loc
 -flex: <1>.ѣ//<1>.е
  gramm: du,voc
 -flex: .у
  gramm: du,gen
 -flex: .у
  gramm: sg,dat
 -flex: <1>.ѣ//<1>.е
  gramm: du,nom
 -flex: .а
  gramm: pl,nom
 -flex: .а
  gramm: sg,gen
 -flex: .ом//.ъмь//.омъ//.ъм
  gramm: sg,ins
 -flex: .а
  gramm: pl,voc
 -flex: .ома
  gramm: du,dat
 -flex: <1>.ѣ//<1>.е
  gramm: du,acc
 -flex: .амъ//.ам//.ом//.омъ
  gramm: pl,dat
 -flex: .о
  gramm: sg,voc
 -flex: .ъ
  gramm: pl,gen
 -flex: .о
  gramm: sg,acc
-paradigm: N2j
 -flex: .ема
  gramm: du,ins
 -flex: .е
  gramm: sg,nom
 -flex: .ю
  gramm: du,loc
 -flex: .и
  gramm: pl,ins
 -flex: .яхъ//.ях//.их//.ихъ
  gramm: pl,loc
 -flex: .я
  gramm: pl,acc
 -flex: .и
  gramm: sg,loc
 -flex: .и
  gramm: du,voc
 -flex: .ю
  gramm: du,gen
 -flex: .ю
  gramm: sg,dat
 -flex: .и
  gramm: du,nom
 -flex: .я
  gramm: pl,nom
 -flex: .я
  gramm: sg,gen
 -flex: .ем//.емъ//.ьмь//.ьм
  gramm: sg,ins
 -flex: .я
  gramm: pl,voc
 -flex: .ема
  gramm: du,dat
 -flex: .и
  gramm: du,acc
 -flex: .ям//.ем//.емъ//.ямъ
  gramm: pl,dat
 -flex: .е
  gramm: sg,voc
 -flex: .ь//.ей
  gramm: pl,gen
 -flex: .е
  gramm: sg,acc
-paradigm: N2i
 -flex: .ема
  gramm: du,ins
 -flex: .е
  gramm: sg,nom
 -flex: .ю
  gramm: du,loc
 -flex: .и//.ми//.ьми
  gramm: pl,ins
 -flex: .их//.ихъ
  gramm: pl,loc
 -flex: .я
  gramm: pl,acc
 -flex: .и
  gramm: sg,loc
 -flex: .и
  gramm: du,voc
 -flex: .ю
  gramm: du,gen
 -flex: .ю
  gramm: sg,dat
 -flex: .и
  gramm: du,nom
 -flex: .я
  gramm: pl,nom
 -flex: .я
  gramm: sg,gen
 -flex: .ем//.емъ//.ьмь//.ьм
  gramm: sg,ins
 -flex: .я
  gramm: pl,voc
 -flex: .ема
  gramm: du,dat
 -flex: .и
  gramm: du,acc
 -flex: .ям//.ем//.емъ//.ямъ
  gramm: pl,dat
 -flex: .е
  gramm: sg,voc
 -flex: .й
  gramm: pl,gen
 -flex: .е
  gramm: sg,acc
-paradigm: N2c
 -flex: .ема
  gramm: du,ins
 -flex: .е
  gramm: sg,nom
 -flex: .у
  gramm: du,loc
 -flex: .ами//.ы
  gramm: pl,ins
 -flex: .ах//.их//.ихъ//.ахъ
  gramm: pl,loc
 -flex: .а//.я
  gramm: pl,acc
 -flex: .ы//.ѣ//.е
  gramm: sg,loc
 -flex: .и//.ы
  gramm: du,voc
 -flex: .у
  gramm: du,gen
 -flex: .у
  gramm: sg,dat
 -flex: .и//.ы
  gramm: du,nom
 -flex: .а//.я
  gramm: pl,nom
 -flex: .а
  gramm: sg,gen
 -flex: .ем//.емъ//.ьмь//.ьм
  gramm: sg,ins
 -flex: .а//.я
  gramm: pl,voc
 -flex: .ема
  gramm: du,dat
 -flex: .и//.ы
  gramm: du,acc
 -flex: .ям//.ем//.емъ//.ямъ
  gramm: pl,dat
 -flex: .е
  gramm: sg,voc
 -flex: .ъ//.ь
  gramm: pl,gen
 -flex: .е
  gramm: sg,acc
-paradigm: N2c*
 -flex: .ема
  gramm: du,ins
 -flex: .е
  gramm: sg,nom
 -flex: .у
  gramm: du,loc
 -flex: .ами//.ы
  gramm: pl,ins
 -flex: .ах//.их//.ихъ//.ахъ
  gramm: pl,loc
 -flex: .а//.я
  gramm: pl,acc
 -flex: .ы//.ѣ//.е
  gramm: sg,loc
 -flex: .и//.ы
  gramm: du,voc
 -flex: .у
  gramm: du,gen
 -flex: .у
  gramm: sg,dat
 -flex: .и//.ы
  gramm: du,nom
 -flex: .а//.я
  gramm: pl,nom
 -flex: .а
  gramm: sg,gen
 -flex: .ем//.емъ//.ьмь//.ьм
  gramm: sg,ins
 -flex: .а//.я
  gramm: pl,voc
 -flex: .ема
  gramm: du,dat
 -flex: .и//.ы
  gramm: du,acc
 -flex: .ям//.ем//.емъ//.ямъ
  gramm: pl,dat
 -flex: .е
  gramm: sg,voc
 -flex: <1>.ъ//.ь
  gramm: pl,gen
 -flex: .е
  gramm: sg,acc
-paradigm: N2e
 -flex: .ема
  gramm: du,ins
 -flex: .е
  gramm: sg,nom
 -flex: .ю
  gramm: du,loc
 -flex: .и//.ми//.ьми
  gramm: pl,ins
 -flex: .их//.ихъ
  gramm: pl,loc
 -flex: .я
  gramm: pl,acc
 -flex: .и
  gramm: sg,loc
 -flex: .и
  gramm: du,voc
 -flex: .ю
  gramm: du,gen
 -flex: .ю
  gramm: sg,dat
 -flex: .и
  gramm: du,nom
 -flex: .я
  gramm: pl,nom
 -flex: .а
  gramm: sg,gen
 -flex: .ем//.емъ//.ьмь//.ьм
  gramm: sg,ins
 -flex: .я
  gramm: pl,voc
 -flex: .ема
  gramm: du,dat
 -flex: .и
  gramm: du,acc
 -flex: .ям//.ем//.емъ//.ямъ
  gramm: pl,dat
 -flex: .е
  gramm: sg,voc
 -flex: .й
  gramm: pl,gen
 -flex: .е
  gramm: sg,acc
-paradigm: N2s
 -flex: .ема
  gramm: du,ins
 -flex: .е
  gramm: sg,nom
 -flex: .ю
  gramm: du,loc
 -flex: .и
  gramm: pl,ins
 -flex: .ах//.их//.ихъ//.ахъ
  gramm: pl,loc
 -flex: .а//.я
  gramm: pl,acc
 -flex: .и
  gramm: sg,loc
 -flex: .и
  gramm: du,voc
 -flex: .ю
  gramm: du,gen
 -flex: .у
  gramm: sg,dat
 -flex: .и
  gramm: du,nom
 -flex: .а//.я
  gramm: pl,nom
 -flex: .а
  gramm: sg,gen
 -flex: .ем//.емъ//.ьмь//.ьм
  gramm: sg,ins
 -flex: .а//.я
  gramm: pl,voc
 -flex: .ема
  gramm: du,dat
 -flex: .и
  gramm: du,acc
 -flex: .ям//.ем//.емъ//.ямъ
  gramm: pl,dat
 -flex: .е
  gramm: sg,voc
 -flex: .ъ//.ь
  gramm: pl,gen
 -flex: .е
  gramm: sg,acc
-paradigm: N2t*
 -flex: .ома
  gramm: du,ins
 -flex: .о
  gramm: sg,nom
 -flex: .у
  gramm: du,loc
 -flex: .ы
  gramm: pl,ins
 -flex: .ех//.ѣхъ//.ѣх//.ехъ
  gramm: pl,loc
 -flex: .а
  gramm: pl,acc
 -flex: .ѣ//.е
  gramm: sg,loc
 -flex: .ѣ//.е
  gramm: du,voc
 -flex: .у
  gramm: du,gen
 -flex: .у
  gramm: sg,dat
 -flex: .ѣ//.е
  gramm: du,nom
 -flex: .а
  gramm: pl,nom
 -flex: .а
  gramm: sg,gen
 -flex: .ом//.ъмь//.омъ//.ъм
  gramm: sg,ins
 -flex: .а
  gramm: pl,voc
 -flex: .ома
  gramm: du,dat
 -flex: .ѣ//.е
  gramm: du,acc
 -flex: .амъ//.ам//.ом//.омъ
  gramm: pl,dat
 -flex: .о
  gramm: sg,voc
 -flex: <1>.ъ//.ь
  gramm: pl,gen
 -flex: .о
  gramm: sg,acc
-paradigm: N2t
 -flex: .ома
  gramm: du,ins
 -flex: .о
  gramm: sg,nom
 -flex: .у
  gramm: du,loc
 -flex: .ы
  gramm: pl,ins
 -flex: .ех//.ѣхъ//.ѣх//.ехъ
  gramm: pl,loc
 -flex: .а
  gramm: pl,acc
 -flex: .ѣ//.е
  gramm: sg,loc
 -flex: .ѣ//.е
  gramm: du,voc
 -flex: .у
  gramm: du,gen
 -flex: .у
  gramm: sg,dat
 -flex: .ѣ//.е
  gramm: du,nom
 -flex: .а
  gramm: pl,nom
 -flex: .а
  gramm: sg,gen
 -flex: .ом//.ъмь//.омъ//.ъм
  gramm: sg,ins
 -flex: .а
  gramm: pl,voc
 -flex: .ома
  gramm: du,dat
 -flex: .ѣ//.е
  gramm: du,acc
 -flex: .амъ//.ам//.ом//.омъ
  gramm: pl,dat
 -flex: .о
  gramm: sg,voc
 -flex: .ъ
  gramm: pl,gen
 -flex: .о
  gramm: sg,acc
-paradigm: N3i
 -flex: .яма
  gramm: du,ins
 -flex: .я
  gramm: sg,nom
 -flex: .ю
  gramm: du,loc
 -flex: .ями
  gramm: pl,ins
 -flex: .яхъ//.ях
  gramm: pl,loc
 -flex: .и//.й//.ѣ//.е//.ей
  gramm: pl,acc
 -flex: .и
  gramm: sg,loc
 -flex: .и
  gramm: du,voc
 -flex: .ю
  gramm: du,gen
 -flex: .и
  gramm: sg,dat
 -flex: .и
  gramm: du,nom
 -flex: .и//.ѣ//.е
  gramm: pl,nom
 -flex: .и
  gramm: sg,gen
 -flex: .ею
  gramm: sg,ins
 -flex: .и//.ѣ//.е
  gramm: pl,voc
 -flex: .яма
  gramm: du,dat
 -flex: .и
  gramm: du,acc
 -flex: .ям//.ямъ
  gramm: pl,dat
 -flex: .е//.я
  gramm: sg,voc
 -flex: .й//.ей
  gramm: pl,gen
 -flex: .ю
  gramm: sg,acc
-paradigm: N3j
 -flex: .яма
  gramm: du,ins
 -flex: .я
  gramm: sg,nom
 -flex: .ю
  gramm: du,loc
 -flex: .ями
  gramm: pl,ins
 -flex: .яхъ//.ях
  gramm: pl,loc
 -flex: .и//.ѣ//.ь//.е
  gramm: pl,acc
 -flex: .и//.е
  gramm: sg,loc
 -flex: .и
  gramm: du,voc
 -flex: .ю
  gramm: du,gen
 -flex: .и//.е
  gramm: sg,dat
 -flex: .и
  gramm: du,nom
 -flex: .и//.ѣ//.е
  gramm: pl,nom
 -flex: .и//.ѣ//.е
  gramm: sg,gen
 -flex: .ею
  gramm: sg,ins
 -flex: .и//.ѣ//.е
  gramm: pl,voc
 -flex: .яма
  gramm: du,dat
 -flex: .и
  gramm: du,acc
 -flex: .ям//.ямъ
  gramm: pl,dat
 -flex: .е//.я
  gramm: sg,voc
 -flex: .ь
  gramm: pl,gen
 -flex: .ю
  gramm: sg,acc
-paradigm: N3k
 -flex: .ама
  gramm: du,ins
 -flex: .а
  gramm: sg,nom
 -flex: .у
  gramm: du,loc
 -flex: .ами
  gramm: pl,ins
 -flex: .ах//.ахъ
  gramm: pl,loc
 -flex: .и//.ъ//.ы
  gramm: pl,acc
 -flex: <1>.ѣ//<1>.е
  gramm: sg,loc
 -flex: <1>.ѣ//<1>.е
  gramm: du,voc
 -flex: .у
  gramm: du,gen
 -flex: <1>.ѣ//<1>.е
  gramm: sg,dat
 -flex: <1>.ѣ//<1>.е
  gramm: du,nom
 -flex: .и//.ы
  gramm: pl,nom
 -flex: .и//.ы
  gramm: sg,gen
 -flex: .ою
  gramm: sg,ins
 -flex: .и//.ы
  gramm: pl,voc
 -flex: .ама
  gramm: du,dat
 -flex: <1>.ѣ//<1>.е
  gramm: du,acc
 -flex: .амъ//.ам
  gramm: pl,dat
 -flex: .а//.о
  gramm: sg,voc
 -flex: .ъ
  gramm: pl,gen
 -flex: .у
  gramm: sg,acc
-paradigm: N3a
 -flex: .яма
  gramm: du,ins
 -flex: .я
  gramm: sg,nom
 -flex: .ю
  gramm: du,loc
 -flex: .ями
  gramm: pl,ins
 -flex: .яхъ//.ях
  gramm: pl,loc
 -flex: .и//.й//.ѣ//.е//.ей
  gramm: pl,acc
 -flex: .и
  gramm: sg,loc
 -flex: .и
  gramm: du,voc
 -flex: .ю
  gramm: du,gen
 -flex: .и
  gramm: sg,dat
 -flex: .и
  gramm: du,nom
 -flex: .и//.ѣ//.е
  gramm: pl,nom
 -flex: .и
  gramm: sg,gen
 -flex: .ею
  gramm: sg,ins
 -flex: .и//.ѣ//.е
  gramm: pl,voc
 -flex: .яма
  gramm: du,dat
 -flex: .и
  gramm: du,acc
 -flex: .ям//.ямъ
  gramm: pl,dat
 -flex: .е//.я
  gramm: sg,voc
 -flex: .й//.ей
  gramm: pl,gen
 -flex: .ю
  gramm: sg,acc
-paradigm: N3c
 -flex: .ама
  gramm: du,ins
 -flex: .а
  gramm: sg,nom
 -flex: .у
  gramm: du,loc
 -flex: .ами
  gramm: pl,ins
 -flex: .ах//.ахъ
  gramm: pl,loc
 -flex: .ъ//.ы//.ѣ//.е
  gramm: pl,acc
 -flex: .и//.ѣ//.е
  gramm: sg,loc
 -flex: .и//.ы
  gramm: du,voc
 -flex: .у
  gramm: du,gen
 -flex: .и//.ѣ//.е
  gramm: sg,dat
 -flex: .и//.ы
  gramm: du,nom
 -flex: .ы//.ѣ//.е
  gramm: pl,nom
 -flex: .и//.ы
  gramm: sg,gen
 -flex: .ею
  gramm: sg,ins
 -flex: .ы//.ѣ//.е
  gramm: pl,voc
 -flex: .ама
  gramm: du,dat
 -flex: .и//.ы
  gramm: du,acc
 -flex: .амъ//.ам
  gramm: pl,dat
 -flex: .а//.е
  gramm: sg,voc
 -flex: .ъ//.ь
  gramm: pl,gen
 -flex: .у//.ю
  gramm: sg,acc
-paradigm: N3j*
 -flex: .яма
  gramm: du,ins
 -flex: .я
  gramm: sg,nom
 -flex: .ю
  gramm: du,loc
 -flex: .ями
  gramm: pl,ins
 -flex: .яхъ//.ях
  gramm: pl,loc
 -flex: .и//.ѣ//.е//<1>.ь
  gramm: pl,acc
 -flex: .и//.е
  gramm: sg,loc
 -flex: .и
  gramm: du,voc
 -flex: .ю
  gramm: du,gen
 -flex: .и//.е
  gramm: sg,dat
 -flex: .и
  gramm: du,nom
 -flex: .и//.ѣ//.е
  gramm: pl,nom
 -flex: .и//.ѣ//.е
  gramm: sg,gen
 -flex: .ею
  gramm: sg,ins
 -flex: .и//.ѣ//.е
  gramm: pl,voc
 -flex: .яма
  gramm: du,dat
 -flex: .и
  gramm: du,acc
 -flex: .ям//.ямъ
  gramm: pl,dat
 -flex: .е//.я
  gramm: sg,voc
 -flex: .ь//<1>.ь
  gramm: pl,gen
 -flex: .ю
  gramm: sg,acc
-paradigm: N3k*
 -flex: .ама
  gramm: du,ins
 -flex: .а
  gramm: sg,nom
 -flex: .у
  gramm: du,loc
 -flex: .ами
  gramm: pl,ins
 -flex: .ах//.ахъ
  gramm: pl,loc
 -flex: .и//<1>.ъ//.ы
  gramm: pl,acc
 -flex: <2>.ѣ//.и//<2>.е
  gramm: sg,loc
 -flex: <2>.ѣ//<2>.е
  gramm: du,voc
 -flex: .у
  gramm: du,gen
 -flex: <2>.ѣ//.и//<2>.е
  gramm: sg,dat
 -flex: <2>.ѣ//<2>.е
  gramm: du,nom
 -flex: .и//.ы
  gramm: pl,nom
 -flex: .и//.ы
  gramm: sg,gen
 -flex: .ою
  gramm: sg,ins
 -flex: .и//.ы
  gramm: pl,voc
 -flex: .ама
  gramm: du,dat
 -flex: <2>.ѣ//<2>.е
  gramm: du,acc
 -flex: .амъ//.ам
  gramm: pl,dat
 -flex: .а//.о
  gramm: sg,voc
 -flex: <1>.ъ//.ъ
  gramm: pl,gen
 -flex: .у
  gramm: sg,acc
-paradigm: N3t*
 -flex: .ама
  gramm: du,ins
 -flex: .а
  gramm: sg,nom
 -flex: .у
  gramm: du,loc
 -flex: .ами
  gramm: pl,ins
 -flex: .ах//.ахъ
  gramm: pl,loc
 -flex: <1>.ъ//.ы
  gramm: pl,acc
 -flex: .ѣ//.е
  gramm: sg,loc
 -flex: .ѣ//.е
  gramm: du,voc
 -flex: .у
  gramm: du,gen
 -flex: .ѣ//.е
  gramm: sg,dat
 -flex: .ѣ//.е
  gramm: du,nom
 -flex: .ы
  gramm: pl,nom
 -flex: .ы
  gramm: sg,gen
 -flex: .ою
  gramm: sg,ins
 -flex: .ы
  gramm: pl,voc
 -flex: .ама
  gramm: du,dat
 -flex: .ѣ//.е
  gramm: du,acc
 -flex: .амъ//.ам
  gramm: pl,dat
 -flex: .а//.о
  gramm: sg,voc
 -flex: <1>.ъ//.ъ
  gramm: pl,gen
 -flex: .у
  gramm: sg,acc
-paradigm: N3c*
 -flex: .ама
  gramm: du,ins
 -flex: .а
  gramm: sg,nom
 -flex: .у
  gramm: du,loc
 -flex: .ами
  gramm: pl,ins
 -flex: .ах//.ахъ
  gramm: pl,loc
 -flex: <1>.ъ//.ы//.ѣ//.е
  gramm: pl,acc
 -flex: .и//.ѣ//.е
  gramm: sg,loc
 -flex: .и//.ы
  gramm: du,voc
 -flex: .у
  gramm: du,gen
 -flex: .и//.ѣ//.е
  gramm: sg,dat
 -flex: .и//.ы
  gramm: du,nom
 -flex: .ы//.ѣ//.е
  gramm: pl,nom
 -flex: .и//.ы
  gramm: sg,gen
 -flex: .ею
  gramm: sg,ins
 -flex: .ы//.ѣ//.е
  gramm: pl,voc
 -flex: .ама
  gramm: du,dat
 -flex: .и//.ы
  gramm: du,acc
 -flex: .амъ//.ам
  gramm: pl,dat
 -flex: .а//.е
  gramm: sg,voc
 -flex: <1>.ъ//.ь//<1>.ь
  gramm: pl,gen
 -flex: .у//.ю
  gramm: sg,acc
-paradigm: N3e
 -flex: .ама//.яма
  gramm: du,ins
 -flex: .а//.я
  gramm: sg,nom
 -flex: .ю
  gramm: du,loc
 -flex: .ами//.ями
  gramm: pl,ins
 -flex: .ах//.яхъ//.ях//.ахъ
  gramm: pl,loc
 -flex: .и//.й//.ѣ//.е
  gramm: pl,acc
 -flex: .и
  gramm: sg,loc
 -flex: .и
  gramm: du,voc
 -flex: .ю
  gramm: du,gen
 -flex: .и
  gramm: sg,dat
 -flex: .и
  gramm: du,nom
 -flex: .и//.ѣ//.е
  gramm: pl,nom
 -flex: .и
  gramm: sg,gen
 -flex: .ею
  gramm: sg,ins
 -flex: .и//.ѣ//.е
  gramm: pl,voc
 -flex: .ама//.яма
  gramm: du,dat
 -flex: .и
  gramm: du,acc
 -flex: .амъ//.ам//.ям//.ямъ
  gramm: pl,dat
 -flex: .а//.е//.я
  gramm: sg,voc
 -flex: .й
  gramm: pl,gen
 -flex: .ю
  gramm: sg,acc
-paradigm: N3s
 -flex: .ама
  gramm: du,ins
 -flex: .а
  gramm: sg,nom
 -flex: .у
  gramm: du,loc
 -flex: .ами
  gramm: pl,ins
 -flex: .ах//.ахъ
  gramm: pl,loc
 -flex: .ъ//.ы
  gramm: pl,acc
 -flex: .и
  gramm: sg,loc
 -flex: .и
  gramm: du,voc
 -flex: .у
  gramm: du,gen
 -flex: .и//.ѣ//.е
  gramm: sg,dat
 -flex: .и
  gramm: du,nom
 -flex: .и//.ѣ//.е
  gramm: pl,nom
 -flex: .и
  gramm: sg,gen
 -flex: .ею
  gramm: sg,ins
 -flex: .и//.ѣ//.е
  gramm: pl,voc
 -flex: .ама
  gramm: du,dat
 -flex: .и
  gramm: du,acc
 -flex: .амъ//.ам
  gramm: pl,dat
 -flex: .а//.е
  gramm: sg,voc
 -flex: .ъ//.ь
  gramm: pl,gen
 -flex: .у
  gramm: sg,acc
-paradigm: N3t
 -flex: .ама
  gramm: du,ins
 -flex: .а
  gramm: sg,nom
 -flex: .у
  gramm: du,loc
 -flex: .ами
  gramm: pl,ins
 -flex: .ах//.ахъ
  gramm: pl,loc
 -flex: .ъ//.ы
  gramm: pl,acc
 -flex: .ѣ//.е
  gramm: sg,loc
 -flex: .ѣ//.е
  gramm: du,voc
 -flex: .у
  gramm: du,gen
 -flex: .ѣ//.е
  gramm: sg,dat
 -flex: .ѣ//.е
  gramm: du,nom
 -flex: .ы
  gramm: pl,nom
 -flex: .ы
  gramm: sg,gen
 -flex: .ою
  gramm: sg,ins
 -flex: .ы
  gramm: pl,voc
 -flex: .ама
  gramm: du,dat
 -flex: .ѣ//.е
  gramm: du,acc
 -flex: .амъ//.ам
  gramm: pl,dat
 -flex: .а//.о
  gramm: sg,voc
 -flex: .ъ
  gramm: pl,gen
 -flex: .у
  gramm: sg,acc
-paradigm: N41
 -flex: .ьма//.ема
  gramm: du,ins
 -flex: .ь
  gramm: sg,nom
 -flex: .ию//.ью
  gramm: du,loc
 -flex: .и
  gramm: du,nom
 -flex: .ьми
  gramm: pl,ins
 -flex: .ьхъ//.ех//.ьх//.ехъ
  gramm: pl,loc
 -flex: .еи//.ей//.ий//.ии//.и//.ыи//.ый
  gramm: pl,acc
 -flex: .и
  gramm: sg,loc
 -flex: .ию//.ью
  gramm: du,gen
 -flex: .и
  gramm: sg,dat
 -flex: .и
  gramm: du,voc
 -flex: .и
  gramm: pl,nom
 -flex: .и
  gramm: sg,gen
 -flex: .ию//.ью
  gramm: sg,ins
 -flex: .и
  gramm: pl,voc
 -flex: .ьма//.ема
  gramm: du,dat
 -flex: .и
  gramm: du,acc
 -flex: .ем//.ьмъ//.емъ//.ьм//.ям//.ямъ
  gramm: pl,dat
 -flex: .и//.ь//.е
  gramm: sg,voc
 -flex: .еи//.ей//.ий//.ии//.ыи//.ый
  gramm: pl,gen
 -flex: .ь
  gramm: sg,acc
-paradigm: N43
 -flex: .ьма//.ема
  gramm: du,ins
 -flex: .ь
  gramm: sg,nom
 -flex: .ию
  gramm: du,loc
 -flex: .и
  gramm: du,nom
 -flex: .ьми
  gramm: pl,ins
 -flex: .ехъ//.ьхъ//.ьх//.ѣхъ//.ех//.ѣх
  gramm: pl,loc
 -flex: .и
  gramm: pl,acc
 -flex: .и
  gramm: sg,loc
 -flex: .ию
  gramm: du,gen
 -flex: .и
  gramm: sg,dat
 -flex: .и
  gramm: du,voc
 -flex: .и//.ие//.ье
  gramm: pl,nom
 -flex: .и//.е
  gramm: sg,gen
 -flex: .ем//.ьмъ//.емъ//.ьм
  gramm: sg,ins
 -flex: .и//.ие//.ье
  gramm: pl,voc
 -flex: .ьма//.ема
  gramm: du,dat
 -flex: .и
  gramm: du,acc
 -flex: .ем//.ьмъ//.емъ//.ьм//.ям//.ямъ
  gramm: pl,dat
 -flex: .и//.ь
  gramm: sg,voc
 -flex: .еи//.ей//.ий//.ии//.ыи//.ый
  gramm: pl,gen
 -flex: .ь
  gramm: sg,acc
-paradigm: N42
 -flex: .ьма
  gramm: du,ins
 -flex: .ь
  gramm: sg,nom
 -flex: .ию
  gramm: du,loc
 -flex: .и
  gramm: du,nom
 -flex: .ьми
  gramm: pl,ins
 -flex: .ьхъ//.ех//.ьх//.ехъ
  gramm: pl,loc
 -flex: .и
  gramm: pl,acc
 -flex: .и
  gramm: sg,loc
 -flex: .ию
  gramm: du,gen
 -flex: .и
  gramm: sg,dat
 -flex: .и
  gramm: du,voc
 -flex: .ие//.ье
  gramm: pl,nom
 -flex: .и
  gramm: sg,gen
 -flex: .ем//.емъ//.ьмь
  gramm: sg,ins
 -flex: .ие//.ье
  gramm: pl,voc
 -flex: .ьма
  gramm: du,dat
 -flex: .и
  gramm: du,acc
 -flex: .ем//.ьмъ//.емъ//.ьм//.ям//.ямъ
  gramm: pl,dat
 -flex: .и//.ь
  gramm: sg,voc
 -flex: .еи//.ей//.ий//.ии//.ыи//.ый
  gramm: pl,gen
 -flex: .ь
  gramm: sg,acc
-paradigm: N43*
 -flex: <1>.ьма
  gramm: du,ins
 -flex: .ь
  gramm: sg,nom
 -flex: <1>.ю//<1>.ию//.ью
  gramm: du,loc
 -flex: <1>.и
  gramm: du,nom
 -flex: <1>.ьми
  gramm: pl,ins
 -flex: <1>.ьхъ//<1>.ьх//<1>.ехъ//<1>.ех
  gramm: pl,loc
 -flex: .и//<1>.ие
  gramm: pl,acc
 -flex: <1>.и
  gramm: sg,loc
 -flex: <1>.ю//<1>.ию//.ью
  gramm: du,gen
 -flex: .еви//<1>.и
  gramm: sg,dat
 -flex: <1>.и
  gramm: du,voc
 -flex: <1>.и//<1>.ье//<1>.ие
  gramm: pl,nom
 -flex: <1>.и//<1>.е
  gramm: sg,gen
 -flex: <1>.ьмъ//<1>.емъ//<1>.ем//<1>.ьм
  gramm: sg,ins
 -flex: <1>.и//<1>.ье//<1>.ие
  gramm: pl,voc
 -flex: <1>.ьма
  gramm: du,dat
 -flex: <1>.и
  gramm: du,acc
 -flex: <1>.емъ//<1>.ьмъ//<1>.ьм//<1>.ямъ//<1>.ям//<1>.ем
  gramm: pl,dat
 -flex: .и//.ь
  gramm: sg,voc
 -flex: <1>.ыи//<1>.ый//<1>.ий//<1>.ии//<1>.еи//<1>.ей
  gramm: pl,gen
 -flex: .ь
  gramm: sg,acc
 -paradigm: N5en
 -flex: <1>.ьма//<1>.ема//<1>.ама
  gramm: du,ins
 -flex: .
  gramm: sg,nom
 -flex: <1>.у
  gramm: du,loc
 -flex: <1>.и
  gramm: du,nom
 -flex: <1>.ы
  gramm: pl,ins
 -flex: <1>.ехъ//<1>.ех//<1>.ѣхъ//<1>.ьхъ//<1>.ьх//<1>.ѣх
  gramm: pl,loc
 -flex: <1>.а
  gramm: pl,acc
 -flex: <1>.и//<1>.е
  gramm: sg,loc
 -flex: <1>.у
  gramm: du,gen
 -flex: <1>.и
  gramm: sg,dat
 -flex: <1>.и
  gramm: du,voc
 -flex: <1>.а
  gramm: pl,nom
 -flex: <1>.е
  gramm: sg,gen
 -flex: <1>.ьмъ//<1>.емъ//<1>.ем//<1>.ьм
  gramm: sg,ins
 -flex: <1>.а
  gramm: pl,voc
 -flex: <1>.ьма//<1>.ема//<1>.ама
  gramm: du,dat
 -flex: <1>.и
  gramm: du,acc
 -flex: <1>.ом//<1>.емъ//<1>.ьмъ//<1>.ьм//<1>.ам//<1>.амъ//<1>.омъ//<1>.ем
  gramm: pl,dat
 -flex: <1>.и//.
  gramm: sg,voc
 -flex: <1>.ъ
  gramm: pl,gen
 -flex: .
  gramm: sg,acc
-paradigm: N5ov
 -flex: <1>.ьма//<1>.ама
  gramm: du,ins
 -flex: .
  gramm: sg,nom
 -flex: <1>.ью//<1>.ию//<1>.у
  gramm: du,loc
 -flex: <1>.и
  gramm: du,nom
 -flex: <1>.ьми//<1>.ами
  gramm: pl,ins
 -flex: <1>.ьхъ//<1>.ьх//<1>.ахъ//<1>.ах
  gramm: pl,loc
 -flex: <1>.ъ//<1>.ей//<1>.и//<1>.ий//<1>.е
  gramm: pl,acc
 -flex: <1>.и//<1>.е
  gramm: sg,loc
 -flex: <1>.ью//<1>.ию//<1>.у
  gramm: du,gen
 -flex: <1>.и
  gramm: sg,dat
 -flex: <1>.и
  gramm: du,voc
 -flex: <1>.и//<1>.е
  gramm: pl,nom
 -flex: <1>.е
  gramm: sg,gen
 -flex: <1>.ью//<1>.ию
  gramm: sg,ins
 -flex: <1>.и//<1>.е
  gramm: pl,voc
 -flex: <1>.ьма//<1>.ама
  gramm: du,dat
 -flex: <1>.и
  gramm: du,acc
 -flex: <1>.ьмъ//<1>.ьм//<1>.ам//<1>.ямъ//<1>.ям//<1>.амъ
  gramm: pl,dat
 -flex: .
  gramm: sg,voc
 -flex: <1>.ъ//<1>.ей//<1>.ий
  gramm: pl,gen
 -flex: <1>.ь
  gramm: sg,acc
-paradigm: N5*ov
 -flex: <1>.ьма//<1>.ама
  gramm: du,ins
 -flex: .ь
  gramm: sg,nom
 -flex: <1>.ью//<1>.ию//<1>.у
  gramm: du,loc
 -flex: <1>.и
  gramm: du,nom
 -flex: <1>.ьми//<1>.ами
  gramm: pl,ins
 -flex: <1>.ьхъ//<1>.ьх//<1>.ахъ//<1>.ах
  gramm: pl,loc
 -flex: <1>.и//<1>.е
  gramm: pl,acc
 -flex: <1>.и//<1>.е
  gramm: sg,loc
 -flex: <1>.ью//<1>.ию//<1>.у
  gramm: du,gen
 -flex: <1>.и
  gramm: sg,dat
 -flex: <1>.и
  gramm: du,voc
 -flex: <1>.и//<1>.е
  gramm: pl,nom
 -flex: <1>.е
  gramm: sg,gen
 -flex: <1>.ью//<1>.ию
  gramm: sg,ins
 -flex: <1>.и//<1>.е
  gramm: pl,voc
 -flex: <1>.ьма//<1>.ама
  gramm: du,dat
 -flex: <1>.и
  gramm: du,acc
 -flex: <1>.ьмъ//<1>.ьм//<1>.ам//<1>.ямъ//<1>.ям//<1>.амъ
  gramm: pl,dat
 -flex: .ь
  gramm: sg,voc
 -flex: <1>.ъ//<1>.ей//<1>.ий
  gramm: pl,gen
 -flex: .ь
  gramm: sg,acc
-paradigm: N5et
 -flex: <1>.ьма//<1>.ома
  gramm: du,ins
 -flex: .
  gramm: sg,nom
 -flex: <1>.у
  gramm: du,loc
 -flex: <1>.ы//<1>.и
  gramm: du,nom
 -flex: <1>.ы
  gramm: pl,ins
 -flex: <1>.ехъ//<1>.ех//<1>.ѣхъ//<1>.ьхъ//<1>.ьх//<1>.ѣх
  gramm: pl,loc
 -flex: <1>.а
  gramm: pl,acc
 -flex: <1>.и//<1>.е
  gramm: sg,loc
 -flex: <1>.у
  gramm: du,gen
 -flex: <1>.и
  gramm: sg,dat
 -flex: <1>.ы//<1>.и
  gramm: du,voc
 -flex: <1>.а
  gramm: pl,nom
 -flex: <1>.е
  gramm: sg,gen
 -flex: <1>.ьмъ//<1>.емъ//<1>.ем//<1>.ьм
  gramm: sg,ins
 -flex: <1>.а
  gramm: pl,voc
 -flex: <1>.ьма//<1>.ома
  gramm: du,dat
 -flex: <1>.ы//<1>.и
  gramm: du,acc
 -flex: <1>.ом//<1>.емъ//<1>.ьмъ//<1>.ьм//<1>.ам//<1>.амъ//<1>.омъ//<1>.ем
  gramm: pl,dat
 -flex: .
  gramm: sg,voc
 -flex: <1>.ъ
  gramm: pl,gen
 -flex: .
  gramm: sg,acc
-paradigm: N5er
 -flex: <1>.ьма//<1>.ема
  gramm: du,ins
 -flex: .
  gramm: sg,nom
 -flex: <1>.ью//<1>.ию//<1>.у
  gramm: du,loc
 -flex: <1>.и
  gramm: du,nom
 -flex: <1>.ьми
  gramm: pl,ins
 -flex: <1>.ьхъ//<1>.ьх//<1>.ехъ//<1>.ех
  gramm: pl,loc
 -flex: <1>.ъ//<1>.ей//<1>.и//<1>.ий//<1>.е
  gramm: pl,acc
 -flex: <1>.и//<1>.е
  gramm: sg,loc
 -flex: <1>.ью//<1>.ию//<1>.у
  gramm: du,gen
 -flex: <1>.и
  gramm: sg,dat
 -flex: <1>.и
  gramm: du,voc
 -flex: <1>.и//<1>.е
  gramm: pl,nom
 -flex: <1>.е
  gramm: sg,gen
 -flex: <1>.ью//<1>.ию
  gramm: sg,ins
 -flex: <1>.и//<1>.е
  gramm: pl,voc
 -flex: <1>.ьма//<1>.ема
  gramm: du,dat
 -flex: <1>.и
  gramm: du,acc
 -flex: <1>.емъ//<1>.ьмъ//<1>.ьм//<1>.ямъ//<1>.ям//<1>.ем
  gramm: pl,dat
 -flex: .
  gramm: sg,voc
 -flex: <1>.ъ//<1>.ей//<1>.ий
  gramm: pl,gen
 -flex: <1>.ь
  gramm: sg,acc
-paradigm: N5es
 -flex: <1>.ьма//<1>.ема
  gramm: du,ins
 -flex: .
  gramm: sg,nom
 -flex: <1>.у
  gramm: du,loc
 -flex: <1>.и
  gramm: du,nom
 -flex: <1>.ы
  gramm: pl,ins
 -flex: <1>.ехъ//<1>.ех//<1>.ѣхъ//<1>.ьхъ//<1>.ьх//<1>.ѣх
  gramm: pl,loc
 -flex: <1>.а
  gramm: pl,acc
 -flex: <1>.и//<1>.е
  gramm: sg,loc
 -flex: <1>.у
  gramm: du,gen
 -flex: <1>.и
  gramm: sg,dat
 -flex: <1>.и
  gramm: du,voc
 -flex: <1>.а
  gramm: pl,nom
 -flex: <1>.е
  gramm: sg,gen
 -flex: <1>.ьмъ//<1>.емъ//<1>.ем//<1>.ьм
  gramm: sg,ins
 -flex: <1>.а
  gramm: pl,voc
 -flex: <1>.ьма//<1>.ема
  gramm: du,dat
 -flex: <1>.и
  gramm: du,acc
 -flex: <1>.емъ//<1>.ьмъ//<1>.ьм//<1>.ам//<1>.амъ//<1>.ем
  gramm: pl,dat
 -flex: .
  gramm: sg,voc
 -flex: <1>.ъ
  gramm: pl,gen
 -flex: .
  gramm: sg,acc
-paradigm: N6t
 -flex: .ъма
  gramm: du,ins
 -flex: .ъ
  gramm: sg,nom
 -flex: .ову
  gramm: du,loc
 -flex: .ы
  gramm: du,voc
 -flex: .ъми
  gramm: pl,ins
 -flex: .ъхъ//.ъх
  gramm: pl,loc
 -flex: .ы
  gramm: pl,acc
 -flex: .у
  gramm: sg,loc
 -flex: .ову
  gramm: du,gen
 -flex: .ови
  gramm: sg,dat
 -flex: .ы
  gramm: du,nom
 -flex: .ове
  gramm: pl,nom
 -flex: .у
  gramm: sg,gen
 -flex: .ъмь
  gramm: sg,ins
 -flex: .ъхъ//.ъх
  gramm: pl,voc
 -flex: .ъма
  gramm: du,dat
 -flex: .ы
  gramm: du,acc
 -flex: .ъмъ//.ъм
  gramm: pl,dat
 -flex: .у
  gramm: sg,voc
 -flex: .овъ//.ов
  gramm: pl,gen
 -flex: .ъ
  gramm: sg,acc
-paradigm: N-PRO
 -flex: .кого//.тебе//.чего//.себе//.мене//.тобе//.чесо//.чесого
  gramm: sg,gen
 -flex: .вы//.ва//.ны//.на
  gramm: du,acc
 -flex: .ваю//.наю
  gramm: du,loc
 -flex: .нас//.васъ//.насъ//.вас
  gramm: pl,loc
 -flex: .ким//.мною//.кимъ//.чим//.собою//.чимь//.цем//.чимъ//.тобою//.цѣм//.цѣмъ//.мъною//.цемъ
  gramm: sg,ins
 -flex: .вѣ//.вы//.мы//.ва//.ве
  gramm: du,nom
 -flex: .вы//.вас//.ны//.васъ//.насъ//.нас
  gramm: pl,acc
 -flex: .ваю//.наю
  gramm: du,gen
 -flex: .чьто//.кто//.ся//.мя//.кого//.тебе//.тя//.что//.себе//.мене//.чъто//.къто
  gramm: sg,acc
 -flex: .ты//.азъ//.язъ//.я//.кто//.и//.чьто//.чъто//.что//.аз//.яз//.къто
  gramm: sg,nom
 -flex: .вы//.мы
  gramm: pl,nom
 -flex: .нас//.васъ//.насъ//.вас
  gramm: pl,gen
 -flex: .вама//.нама
  gramm: du,dat
 -flex: .себѣ//.собѣ//.ти//.тебѣ//.мънѣ//.себе//.мне//.тобѣ//.тебе//.чесому//.собе//.тобе//.чему//.ми//.мнѣ//.кому//.си//.мъне
  gramm: sg,dat
 -flex: .себѣ//.собѣ//.чесом//.тебѣ//.ком//.мънѣ//.чесомъ//.комь//.мне//.комъ//.чем//.тобѣ//.чемъ//.тебе//.собе//.себе//.тобе//.мнѣ//.чемь//.мъне
  gramm: sg,loc
 -flex: .вами//.нами
  gramm: pl,ins
 -flex: .вы//.намъ//.нам//.мы//.вам//.вамъ
  gramm: pl,dat
 -flex: .вама//.нама
  gramm: du,ins
-paradigm: Pro
 -flex: .ѣманибудь//.ѣмадже//.иманибудь//.иима//.ѣма//.имаже//.ииманибуди//.иимадже//.иимаже//.имадже//.ема//.ѣмаже//.еманибуди//.иимадъже//.емаже//.ѣмалибо//.ималибо//.ѣмадъже//.има//.емалибо//.еманибудь//.емадъже//.ииманибудь//.емадже//.иманибуди//.имадъже//.иималибо//.ѣманибуди
  gramm: du,dat,brev
 -flex: .оюдже//.оюдъже//.ую//.уюнибуди//.оюнибуди//.уюже//.//.оюже//.ою//.уюнибудь//.уюдже//.уюдъже//.оюнибудь//.оюлибо//.уюлибо
  gramm: du,m,acc,anim
 -flex: .ѣхнибудь//.ѣхъже//.ехъже//.ѣхънибудь//.ихъ//.ихъдъже//.ѣхже//.ехдже//.ихнибуди//.ехнибуди//.ехлибо//.ихъдже//.иихълибо//.иихнибуди//.ѣхъдъже//.иихънибудь//.иихже//.ехънибудь//.ихдже//.ехъдже//.ѣхълибо//.ѣхъ//.ех//.ѣх//.ехълибо//.иихдже//.иих//.иихъдже//.их//.иихнибудь//.ихънибудь//.ѣхлибо//.ихлибо//.ехънибуди//.ихже//.иихънибуди//.иихъ//.иихъже//.ехъ//.ѣхдже//.ехже//.иихлибо//.ихнибудь//.ехнибудь//.ѣхънибуди//.ѣхнибуди//.ихълибо//.ихънибуди//.иихъдъже//.ѣхъдже//.ихъже//.ехъдъже
  gramm: pl,gen,brev
 -flex: .емъдже//.ѣмнибудь//.емдже//.иимъдже//.ѣмлибо//.иимлибо//.иимже//.имнибудь//.ѣмъдже//.ѣмънибуди//.емнибудь//.иимъже//.ѣмже//.иимънибудь//.ѣмъ//.имънибуди//.емънибуди//.им//.ѣмъже//.емълибо//.имъ//.иим//.имълибо//.иимнибудь//.ем//.имдже//.ѣм//.имлибо//.иимъдъже//.ѣмдже//.имъже//.емъ//.иимълибо//.ѣмъдъже//.емъдъже//.имъдже//.иимнибуди//.емънибудь//.имъдъже//.имнибуди//.ѣмънибудь//.емнибуди//.имънибудь//.иимънибуди//.иимъ//.иимдже//.емже//.имже//.емъже//.емлибо//.ѣмълибо//.ѣмнибуди
  gramm: pl,dat,brev
 -flex: .оедже//.ое//.оенибуди//.//.оелибо//.оеже//.оедъже//.оенибудь
  gramm: sg,n,acc
 -flex: .идже//.иидъже//.ииже//.идъже//.иилибо//.инибуди//.ии//.иинибудь//.иже//.иидже//.иинибуди//.илибо//.инибудь//.и
  gramm: pl,m,nom,brev
 -flex: .ыхълибо//.ых//.ыхнибуди//.ыхнибудь//.ыхъже//.ыхънибудь//.ыхже//.//.ыхлибо//.ыхъдже//.ыхънибуди//.ыхъдъже//.ыхъ//.ыхдже
  gramm: pl,f,loc
 -flex: .еюдже//.еюдъже//.оюдже//.оюдъже//.оеюлибо//.оеюже//.оюнибуди//.оеюнибудь//.еюнибудь//.оюлибо//.ею//.оею//.еюнибуди//.оюже//.оеюдже//.оеюдъже//.оеюнибуди//.ою//.оюнибудь//.еюже//.еюлибо
  gramm: sg,f,ins,brev
 -flex: .оюдже//.оюдъже//.ую//.уюнибуди//.оюнибуди//.уюже//.//.оюже//.ою//.уюнибудь//.уюдже//.уюдъже//.оюнибудь//.оюлибо//.уюлибо
  gramm: du,m,loc
 -flex: .емъдже//.емдже//.емнибудь//.оемдже//.омъдъже//.оемъдъже//.омънибудь//.оемъ//.оемже//.оем//.оемънибудь//.емънибуди//.емънибудь//.омъ//.омже//.омнибудь//.оемълибо//.омълибо//.оемнибуди//.омнибуди//.оемлибо//.оемнибудь//.емъ//.емнибуди//.емъдъже//.оемънибуди//.оемъдже//.ем//.емълибо//.омънибуди//.омъдже//.омлибо//.омъже//.омдже//.емже//.оемъже//.емъже//.ом//.емлибо
  gramm: sg,m,loc,brev
 -flex: .иидъже//.енибудь//.ииже//.иянибудь//.ияже//.инибуди//.ѣнибуди//.еже//.ѣже//.иидже//.иинибуди//.иянибуди//.илибо//.адъже//.иадже//.ѣдже//.янибудь//.анибудь//.ядъже//.ианибудь//.иилибо//.ии//.и//.енибуди//.а//.ѣдъже//.е//.идже//.я//.иадъже//.иядъже//.иа//.анибуди//.иядже//.алибо//.елибо//.янибуди//.адже//.яже//.ианибуди//.идъже//.ядже//.иялибо//.иже//.ия//.иаже//.ѣ//.ялибо//.иинибудь//.иалибо//.ѣлибо//.едже//.аже//.едъже//.инибудь//.ѣнибудь
  gramm: du,n,acc,brev
 -flex: .оюдже//.оюдъже//.ую//.уюнибуди//.оюнибуди//.уюже//.//.оюже//.ою//.уюнибудь//.уюдже//.уюдъже//.оюнибудь//.оюлибо//.уюлибо
  gramm: du,f,loc
 -flex: .ую//.уюнибуди//.уюже//.//.уюнибудь//.уюдже//.уюдъже//.уюлибо
  gramm: sg,f,acc
 -flex: .удже//.июдъже//.июже//.уюдъже//.июнибудь//.юнибуди//.юдже//.уюнибудь//.июдже//.юдъже//.уюдже//.ю//.уюнибуди//.юлибо//.у//.июлибо//.улибо//.ую//.удъже//.ию//.унибудь//.юже//.юнибудь//.уюже//.уже//.июнибуди//.унибуди//.уюлибо
  gramm: sg,f,acc,brev
 -flex: .ѣи//.еинибудь//.еидже//.еи//.еидъже//.ѣилибо//.ѣинибуди//.ѣиже//.еилибо//.//.ѣидже//.ѣидъже//.еинибуди//.еиже//.ѣинибудь
  gramm: du,n,nom
 -flex: .ийже//.ойнибудь//.ълибо//.ойълибо//.ойъдъже//.ънибудь//.ийъдже//.ъдже//.ийънибуди//.ейнибуди//<1>.ьнибудь//.йълибо//.йъдже//.ийъдъже//.ънибуди//.ийдже//.ойдже//.ой//.ийнибудь//.ейдже//.ей//.ий//.йънибудь//.йъже//.й//.ойънибуди//.ейже//.йнибуди//.йлибо//.ойже//.йже//<1>.ь//.ойънибудь//.ъ//.ийълибо//.ийлибо//.ийнибуди//.ойъдже//.ийънибудь//.ейлибо//.йнибудь//.ойлибо//.ъже//<1>.ьдже//<1>.ьдъже//.йънибуди//.ийъже//.ейълибо//.ейъже//.йъдъже//.ейнибудь//<1>.ьнибуди//.ейъдъже//<1>.ьже//.ейънибудь//.ъдъже//.йдже//<1>.ьлибо//.ойнибуди//.ойъже//.ейъдже//.ейънибуди
  gramm: sg,m,nom,brev
 -flex: .ымаже//.ыманибудь//.ыма//.//.ымадъже//.ымалибо//.ыманибуди//.ымадже
  gramm: du,f,ins
 -flex: .ыминибудь//.ыми//.ымилибо//.ымидъже//.ымидже//.//.ыминибуди//.ымиже
  gramm: pl,n,ins
 -flex: .ия//.ияже//.аяже//.аадъже//.аанибуди//.аалибо//.аялибо//.иянибуди//.аа//.иадже//.янибудь//.анибудь//.ядъже//.ианибудь//.аядже//.я//.адъже//.аянибудь//.а//.аянибуди//.аадже//.иадъже//.иядъже//.иялибо//.анибуди//.иядже//.алибо//.янибуди//.адже//.яже//.ианибуди//.иа//.аанибудь//.ядже//.ая//.аядъже//.иянибудь//.ялибо//.иалибо//.ааже//.аже//.иаже
  gramm: du,m,nom,brev
 -flex: .емъдже//.ѣмнибудь//.емдже//.омънибудь//.ѣмлибо//.омнибуди//.ѣмъдже//.ѣмънибуди//.емнибудь//.ѣмже//.ом//.омьже//.емънибуди//.омьнибудь//.омьнибуди//.омже//.омъ//.//.ѣмъже//.омнибудь//.омъдже//.омьдже//.ем//.ѣм//.омьлибо//.омълибо//.омънибуди//.ѣмдже//.емъ//.ѣмъдъже//.омъдъже//.емъдъже//.ѣмъ//.емънибудь//.емълибо//.ѣмънибудь//.емнибуди//.омлибо//.омъже//.омдже//.емже//.омь//.емъже//.емлибо//.ѣмълибо//.ѣмнибуди//.омьдъже
  gramm: sg,n,loc
 -flex: .ойълибо//.ойнибудь//.ойдже//.ойъдъже//.ейънибудь//.ейнибуди//.оейже//.оей//.ой//.ейдже//.ей//.оейълибо//.ойънибуди//.ейже//.оейнибуди//.оейънибуди//.ойънибудь//.оейъже//.ойъдже//.оейънибудь//.ейлибо//.оейлибо//.ойлибо//.оейнибудь//.оейдже//.ейълибо//.ейъже//.ейнибудь//.ойже//.ейъдъже//.оейъдже//.оейъдъже//.ойнибуди//.ойъже//.ейъдже//.ейънибуди
  gramm: sg,f,dat,brev
 -flex: .ийже//.ойнибудь//.ълибо//.ойълибо//.ойъдъже//.ънибудь//.ийъдже//.ъдже//.ийънибуди//.ейнибуди//<1>.ьнибудь//.йълибо//.йъдже//.ийъдъже//.ънибуди//.ийдже//.ойдже//.ой//.ийнибудь//.ейдже//.ей//.ий//.йънибудь//.йъже//.й//.ойънибуди//.ейже//.йнибуди//.йлибо//.ойже//.йже//<1>.ь//.ойънибудь//.ъ//.ийълибо//.ийлибо//.ийнибуди//.ойъдже//.ийънибудь//.ейлибо//.йнибудь//.ойлибо//.ъже//<1>.ьдже//<1>.ьдъже//.йънибуди//.ийъже//.ейълибо//.ейъже//.йъдъже//.ейнибудь//<1>.ьнибуди//.ейъдъже//<1>.ьже//.ейънибудь//.ъдъже//.йдже//<1>.ьлибо//.ойнибуди//.ойъже//.ейъдже//.ейънибуди
  gramm: sg,m,acc,brev
 -flex: .ымаже//.ыманибудь//.ыма//.//.ымадъже//.ымалибо//.ыманибуди//.ымадже
  gramm: du,m,ins
 -flex: .ыелибо//.ыѣнибуди//.ыеже//.ыялибо//.ыѣлибо//.ыѣдже//.//.ыа//.ые//.ыалибо//.ыанибуди//.ыаже//.ыянибуди//.ыадъже//.ыяже//.ыянибудь//.ыенибуди//.ыанибудь//.ыѣдъже//.ыя//.ыедъже//.ыадже//.ыядже//.ыѣ//.ыедже//.ыѣже//.ыѣнибудь//.ыядъже//.ыенибудь
  gramm: pl,f,nom
 -flex: .еже//.ие//.онибуди//.иелибо//.ое//.иеже//.оелибо//.енибуди//.о//.олибо//.иенибудь//.оенибудь//.енибудь//.иенибуди//.оенибуди//.оже//.иедъже//.одъже//.елибо//.оеже//.одже//.иедже//.оедже//.е//.онибудь//.едже//.оедъже//.едъже
  gramm: sg,n,nom,brev
 -flex: .оюдже//.оюдъже//.оюнибуди//.//.оюже//.ою//.оюнибудь//.оюлибо
  gramm: sg,f,ins
 -flex: .оюдже//.оюдъже//.ую//.уюнибуди//.оюнибуди//.уюже//.//.оюже//.ою//.уюнибудь//.уюдже//.уюдъже//.оюнибудь//.оюлибо//.уюлибо
  gramm: du,f,gen
 -flex: .ыхълибо//.ых//.ыхнибуди//.ыхнибудь//.ыхъже//.ыхънибудь//.ыхже//.//.ыхлибо//.ыхъдже//.ыхънибуди//.ыхъдъже//.ыхъ//.ыхдже
  gramm: pl,n,gen
 -flex: .ия//.ияже//.аяже//.аадъже//.аанибуди//.аалибо//.аялибо//.иянибуди//.аа//.иадже//.янибудь//.анибудь//.ядъже//.ианибудь//.аядже//.я//.адъже//.аянибудь//.а//.аянибуди//.аадже//.иадъже//.иядъже//.иялибо//.анибуди//.иядже//.алибо//.янибуди//.адже//.яже//.ианибуди//.иа//.аанибудь//.ядже//.ая//.аядъже//.иянибудь//.ялибо//.иалибо//.ааже//.аже//.иаже
  gramm: du,m,acc,brev
 -flex: .ому//.омунибуди//.омулибо//.омуже//.//.омудже//.омунибудь//.омудъже
  gramm: sg,n,dat
 -flex: .оюдже//.оюдъже//.ую//.уюнибуди//.оюнибуди//.уюже//.//.оюже//.ою//.уюнибудь//.уюдже//.уюдъже//.оюнибудь//.оюлибо//.уюлибо
  gramm: du,n,gen
 -flex: .ыминибудь//.ыми//.ымилибо//.ымидъже//.ымидже//.//.ыминибуди//.ымиже
  gramm: pl,m,ins
 -flex: .огодже//.агодже//.агонибуди//.оголибо//.аго//.огодъже//.//.агодъже//.огонибудь//.ого//.агоже//.огонибуди//.агонибудь//.аголибо//.огоже
  gramm: sg,m,gen
 -flex: .огодже//.агодже//.агонибуди//.оголибо//.аго//.огодъже//.//.агодъже//.огонибудь//.ого//.агоже//.огонибуди//.агонибудь//.аголибо//.огоже
  gramm: sg,m,acc,anim
 -flex: .ымаже//.ыманибудь//.ыма//.//.ымадъже//.ымалибо//.ыманибуди//.ымадже
  gramm: du,f,dat
 -flex: .ымнибудь//.ымже//.ымъже//.ымъдъже//.ымънибуди//.//.ымъ//.ымълибо//.ымлибо//.ымнибуди//.ымдже//.ымънибудь//.ым//.ымъдже
  gramm: pl,n,dat
 -flex: .огодже//.оего//.егонибуди//.оегодъже//.егонибудь//.огоже//.оегонибудь//.оголибо//.егоже//.огодъже//.его//.оегодже//.еголибо//.огонибудь//.оегоже//.ого//.егодже//.огонибуди//.егодъже//.оегонибуди//.оеголибо
  gramm: sg,n,gen,brev
 -flex: .ымнибудь//.ымьнибудь//.ымьлибо//.ымже//.ымьже//.ымъже//.ымъдъже//.ымънибуди//.//.ымьнибуди//.ымъ//.ымълибо//.ымлибо//.ымнибуди//.ымьдъже//.ымдже//.ымънибудь//.ымьдже//.ым//.ымъдже//.ымь
  gramm: sg,n,ins
 -flex: .иидъже//.енибудь//.ииже//.иянибудь//.ияже//.инибуди//.ѣнибуди//.еже//.ѣже//.иидже//.иинибуди//.иянибуди//.илибо//.адъже//.иадже//.ѣдже//.янибудь//.анибудь//.ядъже//.ианибудь//.иилибо//.ии//.и//.енибуди//.а//.ѣдъже//.е//.идже//.я//.иадъже//.иядъже//.иа//.анибуди//.иядже//.алибо//.елибо//.янибуди//.адже//.яже//.ианибуди//.идъже//.ядже//.иялибо//.иже//.ия//.иаже//.ѣ//.ялибо//.иинибудь//.иалибо//.ѣлибо//.едже//.аже//.едъже//.инибудь//.ѣнибудь
  gramm: du,n,nom,brev
 -flex: .ая//.аядъже//.аадже//.аядже//.аяже//.аадъже//.аянибуди//.ааже//.аанибуди//.аянибудь//.аалибо//.аялибо//.//.аа
  gramm: pl,n,acc
 -flex: .ѣи//.еинибудь//.еидже//.еи//.еидъже//.ѣилибо//.ѣинибуди//.ѣиже//.еилибо//.//.ѣидже//.ѣидъже//.еинибуди//.еиже//.ѣинибудь
  gramm: du,f,acc
 -flex: .ымаже//.ыманибудь//.ыма//.//.ымадъже//.ымалибо//.ыманибуди//.ымадже
  gramm: du,m,dat
 -flex: .ымаже//.ыманибудь//.ыма//.//.ымадъже//.ымалибо//.ыманибуди//.ымадже
  gramm: du,n,ins
 -flex: .иидъже//.енибудь//.ииже//.иянибудь//.ияже//.инибуди//.ѣнибуди//.еже//.ѣже//.иидже//.иинибуди//.иянибуди//.илибо//.адъже//.иадже//.ѣдже//.янибудь//.анибудь//.ядъже//.ианибудь//.иилибо//.ии//.и//.енибуди//.а//.ѣдъже//.е//.идже//.я//.иадъже//.иядъже//.иа//.анибуди//.иядже//.алибо//.елибо//.янибуди//.адже//.яже//.ианибуди//.идъже//.ядже//.иялибо//.иже//.ия//.иаже//.ѣ//.ялибо//.иинибудь//.иалибо//.ѣлибо//.едже//.аже//.едъже//.инибудь//.ѣнибудь
  gramm: du,f,nom,brev
 -flex: .ияже//.аяже//.аадъже//.аанибуди//.аалибо//.аялибо//.иянибуди//.адъже//.иадже//.янибудь//.иа//.ядъже//.ианибудь//.аядже//.я//.аа//.аянибудь//.а//.анибудь//.аянибуди//.аадже//.иадъже//.иядъже//.ая//.яже//.анибуди//.иядже//.алибо//.янибуди//.адже//.ия//.ианибуди//.ядже//.аанибудь//.иялибо//.аядъже//.иянибудь//.иалибо//.ааже//.ялибо//.аже//.иаже
  gramm: pl,n,nom,brev
 -flex: .оемудже//.омунибудь//.ему//.омудже//.омулибо//.емулибо//.омунибуди//.ому//.емудже//.омуже//.оемулибо//.емуже//.оему//.емунибуди//.оемудъже//.емудъже//.оемунибудь//.оемунибуди//.оемуже//.омудъже//.емунибудь
  gramm: sg,m,dat,brev
 -flex: .емъдже//.ѣмнибудь//.емдже//.иимъдже//.ѣмлибо//.иимлибо//.иимже//.имнибудь//.ѣмъдже//.ѣмънибуди//.емнибудь//.иимъже//.ѣмже//.иимънибудь//.ѣмъ//.имънибуди//.емънибуди//.им//.ѣмъже//.емълибо//.имъ//.иим//.имълибо//.иимнибудь//.ем//.имдже//.ѣм//.имлибо//.иимъдъже//.ѣмдже//.имъже//.емъ//.иимълибо//.ѣмъдъже//.емъдъже//.имъдже//.иимнибуди//.емънибудь//.имъдъже//.имнибуди//.ѣмънибудь//.емнибуди//.имънибудь//.иимънибуди//.иимъ//.иимдже//.емже//.имже//.емъже//.емлибо//.ѣмълибо//.ѣмнибуди
  gramm: sg,n,ins,brev
 -flex: .оядже//.оалибо//.оеадъже//.еянибуди//.оеяже//.оеа//.оеянибудь//.оеанибуди//.еядже//.оеядже//.оянибуди//.оадъже//.оа//.оеядъже//.еадже//.оядъже//.еядъже//.еалибо//.оанибудь//.еялибо//.ея//.еанибуди//.оадже//.еаже//.еанибудь//.еа//.оеалибо//.еяже//.оялибо//.ояже//.оанибуди//.оя//.оеянибуди//.оеанибудь//.оеадже//.оянибудь//.оея//.оеялибо//.оеаже//.еадъже//.еянибудь
  gramm: sg,f,gen,brev
 -flex: .ойълибо//.ойнибудь//.ѣйъже//.ойдже//.ойъдъже//.ѣйънибудь//.ейънибудь//.ѣйнибудь//.оилибо//.ѣйдже//.ейнибуди//.ѣйъдже//.ой//.ои//.ейдже//.ойъдже//.ѣйлибо//.//.ойънибуди//.ѣйъдъже//.оинибуди//.оидже//.ойже//.ейълибо//.оиже//.ойънибудь//.ѣй//.оинибудь//.ей//.ейлибо//.оидъже//.ойлибо//.ойъже//.ейже//.ейъже//.ѣйже//.ейнибудь//.ейъдъже//.ѣйълибо//.ойнибуди//.ѣйнибуди//.ѣйънибуди//.ейъдже//.ейънибуди
  gramm: sg,f,dat
 -flex: .ымнибудь//.ымже//.ымъже//.ымъдъже//.ымънибуди//.//.ымъ//.ымълибо//.ымлибо//.ымнибуди//.ымдже//.ымънибудь//.ым//.ымъдже
  gramm: pl,m,dat
 -flex: .ымнибудь//.ымьнибудь//.ымьлибо//.ымже//.ымьже//.ымъже//.ымъдъже//.ымънибуди//.//.ымьнибуди//.ымъ//.ымълибо//.ымлибо//.ымнибуди//.ымьдъже//.ымдже//.ымънибудь//.ымьдже//.ым//.ымъдже//.ымь
  gramm: sg,m,ins
 -flex: .ыминибудь//.ыми//.ымилибо//.ымидъже//.ымидже//.//.ыминибуди//.ымиже
  gramm: pl,f,ins
 -flex: .ыилибо//.ыйънибудь//.ыйълибо//.ыиже//.ыинибуди//.ыйъдже//.ыйнибудь//.ыйъдъже//.ыидже//.//.ыйнибуди//.ыи//.ыинибудь//.ыйлибо//.ыидъже//.ыйже//.ый//.ыйдже//.ыйъже//.ыйънибуди
  gramm: sg,m,acc
 -flex: .ыдъже//.ияже//.ыдже//.ынибудь//.иянибуди//.ия//.иадже//.янибудь//.ыялибо//.ядже//.ядъже//.ианибудь//.ыа//.ыалибо//.ыанибуди//.ыаже//.ыянибуди//.ыадъже//.ы//.ыяже//.я//.иадъже//.ыянибудь//.иядъже//.ыанибудь//.ыя//.иядже//.янибуди//.ынибуди//.яже//.ианибуди//.иа//.ыадже//.ыядже//.иялибо//.ыже//.иянибудь//.иалибо//.ялибо//.ыядъже//.ылибо//.иаже
  gramm: pl,f,acc,brev
 -flex: .оедже//.ое//.оенибуди//.//.оелибо//.оеже//.оедъже//.оенибудь
  gramm: sg,n,nom
 -flex: .ойълибо//.ойнибудь//.ойдже//.ойъдъже//.ейънибудь//.ейнибуди//.оейже//.оей//.ой//.ейдже//.ей//.оейълибо//.ойънибуди//.ейже//.оейнибуди//.оейънибуди//.ойънибудь//.оейъже//.ойъдже//.оейънибудь//.ейлибо//.оейлибо//.ойлибо//.оейнибудь//.оейдже//.ейълибо//.ейъже//.ейнибудь//.ойже//.ейъдъже//.оейъдже//.оейъдъже//.ойнибуди//.ойъже//.ейъдже//.ейънибуди
  gramm: sg,f,loc,brev
 -flex: .ойълибо//.ойнибудь//.ѣйъже//.ойдже//.ойъдъже//.ѣйънибудь//.ейънибудь//.ѣйнибудь//.оилибо//.ѣйдже//.ейнибуди//.ѣйъдже//.ой//.ои//.ейдже//.ойъдже//.ѣйлибо//.//.ойънибуди//.ѣйъдъже//.оинибуди//.оидже//.ойже//.ейълибо//.оиже//.ойънибудь//.ѣй//.оинибудь//.ей//.ейлибо//.оидъже//.ойлибо//.ойъже//.ейже//.ейъже//.ѣйже//.ейнибудь//.ейъдъже//.ѣйълибо//.ойнибуди//.ѣйнибуди//.ѣйънибуди//.ейъдже//.ейънибуди
  gramm: sg,f,loc
 -flex: .иидъже//.ииже//.иилибо//.ии//.//.иинибудь//.иидже//.иинибуди
  gramm: pl,m,nom
 -flex: .ая//.аядъже//.аадже//.аядже//.аяже//.аадъже//.аянибуди//.ааже//.аанибуди//.аянибудь//.аалибо//.аялибо//.//.аа
  gramm: sg,f,nom
 -flex: .ая//.аядъже//.аадже//.аядже//.аяже//.аадъже//.аянибуди//.ааже//.аанибуди//.аянибудь//.аалибо//.аялибо//.//.аа
  gramm: du,m,acc
 -flex: .ыелибо//.ыѣнибуди//.ыеже//.ыялибо//.ыѣлибо//.ыѣдже//.//.ыа//.ые//.ыалибо//.ыанибуди//.ыаже//.ыянибуди//.ыадъже//.ыяже//.ыянибудь//.ыенибуди//.ыанибудь//.ыѣдъже//.ыя//.ыедъже//.ыадже//.ыядже//.ыѣ//.ыедже//.ыѣже//.ыѣнибудь//.ыядъже//.ыенибудь
  gramm: pl,m,acc
 -flex: .ииминибудь//.ѣмилибо//.еминибудь//.ѣмидже//.имилибо//.имиже//.ѣмиже//.емиже//.имидъже//.ѣминибудь//.ѣми//.иимидъже//.иимидже//.иими//.имидже//.еми//.ими//.иминибудь//.ѣмидъже//.емидъже//.емидже//.иимиже//.ѣминибуди//.еминибуди//.иимилибо//.ииминибуди//.иминибуди//.емилибо
  gramm: pl,ins,brev
 -flex: .огодже//.оего//.егонибуди//.оегодъже//.егонибудь//.огоже//.оегонибудь//.оголибо//.егоже//.огодъже//.его//.оегодже//.еголибо//.огонибудь//.оегоже//.ого//.егодже//.огонибуди//.егодъже//.оегонибуди//.оеголибо
  gramm: sg,m,acc,brev,anim
 -flex: .еже//.ие//.онибуди//.иелибо//.ое//.иеже//.оелибо//.енибуди//.о//.олибо//.иенибудь//.оенибудь//.енибудь//.иенибуди//.оенибуди//.оже//.иедъже//.одъже//.елибо//.оеже//.одже//.иедже//.оедже//.е//.онибудь//.едже//.оедъже//.едъже
  gramm: sg,n,acc,brev
 -flex: .оѣнибудь//.оѣлибо//.ыялибо//.ое//.//.ыа//.оелибо//.оѣдже//.ыалибо//.ыанибуди//.ыаже//.ыянибуди//.оенибудь//.ыадъже//.ыяже//.ыянибудь//.оенибуди//.ыанибудь//.ыя//.оѣже//.оеже//.ыадже//.ыядже//.оедже//.оѣдъже//.оѣнибуди//.ыядъже//.оедъже//.оѣ
  gramm: sg,f,gen
 -flex: .ияже//.аяже//.аадъже//.аанибуди//.аалибо//.аялибо//.иянибуди//.адъже//.иадже//.янибудь//.иа//.ядъже//.ианибудь//.аядже//.я//.аа//.аянибудь//.а//.анибудь//.аянибуди//.аадже//.иадъже//.иядъже//.ая//.яже//.анибуди//.иядже//.алибо//.янибуди//.адже//.ия//.ианибуди//.ядже//.аанибудь//.иялибо//.аядъже//.иянибудь//.иалибо//.ааже//.ялибо//.аже//.иаже
  gramm: pl,n,acc,brev
 -flex: .иидъже//.енибудь//.ииже//.иянибудь//.ияже//.инибуди//.ѣнибуди//.еже//.ѣже//.иидже//.иинибуди//.иянибуди//.илибо//.адъже//.иадже//.ѣдже//.янибудь//.анибудь//.ядъже//.ианибудь//.иилибо//.ии//.и//.енибуди//.а//.ѣдъже//.е//.идже//.я//.иадъже//.иядъже//.иа//.анибуди//.иядже//.алибо//.елибо//.янибуди//.адже//.яже//.ианибуди//.идъже//.ядже//.иялибо//.иже//.ия//.иаже//.ѣ//.ялибо//.иинибудь//.иалибо//.ѣлибо//.едже//.аже//.едъже//.инибудь//.ѣнибудь
  gramm: du,f,acc,brev
 -flex: .ымаже//.ыманибудь//.ыма//.//.ымадъже//.ымалибо//.ыманибуди//.ымадже
  gramm: du,n,dat
 -flex: .оюдже//.оюдъже//.ую//.уюнибуди//.оюнибуди//.уюже//.//.оюже//.ою//.уюнибудь//.уюдже//.уюдъже//.оюнибудь//.оюлибо//.уюлибо
  gramm: du,n,loc
 -flex: .оемудже//.омунибудь//.ему//.омудже//.омулибо//.емулибо//.омунибуди//.ому//.емудже//.омуже//.оемулибо//.емуже//.оему//.емунибуди//.оемудъже//.емудъже//.оемунибудь//.оемунибуди//.оемуже//.омудъже//.емунибудь
  gramm: sg,n,dat,brev
 -flex: .ому//.омунибуди//.омулибо//.омуже//.//.омудже//.омунибудь//.омудъже
  gramm: sg,m,dat
 -flex: .емъдже//.ѣмнибудь//.емдже//.иимъдже//.ѣмлибо//.иимлибо//.иимже//.имнибудь//.ѣмъдже//.ѣмънибуди//.емнибудь//.иимъже//.ѣмже//.иимънибудь//.ѣмъ//.имънибуди//.емънибуди//.им//.ѣмъже//.емълибо//.имъ//.иим//.имълибо//.иимнибудь//.ем//.имдже//.ѣм//.имлибо//.иимъдъже//.ѣмдже//.имъже//.емъ//.иимълибо//.ѣмъдъже//.емъдъже//.имъдже//.иимнибуди//.емънибудь//.имъдъже//.имнибуди//.ѣмънибудь//.емнибуди//.имънибудь//.иимънибуди//.иимъ//.иимдже//.емже//.имже//.емъже//.емлибо//.ѣмълибо//.ѣмнибуди
  gramm: sg,m,ins,brev
 -flex: .ая//.аядъже//.аадже//.аядже//.аяже//.аадъже//.аянибуди//.ааже//.аанибуди//.аянибудь//.аалибо//.аялибо//.//.аа
  gramm: du,m,nom
 -flex: .ѣи//.еинибудь//.еидже//.еи//.еидъже//.ѣилибо//.ѣинибуди//.ѣиже//.еилибо//.//.ѣидже//.ѣидъже//.еинибуди//.еиже//.ѣинибудь
  gramm: du,n,acc
 -flex: .ѣхнибудь//.ѣхъже//.ехъже//.ѣхънибудь//.ихъ//.ихъдъже//.ѣхже//.ехдже//.ихнибуди//.ехнибуди//.ехлибо//.ихъдже//.иихълибо//.иихнибуди//.ѣхъдъже//.иихънибудь//.иихже//.ехънибудь//.ихдже//.ехъдже//.ѣхълибо//.ѣхъ//.ех//.ѣх//.ехълибо//.иихдже//.иих//.иихъдже//.их//.иихнибудь//.ихънибудь//.ѣхлибо//.ихлибо//.ехънибуди//.ихже//.иихънибуди//.иихъ//.иихъже//.ехъ//.ѣхдже//.ехже//.иихлибо//.ихнибудь//.ехнибудь//.ѣхънибуди//.ѣхнибуди//.ихълибо//.ихънибуди//.иихъдъже//.ѣхъдже//.ихъже//.ехъдъже
  gramm: pl,loc,brev
 -flex: .ыхълибо//.ых//.ыхнибуди//.ыхнибудь//.ыхъже//.ыхънибудь//.ыхже//.//.ыхлибо//.ыхъдже//.ыхънибуди//.ыхъдъже//.ыхъ//.ыхдже
  gramm: pl,n,loc
 -flex: .огодже//.агодже//.агонибуди//.оголибо//.аго//.огодъже//.//.агодъже//.огонибудь//.ого//.агоже//.огонибуди//.агонибудь//.аголибо//.огоже
  gramm: sg,n,gen
 -flex: .ѣи//.еинибудь//.еидже//.еи//.еидъже//.ѣилибо//.ѣинибуди//.ѣиже//.еилибо//.//.ѣидже//.ѣидъже//.еинибуди//.еиже//.ѣинибудь
  gramm: du,f,nom
 -flex: .ая//.аядъже//.аадже//.аядже//.аяже//.аадъже//.аянибуди//.ааже//.аанибуди//.аянибудь//.аалибо//.аялибо//.//.аа
  gramm: pl,n,nom
 -flex: .ыхълибо//.ых//.ыхнибуди//.ыхнибудь//.ыхъже//.ыхънибудь//.ыхже//.//.ыхлибо//.ыхъдже//.ыхънибуди//.ыхъдъже//.ыхъ//.ыхдже
  gramm: pl,m,gen
 -flex: .ыелибо//.ыѣнибуди//.ыеже//.ыялибо//.ыѣлибо//.ыѣдже//.//.ыа//.ые//.ыалибо//.ыанибуди//.ыаже//.ыянибуди//.ыадъже//.ыяже//.ыянибудь//.ыенибуди//.ыанибудь//.ыѣдъже//.ыя//.ыедъже//.ыадже//.ыядже//.ыѣ//.ыедже//.ыѣже//.ыѣнибудь//.ыядъже//.ыенибудь
  gramm: pl,f,acc
 -flex: .оюдже//.оюдъже//.ую//.уюнибуди//.оюнибуди//.уюже//.//.оюже//.ою//.уюнибудь//.уюдже//.уюдъже//.оюнибудь//.оюлибо//.уюлибо
  gramm: du,m,gen
 -flex: .ѣманибудь//.ѣмадже//.иманибудь//.иима//.ѣма//.имаже//.ииманибуди//.иимадже//.иимаже//.имадже//.ема//.ѣмаже//.еманибуди//.иимадъже//.емаже//.ѣмалибо//.ималибо//.ѣмадъже//.има//.емалибо//.еманибудь//.емадъже//.ииманибудь//.емадже//.иманибуди//.имадъже//.иималибо//.ѣманибуди
  gramm: du,ins,brev
 -flex: .ыхълибо//.ых//.ыхнибуди//.ыхнибудь//.ыхъже//.ыхънибудь//.ыхже//.//.ыхлибо//.ыхъдже//.ыхънибуди//.ыхъдъже//.ыхъ//.ыхдже
  gramm: pl,f,gen
 -flex: .емъдже//.емдже//.емнибудь//.оемдже//.омъдъже//.оемъдъже//.омънибудь//.оемъ//.оемже//.оем//.оемънибудь//.емънибуди//.емънибудь//.омъ//.омже//.омнибудь//.оемълибо//.омълибо//.оемнибуди//.омнибуди//.оемлибо//.оемнибудь//.емъ//.емнибуди//.емъдъже//.оемънибуди//.оемъдже//.ем//.емълибо//.омънибуди//.омъдже//.омлибо//.омъже//.омдже//.емже//.оемъже//.емъже//.ом//.емлибо
  gramm: sg,n,loc,brev
 -flex: .ыилибо//.ыйънибудь//.ыйълибо//.ыиже//.ыинибуди//.ыйъдже//.ыйнибудь//.ыйъдъже//.ыидже//.//.ыйнибуди//.ыи//.ыинибудь//.ыйлибо//.ыидъже//.ыйже//.ый//.ыйдже//.ыйъже//.ыйънибуди
  gramm: sg,m,nom
 -flex: .ыхълибо//.ых//.ыхнибуди//.ыхнибудь//.ыхъже//.ыхънибудь//.ыхже//.//.ыхлибо//.ыхъдже//.ыхънибуди//.ыхъдъже//.ыхъ//.ыхдже
  gramm: pl,m,loc
 -flex: .емъдже//.ѣмнибудь//.емдже//.омънибудь//.ѣмлибо//.омнибуди//.ѣмъдже//.ѣмънибуди//.емнибудь//.ѣмже//.ом//.омьже//.емънибуди//.омьнибудь//.омьнибуди//.омже//.омъ//.//.ѣмъже//.омнибудь//.омъдже//.омьдже//.ем//.ѣм//.омьлибо//.омълибо//.омънибуди//.ѣмдже//.емъ//.ѣмъдъже//.омъдъже//.емъдъже//.ѣмъ//.емънибудь//.емълибо//.ѣмънибудь//.емнибуди//.омлибо//.омъже//.омдже//.емже//.омь//.емъже//.емлибо//.ѣмълибо//.ѣмнибуди//.омьдъже
  gramm: sg,m,loc
 -flex: .ыдъже//.ияже//.ыдже//.ынибудь//.иянибуди//.ия//.иадже//.янибудь//.ыялибо//.ядже//.ядъже//.ианибудь//.ыа//.ыалибо//.ыанибуди//.ыаже//.ыянибуди//.ыадъже//.ы//.ыяже//.я//.иадъже//.ыянибудь//.иядъже//.ыанибудь//.ыя//.иядже//.янибуди//.ынибуди//.яже//.ианибуди//.иа//.ыадже//.ыядже//.иялибо//.ыже//.иянибудь//.иалибо//.ялибо//.ыядъже//.ылибо//.иаже
  gramm: pl,f,nom,brev
 -flex: .ияже//.аяже//.аадъже//.аанибуди//.аалибо//.аялибо//.иянибуди//.адъже//.иадже//.янибудь//.иа//.ядъже//.ианибудь//.аядже//.я//.аа//.аянибудь//.а//.анибудь//.аянибуди//.аадже//.иадъже//.иядъже//.ая//.яже//.анибуди//.иядже//.алибо//.янибуди//.адже//.ия//.ианибуди//.ядже//.аанибудь//.иялибо//.аядъже//.иянибудь//.иалибо//.ааже//.ялибо//.аже//.иаже
  gramm: sg,f,nom,brev
 -flex: .ымнибудь//.ымже//.ымъже//.ымъдъже//.ымънибуди//.//.ымъ//.ымълибо//.ымлибо//.ымнибуди//.ымдже//.ымънибудь//.ым//.ымъдже
  gramm: pl,f,dat
 -flex: .еюдже//.еюдъже//.оюдже//.оюдъже//.оеюлибо//.оеюже//.оюнибуди//.оеюнибудь//.еюнибудь//.оюлибо//.ею//.оею//.еюнибуди//.оюже//.оеюдже//.оеюдъже//.оеюнибуди//.ою//.оюнибудь//.еюже//.еюлибо
  gramm: du,gen,brev
 -flex: .огодже//.оего//.егонибуди//.оегодъже//.егонибудь//.огоже//.оегонибудь//.оголибо//.егоже//.огодъже//.его//.оегодже//.еголибо//.огонибудь//.оегоже//.ого//.егодже//.огонибуди//.егодъже//.оегонибуди//.оеголибо
  gramm: sg,m,gen,brev
 -flex: .ыдъже//.ияже//.ыдже//.ынибудь//.иянибуди//.ия//.иадже//.янибудь//.ыялибо//.ядже//.ядъже//.ианибудь//.ыа//.ыалибо//.ыанибуди//.ыаже//.ыянибуди//.ыадъже//.ы//.ыяже//.я//.иадъже//.ыянибудь//.иядъже//.ыанибудь//.ыя//.иядже//.янибуди//.ынибуди//.яже//.ианибуди//.иа//.ыадже//.ыядже//.иялибо//.ыже//.иянибудь//.иалибо//.ялибо//.ыядъже//.ылибо//.иаже
  gramm: pl,m,acc,brev
 -flex: .еюдже//.еюдъже//.оюдже//.оюдъже//.оеюлибо//.оеюже//.оюнибуди//.оеюнибудь//.еюнибудь//.оюлибо//.ею//.оею//.еюнибуди//.оюже//.оеюдже//.оеюдъже//.оеюнибуди//.ою//.оюнибудь//.еюже//.еюлибо
  gramm: du,loc,brev
-paradigm: V12g
 -flex: <1>.етемись//<1>.етемися//<1>.етеждеся//<1>.етебысь//<1>.етебыся//<1>.етеждесь//<1>.етежеся//<1>.етежесь//<1>.етебось//<1>.етежъдесь//<1>.етебося//<1>.етеся//<1>.етесь//<1>.ететися//<1>.етежъдеся//<1>.ете//<1>.ететись
  gramm: indic,praes,pl,2p
 -flex: <1>.оумись//<1>.оумися//<1>.утъжъдеся//<1>.утъсь//<1>.утъжъдесь//<1>.утждесь//<1>.утждеся//<1>.утъжеся//<1>.ютися//<1>.утъся//<1>.утся//<1>.утбыся//<1>.оубысь//<1>.утбысь//<1>.оужъдеся//<1>.оужъдесь//<1>.южеся//<1>.утъжесь//<1>.юмися//<1>.юмись//<1>.оутися//<1>.юбыся//<1>.юбысь//<1>.южесь//<1>.утбося//<1>.утбось//<1>.юждесь//<1>.юсь//<1>.юся//<1>.южъдесь//<1>.оубыся//<1>.оусь//<1>.оубось//<1>.оубося//<1>.оужеся//<1>.оужесь//<1>.юбось//<1>.утъбысь//<1>.утъбыся//<1>.оуждеся//<1>.оуждесь//<1>.утъ//<1>.ут//<1>.утмись//<1>.оуся//<1>.ютись//<1>.оу//<1>.утътися//<1>.оутись//<1>.утъмися//<1>.утъбось//<1>.утътись//<1>.юбося//<1>.утмися//<1>.ю//<1>.южъдеся//<1>.утжесь//<1>.утжеся//<1>.уттись//<1>.уттися//<1>.утъмись//<1>.утъбося//<1>.юждеся//<1>.утъждеся//<1>.утъждесь//<1>.утсь
  gramm: indic,praes,pl,3p
 -flex: <1>.емъжъдеся//<1>.емъся//<1>.емъсь//<1>.емъжъдесь//<1>.еммися//<1>.еммись//<1>.емътися//<1>.емсь//<1>.емся//<1>.ембыся//<1>.емътись//<1>.ембысь//<1>.емежеся//<1>.емежесь//<1>.еметися//<1>.еметись//<1>.емъ//<1>.емеждесь//<1>.емеждеся//<1>.емебысь//<1>.емъждесь//<1>.емъждеся//<1>.емъбысь//<1>.емъбыся//<1>.ембося//<1>.ембось//<1>.емждесь//<1>.емждеся//<1>.емъмись//<1>.емъмися//<1>.емъжеся//<1>.емебося//<1>.емебось//<1>.емъжесь//<1>.емтись//<1>.емтися//<1>.еме//<1>.емежъдесь//<1>.емежъдеся//<1>.емжесь//<1>.емжеся//<1>.емъбось//<1>.емъбося//<1>.емебыся//<1>.емемися//<1>.емемись//<1>.емесь//<1>.емеся//<1>.ем
  gramm: indic,praes,pl,1p
 -flex: .алибось//.алибося//.али//.алитися//.алитись//.алибыся//.алиждеся//.алиждесь//.алижеся//.алижъдесь//.алися//.ались//.алибысь//.алижесь//.алимись//.алижъдеся//.алимися
  gramm: perf,pl,m
 -flex: .алажеся//.алажесь//.аламись//.аламися//.алаждесь//.алаждеся//.ала//.алася//.алась//.алабысь//.алажъдеся//.алабыся//.алабось//.алабося//.алажъдесь//.алатися//.алатись
  gramm: perf,pl,n
 -flex: .алыжесь//.алыждесь//.алыждеся//.алыжеся//.алыбыся//.алыбысь//.алы//.алытись//.алытися//.алыжъдесь//.алыжъдеся//.алыбося//.алыбось//.алымися//.алысь//.алыся//.алымись
  gramm: perf,pl,f
 -flex: .атьсь//.аться//.ать//.атись//.атися//.атибыся//.атибысь//.атимися//.атимись//.атитись//.атитися//.атьтись//.атьтися//.атьмися//.атьмись//.атьбыся//.атьбысь//.атиждесь//.атиждеся//.атьждесь//.атьждеся//.атижесь//.атижеся//.атьжъдесь//.атьжъдеся//.атижъдесь//.атьбося//.атьбось//.атижъдеся//.атьжесь//.атибося//.атибось//.атьжеся//.ати
  gramm: inf
 -flex: <1>.ижеся//<1>.ижесь//<1>.имись//<1>.имися//<1>.иждеся//<1>.ижъдеся//<1>.и//<1>.иждесь//<1>.ися//<1>.ись//<1>.ибысь//<1>.ибыся//<1>.ибось//<1>.ибося//<1>.итися//<1>.ижъдесь//<1>.итись
  gramm: imper,sg,2p
 -flex: <1>.ижеся//<1>.ижесь//<1>.имись//<1>.имися//<1>.иждеся//<1>.ижъдеся//<1>.и//<1>.иждесь//<1>.ися//<1>.ись//<1>.ибысь//<1>.ибыся//<1>.ибось//<1>.ибося//<1>.итися//<1>.ижъдесь//<1>.итись
  gramm: imper,sg,3p
 -flex: <1>.итемись//<1>.итежеся//<1>.итежесь//<1>.итебысь//<1>.итебыся//<1>.итебося//<1>.итеждеся//<1>.итеся//<1>.итемися//<1>.итеждесь//<1>.итесь//<1>.итетися//<1>.итежъдесь//<1>.итежъдеся//<1>.итебось//<1>.итетись//<1>.ите
  gramm: imper,pl,2p
 -flex: .ало//.алобысь//.алождеся//.алобося//.алось//.аложъдеся//.аломись//.алобось//.аложъдесь//.алождесь//.алотись//.алотися//.аложесь//.аложеся//.алося//.аломися//.алобыся
  gramm: perf,sg,n
 -flex: .абыся//.ажеся//.абысь//.ась//.ася//.ажесь//.амись//.аждесь//.аждеся//.абося//.абось//.атись//.атися//.амися//.а//.ажъдесь//.ажъдеся
  gramm: indic,aor,sg,3p
 -flex: .абыся//.ажеся//.абысь//.ась//.ася//.ажесь//.амись//.аждесь//.аждеся//.абося//.абось//.атись//.атися//.амися//.а//.ажъдесь//.ажъдеся
  gramm: indic,aor,sg,2p
 -flex: <1>.ева//<1>.евася//<1>.евась//<1>.евеся//<1>.евежъдесь//<1>.евамись//<1>.евамися//<1>.евебось//<1>.евебося//<1>.еветися//<1>.евѣтись//<1>.евѣтися//<1>.еветись//<1>.евабысь//<1>.евабыся//<1>.евѣ//<1>.еватися//<1>.еватись//<1>.еважеся//<1>.еважесь//<1>.евежеся//<1>.евежесь//<1>.евежъдеся//<1>.евѣмися//<1>.евемись//<1>.евемися//<1>.евѣмись//<1>.евѣждесь//<1>.евѣждеся//<1>.евѣбыся//<1>.евабось//<1>.евабося//<1>.евѣбысь//<1>.евесь//<1>.еваждесь//<1>.евѣбося//<1>.евѣбось//<1>.еваждеся//<1>.евеждеся//<1>.еве//<1>.евеждесь//<1>.евѣжесь//<1>.евѣсь//<1>.евѣся//<1>.евѣжеся//<1>.еважъдеся//<1>.еважъдесь//<1>.евѣжъдесь//<1>.евебысь//<1>.евебыся//<1>.евѣжъдеся
  gramm: indic,praes,du,1p
 -flex: <1>.етѣмися//<1>.етѣмись//<1>.етажеся//<1>.етажесь//<1>.етебысь//<1>.етежесь//<1>.етѣбося//<1>.етѣбось//<1>.етѣжесь//<1>.етѣсь//<1>.етѣся//<1>.етѣжеся//<1>.етемись//<1>.етемися//<1>.етежеся//<1>.етажъдеся//<1>.етажъдесь//<1>.ета//<1>.етебыся//<1>.етѣбыся//<1>.етабось//<1>.етабося//<1>.етѣбысь//<1>.етеся//<1>.етесь//<1>.етежъдеся//<1>.ете//<1>.етѣжъдесь//<1>.етѣждесь//<1>.етѣждеся//<1>.етѣжъдеся//<1>.етася//<1>.етась//<1>.ететися//<1>.ететись//<1>.етабысь//<1>.етабыся//<1>.етамись//<1>.етамися//<1>.етѣ//<1>.етатися//<1>.етатись//<1>.етебось//<1>.етежъдесь//<1>.етебося//<1>.етаждесь//<1>.етаждеся//<1>.етеждеся//<1>.етѣтись//<1>.етѣтися//<1>.етеждесь
  gramm: indic,praes,du,3p
 -flex: <1>.етѣмися//<1>.етѣмись//<1>.етажеся//<1>.етажесь//<1>.етебысь//<1>.етежесь//<1>.етѣбося//<1>.етѣбось//<1>.етѣжесь//<1>.етѣсь//<1>.етѣся//<1>.етѣжеся//<1>.етемись//<1>.етемися//<1>.етежеся//<1>.етажъдеся//<1>.етажъдесь//<1>.ета//<1>.етебыся//<1>.етѣбыся//<1>.етабось//<1>.етабося//<1>.етѣбысь//<1>.етеся//<1>.етесь//<1>.етежъдеся//<1>.ете//<1>.етѣжъдесь//<1>.етѣждесь//<1>.етѣждеся//<1>.етѣжъдеся//<1>.етася//<1>.етась//<1>.ететися//<1>.ететись//<1>.етабысь//<1>.етабыся//<1>.етамись//<1>.етамися//<1>.етѣ//<1>.етатися//<1>.етатись//<1>.етебось//<1>.етежъдесь//<1>.етебося//<1>.етаждесь//<1>.етаждеся//<1>.етеждеся//<1>.етѣтись//<1>.етѣтися//<1>.етеждесь
  gramm: indic,praes,du,2p
 -flex: .аховежеся//.аховежесь//.аховѣсь//.аховѣся//.аховѣжъдеся//.аховажеся//.аховажесь//.аховеждеся//.аховеждесь//.аховажъдеся//.аховажъдесь//.аховѣтись//.ахове//.аховесь//.аховѣбося//.аховѣбось//.ахова//.аховебысь//.аховебыся//.аховѣбыся//.аховеся//.аховѣбысь//.аховѣмися//.аховабысь//.аховѣжъдесь//.аховѣтися//.аховабыся//.аховѣждесь//.аховѣждеся//.аховемись//.аховемися//.аховася//.аховась//.аховѣ//.аховѣмись//.аховетися//.аховежъдеся//.аховежъдесь//.аховѣжесь//.аховѣжеся//.аховетись//.аховабось//.аховабося//.аховаждесь//.аховаждеся//.аховамись//.аховатися//.аховатись//.аховамися//.аховебось//.аховебося
  gramm: indic,imperf,du,1p
 -flex: .астѣбысь//.асътѣбося//.асътѣбось//.астѣбыся//.асътеся//.асътесь//.асътѣжъдесь//.асътѣжъдеся//.астемися//.астемись//.астѣмись//.астѣмися//.астаждесь//.астаждеся//.асътежеся//.асътежесь//.астебося//.астебось//.асътабысь//.асътабыся//.асътебось//.асътебося//.астѣся//.астѣсь//.астеждеся//.астеждесь//.асътѣсь//.асътѣся//.асътѣмися//.асътѣмись//.асътѣтись//.асътѣтися//.асъта//.асътажъдеся//.асътажъдесь//.астась//.астася//.асътамись//.астамися//.асътамися//.астѣжеся//.астѣжесь//.асътежъдеся//.асътежъдесь//.астамись//.астѣтися//.астѣтись//.асътабось//.асътабося//.асътѣ//.асътатися//.асътатись//.астебыся//.астебысь//.астѣждесь//.астѣждеся//.асътетися//.асътетись//.асътася//.асътась//.асътѣбыся//.астеся//.асъте//.асътѣжесь//.асътѣжеся//.астежесь//.астежеся//.астажесь//.астажеся//.астесь//.асътѣбысь//.аста//.асътемись//.асътемися//.астетись//.асте//.астетися//.астѣбось//.астѣбося//.асътебысь//.асътебыся//.астабыся//.астабысь//.асътажеся//.асътажесь//.астѣ//.астабося//.астабось//.астатись//.астатися
  gramm: indic,imperf,du,3p
 -flex: .астѣбысь//.асътѣбося//.асътѣбось//.астѣбыся//.асътеся//.асътесь//.асътѣжъдесь//.асътѣжъдеся//.астемися//.астемись//.астѣмись//.астѣмися//.астаждесь//.астаждеся//.асътежеся//.асътежесь//.астебося//.астебось//.асътабысь//.асътабыся//.асътебось//.асътебося//.астѣся//.астѣсь//.астеждеся//.астеждесь//.асътѣсь//.асътѣся//.асътѣмися//.асътѣмись//.асътѣтись//.асътѣтися//.асъта//.асътажъдеся//.асътажъдесь//.астась//.астася//.асътамись//.астамися//.асътамися//.астѣжеся//.астѣжесь//.асътежъдеся//.асътежъдесь//.астамись//.астѣтися//.астѣтись//.асътабось//.асътабося//.асътѣ//.асътатися//.асътатись//.астебыся//.астебысь//.астѣждесь//.астѣждеся//.асътетися//.асътетись//.асътася//.асътась//.асътѣбыся//.астеся//.асъте//.асътѣжесь//.асътѣжеся//.астежесь//.астежеся//.астажесь//.астажеся//.астесь//.асътѣбысь//.аста//.асътемись//.асътемися//.астетись//.асте//.астетися//.астѣбось//.астѣбося//.асътебысь//.асътебыся//.астабыся//.астабысь//.асътажеся//.асътажесь//.астѣ//.астабося//.астабось//.астатись//.астатися
  gramm: indic,imperf,du,2p
 -flex: .астежесь//.астежеся//.асътебось//.асътебося//.астесь//.астеждеся//.астеждесь//.астеся//.асътемись//.асътемися//.астетись//.асте//.астетися//.астебыся//.астебысь//.асътебысь//.асътебыся//.асътеся//.асътесь//.астемися//.астемись//.асътетися//.асътетись//.асътежъдеся//.асътежъдесь//.асъте//.асътежеся//.асътежесь//.астебося//.астебось
  gramm: indic,imperf,pl,2p
 -flex: .ахубысь//.аху//.ахумися//.ахумись//.ахужесь//.ахужеся//.ахутися//.ахубыся//.ахутись//.ахубось//.ахужъдеся//.ахужъдесь//.ахубося//.ахуждеся//.ахуждесь//.ахуся//.ахусь
  gramm: indic,imperf,pl,3p
 -flex: .ахомбыся//.ахомъбось//.ахомъбося//.ахомбысь//.ахоммися//.ахомсь//.ахомся//.ахомждесь//.ахомждеся//.ахомъжъдесь//.ахомъбысь//.ахомъбыся//.ахомъжъдеся//.ахомбося//.ахомбось//.ахоммись//.ахомъмись//.ахомъмися//.ахомъжеся//.ахомъжесь//.ахом//.ахомъждесь//.ахомъся//.ахомъсь//.ахомъждеся//.ахомътися//.ахомътись//.ахомъ//.ахомтись//.ахомтися//.ахомжесь//.ахомжеся
  gramm: indic,imperf,pl,1p
 -flex: .алѣбыся//.алѣбысь//.алетися//.алѣтись//.алѣтися//.алетись//.алебось//.алебося//.алѣбося//.алѣбось//.алѣ//.алѣсь//.алѣся//.алебысь//.алебыся//.алежеся//.алѣмися//.алежесь//.алѣмись//.алѣжъдесь//.але//.алѣжъдеся//.алеждеся//.алеждесь//.алеся//.алемись//.алемися//.алесь//.алѣждесь//.алѣждеся//.алѣжесь//.алежъдеся//.алежъдесь//.алѣжеся
  gramm: perf,du,f
 -flex: .ахсь//.ахся//.ахмися//.ахмись//.ахътися//.ахътись//.ахъбысь//.ахъбыся//.ахжесь//.ахжеся//.ахъся//.ахбось//.ахъжъдеся//.ахъбось//.ахъбося//.ахъжесь//.ахъ//.ахъждесь//.ахъждеся//.ахъмись//.ахъмися//.ах//.ахбося//.ахъсь//.ахтись//.ахъжеся//.ахждеся//.ахъжъдесь//.ахбыся//.ахбысь//.ахждесь//.ахтися
  gramm: indic,imperf,sg,1p
 -flex: .ашебось//.ашебося//.аше//.ашебыся//.ашетися//.ашетись//.ашеждеся//.ашежъдеся//.ашеждесь//.ашежеся//.ашежъдесь//.ашеся//.ашесь//.ашебысь//.ашежесь//.ашемись//.ашемися
  gramm: indic,imperf,sg,2p
 -flex: .ашебось//.ашебося//.аше//.ашебыся//.ашетися//.ашетись//.ашеждеся//.ашежъдеся//.ашеждесь//.ашежеся//.ашежъдесь//.ашеся//.ашесь//.ашебысь//.ашежесь//.ашемись//.ашемися
  gramm: indic,imperf,sg,3p
 -flex: .аховежеся//.аховежесь//.аховѣсь//.аховѣся//.аховѣжъдеся//.аховажеся//.аховажесь//.аховеждеся//.аховеждесь//.аховажъдеся//.аховажъдесь//.аховѣтись//.ахове//.аховесь//.аховѣбося//.аховѣбось//.ахова//.аховебысь//.аховебыся//.аховѣбыся//.аховеся//.аховѣбысь//.аховѣмися//.аховабысь//.аховѣжъдесь//.аховѣтися//.аховабыся//.аховѣждесь//.аховѣждеся//.аховемись//.аховемися//.аховася//.аховась//.аховѣ//.аховѣмись//.аховетися//.аховежъдеся//.аховежъдесь//.аховѣжесь//.аховѣжеся//.аховетись//.аховабось//.аховабося//.аховаждесь//.аховаждеся//.аховамись//.аховатися//.аховатись//.аховамися//.аховебось//.аховебося
  gramm: indic,aor,du,1p
 -flex: .астѣбысь//.асътѣбося//.асътѣбось//.астѣбыся//.асътеся//.асътесь//.асътѣжъдесь//.асътѣжъдеся//.астемися//.астемись//.астѣмись//.астѣмися//.астаждесь//.астаждеся//.асътежеся//.асътежесь//.астебося//.астебось//.асътабысь//.асътабыся//.асътебось//.асътебося//.астѣся//.астѣсь//.астеждеся//.астеждесь//.асътѣсь//.асътѣся//.асътѣмися//.асътѣмись//.асътѣтись//.асътѣтися//.асъта//.асътажъдеся//.асътажъдесь//.астась//.астася//.асътамись//.астамися//.асътамися//.астѣжеся//.астѣжесь//.асътежъдеся//.асътежъдесь//.астамись//.астѣтися//.астѣтись//.асътабось//.асътабося//.асътѣ//.асътатися//.асътатись//.астебыся//.астебысь//.астѣждесь//.астѣждеся//.асътетися//.асътетись//.асътася//.асътась//.асътѣбыся//.астеся//.асъте//.асътѣжесь//.асътѣжеся//.астежесь//.астежеся//.астажесь//.астажеся//.астесь//.асътѣбысь//.аста//.асътемись//.асътемися//.астетись//.асте//.астетися//.астѣбось//.астѣбося//.асътебысь//.асътебыся//.астабыся//.астабысь//.асътажеся//.асътажесь//.астѣ//.астабося//.астабось//.астатись//.астатися
  gramm: indic,aor,du,2p
 -flex: .астѣбысь//.асътѣбося//.асътѣбось//.астѣбыся//.асътеся//.асътесь//.асътѣжъдесь//.асътѣжъдеся//.астемися//.астемись//.астѣмись//.астѣмися//.астаждесь//.астаждеся//.асътежеся//.асътежесь//.астебося//.астебось//.асътабысь//.асътабыся//.асътебось//.асътебося//.астѣся//.астѣсь//.астеждеся//.астеждесь//.асътѣсь//.асътѣся//.асътѣмися//.асътѣмись//.асътѣтись//.асътѣтися//.асъта//.асътажъдеся//.асътажъдесь//.астась//.астася//.асътамись//.астамися//.асътамися//.астѣжеся//.астѣжесь//.асътежъдеся//.асътежъдесь//.астамись//.астѣтися//.астѣтись//.асътабось//.асътабося//.асътѣ//.асътатися//.асътатись//.астебыся//.астебысь//.астѣждесь//.астѣждеся//.асътетися//.асътетись//.асътася//.асътась//.асътѣбыся//.астеся//.асъте//.асътѣжесь//.асътѣжеся//.астежесь//.астежеся//.астажесь//.астажеся//.астесь//.асътѣбысь//.аста//.асътемись//.асътемися//.астетись//.асте//.астетися//.астѣбось//.астѣбося//.асътебысь//.асътебыся//.астабыся//.астабысь//.асътажеся//.асътажесь//.астѣ//.астабося//.астабось//.астатись//.астатися
  gramm: indic,aor,du,3p
 -flex: .алъ//.ал
  gramm: perf,sg,m
 -flex: <1>.еммися//<1>.имтися//<1>.имтись//<1>.еммись//<1>.емсь//<1>.емся//<1>.иметись//<1>.иметися//<1>.емебыся//<1>.имежъдесь//<1>.имежъдеся//<1>.емъ//<1>.емебысь//<1>.имъбысь//<1>.имъбыся//<1>.емъждесь//<1>.емъждеся//<1>.имъжъдеся//<1>.имъжъдесь//<1>.имемися//<1>.имемись//<1>.имжеся//<1>.имся//<1>.имсь//<1>.емъжеся//<1>.емъжесь//<1>.еме//<1>.имебыся//<1>.имебысь//<1>.емъся//<1>.емъсь//<1>.емежесь//<1>.емежеся//<1>.имбысь//<1>.имбыся//<1>.емтись//<1>.емтися//<1>.имътися//<1>.имътись//<1>.емемися//<1>.емемись//<1>.имъбось//<1>.емесь//<1>.емеся//<1>.имъбося//<1>.иммись//<1>.иммися//<1>.еметись//<1>.еметися//<1>.емътися//<1>.емътись//<1>.им//<1>.имеждеся//<1>.имеждесь//<1>.имъмись//<1>.имъмися//<1>.имъся//<1>.имъсь//<1>.ембося//<1>.ембось//<1>.име//<1>.емждеся//<1>.имебося//<1>.имебось//<1>.емъбысь//<1>.емебося//<1>.емебось//<1>.емъбыся//<1>.емъбось//<1>.емъбося//<1>.имъ//<1>.имъждеся//<1>.имъждесь//<1>.емъжъдеся//<1>.емъжъдесь//<1>.емждесь//<1>.ембыся//<1>.ембысь//<1>.имежесь//<1>.имежеся//<1>.имждесь//<1>.имждеся//<1>.емеждесь//<1>.емеждеся//<1>.имъжеся//<1>.имъжесь//<1>.имесь//<1>.имеся//<1>.имжесь//<1>.емъмись//<1>.емъмися//<1>.емежъдесь//<1>.емежъдеся//<1>.емжесь//<1>.емжеся//<1>.ем//<1>.имбось//<1>.имбося
  gramm: imper,pl,1p
 -flex: .аша//.ашамись//.ашажесь//.ашѧбыся//.ашѧбысь//.ашѧжесь//.ашѧжеся//.ашѧсь//.ашѧмися//.ашѧмись//.ашѧся//.ашажъдеся//.ашажъдесь//.ашѧжъдесь//.ашѧждеся//.ашѧждесь//.ашѧтись//.ашѧтися//.ашажеся//.ашатися//.ашѧ//.ашатись//.ашамися//.ашаждеся//.ашѧжъдеся//.ашаждесь//.ашася//.ашась//.ашабысь//.ашабыся//.ашѧбося//.ашѧбось//.ашабось//.ашабося
  gramm: indic,aor,pl,3p
 -flex: .астежесь//.астежеся//.асътебось//.асътебося//.астесь//.астеждеся//.астеждесь//.астеся//.асътемись//.асътемися//.астетись//.асте//.астетися//.астебыся//.астебысь//.асътебысь//.асътебыся//.асътеся//.асътесь//.астемися//.астемись//.асътетися//.асътетись//.асътежъдеся//.асътежъдесь//.асъте//.асътежеся//.асътежесь//.астебося//.астебось
  gramm: indic,aor,pl,2p
 -flex: .ахомбыся//.ахомъбось//.ахомъбося//.ахомбысь//.ахоммися//.ахомсь//.ахомся//.ахомждесь//.ахомждеся//.ахомъжъдесь//.ахомъбысь//.ахомъбыся//.ахомъжъдеся//.ахомбося//.ахомбось//.ахоммись//.ахомъмись//.ахомъмися//.ахомъжеся//.ахомъжесь//.ахом//.ахомъждесь//.ахомъся//.ахомъсь//.ахомъждеся//.ахомътися//.ахомътись//.ахомъ//.ахомтись//.ахомтися//.ахомжесь//.ахомжеся
  gramm: indic,aor,pl,1p
 -flex: <1>.итѣжесь//<1>.итѣжеся//<1>.итебысь//<1>.итебыся//<1>.итабось//<1>.итѣбыся//<1>.итѣбысь//<1>.итабося//<1>.итаждеся//<1>.итаждесь//<1>.итабысь//<1>.итамись//<1>.итабыся//<1>.итамися//<1>.итебося//<1>.итежеся//<1>.итежесь//<1>.итѣсь//<1>.итѣся//<1>.итажеся//<1>.итажесь//<1>.итебось//<1>.итеждесь//<1>.итеждеся//<1>.ита//<1>.итѣждеся//<1>.итеся//<1>.итесь//<1>.ите//<1>.итѣбося//<1>.итѣбось//<1>.итѣжъдесь//<1>.итѣжъдеся//<1>.итатися//<1>.итѣтись//<1>.итѣждесь//<1>.итатись//<1>.итемись//<1>.итемися//<1>.итася//<1>.итась//<1>.итѣ//<1>.итѣмись//<1>.итѣтися//<1>.итѣмися//<1>.итажъдеся//<1>.итажъдесь//<1>.итежъдесь//<1>.итетися//<1>.итетись//<1>.итежъдеся
  gramm: imper,du,2p
 -flex: <1>.ивамись//<1>.ивамися//<1>.евѣмись//<1>.еваждеся//<1>.ивебысь//<1>.ивебыся//<1>.иважъдеся//<1>.иважъдесь//<1>.иваждеся//<1>.иваждесь//<1>.ивѣжъдесь//<1>.ивѣжъдеся//<1>.евежеся//<1>.евабося//<1>.иветися//<1>.ивемись//<1>.ивѣбось//<1>.евежъдесь//<1>.евемися//<1>.евѣждесь//<1>.евѣждеся//<1>.евабось//<1>.евежесь//<1>.евѣсь//<1>.евѣся//<1>.ивабось//<1>.ивѣмися//<1>.ивѣмись//<1>.ивабося//<1>.евежъдеся//<1>.евѣмися//<1>.ивѣжесь//<1>.ивѣжеся//<1>.иважеся//<1>.иважесь//<1>.евебось//<1>.евебося//<1>.ивѣждеся//<1>.ивѣждесь//<1>.евѣтись//<1>.евѣтися//<1>.евѣ//<1>.еважеся//<1>.еважесь//<1>.ивѣтись//<1>.ивѣтися//<1>.ивеждесь//<1>.ивеждеся//<1>.евеся//<1>.ева//<1>.еве//<1>.ивабыся//<1>.ивебось//<1>.иветись//<1>.ивабысь//<1>.ива//<1>.иве//<1>.евабысь//<1>.евабыся//<1>.ивежъдеся//<1>.ивежъдесь//<1>.ивася//<1>.ивась//<1>.евѣбыся//<1>.евѣбысь//<1>.евѣбося//<1>.евѣбось//<1>.евеждеся//<1>.евеждесь//<1>.еваждесь//<1>.еважъдеся//<1>.ивѣ//<1>.еважъдесь//<1>.евѣжъдесь//<1>.евѣжъдеся//<1>.ивебося//<1>.евесь//<1>.евася//<1>.евась//<1>.ивежеся//<1>.ивежесь//<1>.евамись//<1>.евамися//<1>.еветися//<1>.ивеся//<1>.ивесь//<1>.еветись//<1>.евѣжеся//<1>.ивѣсь//<1>.ивѣся//<1>.еватися//<1>.еватись//<1>.ивѣбося//<1>.иватися//<1>.иватись//<1>.евѣжесь//<1>.ивемися//<1>.ивѣбыся//<1>.ивѣбысь//<1>.евебысь//<1>.евебыся//<1>.евемись
  gramm: imper,du,1p
 -flex: .ахсь//.ахся//.ахмися//.ахмись//.ахътися//.ахътись//.ахъбысь//.ахъбыся//.ахжесь//.ахжеся//.ахъся//.ахбось//.ахъжъдеся//.ахъбось//.ахъбося//.ахъжесь//.ахъ//.ахъждесь//.ахъждеся//.ахъмись//.ахъмися//.ах//.ахбося//.ахъсь//.ахтись//.ахъжеся//.ахждеся//.ахъжъдесь//.ахбыся//.ахбысь//.ахждесь//.ахтися
  gramm: indic,aor,sg,1p
 -flex: <1>.уждеся//<1>.ужесь//<1>.уждесь//<1>.убыся//<1>.убысь//<1>.умися//<1>.утись//<1>.у//<1>.утися//<1>.ужъдесь//<1>.ужъдеся//<1>.убося//<1>.убось//<1>.усь//<1>.ужеся//<1>.умись//<1>.уся
  gramm: indic,praes,sg,1p
 -flex: <1>.ешись//<1>.ешитись//<1>.ешижъдеся//<1>.ешися//<1>.ешибося//<1>.ешибось//<1>.ешижеся//<1>.ешиждеся//<1>.ешиждесь//<1>.ешимися//<1>.ешижъдесь//<1>.ешитися//<1>.еши//<1>.ешибысь//<1>.ешижесь//<1>.ешимись//<1>.ешибыся
  gramm: indic,praes,sg,2p
 -flex: <1>.ет//<1>.етъмися//<1>.етътись//<1>.етътися//<1>.етися//<1>.етись//<1>.етждеся//<1>.ебось//<1>.етждесь//<1>.еждесь//<1>.етъжесь//<1>.етъжеся//<1>.еждеся//<1>.етъжъдесь//<1>.етъжъдеся//<1>.еттися//<1>.етъждеся//<1>.етъждесь//<1>.еттись//<1>.ебысь//<1>.ебыся//<1>.етмись//<1>.етмися//<1>.еся//<1>.етъбося//<1>.етжеся//<1>.етжесь//<1>.етъсь//<1>.етъся//<1>.етъ//<1>.етъмись//<1>.етъбось//<1>.ебося//<1>.е//<1>.етбось//<1>.ежеся//<1>.етбося//<1>.емись//<1>.ежесь//<1>.етбысь//<1>.етбыся//<1>.емися//<1>.ется//<1>.етсь//<1>.етъбыся//<1>.етъбысь//<1>.ежъдеся//<1>.ежъдесь//<1>.есь
  gramm: indic,praes,sg,3p
 -flex: .алажеся//.алажесь//.аламись//.аламися//.алаждесь//.алаждеся//.ала//.алася//.алась//.алабысь//.алажъдеся//.алабыся//.алабось//.алабося//.алажъдесь//.алатися//.алатись
  gramm: perf,du,m
 -flex: .алѣбыся//.алѣбысь//.алетися//.алѣтись//.алѣтися//.алетись//.алебось//.алебося//.алѣбося//.алѣбось//.алѣ//.алѣсь//.алѣся//.алебысь//.алебыся//.алежеся//.алѣмися//.алежесь//.алѣмись//.алѣжъдесь//.але//.алѣжъдеся//.алеждеся//.алеждесь//.алеся//.алемись//.алемися//.алесь//.алѣждесь//.алѣждеся//.алѣжесь//.алежъдеся//.алежъдесь//.алѣжеся
  gramm: perf,du,n
 -flex: .алажеся//.алажесь//.аламись//.аламися//.алаждесь//.алаждеся//.ала//.алася//.алась//.алабысь//.алажъдеся//.алабыся//.алабось//.алабося//.алажъдесь//.алатися//.алатись
  gramm: perf,sg,f
-paradigm: V12a
 -flex: .етесь//.етеся//.етеждесь//.етежъдесь//.етеждеся//.етежъдеся//.ете//.ететись//.етебось//.етебося//.етежесь//.етежеся//.етемись//.етебыся//.ететися//.етебысь//.етемися
  gramm: indic,praes,pl,2p
 -flex: .оутись//.оутися//.уть//.юбось//.ютмися//.ютмись//.юбося//.ютъмися//.ютися//.ютъмись//.ют//.уться//.утьждеся//.южъдесь//.юбысь//.юбыся//.ютись//.утьмись//.оусь//.оуся//.утьмися//.оубыся//.утьжъдеся//.оужъдеся//.оубось//.ютъсь//.ютъся//.юся//.ютжесь//.ютжеся//.юсь//.утьждесь//.юттись//.юждесь//.утьжъдесь//.оужеся//.ютъбыся//.утьтись//.ютъбысь//.оужесь//.юттися//.утьсь//.ю//.юмись//.ютсь//.ютъждесь//.ютъждеся//.ются//.оужъдесь//.юмися//.оубысь//.оумися//.юждеся//.ютътись//.ютътися//.южеся//.утьбысь//.оубося//.утьбыся//.оу//.южесь//.утьтися//.утьбось//.утьбося//.оумись//.ютъ//.ютбыся//.ютбысь//.ютъжесь//.ютъжеся//.ютбося//.южъдеся//.ютбось//.ютъжъдесь//.ютъжъдеся//.ютъбося//.ютъбось//.утьжеся//.оуждесь//.оуждеся//.утьжесь//.ютждеся//.ютждесь
  gramm: indic,praes,pl,3p
 -flex: .емебысь//.емебыся//.емъбося//.емъбось//.ембысь//.ембыся//.емся//.емъжеся//.емсь//.емждеся//.емждесь//.еметися//.емъбыся//.емъбысь//.еметись//.ембось//.еммись//.еммися//.ембося//.емъжъдесь//.емъжъдеся//.емемися//.емемись//.еме//.емъмися//.емъмись//.емежеся//.емебось//.емебося//.емежесь//.емъжесь//.ем//.емъсь//.емъся//.емъждеся//.емъждесь//.емътись//.емъ//.емътися//.емесь//.емеждеся//.емеждесь//.емтися//.емтись//.емеся//.емжеся//.емжесь//.емежъдеся//.емежъдесь
  gramm: indic,praes,pl,1p
 -flex: .яли//.ялитись//.ялитися//.ялижъдесь//.ялижъдеся//.ялибося//.ялибось//.ялимися//.ялись//.ялися//.ялимись//.ялижесь//.ялиждесь//.ялиждеся//.ялижеся//.ялибыся//.ялибысь
  gramm: perf,pl,m
 -flex: .ялабося//.ялабось//.ялась//.ялася//.яла//.ялажъдесь//.ялаждесь//.ялаждеся//.ялабыся//.ялабысь//.яламися//.яламись//.ялатись//.ялатися//.ялажъдеся//.ялажесь//.ялажеся
  gramm: perf,pl,n
 -flex: .ялыждесь//.ялыжъдеся//.ялыждеся//.ялыжъдесь//.ялыся//.ялысь//.ялыбысь//.ялыжесь//.ялымись//.ялымися//.ялыбось//.ялыбося//.ялы//.ялытися//.ялытись//.ялыжеся//.ялыбыся
  gramm: perf,pl,f
 -flex: .ятибысь//.ятьмись//.ятибыся//.яться//.ятьсь//.ятьмися//.ятьжеся//.ятьжесь//.ятижъдеся//.ятижъдесь//.яти//.ятимись//.ятимися//.ятиждесь//.ятиждеся//.ятибось//.ятибося//.ятитися//.ятитись//.ятижеся//.ятижесь//.ятьжъдеся//.ятьжъдесь//.ятися//.ятись//.ятьбось//.ятьбося//.ять//.ятьтися//.ятьтись//.ятьбысь//.ятьбыся//.ятьждесь//.ятьждеся
  gramm: inf
 -flex: .йсь//.йся//.йъжесь//.йъжеся//.йждеся//.йждесь//.ймися//.йтись//.йътися//.йтися//.йъжъдесь//.йъжъдеся//.йжесь//.йжеся//.йбыся//.йбысь//.йътись//.ймись//.йъбося//.йъбось//.йъмися//.й//.йъбыся//.йъсь//.йъся//.йъбысь//.йъмись//.йбося//.йбось//.йъждесь//.йъждеся
  gramm: imper,sg,2p
 -flex: .йсь//.йся//.йъжесь//.йъжеся//.йждеся//.йждесь//.ймися//.йтись//.йътися//.йтися//.йъжъдесь//.йъжъдеся//.йжесь//.йжеся//.йбыся//.йбысь//.йътись//.ймись//.йъбося//.йъбось//.йъмися//.й//.йъбыся//.йъсь//.йъся//.йъбысь//.йъмись//.йбося//.йбось//.йъждесь//.йъждеся
  gramm: imper,sg,3p
 -flex: .йтетись//.йтетися//.йътебося//.йътебось//.йтесь//.йтеся//.йътебыся//.йътебысь//.йте//.йътесь//.йътеся//.йтеждесь//.йтеждеся//.йтебыся//.йтебысь//.йъте//.йтемися//.йтемись//.йтежесь//.йтежеся//.йътетись//.йътетися//.йътежъдесь//.йътежъдеся//.йтебося//.йтебось//.йътемися//.йътемись//.йътежесь//.йътежеся
  gramm: imper,pl,2p
 -flex: .ялобыся//.яломися//.ялобысь//.яло//.яломись//.яложесь//.яложеся//.ялотися//.ялотись//.ялобось//.яложъдеся//.яложъдесь//.ялобося//.ялождеся//.ялождесь//.ялося//.ялось
  gramm: perf,sg,n
 -flex: .яждесь//.яся//.ясь//.яждеся//.я//.ямись//.ябось//.ябося//.ямися//.яжъдеся//.яжъдесь//.яжеся//.яжесь//.ябысь//.ятися//.ятись//.ябыся
  gramm: indic,aor,sg,3p
 -flex: .яждесь//.яся//.ясь//.яждеся//.я//.ямись//.ябось//.ябося//.ямися//.яжъдеся//.яжъдесь//.яжеся//.яжесь//.ябысь//.ятися//.ятись//.ябыся
  gramm: indic,aor,sg,2p
 -flex: .евежесь//.евежеся//.евѣтися//.евѣтись//.евѣся//.евѣсь//.еважесь//.еважеся//.евесь//.евеся//.ева//.еве//.еважъдесь//.еважъдеся//.евѣбось//.евѣбося//.евебыся//.евебысь//.евѣбысь//.евѣбыся//.еветись//.еветися//.евабыся//.евабысь//.евѣждеся//.евѣмися//.евѣждесь//.евемися//.евемись//.евась//.евѣмись//.евѣ//.евася//.евежъдесь//.евежъдеся//.евѣжеся//.евѣжесь//.евеждесь//.евабося//.евабось//.евеждеся//.евѣжъдеся//.евѣжъдесь//.еваждеся//.еваждесь//.еватись//.евамися//.евамись//.еватися//.евебося//.евебось
  gramm: indic,praes,du,1p
 -flex: .етеждесь//.етеждеся//.етабыся//.етабысь//.ететись//.ететися//.етабося//.етѣмись//.етѣ//.етабось//.етѣждеся//.етѣмися//.етѣжъдеся//.етѣжъдесь//.етежъдесь//.етамися//.етамись//.етежъдеся//.етебося//.етебось//.етежесь//.етѣжеся//.етѣжесь//.етѣбося//.етѣтися//.етѣтись//.етемися//.етажесь//.етажеся//.етесь//.етеся//.етатись//.ета//.етатися//.ете//.етѣждесь//.етежеся//.етѣся//.етѣбысь//.етѣбыся//.етѣсь//.етаждеся//.етаждесь//.етажъдесь//.етажъдеся//.етѣбось//.етемись//.етебыся//.етебысь//.етась//.етася
  gramm: indic,praes,du,3p
 -flex: .етеждесь//.етеждеся//.етабыся//.етабысь//.ететись//.ететися//.етабося//.етѣмись//.етѣ//.етабось//.етѣждеся//.етѣмися//.етѣжъдеся//.етѣжъдесь//.етежъдесь//.етамися//.етамись//.етежъдеся//.етебося//.етебось//.етежесь//.етѣжеся//.етѣжесь//.етѣбося//.етѣтися//.етѣтись//.етемися//.етажесь//.етажеся//.етесь//.етеся//.етатись//.ета//.етатися//.ете//.етѣждесь//.етежеся//.етѣся//.етѣбысь//.етѣбыся//.етѣсь//.етаждеся//.етаждесь//.етажъдесь//.етажъдеся//.етѣбось//.етемись//.етебыся//.етебысь//.етась//.етася
  gramm: indic,praes,du,2p
 -flex: .яхова//.яховамися//.яховамись//.яхове//.яховабося//.яховабось//.яховежесь//.яховежеся//.яховетись//.яховемися//.яховемись//.яховѣжъдеся//.яховѣбысь//.яховѣмись//.яховетися//.яховѣжеся//.яховеждеся//.яховеждесь//.яховѣжесь//.яховажъдесь//.яховабыся//.яховабысь//.яховежъдесь//.яховежъдеся//.яховеся//.яховѣждесь//.яховѣся//.яховѣсь//.яховѣждеся//.яховѣтися//.яховѣтись//.яховебося//.яховатись//.яховатися//.яховебось//.яховѣ//.яховажесь//.яховажеся//.яховесь//.яховѣмися//.яховажъдеся//.яховѣбыся//.яховѣжъдесь//.яховаждесь//.яховаждеся//.яховебыся//.яховѣбось//.яховѣбося//.яховебысь//.яховась//.яховася
  gramm: indic,imperf,du,1p
 -flex: .ясътѣтися//.ясътѣтись//.ястебося//.ястебось//.ястажесь//.ястажеся//.ястѣтися//.ястѣтись//.ястеждесь//.ястеждеся//.ясътежъдесь//.ясътежъдеся//.ясътѣся//.ясътѣсь//.ястамися//.ястамись//.ястабыся//.ястабысь//.ясътемися//.ясътемись//.ясътетись//.ясътетися//.ясътѣбось//.ясътѣбося//.ясътѣжъдеся//.ястѣмись//.ястѣмися//.ясътѣжъдесь//.ястѣся//.ястѣсь//.ясътась//.ясътася//.ясътабыся//.ясътабысь//.ястѣждеся//.ястѣждесь//.ястаждеся//.ястаждесь//.ястѣбысь//.ястебыся//.ястебысь//.ястѣбось//.ястѣбося//.ястѣ//.ястемися//.ястемись//.ясътесь//.ясътеся//.ястась//.ястася//.ястѣжеся//.ястѣбыся//.ясте//.яста//.ясътамися//.ясътамись//.ясътабося//.ясътабось//.ясътѣбысь//.ясътѣбыся//.ясътатись//.ясътатися//.ясътѣ//.ясътажъдесь//.ясътажъдеся//.ясътебося//.ясътебось//.ястѣжесь//.ясътажесь//.ясътажеся//.ястабося//.ясътебыся//.ясътебысь//.ястабось//.ястежесь//.ястежеся//.ястетись//.ястетися//.ясъта//.ясътѣжеся//.ясъте//.ясътѣжесь//.ясътежесь//.ясътежеся//.ясътѣмись//.ясътѣмися//.ястатись//.ястатися//.ястесь//.ястеся
  gramm: indic,imperf,du,3p
 -flex: .ясътѣтися//.ясътѣтись//.ястебося//.ястебось//.ястажесь//.ястажеся//.ястѣтися//.ястѣтись//.ястеждесь//.ястеждеся//.ясътежъдесь//.ясътежъдеся//.ясътѣся//.ясътѣсь//.ястамися//.ястамись//.ястабыся//.ястабысь//.ясътемися//.ясътемись//.ясътетись//.ясътетися//.ясътѣбось//.ясътѣбося//.ясътѣжъдеся//.ястѣмись//.ястѣмися//.ясътѣжъдесь//.ястѣся//.ястѣсь//.ясътась//.ясътася//.ясътабыся//.ясътабысь//.ястѣждеся//.ястѣждесь//.ястаждеся//.ястаждесь//.ястѣбысь//.ястебыся//.ястебысь//.ястѣбось//.ястѣбося//.ястѣ//.ястемися//.ястемись//.ясътесь//.ясътеся//.ястась//.ястася//.ястѣжеся//.ястѣбыся//.ясте//.яста//.ясътамися//.ясътамись//.ясътабося//.ясътабось//.ясътѣбысь//.ясътѣбыся//.ясътатись//.ясътатися//.ясътѣ//.ясътажъдесь//.ясътажъдеся//.ясътебося//.ясътебось//.ястѣжесь//.ясътажесь//.ясътажеся//.ястабося//.ясътебыся//.ясътебысь//.ястабось//.ястежесь//.ястежеся//.ястетись//.ястетися//.ясъта//.ясътѣжеся//.ясъте//.ясътѣжесь//.ясътежесь//.ясътежеся//.ясътѣмись//.ясътѣмися//.ястатись//.ястатися//.ястесь//.ястеся
  gramm: indic,imperf,du,2p
 -flex: .ясътетись//.ясътетися//.ястебося//.ястебось//.ясътебося//.ясътебось//.ястемися//.ястемись//.ясътесь//.ясътебыся//.ясътебысь//.ясътеся//.ястебыся//.ястежесь//.ястежеся//.ястебысь//.ясте//.ястетись//.ястетися//.ясъте//.ясътежесь//.ясътежеся//.ястеждесь//.ястеждеся//.ясътежъдесь//.ясътемись//.ясътемися//.ястесь//.ястеся//.ясътежъдеся
  gramm: indic,imperf,pl,2p
 -flex: .яхуся//.яхусь//.яхубося//.яхубось//.яхужесь//.яхужеся//.яхумись//.яхумися//.яхуждеся//.яхуждесь//.яхубыся//.яхутись//.яху//.яхубысь//.яхутися//.яхужъдесь//.яхужъдеся
  gramm: indic,imperf,pl,3p
 -flex: .яхомбыся//.яхомбысь//.яхомтись//.яхомтися//.яхомбося//.яхомъмися//.яхомбось//.яхомъ//.яхом//.яхомъмись//.яхомъжъдесь//.яхомъжъдеся//.яхомъжесь//.яхомъжеся//.яхомсь//.яхомътись//.яхомътися//.яхомся//.яхоммися//.яхоммись//.яхомъждесь//.яхомъждеся//.яхомъсь//.яхомъся//.яхомъбыся//.яхомъбысь//.яхомждеся//.яхомждесь//.яхомжесь//.яхомжеся//.яхомъбося//.яхомъбось
  gramm: indic,imperf,pl,1p
 -flex: .ялѣмись//.ялемися//.ялемись//.ялѣмися//.ялѣждесь//.ялѣждеся//.ялѣбысь//.ялежесь//.ялежеся//.ялѣбыся//.ялесь//.ялеся//.ялѣбось//.ялеждесь//.яле//.ялѣжеся//.ялѣжесь//.ялѣжъдеся//.ялѣжъдесь//.ялѣся//.ялебысь//.ялежъдесь//.ялежъдеся//.ялебыся//.ялебося//.ялебось//.ялетись//.ялѣтися//.ялѣтись//.ялетися//.ялѣсь//.ялеждеся//.ялѣ//.ялѣбося
  gramm: perf,du,f
 -flex: .яхбося//.яхбось//.яхтись//.яхтися//.яхъ//.яхътись//.яхътися//.яхъжъдесь//.яхъжъдеся//.яхъбось//.яхбыся//.яхбысь//.яхжесь//.яхжеся//.яхъмися//.яхъмись//.яхъжесь//.яхъжеся//.яхъбыся//.ях//.яхъбысь//.яхждеся//.яхждесь//.яхсь//.яхся//.яхъбося//.яхмись//.яхъждесь//.яхъждеся//.яхмися//.яхъсь//.яхъся
  gramm: indic,imperf,sg,1p
 -flex: .яшебося//.яшежеся//.яше//.яшетися//.яшежесь//.яшесь//.яшеся//.яшемись//.яшежъдесь//.яшемися//.яшежъдеся//.яшетись//.яшебось//.яшеждесь//.яшебыся//.яшеждеся//.яшебысь
  gramm: indic,imperf,sg,2p
 -flex: .яшебося//.яшежеся//.яше//.яшетися//.яшежесь//.яшесь//.яшеся//.яшемись//.яшежъдесь//.яшемися//.яшежъдеся//.яшетись//.яшебось//.яшеждесь//.яшебыся//.яшеждеся//.яшебысь
  gramm: indic,imperf,sg,3p
 -flex: .яхова//.яховамися//.яховамись//.яхове//.яховабося//.яховабось//.яховежесь//.яховежеся//.яховетись//.яховемися//.яховемись//.яховѣжъдеся//.яховѣбысь//.яховѣмись//.яховетися//.яховѣжеся//.яховеждеся//.яховеждесь//.яховѣжесь//.яховажъдесь//.яховабыся//.яховабысь//.яховежъдесь//.яховежъдеся//.яховеся//.яховѣждесь//.яховѣся//.яховѣсь//.яховѣждеся//.яховѣтися//.яховѣтись//.яховебося//.яховатись//.яховатися//.яховебось//.яховѣ//.яховажесь//.яховажеся//.яховесь//.яховѣмися//.яховажъдеся//.яховѣбыся//.яховѣжъдесь//.яховаждесь//.яховаждеся//.яховебыся//.яховѣбось//.яховѣбося//.яховебысь//.яховась//.яховася
  gramm: indic,aor,du,1p
 -flex: .ясътѣтися//.ясътѣтись//.ястебося//.ястебось//.ястажесь//.ястажеся//.ястѣтися//.ястѣтись//.ястеждесь//.ястеждеся//.ясътежъдесь//.ясътежъдеся//.ясътѣся//.ясътѣсь//.ястамися//.ястамись//.ястабыся//.ястабысь//.ясътемися//.ясътемись//.ясътетись//.ясътетися//.ясътѣбось//.ясътѣбося//.ясътѣжъдеся//.ястѣмись//.ястѣмися//.ясътѣжъдесь//.ястѣся//.ястѣсь//.ясътась//.ясътася//.ясътабыся//.ясътабысь//.ястѣждеся//.ястѣждесь//.ястаждеся//.ястаждесь//.ястѣбысь//.ястебыся//.ястебысь//.ястѣбось//.ястѣбося//.ястѣ//.ястемися//.ястемись//.ясътесь//.ясътеся//.ястась//.ястася//.ястѣжеся//.ястѣбыся//.ясте//.яста//.ясътамися//.ясътамись//.ясътабося//.ясътабось//.ясътѣбысь//.ясътѣбыся//.ясътатись//.ясътатися//.ясътѣ//.ясътажъдесь//.ясътажъдеся//.ясътебося//.ясътебось//.ястѣжесь//.ясътажесь//.ясътажеся//.ястабося//.ясътебыся//.ясътебысь//.ястабось//.ястежесь//.ястежеся//.ястетись//.ястетися//.ясъта//.ясътѣжеся//.ясъте//.ясътѣжесь//.ясътежесь//.ясътежеся//.ясътѣмись//.ясътѣмися//.ястатись//.ястатися//.ястесь//.ястеся
  gramm: indic,aor,du,2p
 -flex: .ясътѣтися//.ясътѣтись//.ястебося//.ястебось//.ястажесь//.ястажеся//.ястѣтися//.ястѣтись//.ястеждесь//.ястеждеся//.ясътежъдесь//.ясътежъдеся//.ясътѣся//.ясътѣсь//.ястамися//.ястамись//.ястабыся//.ястабысь//.ясътемися//.ясътемись//.ясътетись//.ясътетися//.ясътѣбось//.ясътѣбося//.ясътѣжъдеся//.ястѣмись//.ястѣмися//.ясътѣжъдесь//.ястѣся//.ястѣсь//.ясътась//.ясътася//.ясътабыся//.ясътабысь//.ястѣждеся//.ястѣждесь//.ястаждеся//.ястаждесь//.ястѣбысь//.ястебыся//.ястебысь//.ястѣбось//.ястѣбося//.ястѣ//.ястемися//.ястемись//.ясътесь//.ясътеся//.ястась//.ястася//.ястѣжеся//.ястѣбыся//.ясте//.яста//.ясътамися//.ясътамись//.ясътабося//.ясътабось//.ясътѣбысь//.ясътѣбыся//.ясътатись//.ясътатися//.ясътѣ//.ясътажъдесь//.ясътажъдеся//.ясътебося//.ясътебось//.ястѣжесь//.ясътажесь//.ясътажеся//.ястабося//.ясътебыся//.ясътебысь//.ястабось//.ястежесь//.ястежеся//.ястетись//.ястетися//.ясъта//.ясътѣжеся//.ясъте//.ясътѣжесь//.ясътежесь//.ясътежеся//.ясътѣмись//.ясътѣмися//.ястатись//.ястатися//.ястесь//.ястеся
  gramm: indic,aor,du,3p
 -flex: .ялъ//.ял
  gramm: perf,sg,m
 -flex: .имежъдеся//.емебысь//.емебыся//.имъждесь//.имъждеся//.емежеся//.емежесь//.имежеся//.емемися//.иметися//.иметись//.имебысь//.имебыся//.имеждесь//.имжесь//.имжеся//.еметися//.имъсь//.имъся//.еметись//.емеся//.емесь//.имтись//.емежъдеся//.имтися//.имъбыся//.им//.емежъдесь//.имъбысь//.еме//.имъ//.имждеся//.имждесь//.имсь//.имся//.емебось//.иммися//.иммись//.имеждеся//.имемися//.имемись//.емемись//.имебось//.имебося//.емебося//.имежесь//.име//.имбыся//.имбысь//.имежъдесь//.емеждеся//.емеждесь//.имъмися//.имъмись//.имбося//.имбось//.имъжесь//.имъжеся//.имеся//.имесь//.имътись//.имътися//.имъжъдесь//.имъжъдеся//.имъбося//.имъбось
  gramm: imper,pl,1p
 -flex: .яшась//.яшамися//.яшамись//.яшася//.яшѧждеся//.яшѧждесь//.яшажъдесь//.яшажъдеся//.яшѧжъдеся//.яша//.яшажесь//.яшабося//.яшабось//.яшѧ//.яшѧжъдесь//.яшѧбыся//.яшѧмися//.яшѧся//.яшаждеся//.яшаждесь//.яшѧсь//.яшабыся//.яшабысь//.яшѧтися//.яшѧтись//.яшѧбось//.яшѧбося//.яшѧжеся//.яшатись//.яшатися//.яшѧбысь//.яшажеся//.яшѧмись//.яшѧжесь
  gramm: indic,aor,pl,3p
 -flex: .ясътетись//.ясътетися//.ястебося//.ястебось//.ясътебося//.ясътебось//.ястемися//.ястемись//.ясътесь//.ясътебыся//.ясътебысь//.ясътеся//.ястебыся//.ястежесь//.ястежеся//.ястебысь//.ясте//.ястетись//.ястетися//.ясъте//.ясътежесь//.ясътежеся//.ястеждесь//.ястеждеся//.ясътежъдесь//.ясътемись//.ясътемися//.ястесь//.ястеся//.ясътежъдеся
  gramm: indic,aor,pl,2p
 -flex: .яхомбыся//.яхомбысь//.яхомтись//.яхомтися//.яхомбося//.яхомъмися//.яхомбось//.яхомъ//.яхом//.яхомъмись//.яхомъжъдесь//.яхомъжъдеся//.яхомъжесь//.яхомъжеся//.яхомсь//.яхомътись//.яхомътися//.яхомся//.яхоммися//.яхоммись//.яхомъждесь//.яхомъждеся//.яхомъсь//.яхомъся//.яхомъбыся//.яхомъбысь//.яхомждеся//.яхомждесь//.яхомжесь//.яхомжеся//.яхомъбося//.яхомъбось
  gramm: indic,aor,pl,1p
 -flex: .итѣбысь//.итѣбыся//.итебося//.итебось//.итежесь//.итежеся//.итѣжъдеся//.итѣ//.итажъдесь//.итебыся//.итебысь//.итажъдеся//.итѣжъдесь//.итажесь//.итежъдеся//.итѣмись//.итемися//.итемись//.итеждеся//.итѣждесь//.итажеся//.итѣбося//.итабося//.итабось//.итесь//.итеся//.ита//.итѣбось//.итеждесь//.итѣмися//.итетись//.итаждесь//.итаждеся//.ите//.итабыся//.итежъдесь//.итабысь//.итѣтись//.итатись//.итатися//.итетися//.итѣся//.итѣсь//.итѣжеся//.итѣждеся//.итась//.итася//.итѣтися//.итѣжесь//.итамися//.итамись
  gramm: imper,du,2p
 -flex: .ивѣжеся//.ивамися//.ивамись//.ивѣ//.иважъдесь//.ивебыся//.ивебысь//.иважъдеся//.ивѣбысь//.ивѣжесь//.ивебося//.ивебось//.ивежъдесь//.ивеждесь//.иваждесь//.иваждеся//.ивѣмись//.ивѣмися//.ивѣжъдеся//.ивѣтися//.ивѣжъдесь//.иважесь//.иважеся//.ивѣбось//.ивѣбося//.иветись//.иветися//.ивабыся//.ивабысь//.ивемися//.ивемись//.иватись//.иватися//.ивѣся//.ивѣсь//.ивабося//.ивабось//.ивесь//.ивеся//.ива//.иве//.ивѣтись//.ивежъдеся//.ивежесь//.ивѣждесь//.ивѣждеся//.ивежеся//.ивеждеся//.ивѣбыся//.ивась//.ивася
  gramm: imper,du,1p
 -flex: .яхбося//.яхбось//.яхтись//.яхтися//.яхъ//.яхътись//.яхътися//.яхъжъдесь//.яхъжъдеся//.яхъбось//.яхбыся//.яхбысь//.яхжесь//.яхжеся//.яхъмися//.яхъмись//.яхъжесь//.яхъжеся//.яхъбыся//.ях//.яхъбысь//.яхждеся//.яхждесь//.яхсь//.яхся//.яхъбося//.яхмись//.яхъждесь//.яхъждеся//.яхмися//.яхъсь//.яхъся
  gramm: indic,aor,sg,1p
 -flex: .юмись//.юмися//.юждесь//.юбось//.южъдесь//.ю//.юбося//.ютися//.юся//.ютись//.юбысь//.юбыся//.юждеся//.южеся//.южесь//.юсь//.южъдеся
  gramm: indic,praes,sg,1p
 -flex: .ешибось//.ешибося//.еши//.ешиждеся//.ешитися//.ешитись//.ешибыся//.ешижъдеся//.ешиждесь//.ешижеся//.ешижъдесь//.ешися//.ешись//.ешибысь//.ешижесь//.ешимись//.ешимися
  gramm: indic,praes,sg,2p
 -flex: .етъбыся//.ежесь//.етъбось//.етъбося//.емися//.емись//.етъждесь//.еттись//.еттися//.етъждеся//.етъся//.етъсь//.етъбысь//.етъжесь//.етъ//.етътися//.етътись//.ет//.е//.етъжъдеся//.етись//.етъжъдесь//.етъмись//.етъмися//.етися//.еждеся//.еждесь//.етмися//.етждесь//.етждеся//.етмись//.ебося//.етбося//.етбось//.ебось//.есь//.етбыся//.ебыся//.ебысь//.етбысь//.етъжеся//.ежеся//.ежъдесь//.ежъдеся//.еся//.етжесь//.етсь//.ется//.етжеся
  gramm: indic,praes,sg,3p
 -flex: .ялабося//.ялабось//.ялась//.ялася//.яла//.ялажъдесь//.ялаждесь//.ялаждеся//.ялабыся//.ялабысь//.яламися//.яламись//.ялатись//.ялатися//.ялажъдеся//.ялажесь//.ялажеся
  gramm: perf,du,m
 -flex: .ялѣмись//.ялемися//.ялемись//.ялѣмися//.ялѣждесь//.ялѣждеся//.ялѣбысь//.ялежесь//.ялежеся//.ялѣбыся//.ялесь//.ялеся//.ялѣбось//.ялеждесь//.яле//.ялѣжеся//.ялѣжесь//.ялѣжъдеся//.ялѣжъдесь//.ялѣся//.ялебысь//.ялежъдесь//.ялежъдеся//.ялебыся//.ялебося//.ялебось//.ялетись//.ялѣтися//.ялѣтись//.ялетися//.ялѣсь//.ялеждеся//.ялѣ//.ялѣбося
  gramm: perf,du,n
 -flex: .ялабося//.ялабось//.ялась//.ялася//.яла//.ялажъдесь//.ялаждесь//.ялаждеся//.ялабыся//.ялабысь//.яламися//.яламись//.ялатись//.ялатися//.ялажъдеся//.ялажесь//.ялажеся
  gramm: perf,sg,f
-paradigm: V12x*
 -flex: <1>.етемись//<1>.етемися//<1>.етеждеся//<1>.етебысь//<1>.етебыся//<1>.етеждесь//<1>.етежеся//<1>.етежесь//<1>.етебось//<1>.етежъдесь//<1>.етебося//<1>.етеся//<1>.етесь//<1>.ететися//<1>.етежъдеся//<1>.ете//<1>.ететись
  gramm: indic,praes,pl,2p
 -flex: <1>.оумись//<1>.оумися//<1>.утъжъдеся//<1>.утъсь//<1>.утъжъдесь//<1>.утждесь//<1>.утждеся//<1>.утъжеся//<1>.ютися//<1>.утъся//<1>.утся//<1>.утбыся//<1>.оубысь//<1>.утбысь//<1>.оужъдеся//<1>.оужъдесь//<1>.южеся//<1>.утъжесь//<1>.юмися//<1>.юмись//<1>.оутися//<1>.юбыся//<1>.юбысь//<1>.южесь//<1>.утбося//<1>.утбось//<1>.юждесь//<1>.юсь//<1>.юся//<1>.южъдесь//<1>.оубыся//<1>.оусь//<1>.оубось//<1>.оубося//<1>.оужеся//<1>.оужесь//<1>.юбось//<1>.утъбысь//<1>.утъбыся//<1>.оуждеся//<1>.оуждесь//<1>.утъ//<1>.ут//<1>.утмись//<1>.оуся//<1>.ютись//<1>.оу//<1>.утътися//<1>.оутись//<1>.утъмися//<1>.утъбось//<1>.утътись//<1>.юбося//<1>.утмися//<1>.ю//<1>.южъдеся//<1>.утжесь//<1>.утжеся//<1>.уттись//<1>.уттися//<1>.утъмись//<1>.утъбося//<1>.юждеся//<1>.утъждеся//<1>.утъждесь//<1>.утсь
  gramm: indic,praes,pl,3p
 -flex: <1>.емъжъдеся//<1>.емъся//<1>.емъсь//<1>.емъжъдесь//<1>.еммися//<1>.еммись//<1>.емътися//<1>.емсь//<1>.емся//<1>.ембыся//<1>.емътись//<1>.ембысь//<1>.емежеся//<1>.емежесь//<1>.еметися//<1>.еметись//<1>.емъ//<1>.емеждесь//<1>.емеждеся//<1>.емебысь//<1>.емъждесь//<1>.емъждеся//<1>.емъбысь//<1>.емъбыся//<1>.ембося//<1>.ембось//<1>.емждесь//<1>.емждеся//<1>.емъмись//<1>.емъмися//<1>.емъжеся//<1>.емебося//<1>.емебось//<1>.емъжесь//<1>.емтись//<1>.емтися//<1>.еме//<1>.емежъдесь//<1>.емежъдеся//<1>.емжесь//<1>.емжеся//<1>.емъбось//<1>.емъбося//<1>.емебыся//<1>.емемися//<1>.емемись//<1>.емесь//<1>.емеся//<1>.ем
  gramm: indic,praes,pl,1p
 -flex: .алибось//.алибося//.али//.алитися//.алитись//.алибыся//.алиждеся//.алиждесь//.алижеся//.алижъдесь//.алися//.ались//.алибысь//.алижесь//.алимись//.алижъдеся//.алимися
  gramm: perf,pl,m
 -flex: .алажеся//.алажесь//.аламись//.аламися//.алаждесь//.алаждеся//.ала//.алася//.алась//.алабысь//.алажъдеся//.алабыся//.алабось//.алабося//.алажъдесь//.алатися//.алатись
  gramm: perf,pl,n
 -flex: .алыжесь//.алыждесь//.алыждеся//.алыжеся//.алыбыся//.алыбысь//.алы//.алытись//.алытися//.алыжъдесь//.алыжъдеся//.алыбося//.алыбось//.алымися//.алысь//.алыся//.алымись
  gramm: perf,pl,f
 -flex: .атьсь//.аться//.ать//.атись//.атися//.атибыся//.атибысь//.атимися//.атимись//.атитись//.атитися//.атьтись//.атьтися//.атьмися//.атьмись//.атьбыся//.атьбысь//.атиждесь//.атиждеся//.атьждесь//.атьждеся//.атижесь//.атижеся//.атьжъдесь//.атьжъдеся//.атижъдесь//.атьбося//.атьбось//.атижъдеся//.атьжесь//.атибося//.атибось//.атьжеся//.ати
  gramm: inf
 -flex: <1>.ижеся//<1>.ижесь//<1>.имись//<1>.имися//<1>.иждеся//<1>.ижъдеся//<1>.и//<1>.иждесь//<1>.ися//<1>.ись//<1>.ибысь//<1>.ибыся//<1>.ибось//<1>.ибося//<1>.итися//<1>.ижъдесь//<1>.итись
  gramm: imper,sg,2p
 -flex: <1>.ижеся//<1>.ижесь//<1>.имись//<1>.имися//<1>.иждеся//<1>.ижъдеся//<1>.и//<1>.иждесь//<1>.ися//<1>.ись//<1>.ибысь//<1>.ибыся//<1>.ибось//<1>.ибося//<1>.итися//<1>.ижъдесь//<1>.итись
  gramm: imper,sg,3p
 -flex: <1>.итемись//<1>.итежеся//<1>.итежесь//<1>.итебысь//<1>.итебыся//<1>.итебося//<1>.итеждеся//<1>.итеся//<1>.итемися//<1>.итеждесь//<1>.итесь//<1>.итетися//<1>.итежъдесь//<1>.итежъдеся//<1>.итебось//<1>.итетись//<1>.ите
  gramm: imper,pl,2p
 -flex: .ало//.алобысь//.алождеся//.алобося//.алось//.аложъдеся//.аломись//.алобось//.аложъдесь//.алождесь//.алотись//.алотися//.аложесь//.аложеся//.алося//.аломися//.алобыся
  gramm: perf,sg,n
 -flex: .абыся//.ажеся//.абысь//.ась//.ася//.ажесь//.амись//.аждесь//.аждеся//.абося//.абось//.атись//.атися//.амися//.а//.ажъдесь//.ажъдеся
  gramm: indic,aor,sg,3p
 -flex: .абыся//.ажеся//.абысь//.ась//.ася//.ажесь//.амись//.аждесь//.аждеся//.абося//.абось//.атись//.атися//.амися//.а//.ажъдесь//.ажъдеся
  gramm: indic,aor,sg,2p
 -flex: <1>.ева//<1>.евася//<1>.евась//<1>.евеся//<1>.евежъдесь//<1>.евамись//<1>.евамися//<1>.евебось//<1>.евебося//<1>.еветися//<1>.евѣтись//<1>.евѣтися//<1>.еветись//<1>.евабысь//<1>.евабыся//<1>.евѣ//<1>.еватися//<1>.еватись//<1>.еважеся//<1>.еважесь//<1>.евежеся//<1>.евежесь//<1>.евежъдеся//<1>.евѣмися//<1>.евемись//<1>.евемися//<1>.евѣмись//<1>.евѣждесь//<1>.евѣждеся//<1>.евѣбыся//<1>.евабось//<1>.евабося//<1>.евѣбысь//<1>.евесь//<1>.еваждесь//<1>.евѣбося//<1>.евѣбось//<1>.еваждеся//<1>.евеждеся//<1>.еве//<1>.евеждесь//<1>.евѣжесь//<1>.евѣсь//<1>.евѣся//<1>.евѣжеся//<1>.еважъдеся//<1>.еважъдесь//<1>.евѣжъдесь//<1>.евебысь//<1>.евебыся//<1>.евѣжъдеся
  gramm: indic,praes,du,1p
 -flex: <1>.етѣмися//<1>.етѣмись//<1>.етажеся//<1>.етажесь//<1>.етебысь//<1>.етежесь//<1>.етѣбося//<1>.етѣбось//<1>.етѣжесь//<1>.етѣсь//<1>.етѣся//<1>.етѣжеся//<1>.етемись//<1>.етемися//<1>.етежеся//<1>.етажъдеся//<1>.етажъдесь//<1>.ета//<1>.етебыся//<1>.етѣбыся//<1>.етабось//<1>.етабося//<1>.етѣбысь//<1>.етеся//<1>.етесь//<1>.етежъдеся//<1>.ете//<1>.етѣжъдесь//<1>.етѣждесь//<1>.етѣждеся//<1>.етѣжъдеся//<1>.етася//<1>.етась//<1>.ететися//<1>.ететись//<1>.етабысь//<1>.етабыся//<1>.етамись//<1>.етамися//<1>.етѣ//<1>.етатися//<1>.етатись//<1>.етебось//<1>.етежъдесь//<1>.етебося//<1>.етаждесь//<1>.етаждеся//<1>.етеждеся//<1>.етѣтись//<1>.етѣтися//<1>.етеждесь
  gramm: indic,praes,du,3p
 -flex: <1>.етѣмися//<1>.етѣмись//<1>.етажеся//<1>.етажесь//<1>.етебысь//<1>.етежесь//<1>.етѣбося//<1>.етѣбось//<1>.етѣжесь//<1>.етѣсь//<1>.етѣся//<1>.етѣжеся//<1>.етемись//<1>.етемися//<1>.етежеся//<1>.етажъдеся//<1>.етажъдесь//<1>.ета//<1>.етебыся//<1>.етѣбыся//<1>.етабось//<1>.етабося//<1>.етѣбысь//<1>.етеся//<1>.етесь//<1>.етежъдеся//<1>.ете//<1>.етѣжъдесь//<1>.етѣждесь//<1>.етѣждеся//<1>.етѣжъдеся//<1>.етася//<1>.етась//<1>.ететися//<1>.ететись//<1>.етабысь//<1>.етабыся//<1>.етамись//<1>.етамися//<1>.етѣ//<1>.етатися//<1>.етатись//<1>.етебось//<1>.етежъдесь//<1>.етебося//<1>.етаждесь//<1>.етаждеся//<1>.етеждеся//<1>.етѣтись//<1>.етѣтися//<1>.етеждесь
  gramm: indic,praes,du,2p
 -flex: .аховежеся//.аховежесь//.аховѣсь//.аховѣся//.аховѣжъдеся//.аховажеся//.аховажесь//.аховеждеся//.аховеждесь//.аховажъдеся//.аховажъдесь//.аховѣтись//.ахове//.аховесь//.аховѣбося//.аховѣбось//.ахова//.аховебысь//.аховебыся//.аховѣбыся//.аховеся//.аховѣбысь//.аховѣмися//.аховабысь//.аховѣжъдесь//.аховѣтися//.аховабыся//.аховѣждесь//.аховѣждеся//.аховемись//.аховемися//.аховася//.аховась//.аховѣ//.аховѣмись//.аховетися//.аховежъдеся//.аховежъдесь//.аховѣжесь//.аховѣжеся//.аховетись//.аховабось//.аховабося//.аховаждесь//.аховаждеся//.аховамись//.аховатися//.аховатись//.аховамися//.аховебось//.аховебося
  gramm: indic,imperf,du,1p
 -flex: .астѣбысь//.асътѣбося//.асътѣбось//.астѣбыся//.асътеся//.асътесь//.асътѣжъдесь//.асътѣжъдеся//.астемися//.астемись//.астѣмись//.астѣмися//.астаждесь//.астаждеся//.асътежеся//.асътежесь//.астебося//.астебось//.асътабысь//.асътабыся//.асътебось//.асътебося//.астѣся//.астѣсь//.астеждеся//.астеждесь//.асътѣсь//.асътѣся//.асътѣмися//.асътѣмись//.асътѣтись//.асътѣтися//.асъта//.асътажъдеся//.асътажъдесь//.астась//.астася//.асътамись//.астамися//.асътамися//.астѣжеся//.астѣжесь//.асътежъдеся//.асътежъдесь//.астамись//.астѣтися//.астѣтись//.асътабось//.асътабося//.асътѣ//.асътатися//.асътатись//.астебыся//.астебысь//.астѣждесь//.астѣждеся//.асътетися//.асътетись//.асътася//.асътась//.асътѣбыся//.астеся//.асъте//.асътѣжесь//.асътѣжеся//.астежесь//.астежеся//.астажесь//.астажеся//.астесь//.асътѣбысь//.аста//.асътемись//.асътемися//.астетись//.асте//.астетися//.астѣбось//.астѣбося//.асътебысь//.асътебыся//.астабыся//.астабысь//.асътажеся//.асътажесь//.астѣ//.астабося//.астабось//.астатись//.астатися
  gramm: indic,imperf,du,3p
 -flex: .астѣбысь//.асътѣбося//.асътѣбось//.астѣбыся//.асътеся//.асътесь//.асътѣжъдесь//.асътѣжъдеся//.астемися//.астемись//.астѣмись//.астѣмися//.астаждесь//.астаждеся//.асътежеся//.асътежесь//.астебося//.астебось//.асътабысь//.асътабыся//.асътебось//.асътебося//.астѣся//.астѣсь//.астеждеся//.астеждесь//.асътѣсь//.асътѣся//.асътѣмися//.асътѣмись//.асътѣтись//.асътѣтися//.асъта//.асътажъдеся//.асътажъдесь//.астась//.астася//.асътамись//.астамися//.асътамися//.астѣжеся//.астѣжесь//.асътежъдеся//.асътежъдесь//.астамись//.астѣтися//.астѣтись//.асътабось//.асътабося//.асътѣ//.асътатися//.асътатись//.астебыся//.астебысь//.астѣждесь//.астѣждеся//.асътетися//.асътетись//.асътася//.асътась//.асътѣбыся//.астеся//.асъте//.асътѣжесь//.асътѣжеся//.астежесь//.астежеся//.астажесь//.астажеся//.астесь//.асътѣбысь//.аста//.асътемись//.асътемися//.астетись//.асте//.астетися//.астѣбось//.астѣбося//.асътебысь//.асътебыся//.астабыся//.астабысь//.асътажеся//.асътажесь//.астѣ//.астабося//.астабось//.астатись//.астатися
  gramm: indic,imperf,du,2p
 -flex: .астежесь//.астежеся//.асътебось//.асътебося//.астесь//.астеждеся//.астеждесь//.астеся//.асътемись//.асътемися//.астетись//.асте//.астетися//.астебыся//.астебысь//.асътебысь//.асътебыся//.асътеся//.асътесь//.астемися//.астемись//.асътетися//.асътетись//.асътежъдеся//.асътежъдесь//.асъте//.асътежеся//.асътежесь//.астебося//.астебось
  gramm: indic,imperf,pl,2p
 -flex: .ахубысь//.аху//.ахумися//.ахумись//.ахужесь//.ахужеся//.ахутися//.ахубыся//.ахутись//.ахубось//.ахужъдеся//.ахужъдесь//.ахубося//.ахуждеся//.ахуждесь//.ахуся//.ахусь
  gramm: indic,imperf,pl,3p
 -flex: .ахомбыся//.ахомъбось//.ахомъбося//.ахомбысь//.ахоммися//.ахомсь//.ахомся//.ахомждесь//.ахомждеся//.ахомъжъдесь//.ахомъбысь//.ахомъбыся//.ахомъжъдеся//.ахомбося//.ахомбось//.ахоммись//.ахомъмись//.ахомъмися//.ахомъжеся//.ахомъжесь//.ахом//.ахомъждесь//.ахомъся//.ахомъсь//.ахомъждеся//.ахомътися//.ахомътись//.ахомъ//.ахомтись//.ахомтися//.ахомжесь//.ахомжеся
  gramm: indic,imperf,pl,1p
 -flex: .алѣбыся//.алѣбысь//.алетися//.алѣтись//.алѣтися//.алетись//.алебось//.алебося//.алѣбося//.алѣбось//.алѣ//.алѣсь//.алѣся//.алебысь//.алебыся//.алежеся//.алѣмися//.алежесь//.алѣмись//.алѣжъдесь//.але//.алѣжъдеся//.алеждеся//.алеждесь//.алеся//.алемись//.алемися//.алесь//.алѣждесь//.алѣждеся//.алѣжесь//.алежъдеся//.алежъдесь//.алѣжеся
  gramm: perf,du,f
 -flex: .ахсь//.ахся//.ахмися//.ахмись//.ахътися//.ахътись//.ахъбысь//.ахъбыся//.ахжесь//.ахжеся//.ахъся//.ахбось//.ахъжъдеся//.ахъбось//.ахъбося//.ахъжесь//.ахъ//.ахъждесь//.ахъждеся//.ахъмись//.ахъмися//.ах//.ахбося//.ахъсь//.ахтись//.ахъжеся//.ахждеся//.ахъжъдесь//.ахбыся//.ахбысь//.ахждесь//.ахтися
  gramm: indic,imperf,sg,1p
 -flex: .ашебось//.ашебося//.аше//.ашебыся//.ашетися//.ашетись//.ашеждеся//.ашежъдеся//.ашеждесь//.ашежеся//.ашежъдесь//.ашеся//.ашесь//.ашебысь//.ашежесь//.ашемись//.ашемися
  gramm: indic,imperf,sg,2p
 -flex: .ашебось//.ашебося//.аше//.ашебыся//.ашетися//.ашетись//.ашеждеся//.ашежъдеся//.ашеждесь//.ашежеся//.ашежъдесь//.ашеся//.ашесь//.ашебысь//.ашежесь//.ашемись//.ашемися
  gramm: indic,imperf,sg,3p
 -flex: .аховежеся//.аховежесь//.аховѣсь//.аховѣся//.аховѣжъдеся//.аховажеся//.аховажесь//.аховеждеся//.аховеждесь//.аховажъдеся//.аховажъдесь//.аховѣтись//.ахове//.аховесь//.аховѣбося//.аховѣбось//.ахова//.аховебысь//.аховебыся//.аховѣбыся//.аховеся//.аховѣбысь//.аховѣмися//.аховабысь//.аховѣжъдесь//.аховѣтися//.аховабыся//.аховѣждесь//.аховѣждеся//.аховемись//.аховемися//.аховася//.аховась//.аховѣ//.аховѣмись//.аховетися//.аховежъдеся//.аховежъдесь//.аховѣжесь//.аховѣжеся//.аховетись//.аховабось//.аховабося//.аховаждесь//.аховаждеся//.аховамись//.аховатися//.аховатись//.аховамися//.аховебось//.аховебося
  gramm: indic,aor,du,1p
 -flex: .астѣбысь//.асътѣбося//.асътѣбось//.астѣбыся//.асътеся//.асътесь//.асътѣжъдесь//.асътѣжъдеся//.астемися//.астемись//.астѣмись//.астѣмися//.астаждесь//.астаждеся//.асътежеся//.асътежесь//.астебося//.астебось//.асътабысь//.асътабыся//.асътебось//.асътебося//.астѣся//.астѣсь//.астеждеся//.астеждесь//.асътѣсь//.асътѣся//.асътѣмися//.асътѣмись//.асътѣтись//.асътѣтися//.асъта//.асътажъдеся//.асътажъдесь//.астась//.астася//.асътамись//.астамися//.асътамися//.астѣжеся//.астѣжесь//.асътежъдеся//.асътежъдесь//.астамись//.астѣтися//.астѣтись//.асътабось//.асътабося//.асътѣ//.асътатися//.асътатись//.астебыся//.астебысь//.астѣждесь//.астѣждеся//.асътетися//.асътетись//.асътася//.асътась//.асътѣбыся//.астеся//.асъте//.асътѣжесь//.асътѣжеся//.астежесь//.астежеся//.астажесь//.астажеся//.астесь//.асътѣбысь//.аста//.асътемись//.асътемися//.астетись//.асте//.астетися//.астѣбось//.астѣбося//.асътебысь//.асътебыся//.астабыся//.астабысь//.асътажеся//.асътажесь//.астѣ//.астабося//.астабось//.астатись//.астатися
  gramm: indic,aor,du,2p
 -flex: .астѣбысь//.асътѣбося//.асътѣбось//.астѣбыся//.асътеся//.асътесь//.асътѣжъдесь//.асътѣжъдеся//.астемися//.астемись//.астѣмись//.астѣмися//.астаждесь//.астаждеся//.асътежеся//.асътежесь//.астебося//.астебось//.асътабысь//.асътабыся//.асътебось//.асътебося//.астѣся//.астѣсь//.астеждеся//.астеждесь//.асътѣсь//.асътѣся//.асътѣмися//.асътѣмись//.асътѣтись//.асътѣтися//.асъта//.асътажъдеся//.асътажъдесь//.астась//.астася//.асътамись//.астамися//.асътамися//.астѣжеся//.астѣжесь//.асътежъдеся//.асътежъдесь//.астамись//.астѣтися//.астѣтись//.асътабось//.асътабося//.асътѣ//.асътатися//.асътатись//.астебыся//.астебысь//.астѣждесь//.астѣждеся//.асътетися//.асътетись//.асътася//.асътась//.асътѣбыся//.астеся//.асъте//.асътѣжесь//.асътѣжеся//.астежесь//.астежеся//.астажесь//.астажеся//.астесь//.асътѣбысь//.аста//.асътемись//.асътемися//.астетись//.асте//.астетися//.астѣбось//.астѣбося//.асътебысь//.асътебыся//.астабыся//.астабысь//.асътажеся//.асътажесь//.астѣ//.астабося//.астабось//.астатись//.астатися
  gramm: indic,aor,du,3p
 -flex: .алъ//.ал
  gramm: perf,sg,m
 -flex: <1>.емъжъдеся//<1>.емъся//<1>.емъсь//<1>.емъжъдесь//<1>.еммися//<1>.еммись//<1>.емътися//<1>.емсь//<1>.емся//<1>.ембыся//<1>.емътись//<1>.име//<1>.ембысь//<1>.еметися//<1>.имежесь//<1>.имежеся//<1>.имежъдесь//<1>.имежъдеся//<1>.имеждеся//<1>.имеждесь//<1>.емъ//<1>.емеждесь//<1>.емеждеся//<1>.емебысь//<1>.емъждесь//<1>.имемись//<1>.емъждеся//<1>.емъбысь//<1>.емъбыся//<1>.имесь//<1>.ембося//<1>.ембось//<1>.имеся//<1>.емждесь//<1>.емждеся//<1>.имемися//<1>.имебося//<1>.иметись//<1>.имебось//<1>.емъмись//<1>.емежесь//<1>.емъмися//<1>.емъжеся//<1>.емебося//<1>.емебось//<1>.емъжесь//<1>.емтись//<1>.емтися//<1>.иметися//<1>.еме//<1>.еметись//<1>.емежъдесь//<1>.емежъдеся//<1>.емжесь//<1>.емжеся//<1>.емъбось//<1>.емъбося//<1>.емебыся//<1>.емемися//<1>.имебыся//<1>.имебысь//<1>.емемись//<1>.емесь//<1>.емеся//<1>.ем//<1>.емежеся
  gramm: imper,pl,1p
 -flex: .аша//.ашамись//.ашажесь//.ашѧбыся//.ашѧбысь//.ашѧжесь//.ашѧжеся//.ашѧсь//.ашѧмися//.ашѧмись//.ашѧся//.ашажъдеся//.ашажъдесь//.ашѧжъдесь//.ашѧждеся//.ашѧждесь//.ашѧтись//.ашѧтися//.ашажеся//.ашатися//.ашѧ//.ашатись//.ашамися//.ашаждеся//.ашѧжъдеся//.ашаждесь//.ашася//.ашась//.ашабысь//.ашабыся//.ашѧбося//.ашѧбось//.ашабось//.ашабося
  gramm: indic,aor,pl,3p
 -flex: .астежесь//.астежеся//.асътебось//.асътебося//.астесь//.астеждеся//.астеждесь//.астеся//.асътемись//.асътемися//.астетись//.асте//.астетися//.астебыся//.астебысь//.асътебысь//.асътебыся//.асътеся//.асътесь//.астемися//.астемись//.асътетися//.асътетись//.асътежъдеся//.асътежъдесь//.асъте//.асътежеся//.асътежесь//.астебося//.астебось
  gramm: indic,aor,pl,2p
 -flex: .ахомбыся//.ахомъбось//.ахомъбося//.ахомбысь//.ахоммися//.ахомсь//.ахомся//.ахомждесь//.ахомждеся//.ахомъжъдесь//.ахомъбысь//.ахомъбыся//.ахомъжъдеся//.ахомбося//.ахомбось//.ахоммись//.ахомъмись//.ахомъмися//.ахомъжеся//.ахомъжесь//.ахом//.ахомъждесь//.ахомъся//.ахомъсь//.ахомъждеся//.ахомътися//.ахомътись//.ахомъ//.ахомтись//.ахомтися//.ахомжесь//.ахомжеся
  gramm: indic,aor,pl,1p
 -flex: <1>.итѣжесь//<1>.итѣжеся//<1>.итебысь//<1>.итебыся//<1>.итабось//<1>.итѣбыся//<1>.итѣбысь//<1>.итабося//<1>.итаждеся//<1>.итаждесь//<1>.итабысь//<1>.итамись//<1>.итабыся//<1>.итамися//<1>.итебося//<1>.итежеся//<1>.итежесь//<1>.итѣсь//<1>.итѣся//<1>.итажеся//<1>.итажесь//<1>.итебось//<1>.итеждесь//<1>.итеждеся//<1>.ита//<1>.итѣждеся//<1>.итеся//<1>.итесь//<1>.ите//<1>.итѣбося//<1>.итѣбось//<1>.итѣжъдесь//<1>.итѣжъдеся//<1>.итатися//<1>.итѣтись//<1>.итѣждесь//<1>.итатись//<1>.итемись//<1>.итемися//<1>.итася//<1>.итась//<1>.итѣ//<1>.итѣмись//<1>.итѣтися//<1>.итѣмися//<1>.итажъдеся//<1>.итажъдесь//<1>.итежъдесь//<1>.итетися//<1>.итетись//<1>.итежъдеся
  gramm: imper,du,2p
 -flex: <1>.ева//<1>.евася//<1>.евась//<1>.евеся//<1>.евежъдесь//<1>.евамись//<1>.евамися//<1>.евебось//<1>.евебося//<1>.еветися//<1>.евѣтись//<1>.евѣтися//<1>.еветись//<1>.евабысь//<1>.евабыся//<1>.евѣ//<1>.еватися//<1>.еватись//<1>.еважеся//<1>.еважесь//<1>.евежеся//<1>.евежесь//<1>.евежъдеся//<1>.евѣмися//<1>.евемись//<1>.евемися//<1>.евѣмись//<1>.евѣждесь//<1>.евѣждеся//<1>.евѣбыся//<1>.евабось//<1>.евабося//<1>.евѣбысь//<1>.евесь//<1>.еваждесь//<1>.евѣбося//<1>.евѣбось//<1>.еваждеся//<1>.евеждеся//<1>.еве//<1>.евеждесь//<1>.евѣжесь//<1>.евѣсь//<1>.евѣся//<1>.евѣжеся//<1>.еважъдеся//<1>.еважъдесь//<1>.евѣжъдесь//<1>.евебысь//<1>.евебыся//<1>.евѣжъдеся
  gramm: imper,du,1p
 -flex: .ахсь//.ахся//.ахмися//.ахмись//.ахътися//.ахътись//.ахъбысь//.ахъбыся//.ахжесь//.ахжеся//.ахъся//.ахбось//.ахъжъдеся//.ахъбось//.ахъбося//.ахъжесь//.ахъ//.ахъждесь//.ахъждеся//.ахъмись//.ахъмися//.ах//.ахбося//.ахъсь//.ахтись//.ахъжеся//.ахждеся//.ахъжъдесь//.ахбыся//.ахбысь//.ахждесь//.ахтися
  gramm: indic,aor,sg,1p
 -flex: <1>.уждеся//<1>.ужесь//<1>.уждесь//<1>.убыся//<1>.убысь//<1>.умися//<1>.утись//<1>.у//<1>.утися//<1>.ужъдесь//<1>.ужъдеся//<1>.убося//<1>.убось//<1>.усь//<1>.ужеся//<1>.умись//<1>.уся
  gramm: indic,praes,sg,1p
 -flex: <1>.ешись//<1>.ешитись//<1>.ешижъдеся//<1>.ешися//<1>.ешибося//<1>.ешибось//<1>.ешижеся//<1>.ешиждеся//<1>.ешиждесь//<1>.ешимися//<1>.ешижъдесь//<1>.ешитися//<1>.еши//<1>.ешибысь//<1>.ешижесь//<1>.ешимись//<1>.ешибыся
  gramm: indic,praes,sg,2p
 -flex: <1>.ет//<1>.етъмися//<1>.етътись//<1>.етътися//<1>.етися//<1>.етись//<1>.етждеся//<1>.ебось//<1>.етждесь//<1>.еждесь//<1>.етъжесь//<1>.етъжеся//<1>.еждеся//<1>.етъжъдесь//<1>.етъжъдеся//<1>.еттися//<1>.етъждеся//<1>.етъждесь//<1>.еттись//<1>.ебысь//<1>.ебыся//<1>.етмись//<1>.етмися//<1>.еся//<1>.етъбося//<1>.етжеся//<1>.етжесь//<1>.етъсь//<1>.етъся//<1>.етъ//<1>.етъмись//<1>.етъбось//<1>.ебося//<1>.е//<1>.етбось//<1>.ежеся//<1>.етбося//<1>.емись//<1>.ежесь//<1>.етбысь//<1>.етбыся//<1>.емися//<1>.ется//<1>.етсь//<1>.етъбыся//<1>.етъбысь//<1>.ежъдеся//<1>.ежъдесь//<1>.есь
  gramm: indic,praes,sg,3p
 -flex: .алажеся//.алажесь//.аламись//.аламися//.алаждесь//.алаждеся//.ала//.алася//.алась//.алабысь//.алажъдеся//.алабыся//.алабось//.алабося//.алажъдесь//.алатися//.алатись
  gramm: perf,du,m
 -flex: .алѣбыся//.алѣбысь//.алетися//.алѣтись//.алѣтися//.алетись//.алебось//.алебося//.алѣбося//.алѣбось//.алѣ//.алѣсь//.алѣся//.алебысь//.алебыся//.алежеся//.алѣмися//.алежесь//.алѣмись//.алѣжъдесь//.але//.алѣжъдеся//.алеждеся//.алеждесь//.алеся//.алемись//.алемися//.алесь//.алѣждесь//.алѣждеся//.алѣжесь//.алежъдеся//.алежъдесь//.алѣжеся
  gramm: perf,du,n
 -flex: .алажеся//.алажесь//.аламись//.аламися//.алаждесь//.алаждеся//.ала//.алася//.алась//.алабысь//.алажъдеся//.алабыся//.алабось//.алабося//.алажъдесь//.алатися//.алатись
  gramm: perf,sg,f
-paradigm: V12n
 -flex: .етесь//.етеся//.етеждесь//.етежъдесь//.етеждеся//.етежъдеся//.ете//.ететись//.етебось//.етебося//.етежесь//.етежеся//.етемись//.етебыся//.ететися//.етебысь//.етемися
  gramm: indic,praes,pl,2p
 -flex: .оутись//.оутися//.уть//.юбось//.ютмися//.ютмись//.юбося//.ютъмися//.ютися//.ютъмись//.ют//.уться//.утьждеся//.южъдесь//.юбысь//.юбыся//.ютись//.утьмись//.оусь//.оуся//.утьмися//.оубыся//.утьжъдеся//.оужъдеся//.оубось//.ютъсь//.ютъся//.юся//.ютжесь//.ютжеся//.юсь//.утьждесь//.юттись//.юждесь//.утьжъдесь//.оужеся//.ютъбыся//.утьтись//.ютъбысь//.оужесь//.юттися//.утьсь//.ю//.юмись//.ютсь//.ютъждесь//.ютъждеся//.ются//.оужъдесь//.юмися//.оубысь//.оумися//.юждеся//.ютътись//.ютътися//.южеся//.утьбысь//.оубося//.утьбыся//.оу//.южесь//.утьтися//.утьбось//.утьбося//.оумись//.ютъ//.ютбыся//.ютбысь//.ютъжесь//.ютъжеся//.ютбося//.южъдеся//.ютбось//.ютъжъдесь//.ютъжъдеся//.ютъбося//.ютъбось//.утьжеся//.оуждесь//.оуждеся//.утьжесь//.ютждеся//.ютждесь
  gramm: indic,praes,pl,3p
 -flex: .емебысь//.емебыся//.емъбося//.емъбось//.ембысь//.ембыся//.емся//.емъжеся//.емсь//.емждеся//.емждесь//.еметися//.емъбыся//.емъбысь//.еметись//.ембось//.еммись//.еммися//.ембося//.емъжъдесь//.емъжъдеся//.емемися//.емемись//.еме//.емъмися//.емъмись//.емежеся//.емебось//.емебося//.емежесь//.емъжесь//.ем//.емъсь//.емъся//.емъждеся//.емъждесь//.емътись//.емъ//.емътися//.емесь//.емеждеся//.емеждесь//.емтися//.емтись//.емеся//.емжеся//.емжесь//.емежъдеся//.емежъдесь
  gramm: indic,praes,pl,1p
 -flex: .алибось//.алибося//.али//.алитися//.алитись//.алибыся//.алиждеся//.алиждесь//.алижеся//.алижъдесь//.алися//.ались//.алибысь//.алижесь//.алимись//.алижъдеся//.алимися
  gramm: perf,pl,m
 -flex: .алажеся//.алажесь//.аламись//.аламися//.алаждесь//.алаждеся//.ала//.алася//.алась//.алабысь//.алажъдеся//.алабыся//.алабось//.алабося//.алажъдесь//.алатися//.алатись
  gramm: perf,pl,n
 -flex: .алыжесь//.алыждесь//.алыждеся//.алыжеся//.алыбыся//.алыбысь//.алы//.алытись//.алытися//.алыжъдесь//.алыжъдеся//.алыбося//.алыбось//.алымися//.алысь//.алыся//.алымись
  gramm: perf,pl,f
 -flex: .атьсь//.аться//.ать//.атись//.атися//.атибыся//.атибысь//.атимися//.атимись//.атитись//.атитися//.атьтись//.атьтися//.атьмися//.атьмись//.атьбыся//.атьбысь//.атиждесь//.атиждеся//.атьждесь//.атьждеся//.атижесь//.атижеся//.атьжъдесь//.атьжъдеся//.атижъдесь//.атьбося//.атьбось//.атижъдеся//.атьжесь//.атибося//.атибось//.атьжеся//.ати
  gramm: inf
 -flex: .ижесь//.ижъдесь//.иждесь//.иждеся//.ижъдеся//.ибося//.ибось//.ижеся//.ись//.ися//.итись//.и//.имись//.итися//.ибыся//.ибысь//.имися
  gramm: imper,sg,2p
 -flex: .ижесь//.ижъдесь//.иждесь//.иждеся//.ижъдеся//.ибося//.ибось//.ижеся//.ись//.ися//.итись//.и//.имись//.итися//.ибыся//.ибысь//.имися
  gramm: imper,sg,3p
 -flex: .итежесь//.итежеся//.итесь//.итебось//.итежъдесь//.итеждесь//.итеся//.итетись//.ите//.итетися//.итежъдеся//.итемися//.итемись//.итеждеся//.итебося//.итебыся//.итебысь
  gramm: imper,pl,2p
 -flex: .ало//.алобысь//.алождеся//.алобося//.алось//.аложъдеся//.аломись//.алобось//.аложъдесь//.алождесь//.алотись//.алотися//.аложесь//.аложеся//.алося//.аломися//.алобыся
  gramm: perf,sg,n
 -flex: .абыся//.ажеся//.абысь//.ась//.ася//.ажесь//.амись//.аждесь//.аждеся//.абося//.абось//.атись//.атися//.амися//.а//.ажъдесь//.ажъдеся
  gramm: indic,aor,sg,3p
 -flex: .абыся//.ажеся//.абысь//.ась//.ася//.ажесь//.амись//.аждесь//.аждеся//.абося//.абось//.атись//.атися//.амися//.а//.ажъдесь//.ажъдеся
  gramm: indic,aor,sg,2p
 -flex: .евежесь//.евежеся//.евѣтися//.евѣтись//.евѣся//.евѣсь//.еважесь//.еважеся//.евесь//.евеся//.ева//.еве//.еважъдесь//.еважъдеся//.евѣбось//.евѣбося//.евебыся//.евебысь//.евѣбысь//.евѣбыся//.еветись//.еветися//.евабыся//.евабысь//.евѣждеся//.евѣмися//.евѣждесь//.евемися//.евемись//.евась//.евѣмись//.евѣ//.евася//.евежъдесь//.евежъдеся//.евѣжеся//.евѣжесь//.евеждесь//.евабося//.евабось//.евеждеся//.евѣжъдеся//.евѣжъдесь//.еваждеся//.еваждесь//.еватись//.евамися//.евамись//.еватися//.евебося//.евебось
  gramm: indic,praes,du,1p
 -flex: .етеждесь//.етеждеся//.етабыся//.етабысь//.ететись//.ететися//.етабося//.етѣмись//.етѣ//.етабось//.етѣждеся//.етѣмися//.етѣжъдеся//.етѣжъдесь//.етежъдесь//.етамися//.етамись//.етежъдеся//.етебося//.етебось//.етежесь//.етѣжеся//.етѣжесь//.етѣбося//.етѣтися//.етѣтись//.етемися//.етажесь//.етажеся//.етесь//.етеся//.етатись//.ета//.етатися//.ете//.етѣждесь//.етежеся//.етѣся//.етѣбысь//.етѣбыся//.етѣсь//.етаждеся//.етаждесь//.етажъдесь//.етажъдеся//.етѣбось//.етемись//.етебыся//.етебысь//.етась//.етася
  gramm: indic,praes,du,3p
 -flex: .етеждесь//.етеждеся//.етабыся//.етабысь//.ететись//.ететися//.етабося//.етѣмись//.етѣ//.етабось//.етѣждеся//.етѣмися//.етѣжъдеся//.етѣжъдесь//.етежъдесь//.етамися//.етамись//.етежъдеся//.етебося//.етебось//.етежесь//.етѣжеся//.етѣжесь//.етѣбося//.етѣтися//.етѣтись//.етемися//.етажесь//.етажеся//.етесь//.етеся//.етатись//.ета//.етатися//.ете//.етѣждесь//.етежеся//.етѣся//.етѣбысь//.етѣбыся//.етѣсь//.етаждеся//.етаждесь//.етажъдесь//.етажъдеся//.етѣбось//.етемись//.етебыся//.етебысь//.етась//.етася
  gramm: indic,praes,du,2p
 -flex: .аховежеся//.аховежесь//.аховѣсь//.аховѣся//.аховѣжъдеся//.аховажеся//.аховажесь//.аховеждеся//.аховеждесь//.аховажъдеся//.аховажъдесь//.аховѣтись//.ахове//.аховесь//.аховѣбося//.аховѣбось//.ахова//.аховебысь//.аховебыся//.аховѣбыся//.аховеся//.аховѣбысь//.аховѣмися//.аховабысь//.аховѣжъдесь//.аховѣтися//.аховабыся//.аховѣждесь//.аховѣждеся//.аховемись//.аховемися//.аховася//.аховась//.аховѣ//.аховѣмись//.аховетися//.аховежъдеся//.аховежъдесь//.аховѣжесь//.аховѣжеся//.аховетись//.аховабось//.аховабося//.аховаждесь//.аховаждеся//.аховамись//.аховатися//.аховатись//.аховамися//.аховебось//.аховебося
  gramm: indic,imperf,du,1p
 -flex: .астѣбысь//.асътѣбося//.асътѣбось//.астѣбыся//.асътеся//.асътесь//.асътѣжъдесь//.асътѣжъдеся//.астемися//.астемись//.астѣмись//.астѣмися//.астаждесь//.астаждеся//.асътежеся//.асътежесь//.астебося//.астебось//.асътабысь//.асътабыся//.асътебось//.асътебося//.астѣся//.астѣсь//.астеждеся//.астеждесь//.асътѣсь//.асътѣся//.асътѣмися//.асътѣмись//.асътѣтись//.асътѣтися//.асъта//.асътажъдеся//.асътажъдесь//.астась//.астася//.асътамись//.астамися//.асътамися//.астѣжеся//.астѣжесь//.асътежъдеся//.асътежъдесь//.астамись//.астѣтися//.астѣтись//.асътабось//.асътабося//.асътѣ//.асътатися//.асътатись//.астебыся//.астебысь//.астѣждесь//.астѣждеся//.асътетися//.асътетись//.асътася//.асътась//.асътѣбыся//.астеся//.асъте//.асътѣжесь//.асътѣжеся//.астежесь//.астежеся//.астажесь//.астажеся//.астесь//.асътѣбысь//.аста//.асътемись//.асътемися//.астетись//.асте//.астетися//.астѣбось//.астѣбося//.асътебысь//.асътебыся//.астабыся//.астабысь//.асътажеся//.асътажесь//.астѣ//.астабося//.астабось//.астатись//.астатися
  gramm: indic,imperf,du,3p
 -flex: .астѣбысь//.асътѣбося//.асътѣбось//.астѣбыся//.асътеся//.асътесь//.асътѣжъдесь//.асътѣжъдеся//.астемися//.астемись//.астѣмись//.астѣмися//.астаждесь//.астаждеся//.асътежеся//.асътежесь//.астебося//.астебось//.асътабысь//.асътабыся//.асътебось//.асътебося//.астѣся//.астѣсь//.астеждеся//.астеждесь//.асътѣсь//.асътѣся//.асътѣмися//.асътѣмись//.асътѣтись//.асътѣтися//.асъта//.асътажъдеся//.асътажъдесь//.астась//.астася//.асътамись//.астамися//.асътамися//.астѣжеся//.астѣжесь//.асътежъдеся//.асътежъдесь//.астамись//.астѣтися//.астѣтись//.асътабось//.асътабося//.асътѣ//.асътатися//.асътатись//.астебыся//.астебысь//.астѣждесь//.астѣждеся//.асътетися//.асътетись//.асътася//.асътась//.асътѣбыся//.астеся//.асъте//.асътѣжесь//.асътѣжеся//.астежесь//.астежеся//.астажесь//.астажеся//.астесь//.асътѣбысь//.аста//.асътемись//.асътемися//.астетись//.асте//.астетися//.астѣбось//.астѣбося//.асътебысь//.асътебыся//.астабыся//.астабысь//.асътажеся//.асътажесь//.астѣ//.астабося//.астабось//.астатись//.астатися
  gramm: indic,imperf,du,2p
 -flex: .астежесь//.астежеся//.асътебось//.асътебося//.астесь//.астеждеся//.астеждесь//.астеся//.асътемись//.асътемися//.астетись//.асте//.астетися//.астебыся//.астебысь//.асътебысь//.асътебыся//.асътеся//.асътесь//.астемися//.астемись//.асътетися//.асътетись//.асътежъдеся//.асътежъдесь//.асъте//.асътежеся//.асътежесь//.астебося//.астебось
  gramm: indic,imperf,pl,2p
 -flex: .ахубысь//.аху//.ахумися//.ахумись//.ахужесь//.ахужеся//.ахутися//.ахубыся//.ахутись//.ахубось//.ахужъдеся//.ахужъдесь//.ахубося//.ахуждеся//.ахуждесь//.ахуся//.ахусь
  gramm: indic,imperf,pl,3p
 -flex: .ахомбыся//.ахомъбось//.ахомъбося//.ахомбысь//.ахоммися//.ахомсь//.ахомся//.ахомждесь//.ахомждеся//.ахомъжъдесь//.ахомъбысь//.ахомъбыся//.ахомъжъдеся//.ахомбося//.ахомбось//.ахоммись//.ахомъмись//.ахомъмися//.ахомъжеся//.ахомъжесь//.ахом//.ахомъждесь//.ахомъся//.ахомъсь//.ахомъждеся//.ахомътися//.ахомътись//.ахомъ//.ахомтись//.ахомтися//.ахомжесь//.ахомжеся
  gramm: indic,imperf,pl,1p
 -flex: .алѣбыся//.алѣбысь//.алетися//.алѣтись//.алѣтися//.алетись//.алебось//.алебося//.алѣбося//.алѣбось//.алѣ//.алѣсь//.алѣся//.алебысь//.алебыся//.алежеся//.алѣмися//.алежесь//.алѣмись//.алѣжъдесь//.але//.алѣжъдеся//.алеждеся//.алеждесь//.алеся//.алемись//.алемися//.алесь//.алѣждесь//.алѣждеся//.алѣжесь//.алежъдеся//.алежъдесь//.алѣжеся
  gramm: perf,du,f
 -flex: .ахсь//.ахся//.ахмися//.ахмись//.ахътися//.ахътись//.ахъбысь//.ахъбыся//.ахжесь//.ахжеся//.ахъся//.ахбось//.ахъжъдеся//.ахъбось//.ахъбося//.ахъжесь//.ахъ//.ахъждесь//.ахъждеся//.ахъмись//.ахъмися//.ах//.ахбося//.ахъсь//.ахтись//.ахъжеся//.ахждеся//.ахъжъдесь//.ахбыся//.ахбысь//.ахждесь//.ахтися
  gramm: indic,imperf,sg,1p
 -flex: .ашебось//.ашебося//.аше//.ашебыся//.ашетися//.ашетись//.ашеждеся//.ашежъдеся//.ашеждесь//.ашежеся//.ашежъдесь//.ашеся//.ашесь//.ашебысь//.ашежесь//.ашемись//.ашемися
  gramm: indic,imperf,sg,2p
 -flex: .ашебось//.ашебося//.аше//.ашебыся//.ашетися//.ашетись//.ашеждеся//.ашежъдеся//.ашеждесь//.ашежеся//.ашежъдесь//.ашеся//.ашесь//.ашебысь//.ашежесь//.ашемись//.ашемися
  gramm: indic,imperf,sg,3p
 -flex: .аховежеся//.аховежесь//.аховѣсь//.аховѣся//.аховѣжъдеся//.аховажеся//.аховажесь//.аховеждеся//.аховеждесь//.аховажъдеся//.аховажъдесь//.аховѣтись//.ахове//.аховесь//.аховѣбося//.аховѣбось//.ахова//.аховебысь//.аховебыся//.аховѣбыся//.аховеся//.аховѣбысь//.аховѣмися//.аховабысь//.аховѣжъдесь//.аховѣтися//.аховабыся//.аховѣждесь//.аховѣждеся//.аховемись//.аховемися//.аховася//.аховась//.аховѣ//.аховѣмись//.аховетися//.аховежъдеся//.аховежъдесь//.аховѣжесь//.аховѣжеся//.аховетись//.аховабось//.аховабося//.аховаждесь//.аховаждеся//.аховамись//.аховатися//.аховатись//.аховамися//.аховебось//.аховебося
  gramm: indic,aor,du,1p
 -flex: .астѣбысь//.асътѣбося//.асътѣбось//.астѣбыся//.асътеся//.асътесь//.асътѣжъдесь//.асътѣжъдеся//.астемися//.астемись//.астѣмись//.астѣмися//.астаждесь//.астаждеся//.асътежеся//.асътежесь//.астебося//.астебось//.асътабысь//.асътабыся//.асътебось//.асътебося//.астѣся//.астѣсь//.астеждеся//.астеждесь//.асътѣсь//.асътѣся//.асътѣмися//.асътѣмись//.асътѣтись//.асътѣтися//.асъта//.асътажъдеся//.асътажъдесь//.астась//.астася//.асътамись//.астамися//.асътамися//.астѣжеся//.астѣжесь//.асътежъдеся//.асътежъдесь//.астамись//.астѣтися//.астѣтись//.асътабось//.асътабося//.асътѣ//.асътатися//.асътатись//.астебыся//.астебысь//.астѣждесь//.астѣждеся//.асътетися//.асътетись//.асътася//.асътась//.асътѣбыся//.астеся//.асъте//.асътѣжесь//.асътѣжеся//.астежесь//.астежеся//.астажесь//.астажеся//.астесь//.асътѣбысь//.аста//.асътемись//.асътемися//.астетись//.асте//.астетися//.астѣбось//.астѣбося//.асътебысь//.асътебыся//.астабыся//.астабысь//.асътажеся//.асътажесь//.астѣ//.астабося//.астабось//.астатись//.астатися
  gramm: indic,aor,du,2p
 -flex: .астѣбысь//.асътѣбося//.асътѣбось//.астѣбыся//.асътеся//.асътесь//.асътѣжъдесь//.асътѣжъдеся//.астемися//.астемись//.астѣмись//.астѣмися//.астаждесь//.астаждеся//.асътежеся//.асътежесь//.астебося//.астебось//.асътабысь//.асътабыся//.асътебось//.асътебося//.астѣся//.астѣсь//.астеждеся//.астеждесь//.асътѣсь//.асътѣся//.асътѣмися//.асътѣмись//.асътѣтись//.асътѣтися//.асъта//.асътажъдеся//.асътажъдесь//.астась//.астася//.асътамись//.астамися//.асътамися//.астѣжеся//.астѣжесь//.асътежъдеся//.асътежъдесь//.астамись//.астѣтися//.астѣтись//.асътабось//.асътабося//.асътѣ//.асътатися//.асътатись//.астебыся//.астебысь//.астѣждесь//.астѣждеся//.асътетися//.асътетись//.асътася//.асътась//.асътѣбыся//.астеся//.асъте//.асътѣжесь//.асътѣжеся//.астежесь//.астежеся//.астажесь//.астажеся//.астесь//.асътѣбысь//.аста//.асътемись//.асътемися//.астетись//.асте//.астетися//.астѣбось//.астѣбося//.асътебысь//.асътебыся//.астабыся//.астабысь//.асътажеся//.асътажесь//.астѣ//.астабося//.астабось//.астатись//.астатися
  gramm: indic,aor,du,3p
 -flex: .алъ//.ал
  gramm: perf,sg,m
 -flex: .емебысь//.емебыся//.имъждесь//.имъждеся//.имебысь//.имебыся//.еммись//.еммися//.имтись//.имтися//.им//.емъжъдеся//.еме//.имъмись//.емъждеся//.емъждесь//.емъ//.имбося//.имбось//.имеся//.имесь//.ембысь//.ембыся//.емежъдеся//.имъ//.емемись//.емемися//.емъсь//.емъся//.име//.емтися//.емтись//.имъжъдесь//.емъжъдесь//.имъбося//.имъбось//.емежъдесь//.емъбося//.емъбось//.емся//.емсь//.емждеся//.иметися//.иметись//.емждесь//.еметися//.имъсь//.имъся//.еметись//.имъмися//.иммися//.иммись//.емъжесь//.емъжеся//.емътись//.емътися//.емеждеся//.емеждесь//.имеждесь//.имеждеся//.имъжесь//.имъжеся//.имътись//.имътися//.имежъдеся//.емжеся//.емжесь//.имежъдесь//.емежеся//.емежесь//.ем//.имжесь//.имжеся//.емъбыся//.емъбысь//.ембось//.ембося//.имъбыся//.имъбысь//.имждеся//.имждесь//.имсь//.емъмися//.емъмись//.имся//.емебось//.емебося//.емеся//.имебось//.имебося//.имъжъдеся//.имбыся//.имбысь//.емесь//.имемись//.имемися//.имежеся//.имежесь
  gramm: imper,pl,1p
 -flex: .аша//.ашамись//.ашажесь//.ашѧбыся//.ашѧбысь//.ашѧжесь//.ашѧжеся//.ашѧсь//.ашѧмися//.ашѧмись//.ашѧся//.ашажъдеся//.ашажъдесь//.ашѧжъдесь//.ашѧждеся//.ашѧждесь//.ашѧтись//.ашѧтися//.ашажеся//.ашатися//.ашѧ//.ашатись//.ашамися//.ашаждеся//.ашѧжъдеся//.ашаждесь//.ашася//.ашась//.ашабысь//.ашабыся//.ашѧбося//.ашѧбось//.ашабось//.ашабося
  gramm: indic,aor,pl,3p
 -flex: .астежесь//.астежеся//.асътебось//.асътебося//.астесь//.астеждеся//.астеждесь//.астеся//.асътемись//.асътемися//.астетись//.асте//.астетися//.астебыся//.астебысь//.асътебысь//.асътебыся//.асътеся//.асътесь//.астемися//.астемись//.асътетися//.асътетись//.асътежъдеся//.асътежъдесь//.асъте//.асътежеся//.асътежесь//.астебося//.астебось
  gramm: indic,aor,pl,2p
 -flex: .ахомбыся//.ахомъбось//.ахомъбося//.ахомбысь//.ахоммися//.ахомсь//.ахомся//.ахомждесь//.ахомждеся//.ахомъжъдесь//.ахомъбысь//.ахомъбыся//.ахомъжъдеся//.ахомбося//.ахомбось//.ахоммись//.ахомъмись//.ахомъмися//.ахомъжеся//.ахомъжесь//.ахом//.ахомъждесь//.ахомъся//.ахомъсь//.ахомъждеся//.ахомътися//.ахомътись//.ахомъ//.ахомтись//.ахомтися//.ахомжесь//.ахомжеся
  gramm: indic,aor,pl,1p
 -flex: .итѣбысь//.итѣбыся//.итебося//.итебось//.итежесь//.итежеся//.итѣжъдеся//.итѣ//.итажъдесь//.итебыся//.итебысь//.итажъдеся//.итѣжъдесь//.итажесь//.итежъдеся//.итѣмись//.итемися//.итемись//.итеждеся//.итѣждесь//.итажеся//.итѣбося//.итабося//.итабось//.итесь//.итеся//.ита//.итѣбось//.итеждесь//.итѣмися//.итетись//.итаждесь//.итаждеся//.ите//.итабыся//.итежъдесь//.итабысь//.итѣтись//.итатись//.итатися//.итетися//.итѣся//.итѣсь//.итѣжеся//.итѣждеся//.итась//.итася//.итѣтися//.итѣжесь//.итамися//.итамись
  gramm: imper,du,2p
 -flex: .ивѣбысь//.ивѣбыся//.ивежъдесь//.ивежъдеся//.еважъдесь//.еважъдеся//.ивѣмись//.ивѣмися//.евѣбысь//.евѣбыся//.евемися//.евемись//.ивемися//.ивемись//.евѣмись//.евѣмися//.евежъдесь//.евежъдеся//.ивѣждесь//.ивѣждеся//.еваждеся//.еваждесь//.евебося//.евебось//.ивамися//.ивамись//.евѣся//.евѣсь//.ивебыся//.ивебысь//.евеждесь//.евеждеся//.иваждесь//.иваждеся//.ивѣжъдеся//.ивѣжъдесь//.иветись//.иватися//.иветися//.евась//.евася//.ивежесь//.ивежеся//.ивесь//.ивеся//.евѣжеся//.евѣжесь//.ева//.евѣжъдеся//.евѣжъдесь//.евѣтися//.евѣтись//.ивѣ//.евебыся//.евебысь//.иважесь//.иважеся//.ивѣбось//.ивѣбося//.евѣждеся//.евѣждесь//.ивабыся//.ивабысь//.ивѣся//.ивѣсь//.ива//.иве//.ивась//.ивася//.евамися//.евамись//.евежесь//.евежеся//.иважъдесь//.еважесь//.еважеся//.иважъдеся//.евесь//.евеся//.ивебося//.ивебось//.ивеждеся//.ивеждесь//.еве//.еветись//.еветися//.евѣбось//.евѣбося//.евабыся//.евабысь//.ивѣжеся//.ивѣжесь//.иватись//.евѣ//.ивабося//.ивабось//.ивѣтися//.ивѣтись//.евабося//.евабось//.еватись//.еватися
  gramm: imper,du,1p
 -flex: .ахсь//.ахся//.ахмися//.ахмись//.ахътися//.ахътись//.ахъбысь//.ахъбыся//.ахжесь//.ахжеся//.ахъся//.ахбось//.ахъжъдеся//.ахъбось//.ахъбося//.ахъжесь//.ахъ//.ахъждесь//.ахъждеся//.ахъмись//.ахъмися//.ах//.ахбося//.ахъсь//.ахтись//.ахъжеся//.ахждеся//.ахъжъдесь//.ахбыся//.ахбысь//.ахждесь//.ахтися
  gramm: indic,aor,sg,1p
 -flex: .юмись//.юмися//.юждесь//.юбось//.южъдесь//.ю//.юбося//.ютися//.юся//.ютись//.юбысь//.юбыся//.юждеся//.южеся//.южесь//.юсь//.южъдеся
  gramm: indic,praes,sg,1p
 -flex: .ешибось//.ешибося//.еши//.ешиждеся//.ешитися//.ешитись//.ешибыся//.ешижъдеся//.ешиждесь//.ешижеся//.ешижъдесь//.ешися//.ешись//.ешибысь//.ешижесь//.ешимись//.ешимися
  gramm: indic,praes,sg,2p
 -flex: .етъбыся//.ежесь//.етъбось//.етъбося//.емися//.емись//.етъждесь//.еттись//.еттися//.етъждеся//.етъся//.етъсь//.етъбысь//.етъжесь//.етъ//.етътися//.етътись//.ет//.е//.етъжъдеся//.етись//.етъжъдесь//.етъмись//.етъмися//.етися//.еждеся//.еждесь//.етмися//.етждесь//.етждеся//.етмись//.ебося//.етбося//.етбось//.ебось//.есь//.етбыся//.ебыся//.ебысь//.етбысь//.етъжеся//.ежеся//.ежъдесь//.ежъдеся//.еся//.етжесь//.етсь//.ется//.етжеся
  gramm: indic,praes,sg,3p
 -flex: .алажеся//.алажесь//.аламись//.аламися//.алаждесь//.алаждеся//.ала//.алася//.алась//.алабысь//.алажъдеся//.алабыся//.алабось//.алабося//.алажъдесь//.алатися//.алатись
  gramm: perf,du,m
 -flex: .алѣбыся//.алѣбысь//.алетися//.алѣтись//.алѣтися//.алетись//.алебось//.алебося//.алѣбося//.алѣбось//.алѣ//.алѣсь//.алѣся//.алебысь//.алебыся//.алежеся//.алѣмися//.алежесь//.алѣмись//.алѣжъдесь//.але//.алѣжъдеся//.алеждеся//.алеждесь//.алеся//.алемись//.алемися//.алесь//.алѣждесь//.алѣждеся//.алѣжесь//.алежъдеся//.алежъдесь//.алѣжеся
  gramm: perf,du,n
 -flex: .алажеся//.алажесь//.аламись//.аламися//.алаждесь//.алаждеся//.ала//.алася//.алась//.алабысь//.алажъдеся//.алабыся//.алабось//.алабося//.алажъдесь//.алатися//.алатись
  gramm: perf,sg,f
-paradigm: V12k
 -flex: <1>.етемись//<1>.етемися//<1>.етеждеся//<1>.етебысь//<1>.етебыся//<1>.етеждесь//<1>.етежеся//<1>.етежесь//<1>.етебось//<1>.етежъдесь//<1>.етебося//<1>.етеся//<1>.етесь//<1>.ететися//<1>.етежъдеся//<1>.ете//<1>.ететись
  gramm: indic,praes,pl,2p
 -flex: <1>.оумись//<1>.оумися//<1>.утъжъдеся//<1>.утъсь//<1>.утъжъдесь//<1>.утждесь//<1>.утждеся//<1>.утъжеся//<1>.ютися//<1>.утъся//<1>.утся//<1>.утбыся//<1>.оубысь//<1>.утбысь//<1>.оужъдеся//<1>.оужъдесь//<1>.южеся//<1>.утъжесь//<1>.юмися//<1>.юмись//<1>.оутися//<1>.юбыся//<1>.юбысь//<1>.южесь//<1>.утбося//<1>.утбось//<1>.юждесь//<1>.юсь//<1>.юся//<1>.южъдесь//<1>.оубыся//<1>.оусь//<1>.оубось//<1>.оубося//<1>.оужеся//<1>.оужесь//<1>.юбось//<1>.утъбысь//<1>.утъбыся//<1>.оуждеся//<1>.оуждесь//<1>.утъ//<1>.ут//<1>.утмись//<1>.оуся//<1>.ютись//<1>.оу//<1>.утътися//<1>.оутись//<1>.утъмися//<1>.утъбось//<1>.утътись//<1>.юбося//<1>.утмися//<1>.ю//<1>.южъдеся//<1>.утжесь//<1>.утжеся//<1>.уттись//<1>.уттися//<1>.утъмись//<1>.утъбося//<1>.юждеся//<1>.утъждеся//<1>.утъждесь//<1>.утсь
  gramm: indic,praes,pl,3p
 -flex: <1>.емъжъдеся//<1>.емъся//<1>.емъсь//<1>.емъжъдесь//<1>.еммися//<1>.еммись//<1>.емътися//<1>.емсь//<1>.емся//<1>.ембыся//<1>.емътись//<1>.ембысь//<1>.емежеся//<1>.емежесь//<1>.еметися//<1>.еметись//<1>.емъ//<1>.емеждесь//<1>.емеждеся//<1>.емебысь//<1>.емъждесь//<1>.емъждеся//<1>.емъбысь//<1>.емъбыся//<1>.ембося//<1>.ембось//<1>.емждесь//<1>.емждеся//<1>.емъмись//<1>.емъмися//<1>.емъжеся//<1>.емебося//<1>.емебось//<1>.емъжесь//<1>.емтись//<1>.емтися//<1>.еме//<1>.емежъдесь//<1>.емежъдеся//<1>.емжесь//<1>.емжеся//<1>.емъбось//<1>.емъбося//<1>.емебыся//<1>.емемися//<1>.емемись//<1>.емесь//<1>.емеся//<1>.ем
  gramm: indic,praes,pl,1p
 -flex: .алибось//.алибося//.али//.алитися//.алитись//.алибыся//.алиждеся//.алиждесь//.алижеся//.алижъдесь//.алися//.ались//.алибысь//.алижесь//.алимись//.алижъдеся//.алимися
  gramm: perf,pl,m
 -flex: .алажеся//.алажесь//.аламись//.аламися//.алаждесь//.алаждеся//.ала//.алася//.алась//.алабысь//.алажъдеся//.алабыся//.алабось//.алабося//.алажъдесь//.алатися//.алатись
  gramm: perf,pl,n
 -flex: .алыжесь//.алыждесь//.алыждеся//.алыжеся//.алыбыся//.алыбысь//.алы//.алытись//.алытися//.алыжъдесь//.алыжъдеся//.алыбося//.алыбось//.алымися//.алысь//.алыся//.алымись
  gramm: perf,pl,f
 -flex: .атьсь//.аться//.ать//.атись//.атися//.атибыся//.атибысь//.атимися//.атимись//.атитись//.атитися//.атьтись//.атьтися//.атьмися//.атьмись//.атьбыся//.атьбысь//.атиждесь//.атиждеся//.атьждесь//.атьждеся//.атижесь//.атижеся//.атьжъдесь//.атьжъдеся//.атижъдесь//.атьбося//.атьбось//.атижъдеся//.атьжесь//.атибося//.атибось//.атьжеся//.ати
  gramm: inf
 -flex: <1>.ижеся//<1>.ижесь//<1>.имись//<1>.имися//<1>.иждеся//<1>.ижъдеся//<1>.и//<1>.иждесь//<1>.ися//<1>.ись//<1>.ибысь//<1>.ибыся//<1>.ибось//<1>.ибося//<1>.итися//<1>.ижъдесь//<1>.итись
  gramm: imper,sg,2p
 -flex: <1>.ижеся//<1>.ижесь//<1>.имись//<1>.имися//<1>.иждеся//<1>.ижъдеся//<1>.и//<1>.иждесь//<1>.ися//<1>.ись//<1>.ибысь//<1>.ибыся//<1>.ибось//<1>.ибося//<1>.итися//<1>.ижъдесь//<1>.итись
  gramm: imper,sg,3p
 -flex: <1>.итемись//<1>.итежеся//<1>.итежесь//<1>.итебысь//<1>.итебыся//<1>.итебося//<1>.итеждеся//<1>.итеся//<1>.итемися//<1>.итеждесь//<1>.итесь//<1>.итетися//<1>.итежъдесь//<1>.итежъдеся//<1>.итебось//<1>.итетись//<1>.ите
  gramm: imper,pl,2p
 -flex: .ало//.алобысь//.алождеся//.алобося//.алось//.аложъдеся//.аломись//.алобось//.аложъдесь//.алождесь//.алотись//.алотися//.аложесь//.аложеся//.алося//.аломися//.алобыся
  gramm: perf,sg,n
 -flex: .абыся//.ажеся//.абысь//.ась//.ася//.ажесь//.амись//.аждесь//.аждеся//.абося//.абось//.атись//.атися//.амися//.а//.ажъдесь//.ажъдеся
  gramm: indic,aor,sg,3p
 -flex: .абыся//.ажеся//.абысь//.ась//.ася//.ажесь//.амись//.аждесь//.аждеся//.абося//.абось//.атись//.атися//.амися//.а//.ажъдесь//.ажъдеся
  gramm: indic,aor,sg,2p
 -flex: <1>.ева//<1>.евася//<1>.евась//<1>.евеся//<1>.евежъдесь//<1>.евамись//<1>.евамися//<1>.евебось//<1>.евебося//<1>.еветися//<1>.евѣтись//<1>.евѣтися//<1>.еветись//<1>.евабысь//<1>.евабыся//<1>.евѣ//<1>.еватися//<1>.еватись//<1>.еважеся//<1>.еважесь//<1>.евежеся//<1>.евежесь//<1>.евежъдеся//<1>.евѣмися//<1>.евемись//<1>.евемися//<1>.евѣмись//<1>.евѣждесь//<1>.евѣждеся//<1>.евѣбыся//<1>.евабось//<1>.евабося//<1>.евѣбысь//<1>.евесь//<1>.еваждесь//<1>.евѣбося//<1>.евѣбось//<1>.еваждеся//<1>.евеждеся//<1>.еве//<1>.евеждесь//<1>.евѣжесь//<1>.евѣсь//<1>.евѣся//<1>.евѣжеся//<1>.еважъдеся//<1>.еважъдесь//<1>.евѣжъдесь//<1>.евебысь//<1>.евебыся//<1>.евѣжъдеся
  gramm: indic,praes,du,1p
 -flex: <1>.етѣмися//<1>.етѣмись//<1>.етажеся//<1>.етажесь//<1>.етебысь//<1>.етежесь//<1>.етѣбося//<1>.етѣбось//<1>.етѣжесь//<1>.етѣсь//<1>.етѣся//<1>.етѣжеся//<1>.етемись//<1>.етемися//<1>.етежеся//<1>.етажъдеся//<1>.етажъдесь//<1>.ета//<1>.етебыся//<1>.етѣбыся//<1>.етабось//<1>.етабося//<1>.етѣбысь//<1>.етеся//<1>.етесь//<1>.етежъдеся//<1>.ете//<1>.етѣжъдесь//<1>.етѣждесь//<1>.етѣждеся//<1>.етѣжъдеся//<1>.етася//<1>.етась//<1>.ететися//<1>.ететись//<1>.етабысь//<1>.етабыся//<1>.етамись//<1>.етамися//<1>.етѣ//<1>.етатися//<1>.етатись//<1>.етебось//<1>.етежъдесь//<1>.етебося//<1>.етаждесь//<1>.етаждеся//<1>.етеждеся//<1>.етѣтись//<1>.етѣтися//<1>.етеждесь
  gramm: indic,praes,du,3p
 -flex: <1>.етѣмися//<1>.етѣмись//<1>.етажеся//<1>.етажесь//<1>.етебысь//<1>.етежесь//<1>.етѣбося//<1>.етѣбось//<1>.етѣжесь//<1>.етѣсь//<1>.етѣся//<1>.етѣжеся//<1>.етемись//<1>.етемися//<1>.етежеся//<1>.етажъдеся//<1>.етажъдесь//<1>.ета//<1>.етебыся//<1>.етѣбыся//<1>.етабось//<1>.етабося//<1>.етѣбысь//<1>.етеся//<1>.етесь//<1>.етежъдеся//<1>.ете//<1>.етѣжъдесь//<1>.етѣждесь//<1>.етѣждеся//<1>.етѣжъдеся//<1>.етася//<1>.етась//<1>.ететися//<1>.ететись//<1>.етабысь//<1>.етабыся//<1>.етамись//<1>.етамися//<1>.етѣ//<1>.етатися//<1>.етатись//<1>.етебось//<1>.етежъдесь//<1>.етебося//<1>.етаждесь//<1>.етаждеся//<1>.етеждеся//<1>.етѣтись//<1>.етѣтися//<1>.етеждесь
  gramm: indic,praes,du,2p
 -flex: .аховежеся//.аховежесь//.аховѣсь//.аховѣся//.аховѣжъдеся//.аховажеся//.аховажесь//.аховеждеся//.аховеждесь//.аховажъдеся//.аховажъдесь//.аховѣтись//.ахове//.аховесь//.аховѣбося//.аховѣбось//.ахова//.аховебысь//.аховебыся//.аховѣбыся//.аховеся//.аховѣбысь//.аховѣмися//.аховабысь//.аховѣжъдесь//.аховѣтися//.аховабыся//.аховѣждесь//.аховѣждеся//.аховемись//.аховемися//.аховася//.аховась//.аховѣ//.аховѣмись//.аховетися//.аховежъдеся//.аховежъдесь//.аховѣжесь//.аховѣжеся//.аховетись//.аховабось//.аховабося//.аховаждесь//.аховаждеся//.аховамись//.аховатися//.аховатись//.аховамися//.аховебось//.аховебося
  gramm: indic,imperf,du,1p
 -flex: .астѣбысь//.асътѣбося//.асътѣбось//.астѣбыся//.асътеся//.асътесь//.асътѣжъдесь//.асътѣжъдеся//.астемися//.астемись//.астѣмись//.астѣмися//.астаждесь//.астаждеся//.асътежеся//.асътежесь//.астебося//.астебось//.асътабысь//.асътабыся//.асътебось//.асътебося//.астѣся//.астѣсь//.астеждеся//.астеждесь//.асътѣсь//.асътѣся//.асътѣмися//.асътѣмись//.асътѣтись//.асътѣтися//.асъта//.асътажъдеся//.асътажъдесь//.астась//.астася//.асътамись//.астамися//.асътамися//.астѣжеся//.астѣжесь//.асътежъдеся//.асътежъдесь//.астамись//.астѣтися//.астѣтись//.асътабось//.асътабося//.асътѣ//.асътатися//.асътатись//.астебыся//.астебысь//.астѣждесь//.астѣждеся//.асътетися//.асътетись//.асътася//.асътась//.асътѣбыся//.астеся//.асъте//.асътѣжесь//.асътѣжеся//.астежесь//.астежеся//.астажесь//.астажеся//.астесь//.асътѣбысь//.аста//.асътемись//.асътемися//.астетись//.асте//.астетися//.астѣбось//.астѣбося//.асътебысь//.асътебыся//.астабыся//.астабысь//.асътажеся//.асътажесь//.астѣ//.астабося//.астабось//.астатись//.астатися
  gramm: indic,imperf,du,3p
 -flex: .астѣбысь//.асътѣбося//.асътѣбось//.астѣбыся//.асътеся//.асътесь//.асътѣжъдесь//.асътѣжъдеся//.астемися//.астемись//.астѣмись//.астѣмися//.астаждесь//.астаждеся//.асътежеся//.асътежесь//.астебося//.астебось//.асътабысь//.асътабыся//.асътебось//.асътебося//.астѣся//.астѣсь//.астеждеся//.астеждесь//.асътѣсь//.асътѣся//.асътѣмися//.асътѣмись//.асътѣтись//.асътѣтися//.асъта//.асътажъдеся//.асътажъдесь//.астась//.астася//.асътамись//.астамися//.асътамися//.астѣжеся//.астѣжесь//.асътежъдеся//.асътежъдесь//.астамись//.астѣтися//.астѣтись//.асътабось//.асътабося//.асътѣ//.асътатися//.асътатись//.астебыся//.астебысь//.астѣждесь//.астѣждеся//.асътетися//.асътетись//.асътася//.асътась//.асътѣбыся//.астеся//.асъте//.асътѣжесь//.асътѣжеся//.астежесь//.астежеся//.астажесь//.астажеся//.астесь//.асътѣбысь//.аста//.асътемись//.асътемися//.астетись//.асте//.астетися//.астѣбось//.астѣбося//.асътебысь//.асътебыся//.астабыся//.астабысь//.асътажеся//.асътажесь//.астѣ//.астабося//.астабось//.астатись//.астатися
  gramm: indic,imperf,du,2p
 -flex: .астежесь//.астежеся//.асътебось//.асътебося//.астесь//.астеждеся//.астеждесь//.астеся//.асътемись//.асътемися//.астетись//.асте//.астетися//.астебыся//.астебысь//.асътебысь//.асътебыся//.асътеся//.асътесь//.астемися//.астемись//.асътетися//.асътетись//.асътежъдеся//.асътежъдесь//.асъте//.асътежеся//.асътежесь//.астебося//.астебось
  gramm: indic,imperf,pl,2p
 -flex: .ахубысь//.аху//.ахумися//.ахумись//.ахужесь//.ахужеся//.ахутися//.ахубыся//.ахутись//.ахубось//.ахужъдеся//.ахужъдесь//.ахубося//.ахуждеся//.ахуждесь//.ахуся//.ахусь
  gramm: indic,imperf,pl,3p
 -flex: .ахомбыся//.ахомъбось//.ахомъбося//.ахомбысь//.ахоммися//.ахомсь//.ахомся//.ахомждесь//.ахомждеся//.ахомъжъдесь//.ахомъбысь//.ахомъбыся//.ахомъжъдеся//.ахомбося//.ахомбось//.ахоммись//.ахомъмись//.ахомъмися//.ахомъжеся//.ахомъжесь//.ахом//.ахомъждесь//.ахомъся//.ахомъсь//.ахомъждеся//.ахомътися//.ахомътись//.ахомъ//.ахомтись//.ахомтися//.ахомжесь//.ахомжеся
  gramm: indic,imperf,pl,1p
 -flex: .алѣбыся//.алѣбысь//.алетися//.алѣтись//.алѣтися//.алетись//.алебось//.алебося//.алѣбося//.алѣбось//.алѣ//.алѣсь//.алѣся//.алебысь//.алебыся//.алежеся//.алѣмися//.алежесь//.алѣмись//.алѣжъдесь//.але//.алѣжъдеся//.алеждеся//.алеждесь//.алеся//.алемись//.алемися//.алесь//.алѣждесь//.алѣждеся//.алѣжесь//.алежъдеся//.алежъдесь//.алѣжеся
  gramm: perf,du,f
 -flex: .ахсь//.ахся//.ахмися//.ахмись//.ахътися//.ахътись//.ахъбысь//.ахъбыся//.ахжесь//.ахжеся//.ахъся//.ахбось//.ахъжъдеся//.ахъбось//.ахъбося//.ахъжесь//.ахъ//.ахъждесь//.ахъждеся//.ахъмись//.ахъмися//.ах//.ахбося//.ахъсь//.ахтись//.ахъжеся//.ахждеся//.ахъжъдесь//.ахбыся//.ахбысь//.ахждесь//.ахтися
  gramm: indic,imperf,sg,1p
 -flex: .ашебось//.ашебося//.аше//.ашебыся//.ашетися//.ашетись//.ашеждеся//.ашежъдеся//.ашеждесь//.ашежеся//.ашежъдесь//.ашеся//.ашесь//.ашебысь//.ашежесь//.ашемись//.ашемися
  gramm: indic,imperf,sg,2p
 -flex: .ашебось//.ашебося//.аше//.ашебыся//.ашетися//.ашетись//.ашеждеся//.ашежъдеся//.ашеждесь//.ашежеся//.ашежъдесь//.ашеся//.ашесь//.ашебысь//.ашежесь//.ашемись//.ашемися
  gramm: indic,imperf,sg,3p
 -flex: .аховежеся//.аховежесь//.аховѣсь//.аховѣся//.аховѣжъдеся//.аховажеся//.аховажесь//.аховеждеся//.аховеждесь//.аховажъдеся//.аховажъдесь//.аховѣтись//.ахове//.аховесь//.аховѣбося//.аховѣбось//.ахова//.аховебысь//.аховебыся//.аховѣбыся//.аховеся//.аховѣбысь//.аховѣмися//.аховабысь//.аховѣжъдесь//.аховѣтися//.аховабыся//.аховѣждесь//.аховѣждеся//.аховемись//.аховемися//.аховася//.аховась//.аховѣ//.аховѣмись//.аховетися//.аховежъдеся//.аховежъдесь//.аховѣжесь//.аховѣжеся//.аховетись//.аховабось//.аховабося//.аховаждесь//.аховаждеся//.аховамись//.аховатися//.аховатись//.аховамися//.аховебось//.аховебося
  gramm: indic,aor,du,1p
 -flex: .астѣбысь//.асътѣбося//.асътѣбось//.астѣбыся//.асътеся//.асътесь//.асътѣжъдесь//.асътѣжъдеся//.астемися//.астемись//.астѣмись//.астѣмися//.астаждесь//.астаждеся//.асътежеся//.асътежесь//.астебося//.астебось//.асътабысь//.асътабыся//.асътебось//.асътебося//.астѣся//.астѣсь//.астеждеся//.астеждесь//.асътѣсь//.асътѣся//.асътѣмися//.асътѣмись//.асътѣтись//.асътѣтися//.асъта//.асътажъдеся//.асътажъдесь//.астась//.астася//.асътамись//.астамися//.асътамися//.астѣжеся//.астѣжесь//.асътежъдеся//.асътежъдесь//.астамись//.астѣтися//.астѣтись//.асътабось//.асътабося//.асътѣ//.асътатися//.асътатись//.астебыся//.астебысь//.астѣждесь//.астѣждеся//.асътетися//.асътетись//.асътася//.асътась//.асътѣбыся//.астеся//.асъте//.асътѣжесь//.асътѣжеся//.астежесь//.астежеся//.астажесь//.астажеся//.астесь//.асътѣбысь//.аста//.асътемись//.асътемися//.астетись//.асте//.астетися//.астѣбось//.астѣбося//.асътебысь//.асътебыся//.астабыся//.астабысь//.асътажеся//.асътажесь//.астѣ//.астабося//.астабось//.астатись//.астатися
  gramm: indic,aor,du,2p
 -flex: .астѣбысь//.асътѣбося//.асътѣбось//.астѣбыся//.асътеся//.асътесь//.асътѣжъдесь//.асътѣжъдеся//.астемися//.астемись//.астѣмись//.астѣмися//.астаждесь//.астаждеся//.асътежеся//.асътежесь//.астебося//.астебось//.асътабысь//.асътабыся//.асътебось//.асътебося//.астѣся//.астѣсь//.астеждеся//.астеждесь//.асътѣсь//.асътѣся//.асътѣмися//.асътѣмись//.асътѣтись//.асътѣтися//.асъта//.асътажъдеся//.асътажъдесь//.астась//.астася//.асътамись//.астамися//.асътамися//.астѣжеся//.астѣжесь//.асътежъдеся//.асътежъдесь//.астамись//.астѣтися//.астѣтись//.асътабось//.асътабося//.асътѣ//.асътатися//.асътатись//.астебыся//.астебысь//.астѣждесь//.астѣждеся//.асътетися//.асътетись//.асътася//.асътась//.асътѣбыся//.астеся//.асъте//.асътѣжесь//.асътѣжеся//.астежесь//.астежеся//.астажесь//.астажеся//.астесь//.асътѣбысь//.аста//.асътемись//.асътемися//.астетись//.асте//.астетися//.астѣбось//.астѣбося//.асътебысь//.асътебыся//.астабыся//.астабысь//.асътажеся//.асътажесь//.астѣ//.астабося//.астабось//.астатись//.астатися
  gramm: indic,aor,du,3p
 -flex: .алъ//.ал
  gramm: perf,sg,m
 -flex: <1>.еммися//<1>.имтися//<1>.имтись//<1>.еммись//<1>.емсь//<1>.емся//<1>.иметись//<1>.иметися//<1>.емебыся//<1>.имежъдесь//<1>.имежъдеся//<1>.емъ//<1>.емебысь//<1>.имъбысь//<1>.имъбыся//<1>.емъждесь//<1>.емъждеся//<1>.имъжъдеся//<1>.имъжъдесь//<1>.имемися//<1>.имемись//<1>.имжеся//<1>.имся//<1>.имсь//<1>.емъжеся//<1>.емъжесь//<1>.еме//<1>.имебыся//<1>.имебысь//<1>.емъся//<1>.емъсь//<1>.емежесь//<1>.емежеся//<1>.имбысь//<1>.имбыся//<1>.емтись//<1>.емтися//<1>.имътися//<1>.имътись//<1>.емемися//<1>.емемись//<1>.имъбось//<1>.емесь//<1>.емеся//<1>.имъбося//<1>.иммись//<1>.иммися//<1>.еметись//<1>.еметися//<1>.емътися//<1>.емътись//<1>.им//<1>.имеждеся//<1>.имеждесь//<1>.имъмись//<1>.имъмися//<1>.имъся//<1>.имъсь//<1>.ембося//<1>.ембось//<1>.име//<1>.емждеся//<1>.имебося//<1>.имебось//<1>.емъбысь//<1>.емебося//<1>.емебось//<1>.емъбыся//<1>.емъбось//<1>.емъбося//<1>.имъ//<1>.имъждеся//<1>.имъждесь//<1>.емъжъдеся//<1>.емъжъдесь//<1>.емждесь//<1>.ембыся//<1>.ембысь//<1>.имежесь//<1>.имежеся//<1>.имждесь//<1>.имждеся//<1>.емеждесь//<1>.емеждеся//<1>.имъжеся//<1>.имъжесь//<1>.имесь//<1>.имеся//<1>.имжесь//<1>.емъмись//<1>.емъмися//<1>.емежъдесь//<1>.емежъдеся//<1>.емжесь//<1>.емжеся//<1>.ем//<1>.имбось//<1>.имбося
  gramm: imper,pl,1p
 -flex: .аша//.ашамись//.ашажесь//.ашѧбыся//.ашѧбысь//.ашѧжесь//.ашѧжеся//.ашѧсь//.ашѧмися//.ашѧмись//.ашѧся//.ашажъдеся//.ашажъдесь//.ашѧжъдесь//.ашѧждеся//.ашѧждесь//.ашѧтись//.ашѧтися//.ашажеся//.ашатися//.ашѧ//.ашатись//.ашамися//.ашаждеся//.ашѧжъдеся//.ашаждесь//.ашася//.ашась//.ашабысь//.ашабыся//.ашѧбося//.ашѧбось//.ашабось//.ашабося
  gramm: indic,aor,pl,3p
 -flex: .астежесь//.астежеся//.асътебось//.асътебося//.астесь//.астеждеся//.астеждесь//.астеся//.асътемись//.асътемися//.астетись//.асте//.астетися//.астебыся//.астебысь//.асътебысь//.асътебыся//.асътеся//.асътесь//.астемися//.астемись//.асътетися//.асътетись//.асътежъдеся//.асътежъдесь//.асъте//.асътежеся//.асътежесь//.астебося//.астебось
  gramm: indic,aor,pl,2p
 -flex: .ахомбыся//.ахомъбось//.ахомъбося//.ахомбысь//.ахоммися//.ахомсь//.ахомся//.ахомждесь//.ахомждеся//.ахомъжъдесь//.ахомъбысь//.ахомъбыся//.ахомъжъдеся//.ахомбося//.ахомбось//.ахоммись//.ахомъмись//.ахомъмися//.ахомъжеся//.ахомъжесь//.ахом//.ахомъждесь//.ахомъся//.ахомъсь//.ахомъждеся//.ахомътися//.ахомътись//.ахомъ//.ахомтись//.ахомтися//.ахомжесь//.ахомжеся
  gramm: indic,aor,pl,1p
 -flex: <1>.итѣжесь//<1>.итѣжеся//<1>.итебысь//<1>.итебыся//<1>.итабось//<1>.итѣбыся//<1>.итѣбысь//<1>.итабося//<1>.итаждеся//<1>.итаждесь//<1>.итабысь//<1>.итамись//<1>.итабыся//<1>.итамися//<1>.итебося//<1>.итежеся//<1>.итежесь//<1>.итѣсь//<1>.итѣся//<1>.итажеся//<1>.итажесь//<1>.итебось//<1>.итеждесь//<1>.итеждеся//<1>.ита//<1>.итѣждеся//<1>.итеся//<1>.итесь//<1>.ите//<1>.итѣбося//<1>.итѣбось//<1>.итѣжъдесь//<1>.итѣжъдеся//<1>.итатися//<1>.итѣтись//<1>.итѣждесь//<1>.итатись//<1>.итемись//<1>.итемися//<1>.итася//<1>.итась//<1>.итѣ//<1>.итѣмись//<1>.итѣтися//<1>.итѣмися//<1>.итажъдеся//<1>.итажъдесь//<1>.итежъдесь//<1>.итетися//<1>.итетись//<1>.итежъдеся
  gramm: imper,du,2p
 -flex: <1>.ивамись//<1>.ивамися//<1>.евѣмись//<1>.еваждеся//<1>.ивебысь//<1>.ивебыся//<1>.иважъдеся//<1>.иважъдесь//<1>.иваждеся//<1>.иваждесь//<1>.ивѣжъдесь//<1>.ивѣжъдеся//<1>.евежеся//<1>.евабося//<1>.иветися//<1>.ивемись//<1>.ивѣбось//<1>.евежъдесь//<1>.евемися//<1>.евѣждесь//<1>.евѣждеся//<1>.евабось//<1>.евежесь//<1>.евѣсь//<1>.евѣся//<1>.ивабось//<1>.ивѣмися//<1>.ивѣмись//<1>.ивабося//<1>.евежъдеся//<1>.евѣмися//<1>.ивѣжесь//<1>.ивѣжеся//<1>.иважеся//<1>.иважесь//<1>.евебось//<1>.евебося//<1>.ивѣждеся//<1>.ивѣждесь//<1>.евѣтись//<1>.евѣтися//<1>.евѣ//<1>.еважеся//<1>.еважесь//<1>.ивѣтись//<1>.ивѣтися//<1>.ивеждесь//<1>.ивеждеся//<1>.евеся//<1>.ева//<1>.еве//<1>.ивабыся//<1>.ивебось//<1>.иветись//<1>.ивабысь//<1>.ива//<1>.иве//<1>.евабысь//<1>.евабыся//<1>.ивежъдеся//<1>.ивежъдесь//<1>.ивася//<1>.ивась//<1>.евѣбыся//<1>.евѣбысь//<1>.евѣбося//<1>.евѣбось//<1>.евеждеся//<1>.евеждесь//<1>.еваждесь//<1>.еважъдеся//<1>.ивѣ//<1>.еважъдесь//<1>.евѣжъдесь//<1>.евѣжъдеся//<1>.ивебося//<1>.евесь//<1>.евася//<1>.евась//<1>.ивежеся//<1>.ивежесь//<1>.евамись//<1>.евамися//<1>.еветися//<1>.ивеся//<1>.ивесь//<1>.еветись//<1>.евѣжеся//<1>.ивѣсь//<1>.ивѣся//<1>.еватися//<1>.еватись//<1>.ивѣбося//<1>.иватися//<1>.иватись//<1>.евѣжесь//<1>.ивемися//<1>.ивѣбыся//<1>.ивѣбысь//<1>.евебысь//<1>.евебыся//<1>.евемись
  gramm: imper,du,1p
 -flex: .ахсь//.ахся//.ахмися//.ахмись//.ахътися//.ахътись//.ахъбысь//.ахъбыся//.ахжесь//.ахжеся//.ахъся//.ахбось//.ахъжъдеся//.ахъбось//.ахъбося//.ахъжесь//.ахъ//.ахъждесь//.ахъждеся//.ахъмись//.ахъмися//.ах//.ахбося//.ахъсь//.ахтись//.ахъжеся//.ахждеся//.ахъжъдесь//.ахбыся//.ахбысь//.ахждесь//.ахтися
  gramm: indic,aor,sg,1p
 -flex: <1>.уждеся//<1>.ужесь//<1>.уждесь//<1>.убыся//<1>.убысь//<1>.умися//<1>.утись//<1>.у//<1>.утися//<1>.ужъдесь//<1>.ужъдеся//<1>.убося//<1>.убось//<1>.усь//<1>.ужеся//<1>.умись//<1>.уся
  gramm: indic,praes,sg,1p
 -flex: <1>.ешись//<1>.ешитись//<1>.ешижъдеся//<1>.ешися//<1>.ешибося//<1>.ешибось//<1>.ешижеся//<1>.ешиждеся//<1>.ешиждесь//<1>.ешимися//<1>.ешижъдесь//<1>.ешитися//<1>.еши//<1>.ешибысь//<1>.ешижесь//<1>.ешимись//<1>.ешибыся
  gramm: indic,praes,sg,2p
 -flex: <1>.ет//<1>.етъмися//<1>.етътись//<1>.етътися//<1>.етися//<1>.етись//<1>.етждеся//<1>.ебось//<1>.етждесь//<1>.еждесь//<1>.етъжесь//<1>.етъжеся//<1>.еждеся//<1>.етъжъдесь//<1>.етъжъдеся//<1>.еттися//<1>.етъждеся//<1>.етъждесь//<1>.еттись//<1>.ебысь//<1>.ебыся//<1>.етмись//<1>.етмися//<1>.еся//<1>.етъбося//<1>.етжеся//<1>.етжесь//<1>.етъсь//<1>.етъся//<1>.етъ//<1>.етъмись//<1>.етъбось//<1>.ебося//<1>.е//<1>.етбось//<1>.ежеся//<1>.етбося//<1>.емись//<1>.ежесь//<1>.етбысь//<1>.етбыся//<1>.емися//<1>.ется//<1>.етсь//<1>.етъбыся//<1>.етъбысь//<1>.ежъдеся//<1>.ежъдесь//<1>.есь
  gramm: indic,praes,sg,3p
 -flex: .алажеся//.алажесь//.аламись//.аламися//.алаждесь//.алаждеся//.ала//.алася//.алась//.алабысь//.алажъдеся//.алабыся//.алабось//.алабося//.алажъдесь//.алатися//.алатись
  gramm: perf,du,m
 -flex: .алѣбыся//.алѣбысь//.алетися//.алѣтись//.алѣтися//.алетись//.алебось//.алебося//.алѣбося//.алѣбось//.алѣ//.алѣсь//.алѣся//.алебысь//.алебыся//.алежеся//.алѣмися//.алежесь//.алѣмись//.алѣжъдесь//.але//.алѣжъдеся//.алеждеся//.алеждесь//.алеся//.алемись//.алемися//.алесь//.алѣждесь//.алѣждеся//.алѣжесь//.алежъдеся//.алежъдесь//.алѣжеся
  gramm: perf,du,n
 -flex: .алажеся//.алажесь//.аламись//.аламися//.алаждесь//.алаждеся//.ала//.алася//.алась//.алабысь//.алажъдеся//.алабыся//.алабось//.алабося//.алажъдесь//.алатися//.алатись
  gramm: perf,sg,f
-paradigm: V12x
 -flex: .етесь//.етеся//.етеждесь//.етежъдесь//.етеждеся//.етежъдеся//.ете//.ететись//.етебось//.етебося//.етежесь//.етежеся//.етемись//.етебыся//.ететися//.етебысь//.етемися
  gramm: indic,praes,pl,2p
 -flex: .утбысь//.утбыся//.юбось//.утъ//.оубось//.оутись//.ютися//.оутися//.утждеся//.южеся//.утътись//.юбысь//.юбыся//.утътися//.утбось//.утбося//.оужесь//.оусь//.оуся//.оубося//.оубыся//.утждесь//.ю//.оужъдеся//.южесь//.юбося//.юся//.юсь//.уттися//.утъжъдесь//.утъжъдеся//.уттись//.утъжесь//.утъжеся//.оужеся//.утъбыся//.утъбысь//.утмись//.утмися//.утъсь//.утъся//.утъждеся//.утъждесь//.утся//.юждеся//.утсь//.оужъдесь//.юждесь//.ут//.оубысь//.оу//.утжеся//.утжесь//.юмись//.юмися//.южъдеся//.южъдесь//.утъбося//.утъмися//.утъмись//.утъбось//.ютись//.оумися//.оуждесь//.оуждеся//.оумись
  gramm: indic,praes,pl,3p
 -flex: .емебысь//.емебыся//.емъбося//.емъбось//.ембысь//.ембыся//.емся//.емъжеся//.емсь//.емждеся//.емждесь//.еметися//.емъбыся//.емъбысь//.еметись//.ембось//.еммись//.еммися//.ембося//.емъжъдесь//.емъжъдеся//.емемися//.емемись//.еме//.емъмися//.емъмись//.емежеся//.емебось//.емебося//.емежесь//.емъжесь//.ем//.емъсь//.емъся//.емъждеся//.емъждесь//.емътись//.емъ//.емътися//.емесь//.емеждеся//.емеждесь//.емтися//.емтись//.емеся//.емжеся//.емжесь//.емежъдеся//.емежъдесь
  gramm: indic,praes,pl,1p
 -flex: .алибось//.алибося//.али//.алитися//.алитись//.алибыся//.алиждеся//.алиждесь//.алижеся//.алижъдесь//.алися//.ались//.алибысь//.алижесь//.алимись//.алижъдеся//.алимися
  gramm: perf,pl,m
 -flex: .алажеся//.алажесь//.аламись//.аламися//.алаждесь//.алаждеся//.ала//.алася//.алась//.алабысь//.алажъдеся//.алабыся//.алабось//.алабося//.алажъдесь//.алатися//.алатись
  gramm: perf,pl,n
 -flex: .алыжесь//.алыждесь//.алыждеся//.алыжеся//.алыбыся//.алыбысь//.алы//.алытись//.алытися//.алыжъдесь//.алыжъдеся//.алыбося//.алыбось//.алымися//.алысь//.алыся//.алымись
  gramm: perf,pl,f
 -flex: .атьсь//.аться//.ать//.атись//.атися//.атибыся//.атибысь//.атимися//.атимись//.атитись//.атитися//.атьтись//.атьтися//.атьмися//.атьмись//.атьбыся//.атьбысь//.атиждесь//.атиждеся//.атьждесь//.атьждеся//.атижесь//.атижеся//.атьжъдесь//.атьжъдеся//.атижъдесь//.атьбося//.атьбось//.атижъдеся//.атьжесь//.атибося//.атибось//.атьжеся//.ати
  gramm: inf
 -flex: .ижесь//.ижъдесь//.иждесь//.иждеся//.ижъдеся//.ибося//.ибось//.ижеся//.ись//.ися//.итись//.и//.имись//.итися//.ибыся//.ибысь//.имися
  gramm: imper,sg,2p
 -flex: .ижесь//.ижъдесь//.иждесь//.иждеся//.ижъдеся//.ибося//.ибось//.ижеся//.ись//.ися//.итись//.и//.имись//.итися//.ибыся//.ибысь//.имися
  gramm: imper,sg,3p
 -flex: .итежесь//.итежеся//.итесь//.итебось//.итежъдесь//.итеждесь//.итеся//.итетись//.ите//.итетися//.итежъдеся//.итемися//.итемись//.итеждеся//.итебося//.итебыся//.итебысь
  gramm: imper,pl,2p
 -flex: .ало//.алобысь//.алождеся//.алобося//.алось//.аложъдеся//.аломись//.алобось//.аложъдесь//.алождесь//.алотись//.алотися//.аложесь//.аложеся//.алося//.аломися//.алобыся
  gramm: perf,sg,n
 -flex: .абыся//.ажеся//.абысь//.ась//.ася//.ажесь//.амись//.аждесь//.аждеся//.абося//.абось//.атись//.атися//.амися//.а//.ажъдесь//.ажъдеся
  gramm: indic,aor,sg,3p
 -flex: .абыся//.ажеся//.абысь//.ась//.ася//.ажесь//.амись//.аждесь//.аждеся//.абося//.абось//.атись//.атися//.амися//.а//.ажъдесь//.ажъдеся
  gramm: indic,aor,sg,2p
 -flex: .евежесь//.евежеся//.евѣтися//.евѣтись//.евѣся//.евѣсь//.еважесь//.еважеся//.евесь//.евеся//.ева//.еве//.еважъдесь//.еважъдеся//.евѣбось//.евѣбося//.евебыся//.евебысь//.евѣбысь//.евѣбыся//.еветись//.еветися//.евабыся//.евабысь//.евѣждеся//.евѣмися//.евѣждесь//.евемися//.евемись//.евась//.евѣмись//.евѣ//.евася//.евежъдесь//.евежъдеся//.евѣжеся//.евѣжесь//.евеждесь//.евабося//.евабось//.евеждеся//.евѣжъдеся//.евѣжъдесь//.еваждеся//.еваждесь//.еватись//.евамися//.евамись//.еватися//.евебося//.евебось
  gramm: indic,praes,du,1p
 -flex: .етеждесь//.етеждеся//.етабыся//.етабысь//.ететись//.ететися//.етабося//.етѣмись//.етѣ//.етабось//.етѣждеся//.етѣмися//.етѣжъдеся//.етѣжъдесь//.етежъдесь//.етамися//.етамись//.етежъдеся//.етебося//.етебось//.етежесь//.етѣжеся//.етѣжесь//.етѣбося//.етѣтися//.етѣтись//.етемися//.етажесь//.етажеся//.етесь//.етеся//.етатись//.ета//.етатися//.ете//.етѣждесь//.етежеся//.етѣся//.етѣбысь//.етѣбыся//.етѣсь//.етаждеся//.етаждесь//.етажъдесь//.етажъдеся//.етѣбось//.етемись//.етебыся//.етебысь//.етась//.етася
  gramm: indic,praes,du,3p
 -flex: .етеждесь//.етеждеся//.етабыся//.етабысь//.ететись//.ететися//.етабося//.етѣмись//.етѣ//.етабось//.етѣждеся//.етѣмися//.етѣжъдеся//.етѣжъдесь//.етежъдесь//.етамися//.етамись//.етежъдеся//.етебося//.етебось//.етежесь//.етѣжеся//.етѣжесь//.етѣбося//.етѣтися//.етѣтись//.етемися//.етажесь//.етажеся//.етесь//.етеся//.етатись//.ета//.етатися//.ете//.етѣждесь//.етежеся//.етѣся//.етѣбысь//.етѣбыся//.етѣсь//.етаждеся//.етаждесь//.етажъдесь//.етажъдеся//.етѣбось//.етемись//.етебыся//.етебысь//.етась//.етася
  gramm: indic,praes,du,2p
 -flex: .аховежеся//.аховежесь//.аховѣсь//.аховѣся//.аховѣжъдеся//.аховажеся//.аховажесь//.аховеждеся//.аховеждесь//.аховажъдеся//.аховажъдесь//.аховѣтись//.ахове//.аховесь//.аховѣбося//.аховѣбось//.ахова//.аховебысь//.аховебыся//.аховѣбыся//.аховеся//.аховѣбысь//.аховѣмися//.аховабысь//.аховѣжъдесь//.аховѣтися//.аховабыся//.аховѣждесь//.аховѣждеся//.аховемись//.аховемися//.аховася//.аховась//.аховѣ//.аховѣмись//.аховетися//.аховежъдеся//.аховежъдесь//.аховѣжесь//.аховѣжеся//.аховетись//.аховабось//.аховабося//.аховаждесь//.аховаждеся//.аховамись//.аховатися//.аховатись//.аховамися//.аховебось//.аховебося
  gramm: indic,imperf,du,1p
 -flex: .астѣбысь//.асътѣбося//.асътѣбось//.астѣбыся//.асътеся//.асътесь//.асътѣжъдесь//.асътѣжъдеся//.астемися//.астемись//.астѣмись//.астѣмися//.астаждесь//.астаждеся//.асътежеся//.асътежесь//.астебося//.астебось//.асътабысь//.асътабыся//.асътебось//.асътебося//.астѣся//.астѣсь//.астеждеся//.астеждесь//.асътѣсь//.асътѣся//.асътѣмися//.асътѣмись//.асътѣтись//.асътѣтися//.асъта//.асътажъдеся//.асътажъдесь//.астась//.астася//.асътамись//.астамися//.асътамися//.астѣжеся//.астѣжесь//.асътежъдеся//.асътежъдесь//.астамись//.астѣтися//.астѣтись//.асътабось//.асътабося//.асътѣ//.асътатися//.асътатись//.астебыся//.астебысь//.астѣждесь//.астѣждеся//.асътетися//.асътетись//.асътася//.асътась//.асътѣбыся//.астеся//.асъте//.асътѣжесь//.асътѣжеся//.астежесь//.астежеся//.астажесь//.астажеся//.астесь//.асътѣбысь//.аста//.асътемись//.асътемися//.астетись//.асте//.астетися//.астѣбось//.астѣбося//.асътебысь//.асътебыся//.астабыся//.астабысь//.асътажеся//.асътажесь//.астѣ//.астабося//.астабось//.астатись//.астатися
  gramm: indic,imperf,du,3p
 -flex: .астѣбысь//.асътѣбося//.асътѣбось//.астѣбыся//.асътеся//.асътесь//.асътѣжъдесь//.асътѣжъдеся//.астемися//.астемись//.астѣмись//.астѣмися//.астаждесь//.астаждеся//.асътежеся//.асътежесь//.астебося//.астебось//.асътабысь//.асътабыся//.асътебось//.асътебося//.астѣся//.астѣсь//.астеждеся//.астеждесь//.асътѣсь//.асътѣся//.асътѣмися//.асътѣмись//.асътѣтись//.асътѣтися//.асъта//.асътажъдеся//.асътажъдесь//.астась//.астася//.асътамись//.астамися//.асътамися//.астѣжеся//.астѣжесь//.асътежъдеся//.асътежъдесь//.астамись//.астѣтися//.астѣтись//.асътабось//.асътабося//.асътѣ//.асътатися//.асътатись//.астебыся//.астебысь//.астѣждесь//.астѣждеся//.асътетися//.асътетись//.асътася//.асътась//.асътѣбыся//.астеся//.асъте//.асътѣжесь//.асътѣжеся//.астежесь//.астежеся//.астажесь//.астажеся//.астесь//.асътѣбысь//.аста//.асътемись//.асътемися//.астетись//.асте//.астетися//.астѣбось//.астѣбося//.асътебысь//.асътебыся//.астабыся//.астабысь//.асътажеся//.асътажесь//.астѣ//.астабося//.астабось//.астатись//.астатися
  gramm: indic,imperf,du,2p
 -flex: .астежесь//.астежеся//.асътебось//.асътебося//.астесь//.астеждеся//.астеждесь//.астеся//.асътемись//.асътемися//.астетись//.асте//.астетися//.астебыся//.астебысь//.асътебысь//.асътебыся//.асътеся//.асътесь//.астемися//.астемись//.асътетися//.асътетись//.асътежъдеся//.асътежъдесь//.асъте//.асътежеся//.асътежесь//.астебося//.астебось
  gramm: indic,imperf,pl,2p
 -flex: .ахубысь//.аху//.ахумися//.ахумись//.ахужесь//.ахужеся//.ахутися//.ахубыся//.ахутись//.ахубось//.ахужъдеся//.ахужъдесь//.ахубося//.ахуждеся//.ахуждесь//.ахуся//.ахусь
  gramm: indic,imperf,pl,3p
 -flex: .ахомбыся//.ахомъбось//.ахомъбося//.ахомбысь//.ахоммися//.ахомсь//.ахомся//.ахомждесь//.ахомждеся//.ахомъжъдесь//.ахомъбысь//.ахомъбыся//.ахомъжъдеся//.ахомбося//.ахомбось//.ахоммись//.ахомъмись//.ахомъмися//.ахомъжеся//.ахомъжесь//.ахом//.ахомъждесь//.ахомъся//.ахомъсь//.ахомъждеся//.ахомътися//.ахомътись//.ахомъ//.ахомтись//.ахомтися//.ахомжесь//.ахомжеся
  gramm: indic,imperf,pl,1p
 -flex: .алѣбыся//.алѣбысь//.алетися//.алѣтись//.алѣтися//.алетись//.алебось//.алебося//.алѣбося//.алѣбось//.алѣ//.алѣсь//.алѣся//.алебысь//.алебыся//.алежеся//.алѣмися//.алежесь//.алѣмись//.алѣжъдесь//.але//.алѣжъдеся//.алеждеся//.алеждесь//.алеся//.алемись//.алемися//.алесь//.алѣждесь//.алѣждеся//.алѣжесь//.алежъдеся//.алежъдесь//.алѣжеся
  gramm: perf,du,f
 -flex: .ахсь//.ахся//.ахмися//.ахмись//.ахътися//.ахътись//.ахъбысь//.ахъбыся//.ахжесь//.ахжеся//.ахъся//.ахбось//.ахъжъдеся//.ахъбось//.ахъбося//.ахъжесь//.ахъ//.ахъждесь//.ахъждеся//.ахъмись//.ахъмися//.ах//.ахбося//.ахъсь//.ахтись//.ахъжеся//.ахждеся//.ахъжъдесь//.ахбыся//.ахбысь//.ахждесь//.ахтися
  gramm: indic,imperf,sg,1p
 -flex: .ашебось//.ашебося//.аше//.ашебыся//.ашетися//.ашетись//.ашеждеся//.ашежъдеся//.ашеждесь//.ашежеся//.ашежъдесь//.ашеся//.ашесь//.ашебысь//.ашежесь//.ашемись//.ашемися
  gramm: indic,imperf,sg,2p
 -flex: .ашебось//.ашебося//.аше//.ашебыся//.ашетися//.ашетись//.ашеждеся//.ашежъдеся//.ашеждесь//.ашежеся//.ашежъдесь//.ашеся//.ашесь//.ашебысь//.ашежесь//.ашемись//.ашемися
  gramm: indic,imperf,sg,3p
 -flex: .аховежеся//.аховежесь//.аховѣсь//.аховѣся//.аховѣжъдеся//.аховажеся//.аховажесь//.аховеждеся//.аховеждесь//.аховажъдеся//.аховажъдесь//.аховѣтись//.ахове//.аховесь//.аховѣбося//.аховѣбось//.ахова//.аховебысь//.аховебыся//.аховѣбыся//.аховеся//.аховѣбысь//.аховѣмися//.аховабысь//.аховѣжъдесь//.аховѣтися//.аховабыся//.аховѣждесь//.аховѣждеся//.аховемись//.аховемися//.аховася//.аховась//.аховѣ//.аховѣмись//.аховетися//.аховежъдеся//.аховежъдесь//.аховѣжесь//.аховѣжеся//.аховетись//.аховабось//.аховабося//.аховаждесь//.аховаждеся//.аховамись//.аховатися//.аховатись//.аховамися//.аховебось//.аховебося
  gramm: indic,aor,du,1p
 -flex: .астѣбысь//.асътѣбося//.асътѣбось//.астѣбыся//.асътеся//.асътесь//.асътѣжъдесь//.асътѣжъдеся//.астемися//.астемись//.астѣмись//.астѣмися//.астаждесь//.астаждеся//.асътежеся//.асътежесь//.астебося//.астебось//.асътабысь//.асътабыся//.асътебось//.асътебося//.астѣся//.астѣсь//.астеждеся//.астеждесь//.асътѣсь//.асътѣся//.асътѣмися//.асътѣмись//.асътѣтись//.асътѣтися//.асъта//.асътажъдеся//.асътажъдесь//.астась//.астася//.асътамись//.астамися//.асътамися//.астѣжеся//.астѣжесь//.асътежъдеся//.асътежъдесь//.астамись//.астѣтися//.астѣтись//.асътабось//.асътабося//.асътѣ//.асътатися//.асътатись//.астебыся//.астебысь//.астѣждесь//.астѣждеся//.асътетися//.асътетись//.асътася//.асътась//.асътѣбыся//.астеся//.асъте//.асътѣжесь//.асътѣжеся//.астежесь//.астежеся//.астажесь//.астажеся//.астесь//.асътѣбысь//.аста//.асътемись//.асътемися//.астетись//.асте//.астетися//.астѣбось//.астѣбося//.асътебысь//.асътебыся//.астабыся//.астабысь//.асътажеся//.асътажесь//.астѣ//.астабося//.астабось//.астатись//.астатися
  gramm: indic,aor,du,2p
 -flex: .астѣбысь//.асътѣбося//.асътѣбось//.астѣбыся//.асътеся//.асътесь//.асътѣжъдесь//.асътѣжъдеся//.астемися//.астемись//.астѣмись//.астѣмися//.астаждесь//.астаждеся//.асътежеся//.асътежесь//.астебося//.астебось//.асътабысь//.асътабыся//.асътебось//.асътебося//.астѣся//.астѣсь//.астеждеся//.астеждесь//.асътѣсь//.асътѣся//.асътѣмися//.асътѣмись//.асътѣтись//.асътѣтися//.асъта//.асътажъдеся//.асътажъдесь//.астась//.астася//.асътамись//.астамися//.асътамися//.астѣжеся//.астѣжесь//.асътежъдеся//.асътежъдесь//.астамись//.астѣтися//.астѣтись//.асътабось//.асътабося//.асътѣ//.асътатися//.асътатись//.астебыся//.астебысь//.астѣждесь//.астѣждеся//.асътетися//.асътетись//.асътася//.асътась//.асътѣбыся//.астеся//.асъте//.асътѣжесь//.асътѣжеся//.астежесь//.астежеся//.астажесь//.астажеся//.астесь//.асътѣбысь//.аста//.асътемись//.асътемися//.астетись//.асте//.астетися//.астѣбось//.астѣбося//.асътебысь//.асътебыся//.астабыся//.астабысь//.асътажеся//.асътажесь//.астѣ//.астабося//.астабось//.астатись//.астатися
  gramm: indic,aor,du,3p
 -flex: .алъ//.ал
  gramm: perf,sg,m
 -flex: .емебысь//.емебыся//.имъждесь//.имъждеся//.имебысь//.имебыся//.еммись//.еммися//.имтись//.имтися//.им//.емъжъдеся//.еме//.имъмись//.емъждеся//.емъждесь//.емъ//.имбося//.имбось//.имеся//.имесь//.ембысь//.ембыся//.емежъдеся//.имъ//.емемись//.емемися//.емъсь//.емъся//.име//.емтися//.емтись//.имъжъдесь//.емъжъдесь//.имъбося//.имъбось//.емежъдесь//.емъбося//.емъбось//.емся//.емсь//.емждеся//.иметися//.иметись//.емждесь//.еметися//.имъсь//.имъся//.еметись//.имъмися//.иммися//.иммись//.емъжесь//.емъжеся//.емътись//.емътися//.емеждеся//.емеждесь//.имеждесь//.имеждеся//.имъжесь//.имъжеся//.имътись//.имътися//.имежъдеся//.емжеся//.емжесь//.имежъдесь//.емежеся//.емежесь//.ем//.имжесь//.имжеся//.емъбыся//.емъбысь//.ембось//.ембося//.имъбыся//.имъбысь//.имждеся//.имждесь//.имсь//.емъмися//.емъмись//.имся//.емебось//.емебося//.емеся//.имебось//.имебося//.имъжъдеся//.имбыся//.имбысь//.емесь//.имемись//.имемися//.имежеся//.имежесь
  gramm: imper,pl,1p
 -flex: .аша//.ашамись//.ашажесь//.ашѧбыся//.ашѧбысь//.ашѧжесь//.ашѧжеся//.ашѧсь//.ашѧмися//.ашѧмись//.ашѧся//.ашажъдеся//.ашажъдесь//.ашѧжъдесь//.ашѧждеся//.ашѧждесь//.ашѧтись//.ашѧтися//.ашажеся//.ашатися//.ашѧ//.ашатись//.ашамися//.ашаждеся//.ашѧжъдеся//.ашаждесь//.ашася//.ашась//.ашабысь//.ашабыся//.ашѧбося//.ашѧбось//.ашабось//.ашабося
  gramm: indic,aor,pl,3p
 -flex: .астежесь//.астежеся//.асътебось//.асътебося//.астесь//.астеждеся//.астеждесь//.астеся//.асътемись//.асътемися//.астетись//.асте//.астетися//.астебыся//.астебысь//.асътебысь//.асътебыся//.асътеся//.асътесь//.астемися//.астемись//.асътетися//.асътетись//.асътежъдеся//.асътежъдесь//.асъте//.асътежеся//.асътежесь//.астебося//.астебось
  gramm: indic,aor,pl,2p
 -flex: .ахомбыся//.ахомъбось//.ахомъбося//.ахомбысь//.ахоммися//.ахомсь//.ахомся//.ахомждесь//.ахомждеся//.ахомъжъдесь//.ахомъбысь//.ахомъбыся//.ахомъжъдеся//.ахомбося//.ахомбось//.ахоммись//.ахомъмись//.ахомъмися//.ахомъжеся//.ахомъжесь//.ахом//.ахомъждесь//.ахомъся//.ахомъсь//.ахомъждеся//.ахомътися//.ахомътись//.ахомъ//.ахомтись//.ахомтися//.ахомжесь//.ахомжеся
  gramm: indic,aor,pl,1p
 -flex: .итѣбысь//.итѣбыся//.итебося//.итебось//.итежесь//.итежеся//.итѣжъдеся//.итѣ//.итажъдесь//.итебыся//.итебысь//.итажъдеся//.итѣжъдесь//.итажесь//.итежъдеся//.итѣмись//.итемися//.итемись//.итеждеся//.итѣждесь//.итажеся//.итѣбося//.итабося//.итабось//.итесь//.итеся//.ита//.итѣбось//.итеждесь//.итѣмися//.итетись//.итаждесь//.итаждеся//.ите//.итабыся//.итежъдесь//.итабысь//.итѣтись//.итатись//.итатися//.итетися//.итѣся//.итѣсь//.итѣжеся//.итѣждеся//.итась//.итася//.итѣтися//.итѣжесь//.итамися//.итамись
  gramm: imper,du,2p
 -flex: .ивѣбысь//.ивѣбыся//.ивежъдесь//.ивежъдеся//.еважъдесь//.еважъдеся//.ивѣмись//.ивѣмися//.евѣбысь//.евѣбыся//.евемися//.евемись//.ивемися//.ивемись//.евѣмись//.евѣмися//.евежъдесь//.евежъдеся//.ивѣждесь//.ивѣждеся//.еваждеся//.еваждесь//.евебося//.евебось//.ивамися//.ивамись//.евѣся//.евѣсь//.ивебыся//.ивебысь//.евеждесь//.евеждеся//.иваждесь//.иваждеся//.ивѣжъдеся//.ивѣжъдесь//.иветись//.иватися//.иветися//.евась//.евася//.ивежесь//.ивежеся//.ивесь//.ивеся//.евѣжеся//.евѣжесь//.ева//.евѣжъдеся//.евѣжъдесь//.евѣтися//.евѣтись//.ивѣ//.евебыся//.евебысь//.иважесь//.иважеся//.ивѣбось//.ивѣбося//.евѣждеся//.евѣждесь//.ивабыся//.ивабысь//.ивѣся//.ивѣсь//.ива//.иве//.ивась//.ивася//.евамися//.евамись//.евежесь//.евежеся//.иважъдесь//.еважесь//.еважеся//.иважъдеся//.евесь//.евеся//.ивебося//.ивебось//.ивеждеся//.ивеждесь//.еве//.еветись//.еветися//.евѣбось//.евѣбося//.евабыся//.евабысь//.ивѣжеся//.ивѣжесь//.иватись//.евѣ//.ивабося//.ивабось//.ивѣтися//.ивѣтись//.евабося//.евабось//.еватись//.еватися
  gramm: imper,du,1p
 -flex: .ахсь//.ахся//.ахмися//.ахмись//.ахътися//.ахътись//.ахъбысь//.ахъбыся//.ахжесь//.ахжеся//.ахъся//.ахбось//.ахъжъдеся//.ахъбось//.ахъбося//.ахъжесь//.ахъ//.ахъждесь//.ахъждеся//.ахъмись//.ахъмися//.ах//.ахбося//.ахъсь//.ахтись//.ахъжеся//.ахждеся//.ахъжъдесь//.ахбыся//.ахбысь//.ахждесь//.ахтися
  gramm: indic,aor,sg,1p
 -flex: .утися//.утись//.ужъдесь//.уждесь//.уся//.усь//.уждеся//.ужъдеся//.убось//.убося//.у//.ужеся//.ужесь//.убысь//.убыся//.умись//.умися
  gramm: indic,praes,sg,1p
 -flex: .ешибось//.ешибося//.еши//.ешиждеся//.ешитися//.ешитись//.ешибыся//.ешижъдеся//.ешиждесь//.ешижеся//.ешижъдесь//.ешися//.ешись//.ешибысь//.ешижесь//.ешимись//.ешимися
  gramm: indic,praes,sg,2p
 -flex: .етъбыся//.ежесь//.етъбось//.етъбося//.емися//.емись//.етъждесь//.еттись//.еттися//.етъждеся//.етъся//.етъсь//.етъбысь//.етъжесь//.етъ//.етътися//.етътись//.ет//.е//.етъжъдеся//.етись//.етъжъдесь//.етъмись//.етъмися//.етися//.еждеся//.еждесь//.етмися//.етждесь//.етждеся//.етмись//.ебося//.етбося//.етбось//.ебось//.есь//.етбыся//.ебыся//.ебысь//.етбысь//.етъжеся//.ежеся//.ежъдесь//.ежъдеся//.еся//.етжесь//.етсь//.ется//.етжеся
  gramm: indic,praes,sg,3p
 -flex: .алажеся//.алажесь//.аламись//.аламися//.алаждесь//.алаждеся//.ала//.алася//.алась//.алабысь//.алажъдеся//.алабыся//.алабось//.алабося//.алажъдесь//.алатися//.алатись
  gramm: perf,du,m
 -flex: .алѣбыся//.алѣбысь//.алетися//.алѣтись//.алѣтися//.алетись//.алебось//.алебося//.алѣбося//.алѣбось//.алѣ//.алѣсь//.алѣся//.алебысь//.алебыся//.алежеся//.алѣмися//.алежесь//.алѣмись//.алѣжъдесь//.але//.алѣжъдеся//.алеждеся//.алеждесь//.алеся//.алемись//.алемися//.алесь//.алѣждесь//.алѣждеся//.алѣжесь//.алежъдеся//.алежъдесь//.алѣжеся
  gramm: perf,du,n
 -flex: .алажеся//.алажесь//.аламись//.аламися//.алаждесь//.алаждеся//.ала//.алася//.алась//.алабысь//.алажъдеся//.алабыся//.алабось//.алабося//.алажъдесь//.алатися//.алатись
  gramm: perf,sg,f
-paradigm: V12t
 -flex: <1>.етемись//<1>.етемися//<1>.етеждеся//<1>.етебысь//<1>.етебыся//<1>.етеждесь//<1>.етежеся//<1>.етежесь//<1>.етебось//<1>.етежъдесь//<1>.етебося//<1>.етеся//<1>.етесь//<1>.ететися//<1>.етежъдеся//<1>.ете//<1>.ететись
  gramm: indic,praes,pl,2p
 -flex: <1>.оумись//<1>.оумися//<1>.утъжъдеся//<1>.утъсь//<1>.утъжъдесь//<1>.утждесь//<1>.утждеся//<1>.утъжеся//<1>.ютися//<1>.утъся//<1>.утся//<1>.утбыся//<1>.оубысь//<1>.утбысь//<1>.оужъдеся//<1>.оужъдесь//<1>.южеся//<1>.утъжесь//<1>.юмися//<1>.юмись//<1>.оутися//<1>.юбыся//<1>.юбысь//<1>.южесь//<1>.утбося//<1>.утбось//<1>.юждесь//<1>.юсь//<1>.юся//<1>.южъдесь//<1>.оубыся//<1>.оусь//<1>.оубось//<1>.оубося//<1>.оужеся//<1>.оужесь//<1>.юбось//<1>.утъбысь//<1>.утъбыся//<1>.оуждеся//<1>.оуждесь//<1>.утъ//<1>.ут//<1>.утмись//<1>.оуся//<1>.ютись//<1>.оу//<1>.утътися//<1>.оутись//<1>.утъмися//<1>.утъбось//<1>.утътись//<1>.юбося//<1>.утмися//<1>.ю//<1>.южъдеся//<1>.утжесь//<1>.утжеся//<1>.уттись//<1>.уттися//<1>.утъмись//<1>.утъбося//<1>.юждеся//<1>.утъждеся//<1>.утъждесь//<1>.утсь
  gramm: indic,praes,pl,3p
 -flex: <1>.емъжъдеся//<1>.емъся//<1>.емъсь//<1>.емъжъдесь//<1>.еммися//<1>.еммись//<1>.емътися//<1>.емсь//<1>.емся//<1>.ембыся//<1>.емътись//<1>.ембысь//<1>.емежеся//<1>.емежесь//<1>.еметися//<1>.еметись//<1>.емъ//<1>.емеждесь//<1>.емеждеся//<1>.емебысь//<1>.емъждесь//<1>.емъждеся//<1>.емъбысь//<1>.емъбыся//<1>.ембося//<1>.ембось//<1>.емждесь//<1>.емждеся//<1>.емъмись//<1>.емъмися//<1>.емъжеся//<1>.емебося//<1>.емебось//<1>.емъжесь//<1>.емтись//<1>.емтися//<1>.еме//<1>.емежъдесь//<1>.емежъдеся//<1>.емжесь//<1>.емжеся//<1>.емъбось//<1>.емъбося//<1>.емебыся//<1>.емемися//<1>.емемись//<1>.емесь//<1>.емеся//<1>.ем
  gramm: indic,praes,pl,1p
 -flex: .алибось//.алибося//.али//.алитися//.алитись//.алибыся//.алиждеся//.алиждесь//.алижеся//.алижъдесь//.алися//.ались//.алибысь//.алижесь//.алимись//.алижъдеся//.алимися
  gramm: perf,pl,m
 -flex: .алажеся//.алажесь//.аламись//.аламися//.алаждесь//.алаждеся//.ала//.алася//.алась//.алабысь//.алажъдеся//.алабыся//.алабось//.алабося//.алажъдесь//.алатися//.алатись
  gramm: perf,pl,n
 -flex: .алыжесь//.алыждесь//.алыждеся//.алыжеся//.алыбыся//.алыбысь//.алы//.алытись//.алытися//.алыжъдесь//.алыжъдеся//.алыбося//.алыбось//.алымися//.алысь//.алыся//.алымись
  gramm: perf,pl,f
 -flex: .атьсь//.аться//.ать//.атись//.атися//.атибыся//.атибысь//.атимися//.атимись//.атитись//.атитися//.атьтись//.атьтися//.атьмися//.атьмись//.атьбыся//.атьбысь//.атиждесь//.атиждеся//.атьждесь//.атьждеся//.атижесь//.атижеся//.атьжъдесь//.атьжъдеся//.атижъдесь//.атьбося//.атьбось//.атижъдеся//.атьжесь//.атибося//.атибось//.атьжеся//.ати
  gramm: inf
 -flex: <1>.ижеся//<1>.ижесь//<1>.имись//<1>.имися//<1>.иждеся//<1>.ижъдеся//<1>.и//<1>.иждесь//<1>.ися//<1>.ись//<1>.ибысь//<1>.ибыся//<1>.ибось//<1>.ибося//<1>.итися//<1>.ижъдесь//<1>.итись
  gramm: imper,sg,2p
 -flex: <1>.ижеся//<1>.ижесь//<1>.имись//<1>.имися//<1>.иждеся//<1>.ижъдеся//<1>.и//<1>.иждесь//<1>.ися//<1>.ись//<1>.ибысь//<1>.ибыся//<1>.ибось//<1>.ибося//<1>.итися//<1>.ижъдесь//<1>.итись
  gramm: imper,sg,3p
 -flex: <1>.итемись//<1>.итежеся//<1>.итежесь//<1>.итебысь//<1>.итебыся//<1>.итебося//<1>.итеждеся//<1>.итеся//<1>.итемися//<1>.итеждесь//<1>.итесь//<1>.итетися//<1>.итежъдесь//<1>.итежъдеся//<1>.итебось//<1>.итетись//<1>.ите
  gramm: imper,pl,2p
 -flex: .ало//.алобысь//.алождеся//.алобося//.алось//.аложъдеся//.аломись//.алобось//.аложъдесь//.алождесь//.алотись//.алотися//.аложесь//.аложеся//.алося//.аломися//.алобыся
  gramm: perf,sg,n
 -flex: .абыся//.ажеся//.абысь//.ась//.ася//.ажесь//.амись//.аждесь//.аждеся//.абося//.абось//.атись//.атися//.амися//.а//.ажъдесь//.ажъдеся
  gramm: indic,aor,sg,3p
 -flex: .абыся//.ажеся//.абысь//.ась//.ася//.ажесь//.амись//.аждесь//.аждеся//.абося//.абось//.атись//.атися//.амися//.а//.ажъдесь//.ажъдеся
  gramm: indic,aor,sg,2p
 -flex: <1>.ева//<1>.евася//<1>.евась//<1>.евеся//<1>.евежъдесь//<1>.евамись//<1>.евамися//<1>.евебось//<1>.евебося//<1>.еветися//<1>.евѣтись//<1>.евѣтися//<1>.еветись//<1>.евабысь//<1>.евабыся//<1>.евѣ//<1>.еватися//<1>.еватись//<1>.еважеся//<1>.еважесь//<1>.евежеся//<1>.евежесь//<1>.евежъдеся//<1>.евѣмися//<1>.евемись//<1>.евемися//<1>.евѣмись//<1>.евѣждесь//<1>.евѣждеся//<1>.евѣбыся//<1>.евабось//<1>.евабося//<1>.евѣбысь//<1>.евесь//<1>.еваждесь//<1>.евѣбося//<1>.евѣбось//<1>.еваждеся//<1>.евеждеся//<1>.еве//<1>.евеждесь//<1>.евѣжесь//<1>.евѣсь//<1>.евѣся//<1>.евѣжеся//<1>.еважъдеся//<1>.еважъдесь//<1>.евѣжъдесь//<1>.евебысь//<1>.евебыся//<1>.евѣжъдеся
  gramm: indic,praes,du,1p
 -flex: <1>.етѣмися//<1>.етѣмись//<1>.етажеся//<1>.етажесь//<1>.етебысь//<1>.етежесь//<1>.етѣбося//<1>.етѣбось//<1>.етѣжесь//<1>.етѣсь//<1>.етѣся//<1>.етѣжеся//<1>.етемись//<1>.етемися//<1>.етежеся//<1>.етажъдеся//<1>.етажъдесь//<1>.ета//<1>.етебыся//<1>.етѣбыся//<1>.етабось//<1>.етабося//<1>.етѣбысь//<1>.етеся//<1>.етесь//<1>.етежъдеся//<1>.ете//<1>.етѣжъдесь//<1>.етѣждесь//<1>.етѣждеся//<1>.етѣжъдеся//<1>.етася//<1>.етась//<1>.ететися//<1>.ететись//<1>.етабысь//<1>.етабыся//<1>.етамись//<1>.етамися//<1>.етѣ//<1>.етатися//<1>.етатись//<1>.етебось//<1>.етежъдесь//<1>.етебося//<1>.етаждесь//<1>.етаждеся//<1>.етеждеся//<1>.етѣтись//<1>.етѣтися//<1>.етеждесь
  gramm: indic,praes,du,3p
 -flex: <1>.етѣмися//<1>.етѣмись//<1>.етажеся//<1>.етажесь//<1>.етебысь//<1>.етежесь//<1>.етѣбося//<1>.етѣбось//<1>.етѣжесь//<1>.етѣсь//<1>.етѣся//<1>.етѣжеся//<1>.етемись//<1>.етемися//<1>.етежеся//<1>.етажъдеся//<1>.етажъдесь//<1>.ета//<1>.етебыся//<1>.етѣбыся//<1>.етабось//<1>.етабося//<1>.етѣбысь//<1>.етеся//<1>.етесь//<1>.етежъдеся//<1>.ете//<1>.етѣжъдесь//<1>.етѣждесь//<1>.етѣждеся//<1>.етѣжъдеся//<1>.етася//<1>.етась//<1>.ететися//<1>.ететись//<1>.етабысь//<1>.етабыся//<1>.етамись//<1>.етамися//<1>.етѣ//<1>.етатися//<1>.етатись//<1>.етебось//<1>.етежъдесь//<1>.етебося//<1>.етаждесь//<1>.етаждеся//<1>.етеждеся//<1>.етѣтись//<1>.етѣтися//<1>.етеждесь
  gramm: indic,praes,du,2p
 -flex: .аховежеся//.аховежесь//.аховѣсь//.аховѣся//.аховѣжъдеся//.аховажеся//.аховажесь//.аховеждеся//.аховеждесь//.аховажъдеся//.аховажъдесь//.аховѣтись//.ахове//.аховесь//.аховѣбося//.аховѣбось//.ахова//.аховебысь//.аховебыся//.аховѣбыся//.аховеся//.аховѣбысь//.аховѣмися//.аховабысь//.аховѣжъдесь//.аховѣтися//.аховабыся//.аховѣждесь//.аховѣждеся//.аховемись//.аховемися//.аховася//.аховась//.аховѣ//.аховѣмись//.аховетися//.аховежъдеся//.аховежъдесь//.аховѣжесь//.аховѣжеся//.аховетись//.аховабось//.аховабося//.аховаждесь//.аховаждеся//.аховамись//.аховатися//.аховатись//.аховамися//.аховебось//.аховебося
  gramm: indic,imperf,du,1p
 -flex: .астѣбысь//.асътѣбося//.асътѣбось//.астѣбыся//.асътеся//.асътесь//.асътѣжъдесь//.асътѣжъдеся//.астемися//.астемись//.астѣмись//.астѣмися//.астаждесь//.астаждеся//.асътежеся//.асътежесь//.астебося//.астебось//.асътабысь//.асътабыся//.асътебось//.асътебося//.астѣся//.астѣсь//.астеждеся//.астеждесь//.асътѣсь//.асътѣся//.асътѣмися//.асътѣмись//.асътѣтись//.асътѣтися//.асъта//.асътажъдеся//.асътажъдесь//.астась//.астася//.асътамись//.астамися//.асътамися//.астѣжеся//.астѣжесь//.асътежъдеся//.асътежъдесь//.астамись//.астѣтися//.астѣтись//.асътабось//.асътабося//.асътѣ//.асътатися//.асътатись//.астебыся//.астебысь//.астѣждесь//.астѣждеся//.асътетися//.асътетись//.асътася//.асътась//.асътѣбыся//.астеся//.асъте//.асътѣжесь//.асътѣжеся//.астежесь//.астежеся//.астажесь//.астажеся//.астесь//.асътѣбысь//.аста//.асътемись//.асътемися//.астетись//.асте//.астетися//.астѣбось//.астѣбося//.асътебысь//.асътебыся//.астабыся//.астабысь//.асътажеся//.асътажесь//.астѣ//.астабося//.астабось//.астатись//.астатися
  gramm: indic,imperf,du,3p
 -flex: .астѣбысь//.асътѣбося//.асътѣбось//.астѣбыся//.асътеся//.асътесь//.асътѣжъдесь//.асътѣжъдеся//.астемися//.астемись//.астѣмись//.астѣмися//.астаждесь//.астаждеся//.асътежеся//.асътежесь//.астебося//.астебось//.асътабысь//.асътабыся//.асътебось//.асътебося//.астѣся//.астѣсь//.астеждеся//.астеждесь//.асътѣсь//.асътѣся//.асътѣмися//.асътѣмись//.асътѣтись//.асътѣтися//.асъта//.асътажъдеся//.асътажъдесь//.астась//.астася//.асътамись//.астамися//.асътамися//.астѣжеся//.астѣжесь//.асътежъдеся//.асътежъдесь//.астамись//.астѣтися//.астѣтись//.асътабось//.асътабося//.асътѣ//.асътатися//.асътатись//.астебыся//.астебысь//.астѣждесь//.астѣждеся//.асътетися//.асътетись//.асътася//.асътась//.асътѣбыся//.астеся//.асъте//.асътѣжесь//.асътѣжеся//.астежесь//.астежеся//.астажесь//.астажеся//.астесь//.асътѣбысь//.аста//.асътемись//.асътемися//.астетись//.асте//.астетися//.астѣбось//.астѣбося//.асътебысь//.асътебыся//.астабыся//.астабысь//.асътажеся//.асътажесь//.астѣ//.астабося//.астабось//.астатись//.астатися
  gramm: indic,imperf,du,2p
 -flex: .астежесь//.астежеся//.асътебось//.асътебося//.астесь//.астеждеся//.астеждесь//.астеся//.асътемись//.асътемися//.астетись//.асте//.астетися//.астебыся//.астебысь//.асътебысь//.асътебыся//.асътеся//.асътесь//.астемися//.астемись//.асътетися//.асътетись//.асътежъдеся//.асътежъдесь//.асъте//.асътежеся//.асътежесь//.астебося//.астебось
  gramm: indic,imperf,pl,2p
 -flex: .ахубысь//.аху//.ахумися//.ахумись//.ахужесь//.ахужеся//.ахутися//.ахубыся//.ахутись//.ахубось//.ахужъдеся//.ахужъдесь//.ахубося//.ахуждеся//.ахуждесь//.ахуся//.ахусь
  gramm: indic,imperf,pl,3p
 -flex: .ахомбыся//.ахомъбось//.ахомъбося//.ахомбысь//.ахоммися//.ахомсь//.ахомся//.ахомждесь//.ахомждеся//.ахомъжъдесь//.ахомъбысь//.ахомъбыся//.ахомъжъдеся//.ахомбося//.ахомбось//.ахоммись//.ахомъмись//.ахомъмися//.ахомъжеся//.ахомъжесь//.ахом//.ахомъждесь//.ахомъся//.ахомъсь//.ахомъждеся//.ахомътися//.ахомътись//.ахомъ//.ахомтись//.ахомтися//.ахомжесь//.ахомжеся
  gramm: indic,imperf,pl,1p
 -flex: .алѣбыся//.алѣбысь//.алетися//.алѣтись//.алѣтися//.алетись//.алебось//.алебося//.алѣбося//.алѣбось//.алѣ//.алѣсь//.алѣся//.алебысь//.алебыся//.алежеся//.алѣмися//.алежесь//.алѣмись//.алѣжъдесь//.але//.алѣжъдеся//.алеждеся//.алеждесь//.алеся//.алемись//.алемися//.алесь//.алѣждесь//.алѣждеся//.алѣжесь//.алежъдеся//.алежъдесь//.алѣжеся
  gramm: perf,du,f
 -flex: .ахсь//.ахся//.ахмися//.ахмись//.ахътися//.ахътись//.ахъбысь//.ахъбыся//.ахжесь//.ахжеся//.ахъся//.ахбось//.ахъжъдеся//.ахъбось//.ахъбося//.ахъжесь//.ахъ//.ахъждесь//.ахъждеся//.ахъмись//.ахъмися//.ах//.ахбося//.ахъсь//.ахтись//.ахъжеся//.ахждеся//.ахъжъдесь//.ахбыся//.ахбысь//.ахждесь//.ахтися
  gramm: indic,imperf,sg,1p
 -flex: .ашебось//.ашебося//.аше//.ашебыся//.ашетися//.ашетись//.ашеждеся//.ашежъдеся//.ашеждесь//.ашежеся//.ашежъдесь//.ашеся//.ашесь//.ашебысь//.ашежесь//.ашемись//.ашемися
  gramm: indic,imperf,sg,2p
 -flex: .ашебось//.ашебося//.аше//.ашебыся//.ашетися//.ашетись//.ашеждеся//.ашежъдеся//.ашеждесь//.ашежеся//.ашежъдесь//.ашеся//.ашесь//.ашебысь//.ашежесь//.ашемись//.ашемися
  gramm: indic,imperf,sg,3p
 -flex: .аховежеся//.аховежесь//.аховѣсь//.аховѣся//.аховѣжъдеся//.аховажеся//.аховажесь//.аховеждеся//.аховеждесь//.аховажъдеся//.аховажъдесь//.аховѣтись//.ахове//.аховесь//.аховѣбося//.аховѣбось//.ахова//.аховебысь//.аховебыся//.аховѣбыся//.аховеся//.аховѣбысь//.аховѣмися//.аховабысь//.аховѣжъдесь//.аховѣтися//.аховабыся//.аховѣждесь//.аховѣждеся//.аховемись//.аховемися//.аховася//.аховась//.аховѣ//.аховѣмись//.аховетися//.аховежъдеся//.аховежъдесь//.аховѣжесь//.аховѣжеся//.аховетись//.аховабось//.аховабося//.аховаждесь//.аховаждеся//.аховамись//.аховатися//.аховатись//.аховамися//.аховебось//.аховебося
  gramm: indic,aor,du,1p
 -flex: .астѣбысь//.асътѣбося//.асътѣбось//.астѣбыся//.асътеся//.асътесь//.асътѣжъдесь//.асътѣжъдеся//.астемися//.астемись//.астѣмись//.астѣмися//.астаждесь//.астаждеся//.асътежеся//.асътежесь//.астебося//.астебось//.асътабысь//.асътабыся//.асътебось//.асътебося//.астѣся//.астѣсь//.астеждеся//.астеждесь//.асътѣсь//.асътѣся//.асътѣмися//.асътѣмись//.асътѣтись//.асътѣтися//.асъта//.асътажъдеся//.асътажъдесь//.астась//.астася//.асътамись//.астамися//.асътамися//.астѣжеся//.астѣжесь//.асътежъдеся//.асътежъдесь//.астамись//.астѣтися//.астѣтись//.асътабось//.асътабося//.асътѣ//.асътатися//.асътатись//.астебыся//.астебысь//.астѣждесь//.астѣждеся//.асътетися//.асътетись//.асътася//.асътась//.асътѣбыся//.астеся//.асъте//.асътѣжесь//.асътѣжеся//.астежесь//.астежеся//.астажесь//.астажеся//.астесь//.асътѣбысь//.аста//.асътемись//.асътемися//.астетись//.асте//.астетися//.астѣбось//.астѣбося//.асътебысь//.асътебыся//.астабыся//.астабысь//.асътажеся//.асътажесь//.астѣ//.астабося//.астабось//.астатись//.астатися
  gramm: indic,aor,du,2p
 -flex: .астѣбысь//.асътѣбося//.асътѣбось//.астѣбыся//.асътеся//.асътесь//.асътѣжъдесь//.асътѣжъдеся//.астемися//.астемись//.астѣмись//.астѣмися//.астаждесь//.астаждеся//.асътежеся//.асътежесь//.астебося//.астебось//.асътабысь//.асътабыся//.асътебось//.асътебося//.астѣся//.астѣсь//.астеждеся//.астеждесь//.асътѣсь//.асътѣся//.асътѣмися//.асътѣмись//.асътѣтись//.асътѣтися//.асъта//.асътажъдеся//.асътажъдесь//.астась//.астася//.асътамись//.астамися//.асътамися//.астѣжеся//.астѣжесь//.асътежъдеся//.асътежъдесь//.астамись//.астѣтися//.астѣтись//.асътабось//.асътабося//.асътѣ//.асътатися//.асътатись//.астебыся//.астебысь//.астѣждесь//.астѣждеся//.асътетися//.асътетись//.асътася//.асътась//.асътѣбыся//.астеся//.асъте//.асътѣжесь//.асътѣжеся//.астежесь//.астежеся//.астажесь//.астажеся//.астесь//.асътѣбысь//.аста//.асътемись//.асътемися//.астетись//.асте//.астетися//.астѣбось//.астѣбося//.асътебысь//.асътебыся//.астабыся//.астабысь//.асътажеся//.асътажесь//.астѣ//.астабося//.астабось//.астатись//.астатися
  gramm: indic,aor,du,3p
 -flex: .алъ//.ал
  gramm: perf,sg,m
 -flex: <1>.еммися//<1>.имтися//<1>.имтись//<1>.еммись//<1>.емсь//<1>.емся//<1>.иметись//<1>.иметися//<1>.емебыся//<1>.имежъдесь//<1>.имежъдеся//<1>.емъ//<1>.емебысь//<1>.имъбысь//<1>.имъбыся//<1>.емъждесь//<1>.емъждеся//<1>.имъжъдеся//<1>.имъжъдесь//<1>.имемися//<1>.имемись//<1>.имжеся//<1>.имся//<1>.имсь//<1>.емъжеся//<1>.емъжесь//<1>.еме//<1>.имебыся//<1>.имебысь//<1>.емъся//<1>.емъсь//<1>.емежесь//<1>.емежеся//<1>.имбысь//<1>.имбыся//<1>.емтись//<1>.емтися//<1>.имътися//<1>.имътись//<1>.емемися//<1>.емемись//<1>.имъбось//<1>.емесь//<1>.емеся//<1>.имъбося//<1>.иммись//<1>.иммися//<1>.еметись//<1>.еметися//<1>.емътися//<1>.емътись//<1>.им//<1>.имеждеся//<1>.имеждесь//<1>.имъмись//<1>.имъмися//<1>.имъся//<1>.имъсь//<1>.ембося//<1>.ембось//<1>.име//<1>.емждеся//<1>.имебося//<1>.имебось//<1>.емъбысь//<1>.емебося//<1>.емебось//<1>.емъбыся//<1>.емъбось//<1>.емъбося//<1>.имъ//<1>.имъждеся//<1>.имъждесь//<1>.емъжъдеся//<1>.емъжъдесь//<1>.емждесь//<1>.ембыся//<1>.ембысь//<1>.имежесь//<1>.имежеся//<1>.имждесь//<1>.имждеся//<1>.емеждесь//<1>.емеждеся//<1>.имъжеся//<1>.имъжесь//<1>.имесь//<1>.имеся//<1>.имжесь//<1>.емъмись//<1>.емъмися//<1>.емежъдесь//<1>.емежъдеся//<1>.емжесь//<1>.емжеся//<1>.ем//<1>.имбось//<1>.имбося
  gramm: imper,pl,1p
 -flex: .аша//.ашамись//.ашажесь//.ашѧбыся//.ашѧбысь//.ашѧжесь//.ашѧжеся//.ашѧсь//.ашѧмися//.ашѧмись//.ашѧся//.ашажъдеся//.ашажъдесь//.ашѧжъдесь//.ашѧждеся//.ашѧждесь//.ашѧтись//.ашѧтися//.ашажеся//.ашатися//.ашѧ//.ашатись//.ашамися//.ашаждеся//.ашѧжъдеся//.ашаждесь//.ашася//.ашась//.ашабысь//.ашабыся//.ашѧбося//.ашѧбось//.ашабось//.ашабося
  gramm: indic,aor,pl,3p
 -flex: .астежесь//.астежеся//.асътебось//.асътебося//.астесь//.астеждеся//.астеждесь//.астеся//.асътемись//.асътемися//.астетись//.асте//.астетися//.астебыся//.астебысь//.асътебысь//.асътебыся//.асътеся//.асътесь//.астемися//.астемись//.асътетися//.асътетись//.асътежъдеся//.асътежъдесь//.асъте//.асътежеся//.асътежесь//.астебося//.астебось
  gramm: indic,aor,pl,2p
 -flex: .ахомбыся//.ахомъбось//.ахомъбося//.ахомбысь//.ахоммися//.ахомсь//.ахомся//.ахомждесь//.ахомждеся//.ахомъжъдесь//.ахомъбысь//.ахомъбыся//.ахомъжъдеся//.ахомбося//.ахомбось//.ахоммись//.ахомъмись//.ахомъмися//.ахомъжеся//.ахомъжесь//.ахом//.ахомъждесь//.ахомъся//.ахомъсь//.ахомъждеся//.ахомътися//.ахомътись//.ахомъ//.ахомтись//.ахомтися//.ахомжесь//.ахомжеся
  gramm: indic,aor,pl,1p
 -flex: <1>.итѣжесь//<1>.итѣжеся//<1>.итебысь//<1>.итебыся//<1>.итабось//<1>.итѣбыся//<1>.итѣбысь//<1>.итабося//<1>.итаждеся//<1>.итаждесь//<1>.итабысь//<1>.итамись//<1>.итабыся//<1>.итамися//<1>.итебося//<1>.итежеся//<1>.итежесь//<1>.итѣсь//<1>.итѣся//<1>.итажеся//<1>.итажесь//<1>.итебось//<1>.итеждесь//<1>.итеждеся//<1>.ита//<1>.итѣждеся//<1>.итеся//<1>.итесь//<1>.ите//<1>.итѣбося//<1>.итѣбось//<1>.итѣжъдесь//<1>.итѣжъдеся//<1>.итатися//<1>.итѣтись//<1>.итѣждесь//<1>.итатись//<1>.итемись//<1>.итемися//<1>.итася//<1>.итась//<1>.итѣ//<1>.итѣмись//<1>.итѣтися//<1>.итѣмися//<1>.итажъдеся//<1>.итажъдесь//<1>.итежъдесь//<1>.итетися//<1>.итетись//<1>.итежъдеся
  gramm: imper,du,2p
 -flex: <1>.ивамись//<1>.ивамися//<1>.евѣмись//<1>.еваждеся//<1>.ивебысь//<1>.ивебыся//<1>.иважъдеся//<1>.иважъдесь//<1>.иваждеся//<1>.иваждесь//<1>.ивѣжъдесь//<1>.ивѣжъдеся//<1>.евежеся//<1>.евабося//<1>.иветися//<1>.ивемись//<1>.ивѣбось//<1>.евежъдесь//<1>.евемися//<1>.евѣждесь//<1>.евѣждеся//<1>.евабось//<1>.евежесь//<1>.евѣсь//<1>.евѣся//<1>.ивабось//<1>.ивѣмися//<1>.ивѣмись//<1>.ивабося//<1>.евежъдеся//<1>.евѣмися//<1>.ивѣжесь//<1>.ивѣжеся//<1>.иважеся//<1>.иважесь//<1>.евебось//<1>.евебося//<1>.ивѣждеся//<1>.ивѣждесь//<1>.евѣтись//<1>.евѣтися//<1>.евѣ//<1>.еважеся//<1>.еважесь//<1>.ивѣтись//<1>.ивѣтися//<1>.ивеждесь//<1>.ивеждеся//<1>.евеся//<1>.ева//<1>.еве//<1>.ивабыся//<1>.ивебось//<1>.иветись//<1>.ивабысь//<1>.ива//<1>.иве//<1>.евабысь//<1>.евабыся//<1>.ивежъдеся//<1>.ивежъдесь//<1>.ивася//<1>.ивась//<1>.евѣбыся//<1>.евѣбысь//<1>.евѣбося//<1>.евѣбось//<1>.евеждеся//<1>.евеждесь//<1>.еваждесь//<1>.еважъдеся//<1>.ивѣ//<1>.еважъдесь//<1>.евѣжъдесь//<1>.евѣжъдеся//<1>.ивебося//<1>.евесь//<1>.евася//<1>.евась//<1>.ивежеся//<1>.ивежесь//<1>.евамись//<1>.евамися//<1>.еветися//<1>.ивеся//<1>.ивесь//<1>.еветись//<1>.евѣжеся//<1>.ивѣсь//<1>.ивѣся//<1>.еватися//<1>.еватись//<1>.ивѣбося//<1>.иватися//<1>.иватись//<1>.евѣжесь//<1>.ивемися//<1>.ивѣбыся//<1>.ивѣбысь//<1>.евебысь//<1>.евебыся//<1>.евемись
  gramm: imper,du,1p
 -flex: .ахсь//.ахся//.ахмися//.ахмись//.ахътися//.ахътись//.ахъбысь//.ахъбыся//.ахжесь//.ахжеся//.ахъся//.ахбось//.ахъжъдеся//.ахъбось//.ахъбося//.ахъжесь//.ахъ//.ахъждесь//.ахъждеся//.ахъмись//.ахъмися//.ах//.ахбося//.ахъсь//.ахтись//.ахъжеся//.ахждеся//.ахъжъдесь//.ахбыся//.ахбысь//.ахждесь//.ахтися
  gramm: indic,aor,sg,1p
 -flex: <1>.уждеся//<1>.ужесь//<1>.уждесь//<1>.убыся//<1>.убысь//<1>.умися//<1>.утись//<1>.у//<1>.утися//<1>.ужъдесь//<1>.ужъдеся//<1>.убося//<1>.убось//<1>.усь//<1>.ужеся//<1>.умись//<1>.уся
  gramm: indic,praes,sg,1p
 -flex: <1>.ешись//<1>.ешитись//<1>.ешижъдеся//<1>.ешися//<1>.ешибося//<1>.ешибось//<1>.ешижеся//<1>.ешиждеся//<1>.ешиждесь//<1>.ешимися//<1>.ешижъдесь//<1>.ешитися//<1>.еши//<1>.ешибысь//<1>.ешижесь//<1>.ешимись//<1>.ешибыся
  gramm: indic,praes,sg,2p
 -flex: <1>.ет//<1>.етъмися//<1>.етътись//<1>.етътися//<1>.етися//<1>.етись//<1>.етждеся//<1>.ебось//<1>.етждесь//<1>.еждесь//<1>.етъжесь//<1>.етъжеся//<1>.еждеся//<1>.етъжъдесь//<1>.етъжъдеся//<1>.еттися//<1>.етъждеся//<1>.етъждесь//<1>.еттись//<1>.ебысь//<1>.ебыся//<1>.етмись//<1>.етмися//<1>.еся//<1>.етъбося//<1>.етжеся//<1>.етжесь//<1>.етъсь//<1>.етъся//<1>.етъ//<1>.етъмись//<1>.етъбось//<1>.ебося//<1>.е//<1>.етбось//<1>.ежеся//<1>.етбося//<1>.емись//<1>.ежесь//<1>.етбысь//<1>.етбыся//<1>.емися//<1>.ется//<1>.етсь//<1>.етъбыся//<1>.етъбысь//<1>.ежъдеся//<1>.ежъдесь//<1>.есь
  gramm: indic,praes,sg,3p
 -flex: .алажеся//.алажесь//.аламись//.аламися//.алаждесь//.алаждеся//.ала//.алася//.алась//.алабысь//.алажъдеся//.алабыся//.алабось//.алабося//.алажъдесь//.алатися//.алатись
  gramm: perf,du,m
 -flex: .алѣбыся//.алѣбысь//.алетися//.алѣтись//.алѣтися//.алетись//.алебось//.алебося//.алѣбося//.алѣбось//.алѣ//.алѣсь//.алѣся//.алебысь//.алебыся//.алежеся//.алѣмися//.алежесь//.алѣмись//.алѣжъдесь//.але//.алѣжъдеся//.алеждеся//.алеждесь//.алеся//.алемись//.алемися//.алесь//.алѣждесь//.алѣждеся//.алѣжесь//.алежъдеся//.алежъдесь//.алѣжеся
  gramm: perf,du,n
 -flex: .алажеся//.алажесь//.аламись//.аламися//.алаждесь//.алаждеся//.ала//.алася//.алась//.алабысь//.алажъдеся//.алабыся//.алабось//.алабося//.алажъдесь//.алатися//.алатись
  gramm: perf,sg,f
-paradigm: V12p
 -flex: <1>.етемись//<1>.етемися//<1>.етеждеся//<1>.етебысь//<1>.етебыся//<1>.етеждесь//<1>.етежеся//<1>.етежесь//<1>.етебось//<1>.етежъдесь//<1>.етебося//<1>.етеся//<1>.етесь//<1>.ететися//<1>.етежъдеся//<1>.ете//<1>.ететись
  gramm: indic,praes,pl,2p
 -flex: <1>.оумись//<1>.оумися//<1>.ютъждеся//<1>.юбось//<1>.ютъждесь//<1>.оутися//<1>.юмися//<1>.утьжъдесь//<1>.утьжъдеся//<1>.ютмись//<1>.ютмися//<1>.оубысь//<1>.утьжеся//<1>.оужъдеся//<1>.оужъдесь//<1>.ютжеся//<1>.южесь//<1>.ютжесь//<1>.ютътися//<1>.оуся//<1>.оубось//<1>.ютътись//<1>.ютждесь//<1>.ются//<1>.ютсь//<1>.ютждеся//<1>.юбыся//<1>.ют//<1>.ютъся//<1>.ютъсь//<1>.оу//<1>.юся//<1>.южъдесь//<1>.оубыся//<1>.оусь//<1>.ютбысь//<1>.ютбыся//<1>.оужеся//<1>.оужесь//<1>.ютъжъдеся//<1>.ютъжъдесь//<1>.юбося//<1>.оутись//<1>.утьсь//<1>.уться//<1>.оуждеся//<1>.уть//<1>.утьмись//<1>.оуждесь//<1>.ютъбысь//<1>.ютъбыся//<1>.юждесь//<1>.утьбося//<1>.юждеся//<1>.утьбось//<1>.ютъбось//<1>.ютъмись//<1>.ютъмися//<1>.ютъбося//<1>.утьбыся//<1>.утьбысь//<1>.южъдеся//<1>.ютбось//<1>.ютбося//<1>.утьмися//<1>.утьжесь//<1>.ю//<1>.юттися//<1>.юттись//<1>.ютися//<1>.утьждеся//<1>.утьждесь//<1>.южеся//<1>.юмись//<1>.ютъ//<1>.ютъжеся//<1>.юсь//<1>.юбысь//<1>.оубося//<1>.утьтись//<1>.ютъжесь//<1>.ютись//<1>.утьтися
  gramm: indic,praes,pl,3p
 -flex: <1>.емъжъдеся//<1>.емъся//<1>.емъсь//<1>.емъжъдесь//<1>.еммися//<1>.еммись//<1>.емътися//<1>.емсь//<1>.емся//<1>.ембыся//<1>.емътись//<1>.ембысь//<1>.емежеся//<1>.емежесь//<1>.еметися//<1>.еметись//<1>.емъ//<1>.емеждесь//<1>.емеждеся//<1>.емебысь//<1>.емъждесь//<1>.емъждеся//<1>.емъбысь//<1>.емъбыся//<1>.ембося//<1>.ембось//<1>.емждесь//<1>.емждеся//<1>.емъмись//<1>.емъмися//<1>.емъжеся//<1>.емебося//<1>.емебось//<1>.емъжесь//<1>.емтись//<1>.емтися//<1>.еме//<1>.емежъдесь//<1>.емежъдеся//<1>.емжесь//<1>.емжеся//<1>.емъбось//<1>.емъбося//<1>.емебыся//<1>.емемися//<1>.емемись//<1>.емесь//<1>.емеся//<1>.ем
  gramm: indic,praes,pl,1p
 -flex: .алибось//.алибося//.али//.алитися//.алитись//.алибыся//.алиждеся//.алиждесь//.алижеся//.алижъдесь//.алися//.ались//.алибысь//.алижесь//.алимись//.алижъдеся//.алимися
  gramm: perf,pl,m
 -flex: .алажеся//.алажесь//.аламись//.аламися//.алаждесь//.алаждеся//.ала//.алася//.алась//.алабысь//.алажъдеся//.алабыся//.алабось//.алабося//.алажъдесь//.алатися//.алатись
  gramm: perf,pl,n
 -flex: .алыжесь//.алыждесь//.алыждеся//.алыжеся//.алыбыся//.алыбысь//.алы//.алытись//.алытися//.алыжъдесь//.алыжъдеся//.алыбося//.алыбось//.алымися//.алысь//.алыся//.алымись
  gramm: perf,pl,f
 -flex: .атьсь//.аться//.ать//.атись//.атися//.атибыся//.атибысь//.атимися//.атимись//.атитись//.атитися//.атьтись//.атьтися//.атьмися//.атьмись//.атьбыся//.атьбысь//.атиждесь//.атиждеся//.атьждесь//.атьждеся//.атижесь//.атижеся//.атьжъдесь//.атьжъдеся//.атижъдесь//.атьбося//.атьбось//.атижъдеся//.атьжесь//.атибося//.атибось//.атьжеся//.ати
  gramm: inf
 -flex: <1>.ижеся//<1>.ижесь//<1>.имись//<1>.имися//<1>.иждеся//<1>.ижъдеся//<1>.и//<1>.иждесь//<1>.ися//<1>.ись//<1>.ибысь//<1>.ибыся//<1>.ибось//<1>.ибося//<1>.итися//<1>.ижъдесь//<1>.итись
  gramm: imper,sg,2p
 -flex: <1>.ижеся//<1>.ижесь//<1>.имись//<1>.имися//<1>.иждеся//<1>.ижъдеся//<1>.и//<1>.иждесь//<1>.ися//<1>.ись//<1>.ибысь//<1>.ибыся//<1>.ибось//<1>.ибося//<1>.итися//<1>.ижъдесь//<1>.итись
  gramm: imper,sg,3p
 -flex: <1>.итемись//<1>.итежеся//<1>.итежесь//<1>.итебысь//<1>.итебыся//<1>.итебося//<1>.итеждеся//<1>.итеся//<1>.итемися//<1>.итеждесь//<1>.итесь//<1>.итетися//<1>.итежъдесь//<1>.итежъдеся//<1>.итебось//<1>.итетись//<1>.ите
  gramm: imper,pl,2p
 -flex: .ало//.алобысь//.алождеся//.алобося//.алось//.аложъдеся//.аломись//.алобось//.аложъдесь//.алождесь//.алотись//.алотися//.аложесь//.аложеся//.алося//.аломися//.алобыся
  gramm: perf,sg,n
 -flex: .абыся//.ажеся//.абысь//.ась//.ася//.ажесь//.амись//.аждесь//.аждеся//.абося//.абось//.атись//.атися//.амися//.а//.ажъдесь//.ажъдеся
  gramm: indic,aor,sg,3p
 -flex: .абыся//.ажеся//.абысь//.ась//.ася//.ажесь//.амись//.аждесь//.аждеся//.абося//.абось//.атись//.атися//.амися//.а//.ажъдесь//.ажъдеся
  gramm: indic,aor,sg,2p
 -flex: <1>.ева//<1>.евася//<1>.евась//<1>.евеся//<1>.евежъдесь//<1>.евамись//<1>.евамися//<1>.евебось//<1>.евебося//<1>.еветися//<1>.евѣтись//<1>.евѣтися//<1>.еветись//<1>.евабысь//<1>.евабыся//<1>.евѣ//<1>.еватися//<1>.еватись//<1>.еважеся//<1>.еважесь//<1>.евежеся//<1>.евежесь//<1>.евежъдеся//<1>.евѣмися//<1>.евемись//<1>.евемися//<1>.евѣмись//<1>.евѣждесь//<1>.евѣждеся//<1>.евѣбыся//<1>.евабось//<1>.евабося//<1>.евѣбысь//<1>.евесь//<1>.еваждесь//<1>.евѣбося//<1>.евѣбось//<1>.еваждеся//<1>.евеждеся//<1>.еве//<1>.евеждесь//<1>.евѣжесь//<1>.евѣсь//<1>.евѣся//<1>.евѣжеся//<1>.еважъдеся//<1>.еважъдесь//<1>.евѣжъдесь//<1>.евебысь//<1>.евебыся//<1>.евѣжъдеся
  gramm: indic,praes,du,1p
 -flex: <1>.етѣмися//<1>.етѣмись//<1>.етажеся//<1>.етажесь//<1>.етебысь//<1>.етежесь//<1>.етѣбося//<1>.етѣбось//<1>.етѣжесь//<1>.етѣсь//<1>.етѣся//<1>.етѣжеся//<1>.етемись//<1>.етемися//<1>.етежеся//<1>.етажъдеся//<1>.етажъдесь//<1>.ета//<1>.етебыся//<1>.етѣбыся//<1>.етабось//<1>.етабося//<1>.етѣбысь//<1>.етеся//<1>.етесь//<1>.етежъдеся//<1>.ете//<1>.етѣжъдесь//<1>.етѣждесь//<1>.етѣждеся//<1>.етѣжъдеся//<1>.етася//<1>.етась//<1>.ететися//<1>.ететись//<1>.етабысь//<1>.етабыся//<1>.етамись//<1>.етамися//<1>.етѣ//<1>.етатися//<1>.етатись//<1>.етебось//<1>.етежъдесь//<1>.етебося//<1>.етаждесь//<1>.етаждеся//<1>.етеждеся//<1>.етѣтись//<1>.етѣтися//<1>.етеждесь
  gramm: indic,praes,du,3p
 -flex: <1>.етѣмися//<1>.етѣмись//<1>.етажеся//<1>.етажесь//<1>.етебысь//<1>.етежесь//<1>.етѣбося//<1>.етѣбось//<1>.етѣжесь//<1>.етѣсь//<1>.етѣся//<1>.етѣжеся//<1>.етемись//<1>.етемися//<1>.етежеся//<1>.етажъдеся//<1>.етажъдесь//<1>.ета//<1>.етебыся//<1>.етѣбыся//<1>.етабось//<1>.етабося//<1>.етѣбысь//<1>.етеся//<1>.етесь//<1>.етежъдеся//<1>.ете//<1>.етѣжъдесь//<1>.етѣждесь//<1>.етѣждеся//<1>.етѣжъдеся//<1>.етася//<1>.етась//<1>.ететися//<1>.ететись//<1>.етабысь//<1>.етабыся//<1>.етамись//<1>.етамися//<1>.етѣ//<1>.етатися//<1>.етатись//<1>.етебось//<1>.етежъдесь//<1>.етебося//<1>.етаждесь//<1>.етаждеся//<1>.етеждеся//<1>.етѣтись//<1>.етѣтися//<1>.етеждесь
  gramm: indic,praes,du,2p
 -flex: .аховежеся//.аховежесь//.аховѣсь//.аховѣся//.аховѣжъдеся//.аховажеся//.аховажесь//.аховеждеся//.аховеждесь//.аховажъдеся//.аховажъдесь//.аховѣтись//.ахове//.аховесь//.аховѣбося//.аховѣбось//.ахова//.аховебысь//.аховебыся//.аховѣбыся//.аховеся//.аховѣбысь//.аховѣмися//.аховабысь//.аховѣжъдесь//.аховѣтися//.аховабыся//.аховѣждесь//.аховѣждеся//.аховемись//.аховемися//.аховася//.аховась//.аховѣ//.аховѣмись//.аховетися//.аховежъдеся//.аховежъдесь//.аховѣжесь//.аховѣжеся//.аховетись//.аховабось//.аховабося//.аховаждесь//.аховаждеся//.аховамись//.аховатися//.аховатись//.аховамися//.аховебось//.аховебося
  gramm: indic,imperf,du,1p
 -flex: .астѣбысь//.асътѣбося//.асътѣбось//.астѣбыся//.асътеся//.асътесь//.асътѣжъдесь//.асътѣжъдеся//.астемися//.астемись//.астѣмись//.астѣмися//.астаждесь//.астаждеся//.асътежеся//.асътежесь//.астебося//.астебось//.асътабысь//.асътабыся//.асътебось//.асътебося//.астѣся//.астѣсь//.астеждеся//.астеждесь//.асътѣсь//.асътѣся//.асътѣмися//.асътѣмись//.асътѣтись//.асътѣтися//.асъта//.асътажъдеся//.асътажъдесь//.астась//.астася//.асътамись//.астамися//.асътамися//.астѣжеся//.астѣжесь//.асътежъдеся//.асътежъдесь//.астамись//.астѣтися//.астѣтись//.асътабось//.асътабося//.асътѣ//.асътатися//.асътатись//.астебыся//.астебысь//.астѣждесь//.астѣждеся//.асътетися//.асътетись//.асътася//.асътась//.асътѣбыся//.астеся//.асъте//.асътѣжесь//.асътѣжеся//.астежесь//.астежеся//.астажесь//.астажеся//.астесь//.асътѣбысь//.аста//.асътемись//.асътемися//.астетись//.асте//.астетися//.астѣбось//.астѣбося//.асътебысь//.асътебыся//.астабыся//.астабысь//.асътажеся//.асътажесь//.астѣ//.астабося//.астабось//.астатись//.астатися
  gramm: indic,imperf,du,3p
 -flex: .астѣбысь//.асътѣбося//.асътѣбось//.астѣбыся//.асътеся//.асътесь//.асътѣжъдесь//.асътѣжъдеся//.астемися//.астемись//.астѣмись//.астѣмися//.астаждесь//.астаждеся//.асътежеся//.асътежесь//.астебося//.астебось//.асътабысь//.асътабыся//.асътебось//.асътебося//.астѣся//.астѣсь//.астеждеся//.астеждесь//.асътѣсь//.асътѣся//.асътѣмися//.асътѣмись//.асътѣтись//.асътѣтися//.асъта//.асътажъдеся//.асътажъдесь//.астась//.астася//.асътамись//.астамися//.асътамися//.астѣжеся//.астѣжесь//.асътежъдеся//.асътежъдесь//.астамись//.астѣтися//.астѣтись//.асътабось//.асътабося//.асътѣ//.асътатися//.асътатись//.астебыся//.астебысь//.астѣждесь//.астѣждеся//.асътетися//.асътетись//.асътася//.асътась//.асътѣбыся//.астеся//.асъте//.асътѣжесь//.асътѣжеся//.астежесь//.астежеся//.астажесь//.астажеся//.астесь//.асътѣбысь//.аста//.асътемись//.асътемися//.астетись//.асте//.астетися//.астѣбось//.астѣбося//.асътебысь//.асътебыся//.астабыся//.астабысь//.асътажеся//.асътажесь//.астѣ//.астабося//.астабось//.астатись//.астатися
  gramm: indic,imperf,du,2p
 -flex: .астежесь//.астежеся//.асътебось//.асътебося//.астесь//.астеждеся//.астеждесь//.астеся//.асътемись//.асътемися//.астетись//.асте//.астетися//.астебыся//.астебысь//.асътебысь//.асътебыся//.асътеся//.асътесь//.астемися//.астемись//.асътетися//.асътетись//.асътежъдеся//.асътежъдесь//.асъте//.асътежеся//.асътежесь//.астебося//.астебось
  gramm: indic,imperf,pl,2p
 -flex: .ахубысь//.аху//.ахумися//.ахумись//.ахужесь//.ахужеся//.ахутися//.ахубыся//.ахутись//.ахубось//.ахужъдеся//.ахужъдесь//.ахубося//.ахуждеся//.ахуждесь//.ахуся//.ахусь
  gramm: indic,imperf,pl,3p
 -flex: .ахомбыся//.ахомъбось//.ахомъбося//.ахомбысь//.ахоммися//.ахомсь//.ахомся//.ахомждесь//.ахомждеся//.ахомъжъдесь//.ахомъбысь//.ахомъбыся//.ахомъжъдеся//.ахомбося//.ахомбось//.ахоммись//.ахомъмись//.ахомъмися//.ахомъжеся//.ахомъжесь//.ахом//.ахомъждесь//.ахомъся//.ахомъсь//.ахомъждеся//.ахомътися//.ахомътись//.ахомъ//.ахомтись//.ахомтися//.ахомжесь//.ахомжеся
  gramm: indic,imperf,pl,1p
 -flex: .алѣбыся//.алѣбысь//.алетися//.алѣтись//.алѣтися//.алетись//.алебось//.алебося//.алѣбося//.алѣбось//.алѣ//.алѣсь//.алѣся//.алебысь//.алебыся//.алежеся//.алѣмися//.алежесь//.алѣмись//.алѣжъдесь//.але//.алѣжъдеся//.алеждеся//.алеждесь//.алеся//.алемись//.алемися//.алесь//.алѣждесь//.алѣждеся//.алѣжесь//.алежъдеся//.алежъдесь//.алѣжеся
  gramm: perf,du,f
 -flex: .ахсь//.ахся//.ахмися//.ахмись//.ахътися//.ахътись//.ахъбысь//.ахъбыся//.ахжесь//.ахжеся//.ахъся//.ахбось//.ахъжъдеся//.ахъбось//.ахъбося//.ахъжесь//.ахъ//.ахъждесь//.ахъждеся//.ахъмись//.ахъмися//.ах//.ахбося//.ахъсь//.ахтись//.ахъжеся//.ахждеся//.ахъжъдесь//.ахбыся//.ахбысь//.ахждесь//.ахтися
  gramm: indic,imperf,sg,1p
 -flex: .ашебось//.ашебося//.аше//.ашебыся//.ашетися//.ашетись//.ашеждеся//.ашежъдеся//.ашеждесь//.ашежеся//.ашежъдесь//.ашеся//.ашесь//.ашебысь//.ашежесь//.ашемись//.ашемися
  gramm: indic,imperf,sg,2p
 -flex: .ашебось//.ашебося//.аше//.ашебыся//.ашетися//.ашетись//.ашеждеся//.ашежъдеся//.ашеждесь//.ашежеся//.ашежъдесь//.ашеся//.ашесь//.ашебысь//.ашежесь//.ашемись//.ашемися
  gramm: indic,imperf,sg,3p
 -flex: .аховежеся//.аховежесь//.аховѣсь//.аховѣся//.аховѣжъдеся//.аховажеся//.аховажесь//.аховеждеся//.аховеждесь//.аховажъдеся//.аховажъдесь//.аховѣтись//.ахове//.аховесь//.аховѣбося//.аховѣбось//.ахова//.аховебысь//.аховебыся//.аховѣбыся//.аховеся//.аховѣбысь//.аховѣмися//.аховабысь//.аховѣжъдесь//.аховѣтися//.аховабыся//.аховѣждесь//.аховѣждеся//.аховемись//.аховемися//.аховася//.аховась//.аховѣ//.аховѣмись//.аховетися//.аховежъдеся//.аховежъдесь//.аховѣжесь//.аховѣжеся//.аховетись//.аховабось//.аховабося//.аховаждесь//.аховаждеся//.аховамись//.аховатися//.аховатись//.аховамися//.аховебось//.аховебося
  gramm: indic,aor,du,1p
 -flex: .астѣбысь//.асътѣбося//.асътѣбось//.астѣбыся//.асътеся//.асътесь//.асътѣжъдесь//.асътѣжъдеся//.астемися//.астемись//.астѣмись//.астѣмися//.астаждесь//.астаждеся//.асътежеся//.асътежесь//.астебося//.астебось//.асътабысь//.асътабыся//.асътебось//.асътебося//.астѣся//.астѣсь//.астеждеся//.астеждесь//.асътѣсь//.асътѣся//.асътѣмися//.асътѣмись//.асътѣтись//.асътѣтися//.асъта//.асътажъдеся//.асътажъдесь//.астась//.астася//.асътамись//.астамися//.асътамися//.астѣжеся//.астѣжесь//.асътежъдеся//.асътежъдесь//.астамись//.астѣтися//.астѣтись//.асътабось//.асътабося//.асътѣ//.асътатися//.асътатись//.астебыся//.астебысь//.астѣждесь//.астѣждеся//.асътетися//.асътетись//.асътася//.асътась//.асътѣбыся//.астеся//.асъте//.асътѣжесь//.асътѣжеся//.астежесь//.астежеся//.астажесь//.астажеся//.астесь//.асътѣбысь//.аста//.асътемись//.асътемися//.астетись//.асте//.астетися//.астѣбось//.астѣбося//.асътебысь//.асътебыся//.астабыся//.астабысь//.асътажеся//.асътажесь//.астѣ//.астабося//.астабось//.астатись//.астатися
  gramm: indic,aor,du,2p
 -flex: .астѣбысь//.асътѣбося//.асътѣбось//.астѣбыся//.асътеся//.асътесь//.асътѣжъдесь//.асътѣжъдеся//.астемися//.астемись//.астѣмись//.астѣмися//.астаждесь//.астаждеся//.асътежеся//.асътежесь//.астебося//.астебось//.асътабысь//.асътабыся//.асътебось//.асътебося//.астѣся//.астѣсь//.астеждеся//.астеждесь//.асътѣсь//.асътѣся//.асътѣмися//.асътѣмись//.асътѣтись//.асътѣтися//.асъта//.асътажъдеся//.асътажъдесь//.астась//.астася//.асътамись//.астамися//.асътамися//.астѣжеся//.астѣжесь//.асътежъдеся//.асътежъдесь//.астамись//.астѣтися//.астѣтись//.асътабось//.асътабося//.асътѣ//.асътатися//.асътатись//.астебыся//.астебысь//.астѣждесь//.астѣждеся//.асътетися//.асътетись//.асътася//.асътась//.асътѣбыся//.астеся//.асъте//.асътѣжесь//.асътѣжеся//.астежесь//.астежеся//.астажесь//.астажеся//.астесь//.асътѣбысь//.аста//.асътемись//.асътемися//.астетись//.асте//.астетися//.астѣбось//.астѣбося//.асътебысь//.асътебыся//.астабыся//.астабысь//.асътажеся//.асътажесь//.астѣ//.астабося//.астабось//.астатись//.астатися
  gramm: indic,aor,du,3p
 -flex: .алъ//.ал
  gramm: perf,sg,m
 -flex: <1>.еммися//<1>.имтися//<1>.имтись//<1>.еммись//<1>.емсь//<1>.емся//<1>.иметись//<1>.иметися//<1>.емебыся//<1>.имежъдесь//<1>.имежъдеся//<1>.емъ//<1>.емебысь//<1>.имъбысь//<1>.имъбыся//<1>.емъждесь//<1>.емъждеся//<1>.имъжъдеся//<1>.имъжъдесь//<1>.имемися//<1>.имемись//<1>.имжеся//<1>.имся//<1>.имсь//<1>.емъжеся//<1>.емъжесь//<1>.еме//<1>.имебыся//<1>.имебысь//<1>.емъся//<1>.емъсь//<1>.емежесь//<1>.емежеся//<1>.имбысь//<1>.имбыся//<1>.емтись//<1>.емтися//<1>.имътися//<1>.имътись//<1>.емемися//<1>.емемись//<1>.имъбось//<1>.емесь//<1>.емеся//<1>.имъбося//<1>.иммись//<1>.иммися//<1>.еметись//<1>.еметися//<1>.емътися//<1>.емътись//<1>.им//<1>.имеждеся//<1>.имеждесь//<1>.имъмись//<1>.имъмися//<1>.имъся//<1>.имъсь//<1>.ембося//<1>.ембось//<1>.име//<1>.емждеся//<1>.имебося//<1>.имебось//<1>.емъбысь//<1>.емебося//<1>.емебось//<1>.емъбыся//<1>.емъбось//<1>.емъбося//<1>.имъ//<1>.имъждеся//<1>.имъждесь//<1>.емъжъдеся//<1>.емъжъдесь//<1>.емждесь//<1>.ембыся//<1>.ембысь//<1>.имежесь//<1>.имежеся//<1>.имждесь//<1>.имждеся//<1>.емеждесь//<1>.емеждеся//<1>.имъжеся//<1>.имъжесь//<1>.имесь//<1>.имеся//<1>.имжесь//<1>.емъмись//<1>.емъмися//<1>.емежъдесь//<1>.емежъдеся//<1>.емжесь//<1>.емжеся//<1>.ем//<1>.имбось//<1>.имбося
  gramm: imper,pl,1p
 -flex: .аша//.ашамись//.ашажесь//.ашѧбыся//.ашѧбысь//.ашѧжесь//.ашѧжеся//.ашѧсь//.ашѧмися//.ашѧмись//.ашѧся//.ашажъдеся//.ашажъдесь//.ашѧжъдесь//.ашѧждеся//.ашѧждесь//.ашѧтись//.ашѧтися//.ашажеся//.ашатися//.ашѧ//.ашатись//.ашамися//.ашаждеся//.ашѧжъдеся//.ашаждесь//.ашася//.ашась//.ашабысь//.ашабыся//.ашѧбося//.ашѧбось//.ашабось//.ашабося
  gramm: indic,aor,pl,3p
 -flex: .астежесь//.астежеся//.асътебось//.асътебося//.астесь//.астеждеся//.астеждесь//.астеся//.асътемись//.асътемися//.астетись//.асте//.астетися//.астебыся//.астебысь//.асътебысь//.асътебыся//.асътеся//.асътесь//.астемися//.астемись//.асътетися//.асътетись//.асътежъдеся//.асътежъдесь//.асъте//.асътежеся//.асътежесь//.астебося//.астебось
  gramm: indic,aor,pl,2p
 -flex: .ахомбыся//.ахомъбось//.ахомъбося//.ахомбысь//.ахоммися//.ахомсь//.ахомся//.ахомждесь//.ахомждеся//.ахомъжъдесь//.ахомъбысь//.ахомъбыся//.ахомъжъдеся//.ахомбося//.ахомбось//.ахоммись//.ахомъмись//.ахомъмися//.ахомъжеся//.ахомъжесь//.ахом//.ахомъждесь//.ахомъся//.ахомъсь//.ахомъждеся//.ахомътися//.ахомътись//.ахомъ//.ахомтись//.ахомтися//.ахомжесь//.ахомжеся
  gramm: indic,aor,pl,1p
 -flex: <1>.итѣжесь//<1>.итѣжеся//<1>.итебысь//<1>.итебыся//<1>.итабось//<1>.итѣбыся//<1>.итѣбысь//<1>.итабося//<1>.итаждеся//<1>.итаждесь//<1>.итабысь//<1>.итамись//<1>.итабыся//<1>.итамися//<1>.итебося//<1>.итежеся//<1>.итежесь//<1>.итѣсь//<1>.итѣся//<1>.итажеся//<1>.итажесь//<1>.итебось//<1>.итеждесь//<1>.итеждеся//<1>.ита//<1>.итѣждеся//<1>.итеся//<1>.итесь//<1>.ите//<1>.итѣбося//<1>.итѣбось//<1>.итѣжъдесь//<1>.итѣжъдеся//<1>.итатися//<1>.итѣтись//<1>.итѣждесь//<1>.итатись//<1>.итемись//<1>.итемися//<1>.итася//<1>.итась//<1>.итѣ//<1>.итѣмись//<1>.итѣтися//<1>.итѣмися//<1>.итажъдеся//<1>.итажъдесь//<1>.итежъдесь//<1>.итетися//<1>.итетись//<1>.итежъдеся
  gramm: imper,du,2p
 -flex: <1>.ивамись//<1>.ивамися//<1>.евѣмись//<1>.еваждеся//<1>.ивебысь//<1>.ивебыся//<1>.иважъдеся//<1>.иважъдесь//<1>.иваждеся//<1>.иваждесь//<1>.ивѣжъдесь//<1>.ивѣжъдеся//<1>.евежеся//<1>.евабося//<1>.иветися//<1>.ивемись//<1>.ивѣбось//<1>.евежъдесь//<1>.евемися//<1>.евѣждесь//<1>.евѣждеся//<1>.евабось//<1>.евежесь//<1>.евѣсь//<1>.евѣся//<1>.ивабось//<1>.ивѣмися//<1>.ивѣмись//<1>.ивабося//<1>.евежъдеся//<1>.евѣмися//<1>.ивѣжесь//<1>.ивѣжеся//<1>.иважеся//<1>.иважесь//<1>.евебось//<1>.евебося//<1>.ивѣждеся//<1>.ивѣждесь//<1>.евѣтись//<1>.евѣтися//<1>.евѣ//<1>.еважеся//<1>.еважесь//<1>.ивѣтись//<1>.ивѣтися//<1>.ивеждесь//<1>.ивеждеся//<1>.евеся//<1>.ева//<1>.еве//<1>.ивабыся//<1>.ивебось//<1>.иветись//<1>.ивабысь//<1>.ива//<1>.иве//<1>.евабысь//<1>.евабыся//<1>.ивежъдеся//<1>.ивежъдесь//<1>.ивася//<1>.ивась//<1>.евѣбыся//<1>.евѣбысь//<1>.евѣбося//<1>.евѣбось//<1>.евеждеся//<1>.евеждесь//<1>.еваждесь//<1>.еважъдеся//<1>.ивѣ//<1>.еважъдесь//<1>.евѣжъдесь//<1>.евѣжъдеся//<1>.ивебося//<1>.евесь//<1>.евася//<1>.евась//<1>.ивежеся//<1>.ивежесь//<1>.евамись//<1>.евамися//<1>.еветися//<1>.ивеся//<1>.ивесь//<1>.еветись//<1>.евѣжеся//<1>.ивѣсь//<1>.ивѣся//<1>.еватися//<1>.еватись//<1>.ивѣбося//<1>.иватися//<1>.иватись//<1>.евѣжесь//<1>.ивемися//<1>.ивѣбыся//<1>.ивѣбысь//<1>.евебысь//<1>.евебыся//<1>.евемись
  gramm: imper,du,1p
 -flex: .ахсь//.ахся//.ахмися//.ахмись//.ахътися//.ахътись//.ахъбысь//.ахъбыся//.ахжесь//.ахжеся//.ахъся//.ахбось//.ахъжъдеся//.ахъбось//.ахъбося//.ахъжесь//.ахъ//.ахъждесь//.ахъждеся//.ахъмись//.ахъмися//.ах//.ахбося//.ахъсь//.ахтись//.ахъжеся//.ахждеся//.ахъжъдесь//.ахбыся//.ахбысь//.ахждесь//.ахтися
  gramm: indic,aor,sg,1p
 -flex: <1>.юмися//<1>.юся//<1>.юмись//<1>.юбыся//<1>.юбысь//<1>.южесь//<1>.южеся//<1>.юсь//<1>.юбось//<1>.южъдесь//<1>.юждесь//<1>.юждеся//<1>.южъдеся//<1>.ю//<1>.ютись//<1>.ютися//<1>.юбося
  gramm: indic,praes,sg,1p
 -flex: <1>.ешись//<1>.ешитись//<1>.ешижъдеся//<1>.ешися//<1>.ешибося//<1>.ешибось//<1>.ешижеся//<1>.ешиждеся//<1>.ешиждесь//<1>.ешимися//<1>.ешижъдесь//<1>.ешитися//<1>.еши//<1>.ешибысь//<1>.ешижесь//<1>.ешимись//<1>.ешибыся
  gramm: indic,praes,sg,2p
 -flex: <1>.ет//<1>.етъмися//<1>.етътись//<1>.етътися//<1>.етися//<1>.етись//<1>.етждеся//<1>.ебось//<1>.етждесь//<1>.еждесь//<1>.етъжесь//<1>.етъжеся//<1>.еждеся//<1>.етъжъдесь//<1>.етъжъдеся//<1>.еттися//<1>.етъждеся//<1>.етъждесь//<1>.еттись//<1>.ебысь//<1>.ебыся//<1>.етмись//<1>.етмися//<1>.еся//<1>.етъбося//<1>.етжеся//<1>.етжесь//<1>.етъсь//<1>.етъся//<1>.етъ//<1>.етъмись//<1>.етъбось//<1>.ебося//<1>.е//<1>.етбось//<1>.ежеся//<1>.етбося//<1>.емись//<1>.ежесь//<1>.етбысь//<1>.етбыся//<1>.емися//<1>.ется//<1>.етсь//<1>.етъбыся//<1>.етъбысь//<1>.ежъдеся//<1>.ежъдесь//<1>.есь
  gramm: indic,praes,sg,3p
 -flex: .алажеся//.алажесь//.аламись//.аламися//.алаждесь//.алаждеся//.ала//.алася//.алась//.алабысь//.алажъдеся//.алабыся//.алабось//.алабося//.алажъдесь//.алатися//.алатись
  gramm: perf,du,m
 -flex: .алѣбыся//.алѣбысь//.алетися//.алѣтись//.алѣтися//.алетись//.алебось//.алебося//.алѣбося//.алѣбось//.алѣ//.алѣсь//.алѣся//.алебысь//.алебыся//.алежеся//.алѣмися//.алежесь//.алѣмись//.алѣжъдесь//.але//.алѣжъдеся//.алеждеся//.алеждесь//.алеся//.алемись//.алемися//.алесь//.алѣждесь//.алѣждеся//.алѣжесь//.алежъдеся//.алежъдесь//.алѣжеся
  gramm: perf,du,n
 -flex: .алажеся//.алажесь//.аламись//.аламися//.алаждесь//.алаждеся//.ала//.алася//.алась//.алабысь//.алажъдеся//.алабыся//.алабось//.алабося//.алажъдесь//.алатися//.алатись
  gramm: perf,sg,f
-paradigm: V12ov
 -flex: <1>.етемись//<1>.етемися//<1>.етеждеся//<1>.етебысь//<1>.етебыся//<1>.етеждесь//<1>.етежеся//<1>.етежесь//<1>.етебось//<1>.етежъдесь//<1>.етебося//<1>.етеся//<1>.етесь//<1>.ететися//<1>.етежъдеся//<1>.ете//<1>.ететись
  gramm: indic,praes,pl,2p
 -flex: <1>.оумись//<1>.оумися//<1>.ютъждеся//<1>.юбось//<1>.ютъждесь//<1>.оутися//<1>.юмися//<1>.утьжъдесь//<1>.утьжъдеся//<1>.ютмись//<1>.ютмися//<1>.оубысь//<1>.утьжеся//<1>.оужъдеся//<1>.оужъдесь//<1>.ютжеся//<1>.южесь//<1>.ютжесь//<1>.ютътися//<1>.оуся//<1>.оубось//<1>.ютътись//<1>.ютждесь//<1>.ются//<1>.ютсь//<1>.ютждеся//<1>.юбыся//<1>.ют//<1>.ютъся//<1>.ютъсь//<1>.оу//<1>.юся//<1>.южъдесь//<1>.оубыся//<1>.оусь//<1>.ютбысь//<1>.ютбыся//<1>.оужеся//<1>.оужесь//<1>.ютъжъдеся//<1>.ютъжъдесь//<1>.юбося//<1>.утьсь//<1>.уться//<1>.оуждеся//<1>.уть//<1>.утьмись//<1>.оуждесь//<1>.ютъбысь//<1>.ютъбыся//<1>.юждесь//<1>.утьбося//<1>.юждеся//<1>.утьбось//<1>.ютъбось//<1>.ютъмись//<1>.ютъмися//<1>.ютъбося//<1>.утьбыся//<1>.утьбысь//<1>.южъдеся//<1>.ютбось//<1>.ютбося//<1>.утьмися//<1>.утьжесь//<1>.ю//<1>.юттися//<1>.юттись//<1>.ютися//<1>.утьждеся//<1>.утьждесь//<1>.южеся//<1>.юмись//<1>.оутись//<1>.ютъжеся//<1>.юсь//<1>.юбысь//<1>.оубося//<1>.утьтись//<1>.ютъжесь//<1>.ютись//<1>.утьтися
  gramm: indic,praes,pl,3p
 -flex: <1>.емъжъдеся//<1>.емъся//<1>.емъсь//<1>.емъжъдесь//<1>.еммися//<1>.еммись//<1>.емътися//<1>.емсь//<1>.емся//<1>.ембыся//<1>.емътись//<1>.ембысь//<1>.емежеся//<1>.емежесь//<1>.еметися//<1>.еметись//<1>.емъ//<1>.емеждесь//<1>.емеждеся//<1>.емебысь//<1>.емъждесь//<1>.емъждеся//<1>.емъбысь//<1>.емъбыся//<1>.ембося//<1>.ембось//<1>.емждесь//<1>.емждеся//<1>.емъмись//<1>.емъмися//<1>.емъжеся//<1>.емебося//<1>.емебось//<1>.емъжесь//<1>.емтись//<1>.емтися//<1>.еме//<1>.емежъдесь//<1>.емежъдеся//<1>.емжесь//<1>.емжеся//<1>.емъбось//<1>.емъбося//<1>.емебыся//<1>.емемися//<1>.емемись//<1>.емесь//<1>.емеся//<1>.ем
  gramm: indic,praes,pl,1p
 -flex: .лися//.лижеся//.ли//.лись//.либось//.лижъдеся//.лимися//.лиждесь//.либыся//.лижъдесь//.лиждеся//.либося//.лижесь//.либысь//.лимись//.литись//.литися
  gramm: perf,pl,m
 -flex: .ла//.лажесь//.лабось//.лажеся//.лаждесь//.лаждеся//.лабося//.лабыся//.лась//.лася//.лабысь//.ламися//.латись//.латися//.ламись//.лажъдесь//.лажъдеся
  gramm: perf,pl,n
 -flex: .лытися//.лыжъдесь//.лыбося//.лыся//.лыбысь//.лыжеся//.лымися//.лыбыся//.лымись//.лытись//.лыжесь//.лыждесь//.лыбось//.лысь//.лыждеся//.лыжъдеся//.лы
  gramm: perf,pl,f
 -flex: .тимись//.тимися//.тьжъдесь//.тьжъдеся//.ть//.тьтися//.тьтись//.тьмись//.тися//.тись//.тибысь//.тьжеся//.тибыся//.тьмися//.тьжесь//.тьбысь//.тьбыся//.тиждесь//.тиждеся//.тьбось//.тьбося//.титися//.титись//.тьждесь//.ти//.тижеся//.тижесь//.тьждеся//.тижъдеся//.тижъдесь//.тибось//.тибося//.ться//.тьсь
  gramm: inf
 -flex: <1>.йтися//<1>.йтись//<1>.йъждеся//<1>.йся//<1>.йсь//<1>.йъждесь//<1>.йътися//<1>.йътись//<1>.йбось//<1>.йбося//<1>.йбысь//<1>.йъжеся//<1>.йъжесь//<1>.йбыся//<1>.йъбось//<1>.йъжъдеся//<1>.йъжъдесь//<1>.йъбося//<1>.йждесь//<1>.йждеся//<1>.ймися//<1>.ймись//<1>.йъмись//<1>.йъмися//<1>.й//<1>.йжеся//<1>.йжесь//<1>.йъся//<1>.йъсь//<1>.йъбысь//<1>.йъбыся
  gramm: imper,sg,2p
 -flex: <1>.йтися//<1>.йтись//<1>.йъждеся//<1>.йся//<1>.йсь//<1>.йъждесь//<1>.йътися//<1>.йътись//<1>.йбось//<1>.йбося//<1>.йбысь//<1>.йъжеся//<1>.йъжесь//<1>.йбыся//<1>.йъбось//<1>.йъжъдеся//<1>.йъжъдесь//<1>.йъбося//<1>.йждесь//<1>.йждеся//<1>.ймися//<1>.ймись//<1>.йъмись//<1>.йъмися//<1>.й//<1>.йжеся//<1>.йжесь//<1>.йъся//<1>.йъсь//<1>.йъбысь//<1>.йъбыся
  gramm: imper,sg,3p
 -flex: <1>.йтебысь//<1>.йтебыся//<1>.йътетися//<1>.йътетись//<1>.йтебось//<1>.йътебось//<1>.йътебося//<1>.йтебося//<1>.йъте//<1>.йътебысь//<1>.йтемись//<1>.йтемися//<1>.йътебыся//<1>.йътеся//<1>.йътесь//<1>.йтежеся//<1>.йтежесь//<1>.йтетися//<1>.йте//<1>.йтетись//<1>.йътежеся//<1>.йътежесь//<1>.йтеждеся//<1>.йтеждесь//<1>.йътежъдеся//<1>.йътежъдесь//<1>.йътемись//<1>.йътемися//<1>.йтеся//<1>.йтесь
  gramm: imper,pl,2p
 -flex: .лотися//.лобысь//.лобыся//.лотись//.лождесь//.ложъдеся//.ло//.ломися//.ложеся//.ложесь//.лобось//.ложъдесь//.лобося//.лося//.лождеся//.лось//.ломись
  gramm: perf,sg,n
 -flex: .
  gramm: indic,aor,sg,3p
 -flex: .
  gramm: indic,aor,sg,2p
 -flex: <1>.ева//<1>.евася//<1>.евась//<1>.евеся//<1>.евежъдесь//<1>.евамись//<1>.евамися//<1>.евебось//<1>.евебося//<1>.еветися//<1>.евѣтись//<1>.евѣтися//<1>.еветись//<1>.евабысь//<1>.евабыся//<1>.евѣ//<1>.еватися//<1>.еватись//<1>.еважеся//<1>.еважесь//<1>.евежеся//<1>.евежесь//<1>.евежъдеся//<1>.евѣмися//<1>.евемись//<1>.евемися//<1>.евѣмись//<1>.евѣждесь//<1>.евѣждеся//<1>.евѣбыся//<1>.евабось//<1>.евабося//<1>.евѣбысь//<1>.евесь//<1>.еваждесь//<1>.евѣбося//<1>.евѣбось//<1>.еваждеся//<1>.евеждеся//<1>.еве//<1>.евеждесь//<1>.евѣжесь//<1>.евѣсь//<1>.евѣся//<1>.евѣжеся//<1>.еважъдеся//<1>.еважъдесь//<1>.евѣжъдесь//<1>.евебысь//<1>.евебыся//<1>.евѣжъдеся
  gramm: indic,praes,du,1p
 -flex: <1>.етѣмися//<1>.етѣмись//<1>.етажеся//<1>.етажесь//<1>.етебысь//<1>.етежесь//<1>.етѣбося//<1>.етѣбось//<1>.етѣжесь//<1>.етѣсь//<1>.етѣся//<1>.етѣжеся//<1>.етемись//<1>.етемися//<1>.етежеся//<1>.етажъдеся//<1>.етажъдесь//<1>.ета//<1>.етебыся//<1>.етѣбыся//<1>.етабось//<1>.етабося//<1>.етѣбысь//<1>.етеся//<1>.етесь//<1>.етежъдеся//<1>.ете//<1>.етѣжъдесь//<1>.етѣждесь//<1>.етѣждеся//<1>.етѣжъдеся//<1>.етася//<1>.етась//<1>.ететися//<1>.ететись//<1>.етабысь//<1>.етабыся//<1>.етамись//<1>.етамися//<1>.етѣ//<1>.етатися//<1>.етатись//<1>.етебось//<1>.етежъдесь//<1>.етебося//<1>.етаждесь//<1>.етаждеся//<1>.етеждеся//<1>.етѣтись//<1>.етѣтися//<1>.етеждесь
  gramm: indic,praes,du,3p
 -flex: <1>.етѣмися//<1>.етѣмись//<1>.етажеся//<1>.етажесь//<1>.етебысь//<1>.етежесь//<1>.етѣбося//<1>.етѣбось//<1>.етѣжесь//<1>.етѣсь//<1>.етѣся//<1>.етѣжеся//<1>.етемись//<1>.етемися//<1>.етежеся//<1>.етажъдеся//<1>.етажъдесь//<1>.ета//<1>.етебыся//<1>.етѣбыся//<1>.етабось//<1>.етабося//<1>.етѣбысь//<1>.етеся//<1>.етесь//<1>.етежъдеся//<1>.ете//<1>.етѣжъдесь//<1>.етѣждесь//<1>.етѣждеся//<1>.етѣжъдеся//<1>.етася//<1>.етась//<1>.ететися//<1>.ететись//<1>.етабысь//<1>.етабыся//<1>.етамись//<1>.етамися//<1>.етѣ//<1>.етатися//<1>.етатись//<1>.етебось//<1>.етежъдесь//<1>.етебося//<1>.етаждесь//<1>.етаждеся//<1>.етеждеся//<1>.етѣтись//<1>.етѣтися//<1>.етеждесь
  gramm: indic,praes,du,2p
 -flex: .ховатись//.ховатися//.ховетись//.хове//.ховѣтись//.ховетися//.хова//.ховежъдесь//.ховежъдеся//.ховѣждесь//.ховѣждеся//.ховѣся//.ховѣсь//.ховажъдесь//.ховаждесь//.ховаждеся//.ховажъдеся//.ховѣбысь//.ховѣбыся//.ховабыся//.ховѣбось//.ховѣбося//.ховабысь//.ховемися//.ховемись//.ховежесь//.ховежеся//.ховѣ//.ховажесь//.ховебыся//.ховебысь//.ховажеся//.ховѣмись//.ховѣжесь//.ховѣжеся//.ховебося//.ховѣмися//.ховебось//.ховась//.ховася//.ховеждеся//.ховеждесь//.ховѣтися//.ховамися//.ховѣжъдеся//.ховѣжъдесь//.ховеся//.ховесь//.ховабося//.ховабось//.ховамись
  gramm: indic,imperf,du,1p
 -flex: .сътежесь//.сътежеся//.стѣмись//.стѣмися//.сътамися//.сътамись//.сътежъдесь//.сътежъдеся//.сътась//.сътася//.съте//.съта//.стамися//.стамись//.сътетись//.сътетися//.сътѣ//.стемися//.стемись//.стабыся//.стабысь//.стеждесь//.стеждеся//.сътажесь//.сътажеся//.статись//.статися//.стеся//.сътѣжъдеся//.сътѣмися//.стажесь//.стажеся//.сътѣжеся//.сътѣжесь//.стѣбося//.сътебыся//.сътебысь//.сътѣтися//.сътѣтись//.стась//.стѣбысь//.стѣбыся//.сътабыся//.стася//.стѣ//.стѣся//.стѣсь//.сътабысь//.стежесь//.стежеся//.сътебося//.сътебось//.сътажъдесь//.сътажъдеся//.стебыся//.стебысь//.стѣтися//.стѣтись//.сътесь//.сътеся//.сте//.ста//.сътемися//.сътемись//.сътѣмись//.стѣжеся//.стѣжесь//.стесь//.стѣждеся//.стѣждесь//.стабося//.стабось//.стаждеся//.стаждесь//.сътѣбысь//.сътѣбыся//.сътѣбось//.сътѣбося//.сътабося//.сътабось//.стетись//.стетися//.стѣбось//.сътѣжъдесь//.стебося//.стебось//.сътатись//.сътатися//.сътѣся//.сътѣсь
  gramm: indic,imperf,du,3p
 -flex: .сътежесь//.сътежеся//.стѣмись//.стѣмися//.сътамися//.сътамись//.сътежъдесь//.сътежъдеся//.сътась//.сътася//.съте//.съта//.стамися//.стамись//.сътетись//.сътетися//.сътѣ//.стемися//.стемись//.стабыся//.стабысь//.стеждесь//.стеждеся//.сътажесь//.сътажеся//.статись//.статися//.стеся//.сътѣжъдеся//.сътѣмися//.стажесь//.стажеся//.сътѣжеся//.сътѣжесь//.стѣбося//.сътебыся//.сътебысь//.сътѣтися//.сътѣтись//.стась//.стѣбысь//.стѣбыся//.сътабыся//.стася//.стѣ//.стѣся//.стѣсь//.сътабысь//.стежесь//.стежеся//.сътебося//.сътебось//.сътажъдесь//.сътажъдеся//.стебыся//.стебысь//.стѣтися//.стѣтись//.сътесь//.сътеся//.сте//.ста//.сътемися//.сътемись//.сътѣмись//.стѣжеся//.стѣжесь//.стесь//.стѣждеся//.стѣждесь//.стабося//.стабось//.стаждеся//.стаждесь//.сътѣбысь//.сътѣбыся//.сътѣбось//.сътѣбося//.сътабося//.сътабось//.стетись//.стетися//.стѣбось//.сътѣжъдесь//.стебося//.стебось//.сътатись//.сътатися//.сътѣся//.сътѣсь
  gramm: indic,imperf,du,2p
 -flex: .стемися//.стемись//.сътежесь//.сътежеся//.стеждесь//.стеждеся//.стежесь//.сътежъдесь//.сътежъдеся//.стежеся//.сътебося//.сътебось//.съте//.стебыся//.стебысь//.стетись//.стетися//.стебося//.стебось//.сътесь//.сътеся//.сте//.сътебыся//.сътебысь//.сътемися//.сътемись//.сътетись//.сътетися//.стесь//.стеся
  gramm: indic,imperf,pl,2p
 -flex: .хутися//.хумися//.хумись//.хубысь//.хужъдесь//.хусь//.хуся//.хубося//.хужесь//.хужеся//.ху//.хутись//.хужъдеся//.хубось//.хуждеся//.хуждесь//.хубыся
  gramm: indic,imperf,pl,3p
 -flex: .хомждеся//.хомъжесь//.хомжесь//.хомжеся//.хомъжеся//.хомсь//.хомъсь//.хоммись//.хомся//.хомъждеся//.хомъбыся//.хомбыся//.хомбысь//.хомъбысь//.хомъ//.хом//.хоммися//.хомъся//.хомтись//.хомътись//.хомътися//.хомъмись//.хомбося//.хомъбося//.хомъбось//.хомбось//.хомъмися//.хомъждесь//.хомждесь//.хомтися//.хомъжъдесь//.хомъжъдеся
  gramm: indic,imperf,pl,1p
 -flex: .лѣбыся//.лѣтися//.лѣтись//.лѣмися//.лѣжъдеся//.лѣжъдесь//.лѣ//.лѣжеся//.лежесь//.лежеся//.лѣжесь//.лѣбысь//.леждеся//.леждесь//.лѣбось//.лѣбося//.лесь//.леся//.лѣмись//.лежъдесь//.лѣждесь//.лѣждеся//.лебыся//.лебысь//.летись//.летися//.лебося//.ле//.лебось//.лемися//.лемись//.лежъдеся//.лѣся//.лѣсь
  gramm: perf,du,f
 -flex: .хътись//.хътися//.хсь//.хжесь//.хжеся//.хся//.хъжъдесь//.хъждесь//.хъждеся//.хтися//.хъжъдеся//.хждеся//.хждесь//.хъбыся//.хбось//.х//.хъбось//.хъбося//.хъжесь//.хъсь//.хъся//.хъжеся//.хбыся//.хбысь//.хтись//.хъ//.хмися//.хмись//.хъмися//.хъмись//.хбося//.хъбысь
  gramm: indic,imperf,sg,1p
 -flex: .шебыся//.шесь//.шеся//.шебысь//.шемися//.шетись//.шетися//.шемись//.шежъдесь//.шежъдеся//.ше//.шебося//.шебось//.шежеся//.шежесь//.шеждеся//.шеждесь
  gramm: indic,imperf,sg,2p
 -flex: .шебыся//.шесь//.шеся//.шебысь//.шемися//.шетись//.шетися//.шемись//.шежъдесь//.шежъдеся//.ше//.шебося//.шебось//.шежеся//.шежесь//.шеждеся//.шеждесь
  gramm: indic,imperf,sg,3p
 -flex: .ховатись//.ховатися//.ховетись//.хове//.ховѣтись//.ховетися//.хова//.ховежъдесь//.ховежъдеся//.ховѣждесь//.ховѣждеся//.ховѣся//.ховѣсь//.ховажъдесь//.ховаждесь//.ховаждеся//.ховажъдеся//.ховѣбысь//.ховѣбыся//.ховабыся//.ховѣбось//.ховѣбося//.ховабысь//.ховемися//.ховемись//.ховежесь//.ховежеся//.ховѣ//.ховажесь//.ховебыся//.ховебысь//.ховажеся//.ховѣмись//.ховѣжесь//.ховѣжеся//.ховебося//.ховѣмися//.ховебось//.ховась//.ховася//.ховеждеся//.ховеждесь//.ховѣтися//.ховамися//.ховѣжъдеся//.ховѣжъдесь//.ховеся//.ховесь//.ховабося//.ховабось//.ховамись
  gramm: indic,aor,du,1p
 -flex: .сътежесь//.сътежеся//.стѣмись//.стѣмися//.сътамися//.сътамись//.сътежъдесь//.сътежъдеся//.сътась//.сътася//.съте//.съта//.стамися//.стамись//.сътетись//.сътетися//.сътѣ//.стемися//.стемись//.стабыся//.стабысь//.стеждесь//.стеждеся//.сътажесь//.сътажеся//.статись//.статися//.стеся//.сътѣжъдеся//.сътѣмися//.стажесь//.стажеся//.сътѣжеся//.сътѣжесь//.стѣбося//.сътебыся//.сътебысь//.сътѣтися//.сътѣтись//.стась//.стѣбысь//.стѣбыся//.сътабыся//.стася//.стѣ//.стѣся//.стѣсь//.сътабысь//.стежесь//.стежеся//.сътебося//.сътебось//.сътажъдесь//.сътажъдеся//.стебыся//.стебысь//.стѣтися//.стѣтись//.сътесь//.сътеся//.сте//.ста//.сътемися//.сътемись//.сътѣмись//.стѣжеся//.стѣжесь//.стесь//.стѣждеся//.стѣждесь//.стабося//.стабось//.стаждеся//.стаждесь//.сътѣбысь//.сътѣбыся//.сътѣбось//.сътѣбося//.сътабося//.сътабось//.стетись//.стетися//.стѣбось//.сътѣжъдесь//.стебося//.стебось//.сътатись//.сътатися//.сътѣся//.сътѣсь
  gramm: indic,aor,du,2p
 -flex: .сътежесь//.сътежеся//.стѣмись//.стѣмися//.сътамися//.сътамись//.сътежъдесь//.сътежъдеся//.сътась//.сътася//.съте//.съта//.стамися//.стамись//.сътетись//.сътетися//.сътѣ//.стемися//.стемись//.стабыся//.стабысь//.стеждесь//.стеждеся//.сътажесь//.сътажеся//.статись//.статися//.стеся//.сътѣжъдеся//.сътѣмися//.стажесь//.стажеся//.сътѣжеся//.сътѣжесь//.стѣбося//.сътебыся//.сътебысь//.сътѣтися//.сътѣтись//.стась//.стѣбысь//.стѣбыся//.сътабыся//.стася//.стѣ//.стѣся//.стѣсь//.сътабысь//.стежесь//.стежеся//.сътебося//.сътебось//.сътажъдесь//.сътажъдеся//.стебыся//.стебысь//.стѣтися//.стѣтись//.сътесь//.сътеся//.сте//.ста//.сътемися//.сътемись//.сътѣмись//.стѣжеся//.стѣжесь//.стесь//.стѣждеся//.стѣждесь//.стабося//.стабось//.стаждеся//.стаждесь//.сътѣбысь//.сътѣбыся//.сътѣбось//.сътѣбося//.сътабося//.сътабось//.стетись//.стетися//.стѣбось//.сътѣжъдесь//.стебося//.стебось//.сътатись//.сътатися//.сътѣся//.сътѣсь
  gramm: indic,aor,du,3p
 -flex: .лъ//.л
  gramm: perf,sg,m
 -flex: <1>.еммися//<1>.имтися//<1>.имтись//<1>.еммись//<1>.емсь//<1>.емся//<1>.иметись//<1>.иметися//<1>.емебыся//<1>.имежъдесь//<1>.имежъдеся//<1>.емъ//<1>.емебысь//<1>.имъбысь//<1>.имъбыся//<1>.емъждесь//<1>.емъждеся//<1>.имъжъдеся//<1>.имъжъдесь//<1>.имемися//<1>.имемись//<1>.имжеся//<1>.имся//<1>.имсь//<1>.емъжеся//<1>.емъжесь//<1>.еме//<1>.имебыся//<1>.имебысь//<1>.емъся//<1>.емъсь//<1>.емежесь//<1>.емежеся//<1>.имбысь//<1>.имбыся//<1>.емтись//<1>.емтися//<1>.имътися//<1>.имътись//<1>.емемися//<1>.емемись//<1>.имъбось//<1>.емесь//<1>.емеся//<1>.имъбося//<1>.иммись//<1>.иммися//<1>.еметись//<1>.еметися//<1>.емътися//<1>.емътись//<1>.им//<1>.имеждеся//<1>.имеждесь//<1>.имъмись//<1>.имъмися//<1>.имъся//<1>.имъсь//<1>.ембося//<1>.ембось//<1>.име//<1>.емждеся//<1>.имебося//<1>.имебось//<1>.емъбысь//<1>.емебося//<1>.емебось//<1>.емъбыся//<1>.емъбось//<1>.емъбося//<1>.имъ//<1>.имъждеся//<1>.имъждесь//<1>.емъжъдеся//<1>.емъжъдесь//<1>.емждесь//<1>.ембыся//<1>.ембысь//<1>.имежесь//<1>.имежеся//<1>.имждесь//<1>.имждеся//<1>.емеждесь//<1>.емеждеся//<1>.имъжеся//<1>.имъжесь//<1>.имесь//<1>.имеся//<1>.имжесь//<1>.емъмись//<1>.емъмися//<1>.емежъдесь//<1>.емежъдеся//<1>.емжесь//<1>.емжеся//<1>.ем//<1>.имбось//<1>.имбося
  gramm: imper,pl,1p
 -flex: .шѧбось//.шѧмись//.шѧмися//.шѧбося//.шѧжъдеся//.шѧжъдесь//.шаждеся//.шаждесь//.шѧ//.шѧбысь//.шѧбыся//.шажесь//.шажеся//.шабыся//.шабысь//.шатись//.шатися//.шѧжеся//.шѧжесь//.шась//.шася//.шажъдесь//.шажъдеся//.шѧся//.шѧсь//.шѧждеся//.шѧждесь//.шабося//.ша//.шабось//.шѧтися//.шѧтись//.шамися//.шамись
  gramm: indic,aor,pl,3p
 -flex: .стемися//.стемись//.сътежесь//.сътежеся//.стеждесь//.стеждеся//.стежесь//.сътежъдесь//.сътежъдеся//.стежеся//.сътебося//.сътебось//.съте//.стебыся//.стебысь//.стетись//.стетися//.стебося//.стебось//.сътесь//.сътеся//.сте//.сътебыся//.сътебысь//.сътемися//.сътемись//.сътетись//.сътетися//.стесь//.стеся
  gramm: indic,aor,pl,2p
 -flex: .хомждеся//.хомъжесь//.хомжесь//.хомжеся//.хомъжеся//.хомсь//.хомъсь//.хоммись//.хомся//.хомъждеся//.хомъбыся//.хомбыся//.хомбысь//.хомъбысь//.хомъ//.хом//.хоммися//.хомъся//.хомтись//.хомътись//.хомътися//.хомъмись//.хомбося//.хомъбося//.хомъбось//.хомбось//.хомъмися//.хомъждесь//.хомждесь//.хомтися//.хомъжъдесь//.хомъжъдеся
  gramm: indic,aor,pl,1p
 -flex: <1>.итѣжесь//<1>.итѣжеся//<1>.итебысь//<1>.итебыся//<1>.итабось//<1>.итѣбыся//<1>.итѣбысь//<1>.итабося//<1>.итаждеся//<1>.итаждесь//<1>.итабысь//<1>.итамись//<1>.итабыся//<1>.итамися//<1>.итебося//<1>.итежеся//<1>.итежесь//<1>.итѣсь//<1>.итѣся//<1>.итажеся//<1>.итажесь//<1>.итебось//<1>.итеждесь//<1>.итеждеся//<1>.ита//<1>.итѣждеся//<1>.итеся//<1>.итесь//<1>.ите//<1>.итѣбося//<1>.итѣбось//<1>.итѣжъдесь//<1>.итѣжъдеся//<1>.итатися//<1>.итѣтись//<1>.итѣждесь//<1>.итатись//<1>.итемись//<1>.итемися//<1>.итася//<1>.итась//<1>.итѣ//<1>.итѣмись//<1>.итѣтися//<1>.итѣмися//<1>.итажъдеся//<1>.итажъдесь//<1>.итежъдесь//<1>.итетися//<1>.итетись//<1>.итежъдеся
  gramm: imper,du,2p
 -flex: <1>.ивамись//<1>.ивамися//<1>.евѣмись//<1>.еваждеся//<1>.ивебысь//<1>.ивебыся//<1>.иважъдеся//<1>.иважъдесь//<1>.иваждеся//<1>.иваждесь//<1>.ивѣжъдесь//<1>.ивѣжъдеся//<1>.евежеся//<1>.евабося//<1>.иветися//<1>.ивемись//<1>.ивѣбось//<1>.евежъдесь//<1>.евемися//<1>.евѣждесь//<1>.евѣждеся//<1>.евабось//<1>.евежесь//<1>.евѣсь//<1>.евѣся//<1>.ивабось//<1>.ивѣмися//<1>.ивѣмись//<1>.ивабося//<1>.евежъдеся//<1>.евѣмися//<1>.ивѣжесь//<1>.ивѣжеся//<1>.иважеся//<1>.иважесь//<1>.евебось//<1>.евебося//<1>.ивѣждеся//<1>.ивѣждесь//<1>.евѣтись//<1>.евѣтися//<1>.евѣ//<1>.еважеся//<1>.еважесь//<1>.ивѣтись//<1>.ивѣтися//<1>.ивеждесь//<1>.ивеждеся//<1>.евеся//<1>.ева//<1>.еве//<1>.ивабыся//<1>.ивебось//<1>.иветись//<1>.ивабысь//<1>.ива//<1>.иве//<1>.евабысь//<1>.евабыся//<1>.ивежъдеся//<1>.ивежъдесь//<1>.ивася//<1>.ивась//<1>.евѣбыся//<1>.евѣбысь//<1>.евѣбося//<1>.евѣбось//<1>.евеждеся//<1>.евеждесь//<1>.еваждесь//<1>.еважъдеся//<1>.ивѣ//<1>.еважъдесь//<1>.евѣжъдесь//<1>.евѣжъдеся//<1>.ивебося//<1>.евесь//<1>.евася//<1>.евась//<1>.ивежеся//<1>.ивежесь//<1>.евамись//<1>.евамися//<1>.еветися//<1>.ивеся//<1>.ивесь//<1>.еветись//<1>.евѣжеся//<1>.ивѣсь//<1>.ивѣся//<1>.еватися//<1>.еватись//<1>.ивѣбося//<1>.иватися//<1>.иватись//<1>.евѣжесь//<1>.ивемися//<1>.ивѣбыся//<1>.ивѣбысь//<1>.евебысь//<1>.евебыся//<1>.евемись
  gramm: imper,du,1p
 -flex: .хътись//.хътися//.хсь//.хжесь//.хжеся//.хся//.хъжъдесь//.хъждесь//.хъждеся//.хтися//.хъжъдеся//.хждеся//.хждесь//.хъбыся//.хбось//.х//.хъбось//.хъбося//.хъжесь//.хъсь//.хъся//.хъжеся//.хбыся//.хбысь//.хтись//.хъ//.хмися//.хмись//.хъмися//.хъмись//.хбося//.хъбысь
  gramm: indic,aor,sg,1p
 -flex: <1>.юмися//<1>.юся//<1>.юмись//<1>.юбыся//<1>.юбысь//<1>.южесь//<1>.южеся//<1>.юсь//<1>.юбось//<1>.южъдесь//<1>.юждесь//<1>.юждеся//<1>.южъдеся//<1>.ю//<1>.ютись//<1>.ютися//<1>.юбося
  gramm: indic,praes,sg,1p
 -flex: <1>.ешись//<1>.ешитись//<1>.ешижъдеся//<1>.ешися//<1>.ешибося//<1>.ешибось//<1>.ешижеся//<1>.ешиждеся//<1>.ешиждесь//<1>.ешимися//<1>.ешижъдесь//<1>.ешитися//<1>.еши//<1>.ешибысь//<1>.ешижесь//<1>.ешимись//<1>.ешибыся
  gramm: indic,praes,sg,2p
 -flex: <1>.ет//<1>.етъмися//<1>.етътись//<1>.етътися//<1>.етися//<1>.етись//<1>.етждеся//<1>.ебось//<1>.етждесь//<1>.еждесь//<1>.етъжесь//<1>.етъжеся//<1>.еждеся//<1>.етъжъдесь//<1>.етъжъдеся//<1>.еттися//<1>.етъждеся//<1>.етъждесь//<1>.еттись//<1>.ебысь//<1>.ебыся//<1>.етмись//<1>.етмися//<1>.еся//<1>.етъбося//<1>.етжеся//<1>.етжесь//<1>.етъсь//<1>.етъся//<1>.етъ//<1>.етъмись//<1>.етъбось//<1>.ебося//<1>.е//<1>.етбось//<1>.ежеся//<1>.етбося//<1>.емись//<1>.ежесь//<1>.етбысь//<1>.етбыся//<1>.емися//<1>.ется//<1>.етсь//<1>.етъбыся//<1>.етъбысь//<1>.ежъдеся//<1>.ежъдесь//<1>.есь
  gramm: indic,praes,sg,3p
 -flex: .ла//.лажесь//.лабось//.лажеся//.лаждесь//.лаждеся//.лабося//.лабыся//.лась//.лася//.лабысь//.ламися//.латись//.латися//.ламись//.лажъдесь//.лажъдеся
  gramm: perf,du,m
 -flex: .лѣбыся//.лѣтися//.лѣтись//.лѣмися//.лѣжъдеся//.лѣжъдесь//.лѣ//.лѣжеся//.лежесь//.лежеся//.лѣжесь//.лѣбысь//.леждеся//.леждесь//.лѣбось//.лѣбося//.лесь//.леся//.лѣмись//.лежъдесь//.лѣждесь//.лѣждеся//.лебыся//.лебысь//.летись//.летися//.лебося//.ле//.лебось//.лемися//.лемись//.лежъдеся//.лѣся//.лѣсь
  gramm: perf,du,n
 -flex: .ла//.лажесь//.лабось//.лажеся//.лаждесь//.лаждеся//.лабося//.лабыся//.лась//.лася//.лабысь//.ламися//.латись//.латися//.ламись//.лажъдесь//.лажъдеся
  gramm: perf,sg,f
-paradigm: V11e
 -flex: .етесь//.етеся//.етеждесь//.етежъдесь//.етеждеся//.етежъдеся//.ете//.ететись//.етебось//.етебося//.етежесь//.етежеся//.етемись//.етебыся//.ететися//.етебысь//.етемися
  gramm: indic,praes,pl,2p
 -flex: .оутись//.оутися//.уть//.юбось//.ютмися//.ютмись//.юбося//.ютъмися//.ютися//.ютъмись//.ют//.уться//.утьждеся//.южъдесь//.юбысь//.юбыся//.ютись//.утьмись//.оусь//.оуся//.утьмися//.оубыся//.утьжъдеся//.оужъдеся//.оубось//.ютъсь//.ютъся//.юся//.ютжесь//.ютжеся//.юсь//.утьждесь//.юттись//.юждесь//.утьжъдесь//.оужеся//.ютъбыся//.утьтись//.ютъбысь//.оужесь//.юттися//.утьсь//.ю//.юмись//.ютсь//.ютъждесь//.ютъждеся//.ются//.оужъдесь//.юмися//.оубысь//.оумися//.юждеся//.ютътись//.ютътися//.южеся//.утьбысь//.оубося//.утьбыся//.оу//.южесь//.утьтися//.утьбось//.утьбося//.оумись//.ютъ//.ютбыся//.ютбысь//.ютъжесь//.ютъжеся//.ютбося//.южъдеся//.ютбось//.ютъжъдесь//.ютъжъдеся//.ютъбося//.ютъбось//.утьжеся//.оуждесь//.оуждеся//.утьжесь//.ютждеся//.ютждесь
  gramm: indic,praes,pl,3p
 -flex: .емебысь//.емебыся//.емъбося//.емъбось//.ембысь//.ембыся//.емся//.емъжеся//.емсь//.емждеся//.емждесь//.еметися//.емъбыся//.емъбысь//.еметись//.ембось//.еммись//.еммися//.ембося//.емъжъдесь//.емъжъдеся//.емемися//.емемись//.еме//.емъмися//.емъмись//.емежеся//.емебось//.емебося//.емежесь//.емъжесь//.ем//.емъсь//.емъся//.емъждеся//.емъждесь//.емътись//.емъ//.емътися//.емесь//.емеждеся//.емеждесь//.емтися//.емтись//.емеся//.емжеся//.емжесь//.емежъдеся//.емежъдесь
  gramm: indic,praes,pl,1p
 -flex: .лися//.лижеся//.ли//.лись//.либось//.лижъдеся//.лимися//.лиждесь//.либыся//.лижъдесь//.лиждеся//.либося//.лижесь//.либысь//.лимись//.литись//.литися
  gramm: perf,pl,m
 -flex: .ла//.лажесь//.лабось//.лажеся//.лаждесь//.лаждеся//.лабося//.лабыся//.лась//.лася//.лабысь//.ламися//.латись//.латися//.ламись//.лажъдесь//.лажъдеся
  gramm: perf,pl,n
 -flex: .лытися//.лыжъдесь//.лыбося//.лыся//.лыбысь//.лыжеся//.лымися//.лыбыся//.лымись//.лытись//.лыжесь//.лыждесь//.лыбось//.лысь//.лыждеся//.лыжъдеся//.лы
  gramm: perf,pl,f
 -flex: .тимись//.тимися//.тьжъдесь//.тьжъдеся//.ть//.тьтися//.тьтись//.тьмись//.тися//.тись//.тибысь//.тьжеся//.тибыся//.тьмися//.тьжесь//.тьбысь//.тьбыся//.тиждесь//.тиждеся//.тьбось//.тьбося//.титися//.титись//.тьждесь//.ти//.тижеся//.тижесь//.тьждеся//.тижъдеся//.тижъдесь//.тибось//.тибося//.ться//.тьсь
  gramm: inf
 -flex: .йсь//.йся//.йъжесь//.йъжеся//.йждеся//.йждесь//.ймися//.йтись//.йътися//.йтися//.йъжъдесь//.йъжъдеся//.йжесь//.йжеся//.йбыся//.йбысь//.йътись//.ймись//.йъбося//.йъбось//.йъмися//.й//.йъбыся//.йъсь//.йъся//.йъбысь//.йъмись//.йбося//.йбось//.йъждесь//.йъждеся
  gramm: imper,sg,2p
 -flex: .йсь//.йся//.йъжесь//.йъжеся//.йждеся//.йждесь//.ймися//.йтись//.йътися//.йтися//.йъжъдесь//.йъжъдеся//.йжесь//.йжеся//.йбыся//.йбысь//.йътись//.ймись//.йъбося//.йъбось//.йъмися//.й//.йъбыся//.йъсь//.йъся//.йъбысь//.йъмись//.йбося//.йбось//.йъждесь//.йъждеся
  gramm: imper,sg,3p
 -flex: .йтетись//.йтетися//.йътебося//.йътебось//.йтесь//.йтеся//.йътебыся//.йътебысь//.йте//.йътесь//.йътеся//.йтеждесь//.йтеждеся//.йтебыся//.йтебысь//.йъте//.йтемися//.йтемись//.йтежесь//.йтежеся//.йътетись//.йътетися//.йътежъдесь//.йътежъдеся//.йтебося//.йтебось//.йътемися//.йътемись//.йътежесь//.йътежеся
  gramm: imper,pl,2p
 -flex: .лотися//.лобысь//.лобыся//.лотись//.лождесь//.ложъдеся//.ло//.ломися//.ложеся//.ложесь//.лобось//.ложъдесь//.лобося//.лося//.лождеся//.лось//.ломись
  gramm: perf,sg,n
 -flex: .
  gramm: indic,aor,sg,3p
 -flex: .
  gramm: indic,aor,sg,2p
 -flex: .евежесь//.евежеся//.евѣтися//.евѣтись//.евѣся//.евѣсь//.еважесь//.еважеся//.евесь//.евеся//.ева//.еве//.еважъдесь//.еважъдеся//.евѣбось//.евѣбося//.евебыся//.евебысь//.евѣбысь//.евѣбыся//.еветись//.еветися//.евабыся//.евабысь//.евѣждеся//.евѣмися//.евѣждесь//.евемися//.евемись//.евась//.евѣмись//.евѣ//.евася//.евежъдесь//.евежъдеся//.евѣжеся//.евѣжесь//.евеждесь//.евабося//.евабось//.евеждеся//.евѣжъдеся//.евѣжъдесь//.еваждеся//.еваждесь//.еватись//.евамися//.евамись//.еватися//.евебося//.евебось
  gramm: indic,praes,du,1p
 -flex: .етеждесь//.етеждеся//.етабыся//.етабысь//.ететись//.ететися//.етабося//.етѣмись//.етѣ//.етабось//.етѣждеся//.етѣмися//.етѣжъдеся//.етѣжъдесь//.етежъдесь//.етамися//.етамись//.етежъдеся//.етебося//.етебось//.етежесь//.етѣжеся//.етѣжесь//.етѣбося//.етѣтися//.етѣтись//.етемися//.етажесь//.етажеся//.етесь//.етеся//.етатись//.ета//.етатися//.ете//.етѣждесь//.етежеся//.етѣся//.етѣбысь//.етѣбыся//.етѣсь//.етаждеся//.етаждесь//.етажъдесь//.етажъдеся//.етѣбось//.етемись//.етебыся//.етебысь//.етась//.етася
  gramm: indic,praes,du,3p
 -flex: .етеждесь//.етеждеся//.етабыся//.етабысь//.ететись//.ететися//.етабося//.етѣмись//.етѣ//.етабось//.етѣждеся//.етѣмися//.етѣжъдеся//.етѣжъдесь//.етежъдесь//.етамися//.етамись//.етежъдеся//.етебося//.етебось//.етежесь//.етѣжеся//.етѣжесь//.етѣбося//.етѣтися//.етѣтись//.етемися//.етажесь//.етажеся//.етесь//.етеся//.етатись//.ета//.етатися//.ете//.етѣждесь//.етежеся//.етѣся//.етѣбысь//.етѣбыся//.етѣсь//.етаждеся//.етаждесь//.етажъдесь//.етажъдеся//.етѣбось//.етемись//.етебыся//.етебысь//.етась//.етася
  gramm: indic,praes,du,2p
 -flex: <1>.яховеждеся//<1>.яховебося//<1>.яховѣтись//<1>.яховѣбось//<1>.яховѣбыся//<1>.яховѣбысь//<1>.яховемися//<1>.яховася//<1>.яховамись//<1>.яховамися//<1>.яховась//<1>.яховѣжеся//<1>.яховажеся//<1>.яховажесь//<1>.яховеждесь//<1>.яховежъдесь//<1>.яховѣсь//<1>.яховѣся//<1>.яховѣбося//<1>.яховеся//<1>.яховесь//<1>.яховѣмися//<1>.яховажъдеся//<1>.яховажъдесь//<1>.яховѣтися//<1>.яховежъдеся//<1>.яховѣ//<1>.яховаждеся//<1>.яховаждесь//<1>.яховѣжъдесь//<1>.яховѣжъдеся//<1>.яховетися//<1>.яховетись//<1>.яховебось//<1>.яховѣмись//<1>.яховабысь//<1>.яховабыся//<1>.яховатися//<1>.яховѣждеся//<1>.яховѣждесь//<1>.яховатись//<1>.яховемись//<1>.яховабось//<1>.яхова//<1>.яховабося//<1>.яховежесь//<1>.яхове//<1>.яховежеся//<1>.яховебыся//<1>.яховебысь//<1>.яховѣжесь
  gramm: indic,imperf,du,1p
 -flex: <1>.ястеждеся//<1>.ястеждесь//<1>.ясътатися//<1>.ясътежесь//<1>.ястѣбыся//<1>.ястѣбысь//<1>.ястебось//<1>.ястебося//<1>.ясътеся//<1>.ясътесь//<1>.ясътѣжъдесь//<1>.ясътѣжъдеся//<1>.ясътажеся//<1>.ясътажесь//<1>.ястѣжесь//<1>.ястѣжеся//<1>.ястабысь//<1>.ястабыся//<1>.ясътетися//<1>.ясътетись//<1>.ясътежъдеся//<1>.ясътежъдесь//<1>.ясътежеся//<1>.ясътѣжесь//<1>.ясътѣжеся//<1>.ясътатись//<1>.ясътѣмися//<1>.ясътѣмись//<1>.ясътемись//<1>.ясътемися//<1>.яста//<1>.ясте//<1>.ястемись//<1>.ясътамися//<1>.ясътебысь//<1>.ясътебыся//<1>.ястажеся//<1>.ястѣ//<1>.ястажесь//<1>.ястебысь//<1>.ястебыся//<1>.ясътѣтись//<1>.ясътѣтися//<1>.ястаждесь//<1>.ястаждеся//<1>.ясътамись//<1>.ястемися//<1>.ясътѣбыся//<1>.ясътабысь//<1>.ясътабыся//<1>.ясътѣбысь//<1>.ясътѣсь//<1>.ясътѣся//<1>.ястамись//<1>.ястася//<1>.ястась//<1>.ястамися//<1>.ясътажъдеся//<1>.ясътажъдесь//<1>.ястатися//<1>.ястатись//<1>.ясътабось//<1>.ясътабося//<1>.ястѣсь//<1>.ястѣся//<1>.ястеся//<1>.ястесь//<1>.ясътѣ//<1>.ясътѣбося//<1>.ясътѣбось//<1>.ясътася//<1>.ястѣтися//<1>.ястѣмися//<1>.ястѣмись//<1>.ясътась//<1>.ястѣждесь//<1>.ястѣждеся//<1>.ясъта//<1>.ясътебось//<1>.ясътебося//<1>.ясъте//<1>.ястабось//<1>.ястабося//<1>.ястѣбося//<1>.ястѣбось//<1>.ястетися//<1>.ястетись//<1>.ястежеся//<1>.ястежесь//<1>.ястѣтись
  gramm: indic,imperf,du,3p
 -flex: <1>.ястеждеся//<1>.ястеждесь//<1>.ясътатися//<1>.ясътежесь//<1>.ястѣбыся//<1>.ястѣбысь//<1>.ястебось//<1>.ястебося//<1>.ясътеся//<1>.ясътесь//<1>.ясътѣжъдесь//<1>.ясътѣжъдеся//<1>.ясътажеся//<1>.ясътажесь//<1>.ястѣжесь//<1>.ястѣжеся//<1>.ястабысь//<1>.ястабыся//<1>.ясътетися//<1>.ясътетись//<1>.ясътежъдеся//<1>.ясътежъдесь//<1>.ясътежеся//<1>.ясътѣжесь//<1>.ясътѣжеся//<1>.ясътатись//<1>.ясътѣмися//<1>.ясътѣмись//<1>.ясътемись//<1>.ясътемися//<1>.яста//<1>.ясте//<1>.ястемись//<1>.ясътамися//<1>.ясътебысь//<1>.ясътебыся//<1>.ястажеся//<1>.ястѣ//<1>.ястажесь//<1>.ястебысь//<1>.ястебыся//<1>.ясътѣтись//<1>.ясътѣтися//<1>.ястаждесь//<1>.ястаждеся//<1>.ясътамись//<1>.ястемися//<1>.ясътѣбыся//<1>.ясътабысь//<1>.ясътабыся//<1>.ясътѣбысь//<1>.ясътѣсь//<1>.ясътѣся//<1>.ястамись//<1>.ястася//<1>.ястась//<1>.ястамися//<1>.ясътажъдеся//<1>.ясътажъдесь//<1>.ястатися//<1>.ястатись//<1>.ясътабось//<1>.ясътабося//<1>.ястѣсь//<1>.ястѣся//<1>.ястеся//<1>.ястесь//<1>.ясътѣ//<1>.ясътѣбося//<1>.ясътѣбось//<1>.ясътася//<1>.ястѣтися//<1>.ястѣмися//<1>.ястѣмись//<1>.ясътась//<1>.ястѣждесь//<1>.ястѣждеся//<1>.ясъта//<1>.ясътебось//<1>.ясътебося//<1>.ясъте//<1>.ястабось//<1>.ястабося//<1>.ястѣбося//<1>.ястѣбось//<1>.ястетися//<1>.ястетись//<1>.ястежеся//<1>.ястежесь//<1>.ястѣтись
  gramm: indic,imperf,du,2p
 -flex: <1>.ястеждеся//<1>.ясътетися//<1>.ясътетись//<1>.ястеждесь//<1>.ястеся//<1>.ястесь//<1>.ясътежеся//<1>.ястебысь//<1>.ястебыся//<1>.ясътежъдесь//<1>.ясътежъдеся//<1>.ястебось//<1>.ястебося//<1>.ясътежесь//<1>.ясътеся//<1>.ясътесь//<1>.ясътемись//<1>.ясътемися//<1>.ясътебось//<1>.ясътебося//<1>.ясъте//<1>.ясте//<1>.ястемись//<1>.ястемися//<1>.ястетися//<1>.ястетись//<1>.ясътебысь//<1>.ястежеся//<1>.ястежесь//<1>.ясътебыся
  gramm: indic,imperf,pl,2p
 -flex: <1>.яхужъдеся//<1>.яхуся//<1>.яхусь//<1>.яху//<1>.яхутися//<1>.яхубось//<1>.яхубося//<1>.яхумись//<1>.яхутись//<1>.яхумися//<1>.яхуждесь//<1>.яхужъдесь//<1>.яхужеся//<1>.яхужесь//<1>.яхубысь//<1>.яхубыся//<1>.яхуждеся
  gramm: indic,imperf,pl,3p
 -flex: <1>.яхомъ//<1>.яхомбысь//<1>.яхомбыся//<1>.яхомтися//<1>.яхомтись//<1>.яхомъбысь//<1>.яхомъбыся//<1>.яхомъмись//<1>.яхомъмися//<1>.яхомъжъдеся//<1>.яхомъжъдесь//<1>.яхомбось//<1>.яхомбося//<1>.яхомъбось//<1>.яхомъбося//<1>.яхомъся//<1>.яхомъсь//<1>.яхомждесь//<1>.яхомъжеся//<1>.яхомъжесь//<1>.яхомждеся//<1>.яхомся//<1>.яхомсь//<1>.яхомжеся//<1>.яхомжесь//<1>.яхомътися//<1>.яхомътись//<1>.яхом//<1>.яхоммись//<1>.яхоммися//<1>.яхомъждеся//<1>.яхомъждесь
  gramm: indic,imperf,pl,1p
 -flex: .лѣбыся//.лѣтися//.лѣтись//.лѣмися//.лѣжъдеся//.лѣжъдесь//.лѣ//.лѣжеся//.лежесь//.лежеся//.лѣжесь//.лѣбысь//.леждеся//.леждесь//.лѣбось//.лѣбося//.лесь//.леся//.лѣмись//.лежъдесь//.лѣждесь//.лѣждеся//.лебыся//.лебысь//.летись//.летися//.лебося//.ле//.лебось//.лемися//.лемись//.лежъдеся//.лѣся//.лѣсь
  gramm: perf,du,f
 -flex: <1>.яхбыся//<1>.яхждесь//<1>.яхждеся//<1>.яхъбысь//<1>.яхъбыся//<1>.яхся//<1>.яхсь//<1>.яхъбось//<1>.яхъбося//<1>.яхъмись//<1>.яхтись//<1>.яхмись//<1>.яхбось//<1>.яхбося//<1>.яхъжеся//<1>.яхъжесь//<1>.яхтися//<1>.яхмися//<1>.яхътися//<1>.яхъ//<1>.яхътись//<1>.яхжеся//<1>.яхжесь//<1>.яхъждеся//<1>.яхъждесь//<1>.яхбысь//<1>.яхъжъдеся//<1>.яхъжъдесь//<1>.ях//<1>.яхъся//<1>.яхъсь//<1>.яхъмися
  gramm: indic,imperf,sg,1p
 -flex: <1>.яшетися//<1>.яшебысь//<1>.яшежъдесь//<1>.яшетись//<1>.яшежеся//<1>.яшежесь//<1>.яшежъдеся//<1>.яшемися//<1>.яшебыся//<1>.яшебось//<1>.яшемись//<1>.яше//<1>.яшебося//<1>.яшеждеся//<1>.яшеждесь//<1>.яшеся//<1>.яшесь
  gramm: indic,imperf,sg,2p
 -flex: <1>.яшетися//<1>.яшебысь//<1>.яшежъдесь//<1>.яшетись//<1>.яшежеся//<1>.яшежесь//<1>.яшежъдеся//<1>.яшемися//<1>.яшебыся//<1>.яшебось//<1>.яшемись//<1>.яше//<1>.яшебося//<1>.яшеждеся//<1>.яшеждесь//<1>.яшеся//<1>.яшесь
  gramm: indic,imperf,sg,3p
 -flex: .ховатись//.ховатися//.ховетись//.хове//.ховѣтись//.ховетися//.хова//.ховежъдесь//.ховежъдеся//.ховѣждесь//.ховѣждеся//.ховѣся//.ховѣсь//.ховажъдесь//.ховаждесь//.ховаждеся//.ховажъдеся//.ховѣбысь//.ховѣбыся//.ховабыся//.ховѣбось//.ховѣбося//.ховабысь//.ховемися//.ховемись//.ховежесь//.ховежеся//.ховѣ//.ховажесь//.ховебыся//.ховебысь//.ховажеся//.ховѣмись//.ховѣжесь//.ховѣжеся//.ховебося//.ховѣмися//.ховебось//.ховась//.ховася//.ховеждеся//.ховеждесь//.ховѣтися//.ховамися//.ховѣжъдеся//.ховѣжъдесь//.ховеся//.ховесь//.ховабося//.ховабось//.ховамись
  gramm: indic,aor,du,1p
 -flex: .сътежесь//.сътежеся//.стѣмись//.стѣмися//.сътамися//.сътамись//.сътежъдесь//.сътежъдеся//.сътась//.сътася//.съте//.съта//.стамися//.стамись//.сътетись//.сътетися//.сътѣ//.стемися//.стемись//.стабыся//.стабысь//.стеждесь//.стеждеся//.сътажесь//.сътажеся//.статись//.статися//.стеся//.сътѣжъдеся//.сътѣмися//.стажесь//.стажеся//.сътѣжеся//.сътѣжесь//.стѣбося//.сътебыся//.сътебысь//.сътѣтися//.сътѣтись//.стась//.стѣбысь//.стѣбыся//.сътабыся//.стася//.стѣ//.стѣся//.стѣсь//.сътабысь//.стежесь//.стежеся//.сътебося//.сътебось//.сътажъдесь//.сътажъдеся//.стебыся//.стебысь//.стѣтися//.стѣтись//.сътесь//.сътеся//.сте//.ста//.сътемися//.сътемись//.сътѣмись//.стѣжеся//.стѣжесь//.стесь//.стѣждеся//.стѣждесь//.стабося//.стабось//.стаждеся//.стаждесь//.сътѣбысь//.сътѣбыся//.сътѣбось//.сътѣбося//.сътабося//.сътабось//.стетись//.стетися//.стѣбось//.сътѣжъдесь//.стебося//.стебось//.сътатись//.сътатися//.сътѣся//.сътѣсь
  gramm: indic,aor,du,2p
 -flex: .сътежесь//.сътежеся//.стѣмись//.стѣмися//.сътамися//.сътамись//.сътежъдесь//.сътежъдеся//.сътась//.сътася//.съте//.съта//.стамися//.стамись//.сътетись//.сътетися//.сътѣ//.стемися//.стемись//.стабыся//.стабысь//.стеждесь//.стеждеся//.сътажесь//.сътажеся//.статись//.статися//.стеся//.сътѣжъдеся//.сътѣмися//.стажесь//.стажеся//.сътѣжеся//.сътѣжесь//.стѣбося//.сътебыся//.сътебысь//.сътѣтися//.сътѣтись//.стась//.стѣбысь//.стѣбыся//.сътабыся//.стася//.стѣ//.стѣся//.стѣсь//.сътабысь//.стежесь//.стежеся//.сътебося//.сътебось//.сътажъдесь//.сътажъдеся//.стебыся//.стебысь//.стѣтися//.стѣтись//.сътесь//.сътеся//.сте//.ста//.сътемися//.сътемись//.сътѣмись//.стѣжеся//.стѣжесь//.стесь//.стѣждеся//.стѣждесь//.стабося//.стабось//.стаждеся//.стаждесь//.сътѣбысь//.сътѣбыся//.сътѣбось//.сътѣбося//.сътабося//.сътабось//.стетись//.стетися//.стѣбось//.сътѣжъдесь//.стебося//.стебось//.сътатись//.сътатися//.сътѣся//.сътѣсь
  gramm: indic,aor,du,3p
 -flex: .лъ//.л
  gramm: perf,sg,m
 -flex: .емебысь//.емебыся//.имъждесь//.имъждеся//.имебысь//.имебыся//.еммись//.еммися//.имтись//.имтися//.им//.емъжъдеся//.еме//.имъмись//.емъждеся//.емъждесь//.емъ//.имбося//.имбось//.имеся//.имесь//.ембысь//.ембыся//.емежъдеся//.имъ//.емемись//.емемися//.емъсь//.емъся//.име//.емтися//.емтись//.имъжъдесь//.емъжъдесь//.имъбося//.имъбось//.емежъдесь//.емъбося//.емъбось//.емся//.емсь//.емждеся//.иметися//.иметись//.емждесь//.еметися//.имъсь//.имъся//.еметись//.имъмися//.иммися//.иммись//.емъжесь//.емъжеся//.емътись//.емътися//.емеждеся//.емеждесь//.имеждесь//.имеждеся//.имъжесь//.имъжеся//.имътись//.имътися//.имежъдеся//.емжеся//.емжесь//.имежъдесь//.емежеся//.емежесь//.ем//.имжесь//.имжеся//.емъбыся//.емъбысь//.ембось//.ембося//.имъбыся//.имъбысь//.имждеся//.имждесь//.имсь//.емъмися//.емъмись//.имся//.емебось//.емебося//.емеся//.имебось//.имебося//.имъжъдеся//.имбыся//.имбысь//.емесь//.имемись//.имемися//.имежеся//.имежесь
  gramm: imper,pl,1p
 -flex: .шѧбось//.шѧмись//.шѧмися//.шѧбося//.шѧжъдеся//.шѧжъдесь//.шаждеся//.шаждесь//.шѧ//.шѧбысь//.шѧбыся//.шажесь//.шажеся//.шабыся//.шабысь//.шатись//.шатися//.шѧжеся//.шѧжесь//.шась//.шася//.шажъдесь//.шажъдеся//.шѧся//.шѧсь//.шѧждеся//.шѧждесь//.шабося//.ша//.шабось//.шѧтися//.шѧтись//.шамися//.шамись
  gramm: indic,aor,pl,3p
 -flex: .стемися//.стемись//.сътежесь//.сътежеся//.стеждесь//.стеждеся//.стежесь//.сътежъдесь//.сътежъдеся//.стежеся//.сътебося//.сътебось//.съте//.стебыся//.стебысь//.стетись//.стетися//.стебося//.стебось//.сътесь//.сътеся//.сте//.сътебыся//.сътебысь//.сътемися//.сътемись//.сътетись//.сътетися//.стесь//.стеся
  gramm: indic,aor,pl,2p
 -flex: .хомждеся//.хомъжесь//.хомжесь//.хомжеся//.хомъжеся//.хомсь//.хомъсь//.хоммись//.хомся//.хомъждеся//.хомъбыся//.хомбыся//.хомбысь//.хомъбысь//.хомъ//.хом//.хоммися//.хомъся//.хомтись//.хомътись//.хомътися//.хомъмись//.хомбося//.хомъбося//.хомъбось//.хомбось//.хомъмися//.хомъждесь//.хомждесь//.хомтися//.хомъжъдесь//.хомъжъдеся
  gramm: indic,aor,pl,1p
 -flex: .итѣбысь//.итѣбыся//.итебося//.итебось//.итежесь//.итежеся//.итѣжъдеся//.итѣ//.итажъдесь//.итебыся//.итебысь//.итажъдеся//.итѣжъдесь//.итажесь//.итежъдеся//.итѣмись//.итемися//.итемись//.итеждеся//.итѣждесь//.итажеся//.итѣбося//.итабося//.итабось//.итесь//.итеся//.ита//.итѣбось//.итеждесь//.итѣмися//.итетись//.итаждесь//.итаждеся//.ите//.итабыся//.итежъдесь//.итабысь//.итѣтись//.итатись//.итатися//.итетися//.итѣся//.итѣсь//.итѣжеся//.итѣждеся//.итась//.итася//.итѣтися//.итѣжесь//.итамися//.итамись
  gramm: imper,du,2p
 -flex: .ивѣбысь//.ивѣбыся//.ивежъдесь//.ивежъдеся//.еважъдесь//.еважъдеся//.ивѣмись//.ивѣмися//.евѣбысь//.евѣбыся//.евемися//.евемись//.ивемися//.ивемись//.евѣмись//.евѣмися//.евежъдесь//.евежъдеся//.ивѣждесь//.ивѣждеся//.еваждеся//.еваждесь//.евебося//.евебось//.ивамися//.ивамись//.евѣся//.евѣсь//.ивебыся//.ивебысь//.евеждесь//.евеждеся//.иваждесь//.иваждеся//.ивѣжъдеся//.ивѣжъдесь//.иветись//.иватися//.иветися//.евась//.евася//.ивежесь//.ивежеся//.ивесь//.ивеся//.евѣжеся//.евѣжесь//.ева//.евѣжъдеся//.евѣжъдесь//.евѣтися//.евѣтись//.ивѣ//.евебыся//.евебысь//.иважесь//.иважеся//.ивѣбось//.ивѣбося//.евѣждеся//.евѣждесь//.ивабыся//.ивабысь//.ивѣся//.ивѣсь//.ива//.иве//.ивась//.ивася//.евамися//.евамись//.евежесь//.евежеся//.иважъдесь//.еважесь//.еважеся//.иважъдеся//.евесь//.евеся//.ивебося//.ивебось//.ивеждеся//.ивеждесь//.еве//.еветись//.еветися//.евѣбось//.евѣбося//.евабыся//.евабысь//.ивѣжеся//.ивѣжесь//.иватись//.евѣ//.ивабося//.ивабось//.ивѣтися//.ивѣтись//.евабося//.евабось//.еватись//.еватися
  gramm: imper,du,1p
 -flex: .хътись//.хътися//.хсь//.хжесь//.хжеся//.хся//.хъжъдесь//.хъждесь//.хъждеся//.хтися//.хъжъдеся//.хждеся//.хждесь//.хъбыся//.хбось//.х//.хъбось//.хъбося//.хъжесь//.хъсь//.хъся//.хъжеся//.хбыся//.хбысь//.хтись//.хъ//.хмися//.хмись//.хъмися//.хъмись//.хбося//.хъбысь
  gramm: indic,aor,sg,1p
 -flex: .юмись//.юмися//.юждесь//.юбось//.южъдесь//.ю//.юбося//.ютися//.юся//.ютись//.юбысь//.юбыся//.юждеся//.южеся//.южесь//.юсь//.южъдеся
  gramm: indic,praes,sg,1p
 -flex: .ешибось//.ешибося//.еши//.ешиждеся//.ешитися//.ешитись//.ешибыся//.ешижъдеся//.ешиждесь//.ешижеся//.ешижъдесь//.ешися//.ешись//.ешибысь//.ешижесь//.ешимись//.ешимися
  gramm: indic,praes,sg,2p
 -flex: .етъбыся//.ежесь//.етъбось//.етъбося//.емися//.емись//.етъждесь//.еттись//.еттися//.етъждеся//.етъся//.етъсь//.етъбысь//.етъжесь//.етъ//.етътися//.етътись//.ет//.е//.етъжъдеся//.етись//.етъжъдесь//.етъмись//.етъмися//.етися//.еждеся//.еждесь//.етмися//.етждесь//.етждеся//.етмись//.ебося//.етбося//.етбось//.ебось//.есь//.етбыся//.ебыся//.ебысь//.етбысь//.етъжеся//.ежеся//.ежъдесь//.ежъдеся//.еся//.етжесь//.етсь//.ется//.етжеся
  gramm: indic,praes,sg,3p
 -flex: .ла//.лажесь//.лабось//.лажеся//.лаждесь//.лаждеся//.лабося//.лабыся//.лась//.лася//.лабысь//.ламися//.латись//.латися//.ламись//.лажъдесь//.лажъдеся
  gramm: perf,du,m
 -flex: .лѣбыся//.лѣтися//.лѣтись//.лѣмися//.лѣжъдеся//.лѣжъдесь//.лѣ//.лѣжеся//.лежесь//.лежеся//.лѣжесь//.лѣбысь//.леждеся//.леждесь//.лѣбось//.лѣбося//.лесь//.леся//.лѣмись//.лежъдесь//.лѣждесь//.лѣждеся//.лебыся//.лебысь//.летись//.летися//.лебося//.ле//.лебось//.лемися//.лемись//.лежъдеся//.лѣся//.лѣсь
  gramm: perf,du,n
 -flex: .ла//.лажесь//.лабось//.лажеся//.лаждесь//.лаждеся//.лабося//.лабыся//.лась//.лася//.лабысь//.ламися//.латись//.латися//.ламись//.лажъдесь//.лажъдеся
  gramm: perf,sg,f
-paradigm: V11a
 -flex: .етесь//.етеся//.етеждесь//.етежъдесь//.етеждеся//.етежъдеся//.ете//.ететись//.етебось//.етебося//.етежесь//.етежеся//.етемись//.етебыся//.ететися//.етебысь//.етемися
  gramm: indic,praes,pl,2p
 -flex: .оутись//.оутися//.уть//.юбось//.ютмися//.ютмись//.юбося//.ютъмися//.ютися//.ютъмись//.ют//.уться//.утьждеся//.южъдесь//.юбысь//.юбыся//.ютись//.утьмись//.оусь//.оуся//.утьмися//.оубыся//.утьжъдеся//.оужъдеся//.оубось//.ютъсь//.ютъся//.юся//.ютжесь//.ютжеся//.юсь//.утьждесь//.юттись//.юждесь//.утьжъдесь//.оужеся//.ютъбыся//.утьтись//.ютъбысь//.оужесь//.юттися//.утьсь//.ю//.юмись//.ютсь//.ютъждесь//.ютъждеся//.ются//.оужъдесь//.юмися//.оубысь//.оумися//.юждеся//.ютътись//.ютътися//.южеся//.утьбысь//.оубося//.утьбыся//.оу//.южесь//.утьтися//.утьбось//.утьбося//.оумись//.ютъ//.ютбыся//.ютбысь//.ютъжесь//.ютъжеся//.ютбося//.южъдеся//.ютбось//.ютъжъдесь//.ютъжъдеся//.ютъбося//.ютъбось//.утьжеся//.оуждесь//.оуждеся//.утьжесь//.ютждеся//.ютждесь
  gramm: indic,praes,pl,3p
 -flex: .емебысь//.емебыся//.емъбося//.емъбось//.ембысь//.ембыся//.емся//.емъжеся//.емсь//.емждеся//.емждесь//.еметися//.емъбыся//.емъбысь//.еметись//.ембось//.еммись//.еммися//.ембося//.емъжъдесь//.емъжъдеся//.емемися//.емемись//.еме//.емъмися//.емъмись//.емежеся//.емебось//.емебося//.емежесь//.емъжесь//.ем//.емъсь//.емъся//.емъждеся//.емъждесь//.емътись//.емъ//.емътися//.емесь//.емеждеся//.емеждесь//.емтися//.емтись//.емеся//.емжеся//.емжесь//.емежъдеся//.емежъдесь
  gramm: indic,praes,pl,1p
 -flex: .лися//.лижеся//.ли//.лись//.либось//.лижъдеся//.лимися//.лиждесь//.либыся//.лижъдесь//.лиждеся//.либося//.лижесь//.либысь//.лимись//.литись//.литися
  gramm: perf,pl,m
 -flex: .ла//.лажесь//.лабось//.лажеся//.лаждесь//.лаждеся//.лабося//.лабыся//.лась//.лася//.лабысь//.ламися//.латись//.латися//.ламись//.лажъдесь//.лажъдеся
  gramm: perf,pl,n
 -flex: .лытися//.лыжъдесь//.лыбося//.лыся//.лыбысь//.лыжеся//.лымися//.лыбыся//.лымись//.лытись//.лыжесь//.лыждесь//.лыбось//.лысь//.лыждеся//.лыжъдеся//.лы
  gramm: perf,pl,f
 -flex: .тимись//.тимися//.тьжъдесь//.тьжъдеся//.ть//.тьтися//.тьтись//.тьмись//.тися//.тись//.тибысь//.тьжеся//.тибыся//.тьмися//.тьжесь//.тьбысь//.тьбыся//.тиждесь//.тиждеся//.тьбось//.тьбося//.титися//.титись//.тьждесь//.ти//.тижеся//.тижесь//.тьждеся//.тижъдеся//.тижъдесь//.тибось//.тибося//.ться//.тьсь
  gramm: inf
 -flex: .йсь//.йся//.йъжесь//.йъжеся//.йждеся//.йждесь//.ймися//.йтись//.йътися//.йтися//.йъжъдесь//.йъжъдеся//.йжесь//.йжеся//.йбыся//.йбысь//.йътись//.ймись//.йъбося//.йъбось//.йъмися//.й//.йъбыся//.йъсь//.йъся//.йъбысь//.йъмись//.йбося//.йбось//.йъждесь//.йъждеся
  gramm: imper,sg,2p
 -flex: .йсь//.йся//.йъжесь//.йъжеся//.йждеся//.йждесь//.ймися//.йтись//.йътися//.йтися//.йъжъдесь//.йъжъдеся//.йжесь//.йжеся//.йбыся//.йбысь//.йътись//.ймись//.йъбося//.йъбось//.йъмися//.й//.йъбыся//.йъсь//.йъся//.йъбысь//.йъмись//.йбося//.йбось//.йъждесь//.йъждеся
  gramm: imper,sg,3p
 -flex: .йтетись//.йтетися//.йътебося//.йътебось//.йтесь//.йтеся//.йътебыся//.йътебысь//.йте//.йътесь//.йътеся//.йтеждесь//.йтеждеся//.йтебыся//.йтебысь//.йъте//.йтемися//.йтемись//.йтежесь//.йтежеся//.йътетись//.йътетися//.йътежъдесь//.йътежъдеся//.йтебося//.йтебось//.йътемися//.йътемись//.йътежесь//.йътежеся
  gramm: imper,pl,2p
 -flex: .лотися//.лобысь//.лобыся//.лотись//.лождесь//.ложъдеся//.ло//.ломися//.ложеся//.ложесь//.лобось//.ложъдесь//.лобося//.лося//.лождеся//.лось//.ломись
  gramm: perf,sg,n
 -flex: .
  gramm: indic,aor,sg,3p
 -flex: .
  gramm: indic,aor,sg,2p
 -flex: .евежесь//.евежеся//.евѣтися//.евѣтись//.евѣся//.евѣсь//.еважесь//.еважеся//.евесь//.евеся//.ева//.еве//.еважъдесь//.еважъдеся//.евѣбось//.евѣбося//.евебыся//.евебысь//.евѣбысь//.евѣбыся//.еветись//.еветися//.евабыся//.евабысь//.евѣждеся//.евѣмися//.евѣждесь//.евемися//.евемись//.евась//.евѣмись//.евѣ//.евася//.евежъдесь//.евежъдеся//.евѣжеся//.евѣжесь//.евеждесь//.евабося//.евабось//.евеждеся//.евѣжъдеся//.евѣжъдесь//.еваждеся//.еваждесь//.еватись//.евамися//.евамись//.еватися//.евебося//.евебось
  gramm: indic,praes,du,1p
 -flex: .етеждесь//.етеждеся//.етабыся//.етабысь//.ететись//.ететися//.етабося//.етѣмись//.етѣ//.етабось//.етѣждеся//.етѣмися//.етѣжъдеся//.етѣжъдесь//.етежъдесь//.етамися//.етамись//.етежъдеся//.етебося//.етебось//.етежесь//.етѣжеся//.етѣжесь//.етѣбося//.етѣтися//.етѣтись//.етемися//.етажесь//.етажеся//.етесь//.етеся//.етатись//.ета//.етатися//.ете//.етѣждесь//.етежеся//.етѣся//.етѣбысь//.етѣбыся//.етѣсь//.етаждеся//.етаждесь//.етажъдесь//.етажъдеся//.етѣбось//.етемись//.етебыся//.етебысь//.етась//.етася
  gramm: indic,praes,du,3p
 -flex: .етеждесь//.етеждеся//.етабыся//.етабысь//.ететись//.ететися//.етабося//.етѣмись//.етѣ//.етабось//.етѣждеся//.етѣмися//.етѣжъдеся//.етѣжъдесь//.етежъдесь//.етамися//.етамись//.етежъдеся//.етебося//.етебось//.етежесь//.етѣжеся//.етѣжесь//.етѣбося//.етѣтися//.етѣтись//.етемися//.етажесь//.етажеся//.етесь//.етеся//.етатись//.ета//.етатися//.ете//.етѣждесь//.етежеся//.етѣся//.етѣбысь//.етѣбыся//.етѣсь//.етаждеся//.етаждесь//.етажъдесь//.етажъдеся//.етѣбось//.етемись//.етебыся//.етебысь//.етась//.етася
  gramm: indic,praes,du,2p
 -flex: .ховатись//.ховатися//.ховетись//.хове//.ховѣтись//.ховетися//.хова//.ховежъдесь//.ховежъдеся//.ховѣждесь//.ховѣждеся//.ховѣся//.ховѣсь//.ховажъдесь//.ховаждесь//.ховаждеся//.ховажъдеся//.ховѣбысь//.ховѣбыся//.ховабыся//.ховѣбось//.ховѣбося//.ховабысь//.ховемися//.ховемись//.ховежесь//.ховежеся//.ховѣ//.ховажесь//.ховебыся//.ховебысь//.ховажеся//.ховѣмись//.ховѣжесь//.ховѣжеся//.ховебося//.ховѣмися//.ховебось//.ховась//.ховася//.ховеждеся//.ховеждесь//.ховѣтися//.ховамися//.ховѣжъдеся//.ховѣжъдесь//.ховеся//.ховесь//.ховабося//.ховабось//.ховамись
  gramm: indic,imperf,du,1p
 -flex: .сътежесь//.сътежеся//.стѣмись//.стѣмися//.сътамися//.сътамись//.сътежъдесь//.сътежъдеся//.сътась//.сътася//.съте//.съта//.стамися//.стамись//.сътетись//.сътетися//.сътѣ//.стемися//.стемись//.стабыся//.стабысь//.стеждесь//.стеждеся//.сътажесь//.сътажеся//.статись//.статися//.стеся//.сътѣжъдеся//.сътѣмися//.стажесь//.стажеся//.сътѣжеся//.сътѣжесь//.стѣбося//.сътебыся//.сътебысь//.сътѣтися//.сътѣтись//.стась//.стѣбысь//.стѣбыся//.сътабыся//.стася//.стѣ//.стѣся//.стѣсь//.сътабысь//.стежесь//.стежеся//.сътебося//.сътебось//.сътажъдесь//.сътажъдеся//.стебыся//.стебысь//.стѣтися//.стѣтись//.сътесь//.сътеся//.сте//.ста//.сътемися//.сътемись//.сътѣмись//.стѣжеся//.стѣжесь//.стесь//.стѣждеся//.стѣждесь//.стабося//.стабось//.стаждеся//.стаждесь//.сътѣбысь//.сътѣбыся//.сътѣбось//.сътѣбося//.сътабося//.сътабось//.стетись//.стетися//.стѣбось//.сътѣжъдесь//.стебося//.стебось//.сътатись//.сътатися//.сътѣся//.сътѣсь
  gramm: indic,imperf,du,3p
 -flex: .сътежесь//.сътежеся//.стѣмись//.стѣмися//.сътамися//.сътамись//.сътежъдесь//.сътежъдеся//.сътась//.сътася//.съте//.съта//.стамися//.стамись//.сътетись//.сътетися//.сътѣ//.стемися//.стемись//.стабыся//.стабысь//.стеждесь//.стеждеся//.сътажесь//.сътажеся//.статись//.статися//.стеся//.сътѣжъдеся//.сътѣмися//.стажесь//.стажеся//.сътѣжеся//.сътѣжесь//.стѣбося//.сътебыся//.сътебысь//.сътѣтися//.сътѣтись//.стась//.стѣбысь//.стѣбыся//.сътабыся//.стася//.стѣ//.стѣся//.стѣсь//.сътабысь//.стежесь//.стежеся//.сътебося//.сътебось//.сътажъдесь//.сътажъдеся//.стебыся//.стебысь//.стѣтися//.стѣтись//.сътесь//.сътеся//.сте//.ста//.сътемися//.сътемись//.сътѣмись//.стѣжеся//.стѣжесь//.стесь//.стѣждеся//.стѣждесь//.стабося//.стабось//.стаждеся//.стаждесь//.сътѣбысь//.сътѣбыся//.сътѣбось//.сътѣбося//.сътабося//.сътабось//.стетись//.стетися//.стѣбось//.сътѣжъдесь//.стебося//.стебось//.сътатись//.сътатися//.сътѣся//.сътѣсь
  gramm: indic,imperf,du,2p
 -flex: .стемися//.стемись//.сътежесь//.сътежеся//.стеждесь//.стеждеся//.стежесь//.сътежъдесь//.сътежъдеся//.стежеся//.сътебося//.сътебось//.съте//.стебыся//.стебысь//.стетись//.стетися//.стебося//.стебось//.сътесь//.сътеся//.сте//.сътебыся//.сътебысь//.сътемися//.сътемись//.сътетись//.сътетися//.стесь//.стеся
  gramm: indic,imperf,pl,2p
 -flex: .хутися//.хумися//.хумись//.хубысь//.хужъдесь//.хусь//.хуся//.хубося//.хужесь//.хужеся//.ху//.хутись//.хужъдеся//.хубось//.хуждеся//.хуждесь//.хубыся
  gramm: indic,imperf,pl,3p
 -flex: .хомждеся//.хомъжесь//.хомжесь//.хомжеся//.хомъжеся//.хомсь//.хомъсь//.хоммись//.хомся//.хомъждеся//.хомъбыся//.хомбыся//.хомбысь//.хомъбысь//.хомъ//.хом//.хоммися//.хомъся//.хомтись//.хомътись//.хомътися//.хомъмись//.хомбося//.хомъбося//.хомъбось//.хомбось//.хомъмися//.хомъждесь//.хомждесь//.хомтися//.хомъжъдесь//.хомъжъдеся
  gramm: indic,imperf,pl,1p
 -flex: .лѣбыся//.лѣтися//.лѣтись//.лѣмися//.лѣжъдеся//.лѣжъдесь//.лѣ//.лѣжеся//.лежесь//.лежеся//.лѣжесь//.лѣбысь//.леждеся//.леждесь//.лѣбось//.лѣбося//.лесь//.леся//.лѣмись//.лежъдесь//.лѣждесь//.лѣждеся//.лебыся//.лебысь//.летись//.летися//.лебося//.ле//.лебось//.лемися//.лемись//.лежъдеся//.лѣся//.лѣсь
  gramm: perf,du,f
 -flex: .хътись//.хътися//.хсь//.хжесь//.хжеся//.хся//.хъжъдесь//.хъждесь//.хъждеся//.хтися//.хъжъдеся//.хждеся//.хждесь//.хъбыся//.хбось//.х//.хъбось//.хъбося//.хъжесь//.хъсь//.хъся//.хъжеся//.хбыся//.хбысь//.хтись//.хъ//.хмися//.хмись//.хъмися//.хъмись//.хбося//.хъбысь
  gramm: indic,imperf,sg,1p
 -flex: .шебыся//.шесь//.шеся//.шебысь//.шемися//.шетись//.шетися//.шемись//.шежъдесь//.шежъдеся//.ше//.шебося//.шебось//.шежеся//.шежесь//.шеждеся//.шеждесь
  gramm: indic,imperf,sg,2p
 -flex: .шебыся//.шесь//.шеся//.шебысь//.шемися//.шетись//.шетися//.шемись//.шежъдесь//.шежъдеся//.ше//.шебося//.шебось//.шежеся//.шежесь//.шеждеся//.шеждесь
  gramm: indic,imperf,sg,3p
 -flex: .ховатись//.ховатися//.ховетись//.хове//.ховѣтись//.ховетися//.хова//.ховежъдесь//.ховежъдеся//.ховѣждесь//.ховѣждеся//.ховѣся//.ховѣсь//.ховажъдесь//.ховаждесь//.ховаждеся//.ховажъдеся//.ховѣбысь//.ховѣбыся//.ховабыся//.ховѣбось//.ховѣбося//.ховабысь//.ховемися//.ховемись//.ховежесь//.ховежеся//.ховѣ//.ховажесь//.ховебыся//.ховебысь//.ховажеся//.ховѣмись//.ховѣжесь//.ховѣжеся//.ховебося//.ховѣмися//.ховебось//.ховась//.ховася//.ховеждеся//.ховеждесь//.ховѣтися//.ховамися//.ховѣжъдеся//.ховѣжъдесь//.ховеся//.ховесь//.ховабося//.ховабось//.ховамись
  gramm: indic,aor,du,1p
 -flex: .сътежесь//.сътежеся//.стѣмись//.стѣмися//.сътамися//.сътамись//.сътежъдесь//.сътежъдеся//.сътась//.сътася//.съте//.съта//.стамися//.стамись//.сътетись//.сътетися//.сътѣ//.стемися//.стемись//.стабыся//.стабысь//.стеждесь//.стеждеся//.сътажесь//.сътажеся//.статись//.статися//.стеся//.сътѣжъдеся//.сътѣмися//.стажесь//.стажеся//.сътѣжеся//.сътѣжесь//.стѣбося//.сътебыся//.сътебысь//.сътѣтися//.сътѣтись//.стась//.стѣбысь//.стѣбыся//.сътабыся//.стася//.стѣ//.стѣся//.стѣсь//.сътабысь//.стежесь//.стежеся//.сътебося//.сътебось//.сътажъдесь//.сътажъдеся//.стебыся//.стебысь//.стѣтися//.стѣтись//.сътесь//.сътеся//.сте//.ста//.сътемися//.сътемись//.сътѣмись//.стѣжеся//.стѣжесь//.стесь//.стѣждеся//.стѣждесь//.стабося//.стабось//.стаждеся//.стаждесь//.сътѣбысь//.сътѣбыся//.сътѣбось//.сътѣбося//.сътабося//.сътабось//.стетись//.стетися//.стѣбось//.сътѣжъдесь//.стебося//.стебось//.сътатись//.сътатися//.сътѣся//.сътѣсь
  gramm: indic,aor,du,2p
 -flex: .сътежесь//.сътежеся//.стѣмись//.стѣмися//.сътамися//.сътамись//.сътежъдесь//.сътежъдеся//.сътась//.сътася//.съте//.съта//.стамися//.стамись//.сътетись//.сътетися//.сътѣ//.стемися//.стемись//.стабыся//.стабысь//.стеждесь//.стеждеся//.сътажесь//.сътажеся//.статись//.статися//.стеся//.сътѣжъдеся//.сътѣмися//.стажесь//.стажеся//.сътѣжеся//.сътѣжесь//.стѣбося//.сътебыся//.сътебысь//.сътѣтися//.сътѣтись//.стась//.стѣбысь//.стѣбыся//.сътабыся//.стася//.стѣ//.стѣся//.стѣсь//.сътабысь//.стежесь//.стежеся//.сътебося//.сътебось//.сътажъдесь//.сътажъдеся//.стебыся//.стебысь//.стѣтися//.стѣтись//.сътесь//.сътеся//.сте//.ста//.сътемися//.сътемись//.сътѣмись//.стѣжеся//.стѣжесь//.стесь//.стѣждеся//.стѣждесь//.стабося//.стабось//.стаждеся//.стаждесь//.сътѣбысь//.сътѣбыся//.сътѣбось//.сътѣбося//.сътабося//.сътабось//.стетись//.стетися//.стѣбось//.сътѣжъдесь//.стебося//.стебось//.сътатись//.сътатися//.сътѣся//.сътѣсь
  gramm: indic,aor,du,3p
 -flex: .лъ//.л
  gramm: perf,sg,m
 -flex: .емебысь//.емебыся//.имъждесь//.имъждеся//.имебысь//.имебыся//.еммись//.еммися//.имтись//.имтися//.им//.емъжъдеся//.еме//.имъмись//.емъждеся//.емъждесь//.емъ//.имбося//.имбось//.имеся//.имесь//.ембысь//.ембыся//.емежъдеся//.имъ//.емемись//.емемися//.емъсь//.емъся//.име//.емтися//.емтись//.имъжъдесь//.емъжъдесь//.имъбося//.имъбось//.емежъдесь//.емъбося//.емъбось//.емся//.емсь//.емждеся//.иметися//.иметись//.емждесь//.еметися//.имъсь//.имъся//.еметись//.имъмися//.иммися//.иммись//.емъжесь//.емъжеся//.емътись//.емътися//.емеждеся//.емеждесь//.имеждесь//.имеждеся//.имъжесь//.имъжеся//.имътись//.имътися//.имежъдеся//.емжеся//.емжесь//.имежъдесь//.емежеся//.емежесь//.ем//.имжесь//.имжеся//.емъбыся//.емъбысь//.ембось//.ембося//.имъбыся//.имъбысь//.имждеся//.имждесь//.имсь//.емъмися//.емъмись//.имся//.емебось//.емебося//.емеся//.имебось//.имебося//.имъжъдеся//.имбыся//.имбысь//.емесь//.имемись//.имемися//.имежеся//.имежесь
  gramm: imper,pl,1p
 -flex: .шѧбось//.шѧмись//.шѧмися//.шѧбося//.шѧжъдеся//.шѧжъдесь//.шаждеся//.шаждесь//.шѧ//.шѧбысь//.шѧбыся//.шажесь//.шажеся//.шабыся//.шабысь//.шатись//.шатися//.шѧжеся//.шѧжесь//.шась//.шася//.шажъдесь//.шажъдеся//.шѧся//.шѧсь//.шѧждеся//.шѧждесь//.шабося//.ша//.шабось//.шѧтися//.шѧтись//.шамися//.шамись
  gramm: indic,aor,pl,3p
 -flex: .стемися//.стемись//.сътежесь//.сътежеся//.стеждесь//.стеждеся//.стежесь//.сътежъдесь//.сътежъдеся//.стежеся//.сътебося//.сътебось//.съте//.стебыся//.стебысь//.стетись//.стетися//.стебося//.стебось//.сътесь//.сътеся//.сте//.сътебыся//.сътебысь//.сътемися//.сътемись//.сътетись//.сътетися//.стесь//.стеся
  gramm: indic,aor,pl,2p
 -flex: .хомждеся//.хомъжесь//.хомжесь//.хомжеся//.хомъжеся//.хомсь//.хомъсь//.хоммись//.хомся//.хомъждеся//.хомъбыся//.хомбыся//.хомбысь//.хомъбысь//.хомъ//.хом//.хоммися//.хомъся//.хомтись//.хомътись//.хомътися//.хомъмись//.хомбося//.хомъбося//.хомъбось//.хомбось//.хомъмися//.хомъждесь//.хомждесь//.хомтися//.хомъжъдесь//.хомъжъдеся
  gramm: indic,aor,pl,1p
 -flex: .итѣбысь//.итѣбыся//.итебося//.итебось//.итежесь//.итежеся//.итѣжъдеся//.итѣ//.итажъдесь//.итебыся//.итебысь//.итажъдеся//.итѣжъдесь//.итажесь//.итежъдеся//.итѣмись//.итемися//.итемись//.итеждеся//.итѣждесь//.итажеся//.итѣбося//.итабося//.итабось//.итесь//.итеся//.ита//.итѣбось//.итеждесь//.итѣмися//.итетись//.итаждесь//.итаждеся//.ите//.итабыся//.итежъдесь//.итабысь//.итѣтись//.итатись//.итатися//.итетися//.итѣся//.итѣсь//.итѣжеся//.итѣждеся//.итась//.итася//.итѣтися//.итѣжесь//.итамися//.итамись
  gramm: imper,du,2p
 -flex: .ивѣбысь//.ивѣбыся//.ивежъдесь//.ивежъдеся//.еважъдесь//.еважъдеся//.ивѣмись//.ивѣмися//.евѣбысь//.евѣбыся//.евемися//.евемись//.ивемися//.ивемись//.евѣмись//.евѣмися//.евежъдесь//.евежъдеся//.ивѣждесь//.ивѣждеся//.еваждеся//.еваждесь//.евебося//.евебось//.ивамися//.ивамись//.евѣся//.евѣсь//.ивебыся//.ивебысь//.евеждесь//.евеждеся//.иваждесь//.иваждеся//.ивѣжъдеся//.ивѣжъдесь//.иветись//.иватися//.иветися//.евась//.евася//.ивежесь//.ивежеся//.ивесь//.ивеся//.евѣжеся//.евѣжесь//.ева//.евѣжъдеся//.евѣжъдесь//.евѣтися//.евѣтись//.ивѣ//.евебыся//.евебысь//.иважесь//.иважеся//.ивѣбось//.ивѣбося//.евѣждеся//.евѣждесь//.ивабыся//.ивабысь//.ивѣся//.ивѣсь//.ива//.иве//.ивась//.ивася//.евамися//.евамись//.евежесь//.евежеся//.иважъдесь//.еважесь//.еважеся//.иважъдеся//.евесь//.евеся//.ивебося//.ивебось//.ивеждеся//.ивеждесь//.еве//.еветись//.еветися//.евѣбось//.евѣбося//.евабыся//.евабысь//.ивѣжеся//.ивѣжесь//.иватись//.евѣ//.ивабося//.ивабось//.ивѣтися//.ивѣтись//.евабося//.евабось//.еватись//.еватися
  gramm: imper,du,1p
 -flex: .хътись//.хътися//.хсь//.хжесь//.хжеся//.хся//.хъжъдесь//.хъждесь//.хъждеся//.хтися//.хъжъдеся//.хждеся//.хждесь//.хъбыся//.хбось//.х//.хъбось//.хъбося//.хъжесь//.хъсь//.хъся//.хъжеся//.хбыся//.хбысь//.хтись//.хъ//.хмися//.хмись//.хъмися//.хъмись//.хбося//.хъбысь
  gramm: indic,aor,sg,1p
 -flex: .юмись//.юмися//.юждесь//.юбось//.южъдесь//.ю//.юбося//.ютися//.юся//.ютись//.юбысь//.юбыся//.юждеся//.южеся//.южесь//.юсь//.южъдеся
  gramm: indic,praes,sg,1p
 -flex: .ешибось//.ешибося//.еши//.ешиждеся//.ешитися//.ешитись//.ешибыся//.ешижъдеся//.ешиждесь//.ешижеся//.ешижъдесь//.ешися//.ешись//.ешибысь//.ешижесь//.ешимись//.ешимися
  gramm: indic,praes,sg,2p
 -flex: .етъбыся//.ежесь//.етъбось//.етъбося//.емися//.емись//.етъждесь//.еттись//.еттися//.етъждеся//.етъся//.етъсь//.етъбысь//.етъжесь//.етъ//.етътися//.етътись//.ет//.е//.етъжъдеся//.етись//.етъжъдесь//.етъмись//.етъмися//.етися//.еждеся//.еждесь//.етмися//.етждесь//.етждеся//.етмись//.ебося//.етбося//.етбось//.ебось//.есь//.етбыся//.ебыся//.ебысь//.етбысь//.етъжеся//.ежеся//.ежъдесь//.ежъдеся//.еся//.етжесь//.етсь//.ется//.етжеся
  gramm: indic,praes,sg,3p
 -flex: .ла//.лажесь//.лабось//.лажеся//.лаждесь//.лаждеся//.лабося//.лабыся//.лась//.лася//.лабысь//.ламися//.латись//.латися//.ламись//.лажъдесь//.лажъдеся
  gramm: perf,du,m
 -flex: .лѣбыся//.лѣтися//.лѣтись//.лѣмися//.лѣжъдеся//.лѣжъдесь//.лѣ//.лѣжеся//.лежесь//.лежеся//.лѣжесь//.лѣбысь//.леждеся//.леждесь//.лѣбось//.лѣбося//.лесь//.леся//.лѣмись//.лежъдесь//.лѣждесь//.лѣждеся//.лебыся//.лебысь//.летись//.летися//.лебося//.ле//.лебось//.лемися//.лемись//.лежъдеся//.лѣся//.лѣсь
  gramm: perf,du,n
 -flex: .ла//.лажесь//.лабось//.лажеся//.лаждесь//.лаждеся//.лабося//.лабыся//.лась//.лася//.лабысь//.ламися//.латись//.латися//.ламись//.лажъдесь//.лажъдеся
  gramm: perf,sg,f
-paradigm: V13k
 -flex: .нетеждеся//.нете//.нетеждесь//.нетебось//.нетежеся//.нетежесь//.нетебося//.нетеся//.нетежъдеся//.нетесь//.нетебыся//.нететися//.нетемись//.нетемися//.нететись//.нетебысь//.нетежъдесь
  gramm: indic,praes,pl,2p
 -flex: .ноубось//.нуттись//.нуттися//.ноубося//.ноуся//.ноумися//.нюжъдеся//.ноужеся//.нутьжъдесь//.нутьждеся//.нюжесь//.нюжъдесь//.ноу//.нуть//.нюбысь//.ноусь//.нутъбось//.нутъбося//.нутьмися//.нутъждесь//.нутъждеся//.нутьмись//.ноужъдесь//.ноуждеся//.нюбося//.ноужесь//.ноуждесь//.нутъбысь//.нутьжесь//.нутьжеся//.нутъбыся//.нут//.нутьждесь//.нутжесь//.нюждесь//.нутъ//.ноужъдеся//.нютися//.ноутися//.нутьбыся//.нутьбысь//.ноутись//.нутъжеся//.нутбося//.нутбось//.нутъжесь//.нутьтись//.нюсь//.нюся//.нутьтися//.нюмися//.нюмись//.нутьбося//.нюбыся//.нутьбось//.нутьжъдеся//.ноубыся//.нутсь//.нутмися//.нутждесь//.нутждеся//.нутмись//.нутъжъдеся//.нутътись//.нутъжъдесь//.ноумись//.нутжеся//.нутъмись//.нутъся//.нутъсь//.нутъмися//.нюжеся//.нутбыся//.нутбысь//.ню//.нютись//.нутьсь//.нюждеся//.нуться//.нутътися//.нутся//.нюбось//.ноубысь
  gramm: indic,praes,pl,3p
 -flex: .немъбось//.немъбося//.немъмися//.немежесь//.немежеся//.немъжъдеся//.немъжъдесь//.немъждесь//.немесь//.немеся//.немжеся//.немътися//.немътись//.немъмись//.немжесь//.немъ//.немъбысь//.немебыся//.немъждеся//.немемися//.немебося//.немебось//.немемись//.немъжеся//.нембося//.нембось//.немъжесь//.неметись//.неметися//.нем//.немъбыся//.немждесь//.немждеся//.нембыся//.нембысь//.неме//.немтись//.немтися//.немежъдесь//.немеждесь//.немеждеся//.немежъдеся//.немсь//.немся//.немъся//.немъсь//.неммися//.неммись//.немебысь
  gramm: indic,praes,pl,1p
 -flex: .лись//.лися//.лимися//.лимись//.лижесь//.лижеся//.нулижъдеся//.нулижъдесь//.нули//.нулижеся//.нулижесь//.нулитися//.нулимись//.нулимися//.нулитись//.нулиждеся//.нулиждесь//.нулибося//.лижъдесь//.лижъдеся//.нулибысь//.нулибыся//.ли//.либося//.либось//.нулибось//.литись//.нулися//.нулись//.литися//.либыся//.либысь//.лиждесь//.лиждеся
  gramm: perf,pl,m
 -flex: .лаждесь//.лаждеся//.нуламись//.лабыся//.лабысь//.нулажъдеся//.нулажъдесь//.лабося//.лабось//.нулабось//.нулабося//.нула//.нулатися//.лась//.лася//.нулатись//.нулабысь//.нулабыся//.нулаждеся//.нулаждесь//.лажесь//.нуламися//.нулася//.нулась//.нулажеся//.нулажесь//.лажъдесь//.лажъдеся//.ла//.лажеся//.ламися//.латись//.латися//.ламись
  gramm: perf,pl,n
 -flex: .нулыжъдесь//.нулыжъдеся//.лыжеся//.лыжесь//.лыждесь//.лытися//.лытись//.лыждеся//.нулысь//.лы//.нулыся//.лыбысь//.лыбыся//.лымись//.нулыбося//.нулыбысь//.лымися//.нулы//.нулымися//.лыжъдеся//.нулыжесь//.нулыжеся//.лыжъдесь//.нулымись//.нулытись//.нулыбыся//.лыся//.нулыбось//.лысь//.нулытися//.лыбось//.лыбося//.нулыждеся//.нулыждесь
  gramm: perf,pl,f
 -flex: .нутьмися//.нутьмись//.нутитись//.нутьжесь//.нутьжъдеся//.нутибось//.нутижесь//.нутижеся//.нутибыся//.нутибысь//.нутьждеся//.нутьждесь//.нутись//.нутися//.нути//.нутьжеся//.нутьбыся//.нутьбысь//.нутьтись//.нутижъдесь//.нутижъдеся//.нутьтися//.нутибося//.нутьжъдесь//.нутьбося//.нутимися//.нутимись//.нутьбось//.нуть//.нутитися//.нутиждеся//.нутиждесь//.нутьсь//.нуться
  gramm: inf
 -flex: .нижеся//.нижесь//.нибось//.нимися//.нибося//.нися//.нижъдесь//.нись//.нитися//.нибысь//.нибыся//.нитись//.ниждеся//.ниждесь//.нижъдеся//.ни//.нимись
  gramm: imper,sg,2p
 -flex: .нижеся//.нижесь//.нибось//.нимися//.нибося//.нися//.нижъдесь//.нись//.нитися//.нибысь//.нибыся//.нитись//.ниждеся//.ниждесь//.нижъдеся//.ни//.нимись
  gramm: imper,sg,3p
 -flex: .нитетися//.нитетись//.нитемися//.нитежъдеся//.нитебось//.нитебося//.ните//.нитеждесь//.нитеждеся//.нитемись//.нитеся//.нитесь//.нитежесь//.нитежеся//.нитежъдесь//.нитебысь//.нитебыся
  gramm: imper,pl,2p
 -flex: .нуломися//.нулось//.нулося//.нуломись//.лождеся//.лождесь//.нуложъдесь//.нуложъдеся//.лося//.лось//.нуло//.лотися//.лотись//.лобось//.лобося//.нулобося//.нулобось//.ломись//.ломися//.ложъдеся//.ложъдесь//.нулождесь//.нулобыся//.ложеся//.ложесь//.нулобысь//.нулождеся//.лобысь//.лобыся//.ло//.нулотись//.нулотися//.нуложесь//.нуложеся
  gramm: perf,sg,n
 -flex: .нуждеся//.нуждесь//.нусь//<1>.етися//<1>.етись//.нуся//<1>.еждесь//<1>.еждеся//.нубыся//<1>.есь//.нутись//.нутися//<1>.ебысь//.ну//.нубось//.нумися//.нумись//<1>.еся//<1>.ебось//<1>.ебося//.нужъдесь//.нужъдеся//<1>.е//<1>.ежеся//<1>.емись//<1>.ежесь//.нубося//<1>.емися//<1>.ебыся//<1>.ежъдеся//.нужесь//.нужеся//<1>.ежъдесь//.нубысь
  gramm: indic,aor,sg,3p
 -flex: .нуждеся//.нуждесь//.нусь//<1>.етися//<1>.етись//.нуся//<1>.еждесь//<1>.еждеся//.нубыся//<1>.есь//.нутись//.нутися//<1>.ебысь//.ну//.нубось//.нумися//.нумись//<1>.еся//<1>.ебось//<1>.ебося//.нужъдесь//.нужъдеся//<1>.е//<1>.ежеся//<1>.емись//<1>.ежесь//.нубося//<1>.емися//<1>.ебыся//<1>.ежъдеся//.нужесь//.нужеся//<1>.ежъдесь//.нубысь
  gramm: indic,aor,sg,2p
 -flex: .невѣмися//.невѣсь//.невѣся//.неветись//.невемись//.невемися//.невѣжъдеся//.невебысь//.невебыся//.неветися//.невабыся//.неваждесь//.неваждеся//.невѣ//.невѣжъдесь//.невѣмись//.нева//.невебось//.невебося//.невабысь//.невѣбося//.невѣбось//.невесь//.неважеся//.неважесь//.невѣждесь//.невежъдесь//.невежъдеся//.невѣбыся//.невѣбысь//.невеждеся//.невѣждеся//.невеждесь//.невеся//.неватися//.неватись//.невася//.невась//.неважъдеся//.неважъдесь//.невамись//.невѣтись//.невѣтися//.невамися//.невѣжесь//.неве//.невѣжеся//.невабось//.невабося//.невежеся//.невежесь
  gramm: indic,praes,du,1p
 -flex: .нетѣбыся//.нетѣбысь//.нетаждесь//.нетаждеся//.нететися//.нетежеся//.нетабысь//.нетася//.нетась//.нетабыся//.нетежесь//.нетѣжъдесь//.нетежъдеся//.нетежъдесь//.нетеждеся//.нетамись//.нетѣтись//.нетѣтися//.нета//.нетѣжъдеся//.нете//.нетемися//.нетабось//.нетабося//.нетѣжеся//.нетатися//.нетатись//.нетѣждесь//.нетѣждеся//.нетажъдеся//.нетемись//.нетѣмись//.нетажъдесь//.нетѣжесь//.нетеся//.нетеждесь//.нетѣмися//.нетѣсь//.нетѣся//.нетамися//.нетебысь//.нетебыся//.нететись//.нетѣбося//.нетебось//.нетѣбось//.нетебося//.нетѣ//.нетесь//.нетажеся//.нетажесь
  gramm: indic,praes,du,3p
 -flex: .нетѣбыся//.нетѣбысь//.нетаждесь//.нетаждеся//.нететися//.нетежеся//.нетабысь//.нетася//.нетась//.нетабыся//.нетежесь//.нетѣжъдесь//.нетежъдеся//.нетежъдесь//.нетеждеся//.нетамись//.нетѣтись//.нетѣтися//.нета//.нетѣжъдеся//.нете//.нетемися//.нетабось//.нетабося//.нетѣжеся//.нетатися//.нетатись//.нетѣждесь//.нетѣждеся//.нетажъдеся//.нетемись//.нетѣмись//.нетажъдесь//.нетѣжесь//.нетеся//.нетеждесь//.нетѣмися//.нетѣсь//.нетѣся//.нетамися//.нетебысь//.нетебыся//.нететись//.нетѣбося//.нетебось//.нетѣбось//.нетебося//.нетѣ//.нетесь//.нетажеся//.нетажесь
  gramm: indic,praes,du,2p
 -flex: .няховажъдеся//.няховамися//.няховѣтися//.няховебось//.няховетись//.няховежеся//.няховѣжесь//.няховѣжеся//.няховежесь//.няховебысь//.няховѣтись//.няховажеся//.няховажесь//.няховѣждесь//.няховабысь//.няховабыся//.няховеся//.няховесь//.няхове//.няховѣсь//.няховѣмися//.няховамись//.няховажъдесь//.няховаждеся//.няховаждесь//.няховетися//.няховѣжъдесь//.няховѣжъдеся//.няховемися//.няховебыся//.няховѣся//.няховежъдеся//.няховежъдесь//.няховемись//.няховѣбось//.няховася//.няховебося//.няховась//.няховѣмись//.няховѣбося//.няховеждесь//.няховеждеся//.няховатися//.няховатись//.няховѣбыся//.няховѣждеся//.няховабось//.няховѣ//.няховѣбысь//.няховабося//.няхова
  gramm: indic,imperf,du,1p
 -flex: .нясътежеся//.нясътежесь//.нястебось//.нястебося//.нясътетися//.нясътетись//.нястажеся//.нястажесь//.нястатися//.нястатись//.нясътѣмися//.нясътѣмись//.нясътѣбося//.нясътѣбось//.нястетися//.нястетись//.нясътабысь//.нясътабыся//.нястася//.нястась//.нясътѣтись//.нясътѣтися//.нястеждеся//.нясъта//.нястеждесь//.нясъте//.нясътѣжъдесь//.нясътѣжъдеся//.нясътебось//.нясътебося//.нястѣмися//.нястабось//.нястабося//.нястѣмись//.нясътѣжесь//.нясътѣжеся//.нястежеся//.нястежесь//.нястеся//.нясътѣ//.нясътажеся//.нясътажесь//.нястесь//.нясътамись//.нясътамися//.нястемись//.нястемися//.нястебысь//.нястебыся//.нясътатися//.нясътатись//.нясътебысь//.нясътебыся//.нясътемись//.нясътемися//.нястѣтись//.нястѣтися//.нястѣждесь//.нястѣждеся//.нястѣсь//.нястѣся//.нястѣбыся//.нястѣбысь//.нясътася//.нясътась//.нястабысь//.нястабыся//.нястѣ//.нясътабось//.нясътабося//.нястамись//.нястамися//.нястѣжесь//.нясътажъдеся//.нясътажъдесь//.нястѣжеся//.нясътеся//.нясътесь//.няста//.нясътѣсь//.нясте//.нясътѣся//.нясътежъдеся//.нясътежъдесь//.нясътѣбыся//.нясътѣбысь//.нястаждесь//.нястаждеся//.нястѣбося//.нястѣбось
  gramm: indic,imperf,du,3p
 -flex: .нясътежеся//.нясътежесь//.нястебось//.нястебося//.нясътетися//.нясътетись//.нястажеся//.нястажесь//.нястатися//.нястатись//.нясътѣмися//.нясътѣмись//.нясътѣбося//.нясътѣбось//.нястетися//.нястетись//.нясътабысь//.нясътабыся//.нястася//.нястась//.нясътѣтись//.нясътѣтися//.нястеждеся//.нясъта//.нястеждесь//.нясъте//.нясътѣжъдесь//.нясътѣжъдеся//.нясътебось//.нясътебося//.нястѣмися//.нястабось//.нястабося//.нястѣмись//.нясътѣжесь//.нясътѣжеся//.нястежеся//.нястежесь//.нястеся//.нясътѣ//.нясътажеся//.нясътажесь//.нястесь//.нясътамись//.нясътамися//.нястемись//.нястемися//.нястебысь//.нястебыся//.нясътатися//.нясътатись//.нясътебысь//.нясътебыся//.нясътемись//.нясътемися//.нястѣтись//.нястѣтися//.нястѣждесь//.нястѣждеся//.нястѣсь//.нястѣся//.нястѣбыся//.нястѣбысь//.нясътася//.нясътась//.нястабысь//.нястабыся//.нястѣ//.нясътабось//.нясътабося//.нястамись//.нястамися//.нястѣжесь//.нясътажъдеся//.нясътажъдесь//.нястѣжеся//.нясътеся//.нясътесь//.няста//.нясътѣсь//.нясте//.нясътѣся//.нясътежъдеся//.нясътежъдесь//.нясътѣбыся//.нясътѣбысь//.нястаждесь//.нястаждеся//.нястѣбося//.нястѣбось
  gramm: indic,imperf,du,2p
 -flex: .нястеждеся//.нястеждесь//.нясъте//.нясътежеся//.нясътежесь//.нясътебось//.нясътебося//.нясътебысь//.нясътебыся//.нясътемись//.нясътемися//.нястебось//.нястебося//.нястежеся//.нястежесь//.нясътетися//.нясътетись//.нясътеся//.нясътесь//.нястеся//.нясте//.нястесь//.нясътежъдеся//.нясътежъдесь//.нястетися//.нястетись//.нястемись//.нястемися//.нястебысь//.нястебыся
  gramm: indic,imperf,pl,2p
 -flex: .няхутися//.няхутись//.няхуждеся//.няхужъдеся//.няхубось//.няхубося//.няхужъдесь//.няхуждесь//.няхужеся//.няхубыся//.няхуся//.няхусь//.няхубысь//.няху//.няхумися//.няхумись//.няхужесь
  gramm: indic,imperf,pl,3p
 -flex: .няхомтися//.няхомтись//.няхом//.няхомждесь//.няхомждеся//.няхомъмись//.няхомъмися//.няхомъбысь//.няхомъбыся//.няхомъжеся//.няхомъжесь//.няхомбысь//.няхомбыся//.няхомъся//.няхомъсь//.няхомъжъдеся//.няхомъжъдесь//.няхомжеся//.няхомжесь//.няхомся//.няхомсь//.няхомътися//.няхомътись//.няхомъждеся//.няхомъбось//.няхомъ//.няхомъбося//.няхоммися//.няхоммись//.няхомбось//.няхомбося//.няхомъждесь
  gramm: indic,imperf,pl,1p
 -flex: .нулетися//.нулебось//.лѣбыся//.нулемися//.лѣтися//.лѣтись//.лѣмися//.нулебося//.нулежъдеся//.нулежъдесь//.нулеждесь//.нулѣбыся//.лѣжъдеся//.нулѣмися//.нулѣмись//.лѣжъдесь//.нулѣбысь//.нулетись//.нулемись//.нуле//.нулѣжъдесь//.лѣ//.лѣжеся//.лежесь//.лежеся//.лѣжесь//.нулеждеся//.нулѣтись//.нулѣтися//.нулежеся//.лѣбысь//.нулежесь//.леждеся//.леждесь//.нулебысь//.лѣбось//.лѣбося//.нулебыся//.нулѣжъдеся//.лесь//.леся//.лѣмись//.лежъдесь//.лѣждесь//.лѣждеся//.нулѣбося//.лебыся//.лебысь//.нулѣбось//.летись//.нулѣжесь//.нулѣжеся//.летися//.лебося//.ле//.лебось//.нулеся//.нулесь//.лемися//.лемись//.нулѣсь//.нулѣждеся//.нулѣждесь//.нулѣся//.лежъдеся//.лѣся//.лѣсь//.нулѣ
  gramm: perf,du,f
 -flex: .няхъжъдеся//.няхъжъдесь//.няхждесь//.няхъждесь//.няхътися//.няхтися//.няхтись//.няхътись//.няхбысь//.няхъбысь//.няхъбыся//.няхбыся//.няхъбось//.няхбось//.няхбося//.няхъбося//.няхъ//.нях//.няхъждеся//.няхждеся//.няхмись//.няхъмись//.няхъмися//.няхмися//.няхъся//.няхся//.няхсь//.няхъсь//.няхжеся//.няхъжеся//.няхъжесь//.няхжесь
  gramm: indic,imperf,sg,1p
 -flex: .няшеждеся//.няшежъдеся//.няшежъдесь//.няшеждесь//.няшеся//.няшесь//.няшебысь//.няшежесь//.няшемись//.няшемися//.няшебось//.няше//.няшебося//.няшетися//.няшетись//.няшежеся//.няшебыся
  gramm: indic,imperf,sg,2p
 -flex: .няшеждеся//.няшежъдеся//.няшежъдесь//.няшеждесь//.няшеся//.няшесь//.няшебысь//.няшежесь//.няшемись//.няшемися//.няшебось//.няше//.няшебося//.няшетися//.няшетись//.няшежеся//.няшебыся
  gramm: indic,imperf,sg,3p
 -flex: .оховѣся//.оховѣтися//.оховѣсь//.оховажъдесь//.оховажъдеся//.нуховежъдеся//.нуховежъдесь//.оховамися//.оховамись//.оховѣтись//.нуховабось//.нуховабося//.нуховеждесь//.нуховеждеся//.нуховѣжъдесь//.нуховѣжъдеся//.оховесь//.оховеся//.нуховетися//.нуховетись//.нуховѣбося//.нуховѣбось//.нуховебось//.нуховебося//.оховетись//.оховетися//.оховебося//.оховебось//.оховежесь//.оховежеся//.оховеждесь//.оховеждеся//.нуховѣмися//.нуховѣмись//.нуховажъдеся//.нуховажъдесь//.оховѣждеся//.оховѣждесь//.оховѣбысь//.оховѣбыся//.нуховамись//.нуховамися//.оховѣбось//.оховабыся//.оховабысь//.оховася//.оховебыся//.оховебысь//.оховѣжъдеся//.оховѣжъдесь//.нуховемись//.нуховемися//.нуховабысь//.нуховабыся//.нуховѣждеся//.нуховѣждесь//.нуховаждеся//.нуховаждесь//.нуховатися//.нуховатись//.оховежъдесь//.оховежъдеся//.оховѣмись//.оховѣмися//.нуховажеся//.нуховажесь//.нуховася//.нуховась//.оховажесь//.оховажеся//.оховась//.нуховѣбыся//.нуховѣбысь//.оховѣбося//.нуховѣ//.нуховѣсь//.нуховѣся//.оховѣ//.нуховежеся//.нуховежесь//.оховатись//.нуховебысь//.нуховебыся//.нуховѣтись//.нуховѣтися//.оховабося//.оховабось//.оховѣжеся//.оховѣжесь//.нухове//.нухова//.оховаждеся//.оховаждесь//.охова//.охове//.нуховѣжесь//.нуховѣжеся//.оховатися//.нуховеся//.нуховесь//.оховемися//.оховемись
  gramm: indic,aor,du,1p
 -flex: .нустеся//.осътежъдеся//.осъта//.осъте//.нустесь//.осътѣжъдесь//.осътесь//.осътеся//.остатися//.остатись//.нусътамись//.нусътамися//.остежеся//.остежесь//.осътабося//.остѣсь//.осътабось//.остебысь//.остебыся//.осътась//.осътѣбысь//.осътѣбыся//.осътася//.остася//.осътетися//.остѣся//.нустемись//.нустемися//.остабысь//.остабыся//.нустажеся//.осътѣ//.нустажесь//.остѣждеся//.остѣждесь//.остѣжесь//.остѣжеся//.нустаждесь//.нустаждеся//.осътежесь//.остась//.осътежеся//.осътѣся//.осътѣсь//.остажеся//.остажесь//.нусътѣбося//.нусътабысь//.нусътабыся//.нусътѣбось//.остѣтись//.нусътебось//.нусътебося//.остѣтися//.остебось//.остебося//.остеся//.нусътѣжесь//.нусътѣмись//.нусътеся//.нусте//.нустабысь//.нуста//.остаждеся//.остаждесь//.осътажесь//.осътажеся//.остѣмися//.остѣмись//.осътѣтися//.осътѣтись//.осътебося//.осътебось//.осътѣбось//.осътѣбося//.нусътатися//.нустежеся//.нустежесь//.нусътатись//.осътѣжъдеся//.осътатись//.осътатися//.остеждесь//.остамись//.остамися//.нусътѣмися//.остеждеся//.нустѣ//.нустѣмися//.нустѣмись//.нусътася//.остѣбыся//.остѣбысь//.нусътась//.остесь//.нусътесь//.нустамись//.нустамися//.остѣбося//.осътабыся//.осътабысь//.остѣбось//.осътемися//.нусътѣ//.осътемись//.осътамися//.осътамись//.остетися//.остетись//.нусътѣтись//.нустѣсь//.нустѣся//.нусъте//.нусъта//.нустася//.нустѣбыся//.нустетися//.нусътежъдесь//.нустабыся//.нустѣтись//.нустѣтися//.нустѣбося//.нустѣбось//.нусътемись//.нусътемися//.осътѣжесь//.нусътежъдеся//.нусътажеся//.нусътажесь//.нустѣжесь//.нустѣжеся//.нустась//.осътѣжеся//.осътѣмись//.осътѣмися//.нустѣждесь//.нустѣждеся//.нустабось//.нустабося//.нусътѣтися//.нусътебысь//.остѣ//.нусътебыся//.нустетись//.нусътабось//.осътажъдесь//.осътажъдеся//.нусътабося//.нустеждеся//.нусътѣжеся//.осътетись//.нустеждесь//.нустебысь//.нустебыся//.нустатися//.нусътажъдесь//.нусътѣжъдесь//.оста//.нустѣбысь//.нусътѣжъдеся//.осте//.остемись//.нусътѣбыся//.нусътѣбысь//.остемися//.нусътѣсь//.нусътетися//.нусътетись//.нусътѣся//.нустебось//.нустебося//.осътежъдесь//.нусътежеся//.нусътажъдеся//.нустатись//.нусътежесь//.остабось//.остабося//.осътебыся//.осътебысь
  gramm: indic,aor,du,2p
 -flex: .нустеся//.осътежъдеся//.осъта//.осъте//.нустесь//.осътѣжъдесь//.осътесь//.осътеся//.остатися//.остатись//.нусътамись//.нусътамися//.остежеся//.остежесь//.осътабося//.остѣсь//.осътабось//.остебысь//.остебыся//.осътась//.осътѣбысь//.осътѣбыся//.осътася//.остася//.осътетися//.остѣся//.нустемись//.нустемися//.остабысь//.остабыся//.нустажеся//.осътѣ//.нустажесь//.остѣждеся//.остѣждесь//.остѣжесь//.остѣжеся//.нустаждесь//.нустаждеся//.осътежесь//.остась//.осътежеся//.осътѣся//.осътѣсь//.остажеся//.остажесь//.нусътѣбося//.нусътабысь//.нусътабыся//.нусътѣбось//.остѣтись//.нусътебось//.нусътебося//.остѣтися//.остебось//.остебося//.остеся//.нусътѣжесь//.нусътѣмись//.нусътеся//.нусте//.нустабысь//.нуста//.остаждеся//.остаждесь//.осътажесь//.осътажеся//.остѣмися//.остѣмись//.осътѣтися//.осътѣтись//.осътебося//.осътебось//.осътѣбось//.осътѣбося//.нусътатися//.нустежеся//.нустежесь//.нусътатись//.осътѣжъдеся//.осътатись//.осътатися//.остеждесь//.остамись//.остамися//.нусътѣмися//.остеждеся//.нустѣ//.нустѣмися//.нустѣмись//.нусътася//.остѣбыся//.остѣбысь//.нусътась//.остесь//.нусътесь//.нустамись//.нустамися//.остѣбося//.осътабыся//.осътабысь//.остѣбось//.осътемися//.нусътѣ//.осътемись//.осътамися//.осътамись//.остетися//.остетись//.нусътѣтись//.нустѣсь//.нустѣся//.нусъте//.нусъта//.нустася//.нустѣбыся//.нустетися//.нусътежъдесь//.нустабыся//.нустѣтись//.нустѣтися//.нустѣбося//.нустѣбось//.нусътемись//.нусътемися//.осътѣжесь//.нусътежъдеся//.нусътажеся//.нусътажесь//.нустѣжесь//.нустѣжеся//.нустась//.осътѣжеся//.осътѣмись//.осътѣмися//.нустѣждесь//.нустѣждеся//.нустабось//.нустабося//.нусътѣтися//.нусътебысь//.остѣ//.нусътебыся//.нустетись//.нусътабось//.осътажъдесь//.осътажъдеся//.нусътабося//.нустеждеся//.нусътѣжеся//.осътетись//.нустеждесь//.нустебысь//.нустебыся//.нустатися//.нусътажъдесь//.нусътѣжъдесь//.оста//.нустѣбысь//.нусътѣжъдеся//.осте//.остемись//.нусътѣбыся//.нусътѣбысь//.остемися//.нусътѣсь//.нусътетися//.нусътетись//.нусътѣся//.нустебось//.нустебося//.осътежъдесь//.нусътежеся//.нусътажъдеся//.нустатись//.нусътежесь//.остабось//.остабося//.осътебыся//.осътебысь
  gramm: indic,aor,du,3p
 -flex: .нулбося//.нулбось//.нулъжесь//.лъмись//.лъмися//.нулъжеся//.нулжеся//.лмись//.лбось//.лбося//.лмися//.лъся//.лъсь//.лбысь//.лъ//.лбыся//.лъжеся//.лъжесь//.лъждесь//.нулмися//.нултися//.нулъсь//.л//.нулбысь//.нулмись//.нулждеся//.нулъмися//.нулъбося//.нулъбось//.нулъмись//.лъбысь//.лъбыся//.нулсь//.нулътись//.нулътися//.нулся//.нултись//.нулждесь//.лждесь//.нул//.лждеся//.нулжесь//.нулъ//.нулъся//.лъбось//.лъжъдеся//.лъжъдесь//.лъбося//.нулъжъдесь//.нулъждесь//.нулъждеся//.нулъжъдеся//.лжеся//.лжесь//.лъждеся//.лтися//.лтись//.нулбыся//.лътися//.лътись//.нулъбыся//.нулъбысь//.лся//.лсь
  gramm: perf,sg,m
 -flex: .немъбось//.немъбося//.немъмися//.нимеждеся//.нимеждесь//.немежесь//.немежеся//.немъжъдеся//.немъжъдесь//.немъждесь//.немесь//.немеся//.немжеся//.немътися//.немътись//.ниме//.немъмись//.немжесь//.нимебысь//.немъ//.немъбысь//.нимебыся//.немебыся//.немъждеся//.немемися//.немебося//.немебось//.немемись//.немъжеся//.нембося//.нембось//.немъжесь//.нимеся//.неметись//.неметися//.нимесь//.нем//.немъбыся//.немждесь//.немждеся//.нембыся//.нембысь//.неме//.нимежеся//.немтись//.немтися//.нимемися//.нимемись//.нимежесь//.немежъдесь//.немеждесь//.немеждеся//.немежъдеся//.немебысь//.немсь//.немся//.немъся//.немъсь//.ниметись//.ниметися//.неммися//.нимежъдесь//.нимежъдеся//.неммись//.нимебося//.нимебось
  gramm: imper,pl,1p
 -flex: .ошѧмися//.нушѧбося//.нушѧбось//.ошѧтися//.ошѧтись//.нуша//.ошѧбось//.ошажъдесь//.ошатись//.нушамись//.ошѧжеся//.нушамися//.нушѧбыся//.ошатися//.нушѧбысь//.нушажъдеся//.ошѧмись//.нушажъдесь//.ошѧжъдеся//.ошѧжъдесь//.нушѧжъдесь//.ошажесь//.нушѧжъдеся//.нушажеся//.ошѧбося//.нушажесь//.нушѧмися//.нушатися//.нушатись//.нушѧждесь//.ошѧся//.ошаждесь//.ошажеся//.нушѧжесь//.ошабося//.ошабось//.нушѧжеся//.ошѧбысь//.нушѧсь//.нушѧся//.ошѧжесь//.оша//.нушаждесь//.нушѧждеся//.нушѧмись//.нушѧ//.нушѧтись//.нушѧтися//.нушаждеся//.ошабыся//.ошабысь//.ошаждеся//.ошѧбыся//.нушабысь//.нушася//.нушась//.нушабыся//.ошѧсь//.ошѧ//.ошась//.ошася//.ошѧждесь//.ошѧждеся//.ошажъдеся//.нушабось//.нушабося//.ошамися//.ошамись
  gramm: indic,aor,pl,3p
 -flex: .нустеся//.нустетися//.нустесь//.остесь//.остетися//.нусътебось//.нусътебося//.остемися//.осъте//.остебось//.остебося//.нустетись//.осътемися//.осътемись//.нусътебысь//.осътесь//.осътеся//.нусътебыся//.нусътеся//.нусте//.осътежъдесь//.осътежъдеся//.нустеждеся//.нустеждесь//.нустебысь//.нустебыся//.остебысь//.остетись//.осътежесь//.остебыся//.осътебося//.нусъте//.осътетись//.осътетися//.остежесь//.нусътесь//.нустемися//.нустемись//.остеждесь//.остеся//.остеждеся//.остемись//.нустежеся//.нустежесь//.осътебось//.осте//.остежеся//.нусътежъдеся//.нусътетися//.нусътетись//.нусътежъдесь//.нустебось//.нустебося//.нусътемись//.нусътемися//.нусътежеся//.нусътежесь//.осътежеся//.осътебыся//.осътебысь
  gramm: indic,aor,pl,2p
 -flex: .нухомбыся//.нухомждесь//.охомъждеся//.охомъждесь//.нухомждеся//.нухомъбысь//.нухомъбыся//.нухомъжъдеся//.охоммися//.нухомся//.нухомсь//.нухомъбось//.нухомъбося//.охомъбыся//.охомъбысь//.охом//.нухомъмись//.нухомтись//.охомъбося//.охомжеся//.охомжесь//.охомъбось//.нухоммись//.охомтися//.нухомбось//.нухомбося//.охомтись//.охомъсь//.нухомъжеся//.нухомъжесь//.охомъся//.нухоммися//.охомждеся//.охомждесь//.нухомътися//.нухомъ//.нухомътись//.охоммись//.охомъжъдесь//.охомъжъдеся//.нухомжеся//.охомбысь//.охомбыся//.нухомжесь//.нухомъждеся//.нухомъждесь//.охомъ//.нухомбысь//.нухомтися//.нухомъжъдесь//.нухом//.охомбось//.охомъжесь//.охомъжеся//.охомбося//.охомся//.охомсь//.нухомъся//.нухомъсь//.охомътись//.охомъмися//.охомъмись//.охомътися//.нухомъмися
  gramm: indic,aor,pl,1p
 -flex: .нитажеся//.нитажесь//.нитѣбыся//.нитѣтись//.нитетися//.нитетись//.нитѣтися//.нитася//.нитебось//.нитебося//.нитась//.нитѣбося//.нитѣбось//.нитѣ//.нитатися//.нитатись//.нитаждеся//.нитаждесь//.нитѣсь//.нитежесь//.нитежеся//.нитебысь//.нитѣбысь//.нитебыся//.нитѣмися//.нитѣмись//.нита//.нитѣся//.нитѣжъдесь//.нитѣжъдеся//.ните//.нитеждесь//.нитабысь//.нитабыся//.нитеждеся//.нитемись//.нитеся//.нитесь//.нитемися//.нитѣждеся//.нитѣждесь//.нитамись//.нитамися//.нитажъдеся//.нитажъдесь//.нитежъдеся//.нитѣжесь//.нитѣжеся//.нитежъдесь//.нитабось//.нитабося
  gramm: imper,du,2p
 -flex: .невѣмися//.невѣсь//.невѣся//.неветись//.невемись//.невемися//.невѣжъдеся//.невебысь//.невебыся//.неветися//.невабыся//.неваждесь//.неваждеся//.невѣ//.невѣжъдесь//.невѣмись//.нева//.невебось//.невебося//.невабысь//.невѣбося//.невѣбось//.невесь//.неважеся//.неважесь//.невѣждесь//.невежъдесь//.невежъдеся//.невѣбыся//.невѣбысь//.невеждеся//.невѣждеся//.невеждесь//.невеся//.неватися//.неватись//.невася//.невась//.неважъдеся//.неважъдесь//.невамись//.невѣтись//.невѣтися//.невамися//.невѣжесь//.неве//.невѣжеся//.невабось//.невабося//.невежеся//.невежесь
  gramm: imper,du,1p
 -flex: .охбысь//.охбыся//.нухбыся//.охъ//.нухъждеся//.нухъжъдеся//.нухъжъдесь//.нухъждесь//.нухбось//.нухбося//.охътись//.охъбыся//.охътися//.охбось//.охъбося//.охъбось//.нухжеся//.нухждесь//.охъся//.нухждеся//.нухся//.нухсь//.нухбысь//.нухъ//.нухжесь//.охтися//.охъжъдесь//.охъжъдеся//.нух//.охъбысь//.нухтися//.нухтись//.охмись//.охъжесь//.охъжеся//.нухътися//.нухътись//.охждесь//.нухъмись//.нухъмися//.охъсь//.охмися//.нухмись//.нухмися//.охтись//.охъждесь//.охся//.охсь//.нухъбось//.ох//.нухъбося//.охжеся//.охжесь//.нухъжеся//.нухъжесь//.охждеся//.охъждеся//.нухъся//.охъмися//.охъмись//.нухъсь//.нухъбысь//.нухъбыся//.охбося
  gramm: indic,aor,sg,1p
 -flex: .нутись//.нутися//.нубося//.ну//.нуждесь//.нубось//.нумися//.нумись//.нусь//.нуся//.нужесь//.нужеся//.нужъдесь//.нужъдеся//.нубыся//.нубысь//.нуждеся
  gramm: indic,praes,sg,1p
 -flex: .нешижъдесь//.нешижъдеся//.нешитись//.нешибось//.нешибося//.нешибыся//.нешибысь//.нешимися//.неши//.нешижеся//.нешиждеся//.нешись//.нешижесь//.нешиждесь//.нешися//.нешитися//.нешимись
  gramm: indic,praes,sg,2p
 -flex: .нежъдеся//.нежъдесь//.нетъмися//.нетъмись//.нется//.нетъжъдесь//.нетъжъдеся//.нетсь//.неся//.несь//.нетъждеся//.нетъждесь//.неттися//.нетътися//.неттись//.нетбось//.нетбося//.нетъжесь//.нетъжеся//.нетътись//.нетбысь//.нетбыся//.нетъсь//.нетжеся//.нетжесь//.небысь//.нетъбыся//.нетъбысь//.небыся//.нет//.нетждеся//.нетъся//.нетждесь//.нетъбося//.не//.нежеся//.нежесь//.нетъ//.небось//.нетись//.нетмись//.нетъбось//.немись//.нетмися//.немися//.неждесь//.неждеся//.небося//.нетися
  gramm: indic,praes,sg,3p
 -flex: .лаждесь//.лаждеся//.нуламись//.лабыся//.лабысь//.нулажъдеся//.нулажъдесь//.лабося//.лабось//.нулабось//.нулабося//.нула//.нулатися//.лась//.лася//.нулатись//.нулабысь//.нулабыся//.нулаждеся//.нулаждесь//.лажесь//.нуламися//.нулася//.нулась//.нулажеся//.нулажесь//.лажъдесь//.лажъдеся//.ла//.лажеся//.ламися//.латись//.латися//.ламись
  gramm: perf,du,m
 -flex: .нулетися//.нулебось//.лѣбыся//.нулемися//.лѣтися//.лѣтись//.лѣмися//.нулебося//.нулежъдеся//.нулежъдесь//.нулеждесь//.нулѣбыся//.лѣжъдеся//.нулѣмися//.нулѣмись//.лѣжъдесь//.нулѣбысь//.нулетись//.нулемись//.нуле//.нулѣжъдесь//.лѣ//.лѣжеся//.лежесь//.лежеся//.лѣжесь//.нулеждеся//.нулѣтись//.нулѣтися//.нулежеся//.лѣбысь//.нулежесь//.леждеся//.леждесь//.нулебысь//.лѣбось//.лѣбося//.нулебыся//.нулѣжъдеся//.лесь//.леся//.лѣмись//.лежъдесь//.лѣждесь//.лѣждеся//.нулѣбося//.лебыся//.лебысь//.нулѣбось//.летись//.нулѣжесь//.нулѣжеся//.летися//.лебося//.ле//.лебось//.нулеся//.нулесь//.лемися//.лемись//.нулѣсь//.нулѣждеся//.нулѣждесь//.нулѣся//.лежъдеся//.лѣся//.лѣсь//.нулѣ
  gramm: perf,du,n
 -flex: .лаждесь//.лаждеся//.нуламись//.лабыся//.лабысь//.нулажъдеся//.нулажъдесь//.лабося//.лабось//.нулабось//.нулабося//.нула//.нулатися//.лась//.лася//.нулатись//.нулабысь//.нулабыся//.нулаждеся//.нулаждесь//.лажесь//.нуламися//.нулася//.нулась//.нулажеся//.нулажесь//.лажъдесь//.лажъдеся//.ла//.лажеся//.ламися//.латись//.латися//.ламись
  gramm: perf,sg,f
-paradigm: V13a
 -flex: .етесь//.етеся//.етеждесь//.етежъдесь//.етеждеся//.етежъдеся//.ете//.ететись//.етебось//.етебося//.етежесь//.етежеся//.етемись//.етебыся//.ететися//.етебысь//.етемися
  gramm: indic,praes,pl,2p
 -flex: .оуждеся//.утбысь//.утбыся//.уть//.юбось//.утъ//.оубось//.оутись//.ютися//.оутися//.оужъдеся//.утждеся//.южъдесь//.южеся//.утътись//.юбысь//.юбыся//.утътися//.утбось//.утбося//.утьмись//.оусь//.оуся//.утьмися//.оубыся//.утьждесь//.утждесь//.ю//.утьждеся//.оужесь//.юбося//.юся//.юсь//.уттися//.утъжъдесь//.утъжъдеся//.уттись//.утъжесь//.утъжеся//.оужеся//.южесь//.утъбыся//.утъбысь//.юмись//.утмись//.утмися//.утъсь//.юмися//.оужъдесь//.утъся//.утъждеся//.утъждесь//.утся//.юждеся//.утсь//.утьбысь//.юждесь//.ут//.утьбыся//.оу//.утжеся//.утжесь//.южъдеся//.оумися//.утьбось//.утьбося//.оумись//.оубося//.утьтися//.утьтись//.утъбося//.утъмися//.утъмись//.утъбось//.утьжъдеся//.утьжъдесь//.уться//.утьсь//.ютись//.утьжеся//.оуждесь//.оубысь//.утьжесь
  gramm: indic,praes,pl,3p
 -flex: .емебысь//.емебыся//.емъбося//.емъбось//.ембысь//.ембыся//.емся//.емъжеся//.емсь//.емждеся//.емждесь//.еметися//.емъбыся//.емъбысь//.еметись//.ембось//.еммись//.еммися//.ембося//.емъжъдесь//.емъжъдеся//.емемися//.емемись//.еме//.емъмися//.емъмись//.емежеся//.емебось//.емебося//.емежесь//.емъжесь//.ем//.емъсь//.емъся//.емъждеся//.емъждесь//.емътись//.емъ//.емътися//.емесь//.емеждеся//.емеждесь//.емтися//.емтись//.емеся//.емжеся//.емжесь//.емежъдеся//.емежъдесь
  gramm: indic,praes,pl,1p
 -flex: .улижесь//.улимися//.улимись//.улибыся//.улибысь//.улиждеся//.улибося//.улись//.улися//.улижеся//.улитися//.улижъдесь//.улиждесь//.улижъдеся//.ули//.улитись//.улибось
  gramm: perf,pl,m
 -flex: .улажъдесь//.улажеся//.улатись//.улабось//.улабыся//.улатися//.улабысь//.уламися//.улажъдеся//.ула//.улаждесь//.улажесь//.улась//.улася//.уламись//.улаждеся//.улабося
  gramm: perf,pl,n
 -flex: .улымись//.улыбыся//.улымися//.улыбось//.улыбося//.улыся//.улысь//.улыжъдесь//.улы//.улытися//.улытись//.улыжъдеся//.улыбысь//.улыжесь//.улыжеся//.улыждесь//.улыждеся
  gramm: perf,pl,f
 -flex: .уть//.утимись//.утимися//.утибысь//.утибыся//.утьмись//.утьмися//.утьждесь//.утьждеся//.утибось//.утибося//.утися//.утись//.утижъдеся//.утижъдесь//.утиждесь//.утиждеся//.утьбысь//.утьбыся//.утьбось//.утьбося//.утьтися//.утьтись//.утитися//.утитись//.утьжъдеся//.утьжъдесь//.уться//.утьсь//.ути//.утьжеся//.утьжесь//.утижеся//.утижесь
  gramm: inf
 -flex: .ижесь//.ижъдесь//.иждесь//.иждеся//.ижъдеся//.ибося//.ибось//.ижеся//.ись//.ися//.итись//.и//.имись//.итися//.ибыся//.ибысь//.имися
  gramm: imper,sg,2p
 -flex: .ижесь//.ижъдесь//.иждесь//.иждеся//.ижъдеся//.ибося//.ибось//.ижеся//.ись//.ися//.итись//.и//.имись//.итися//.ибыся//.ибысь//.имися
  gramm: imper,sg,3p
 -flex: .итежесь//.итежеся//.итесь//.итебось//.итежъдесь//.итеждесь//.итеся//.итетись//.ите//.итетися//.итежъдеся//.итемися//.итемись//.итеждеся//.итебося//.итебыся//.итебысь
  gramm: imper,pl,2p
 -flex: .уложъдеся//.уложъдесь//.уломися//.улождеся//.улождесь//.улобось//.уложеся//.уложесь//.улобося//.улотися//.уломись//.улотись//.улося//.улобысь//.уло//.улось//.улобыся
  gramm: perf,sg,n
 -flex: .утися//.утись//.ужъдесь//.уждесь//.уся//.усь//.уждеся//.ужъдеся//.убось//.убося//.у//.ужеся//.ужесь//.убысь//.убыся//.умись//.умися
  gramm: indic,aor,sg,3p
 -flex: .утися//.утись//.ужъдесь//.уждесь//.уся//.усь//.уждеся//.ужъдеся//.убось//.убося//.у//.ужеся//.ужесь//.убысь//.убыся//.умись//.умися
  gramm: indic,aor,sg,2p
 -flex: .евежесь//.евежеся//.евѣтися//.евѣтись//.евѣся//.евѣсь//.еважесь//.еважеся//.евесь//.евеся//.ева//.еве//.еважъдесь//.еважъдеся//.евѣбось//.евѣбося//.евебыся//.евебысь//.евѣбысь//.евѣбыся//.еветись//.еветися//.евабыся//.евабысь//.евѣждеся//.евѣмися//.евѣждесь//.евемися//.евемись//.евась//.евѣмись//.евѣ//.евася//.евежъдесь//.евежъдеся//.евѣжеся//.евѣжесь//.евеждесь//.евабося//.евабось//.евеждеся//.евѣжъдеся//.евѣжъдесь//.еваждеся//.еваждесь//.еватись//.евамися//.евамись//.еватися//.евебося//.евебось
  gramm: indic,praes,du,1p
 -flex: .етеждесь//.етеждеся//.етабыся//.етабысь//.ететись//.ететися//.етабося//.етѣмись//.етѣ//.етабось//.етѣждеся//.етѣмися//.етѣжъдеся//.етѣжъдесь//.етежъдесь//.етамися//.етамись//.етежъдеся//.етебося//.етебось//.етежесь//.етѣжеся//.етѣжесь//.етѣбося//.етѣтися//.етѣтись//.етемися//.етажесь//.етажеся//.етесь//.етеся//.етатись//.ета//.етатися//.ете//.етѣждесь//.етежеся//.етѣся//.етѣбысь//.етѣбыся//.етѣсь//.етаждеся//.етаждесь//.етажъдесь//.етажъдеся//.етѣбось//.етемись//.етебыся//.етебысь//.етась//.етася
  gramm: indic,praes,du,3p
 -flex: .етеждесь//.етеждеся//.етабыся//.етабысь//.ететись//.ететися//.етабося//.етѣмись//.етѣ//.етабось//.етѣждеся//.етѣмися//.етѣжъдеся//.етѣжъдесь//.етежъдесь//.етамися//.етамись//.етежъдеся//.етебося//.етебось//.етежесь//.етѣжеся//.етѣжесь//.етѣбося//.етѣтися//.етѣтись//.етемися//.етажесь//.етажеся//.етесь//.етеся//.етатись//.ета//.етатися//.ете//.етѣждесь//.етежеся//.етѣся//.етѣбысь//.етѣбыся//.етѣсь//.етаждеся//.етаждесь//.етажъдесь//.етажъдеся//.етѣбось//.етемись//.етебыся//.етебысь//.етась//.етася
  gramm: indic,praes,du,2p
 -flex: .яхова//.яховамися//.яховамись//.яхове//.яховабося//.яховабось//.яховежесь//.яховежеся//.яховетись//.яховемися//.яховемись//.яховѣжъдеся//.яховѣбысь//.яховѣмись//.яховетися//.яховѣжеся//.яховеждеся//.яховеждесь//.яховѣжесь//.яховажъдесь//.яховабыся//.яховабысь//.яховежъдесь//.яховежъдеся//.яховеся//.яховѣждесь//.яховѣся//.яховѣсь//.яховѣждеся//.яховѣтися//.яховѣтись//.яховебося//.яховатись//.яховатися//.яховебось//.яховѣ//.яховажесь//.яховажеся//.яховесь//.яховѣмися//.яховажъдеся//.яховѣбыся//.яховѣжъдесь//.яховаждесь//.яховаждеся//.яховебыся//.яховѣбось//.яховѣбося//.яховебысь//.яховась//.яховася
  gramm: indic,imperf,du,1p
 -flex: .ясътѣтися//.ясътѣтись//.ястебося//.ястебось//.ястажесь//.ястажеся//.ястѣтися//.ястѣтись//.ястеждесь//.ястеждеся//.ясътежъдесь//.ясътежъдеся//.ясътѣся//.ясътѣсь//.ястамися//.ястамись//.ястабыся//.ястабысь//.ясътемися//.ясътемись//.ясътетись//.ясътетися//.ясътѣбось//.ясътѣбося//.ясътѣжъдеся//.ястѣмись//.ястѣмися//.ясътѣжъдесь//.ястѣся//.ястѣсь//.ясътась//.ясътася//.ясътабыся//.ясътабысь//.ястѣждеся//.ястѣждесь//.ястаждеся//.ястаждесь//.ястѣбысь//.ястебыся//.ястебысь//.ястѣбось//.ястѣбося//.ястѣ//.ястемися//.ястемись//.ясътесь//.ясътеся//.ястась//.ястася//.ястѣжеся//.ястѣбыся//.ясте//.яста//.ясътамися//.ясътамись//.ясътабося//.ясътабось//.ясътѣбысь//.ясътѣбыся//.ясътатись//.ясътатися//.ясътѣ//.ясътажъдесь//.ясътажъдеся//.ясътебося//.ясътебось//.ястѣжесь//.ясътажесь//.ясътажеся//.ястабося//.ясътебыся//.ясътебысь//.ястабось//.ястежесь//.ястежеся//.ястетись//.ястетися//.ясъта//.ясътѣжеся//.ясъте//.ясътѣжесь//.ясътежесь//.ясътежеся//.ясътѣмись//.ясътѣмися//.ястатись//.ястатися//.ястесь//.ястеся
  gramm: indic,imperf,du,3p
 -flex: .ясътѣтися//.ясътѣтись//.ястебося//.ястебось//.ястажесь//.ястажеся//.ястѣтися//.ястѣтись//.ястеждесь//.ястеждеся//.ясътежъдесь//.ясътежъдеся//.ясътѣся//.ясътѣсь//.ястамися//.ястамись//.ястабыся//.ястабысь//.ясътемися//.ясътемись//.ясътетись//.ясътетися//.ясътѣбось//.ясътѣбося//.ясътѣжъдеся//.ястѣмись//.ястѣмися//.ясътѣжъдесь//.ястѣся//.ястѣсь//.ясътась//.ясътася//.ясътабыся//.ясътабысь//.ястѣждеся//.ястѣждесь//.ястаждеся//.ястаждесь//.ястѣбысь//.ястебыся//.ястебысь//.ястѣбось//.ястѣбося//.ястѣ//.ястемися//.ястемись//.ясътесь//.ясътеся//.ястась//.ястася//.ястѣжеся//.ястѣбыся//.ясте//.яста//.ясътамися//.ясътамись//.ясътабося//.ясътабось//.ясътѣбысь//.ясътѣбыся//.ясътатись//.ясътатися//.ясътѣ//.ясътажъдесь//.ясътажъдеся//.ясътебося//.ясътебось//.ястѣжесь//.ясътажесь//.ясътажеся//.ястабося//.ясътебыся//.ясътебысь//.ястабось//.ястежесь//.ястежеся//.ястетись//.ястетися//.ясъта//.ясътѣжеся//.ясъте//.ясътѣжесь//.ясътежесь//.ясътежеся//.ясътѣмись//.ясътѣмися//.ястатись//.ястатися//.ястесь//.ястеся
  gramm: indic,imperf,du,2p
 -flex: .ясътетись//.ясътетися//.ястебося//.ястебось//.ясътебося//.ясътебось//.ястемися//.ястемись//.ясътесь//.ясътебыся//.ясътебысь//.ясътеся//.ястебыся//.ястежесь//.ястежеся//.ястебысь//.ясте//.ястетись//.ястетися//.ясъте//.ясътежесь//.ясътежеся//.ястеждесь//.ястеждеся//.ясътежъдесь//.ясътемись//.ясътемися//.ястесь//.ястеся//.ясътежъдеся
  gramm: indic,imperf,pl,2p
 -flex: .яхуся//.яхусь//.яхубося//.яхубось//.яхужесь//.яхужеся//.яхумись//.яхумися//.яхуждеся//.яхуждесь//.яхубыся//.яхутись//.яху//.яхубысь//.яхутися//.яхужъдесь//.яхужъдеся
  gramm: indic,imperf,pl,3p
 -flex: .яхомбыся//.яхомбысь//.яхомтись//.яхомтися//.яхомбося//.яхомъмися//.яхомбось//.яхомъ//.яхом//.яхомъмись//.яхомъжъдесь//.яхомъжъдеся//.яхомъжесь//.яхомъжеся//.яхомсь//.яхомътись//.яхомътися//.яхомся//.яхоммися//.яхоммись//.яхомъждесь//.яхомъждеся//.яхомъсь//.яхомъся//.яхомъбыся//.яхомъбысь//.яхомждеся//.яхомждесь//.яхомжесь//.яхомжеся//.яхомъбося//.яхомъбось
  gramm: indic,imperf,pl,1p
 -flex: .улѣ//.улѣжеся//.улѣжесь//.улѣмись//.улѣмися//.улебыся//.улебысь//.улѣждесь//.улежесь//.улежеся//.улѣждеся//.улесь//.улемися//.улемись//.улеся//.улѣжъдеся//.улеждеся//.улеждесь//.улѣжъдесь//.улетись//.улетися//.улѣбось//.улѣбося//.улѣся//.улѣсь//.улѣтися//.улѣтись//.улежъдесь//.улежъдеся//.уле//.улебося//.улебось//.улѣбысь//.улѣбыся
  gramm: perf,du,f
 -flex: .яхбося//.яхбось//.яхтись//.яхтися//.яхъ//.яхътись//.яхътися//.яхъжъдесь//.яхъжъдеся//.яхъбось//.яхбыся//.яхбысь//.яхжесь//.яхжеся//.яхъмися//.яхъмись//.яхъжесь//.яхъжеся//.яхъбыся//.ях//.яхъбысь//.яхждеся//.яхждесь//.яхсь//.яхся//.яхъбося//.яхмись//.яхъждесь//.яхъждеся//.яхмися//.яхъсь//.яхъся
  gramm: indic,imperf,sg,1p
 -flex: .яшебося//.яшежеся//.яше//.яшетися//.яшежесь//.яшесь//.яшеся//.яшемись//.яшежъдесь//.яшемися//.яшежъдеся//.яшетись//.яшебось//.яшеждесь//.яшебыся//.яшеждеся//.яшебысь
  gramm: indic,imperf,sg,2p
 -flex: .яшебося//.яшежеся//.яше//.яшетися//.яшежесь//.яшесь//.яшеся//.яшемись//.яшежъдесь//.яшемися//.яшежъдеся//.яшетись//.яшебось//.яшеждесь//.яшебыся//.яшеждеся//.яшебысь
  gramm: indic,imperf,sg,3p
 -flex: .уховажъдесь//.уховеждеся//.уховеждесь//.уховажъдеся//.уховежъдесь//.уховежъдеся//.уховажесь//.уховажеся//.уховѣтися//.уховѣтись//.ухове//.уховатися//.ухова//.уховаждесь//.уховаждеся//.уховамися//.уховѣбось//.уховѣбося//.уховамись//.уховѣждесь//.уховась//.уховася//.уховѣждеся//.уховетись//.уховетися//.уховемися//.уховемись//.уховебося//.уховебось//.уховабыся//.уховабысь//.уховесь//.уховежесь//.уховежеся//.уховеся//.уховѣмись//.уховѣмися//.уховѣбысь//.уховабося//.уховабось//.уховѣбыся//.уховѣжеся//.уховебыся//.уховебысь//.уховѣжесь//.уховатись//.уховѣся//.уховѣсь//.уховѣжъдесь//.уховѣжъдеся//.уховѣ
  gramm: indic,aor,du,1p
 -flex: .устѣ//.устажесь//.устажеся//.усътежъдесь//.усътежъдеся//.усътатись//.усътатися//.устась//.устебося//.устебось//.устася//.усътѣся//.усътѣсь//.усътетись//.усътетися//.уста//.усътежеся//.усте//.устебыся//.устебысь//.устѣжеся//.устѣжесь//.усътебыся//.усътебысь//.усътѣбось//.усътѣбося//.устежесь//.устежеся//.устесь//.устеся//.усътамися//.усътамись//.усътась//.усътася//.усътѣжеся//.усътѣжесь//.усътѣтися//.усътѣтись//.устатись//.устатися//.усътабыся//.усътабысь//.устамися//.устамись//.устабося//.устабось//.усътѣбысь//.усътѣбыся//.устѣждеся//.устѣждесь//.усътѣмись//.усътѣмися//.устемися//.устемись//.усътебося//.усътебось//.устѣбось//.устеждесь//.устеждеся//.устѣбося//.устѣтися//.устѣтись//.устѣмись//.усътажесь//.усътажеся//.устабыся//.устабысь//.усътажъдесь//.усъте//.усътажъдеся//.усъта//.устаждеся//.устаждесь//.усътѣжъдеся//.усътѣжъдесь//.устѣмися//.усътемись//.устетись//.устетися//.усътемися//.усътѣ//.усътесь//.усътеся//.устѣбысь//.устѣбыся//.усътабося//.усътабось//.усътежесь//.устѣся//.устѣсь
  gramm: indic,aor,du,2p
 -flex: .устѣ//.устажесь//.устажеся//.усътежъдесь//.усътежъдеся//.усътатись//.усътатися//.устась//.устебося//.устебось//.устася//.усътѣся//.усътѣсь//.усътетись//.усътетися//.уста//.усътежеся//.усте//.устебыся//.устебысь//.устѣжеся//.устѣжесь//.усътебыся//.усътебысь//.усътѣбось//.усътѣбося//.устежесь//.устежеся//.устесь//.устеся//.усътамися//.усътамись//.усътась//.усътася//.усътѣжеся//.усътѣжесь//.усътѣтися//.усътѣтись//.устатись//.устатися//.усътабыся//.усътабысь//.устамися//.устамись//.устабося//.устабось//.усътѣбысь//.усътѣбыся//.устѣждеся//.устѣждесь//.усътѣмись//.усътѣмися//.устемися//.устемись//.усътебося//.усътебось//.устѣбось//.устеждесь//.устеждеся//.устѣбося//.устѣтися//.устѣтись//.устѣмись//.усътажесь//.усътажеся//.устабыся//.устабысь//.усътажъдесь//.усъте//.усътажъдеся//.усъта//.устаждеся//.устаждесь//.усътѣжъдеся//.усътѣжъдесь//.устѣмися//.усътемись//.устетись//.устетися//.усътемися//.усътѣ//.усътесь//.усътеся//.устѣбысь//.устѣбыся//.усътабося//.усътабось//.усътежесь//.устѣся//.устѣсь
  gramm: indic,aor,du,3p
 -flex: .улждесь//.улждеся//.улъжъдеся//.улъжъдесь//.улъжеся//.улъжесь//.ултися//.ултись//.ул//.улжеся//.улжесь//.улътися//.улътись//.улъ//.улъждеся//.улъждесь//.улъся//.улъмись//.улъмися//.улъсь//.улбось//.улбося//.улмись//.улмися//.улъбысь//.улъбыся//.улся//.улсь//.улъбось//.улъбося//.улбысь//.улбыся
  gramm: perf,sg,m
 -flex: .емебысь//.емебыся//.емъбося//.емъбось//.ембысь//.ембыся//.емся//.емъжеся//.емсь//.емждеся//.иметися//.иметись//.емждесь//.имебысь//.имебыся//.еметися//.емъбыся//.емъбысь//.еметись//.ембось//.еммись//.еммися//.ембося//.емежъдеся//.емъжъдесь//.емъжъдеся//.емемися//.име//.емемись//.еме//.емъмися//.емъмись//.емежеся//.емебось//.имежъдеся//.емебося//.емежесь//.емъжесь//.ем//.емъсь//.имебось//.имебося//.емъся//.емъждеся//.емъждесь//.имежъдесь//.емътись//.емъ//.емътися//.емесь//.емеждеся//.емеждесь//.емтися//.емтись//.имеждесь//.имеждеся//.имемись//.имемися//.имеся//.имесь//.емеся//.имежеся//.емжеся//.емжесь//.имежесь//.емежъдесь
  gramm: imper,pl,1p
 -flex: .шѧбось//.шѧмись//.шѧмися//.шѧбося//.шѧжъдеся//.шѧжъдесь//.шаждеся//.шаждесь//.шѧ//.шѧбысь//.шѧбыся//.шажесь//.шажеся//.шабыся//.шабысь//.шатись//.шатися//.шѧжеся//.шѧжесь//.шась//.шася//.шажъдесь//.шажъдеся//.шѧся//.шѧсь//.шѧждеся//.шѧждесь//.шабося//.ша//.шабось//.шѧтися//.шѧтись//.шамися//.шамись
  gramm: indic,aor,pl,3p
 -flex: .усътебыся//.усътебысь//.устежесь//.устежеся//.усъте//.усътежъдесь//.устеся//.устесь//.усътежъдеся//.усътемись//.устемися//.устебося//.устебось//.устемись//.устетись//.устетися//.усътебося//.усътемися//.усътебось//.усътетись//.усътетися//.усътесь//.усътежесь//.усътежеся//.усътеся//.усте//.устеждесь//.устеждеся//.устебыся//.устебысь
  gramm: indic,aor,pl,2p
 -flex: .ухомъждесь//.ухомъждеся//.ухомсь//.ухомътись//.ухомътися//.ухомся//.ухоммись//.ухомъжесь//.ухомъжеся//.ухомъ//.ухомъмися//.ухомъмись//.ухомъсь//.ухомъся//.ухомъбыся//.ухомбыся//.ухомбысь//.ухомъбысь//.ухом//.ухоммися//.ухомжесь//.ухомжеся//.ухомбося//.ухомтись//.ухомбось//.ухомтися//.ухомъжъдесь//.ухомждеся//.ухомждесь//.ухомъжъдеся//.ухомъбося//.ухомъбось
  gramm: indic,aor,pl,1p
 -flex: .итѣбысь//.итѣбыся//.итебося//.итебось//.итежесь//.итежеся//.итѣжъдеся//.итѣ//.итажъдесь//.итебыся//.итебысь//.итажъдеся//.итѣжъдесь//.итажесь//.итежъдеся//.итѣмись//.итемися//.итемись//.итеждеся//.итѣждесь//.итажеся//.итѣбося//.итабося//.итабось//.итесь//.итеся//.ита//.итѣбось//.итеждесь//.итѣмися//.итетись//.итаждесь//.итаждеся//.ите//.итабыся//.итежъдесь//.итабысь//.итѣтись//.итатись//.итатися//.итетися//.итѣся//.итѣсь//.итѣжеся//.итѣждеся//.итась//.итася//.итѣтися//.итѣжесь//.итамися//.итамись
  gramm: imper,du,2p
 -flex: .евежесь//.евежеся//.евѣтися//.евѣтись//.евѣся//.евѣсь//.еважесь//.еважеся//.евесь//.евеся//.ева//.еве//.еважъдесь//.еважъдеся//.евѣбось//.евѣбося//.евебыся//.евебысь//.евѣбысь//.евѣбыся//.еветись//.еветися//.евабыся//.евабысь//.евѣждеся//.евѣмися//.евѣждесь//.евемися//.евемись//.евась//.евѣмись//.евѣ//.евася//.евежъдесь//.евежъдеся//.евѣжеся//.евѣжесь//.евеждесь//.евабося//.евабось//.евеждеся//.евѣжъдеся//.евѣжъдесь//.еваждеся//.еваждесь//.еватись//.евамися//.евамись//.еватися//.евебося//.евебось
  gramm: imper,du,1p
 -flex: .ухъжъдесь//.ухъжъдеся//.ухждеся//.ухждесь//.ухбыся//.ухбысь//.ухсь//.ухъсь//.ухъся//.ухся//.ухбося//.ухбось//.ухъбось//.ухъбыся//.ухъбысь//.ухъмися//.ухъ//.ухмися//.ухмись//.ухъжесь//.ухъжеся//.ух//.ухъбося//.ухтися//.ухътись//.ухътися//.ухтись//.ухъждесь//.ухъждеся//.ухъмись//.ухжесь//.ухжеся
  gramm: indic,aor,sg,1p
 -flex: .утися//.утись//.ужъдесь//.уждесь//.уся//.усь//.уждеся//.ужъдеся//.убось//.убося//.у//.ужеся//.ужесь//.убысь//.убыся//.умись//.умися
  gramm: indic,praes,sg,1p
 -flex: .ешибось//.ешибося//.еши//.ешиждеся//.ешитися//.ешитись//.ешибыся//.ешижъдеся//.ешиждесь//.ешижеся//.ешижъдесь//.ешися//.ешись//.ешибысь//.ешижесь//.ешимись//.ешимися
  gramm: indic,praes,sg,2p
 -flex: .етъбыся//.ежесь//.етъбось//.етъбося//.емися//.емись//.етъждесь//.еттись//.еттися//.етъждеся//.етъся//.етъсь//.етъбысь//.етъжесь//.етъ//.етътися//.етътись//.ет//.е//.етъжъдеся//.етись//.етъжъдесь//.етъмись//.етъмися//.етися//.еждеся//.еждесь//.етмися//.етждесь//.етждеся//.етмись//.ебося//.етбося//.етбось//.ебось//.есь//.етбыся//.ебыся//.ебысь//.етбысь//.етъжеся//.ежеся//.ежъдесь//.ежъдеся//.еся//.етжесь//.етсь//.ется//.етжеся
  gramm: indic,praes,sg,3p
 -flex: .улажъдесь//.улажеся//.улатись//.улабось//.улабыся//.улатися//.улабысь//.уламися//.улажъдеся//.ула//.улаждесь//.улажесь//.улась//.улася//.уламись//.улаждеся//.улабося
  gramm: perf,du,m
 -flex: .улѣ//.улѣжеся//.улѣжесь//.улѣмись//.улѣмися//.улебыся//.улебысь//.улѣждесь//.улежесь//.улежеся//.улѣждеся//.улесь//.улемися//.улемись//.улеся//.улѣжъдеся//.улеждеся//.улеждесь//.улѣжъдесь//.улетись//.улетися//.улѣбось//.улѣбося//.улѣся//.улѣсь//.улѣтися//.улѣтись//.улежъдесь//.улежъдеся//.уле//.улебося//.улебось//.улѣбысь//.улѣбыся
  gramm: perf,du,n
 -flex: .улажъдесь//.улажеся//.улатись//.улабось//.улабыся//.улатися//.улабысь//.уламися//.улажъдеся//.ула//.улаждесь//.улажесь//.улась//.улася//.уламись//.улаждеся//.улабося
  gramm: perf,sg,f
-paradigm: V13t
 -flex: .нетеждеся//.нете//.нетеждесь//.нетебось//.нетежеся//.нетежесь//.нетебося//.нетеся//.нетежъдеся//.нетесь//.нетебыся//.нететися//.нетемись//.нетемися//.нететись//.нетебысь//.нетежъдесь
  gramm: indic,praes,pl,2p
 -flex: .ноубось//.нуттись//.нуттися//.ноубося//.ноуся//.ноумися//.нюжъдеся//.ноужеся//.нутьжъдесь//.нутьждеся//.нюжесь//.нюжъдесь//.ноу//.нуть//.нюбысь//.ноусь//.нутъбось//.нутъбося//.нутьмися//.нутъждесь//.нутъждеся//.нутьмись//.ноужъдесь//.ноуждеся//.нюбося//.ноужесь//.ноуждесь//.нутъбысь//.нутьжесь//.нутьжеся//.нутъбыся//.нут//.нутьждесь//.нутжесь//.нюждесь//.нутъ//.ноужъдеся//.нютися//.ноутися//.нутьбыся//.нутьбысь//.ноутись//.нутъжеся//.нутбося//.нутбось//.нутъжесь//.нутьтись//.нюсь//.нюся//.нутьтися//.нюмися//.нюмись//.нутьбося//.нюбыся//.нутьбось//.нутьжъдеся//.ноубыся//.нутсь//.нутмися//.нутждесь//.нутждеся//.нутмись//.нутъжъдеся//.нутътись//.нутъжъдесь//.ноумись//.нутжеся//.нутъмись//.нутъся//.нутъсь//.нутъмися//.нюжеся//.нутбыся//.нутбысь//.ню//.нютись//.нутьсь//.нюждеся//.нуться//.нутътися//.нутся//.нюбось//.ноубысь
  gramm: indic,praes,pl,3p
 -flex: .немъбось//.немъбося//.немъмися//.немежесь//.немежеся//.немъжъдеся//.немъжъдесь//.немъждесь//.немесь//.немеся//.немжеся//.немътися//.немътись//.немъмись//.немжесь//.немъ//.немъбысь//.немебыся//.немъждеся//.немемися//.немебося//.немебось//.немемись//.немъжеся//.нембося//.нембось//.немъжесь//.неметись//.неметися//.нем//.немъбыся//.немждесь//.немждеся//.нембыся//.нембысь//.неме//.немтись//.немтися//.немежъдесь//.немеждесь//.немеждеся//.немежъдеся//.немсь//.немся//.немъся//.немъсь//.неммися//.неммись//.немебысь
  gramm: indic,praes,pl,1p
 -flex: .лись//.лися//.лимися//.лимись//.лижесь//.лижеся//.нулижъдеся//.нулижъдесь//.нули//.нулижеся//.нулижесь//.нулитися//.нулимись//.нулимися//.нулитись//.нулиждеся//.нулиждесь//.нулибося//.лижъдесь//.лижъдеся//.нулибысь//.нулибыся//.ли//.либося//.либось//.нулибось//.литись//.нулися//.нулись//.литися//.либыся//.либысь//.лиждесь//.лиждеся
  gramm: perf,pl,m
 -flex: .лаждесь//.лаждеся//.нуламись//.лабыся//.лабысь//.нулажъдеся//.нулажъдесь//.лабося//.лабось//.нулабось//.нулабося//.нула//.нулатися//.лась//.лася//.нулатись//.нулабысь//.нулабыся//.нулаждеся//.нулаждесь//.лажесь//.нуламися//.нулася//.нулась//.нулажеся//.нулажесь//.лажъдесь//.лажъдеся//.ла//.лажеся//.ламися//.латись//.латися//.ламись
  gramm: perf,pl,n
 -flex: .нулыжъдесь//.нулыжъдеся//.лыжеся//.лыжесь//.лыждесь//.лытися//.лытись//.лыждеся//.нулысь//.лы//.нулыся//.лыбысь//.лыбыся//.лымись//.нулыбося//.нулыбысь//.лымися//.нулы//.нулымися//.лыжъдеся//.нулыжесь//.нулыжеся//.лыжъдесь//.нулымись//.нулытись//.нулыбыся//.лыся//.нулыбось//.лысь//.нулытися//.лыбось//.лыбося//.нулыждеся//.нулыждесь
  gramm: perf,pl,f
 -flex: .нутьмися//.нутьмись//.нутитись//.нутьжесь//.нутьжъдеся//.нутибось//.нутижесь//.нутижеся//.нутибыся//.нутибысь//.нутьждеся//.нутьждесь//.нутись//.нутися//.нути//.нутьжеся//.нутьбыся//.нутьбысь//.нутьтись//.нутижъдесь//.нутижъдеся//.нутьтися//.нутибося//.нутьжъдесь//.нутьбося//.нутимися//.нутимись//.нутьбось//.нуть//.нутитися//.нутиждеся//.нутиждесь//.нутьсь//.нуться
  gramm: inf
 -flex: .нижеся//.нижесь//.нибось//.нимися//.нибося//.нися//.нижъдесь//.нись//.нитися//.нибысь//.нибыся//.нитись//.ниждеся//.ниждесь//.нижъдеся//.ни//.нимись
  gramm: imper,sg,2p
 -flex: .нижеся//.нижесь//.нибось//.нимися//.нибося//.нися//.нижъдесь//.нись//.нитися//.нибысь//.нибыся//.нитись//.ниждеся//.ниждесь//.нижъдеся//.ни//.нимись
  gramm: imper,sg,3p
 -flex: .нитетися//.нитетись//.нитемися//.нитежъдеся//.нитебось//.нитебося//.ните//.нитеждесь//.нитеждеся//.нитемись//.нитеся//.нитесь//.нитежесь//.нитежеся//.нитежъдесь//.нитебысь//.нитебыся
  gramm: imper,pl,2p
 -flex: .нуломися//.нулось//.нулося//.нуломись//.лождеся//.лождесь//.нуложъдесь//.нуложъдеся//.лося//.лось//.нуло//.лотися//.лотись//.лобось//.лобося//.нулобося//.нулобось//.ломись//.ломися//.ложъдеся//.ложъдесь//.нулождесь//.нулобыся//.ложеся//.ложесь//.нулобысь//.нулождеся//.лобысь//.лобыся//.ло//.нулотись//.нулотися//.нуложесь//.нуложеся
  gramm: perf,sg,n
 -flex: .нуждеся//.нуждесь//.нусь//.нуся//.нубыся//.нубысь//.нутись//.нутися//.нубося//.ну//.нубось//.нумися//.нумись//.нужъдесь//.нужъдеся//.е//.етись//.етися//.еждеся//.еждесь//.емися//.емись//.ебося//.ебось//.ебыся//.ебысь//.нужесь//.нужеся//.ежъдесь//.ежъдеся//.есь//.ежесь//.ежеся//.еся
  gramm: indic,aor,sg,3p
 -flex: .нуждеся//.нуждесь//.нусь//.нуся//.нубыся//.нубысь//.нутись//.нутися//.нубося//.ну//.нубось//.нумися//.нумись//.нужъдесь//.нужъдеся//.е//.етись//.етися//.еждеся//.еждесь//.емися//.емись//.ебося//.ебось//.ебыся//.ебысь//.нужесь//.нужеся//.ежъдесь//.ежъдеся//.есь//.ежесь//.ежеся//.еся
  gramm: indic,aor,sg,2p
 -flex: .невѣмися//.невѣсь//.невѣся//.неветись//.невемись//.невемися//.невѣжъдеся//.невебысь//.невебыся//.неветися//.невабыся//.неваждесь//.неваждеся//.невѣ//.невѣжъдесь//.невѣмись//.нева//.невебось//.невебося//.невабысь//.невѣбося//.невѣбось//.невесь//.неважеся//.неважесь//.невѣждесь//.невежъдесь//.невежъдеся//.невѣбыся//.невѣбысь//.невеждеся//.невѣждеся//.невеждесь//.невеся//.неватися//.неватись//.невася//.невась//.неважъдеся//.неважъдесь//.невамись//.невѣтись//.невѣтися//.невамися//.невѣжесь//.неве//.невѣжеся//.невабось//.невабося//.невежеся//.невежесь
  gramm: indic,praes,du,1p
 -flex: .нетѣбыся//.нетѣбысь//.нетаждесь//.нетаждеся//.нететися//.нетежеся//.нетабысь//.нетася//.нетась//.нетабыся//.нетежесь//.нетѣжъдесь//.нетежъдеся//.нетежъдесь//.нетеждеся//.нетамись//.нетѣтись//.нетѣтися//.нета//.нетѣжъдеся//.нете//.нетемися//.нетабось//.нетабося//.нетѣжеся//.нетатися//.нетатись//.нетѣждесь//.нетѣждеся//.нетажъдеся//.нетемись//.нетѣмись//.нетажъдесь//.нетѣжесь//.нетеся//.нетеждесь//.нетѣмися//.нетѣсь//.нетѣся//.нетамися//.нетебысь//.нетебыся//.нететись//.нетѣбося//.нетебось//.нетѣбось//.нетебося//.нетѣ//.нетесь//.нетажеся//.нетажесь
  gramm: indic,praes,du,3p
 -flex: .нетѣбыся//.нетѣбысь//.нетаждесь//.нетаждеся//.нететися//.нетежеся//.нетабысь//.нетася//.нетась//.нетабыся//.нетежесь//.нетѣжъдесь//.нетежъдеся//.нетежъдесь//.нетеждеся//.нетамись//.нетѣтись//.нетѣтися//.нета//.нетѣжъдеся//.нете//.нетемися//.нетабось//.нетабося//.нетѣжеся//.нетатися//.нетатись//.нетѣждесь//.нетѣждеся//.нетажъдеся//.нетемись//.нетѣмись//.нетажъдесь//.нетѣжесь//.нетеся//.нетеждесь//.нетѣмися//.нетѣсь//.нетѣся//.нетамися//.нетебысь//.нетебыся//.нететись//.нетѣбося//.нетебось//.нетѣбось//.нетебося//.нетѣ//.нетесь//.нетажеся//.нетажесь
  gramm: indic,praes,du,2p
 -flex: .няховажъдеся//.няховамися//.няховѣтися//.няховебось//.няховетись//.няховежеся//.няховѣжесь//.няховѣжеся//.няховежесь//.няховебысь//.няховѣтись//.няховажеся//.няховажесь//.няховѣждесь//.няховабысь//.няховабыся//.няховеся//.няховесь//.няхове//.няховѣсь//.няховѣмися//.няховамись//.няховажъдесь//.няховаждеся//.няховаждесь//.няховетися//.няховѣжъдесь//.няховѣжъдеся//.няховемися//.няховебыся//.няховѣся//.няховежъдеся//.няховежъдесь//.няховемись//.няховѣбось//.няховася//.няховебося//.няховась//.няховѣмись//.няховѣбося//.няховеждесь//.няховеждеся//.няховатися//.няховатись//.няховѣбыся//.няховѣждеся//.няховабось//.няховѣ//.няховѣбысь//.няховабося//.няхова
  gramm: indic,imperf,du,1p
 -flex: .нясътежеся//.нясътежесь//.нястебось//.нястебося//.нясътетися//.нясътетись//.нястажеся//.нястажесь//.нястатися//.нястатись//.нясътѣмися//.нясътѣмись//.нясътѣбося//.нясътѣбось//.нястетися//.нястетись//.нясътабысь//.нясътабыся//.нястася//.нястась//.нясътѣтись//.нясътѣтися//.нястеждеся//.нясъта//.нястеждесь//.нясъте//.нясътѣжъдесь//.нясътѣжъдеся//.нясътебось//.нясътебося//.нястѣмися//.нястабось//.нястабося//.нястѣмись//.нясътѣжесь//.нясътѣжеся//.нястежеся//.нястежесь//.нястеся//.нясътѣ//.нясътажеся//.нясътажесь//.нястесь//.нясътамись//.нясътамися//.нястемись//.нястемися//.нястебысь//.нястебыся//.нясътатися//.нясътатись//.нясътебысь//.нясътебыся//.нясътемись//.нясътемися//.нястѣтись//.нястѣтися//.нястѣждесь//.нястѣждеся//.нястѣсь//.нястѣся//.нястѣбыся//.нястѣбысь//.нясътася//.нясътась//.нястабысь//.нястабыся//.нястѣ//.нясътабось//.нясътабося//.нястамись//.нястамися//.нястѣжесь//.нясътажъдеся//.нясътажъдесь//.нястѣжеся//.нясътеся//.нясътесь//.няста//.нясътѣсь//.нясте//.нясътѣся//.нясътежъдеся//.нясътежъдесь//.нясътѣбыся//.нясътѣбысь//.нястаждесь//.нястаждеся//.нястѣбося//.нястѣбось
  gramm: indic,imperf,du,3p
 -flex: .нясътежеся//.нясътежесь//.нястебось//.нястебося//.нясътетися//.нясътетись//.нястажеся//.нястажесь//.нястатися//.нястатись//.нясътѣмися//.нясътѣмись//.нясътѣбося//.нясътѣбось//.нястетися//.нястетись//.нясътабысь//.нясътабыся//.нястася//.нястась//.нясътѣтись//.нясътѣтися//.нястеждеся//.нясъта//.нястеждесь//.нясъте//.нясътѣжъдесь//.нясътѣжъдеся//.нясътебось//.нясътебося//.нястѣмися//.нястабось//.нястабося//.нястѣмись//.нясътѣжесь//.нясътѣжеся//.нястежеся//.нястежесь//.нястеся//.нясътѣ//.нясътажеся//.нясътажесь//.нястесь//.нясътамись//.нясътамися//.нястемись//.нястемися//.нястебысь//.нястебыся//.нясътатися//.нясътатись//.нясътебысь//.нясътебыся//.нясътемись//.нясътемися//.нястѣтись//.нястѣтися//.нястѣждесь//.нястѣждеся//.нястѣсь//.нястѣся//.нястѣбыся//.нястѣбысь//.нясътася//.нясътась//.нястабысь//.нястабыся//.нястѣ//.нясътабось//.нясътабося//.нястамись//.нястамися//.нястѣжесь//.нясътажъдеся//.нясътажъдесь//.нястѣжеся//.нясътеся//.нясътесь//.няста//.нясътѣсь//.нясте//.нясътѣся//.нясътежъдеся//.нясътежъдесь//.нясътѣбыся//.нясътѣбысь//.нястаждесь//.нястаждеся//.нястѣбося//.нястѣбось
  gramm: indic,imperf,du,2p
 -flex: .нястеждеся//.нястеждесь//.нясъте//.нясътежеся//.нясътежесь//.нясътебось//.нясътебося//.нясътебысь//.нясътебыся//.нясътемись//.нясътемися//.нястебось//.нястебося//.нястежеся//.нястежесь//.нясътетися//.нясътетись//.нясътеся//.нясътесь//.нястеся//.нясте//.нястесь//.нясътежъдеся//.нясътежъдесь//.нястетися//.нястетись//.нястемись//.нястемися//.нястебысь//.нястебыся
  gramm: indic,imperf,pl,2p
 -flex: .няхутися//.няхутись//.няхуждеся//.няхужъдеся//.няхубось//.няхубося//.няхужъдесь//.няхуждесь//.няхужеся//.няхубыся//.няхуся//.няхусь//.няхубысь//.няху//.няхумися//.няхумись//.няхужесь
  gramm: indic,imperf,pl,3p
 -flex: .няхомтися//.няхомтись//.няхом//.няхомждесь//.няхомждеся//.няхомъмись//.няхомъмися//.няхомъбысь//.няхомъбыся//.няхомъжеся//.няхомъжесь//.няхомбысь//.няхомбыся//.няхомъся//.няхомъсь//.няхомъжъдеся//.няхомъжъдесь//.няхомжеся//.няхомжесь//.няхомся//.няхомсь//.няхомътися//.няхомътись//.няхомъждеся//.няхомъбось//.няхомъ//.няхомъбося//.няхоммися//.няхоммись//.няхомбось//.няхомбося//.няхомъждесь
  gramm: indic,imperf,pl,1p
 -flex: .нулетися//.нулебось//.лѣбыся//.нулемися//.лѣтися//.лѣтись//.лѣмися//.нулебося//.нулежъдеся//.нулежъдесь//.нулеждесь//.нулѣбыся//.лѣжъдеся//.нулѣмися//.нулѣмись//.лѣжъдесь//.нулѣбысь//.нулетись//.нулемись//.нуле//.нулѣжъдесь//.лѣ//.лѣжеся//.лежесь//.лежеся//.лѣжесь//.нулеждеся//.нулѣтись//.нулѣтися//.нулежеся//.лѣбысь//.нулежесь//.леждеся//.леждесь//.нулебысь//.лѣбось//.лѣбося//.нулебыся//.нулѣжъдеся//.лесь//.леся//.лѣмись//.лежъдесь//.лѣждесь//.лѣждеся//.нулѣбося//.лебыся//.лебысь//.нулѣбось//.летись//.нулѣжесь//.нулѣжеся//.летися//.лебося//.ле//.лебось//.нулеся//.нулесь//.лемися//.лемись//.нулѣсь//.нулѣждеся//.нулѣждесь//.нулѣся//.лежъдеся//.лѣся//.лѣсь//.нулѣ
  gramm: perf,du,f
 -flex: .няхъжъдеся//.няхъжъдесь//.няхждесь//.няхъждесь//.няхътися//.няхтися//.няхтись//.няхътись//.няхбысь//.няхъбысь//.няхъбыся//.няхбыся//.няхъбось//.няхбось//.няхбося//.няхъбося//.няхъ//.нях//.няхъждеся//.няхждеся//.няхмись//.няхъмись//.няхъмися//.няхмися//.няхъся//.няхся//.няхсь//.няхъсь//.няхжеся//.няхъжеся//.няхъжесь//.няхжесь
  gramm: indic,imperf,sg,1p
 -flex: .няшеждеся//.няшежъдеся//.няшежъдесь//.няшеждесь//.няшеся//.няшесь//.няшебысь//.няшежесь//.няшемись//.няшемися//.няшебось//.няше//.няшебося//.няшетися//.няшетись//.няшежеся//.няшебыся
  gramm: indic,imperf,sg,2p
 -flex: .няшеждеся//.няшежъдеся//.няшежъдесь//.няшеждесь//.няшеся//.няшесь//.няшебысь//.няшежесь//.няшемись//.няшемися//.няшебось//.няше//.няшебося//.няшетися//.няшетись//.няшежеся//.няшебыся
  gramm: indic,imperf,sg,3p
 -flex: .оховѣся//.оховѣтися//.оховѣсь//.оховажъдесь//.оховажъдеся//.нуховежъдеся//.нуховежъдесь//.оховамися//.оховамись//.оховѣтись//.нуховабось//.нуховабося//.нуховеждесь//.нуховеждеся//.нуховѣжъдесь//.нуховѣжъдеся//.оховесь//.оховеся//.нуховетися//.нуховетись//.нуховѣбося//.нуховѣбось//.нуховебось//.нуховебося//.оховетись//.оховетися//.оховебося//.оховебось//.оховежесь//.оховежеся//.оховеждесь//.оховеждеся//.нуховѣмися//.нуховѣмись//.нуховажъдеся//.нуховажъдесь//.оховѣждеся//.оховѣждесь//.оховѣбысь//.оховѣбыся//.нуховамись//.нуховамися//.оховѣбось//.оховабыся//.оховабысь//.оховася//.оховебыся//.оховебысь//.оховѣжъдеся//.оховѣжъдесь//.нуховемись//.нуховемися//.нуховабысь//.нуховабыся//.нуховѣждеся//.нуховѣждесь//.нуховаждеся//.нуховаждесь//.нуховатися//.нуховатись//.оховежъдесь//.оховежъдеся//.оховѣмись//.оховѣмися//.нуховажеся//.нуховажесь//.нуховася//.нуховась//.оховажесь//.оховажеся//.оховась//.нуховѣбыся//.нуховѣбысь//.оховѣбося//.нуховѣ//.нуховѣсь//.нуховѣся//.оховѣ//.нуховежеся//.нуховежесь//.оховатись//.нуховебысь//.нуховебыся//.нуховѣтись//.нуховѣтися//.оховабося//.оховабось//.оховѣжеся//.оховѣжесь//.нухове//.нухова//.оховаждеся//.оховаждесь//.охова//.охове//.нуховѣжесь//.нуховѣжеся//.оховатися//.нуховеся//.нуховесь//.оховемися//.оховемись
  gramm: indic,aor,du,1p
 -flex: .нустеся//.осътежъдеся//.осъта//.осъте//.нустесь//.осътѣжъдесь//.осътесь//.осътеся//.остатися//.остатись//.нусътамись//.нусътамися//.остежеся//.остежесь//.осътабося//.остѣсь//.осътабось//.остебысь//.остебыся//.осътась//.осътѣбысь//.осътѣбыся//.осътася//.остася//.осътетися//.остѣся//.нустемись//.нустемися//.остабысь//.остабыся//.нустажеся//.осътѣ//.нустажесь//.остѣждеся//.остѣждесь//.остѣжесь//.остѣжеся//.нустаждесь//.нустаждеся//.осътежесь//.остась//.осътежеся//.осътѣся//.осътѣсь//.остажеся//.остажесь//.нусътѣбося//.нусътабысь//.нусътабыся//.нусътѣбось//.остѣтись//.нусътебось//.нусътебося//.остѣтися//.остебось//.остебося//.остеся//.нусътѣжесь//.нусътѣмись//.нусътеся//.нусте//.нустабысь//.нуста//.остаждеся//.остаждесь//.осътажесь//.осътажеся//.остѣмися//.остѣмись//.осътѣтися//.осътѣтись//.осътебося//.осътебось//.осътѣбось//.осътѣбося//.нусътатися//.нустежеся//.нустежесь//.нусътатись//.осътѣжъдеся//.осътатись//.осътатися//.остеждесь//.остамись//.остамися//.нусътѣмися//.остеждеся//.нустѣ//.нустѣмися//.нустѣмись//.нусътася//.остѣбыся//.остѣбысь//.нусътась//.остесь//.нусътесь//.нустамись//.нустамися//.остѣбося//.осътабыся//.осътабысь//.остѣбось//.осътемися//.нусътѣ//.осътемись//.осътамися//.осътамись//.остетися//.остетись//.нусътѣтись//.нустѣсь//.нустѣся//.нусъте//.нусъта//.нустася//.нустѣбыся//.нустетися//.нусътежъдесь//.нустабыся//.нустѣтись//.нустѣтися//.нустѣбося//.нустѣбось//.нусътемись//.нусътемися//.осътѣжесь//.нусътежъдеся//.нусътажеся//.нусътажесь//.нустѣжесь//.нустѣжеся//.нустась//.осътѣжеся//.осътѣмись//.осътѣмися//.нустѣждесь//.нустѣждеся//.нустабось//.нустабося//.нусътѣтися//.нусътебысь//.остѣ//.нусътебыся//.нустетись//.нусътабось//.осътажъдесь//.осътажъдеся//.нусътабося//.нустеждеся//.нусътѣжеся//.осътетись//.нустеждесь//.нустебысь//.нустебыся//.нустатися//.нусътажъдесь//.нусътѣжъдесь//.оста//.нустѣбысь//.нусътѣжъдеся//.осте//.остемись//.нусътѣбыся//.нусътѣбысь//.остемися//.нусътѣсь//.нусътетися//.нусътетись//.нусътѣся//.нусте